LANG uz_UZ
SET UTF-8
#
# (c) 2019, Alisher 'U2B3K' Jalolov
# (c) 2025, Bilolbek 'itsbilolbek' Normoʻminov
#
TRY - abcdefghijklmnopqrstuvwxyzABCDEFGHIJKLMNOPQRSTUVWXYZʻʼ
KEY qwertyuiop|asdfghjkl|zxcvbnm
WORDCHARS -.'ʻʼ
MAXNGRAMSUGS 6
MAXDIFF 10
NOSUGGEST я
NOSPLITSUGS =
REP 31
REP o' oʻ
REP O' Oʻ
REP g' gʻ
REP G' Gʻ
REP ' ʼ
REP ts s
REP s ts
REP x h
REP h x
REP o oʻ
REP O Oʻ
REP u oʻ
REP U Oʻ
REP oʻ u
REP Oʻ U
REP g gʻ
REP G Gʻ
REP gʻ g
REP Gʻ G
REP iz ingiz
REP in ing
REP led layd
REP w sh
REP 4 ch
REP 6 oʻ
REP i e
REP e i
REP s z
REP a e
REP e ay
REP ug oʻgʻ
REP ux oʻh
BREAK 1
BREAK -
FORCEUCASE я
SFX A Y 1075
SFX A 0 li/IJKLMN .
SFX A 0 dek/IJKLMN .
SFX A 0 day/IJKLMN .
SFX A 0 simon/IJKLMN .
SFX A 0 sifat/IJKLMN .
SFX A 0 cha .
SFX A 0 roq/IJKLMN .
SFX A 0 gacha/IJKLMN .
SFX A 0 -yu [aeiou]
SFX A 0 -ya [aeiou]
SFX A 0 yoq [aeiou]
SFX A 0 u [^aeiou]
SFX A 0 -a [^aeiou]
SFX A 0 dagina .
SFX A 0 dangina .
SFX A 0 nigina .
SFX A 0 largina .
SFX A 0 lardagina .
SFX A 0 lardangina .
SFX A 0 larnigina .
SFX A 0 gina [^kq]
SFX A 0 kina [k]
SFX A 0 laru .
SFX A 0 lar-a .
SFX A 0 larin .
SFX A 0 ligi .
SFX A 0 ligimi .
SFX A 0 ligi-da .
SFX A 0 ligi-ku .
SFX A 0 ligi-chi .
SFX A 0 ligidir .
SFX A 0 ligidan .
SFX A 0 ligidanmi .
SFX A 0 ligidan-da .
SFX A 0 ligidan-ku .
SFX A 0 ligidan-chi .
SFX A 0 ligidandir .
SFX A 0 ligiga .
SFX A 0 ligigami .
SFX A 0 ligiga-da .
SFX A 0 ligiga-ku .
SFX A 0 ligiga-chi .
SFX A 0 ligigadir .
SFX A 0 ligida .
SFX A 0 ligidami .
SFX A 0 ligida-da .
SFX A 0 ligida-ku .
SFX A 0 ligida-chi .
SFX A 0 ligidadir .
SFX A 0 ligini .
SFX A 0 liginimi .
SFX A 0 ligini-da .
SFX A 0 ligini-ku .
SFX A 0 ligini-chi .
SFX A 0 liginidir .
SFX A 0 ligim .
SFX A 0 ligimmi .
SFX A 0 ligim-da .
SFX A 0 ligim-ku .
SFX A 0 ligim-chi .
SFX A 0 ligimdir .
SFX A 0 ligimdan .
SFX A 0 ligimdanmi .
SFX A 0 ligimdan-da .
SFX A 0 ligimdan-ku .
SFX A 0 ligimdan-chi .
SFX A 0 ligimdandir .
SFX A 0 ligimga .
SFX A 0 ligimgami .
SFX A 0 ligimga-da .
SFX A 0 ligimga-ku .
SFX A 0 ligimga-chi .
SFX A 0 ligimgadir .
SFX A 0 ligimda .
SFX A 0 ligimdami .
SFX A 0 ligimda-da .
SFX A 0 ligimda-ku .
SFX A 0 ligimda-chi .
SFX A 0 ligimdadir .
SFX A 0 ligimni .
SFX A 0 ligimnimi .
SFX A 0 ligimni-da .
SFX A 0 ligimni-ku .
SFX A 0 ligimni-chi .
SFX A 0 ligimnidir .
SFX A 0 liging .
SFX A 0 ligingmi .
SFX A 0 liging-da .
SFX A 0 liging-ku .
SFX A 0 liging-chi .
SFX A 0 ligingdir .
SFX A 0 ligingdan .
SFX A 0 ligingdanmi .
SFX A 0 ligingdan-da .
SFX A 0 ligingdan-ku .
SFX A 0 ligingdan-chi .
SFX A 0 ligingdandir .
SFX A 0 ligingga .
SFX A 0 liginggami .
SFX A 0 ligingga-da .
SFX A 0 ligingga-ku .
SFX A 0 ligingga-chi .
SFX A 0 liginggadir .
SFX A 0 ligingda .
SFX A 0 ligingdami .
SFX A 0 ligingda-da .
SFX A 0 ligingda-ku .
SFX A 0 ligingda-chi .
SFX A 0 ligingdadir .
SFX A 0 ligingni .
SFX A 0 ligingnimi .
SFX A 0 ligingni-da .
SFX A 0 ligingni-ku .
SFX A 0 ligingni-chi .
SFX A 0 ligingnidir .
SFX A 0 ligimiz .
SFX A 0 ligimizmi .
SFX A 0 ligimiz-da .
SFX A 0 ligimiz-ku .
SFX A 0 ligimiz-chi .
SFX A 0 ligimizdir .
SFX A 0 ligimizdan .
SFX A 0 ligimizdanmi .
SFX A 0 ligimizdan-da .
SFX A 0 ligimizdan-ku .
SFX A 0 ligimizdan-chi .
SFX A 0 ligimizdandir .
SFX A 0 ligimizga .
SFX A 0 ligimizgami .
SFX A 0 ligimizga-da .
SFX A 0 ligimizga-ku .
SFX A 0 ligimizga-chi .
SFX A 0 ligimizgadir .
SFX A 0 ligimizda .
SFX A 0 ligimizdami .
SFX A 0 ligimizda-da .
SFX A 0 ligimizda-ku .
SFX A 0 ligimizda-chi .
SFX A 0 ligimizdadir .
SFX A 0 ligimizni .
SFX A 0 ligimiznimi .
SFX A 0 ligimizni-da .
SFX A 0 ligimizni-ku .
SFX A 0 ligimizni-chi .
SFX A 0 ligimiznidir .
SFX A 0 ligingiz .
SFX A 0 ligingizmi .
SFX A 0 ligingiz-da .
SFX A 0 ligingiz-ku .
SFX A 0 ligingiz-chi .
SFX A 0 ligingizdir .
SFX A 0 ligingizdan .
SFX A 0 ligingizdanmi .
SFX A 0 ligingizdan-da .
SFX A 0 ligingizdan-ku .
SFX A 0 ligingizdan-chi .
SFX A 0 ligingizdandir .
SFX A 0 ligingizga .
SFX A 0 ligingizgami .
SFX A 0 ligingizga-da .
SFX A 0 ligingizga-ku .
SFX A 0 ligingizga-chi .
SFX A 0 ligingizgadir .
SFX A 0 ligingizda .
SFX A 0 ligingizdami .
SFX A 0 ligingizda-da .
SFX A 0 ligingizda-ku .
SFX A 0 ligingizda-chi .
SFX A 0 ligingizdadir .
SFX A 0 ligingizni .
SFX A 0 ligingiznimi .
SFX A 0 ligingizni-da .
SFX A 0 ligingizni-ku .
SFX A 0 ligingizni-chi .
SFX A 0 ligingiznidir .
SFX A 0 simonligi .
SFX A 0 simonligimi .
SFX A 0 simonligi-da .
SFX A 0 simonligi-ku .
SFX A 0 simonligi-chi .
SFX A 0 simonligidir .
SFX A 0 simonligidan .
SFX A 0 simonligidanmi .
SFX A 0 simonligidan-da .
SFX A 0 simonligidan-ku .
SFX A 0 simonligidan-chi .
SFX A 0 simonligidandir .
SFX A 0 simonligiga .
SFX A 0 simonligigami .
SFX A 0 simonligiga-da .
SFX A 0 simonligiga-ku .
SFX A 0 simonligiga-chi .
SFX A 0 simonligigadir .
SFX A 0 simonligida .
SFX A 0 simonligidami .
SFX A 0 simonligida-da .
SFX A 0 simonligida-ku .
SFX A 0 simonligida-chi .
SFX A 0 simonligidadir .
SFX A 0 simonligini .
SFX A 0 simonliginimi .
SFX A 0 simonligini-da .
SFX A 0 simonligini-ku .
SFX A 0 simonligini-chi .
SFX A 0 simonliginidir .
SFX A 0 simonligim .
SFX A 0 simonligimmi .
SFX A 0 simonligim-da .
SFX A 0 simonligim-ku .
SFX A 0 simonligim-chi .
SFX A 0 simonligimdir .
SFX A 0 simonligimdan .
SFX A 0 simonligimdanmi .
SFX A 0 simonligimdan-da .
SFX A 0 simonligimdan-ku .
SFX A 0 simonligimdan-chi .
SFX A 0 simonligimdandir .
SFX A 0 simonligimga .
SFX A 0 simonligimgami .
SFX A 0 simonligimga-da .
SFX A 0 simonligimga-ku .
SFX A 0 simonligimga-chi .
SFX A 0 simonligimgadir .
SFX A 0 simonligimda .
SFX A 0 simonligimdami .
SFX A 0 simonligimda-da .
SFX A 0 simonligimda-ku .
SFX A 0 simonligimda-chi .
SFX A 0 simonligimdadir .
SFX A 0 simonligimni .
SFX A 0 simonligimnimi .
SFX A 0 simonligimni-da .
SFX A 0 simonligimni-ku .
SFX A 0 simonligimni-chi .
SFX A 0 simonligimnidir .
SFX A 0 simonliging .
SFX A 0 simonligingmi .
SFX A 0 simonliging-da .
SFX A 0 simonliging-ku .
SFX A 0 simonliging-chi .
SFX A 0 simonligingdir .
SFX A 0 simonligingdan .
SFX A 0 simonligingdanmi .
SFX A 0 simonligingdan-da .
SFX A 0 simonligingdan-ku .
SFX A 0 simonligingdan-chi .
SFX A 0 simonligingdandir .
SFX A 0 simonligingga .
SFX A 0 simonliginggami .
SFX A 0 simonligingga-da .
SFX A 0 simonligingga-ku .
SFX A 0 simonligingga-chi .
SFX A 0 simonliginggadir .
SFX A 0 simonligingda .
SFX A 0 simonligingdami .
SFX A 0 simonligingda-da .
SFX A 0 simonligingda-ku .
SFX A 0 simonligingda-chi .
SFX A 0 simonligingdadir .
SFX A 0 simonligingni .
SFX A 0 simonligingnimi .
SFX A 0 simonligingni-da .
SFX A 0 simonligingni-ku .
SFX A 0 simonligingni-chi .
SFX A 0 simonligingnidir .
SFX A 0 simonligimiz .
SFX A 0 simonligimizmi .
SFX A 0 simonligimiz-da .
SFX A 0 simonligimiz-ku .
SFX A 0 simonligimiz-chi .
SFX A 0 simonligimizdir .
SFX A 0 simonligimizdan .
SFX A 0 simonligimizdanmi .
SFX A 0 simonligimizdan-da .
SFX A 0 simonligimizdan-ku .
SFX A 0 simonligimizdan-chi .
SFX A 0 simonligimizdandir .
SFX A 0 simonligimizga .
SFX A 0 simonligimizgami .
SFX A 0 simonligimizga-da .
SFX A 0 simonligimizga-ku .
SFX A 0 simonligimizga-chi .
SFX A 0 simonligimizgadir .
SFX A 0 simonligimizda .
SFX A 0 simonligimizdami .
SFX A 0 simonligimizda-da .
SFX A 0 simonligimizda-ku .
SFX A 0 simonligimizda-chi .
SFX A 0 simonligimizdadir .
SFX A 0 simonligimizni .
SFX A 0 simonligimiznimi .
SFX A 0 simonligimizni-da .
SFX A 0 simonligimizni-ku .
SFX A 0 simonligimizni-chi .
SFX A 0 simonligimiznidir .
SFX A 0 simonligingiz .
SFX A 0 simonligingizmi .
SFX A 0 simonligingiz-da .
SFX A 0 simonligingiz-ku .
SFX A 0 simonligingiz-chi .
SFX A 0 simonligingizdir .
SFX A 0 simonligingizdan .
SFX A 0 simonligingizdanmi .
SFX A 0 simonligingizdan-da .
SFX A 0 simonligingizdan-ku .
SFX A 0 simonligingizdan-chi .
SFX A 0 simonligingizdandir .
SFX A 0 simonligingizga .
SFX A 0 simonligingizgami .
SFX A 0 simonligingizga-da .
SFX A 0 simonligingizga-ku .
SFX A 0 simonligingizga-chi .
SFX A 0 simonligingizgadir .
SFX A 0 simonligingizda .
SFX A 0 simonligingizdami .
SFX A 0 simonligingizda-da .
SFX A 0 simonligingizda-ku .
SFX A 0 simonligingizda-chi .
SFX A 0 simonligingizdadir .
SFX A 0 simonligingizni .
SFX A 0 simonligingiznimi .
SFX A 0 simonligingizni-da .
SFX A 0 simonligingizni-ku .
SFX A 0 simonligingizni-chi .
SFX A 0 simonligingiznidir .
SFX A 0 chaligi .
SFX A 0 chaligimi .
SFX A 0 chaligi-da .
SFX A 0 chaligi-ku .
SFX A 0 chaligi-chi .
SFX A 0 chaligidir .
SFX A 0 chaligidan .
SFX A 0 chaligidanmi .
SFX A 0 chaligidan-da .
SFX A 0 chaligidan-ku .
SFX A 0 chaligidan-chi .
SFX A 0 chaligidandir .
SFX A 0 chaligiga .
SFX A 0 chaligigami .
SFX A 0 chaligiga-da .
SFX A 0 chaligiga-ku .
SFX A 0 chaligiga-chi .
SFX A 0 chaligigadir .
SFX A 0 chaligida .
SFX A 0 chaligidami .
SFX A 0 chaligida-da .
SFX A 0 chaligida-ku .
SFX A 0 chaligida-chi .
SFX A 0 chaligidadir .
SFX A 0 chaligini .
SFX A 0 chaliginimi .
SFX A 0 chaligini-da .
SFX A 0 chaligini-ku .
SFX A 0 chaligini-chi .
SFX A 0 chaliginidir .
SFX A 0 chaligim .
SFX A 0 chaligimmi .
SFX A 0 chaligim-da .
SFX A 0 chaligim-ku .
SFX A 0 chaligim-chi .
SFX A 0 chaligimdir .
SFX A 0 chaligimdan .
SFX A 0 chaligimdanmi .
SFX A 0 chaligimdan-da .
SFX A 0 chaligimdan-ku .
SFX A 0 chaligimdan-chi .
SFX A 0 chaligimdandir .
SFX A 0 chaligimga .
SFX A 0 chaligimgami .
SFX A 0 chaligimga-da .
SFX A 0 chaligimga-ku .
SFX A 0 chaligimga-chi .
SFX A 0 chaligimgadir .
SFX A 0 chaligimda .
SFX A 0 chaligimdami .
SFX A 0 chaligimda-da .
SFX A 0 chaligimda-ku .
SFX A 0 chaligimda-chi .
SFX A 0 chaligimdadir .
SFX A 0 chaligimni .
SFX A 0 chaligimnimi .
SFX A 0 chaligimni-da .
SFX A 0 chaligimni-ku .
SFX A 0 chaligimni-chi .
SFX A 0 chaligimnidir .
SFX A 0 chaliging .
SFX A 0 chaligingmi .
SFX A 0 chaliging-da .
SFX A 0 chaliging-ku .
SFX A 0 chaliging-chi .
SFX A 0 chaligingdir .
SFX A 0 chaligingdan .
SFX A 0 chaligingdanmi .
SFX A 0 chaligingdan-da .
SFX A 0 chaligingdan-ku .
SFX A 0 chaligingdan-chi .
SFX A 0 chaligingdandir .
SFX A 0 chaligingga .
SFX A 0 chaliginggami .
SFX A 0 chaligingga-da .
SFX A 0 chaligingga-ku .
SFX A 0 chaligingga-chi .
SFX A 0 chaliginggadir .
SFX A 0 chaligingda .
SFX A 0 chaligingdami .
SFX A 0 chaligingda-da .
SFX A 0 chaligingda-ku .
SFX A 0 chaligingda-chi .
SFX A 0 chaligingdadir .
SFX A 0 chaligingni .
SFX A 0 chaligingnimi .
SFX A 0 chaligingni-da .
SFX A 0 chaligingni-ku .
SFX A 0 chaligingni-chi .
SFX A 0 chaligingnidir .
SFX A 0 chaligimiz .
SFX A 0 chaligimizmi .
SFX A 0 chaligimiz-da .
SFX A 0 chaligimiz-ku .
SFX A 0 chaligimiz-chi .
SFX A 0 chaligimizdir .
SFX A 0 chaligimizdan .
SFX A 0 chaligimizdanmi .
SFX A 0 chaligimizdan-da .
SFX A 0 chaligimizdan-ku .
SFX A 0 chaligimizdan-chi .
SFX A 0 chaligimizdandir .
SFX A 0 chaligimizga .
SFX A 0 chaligimizgami .
SFX A 0 chaligimizga-da .
SFX A 0 chaligimizga-ku .
SFX A 0 chaligimizga-chi .
SFX A 0 chaligimizgadir .
SFX A 0 chaligimizda .
SFX A 0 chaligimizdami .
SFX A 0 chaligimizda-da .
SFX A 0 chaligimizda-ku .
SFX A 0 chaligimizda-chi .
SFX A 0 chaligimizdadir .
SFX A 0 chaligimizni .
SFX A 0 chaligimiznimi .
SFX A 0 chaligimizni-da .
SFX A 0 chaligimizni-ku .
SFX A 0 chaligimizni-chi .
SFX A 0 chaligimiznidir .
SFX A 0 chaligingiz .
SFX A 0 chaligingizmi .
SFX A 0 chaligingiz-da .
SFX A 0 chaligingiz-ku .
SFX A 0 chaligingiz-chi .
SFX A 0 chaligingizdir .
SFX A 0 chaligingizdan .
SFX A 0 chaligingizdanmi .
SFX A 0 chaligingizdan-da .
SFX A 0 chaligingizdan-ku .
SFX A 0 chaligingizdan-chi .
SFX A 0 chaligingizdandir .
SFX A 0 chaligingizga .
SFX A 0 chaligingizgami .
SFX A 0 chaligingizga-da .
SFX A 0 chaligingizga-ku .
SFX A 0 chaligingizga-chi .
SFX A 0 chaligingizgadir .
SFX A 0 chaligingizda .
SFX A 0 chaligingizdami .
SFX A 0 chaligingizda-da .
SFX A 0 chaligingizda-ku .
SFX A 0 chaligingizda-chi .
SFX A 0 chaligingizdadir .
SFX A 0 chaligingizni .
SFX A 0 chaligingiznimi .
SFX A 0 chaligingizni-da .
SFX A 0 chaligingizni-ku .
SFX A 0 chaligingizni-chi .
SFX A 0 chaligingiznidir .
SFX A 0 roqligi .
SFX A 0 roqligimi .
SFX A 0 roqligi-da .
SFX A 0 roqligi-ku .
SFX A 0 roqligi-chi .
SFX A 0 roqligidir .
SFX A 0 roqligidan .
SFX A 0 roqligidanmi .
SFX A 0 roqligidan-da .
SFX A 0 roqligidan-ku .
SFX A 0 roqligidan-chi .
SFX A 0 roqligidandir .
SFX A 0 roqligiga .
SFX A 0 roqligigami .
SFX A 0 roqligiga-da .
SFX A 0 roqligiga-ku .
SFX A 0 roqligiga-chi .
SFX A 0 roqligigadir .
SFX A 0 roqligida .
SFX A 0 roqligidami .
SFX A 0 roqligida-da .
SFX A 0 roqligida-ku .
SFX A 0 roqligida-chi .
SFX A 0 roqligidadir .
SFX A 0 roqligini .
SFX A 0 roqliginimi .
SFX A 0 roqligini-da .
SFX A 0 roqligini-ku .
SFX A 0 roqligini-chi .
SFX A 0 roqliginidir .
SFX A 0 roqligim .
SFX A 0 roqligimmi .
SFX A 0 roqligim-da .
SFX A 0 roqligim-ku .
SFX A 0 roqligim-chi .
SFX A 0 roqligimdir .
SFX A 0 roqligimdan .
SFX A 0 roqligimdanmi .
SFX A 0 roqligimdan-da .
SFX A 0 roqligimdan-ku .
SFX A 0 roqligimdan-chi .
SFX A 0 roqligimdandir .
SFX A 0 roqligimga .
SFX A 0 roqligimgami .
SFX A 0 roqligimga-da .
SFX A 0 roqligimga-ku .
SFX A 0 roqligimga-chi .
SFX A 0 roqligimgadir .
SFX A 0 roqligimda .
SFX A 0 roqligimdami .
SFX A 0 roqligimda-da .
SFX A 0 roqligimda-ku .
SFX A 0 roqligimda-chi .
SFX A 0 roqligimdadir .
SFX A 0 roqligimni .
SFX A 0 roqligimnimi .
SFX A 0 roqligimni-da .
SFX A 0 roqligimni-ku .
SFX A 0 roqligimni-chi .
SFX A 0 roqligimnidir .
SFX A 0 roqliging .
SFX A 0 roqligingmi .
SFX A 0 roqliging-da .
SFX A 0 roqliging-ku .
SFX A 0 roqliging-chi .
SFX A 0 roqligingdir .
SFX A 0 roqligingdan .
SFX A 0 roqligingdanmi .
SFX A 0 roqligingdan-da .
SFX A 0 roqligingdan-ku .
SFX A 0 roqligingdan-chi .
SFX A 0 roqligingdandir .
SFX A 0 roqligingga .
SFX A 0 roqliginggami .
SFX A 0 roqligingga-da .
SFX A 0 roqligingga-ku .
SFX A 0 roqligingga-chi .
SFX A 0 roqliginggadir .
SFX A 0 roqligingda .
SFX A 0 roqligingdami .
SFX A 0 roqligingda-da .
SFX A 0 roqligingda-ku .
SFX A 0 roqligingda-chi .
SFX A 0 roqligingdadir .
SFX A 0 roqligingni .
SFX A 0 roqligingnimi .
SFX A 0 roqligingni-da .
SFX A 0 roqligingni-ku .
SFX A 0 roqligingni-chi .
SFX A 0 roqligingnidir .
SFX A 0 roqligimiz .
SFX A 0 roqligimizmi .
SFX A 0 roqligimiz-da .
SFX A 0 roqligimiz-ku .
SFX A 0 roqligimiz-chi .
SFX A 0 roqligimizdir .
SFX A 0 roqligimizdan .
SFX A 0 roqligimizdanmi .
SFX A 0 roqligimizdan-da .
SFX A 0 roqligimizdan-ku .
SFX A 0 roqligimizdan-chi .
SFX A 0 roqligimizdandir .
SFX A 0 roqligimizga .
SFX A 0 roqligimizgami .
SFX A 0 roqligimizga-da .
SFX A 0 roqligimizga-ku .
SFX A 0 roqligimizga-chi .
SFX A 0 roqligimizgadir .
SFX A 0 roqligimizda .
SFX A 0 roqligimizdami .
SFX A 0 roqligimizda-da .
SFX A 0 roqligimizda-ku .
SFX A 0 roqligimizda-chi .
SFX A 0 roqligimizdadir .
SFX A 0 roqligimizni .
SFX A 0 roqligimiznimi .
SFX A 0 roqligimizni-da .
SFX A 0 roqligimizni-ku .
SFX A 0 roqligimizni-chi .
SFX A 0 roqligimiznidir .
SFX A 0 roqligingiz .
SFX A 0 roqligingizmi .
SFX A 0 roqligingiz-da .
SFX A 0 roqligingiz-ku .
SFX A 0 roqligingiz-chi .
SFX A 0 roqligingizdir .
SFX A 0 roqligingizdan .
SFX A 0 roqligingizdanmi .
SFX A 0 roqligingizdan-da .
SFX A 0 roqligingizdan-ku .
SFX A 0 roqligingizdan-chi .
SFX A 0 roqligingizdandir .
SFX A 0 roqligingizga .
SFX A 0 roqligingizgami .
SFX A 0 roqligingizga-da .
SFX A 0 roqligingizga-ku .
SFX A 0 roqligingizga-chi .
SFX A 0 roqligingizgadir .
SFX A 0 roqligingizda .
SFX A 0 roqligingizdami .
SFX A 0 roqligingizda-da .
SFX A 0 roqligingizda-ku .
SFX A 0 roqligingizda-chi .
SFX A 0 roqligingizdadir .
SFX A 0 roqligingizni .
SFX A 0 roqligingiznimi .
SFX A 0 roqligingizni-da .
SFX A 0 roqligingizni-ku .
SFX A 0 roqligingizni-chi .
SFX A 0 roqligingiznidir .
SFX A 0 gachaligi .
SFX A 0 gachaligimi .
SFX A 0 gachaligi-da .
SFX A 0 gachaligi-ku .
SFX A 0 gachaligi-chi .
SFX A 0 gachaligidir .
SFX A 0 gachaligidan .
SFX A 0 gachaligidanmi .
SFX A 0 gachaligidan-da .
SFX A 0 gachaligidan-ku .
SFX A 0 gachaligidan-chi .
SFX A 0 gachaligidandir .
SFX A 0 gachaligiga .
SFX A 0 gachaligigami .
SFX A 0 gachaligiga-da .
SFX A 0 gachaligiga-ku .
SFX A 0 gachaligiga-chi .
SFX A 0 gachaligigadir .
SFX A 0 gachaligida .
SFX A 0 gachaligidami .
SFX A 0 gachaligida-da .
SFX A 0 gachaligida-ku .
SFX A 0 gachaligida-chi .
SFX A 0 gachaligidadir .
SFX A 0 gachaligini .
SFX A 0 gachaliginimi .
SFX A 0 gachaligini-da .
SFX A 0 gachaligini-ku .
SFX A 0 gachaligini-chi .
SFX A 0 gachaliginidir .
SFX A 0 gachaligim .
SFX A 0 gachaligimmi .
SFX A 0 gachaligim-da .
SFX A 0 gachaligim-ku .
SFX A 0 gachaligim-chi .
SFX A 0 gachaligimdir .
SFX A 0 gachaligimdan .
SFX A 0 gachaligimdanmi .
SFX A 0 gachaligimdan-da .
SFX A 0 gachaligimdan-ku .
SFX A 0 gachaligimdan-chi .
SFX A 0 gachaligimdandir .
SFX A 0 gachaligimga .
SFX A 0 gachaligimgami .
SFX A 0 gachaligimga-da .
SFX A 0 gachaligimga-ku .
SFX A 0 gachaligimga-chi .
SFX A 0 gachaligimgadir .
SFX A 0 gachaligimda .
SFX A 0 gachaligimdami .
SFX A 0 gachaligimda-da .
SFX A 0 gachaligimda-ku .
SFX A 0 gachaligimda-chi .
SFX A 0 gachaligimdadir .
SFX A 0 gachaligimni .
SFX A 0 gachaligimnimi .
SFX A 0 gachaligimni-da .
SFX A 0 gachaligimni-ku .
SFX A 0 gachaligimni-chi .
SFX A 0 gachaligimnidir .
SFX A 0 gachaliging .
SFX A 0 gachaligingmi .
SFX A 0 gachaliging-da .
SFX A 0 gachaliging-ku .
SFX A 0 gachaliging-chi .
SFX A 0 gachaligingdir .
SFX A 0 gachaligingdan .
SFX A 0 gachaligingdanmi .
SFX A 0 gachaligingdan-da .
SFX A 0 gachaligingdan-ku .
SFX A 0 gachaligingdan-chi .
SFX A 0 gachaligingdandir .
SFX A 0 gachaligingga .
SFX A 0 gachaliginggami .
SFX A 0 gachaligingga-da .
SFX A 0 gachaligingga-ku .
SFX A 0 gachaligingga-chi .
SFX A 0 gachaliginggadir .
SFX A 0 gachaligingda .
SFX A 0 gachaligingdami .
SFX A 0 gachaligingda-da .
SFX A 0 gachaligingda-ku .
SFX A 0 gachaligingda-chi .
SFX A 0 gachaligingdadir .
SFX A 0 gachaligingni .
SFX A 0 gachaligingnimi .
SFX A 0 gachaligingni-da .
SFX A 0 gachaligingni-ku .
SFX A 0 gachaligingni-chi .
SFX A 0 gachaligingnidir .
SFX A 0 gachaligimiz .
SFX A 0 gachaligimizmi .
SFX A 0 gachaligimiz-da .
SFX A 0 gachaligimiz-ku .
SFX A 0 gachaligimiz-chi .
SFX A 0 gachaligimizdir .
SFX A 0 gachaligimizdan .
SFX A 0 gachaligimizdanmi .
SFX A 0 gachaligimizdan-da .
SFX A 0 gachaligimizdan-ku .
SFX A 0 gachaligimizdan-chi .
SFX A 0 gachaligimizdandir .
SFX A 0 gachaligimizga .
SFX A 0 gachaligimizgami .
SFX A 0 gachaligimizga-da .
SFX A 0 gachaligimizga-ku .
SFX A 0 gachaligimizga-chi .
SFX A 0 gachaligimizgadir .
SFX A 0 gachaligimizda .
SFX A 0 gachaligimizdami .
SFX A 0 gachaligimizda-da .
SFX A 0 gachaligimizda-ku .
SFX A 0 gachaligimizda-chi .
SFX A 0 gachaligimizdadir .
SFX A 0 gachaligimizni .
SFX A 0 gachaligimiznimi .
SFX A 0 gachaligimizni-da .
SFX A 0 gachaligimizni-ku .
SFX A 0 gachaligimizni-chi .
SFX A 0 gachaligimiznidir .
SFX A 0 gachaligingiz .
SFX A 0 gachaligingizmi .
SFX A 0 gachaligingiz-da .
SFX A 0 gachaligingiz-ku .
SFX A 0 gachaligingiz-chi .
SFX A 0 gachaligingizdir .
SFX A 0 gachaligingizdan .
SFX A 0 gachaligingizdanmi .
SFX A 0 gachaligingizdan-da .
SFX A 0 gachaligingizdan-ku .
SFX A 0 gachaligingizdan-chi .
SFX A 0 gachaligingizdandir .
SFX A 0 gachaligingizga .
SFX A 0 gachaligingizgami .
SFX A 0 gachaligingizga-da .
SFX A 0 gachaligingizga-ku .
SFX A 0 gachaligingizga-chi .
SFX A 0 gachaligingizgadir .
SFX A 0 gachaligingizda .
SFX A 0 gachaligingizdami .
SFX A 0 gachaligingizda-da .
SFX A 0 gachaligingizda-ku .
SFX A 0 gachaligingizda-chi .
SFX A 0 gachaligingizdadir .
SFX A 0 gachaligingizni .
SFX A 0 gachaligingiznimi .
SFX A 0 gachaligingizni-da .
SFX A 0 gachaligingizni-ku .
SFX A 0 gachaligingizni-chi .
SFX A 0 gachaligingiznidir .
SFX A 0 lik .
SFX A 0 likmi .
SFX A 0 lik-da .
SFX A 0 lik-ku .
SFX A 0 lik-chi .
SFX A 0 likdir .
SFX A 0 likdan .
SFX A 0 likdanmi .
SFX A 0 likdan-da .
SFX A 0 likdan-ku .
SFX A 0 likdan-chi .
SFX A 0 likdandir .
SFX A 0 likga .
SFX A 0 likgami .
SFX A 0 likga-da .
SFX A 0 likga-ku .
SFX A 0 likga-chi .
SFX A 0 likgadir .
SFX A 0 likda .
SFX A 0 likdami .
SFX A 0 likda-da .
SFX A 0 likda-ku .
SFX A 0 likda-chi .
SFX A 0 likdadir .
SFX A 0 likni .
SFX A 0 liknimi .
SFX A 0 likni-da .
SFX A 0 likni-ku .
SFX A 0 likni-chi .
SFX A 0 liknidir .
SFX A 0 liklari .
SFX A 0 liklarimi .
SFX A 0 liklari-da .
SFX A 0 liklari-ku .
SFX A 0 liklari-chi .
SFX A 0 liklaridir .
SFX A 0 liklaridan .
SFX A 0 liklaridanmi .
SFX A 0 liklaridan-da .
SFX A 0 liklaridan-ku .
SFX A 0 liklaridan-chi .
SFX A 0 liklaridandir .
SFX A 0 liklariga .
SFX A 0 liklarigami .
SFX A 0 liklariga-da .
SFX A 0 liklariga-ku .
SFX A 0 liklariga-chi .
SFX A 0 liklarigadir .
SFX A 0 liklarida .
SFX A 0 liklaridami .
SFX A 0 liklarida-da .
SFX A 0 liklarida-ku .
SFX A 0 liklarida-chi .
SFX A 0 liklaridadir .
SFX A 0 liklarini .
SFX A 0 liklarinimi .
SFX A 0 liklarini-da .
SFX A 0 liklarini-ku .
SFX A 0 liklarini-chi .
SFX A 0 liklarinidir .
SFX A 0 simonlik .
SFX A 0 simonlikmi .
SFX A 0 simonlik-da .
SFX A 0 simonlik-ku .
SFX A 0 simonlik-chi .
SFX A 0 simonlikdir .
SFX A 0 simonlikdan .
SFX A 0 simonlikdanmi .
SFX A 0 simonlikdan-da .
SFX A 0 simonlikdan-ku .
SFX A 0 simonlikdan-chi .
SFX A 0 simonlikdandir .
SFX A 0 simonlikga .
SFX A 0 simonlikgami .
SFX A 0 simonlikga-da .
SFX A 0 simonlikga-ku .
SFX A 0 simonlikga-chi .
SFX A 0 simonlikgadir .
SFX A 0 simonlikda .
SFX A 0 simonlikdami .
SFX A 0 simonlikda-da .
SFX A 0 simonlikda-ku .
SFX A 0 simonlikda-chi .
SFX A 0 simonlikdadir .
SFX A 0 simonlikni .
SFX A 0 simonliknimi .
SFX A 0 simonlikni-da .
SFX A 0 simonlikni-ku .
SFX A 0 simonlikni-chi .
SFX A 0 simonliknidir .
SFX A 0 simonliklari .
SFX A 0 simonliklarimi .
SFX A 0 simonliklari-da .
SFX A 0 simonliklari-ku .
SFX A 0 simonliklari-chi .
SFX A 0 simonliklaridir .
SFX A 0 simonliklaridan .
SFX A 0 simonliklaridanmi .
SFX A 0 simonliklaridan-da .
SFX A 0 simonliklaridan-ku .
SFX A 0 simonliklaridan-chi .
SFX A 0 simonliklaridandir .
SFX A 0 simonliklariga .
SFX A 0 simonliklarigami .
SFX A 0 simonliklariga-da .
SFX A 0 simonliklariga-ku .
SFX A 0 simonliklariga-chi .
SFX A 0 simonliklarigadir .
SFX A 0 simonliklarida .
SFX A 0 simonliklaridami .
SFX A 0 simonliklarida-da .
SFX A 0 simonliklarida-ku .
SFX A 0 simonliklarida-chi .
SFX A 0 simonliklaridadir .
SFX A 0 simonliklarini .
SFX A 0 simonliklarinimi .
SFX A 0 simonliklarini-da .
SFX A 0 simonliklarini-ku .
SFX A 0 simonliklarini-chi .
SFX A 0 simonliklarinidir .
SFX A 0 chalik .
SFX A 0 chalikmi .
SFX A 0 chalik-da .
SFX A 0 chalik-ku .
SFX A 0 chalik-chi .
SFX A 0 chalikdir .
SFX A 0 chalikdan .
SFX A 0 chalikdanmi .
SFX A 0 chalikdan-da .
SFX A 0 chalikdan-ku .
SFX A 0 chalikdan-chi .
SFX A 0 chalikdandir .
SFX A 0 chalikga .
SFX A 0 chalikgami .
SFX A 0 chalikga-da .
SFX A 0 chalikga-ku .
SFX A 0 chalikga-chi .
SFX A 0 chalikgadir .
SFX A 0 chalikda .
SFX A 0 chalikdami .
SFX A 0 chalikda-da .
SFX A 0 chalikda-ku .
SFX A 0 chalikda-chi .
SFX A 0 chalikdadir .
SFX A 0 chalikni .
SFX A 0 chaliknimi .
SFX A 0 chalikni-da .
SFX A 0 chalikni-ku .
SFX A 0 chalikni-chi .
SFX A 0 chaliknidir .
SFX A 0 chaliklari .
SFX A 0 chaliklarimi .
SFX A 0 chaliklari-da .
SFX A 0 chaliklari-ku .
SFX A 0 chaliklari-chi .
SFX A 0 chaliklaridir .
SFX A 0 chaliklaridan .
SFX A 0 chaliklaridanmi .
SFX A 0 chaliklaridan-da .
SFX A 0 chaliklaridan-ku .
SFX A 0 chaliklaridan-chi .
SFX A 0 chaliklaridandir .
SFX A 0 chaliklariga .
SFX A 0 chaliklarigami .
SFX A 0 chaliklariga-da .
SFX A 0 chaliklariga-ku .
SFX A 0 chaliklariga-chi .
SFX A 0 chaliklarigadir .
SFX A 0 chaliklarida .
SFX A 0 chaliklaridami .
SFX A 0 chaliklarida-da .
SFX A 0 chaliklarida-ku .
SFX A 0 chaliklarida-chi .
SFX A 0 chaliklaridadir .
SFX A 0 chaliklarini .
SFX A 0 chaliklarinimi .
SFX A 0 chaliklarini-da .
SFX A 0 chaliklarini-ku .
SFX A 0 chaliklarini-chi .
SFX A 0 chaliklarinidir .
SFX A 0 roqlik .
SFX A 0 roqlikmi .
SFX A 0 roqlik-da .
SFX A 0 roqlik-ku .
SFX A 0 roqlik-chi .
SFX A 0 roqlikdir .
SFX A 0 roqlikdan .
SFX A 0 roqlikdanmi .
SFX A 0 roqlikdan-da .
SFX A 0 roqlikdan-ku .
SFX A 0 roqlikdan-chi .
SFX A 0 roqlikdandir .
SFX A 0 roqlikga .
SFX A 0 roqlikgami .
SFX A 0 roqlikga-da .
SFX A 0 roqlikga-ku .
SFX A 0 roqlikga-chi .
SFX A 0 roqlikgadir .
SFX A 0 roqlikda .
SFX A 0 roqlikdami .
SFX A 0 roqlikda-da .
SFX A 0 roqlikda-ku .
SFX A 0 roqlikda-chi .
SFX A 0 roqlikdadir .
SFX A 0 roqlikni .
SFX A 0 roqliknimi .
SFX A 0 roqlikni-da .
SFX A 0 roqlikni-ku .
SFX A 0 roqlikni-chi .
SFX A 0 roqliknidir .
SFX A 0 roqliklari .
SFX A 0 roqliklarimi .
SFX A 0 roqliklari-da .
SFX A 0 roqliklari-ku .
SFX A 0 roqliklari-chi .
SFX A 0 roqliklaridir .
SFX A 0 roqliklaridan .
SFX A 0 roqliklaridanmi .
SFX A 0 roqliklaridan-da .
SFX A 0 roqliklaridan-ku .
SFX A 0 roqliklaridan-chi .
SFX A 0 roqliklaridandir .
SFX A 0 roqliklariga .
SFX A 0 roqliklarigami .
SFX A 0 roqliklariga-da .
SFX A 0 roqliklariga-ku .
SFX A 0 roqliklariga-chi .
SFX A 0 roqliklarigadir .
SFX A 0 roqliklarida .
SFX A 0 roqliklaridami .
SFX A 0 roqliklarida-da .
SFX A 0 roqliklarida-ku .
SFX A 0 roqliklarida-chi .
SFX A 0 roqliklaridadir .
SFX A 0 roqliklarini .
SFX A 0 roqliklarinimi .
SFX A 0 roqliklarini-da .
SFX A 0 roqliklarini-ku .
SFX A 0 roqliklarini-chi .
SFX A 0 roqliklarinidir .
SFX A 0 gachalik .
SFX A 0 gachalikmi .
SFX A 0 gachalik-da .
SFX A 0 gachalik-ku .
SFX A 0 gachalik-chi .
SFX A 0 gachalikdir .
SFX A 0 gachalikdan .
SFX A 0 gachalikdanmi .
SFX A 0 gachalikdan-da .
SFX A 0 gachalikdan-ku .
SFX A 0 gachalikdan-chi .
SFX A 0 gachalikdandir .
SFX A 0 gachalikga .
SFX A 0 gachalikgami .
SFX A 0 gachalikga-da .
SFX A 0 gachalikga-ku .
SFX A 0 gachalikga-chi .
SFX A 0 gachalikgadir .
SFX A 0 gachalikda .
SFX A 0 gachalikdami .
SFX A 0 gachalikda-da .
SFX A 0 gachalikda-ku .
SFX A 0 gachalikda-chi .
SFX A 0 gachalikdadir .
SFX A 0 gachalikni .
SFX A 0 gachaliknimi .
SFX A 0 gachalikni-da .
SFX A 0 gachalikni-ku .
SFX A 0 gachalikni-chi .
SFX A 0 gachaliknidir .
SFX A 0 gachaliklari .
SFX A 0 gachaliklarimi .
SFX A 0 gachaliklari-da .
SFX A 0 gachaliklari-ku .
SFX A 0 gachaliklari-chi .
SFX A 0 gachaliklaridir .
SFX A 0 gachaliklaridan .
SFX A 0 gachaliklaridanmi .
SFX A 0 gachaliklaridan-da .
SFX A 0 gachaliklaridan-ku .
SFX A 0 gachaliklaridan-chi .
SFX A 0 gachaliklaridandir .
SFX A 0 gachaliklariga .
SFX A 0 gachaliklarigami .
SFX A 0 gachaliklariga-da .
SFX A 0 gachaliklariga-ku .
SFX A 0 gachaliklariga-chi .
SFX A 0 gachaliklarigadir .
SFX A 0 gachaliklarida .
SFX A 0 gachaliklaridami .
SFX A 0 gachaliklarida-da .
SFX A 0 gachaliklarida-ku .
SFX A 0 gachaliklarida-chi .
SFX A 0 gachaliklaridadir .
SFX A 0 gachaliklarini .
SFX A 0 gachaliklarinimi .
SFX A 0 gachaliklarini-da .
SFX A 0 gachaliklarini-ku .
SFX A 0 gachaliklarini-chi .
SFX A 0 gachaliklarinidir .

1 	0 			[q]				{qina}
SFX B Y 151
SFX B 0 im/IJKLM .
SFX B 0 imni/IJKLM .
SFX B 0 imning/IJKLM .
SFX B 0 imga/IJKLM .
SFX B 0 imdan/IJKLM .
SFX B 0 imda/IJKLM .
SFX B 0 imiz/IJKLM .
SFX B 0 imizni/IJKLM .
SFX B 0 imizning/IJKLM .
SFX B 0 imizga/IJKLM .
SFX B 0 imizdan/IJKLM .
SFX B 0 imizda/IJKLM .
SFX B 0 larim/IJKLM .
SFX B 0 larimni/IJKLM .
SFX B 0 larimning/IJKLM .
SFX B 0 larimga/IJKLM .
SFX B 0 larimdan/IJKLM .
SFX B 0 larimda/IJKLM .
SFX B 0 larimiz/IJKLM .
SFX B 0 larimizni/IJKLM .
SFX B 0 larimizning/IJKLM .
SFX B 0 larimizga/IJKLM .
SFX B 0 larimizdan/IJKLM .
SFX B 0 larimizda/IJKLM .
SFX B 0 ing/IJKLM .
SFX B 0 ingni/IJKLM .
SFX B 0 ingning/IJKLM .
SFX B 0 ingga/IJKLM .
SFX B 0 ingdan/IJKLM .
SFX B 0 ingda/IJKLM .
SFX B 0 ingiz/IJKLM .
SFX B 0 ingizni/IJKLM .
SFX B 0 ingizning/IJKLM .
SFX B 0 ingizga/IJKLM .
SFX B 0 ingizdan/IJKLM .
SFX B 0 ingizda/IJKLM .
SFX B 0 laring/IJKLM .
SFX B 0 laringni/IJKLM .
SFX B 0 laringning/IJKLM .
SFX B 0 laringga/IJKLM .
SFX B 0 laringdan/IJKLM .
SFX B 0 laringda/IJKLM .
SFX B 0 laringiz/IJKLM .
SFX B 0 laringizni/IJKLM .
SFX B 0 laringizning/IJKLM .
SFX B 0 laringizga/IJKLM .
SFX B 0 laringizdan/IJKLM .
SFX B 0 laringizda/IJKLM .
SFX B 0 i/IJKLM .
SFX B 0 ini/IJKLM .
SFX B 0 ining/IJKLM .
SFX B 0 iga/IJKLM .
SFX B 0 idan/IJKLM .
SFX B 0 ida/IJKLM .
SFX B 0 lari/IJKLM .
SFX B 0 larini/IJKLM .
SFX B 0 larining/IJKLM .
SFX B 0 lariga/IJKLM .
SFX B 0 laridan/IJKLM .
SFX B 0 larida/IJKLM .
SFX B 0 imdek .
SFX B 0 imday .
SFX B 0 imizdek .
SFX B 0 imizday .
SFX B 0 larimdek .
SFX B 0 larimday .
SFX B 0 larimizdek .
SFX B 0 larimizday .
SFX B 0 ingdek .
SFX B 0 ingday .
SFX B 0 ingizdek .
SFX B 0 ingizday .
SFX B 0 laringdek .
SFX B 0 laringday .
SFX B 0 laringizdek .
SFX B 0 laringizday .
SFX B 0 idek .
SFX B 0 iday .
SFX B 0 laridek .
SFX B 0 lariday .
SFX B 0 imcha .
SFX B 0 imizcha .
SFX B 0 larimcha .
SFX B 0 larimizcha .
SFX B 0 ingcha .
SFX B 0 ingizcha .
SFX B 0 laringcha .
SFX B 0 laringizcha .
SFX B 0 icha .
SFX B 0 laricha .
SFX B 0 in .
SFX B 0 imdagi/IJKLMN .
SFX B 0 imdagilar/IJKLMN .
SFX B 0 imdagidek/IJKLMN .
SFX B 0 imdagiday/IJKLMN .
SFX B 0 imizdagi/IJKLMN .
SFX B 0 imizdagilar/IJKLMN .
SFX B 0 imizdagidek/IJKLMN .
SFX B 0 imizdagiday/IJKLMN .
SFX B 0 larimdagi/IJKLMN .
SFX B 0 larimdagilar/IJKLMN .
SFX B 0 larimdagidek/IJKLMN .
SFX B 0 larimdagiday/IJKLMN .
SFX B 0 larimizdagi/IJKLMN .
SFX B 0 larimizdagilar/IJKLMN .
SFX B 0 larimizdagidek/IJKLMN .
SFX B 0 larimizdagiday/IJKLMN .
SFX B 0 ingdagi/IJKLMN .
SFX B 0 ingdagilar/IJKLMN .
SFX B 0 ingdagidek/IJKLMN .
SFX B 0 ingdagiday/IJKLMN .
SFX B 0 ingizdagi/IJKLMN .
SFX B 0 ingizdagilar/IJKLMN .
SFX B 0 ingizdagidek/IJKLMN .
SFX B 0 ingizdagiday/IJKLMN .
SFX B 0 laringdagi/IJKLMN .
SFX B 0 laringdagilar/IJKLMN .
SFX B 0 laringdagidek/IJKLMN .
SFX B 0 laringdagiday/IJKLMN .
SFX B 0 laringizdagi/IJKLMN .
SFX B 0 laringizdagilar/IJKLMN .
SFX B 0 laringizdagidek/IJKLMN .
SFX B 0 laringizdagiday/IJKLMN .
SFX B 0 idagi/IJKLMN .
SFX B 0 idagilar/IJKLMN .
SFX B 0 idagidek/IJKLMN .
SFX B 0 idagiday/IJKLMN .
SFX B 0 laridagi/IJKLMN .
SFX B 0 laridagilar/IJKLMN .
SFX B 0 laridagidek/IJKLMN .
SFX B 0 laridagiday/IJKLMN .
SFX B 0 imniki/IJKLMO .
SFX B 0 imizniki/IJKLMO .
SFX B 0 larimniki/IJKLMO .
SFX B 0 larimizniki/IJKLMO .
SFX B 0 ingniki/IJKLMO .
SFX B 0 ingizniki/IJKLMO .
SFX B 0 laringniki/IJKLMO .
SFX B 0 laringizniki/IJKLMO .
SFX B 0 iniki/IJKLMO .
SFX B 0 lariniki/IJKLMO .
SFX B 0 imgacha/IJKLMP .
SFX B 0 imizgacha/IJKLMP .
SFX B 0 larimgacha/IJKLMP .
SFX B 0 larimizgacha/IJKLMP .
SFX B 0 inggacha/IJKLMP .
SFX B 0 ingizgacha/IJKLMP .
SFX B 0 laringgacha/IJKLMP .
SFX B 0 laringizgacha/IJKLMP .
SFX B 0 igacha/IJKLMP .
SFX B 0 larigacha/IJKLMP .

SFX C Y 151
SFX C 0 m/IJKLM .
SFX C 0 mni/IJKLM .
SFX C 0 mning/IJKLM .
SFX C 0 mga/IJKLM .
SFX C 0 mdan/IJKLM .
SFX C 0 mda/IJKLM .
SFX C 0 miz/IJKLM .
SFX C 0 mizni/IJKLM .
SFX C 0 mizning/IJKLM .
SFX C 0 mizga/IJKLM .
SFX C 0 mizdan/IJKLM .
SFX C 0 mizda/IJKLM .
SFX C 0 larim/IJKLM .
SFX C 0 larimni/IJKLM .
SFX C 0 larimning/IJKLM .
SFX C 0 larimga/IJKLM .
SFX C 0 larimdan/IJKLM .
SFX C 0 larimda/IJKLM .
SFX C 0 larimiz/IJKLM .
SFX C 0 larimizni/IJKLM .
SFX C 0 larimizning/IJKLM .
SFX C 0 larimizga/IJKLM .
SFX C 0 larimizdan/IJKLM .
SFX C 0 larimizda/IJKLM .
SFX C 0 ng/IJKLM .
SFX C 0 ngni/IJKLM .
SFX C 0 ngning/IJKLM .
SFX C 0 ngga/IJKLM .
SFX C 0 ngdan/IJKLM .
SFX C 0 ngda/IJKLM .
SFX C 0 ngiz/IJKLM .
SFX C 0 ngizni/IJKLM .
SFX C 0 ngizning/IJKLM .
SFX C 0 ngizga/IJKLM .
SFX C 0 ngizdan/IJKLM .
SFX C 0 ngizda/IJKLM .
SFX C 0 laring/IJKLM .
SFX C 0 laringni/IJKLM .
SFX C 0 laringning/IJKLM .
SFX C 0 laringga/IJKLM .
SFX C 0 laringdan/IJKLM .
SFX C 0 laringda/IJKLM .
SFX C 0 laringiz/IJKLM .
SFX C 0 laringizni/IJKLM .
SFX C 0 laringizning/IJKLM .
SFX C 0 laringizga/IJKLM .
SFX C 0 laringizdan/IJKLM .
SFX C 0 laringizda/IJKLM .
SFX C 0 si/IJKLM .
SFX C 0 sini/IJKLM .
SFX C 0 sining/IJKLM .
SFX C 0 siga/IJKLM .
SFX C 0 sidan/IJKLM .
SFX C 0 sida/IJKLM .
SFX C 0 lari/IJKLM .
SFX C 0 larini/IJKLM .
SFX C 0 larining/IJKLM .
SFX C 0 lariga/IJKLM .
SFX C 0 laridan/IJKLM .
SFX C 0 larida/IJKLM .
SFX C 0 mdek .
SFX C 0 mday .
SFX C 0 mizdek .
SFX C 0 mizday .
SFX C 0 larimdek .
SFX C 0 larimday .
SFX C 0 larimizdek .
SFX C 0 larimizday .
SFX C 0 ngdek .
SFX C 0 ngday .
SFX C 0 ngizdek .
SFX C 0 ngizday .
SFX C 0 laringdek .
SFX C 0 laringday .
SFX C 0 laringizdek .
SFX C 0 laringizday .
SFX C 0 sidek .
SFX C 0 siday .
SFX C 0 laridek .
SFX C 0 lariday .
SFX C 0 mcha .
SFX C 0 mizcha .
SFX C 0 larimcha .
SFX C 0 larimizcha .
SFX C 0 ngcha .
SFX C 0 ngizcha .
SFX C 0 laringcha .
SFX C 0 laringizcha .
SFX C 0 sicha .
SFX C 0 laricha .
SFX C 0 sin .
SFX C 0 mdagi/IJKLMN .
SFX C 0 mdagilar/IJKLMN .
SFX C 0 mdagidek/IJKLMN .
SFX C 0 mdagiday/IJKLMN .
SFX C 0 mizdagi/IJKLMN .
SFX C 0 mizdagilar/IJKLMN .
SFX C 0 mizdagidek/IJKLMN .
SFX C 0 mizdagiday/IJKLMN .
SFX C 0 larimdagi/IJKLMN .
SFX C 0 larimdagilar/IJKLMN .
SFX C 0 larimdagidek/IJKLMN .
SFX C 0 larimdagiday/IJKLMN .
SFX C 0 larimizdagi/IJKLMN .
SFX C 0 larimizdagilar/IJKLMN .
SFX C 0 larimizdagidek/IJKLMN .
SFX C 0 larimizdagiday/IJKLMN .
SFX C 0 ngdagi/IJKLMN .
SFX C 0 ngdagilar/IJKLMN .
SFX C 0 ngdagidek/IJKLMN .
SFX C 0 ngdagiday/IJKLMN .
SFX C 0 ngizdagi/IJKLMN .
SFX C 0 ngizdagilar/IJKLMN .
SFX C 0 ngizdagidek/IJKLMN .
SFX C 0 ngizdagiday/IJKLMN .
SFX C 0 laringdagi/IJKLMN .
SFX C 0 laringdagilar/IJKLMN .
SFX C 0 laringdagidek/IJKLMN .
SFX C 0 laringdagiday/IJKLMN .
SFX C 0 laringizdagi/IJKLMN .
SFX C 0 laringizdagilar/IJKLMN .
SFX C 0 laringizdagidek/IJKLMN .
SFX C 0 laringizdagiday/IJKLMN .
SFX C 0 sidagi/IJKLMN .
SFX C 0 sidagilar/IJKLMN .
SFX C 0 sidagidek/IJKLMN .
SFX C 0 sidagiday/IJKLMN .
SFX C 0 laridagi/IJKLMN .
SFX C 0 laridagilar/IJKLMN .
SFX C 0 laridagidek/IJKLMN .
SFX C 0 laridagiday/IJKLMN .
SFX C 0 mniki/IJKLMO .
SFX C 0 mizniki/IJKLMO .
SFX C 0 larimniki/IJKLMO .
SFX C 0 larimizniki/IJKLMO .
SFX C 0 ngniki/IJKLMO .
SFX C 0 ngizniki/IJKLMO .
SFX C 0 laringniki/IJKLMO .
SFX C 0 laringizniki/IJKLMO .
SFX C 0 siniki/IJKLMO .
SFX C 0 lariniki/IJKLMO .
SFX C 0 mgacha/IJKLMP .
SFX C 0 mizgacha/IJKLMP .
SFX C 0 larimgacha/IJKLMP .
SFX C 0 larimizgacha/IJKLMP .
SFX C 0 nggacha/IJKLMP .
SFX C 0 ngizgacha/IJKLMP .
SFX C 0 laringgacha/IJKLMP .
SFX C 0 laringizgacha/IJKLMP .
SFX C 0 sigacha/IJKLMP .
SFX C 0 larigacha/IJKLMP .

SFX D Y 151
SFX D q gʻim/IJKLM .
SFX D q gʻimni/IJKLM .
SFX D q gʻimning/IJKLM .
SFX D q gʻimga/IJKLM .
SFX D q gʻimdan/IJKLM .
SFX D q gʻimda/IJKLM .
SFX D q gʻimiz/IJKLM .
SFX D q gʻimizni/IJKLM .
SFX D q gʻimizning/IJKLM .
SFX D q gʻimizga/IJKLM .
SFX D q gʻimizdan/IJKLM .
SFX D q gʻimizda/IJKLM .
SFX D q qlarim/IJKLM .
SFX D q qlarimni/IJKLM .
SFX D q qlarimning/IJKLM .
SFX D q qlarimga/IJKLM .
SFX D q qlarimdan/IJKLM .
SFX D q qlarimda/IJKLM .
SFX D q qlarimiz/IJKLM .
SFX D q qlarimizni/IJKLM .
SFX D q qlarimizning/IJKLM .
SFX D q qlarimizga/IJKLM .
SFX D q qlarimizdan/IJKLM .
SFX D q qlarimizda/IJKLM .
SFX D q gʻing/IJKLM .
SFX D q gʻingni/IJKLM .
SFX D q gʻingning/IJKLM .
SFX D q gʻingga/IJKLM .
SFX D q gʻingdan/IJKLM .
SFX D q gʻingda/IJKLM .
SFX D q gʻingiz/IJKLM .
SFX D q gʻingizni/IJKLM .
SFX D q gʻingizning/IJKLM .
SFX D q gʻingizga/IJKLM .
SFX D q gʻingizdan/IJKLM .
SFX D q gʻingizda/IJKLM .
SFX D q qlaring/IJKLM .
SFX D q qlaringni/IJKLM .
SFX D q qlaringning/IJKLM .
SFX D q qlaringga/IJKLM .
SFX D q qlaringdan/IJKLM .
SFX D q qlaringda/IJKLM .
SFX D q qlaringiz/IJKLM .
SFX D q qlaringizni/IJKLM .
SFX D q qlaringizning/IJKLM .
SFX D q qlaringizga/IJKLM .
SFX D q qlaringizdan/IJKLM .
SFX D q qlaringizda/IJKLM .
SFX D q gʻi/IJKLM .
SFX D q gʻini/IJKLM .
SFX D q gʻining/IJKLM .
SFX D q gʻiga/IJKLM .
SFX D q gʻidan/IJKLM .
SFX D q gʻida/IJKLM .
SFX D q qlari/IJKLM .
SFX D q qlarini/IJKLM .
SFX D q qlarining/IJKLM .
SFX D q qlariga/IJKLM .
SFX D q qlaridan/IJKLM .
SFX D q qlarida/IJKLM .
SFX D q gʻimdek .
SFX D q gʻimday .
SFX D q gʻimizdek .
SFX D q gʻimizday .
SFX D q qlarimdek .
SFX D q qlarimday .
SFX D q qlarimizdek .
SFX D q qlarimizday .
SFX D q gʻingdek .
SFX D q gʻingday .
SFX D q gʻingizdek .
SFX D q gʻingizday .
SFX D q qlaringdek .
SFX D q qlaringday .
SFX D q qlaringizdek .
SFX D q qlaringizday .
SFX D q gʻidek .
SFX D q gʻiday .
SFX D q qlaridek .
SFX D q qlariday .
SFX D q gʻimcha .
SFX D q gʻimizcha .
SFX D q qlarimcha .
SFX D q qlarimizcha .
SFX D q gʻingcha .
SFX D q gʻingizcha .
SFX D q qlaringcha .
SFX D q qlaringizcha .
SFX D q gʻicha .
SFX D q qlaricha .
SFX D q gʻin .
SFX D q gʻimdagi/IJKLMN .
SFX D q gʻimdagilar/IJKLMN .
SFX D q gʻimdagidek/IJKLMN .
SFX D q gʻimdagiday/IJKLMN .
SFX D q gʻimizdagi/IJKLMN .
SFX D q gʻimizdagilar/IJKLMN .
SFX D q gʻimizdagidek/IJKLMN .
SFX D q gʻimizdagiday/IJKLMN .
SFX D q qlarimdagi/IJKLMN .
SFX D q qlarimdagilar/IJKLMN .
SFX D q qlarimdagidek/IJKLMN .
SFX D q qlarimdagiday/IJKLMN .
SFX D q qlarimizdagi/IJKLMN .
SFX D q qlarimizdagilar/IJKLMN .
SFX D q qlarimizdagidek/IJKLMN .
SFX D q qlarimizdagiday/IJKLMN .
SFX D q gʻingdagi/IJKLMN .
SFX D q gʻingdagilar/IJKLMN .
SFX D q gʻingdagidek/IJKLMN .
SFX D q gʻingdagiday/IJKLMN .
SFX D q gʻingizdagi/IJKLMN .
SFX D q gʻingizdagilar/IJKLMN .
SFX D q gʻingizdagidek/IJKLMN .
SFX D q gʻingizdagiday/IJKLMN .
SFX D q qlaringdagi/IJKLMN .
SFX D q qlaringdagilar/IJKLMN .
SFX D q qlaringdagidek/IJKLMN .
SFX D q qlaringdagiday/IJKLMN .
SFX D q qlaringizdagi/IJKLMN .
SFX D q qlaringizdagilar/IJKLMN .
SFX D q qlaringizdagidek/IJKLMN .
SFX D q qlaringizdagiday/IJKLMN .
SFX D q gʻidagi/IJKLMN .
SFX D q gʻidagilar/IJKLMN .
SFX D q gʻidagidek/IJKLMN .
SFX D q gʻidagiday/IJKLMN .
SFX D q qlaridagi/IJKLMN .
SFX D q qlaridagilar/IJKLMN .
SFX D q qlaridagidek/IJKLMN .
SFX D q qlaridagiday/IJKLMN .
SFX D q gʻimniki/IJKLMO .
SFX D q gʻimizniki/IJKLMO .
SFX D q qlarimniki/IJKLMO .
SFX D q qlarimizniki/IJKLMO .
SFX D q gʻingniki/IJKLMO .
SFX D q gʻingizniki/IJKLMO .
SFX D q qlaringniki/IJKLMO .
SFX D q qlaringizniki/IJKLMO .
SFX D q gʻiniki/IJKLMO .
SFX D q qlariniki/IJKLMO .
SFX D q gʻimgacha/IJKLMP .
SFX D q gʻimizgacha/IJKLMP .
SFX D q qlarimgacha/IJKLMP .
SFX D q qlarimizgacha/IJKLMP .
SFX D q gʻinggacha/IJKLMP .
SFX D q gʻingizgacha/IJKLMP .
SFX D q qlaringgacha/IJKLMP .
SFX D q qlaringizgacha/IJKLMP .
SFX D q gʻigacha/IJKLMP .
SFX D q qlarigacha/IJKLMP .

SFX E Y 151
SFX E k gim/IJKLM .
SFX E k gimni/IJKLM .
SFX E k gimning/IJKLM .
SFX E k gimga/IJKLM .
SFX E k gimdan/IJKLM .
SFX E k gimda/IJKLM .
SFX E k gimiz/IJKLM .
SFX E k gimizni/IJKLM .
SFX E k gimizning/IJKLM .
SFX E k gimizga/IJKLM .
SFX E k gimizdan/IJKLM .
SFX E k gimizda/IJKLM .
SFX E k klarim/IJKLM .
SFX E k klarimni/IJKLM .
SFX E k klarimning/IJKLM .
SFX E k klarimga/IJKLM .
SFX E k klarimdan/IJKLM .
SFX E k klarimda/IJKLM .
SFX E k klarimiz/IJKLM .
SFX E k klarimizni/IJKLM .
SFX E k klarimizning/IJKLM .
SFX E k klarimizga/IJKLM .
SFX E k klarimizdan/IJKLM .
SFX E k klarimizda/IJKLM .
SFX E k ging/IJKLM .
SFX E k gingni/IJKLM .
SFX E k gingning/IJKLM .
SFX E k gingga/IJKLM .
SFX E k gingdan/IJKLM .
SFX E k gingda/IJKLM .
SFX E k gingiz/IJKLM .
SFX E k gingizni/IJKLM .
SFX E k gingizning/IJKLM .
SFX E k gingizga/IJKLM .
SFX E k gingizdan/IJKLM .
SFX E k gingizda/IJKLM .
SFX E k klaring/IJKLM .
SFX E k klaringni/IJKLM .
SFX E k klaringning/IJKLM .
SFX E k klaringga/IJKLM .
SFX E k klaringdan/IJKLM .
SFX E k klaringda/IJKLM .
SFX E k klaringiz/IJKLM .
SFX E k klaringizni/IJKLM .
SFX E k klaringizning/IJKLM .
SFX E k klaringizga/IJKLM .
SFX E k klaringizdan/IJKLM .
SFX E k klaringizda/IJKLM .
SFX E k gi/IJKLM .
SFX E k gini/IJKLM .
SFX E k gining/IJKLM .
SFX E k giga/IJKLM .
SFX E k gidan/IJKLM .
SFX E k gida/IJKLM .
SFX E k klari/IJKLM .
SFX E k klarini/IJKLM .
SFX E k klarining/IJKLM .
SFX E k klariga/IJKLM .
SFX E k klaridan/IJKLM .
SFX E k klarida/IJKLM .
SFX E k gimdek .
SFX E k gimday .
SFX E k gimizdek .
SFX E k gimizday .
SFX E k klarimdek .
SFX E k klarimday .
SFX E k klarimizdek .
SFX E k klarimizday .
SFX E k gingdek .
SFX E k gingday .
SFX E k gingizdek .
SFX E k gingizday .
SFX E k klaringdek .
SFX E k klaringday .
SFX E k klaringizdek .
SFX E k klaringizday .
SFX E k gidek .
SFX E k giday .
SFX E k klaridek .
SFX E k klariday .
SFX E k gimcha .
SFX E k gimizcha .
SFX E k klarimcha .
SFX E k klarimizcha .
SFX E k gingcha .
SFX E k gingizcha .
SFX E k klaringcha .
SFX E k klaringizcha .
SFX E k gicha .
SFX E k klaricha .
SFX E k gin .
SFX E k gimdagi/IJKLMN .
SFX E k gimdagilar/IJKLMN .
SFX E k gimdagidek/IJKLMN .
SFX E k gimdagiday/IJKLMN .
SFX E k gimizdagi/IJKLMN .
SFX E k gimizdagilar/IJKLMN .
SFX E k gimizdagidek/IJKLMN .
SFX E k gimizdagiday/IJKLMN .
SFX E k klarimdagi/IJKLMN .
SFX E k klarimdagilar/IJKLMN .
SFX E k klarimdagidek/IJKLMN .
SFX E k klarimdagiday/IJKLMN .
SFX E k klarimizdagi/IJKLMN .
SFX E k klarimizdagilar/IJKLMN .
SFX E k klarimizdagidek/IJKLMN .
SFX E k klarimizdagiday/IJKLMN .
SFX E k gingdagi/IJKLMN .
SFX E k gingdagilar/IJKLMN .
SFX E k gingdagidek/IJKLMN .
SFX E k gingdagiday/IJKLMN .
SFX E k gingizdagi/IJKLMN .
SFX E k gingizdagilar/IJKLMN .
SFX E k gingizdagidek/IJKLMN .
SFX E k gingizdagiday/IJKLMN .
SFX E k klaringdagi/IJKLMN .
SFX E k klaringdagilar/IJKLMN .
SFX E k klaringdagidek/IJKLMN .
SFX E k klaringdagiday/IJKLMN .
SFX E k klaringizdagi/IJKLMN .
SFX E k klaringizdagilar/IJKLMN .
SFX E k klaringizdagidek/IJKLMN .
SFX E k klaringizdagiday/IJKLMN .
SFX E k gidagi/IJKLMN .
SFX E k gidagilar/IJKLMN .
SFX E k gidagidek/IJKLMN .
SFX E k gidagiday/IJKLMN .
SFX E k klaridagi/IJKLMN .
SFX E k klaridagilar/IJKLMN .
SFX E k klaridagidek/IJKLMN .
SFX E k klaridagiday/IJKLMN .
SFX E k gimniki/IJKLMO .
SFX E k gimizniki/IJKLMO .
SFX E k klarimniki/IJKLMO .
SFX E k klarimizniki/IJKLMO .
SFX E k gingniki/IJKLMO .
SFX E k gingizniki/IJKLMO .
SFX E k klaringniki/IJKLMO .
SFX E k klaringizniki/IJKLMO .
SFX E k giniki/IJKLMO .
SFX E k klariniki/IJKLMO .
SFX E k gimgacha/IJKLMP .
SFX E k gimizgacha/IJKLMP .
SFX E k klarimgacha/IJKLMP .
SFX E k klarimizgacha/IJKLMP .
SFX E k ginggacha/IJKLMP .
SFX E k gingizgacha/IJKLMP .
SFX E k klaringgacha/IJKLMP .
SFX E k klaringizgacha/IJKLMP .
SFX E k gigacha/IJKLMP .
SFX E k klarigacha/IJKLMP .

SFX F Y 152
SFX F 0 yim/IJKLM .
SFX F 0 yimni/IJKLM .
SFX F 0 yimning/IJKLM .
SFX F 0 yimga/IJKLM .
SFX F 0 yimdan/IJKLM .
SFX F 0 yimda/IJKLM .
SFX F 0 yimiz/IJKLM .
SFX F 0 yimizni/IJKLM .
SFX F 0 yimizning/IJKLM .
SFX F 0 yimizga/IJKLM .
SFX F 0 yimizdan/IJKLM .
SFX F 0 yimizda/IJKLM .
SFX F 0 larim/IJKLM .
SFX F 0 larimni/IJKLM .
SFX F 0 larimning/IJKLM .
SFX F 0 larimga/IJKLM .
SFX F 0 larimdan/IJKLM .
SFX F 0 larimda/IJKLM .
SFX F 0 larimiz/IJKLM .
SFX F 0 larimizni/IJKLM .
SFX F 0 larimizning/IJKLM .
SFX F 0 larimizga/IJKLM .
SFX F 0 larimizdan/IJKLM .
SFX F 0 larimizda/IJKLM .
SFX F 0 ying/IJKLM .
SFX F 0 yingni/IJKLM .
SFX F 0 yingning/IJKLM .
SFX F 0 yingga/IJKLM .
SFX F 0 yingdan/IJKLM .
SFX F 0 yingda/IJKLM .
SFX F 0 yingiz/IJKLM .
SFX F 0 yingizni/IJKLM .
SFX F 0 yingizning/IJKLM .
SFX F 0 yingizga/IJKLM .
SFX F 0 yingizdan/IJKLM .
SFX F 0 yingizda/IJKLM .
SFX F 0 laring/IJKLM .
SFX F 0 laringni/IJKLM .
SFX F 0 laringning/IJKLM .
SFX F 0 laringga/IJKLM .
SFX F 0 laringdan/IJKLM .
SFX F 0 laringda/IJKLM .
SFX F 0 laringiz/IJKLM .
SFX F 0 laringizni/IJKLM .
SFX F 0 laringizning/IJKLM .
SFX F 0 laringizga/IJKLM .
SFX F 0 laringizdan/IJKLM .
SFX F 0 laringizda/IJKLM .
SFX F 0 si/IJKLM .
SFX F 0 sini/IJKLM .
SFX F 0 sining/IJKLM .
SFX F 0 siga/IJKLM .
SFX F 0 sidan/IJKLM .
SFX F 0 sida/IJKLM .
SFX F 0 lari/IJKLM .
SFX F 0 larini/IJKLM .
SFX F 0 larining/IJKLM .
SFX F 0 lariga/IJKLM .
SFX F 0 laridan/IJKLM .
SFX F 0 larida/IJKLM .
SFX F 0 yimdek .
SFX F 0 yimday .
SFX F 0 yimizdek .
SFX F 0 yimizday .
SFX F 0 larimdek .
SFX F 0 larimday .
SFX F 0 larimizdek .
SFX F 0 larimizday .
SFX F 0 yingdek .
SFX F 0 yingday .
SFX F 0 yingizdek .
SFX F 0 yingizday .
SFX F 0 laringdek .
SFX F 0 laringday .
SFX F 0 laringizdek .
SFX F 0 laringizday .
SFX F 0 sidek .
SFX F 0 siday .
SFX F 0 laridek .
SFX F 0 lariday .
SFX F 0 yimcha .
SFX F 0 yimizcha .
SFX F 0 larimcha .
SFX F 0 larimizcha .
SFX F 0 yingcha .
SFX F 0 yingizcha .
SFX F 0 laringcha .
SFX F 0 laringizcha .
SFX F 0 sicha .
SFX F 0 laricha .
SFX F 0 yin .
SFX F 0 sin .
SFX F 0 yimdagi/IJKLMN .
SFX F 0 yimdagilar/IJKLMN .
SFX F 0 yimdagidek/IJKLMN .
SFX F 0 yimdagiday/IJKLMN .
SFX F 0 yimizdagi/IJKLMN .
SFX F 0 yimizdagilar/IJKLMN .
SFX F 0 yimizdagidek/IJKLMN .
SFX F 0 yimizdagiday/IJKLMN .
SFX F 0 larimdagi/IJKLMN .
SFX F 0 larimdagilar/IJKLMN .
SFX F 0 larimdagidek/IJKLMN .
SFX F 0 larimdagiday/IJKLMN .
SFX F 0 larimizdagi/IJKLMN .
SFX F 0 larimizdagilar/IJKLMN .
SFX F 0 larimizdagidek/IJKLMN .
SFX F 0 larimizdagiday/IJKLMN .
SFX F 0 yingdagi/IJKLMN .
SFX F 0 yingdagilar/IJKLMN .
SFX F 0 yingdagidek/IJKLMN .
SFX F 0 yingdagiday/IJKLMN .
SFX F 0 yingizdagi/IJKLMN .
SFX F 0 yingizdagilar/IJKLMN .
SFX F 0 yingizdagidek/IJKLMN .
SFX F 0 yingizdagiday/IJKLMN .
SFX F 0 laringdagi/IJKLMN .
SFX F 0 laringdagilar/IJKLMN .
SFX F 0 laringdagidek/IJKLMN .
SFX F 0 laringdagiday/IJKLMN .
SFX F 0 laringizdagi/IJKLMN .
SFX F 0 laringizdagilar/IJKLMN .
SFX F 0 laringizdagidek/IJKLMN .
SFX F 0 laringizdagiday/IJKLMN .
SFX F 0 sidagi/IJKLMN .
SFX F 0 sidagilar/IJKLMN .
SFX F 0 sidagidek/IJKLMN .
SFX F 0 sidagiday/IJKLMN .
SFX F 0 laridagi/IJKLMN .
SFX F 0 laridagilar/IJKLMN .
SFX F 0 laridagidek/IJKLMN .
SFX F 0 laridagiday/IJKLMN .
SFX F 0 yimniki/IJKLMO .
SFX F 0 yimizniki/IJKLMO .
SFX F 0 larimniki/IJKLMO .
SFX F 0 larimizniki/IJKLMO .
SFX F 0 yingniki/IJKLMO .
SFX F 0 yingizniki/IJKLMO .
SFX F 0 laringniki/IJKLMO .
SFX F 0 laringizniki/IJKLMO .
SFX F 0 siniki/IJKLMO .
SFX F 0 lariniki/IJKLMO .
SFX F 0 yimgacha/IJKLMP .
SFX F 0 yimizgacha/IJKLMP .
SFX F 0 larimgacha/IJKLMP .
SFX F 0 larimizgacha/IJKLMP .
SFX F 0 yinggacha/IJKLMP .
SFX F 0 yingizgacha/IJKLMP .
SFX F 0 laringgacha/IJKLMP .
SFX F 0 laringizgacha/IJKLMP .
SFX F 0 sigacha/IJKLMP .
SFX F 0 larigacha/IJKLMP .

SFX G Y 1132
SFX G il lim/IJKLM il
SFX G il limni/IJKLM il
SFX G il limning/IJKLM il
SFX G il limga/IJKLM il
SFX G il limdan/IJKLM il
SFX G il limda/IJKLM il
SFX G il limiz/IJKLM il
SFX G il limizni/IJKLM il
SFX G il limizning/IJKLM il
SFX G il limizga/IJKLM il
SFX G il limizdan/IJKLM il
SFX G il limizda/IJKLM il
SFX G il illarim/IJKLM il
SFX G il illarimni/IJKLM il
SFX G il illarimning/IJKLM il
SFX G il illarimga/IJKLM il
SFX G il illarimdan/IJKLM il
SFX G il illarimda/IJKLM il
SFX G il illarimiz/IJKLM il
SFX G il illarimizni/IJKLM il
SFX G il illarimizning/IJKLM il
SFX G il illarimizga/IJKLM il
SFX G il illarimizdan/IJKLM il
SFX G il illarimizda/IJKLM il
SFX G il ling/IJKLM il
SFX G il lingni/IJKLM il
SFX G il lingning/IJKLM il
SFX G il lingga/IJKLM il
SFX G il lingdan/IJKLM il
SFX G il lingda/IJKLM il
SFX G il lingiz/IJKLM il
SFX G il lingizni/IJKLM il
SFX G il lingizning/IJKLM il
SFX G il lingizga/IJKLM il
SFX G il lingizdan/IJKLM il
SFX G il lingizda/IJKLM il
SFX G il illaring/IJKLM il
SFX G il illaringni/IJKLM il
SFX G il illaringning/IJKLM il
SFX G il illaringga/IJKLM il
SFX G il illaringdan/IJKLM il
SFX G il illaringda/IJKLM il
SFX G il illaringiz/IJKLM il
SFX G il illaringizni/IJKLM il
SFX G il illaringizning/IJKLM il
SFX G il illaringizga/IJKLM il
SFX G il illaringizdan/IJKLM il
SFX G il illaringizda/IJKLM il
SFX G il li/IJKLM il
SFX G il lini/IJKLM il
SFX G il lining/IJKLM il
SFX G il liga/IJKLM il
SFX G il lidan/IJKLM il
SFX G il lida/IJKLM il
SFX G il lisi/IJKLM il
SFX G il lisini/IJKLM il
SFX G il lisining/IJKLM il
SFX G il lisiga/IJKLM il
SFX G il lisidan/IJKLM il
SFX G il lisida/IJKLM il
SFX G il illari/IJKLM il
SFX G il illarini/IJKLM il
SFX G il illarining/IJKLM il
SFX G il illariga/IJKLM il
SFX G il illaridan/IJKLM il
SFX G il illarida/IJKLM il
SFX G il limdek il
SFX G il limday il
SFX G il limizdek il
SFX G il limizday il
SFX G il illarimdek il
SFX G il illarimday il
SFX G il illarimizdek il
SFX G il illarimizday il
SFX G il lingdek il
SFX G il lingday il
SFX G il lingizdek il
SFX G il lingizday il
SFX G il illaringdek il
SFX G il illaringday il
SFX G il illaringizdek il
SFX G il illaringizday il
SFX G il lidek il
SFX G il liday il
SFX G il lisidek il
SFX G il lisiday il
SFX G il illaridek il
SFX G il illariday il
SFX G il limcha il
SFX G il limizcha il
SFX G il illarimcha il
SFX G il illarimizcha il
SFX G il lingcha il
SFX G il lingizcha il
SFX G il illaringcha il
SFX G il illaringizcha il
SFX G il licha il
SFX G il lisicha il
SFX G il illaricha il
SFX G il lin il
SFX G il limdagi/IJKLMN il
SFX G il limdagilar/IJKLMN il
SFX G il limdagidek/IJKLMN il
SFX G il limdagiday/IJKLMN il
SFX G il limizdagi/IJKLMN il
SFX G il limizdagilar/IJKLMN il
SFX G il limizdagidek/IJKLMN il
SFX G il limizdagiday/IJKLMN il
SFX G il illarimdagi/IJKLMN il
SFX G il illarimdagilar/IJKLMN il
SFX G il illarimdagidek/IJKLMN il
SFX G il illarimdagiday/IJKLMN il
SFX G il illarimizdagi/IJKLMN il
SFX G il illarimizdagilar/IJKLMN il
SFX G il illarimizdagidek/IJKLMN il
SFX G il illarimizdagiday/IJKLMN il
SFX G il lingdagi/IJKLMN il
SFX G il lingdagilar/IJKLMN il
SFX G il lingdagidek/IJKLMN il
SFX G il lingdagiday/IJKLMN il
SFX G il lingizdagi/IJKLMN il
SFX G il lingizdagilar/IJKLMN il
SFX G il lingizdagidek/IJKLMN il
SFX G il lingizdagiday/IJKLMN il
SFX G il illaringdagi/IJKLMN il
SFX G il illaringdagilar/IJKLMN il
SFX G il illaringdagidek/IJKLMN il
SFX G il illaringdagiday/IJKLMN il
SFX G il illaringizdagi/IJKLMN il
SFX G il illaringizdagilar/IJKLMN il
SFX G il illaringizdagidek/IJKLMN il
SFX G il illaringizdagiday/IJKLMN il
SFX G il lidagi/IJKLMN il
SFX G il lidagilar/IJKLMN il
SFX G il lidagidek/IJKLMN il
SFX G il lidagiday/IJKLMN il
SFX G il lisidagi/IJKLMN il
SFX G il lisidagilar/IJKLMN il
SFX G il lisidagidek/IJKLMN il
SFX G il lisidagiday/IJKLMN il
SFX G il illaridagi/IJKLMN il
SFX G il illaridagilar/IJKLMN il
SFX G il illaridagidek/IJKLMN il
SFX G il illaridagiday/IJKLMN il
SFX G il limniki/IJKLMO il
SFX G il limizniki/IJKLMO il
SFX G il illarimniki/IJKLMO il
SFX G il illarimizniki/IJKLMO il
SFX G il lingniki/IJKLMO il
SFX G il lingizniki/IJKLMO il
SFX G il illaringniki/IJKLMO il
SFX G il illaringizniki/IJKLMO il
SFX G il liniki/IJKLMO il
SFX G il lisiniki/IJKLMO il
SFX G il illariniki/IJKLMO il
SFX G il limgacha/IJKLMP il
SFX G il limizgacha/IJKLMP il
SFX G il illarimgacha/IJKLMP il
SFX G il illarimizgacha/IJKLMP il
SFX G il linggacha/IJKLMP il
SFX G il lingizgacha/IJKLMP il
SFX G il illaringgacha/IJKLMP il
SFX G il illaringizgacha/IJKLMP il
SFX G il ligacha/IJKLMP il
SFX G il lisigacha/IJKLMP il
SFX G il illarigacha/IJKLMP il
SFX G un nim/IJKLM un
SFX G un nimni/IJKLM un
SFX G un nimning/IJKLM un
SFX G un nimga/IJKLM un
SFX G un nimdan/IJKLM un
SFX G un nimda/IJKLM un
SFX G un nimiz/IJKLM un
SFX G un nimizni/IJKLM un
SFX G un nimizning/IJKLM un
SFX G un nimizga/IJKLM un
SFX G un nimizdan/IJKLM un
SFX G un nimizda/IJKLM un
SFX G un unlarim/IJKLM un
SFX G un unlarimni/IJKLM un
SFX G un unlarimning/IJKLM un
SFX G un unlarimga/IJKLM un
SFX G un unlarimdan/IJKLM un
SFX G un unlarimda/IJKLM un
SFX G un unlarimiz/IJKLM un
SFX G un unlarimizni/IJKLM un
SFX G un unlarimizning/IJKLM un
SFX G un unlarimizga/IJKLM un
SFX G un unlarimizdan/IJKLM un
SFX G un unlarimizda/IJKLM un
SFX G un ning/IJKLM un
SFX G un ningni/IJKLM un
SFX G un ningning/IJKLM un
SFX G un ningga/IJKLM un
SFX G un ningdan/IJKLM un
SFX G un ningda/IJKLM un
SFX G un ningiz/IJKLM un
SFX G un ningizni/IJKLM un
SFX G un ningizning/IJKLM un
SFX G un ningizga/IJKLM un
SFX G un ningizdan/IJKLM un
SFX G un ningizda/IJKLM un
SFX G un unlaring/IJKLM un
SFX G un unlaringni/IJKLM un
SFX G un unlaringning/IJKLM un
SFX G un unlaringga/IJKLM un
SFX G un unlaringdan/IJKLM un
SFX G un unlaringda/IJKLM un
SFX G un unlaringiz/IJKLM un
SFX G un unlaringizni/IJKLM un
SFX G un unlaringizning/IJKLM un
SFX G un unlaringizga/IJKLM un
SFX G un unlaringizdan/IJKLM un
SFX G un unlaringizda/IJKLM un
SFX G un ni/IJKLM un
SFX G un nini/IJKLM un
SFX G un nining/IJKLM un
SFX G un niga/IJKLM un
SFX G un nidan/IJKLM un
SFX G un nida/IJKLM un
SFX G un unlari/IJKLM un
SFX G un unlarini/IJKLM un
SFX G un unlarining/IJKLM un
SFX G un unlariga/IJKLM un
SFX G un unlaridan/IJKLM un
SFX G un unlarida/IJKLM un
SFX G un nimdek un
SFX G un nimday un
SFX G un nimizdek un
SFX G un nimizday un
SFX G un unlarimdek un
SFX G un unlarimday un
SFX G un unlarimizdek un
SFX G un unlarimizday un
SFX G un ningdek un
SFX G un ningday un
SFX G un ningizdek un
SFX G un ningizday un
SFX G un unlaringdek un
SFX G un unlaringday un
SFX G un unlaringizdek un
SFX G un unlaringizday un
SFX G un nidek un
SFX G un niday un
SFX G un unlaridek un
SFX G un unlariday un
SFX G un nimcha un
SFX G un nimizcha un
SFX G un unlarimcha un
SFX G un unlarimizcha un
SFX G un ningcha un
SFX G un ningizcha un
SFX G un unlaringcha un
SFX G un unlaringizcha un
SFX G un nicha un
SFX G un unlaricha un
SFX G un nin un
SFX G un nimdagi/IJKLMN un
SFX G un nimdagilar/IJKLMN un
SFX G un nimdagidek/IJKLMN un
SFX G un nimdagiday/IJKLMN un
SFX G un nimizdagi/IJKLMN un
SFX G un nimizdagilar/IJKLMN un
SFX G un nimizdagidek/IJKLMN un
SFX G un nimizdagiday/IJKLMN un
SFX G un unlarimdagi/IJKLMN un
SFX G un unlarimdagilar/IJKLMN un
SFX G un unlarimdagidek/IJKLMN un
SFX G un unlarimdagiday/IJKLMN un
SFX G un unlarimizdagi/IJKLMN un
SFX G un unlarimizdagilar/IJKLMN un
SFX G un unlarimizdagidek/IJKLMN un
SFX G un unlarimizdagiday/IJKLMN un
SFX G un ningdagi/IJKLMN un
SFX G un ningdagilar/IJKLMN un
SFX G un ningdagidek/IJKLMN un
SFX G un ningdagiday/IJKLMN un
SFX G un ningizdagi/IJKLMN un
SFX G un ningizdagilar/IJKLMN un
SFX G un ningizdagidek/IJKLMN un
SFX G un ningizdagiday/IJKLMN un
SFX G un unlaringdagi/IJKLMN un
SFX G un unlaringdagilar/IJKLMN un
SFX G un unlaringdagidek/IJKLMN un
SFX G un unlaringdagiday/IJKLMN un
SFX G un unlaringizdagi/IJKLMN un
SFX G un unlaringizdagilar/IJKLMN un
SFX G un unlaringizdagidek/IJKLMN un
SFX G un unlaringizdagiday/IJKLMN un
SFX G un nidagi/IJKLMN un
SFX G un nidagilar/IJKLMN un
SFX G un nidagidek/IJKLMN un
SFX G un nidagiday/IJKLMN un
SFX G un unlaridagi/IJKLMN un
SFX G un unlaridagilar/IJKLMN un
SFX G un unlaridagidek/IJKLMN un
SFX G un unlaridagiday/IJKLMN un
SFX G un nimniki/IJKLMO un
SFX G un nimizniki/IJKLMO un
SFX G un unlarimniki/IJKLMO un
SFX G un unlarimizniki/IJKLMO un
SFX G un ningniki/IJKLMO un
SFX G un ningizniki/IJKLMO un
SFX G un unlaringniki/IJKLMO un
SFX G un unlaringizniki/IJKLMO un
SFX G un niniki/IJKLMO un
SFX G un unlariniki/IJKLMO un
SFX G un nimgacha/IJKLMP un
SFX G un nimizgacha/IJKLMP un
SFX G un unlarimgacha/IJKLMP un
SFX G un unlarimizgacha/IJKLMP un
SFX G un ninggacha/IJKLMP un
SFX G un ningizgacha/IJKLMP un
SFX G un unlaringgacha/IJKLMP un
SFX G un unlaringizgacha/IJKLMP un
SFX G un nigacha/IJKLMP un
SFX G un unlarigacha/IJKLMP un
SFX G in nim/IJKLM in
SFX G in nimni/IJKLM in
SFX G in nimning/IJKLM in
SFX G in nimga/IJKLM in
SFX G in nimdan/IJKLM in
SFX G in nimda/IJKLM in
SFX G in nimiz/IJKLM in
SFX G in nimizni/IJKLM in
SFX G in nimizning/IJKLM in
SFX G in nimizga/IJKLM in
SFX G in nimizdan/IJKLM in
SFX G in nimizda/IJKLM in
SFX G in unlarim/IJKLM in
SFX G in unlarimni/IJKLM in
SFX G in unlarimning/IJKLM in
SFX G in unlarimga/IJKLM in
SFX G in unlarimdan/IJKLM in
SFX G in unlarimda/IJKLM in
SFX G in unlarimiz/IJKLM in
SFX G in unlarimizni/IJKLM in
SFX G in unlarimizning/IJKLM in
SFX G in unlarimizga/IJKLM in
SFX G in unlarimizdan/IJKLM in
SFX G in unlarimizda/IJKLM in
SFX G in ning/IJKLM in
SFX G in ningni/IJKLM in
SFX G in ningning/IJKLM in
SFX G in ningga/IJKLM in
SFX G in ningdan/IJKLM in
SFX G in ningda/IJKLM in
SFX G in ningiz/IJKLM in
SFX G in ningizni/IJKLM in
SFX G in ningizning/IJKLM in
SFX G in ningizga/IJKLM in
SFX G in ningizdan/IJKLM in
SFX G in ningizda/IJKLM in
SFX G in unlaring/IJKLM in
SFX G in unlaringni/IJKLM in
SFX G in unlaringning/IJKLM in
SFX G in unlaringga/IJKLM in
SFX G in unlaringdan/IJKLM in
SFX G in unlaringda/IJKLM in
SFX G in unlaringiz/IJKLM in
SFX G in unlaringizni/IJKLM in
SFX G in unlaringizning/IJKLM in
SFX G in unlaringizga/IJKLM in
SFX G in unlaringizdan/IJKLM in
SFX G in unlaringizda/IJKLM in
SFX G in ni/IJKLM in
SFX G in nini/IJKLM in
SFX G in nining/IJKLM in
SFX G in niga/IJKLM in
SFX G in nidan/IJKLM in
SFX G in nida/IJKLM in
SFX G in unlari/IJKLM in
SFX G in unlarini/IJKLM in
SFX G in unlarining/IJKLM in
SFX G in unlariga/IJKLM in
SFX G in unlaridan/IJKLM in
SFX G in unlarida/IJKLM in
SFX G in nimdek in
SFX G in nimday in
SFX G in nimizdek in
SFX G in nimizday in
SFX G in unlarimdek in
SFX G in unlarimday in
SFX G in unlarimizdek in
SFX G in unlarimizday in
SFX G in ningdek in
SFX G in ningday in
SFX G in ningizdek in
SFX G in ningizday in
SFX G in unlaringdek in
SFX G in unlaringday in
SFX G in unlaringizdek in
SFX G in unlaringizday in
SFX G in nidek in
SFX G in niday in
SFX G in unlaridek in
SFX G in unlariday in
SFX G in nimcha in
SFX G in nimizcha in
SFX G in unlarimcha in
SFX G in unlarimizcha in
SFX G in ningcha in
SFX G in ningizcha in
SFX G in unlaringcha in
SFX G in unlaringizcha in
SFX G in nicha in
SFX G in unlaricha in
SFX G in nin in
SFX G in nimdagi/IJKLMN in
SFX G in nimdagilar/IJKLMN in
SFX G in nimdagidek/IJKLMN in
SFX G in nimdagiday/IJKLMN in
SFX G in nimizdagi/IJKLMN in
SFX G in nimizdagilar/IJKLMN in
SFX G in nimizdagidek/IJKLMN in
SFX G in nimizdagiday/IJKLMN in
SFX G in unlarimdagi/IJKLMN in
SFX G in unlarimdagilar/IJKLMN in
SFX G in unlarimdagidek/IJKLMN in
SFX G in unlarimdagiday/IJKLMN in
SFX G in unlarimizdagi/IJKLMN in
SFX G in unlarimizdagilar/IJKLMN in
SFX G in unlarimizdagidek/IJKLMN in
SFX G in unlarimizdagiday/IJKLMN in
SFX G in ningdagi/IJKLMN in
SFX G in ningdagilar/IJKLMN in
SFX G in ningdagidek/IJKLMN in
SFX G in ningdagiday/IJKLMN in
SFX G in ningizdagi/IJKLMN in
SFX G in ningizdagilar/IJKLMN in
SFX G in ningizdagidek/IJKLMN in
SFX G in ningizdagiday/IJKLMN in
SFX G in unlaringdagi/IJKLMN in
SFX G in unlaringdagilar/IJKLMN in
SFX G in unlaringdagidek/IJKLMN in
SFX G in unlaringdagiday/IJKLMN in
SFX G in unlaringizdagi/IJKLMN in
SFX G in unlaringizdagilar/IJKLMN in
SFX G in unlaringizdagidek/IJKLMN in
SFX G in unlaringizdagiday/IJKLMN in
SFX G in nidagi/IJKLMN in
SFX G in nidagilar/IJKLMN in
SFX G in nidagidek/IJKLMN in
SFX G in nidagiday/IJKLMN in
SFX G in unlaridagi/IJKLMN in
SFX G in unlaridagilar/IJKLMN in
SFX G in unlaridagidek/IJKLMN in
SFX G in unlaridagiday/IJKLMN in
SFX G in nimniki/IJKLMO in
SFX G in nimizniki/IJKLMO in
SFX G in unlarimniki/IJKLMO in
SFX G in unlarimizniki/IJKLMO in
SFX G in ningniki/IJKLMO in
SFX G in ningizniki/IJKLMO in
SFX G in unlaringniki/IJKLMO in
SFX G in unlaringizniki/IJKLMO in
SFX G in niniki/IJKLMO in
SFX G in unlariniki/IJKLMO in
SFX G in nimgacha/IJKLMP in
SFX G in nimizgacha/IJKLMP in
SFX G in unlarimgacha/IJKLMP in
SFX G in unlarimizgacha/IJKLMP in
SFX G in ninggacha/IJKLMP in
SFX G in ningizgacha/IJKLMP in
SFX G in unlaringgacha/IJKLMP in
SFX G in unlaringizgacha/IJKLMP in
SFX G in nigacha/IJKLMP in
SFX G in unlarigacha/IJKLMP in
SFX G ar rim/IJKLM ar
SFX G ar rimni/IJKLM ar
SFX G ar rimning/IJKLM ar
SFX G ar rimga/IJKLM ar
SFX G ar rimdan/IJKLM ar
SFX G ar rimda/IJKLM ar
SFX G ar rimiz/IJKLM ar
SFX G ar rimizni/IJKLM ar
SFX G ar rimizning/IJKLM ar
SFX G ar rimizga/IJKLM ar
SFX G ar rimizdan/IJKLM ar
SFX G ar rimizda/IJKLM ar
SFX G ar arlarim/IJKLM ar
SFX G ar arlarimni/IJKLM ar
SFX G ar arlarimning/IJKLM ar
SFX G ar arlarimga/IJKLM ar
SFX G ar arlarimdan/IJKLM ar
SFX G ar arlarimda/IJKLM ar
SFX G ar arlarimiz/IJKLM ar
SFX G ar arlarimizni/IJKLM ar
SFX G ar arlarimizning/IJKLM ar
SFX G ar arlarimizga/IJKLM ar
SFX G ar arlarimizdan/IJKLM ar
SFX G ar arlarimizda/IJKLM ar
SFX G ar ring/IJKLM ar
SFX G ar ringni/IJKLM ar
SFX G ar ringning/IJKLM ar
SFX G ar ringga/IJKLM ar
SFX G ar ringdan/IJKLM ar
SFX G ar ringda/IJKLM ar
SFX G ar ringiz/IJKLM ar
SFX G ar ringizni/IJKLM ar
SFX G ar ringizning/IJKLM ar
SFX G ar ringizga/IJKLM ar
SFX G ar ringizdan/IJKLM ar
SFX G ar ringizda/IJKLM ar
SFX G ar arlaring/IJKLM ar
SFX G ar arlaringni/IJKLM ar
SFX G ar arlaringning/IJKLM ar
SFX G ar arlaringga/IJKLM ar
SFX G ar arlaringdan/IJKLM ar
SFX G ar arlaringda/IJKLM ar
SFX G ar arlaringiz/IJKLM ar
SFX G ar arlaringizni/IJKLM ar
SFX G ar arlaringizning/IJKLM ar
SFX G ar arlaringizga/IJKLM ar
SFX G ar arlaringizdan/IJKLM ar
SFX G ar arlaringizda/IJKLM ar
SFX G ar ri/IJKLM ar
SFX G ar rini/IJKLM ar
SFX G ar rining/IJKLM ar
SFX G ar riga/IJKLM ar
SFX G ar ridan/IJKLM ar
SFX G ar rida/IJKLM ar
SFX G ar arlari/IJKLM ar
SFX G ar arlarini/IJKLM ar
SFX G ar arlarining/IJKLM ar
SFX G ar arlariga/IJKLM ar
SFX G ar arlaridan/IJKLM ar
SFX G ar arlarida/IJKLM ar
SFX G ar rimdek ar
SFX G ar rimday ar
SFX G ar rimizdek ar
SFX G ar rimizday ar
SFX G ar arlarimdek ar
SFX G ar arlarimday ar
SFX G ar arlarimizdek ar
SFX G ar arlarimizday ar
SFX G ar ringdek ar
SFX G ar ringday ar
SFX G ar ringizdek ar
SFX G ar ringizday ar
SFX G ar arlaringdek ar
SFX G ar arlaringday ar
SFX G ar arlaringizdek ar
SFX G ar arlaringizday ar
SFX G ar ridek ar
SFX G ar riday ar
SFX G ar arlaridek ar
SFX G ar arlariday ar
SFX G ar rimcha ar
SFX G ar rimizcha ar
SFX G ar arlarimcha ar
SFX G ar arlarimizcha ar
SFX G ar ringcha ar
SFX G ar ringizcha ar
SFX G ar arlaringcha ar
SFX G ar arlaringizcha ar
SFX G ar richa ar
SFX G ar arlaricha ar
SFX G ar rin ar
SFX G ar rimdagi/IJKLMN ar
SFX G ar rimdagilar/IJKLMN ar
SFX G ar rimdagidek/IJKLMN ar
SFX G ar rimdagiday/IJKLMN ar
SFX G ar rimizdagi/IJKLMN ar
SFX G ar rimizdagilar/IJKLMN ar
SFX G ar rimizdagidek/IJKLMN ar
SFX G ar rimizdagiday/IJKLMN ar
SFX G ar arlarimdagi/IJKLMN ar
SFX G ar arlarimdagilar/IJKLMN ar
SFX G ar arlarimdagidek/IJKLMN ar
SFX G ar arlarimdagiday/IJKLMN ar
SFX G ar arlarimizdagi/IJKLMN ar
SFX G ar arlarimizdagilar/IJKLMN ar
SFX G ar arlarimizdagidek/IJKLMN ar
SFX G ar arlarimizdagiday/IJKLMN ar
SFX G ar ringdagi/IJKLMN ar
SFX G ar ringdagilar/IJKLMN ar
SFX G ar ringdagidek/IJKLMN ar
SFX G ar ringdagiday/IJKLMN ar
SFX G ar ringizdagi/IJKLMN ar
SFX G ar ringizdagilar/IJKLMN ar
SFX G ar ringizdagidek/IJKLMN ar
SFX G ar ringizdagiday/IJKLMN ar
SFX G ar arlaringdagi/IJKLMN ar
SFX G ar arlaringdagilar/IJKLMN ar
SFX G ar arlaringdagidek/IJKLMN ar
SFX G ar arlaringdagiday/IJKLMN ar
SFX G ar arlaringizdagi/IJKLMN ar
SFX G ar arlaringizdagilar/IJKLMN ar
SFX G ar arlaringizdagidek/IJKLMN ar
SFX G ar arlaringizdagiday/IJKLMN ar
SFX G ar ridagi/IJKLMN ar
SFX G ar ridagilar/IJKLMN ar
SFX G ar ridagidek/IJKLMN ar
SFX G ar ridagiday/IJKLMN ar
SFX G ar arlaridagi/IJKLMN ar
SFX G ar arlaridagilar/IJKLMN ar
SFX G ar arlaridagidek/IJKLMN ar
SFX G ar arlaridagiday/IJKLMN ar
SFX G ar rimniki/IJKLMO ar
SFX G ar rimizniki/IJKLMO ar
SFX G ar arlarimniki/IJKLMO ar
SFX G ar arlarimizniki/IJKLMO ar
SFX G ar ringniki/IJKLMO ar
SFX G ar ringizniki/IJKLMO ar
SFX G ar arlaringniki/IJKLMO ar
SFX G ar arlaringizniki/IJKLMO ar
SFX G ar riniki/IJKLMO ar
SFX G ar arlariniki/IJKLMO ar
SFX G ar rimgacha/IJKLMP ar
SFX G ar rimizgacha/IJKLMP ar
SFX G ar arlarimgacha/IJKLMP ar
SFX G ar arlarimizgacha/IJKLMP ar
SFX G ar ringgacha/IJKLMP ar
SFX G ar ringizgacha/IJKLMP ar
SFX G ar arlaringgacha/IJKLMP ar
SFX G ar arlaringizgacha/IJKLMP ar
SFX G ar rigacha/IJKLMP ar
SFX G ar arlarigacha/IJKLMP ar
SFX G ir rim/IJKLM ir
SFX G ir rimni/IJKLM ir
SFX G ir rimning/IJKLM ir
SFX G ir rimga/IJKLM ir
SFX G ir rimdan/IJKLM ir
SFX G ir rimda/IJKLM ir
SFX G ir rimiz/IJKLM ir
SFX G ir rimizni/IJKLM ir
SFX G ir rimizning/IJKLM ir
SFX G ir rimizga/IJKLM ir
SFX G ir rimizdan/IJKLM ir
SFX G ir rimizda/IJKLM ir
SFX G ir irlarim/IJKLM ir
SFX G ir irlarimni/IJKLM ir
SFX G ir irlarimning/IJKLM ir
SFX G ir irlarimga/IJKLM ir
SFX G ir irlarimdan/IJKLM ir
SFX G ir irlarimda/IJKLM ir
SFX G ir irlarimiz/IJKLM ir
SFX G ir irlarimizni/IJKLM ir
SFX G ir irlarimizning/IJKLM ir
SFX G ir irlarimizga/IJKLM ir
SFX G ir irlarimizdan/IJKLM ir
SFX G ir irlarimizda/IJKLM ir
SFX G ir ring/IJKLM ir
SFX G ir ringni/IJKLM ir
SFX G ir ringning/IJKLM ir
SFX G ir ringga/IJKLM ir
SFX G ir ringdan/IJKLM ir
SFX G ir ringda/IJKLM ir
SFX G ir ringiz/IJKLM ir
SFX G ir ringizni/IJKLM ir
SFX G ir ringizning/IJKLM ir
SFX G ir ringizga/IJKLM ir
SFX G ir ringizdan/IJKLM ir
SFX G ir ringizda/IJKLM ir
SFX G ir irlaring/IJKLM ir
SFX G ir irlaringni/IJKLM ir
SFX G ir irlaringning/IJKLM ir
SFX G ir irlaringga/IJKLM ir
SFX G ir irlaringdan/IJKLM ir
SFX G ir irlaringda/IJKLM ir
SFX G ir irlaringiz/IJKLM ir
SFX G ir irlaringizni/IJKLM ir
SFX G ir irlaringizning/IJKLM ir
SFX G ir irlaringizga/IJKLM ir
SFX G ir irlaringizdan/IJKLM ir
SFX G ir irlaringizda/IJKLM ir
SFX G ir ri/IJKLM ir
SFX G ir rini/IJKLM ir
SFX G ir rining/IJKLM ir
SFX G ir riga/IJKLM ir
SFX G ir ridan/IJKLM ir
SFX G ir rida/IJKLM ir
SFX G ir irlari/IJKLM ir
SFX G ir irlarini/IJKLM ir
SFX G ir irlarining/IJKLM ir
SFX G ir irlariga/IJKLM ir
SFX G ir irlaridan/IJKLM ir
SFX G ir irlarida/IJKLM ir
SFX G ir rimdek ir
SFX G ir rimday ir
SFX G ir rimizdek ir
SFX G ir rimizday ir
SFX G ir irlarimdek ir
SFX G ir irlarimday ir
SFX G ir irlarimizdek ir
SFX G ir irlarimizday ir
SFX G ir ringdek ir
SFX G ir ringday ir
SFX G ir ringizdek ir
SFX G ir ringizday ir
SFX G ir irlaringdek ir
SFX G ir irlaringday ir
SFX G ir irlaringizdek ir
SFX G ir irlaringizday ir
SFX G ir ridek ir
SFX G ir riday ir
SFX G ir irlaridek ir
SFX G ir irlariday ir
SFX G ir rimcha ir
SFX G ir rimizcha ir
SFX G ir irlarimcha ir
SFX G ir irlarimizcha ir
SFX G ir ringcha ir
SFX G ir ringizcha ir
SFX G ir irlaringcha ir
SFX G ir irlaringizcha ir
SFX G ir richa ir
SFX G ir irlaricha ir
SFX G ir rin ir
SFX G ir rimdagi/IJKLMN ir
SFX G ir rimdagilar/IJKLMN ir
SFX G ir rimdagidek/IJKLMN ir
SFX G ir rimdagiday/IJKLMN ir
SFX G ir rimizdagi/IJKLMN ir
SFX G ir rimizdagilar/IJKLMN ir
SFX G ir rimizdagidek/IJKLMN ir
SFX G ir rimizdagiday/IJKLMN ir
SFX G ir irlarimdagi/IJKLMN ir
SFX G ir irlarimdagilar/IJKLMN ir
SFX G ir irlarimdagidek/IJKLMN ir
SFX G ir irlarimdagiday/IJKLMN ir
SFX G ir irlarimizdagi/IJKLMN ir
SFX G ir irlarimizdagilar/IJKLMN ir
SFX G ir irlarimizdagidek/IJKLMN ir
SFX G ir irlarimizdagiday/IJKLMN ir
SFX G ir ringdagi/IJKLMN ir
SFX G ir ringdagilar/IJKLMN ir
SFX G ir ringdagidek/IJKLMN ir
SFX G ir ringdagiday/IJKLMN ir
SFX G ir ringizdagi/IJKLMN ir
SFX G ir ringizdagilar/IJKLMN ir
SFX G ir ringizdagidek/IJKLMN ir
SFX G ir ringizdagiday/IJKLMN ir
SFX G ir irlaringdagi/IJKLMN ir
SFX G ir irlaringdagilar/IJKLMN ir
SFX G ir irlaringdagidek/IJKLMN ir
SFX G ir irlaringdagiday/IJKLMN ir
SFX G ir irlaringizdagi/IJKLMN ir
SFX G ir irlaringizdagilar/IJKLMN ir
SFX G ir irlaringizdagidek/IJKLMN ir
SFX G ir irlaringizdagiday/IJKLMN ir
SFX G ir ridagi/IJKLMN ir
SFX G ir ridagilar/IJKLMN ir
SFX G ir ridagidek/IJKLMN ir
SFX G ir ridagiday/IJKLMN ir
SFX G ir irlaridagi/IJKLMN ir
SFX G ir irlaridagilar/IJKLMN ir
SFX G ir irlaridagidek/IJKLMN ir
SFX G ir irlaridagiday/IJKLMN ir
SFX G ir rimniki/IJKLMO ir
SFX G ir rimizniki/IJKLMO ir
SFX G ir irlarimniki/IJKLMO ir
SFX G ir irlarimizniki/IJKLMO ir
SFX G ir ringniki/IJKLMO ir
SFX G ir ringizniki/IJKLMO ir
SFX G ir irlaringniki/IJKLMO ir
SFX G ir irlaringizniki/IJKLMO ir
SFX G ir riniki/IJKLMO ir
SFX G ir irlariniki/IJKLMO ir
SFX G ir rimgacha/IJKLMP ir
SFX G ir rimizgacha/IJKLMP ir
SFX G ir irlarimgacha/IJKLMP ir
SFX G ir irlarimizgacha/IJKLMP ir
SFX G ir ringgacha/IJKLMP ir
SFX G ir ringizgacha/IJKLMP ir
SFX G ir irlaringgacha/IJKLMP ir
SFX G ir irlaringizgacha/IJKLMP ir
SFX G ir rigacha/IJKLMP ir
SFX G ir irlarigacha/IJKLMP ir
SFX G iz zim/IJKLM iz
SFX G iz zimni/IJKLM iz
SFX G iz zimning/IJKLM iz
SFX G iz zimga/IJKLM iz
SFX G iz zimdan/IJKLM iz
SFX G iz zimda/IJKLM iz
SFX G iz zimiz/IJKLM iz
SFX G iz zimizni/IJKLM iz
SFX G iz zimizning/IJKLM iz
SFX G iz zimizga/IJKLM iz
SFX G iz zimizdan/IJKLM iz
SFX G iz zimizda/IJKLM iz
SFX G iz izlarim/IJKLM iz
SFX G iz izlarimni/IJKLM iz
SFX G iz izlarimning/IJKLM iz
SFX G iz izlarimga/IJKLM iz
SFX G iz izlarimdan/IJKLM iz
SFX G iz izlarimda/IJKLM iz
SFX G iz izlarimiz/IJKLM iz
SFX G iz izlarimizni/IJKLM iz
SFX G iz izlarimizning/IJKLM iz
SFX G iz izlarimizga/IJKLM iz
SFX G iz izlarimizdan/IJKLM iz
SFX G iz izlarimizda/IJKLM iz
SFX G iz zing/IJKLM iz
SFX G iz zingni/IJKLM iz
SFX G iz zingning/IJKLM iz
SFX G iz zingga/IJKLM iz
SFX G iz zingdan/IJKLM iz
SFX G iz zingda/IJKLM iz
SFX G iz zingiz/IJKLM iz
SFX G iz zingizni/IJKLM iz
SFX G iz zingizning/IJKLM iz
SFX G iz zingizga/IJKLM iz
SFX G iz zingizdan/IJKLM iz
SFX G iz zingizda/IJKLM iz
SFX G iz izlaring/IJKLM iz
SFX G iz izlaringni/IJKLM iz
SFX G iz izlaringning/IJKLM iz
SFX G iz izlaringga/IJKLM iz
SFX G iz izlaringdan/IJKLM iz
SFX G iz izlaringda/IJKLM iz
SFX G iz izlaringiz/IJKLM iz
SFX G iz izlaringizni/IJKLM iz
SFX G iz izlaringizning/IJKLM iz
SFX G iz izlaringizga/IJKLM iz
SFX G iz izlaringizdan/IJKLM iz
SFX G iz izlaringizda/IJKLM iz
SFX G iz zi/IJKLM iz
SFX G iz zini/IJKLM iz
SFX G iz zining/IJKLM iz
SFX G iz ziga/IJKLM iz
SFX G iz zidan/IJKLM iz
SFX G iz zida/IJKLM iz
SFX G iz izlari/IJKLM iz
SFX G iz izlarini/IJKLM iz
SFX G iz izlarining/IJKLM iz
SFX G iz izlariga/IJKLM iz
SFX G iz izlaridan/IJKLM iz
SFX G iz izlarida/IJKLM iz
SFX G iz zimdek iz
SFX G iz zimday iz
SFX G iz zimizdek iz
SFX G iz zimizday iz
SFX G iz izlarimdek iz
SFX G iz izlarimday iz
SFX G iz izlarimizdek iz
SFX G iz izlarimizday iz
SFX G iz zingdek iz
SFX G iz zingday iz
SFX G iz zingizdek iz
SFX G iz zingizday iz
SFX G iz izlaringdek iz
SFX G iz izlaringday iz
SFX G iz izlaringizdek iz
SFX G iz izlaringizday iz
SFX G iz zidek iz
SFX G iz ziday iz
SFX G iz izlaridek iz
SFX G iz izlariday iz
SFX G iz zimcha iz
SFX G iz zimizcha iz
SFX G iz izlarimcha iz
SFX G iz izlarimizcha iz
SFX G iz zingcha iz
SFX G iz zingizcha iz
SFX G iz izlaringcha iz
SFX G iz izlaringizcha iz
SFX G iz zicha iz
SFX G iz izlaricha iz
SFX G iz zin iz
SFX G iz zimdagi/IJKLMN iz
SFX G iz zimdagilar/IJKLMN iz
SFX G iz zimdagidek/IJKLMN iz
SFX G iz zimdagiday/IJKLMN iz
SFX G iz zimizdagi/IJKLMN iz
SFX G iz zimizdagilar/IJKLMN iz
SFX G iz zimizdagidek/IJKLMN iz
SFX G iz zimizdagiday/IJKLMN iz
SFX G iz izlarimdagi/IJKLMN iz
SFX G iz izlarimdagilar/IJKLMN iz
SFX G iz izlarimdagidek/IJKLMN iz
SFX G iz izlarimdagiday/IJKLMN iz
SFX G iz izlarimizdagi/IJKLMN iz
SFX G iz izlarimizdagilar/IJKLMN iz
SFX G iz izlarimizdagidek/IJKLMN iz
SFX G iz izlarimizdagiday/IJKLMN iz
SFX G iz zingdagi/IJKLMN iz
SFX G iz zingdagilar/IJKLMN iz
SFX G iz zingdagidek/IJKLMN iz
SFX G iz zingdagiday/IJKLMN iz
SFX G iz zingizdagi/IJKLMN iz
SFX G iz zingizdagilar/IJKLMN iz
SFX G iz zingizdagidek/IJKLMN iz
SFX G iz zingizdagiday/IJKLMN iz
SFX G iz izlaringdagi/IJKLMN iz
SFX G iz izlaringdagilar/IJKLMN iz
SFX G iz izlaringdagidek/IJKLMN iz
SFX G iz izlaringdagiday/IJKLMN iz
SFX G iz izlaringizdagi/IJKLMN iz
SFX G iz izlaringizdagilar/IJKLMN iz
SFX G iz izlaringizdagidek/IJKLMN iz
SFX G iz izlaringizdagiday/IJKLMN iz
SFX G iz zidagi/IJKLMN iz
SFX G iz zidagilar/IJKLMN iz
SFX G iz zidagidek/IJKLMN iz
SFX G iz zidagiday/IJKLMN iz
SFX G iz izlaridagi/IJKLMN iz
SFX G iz izlaridagilar/IJKLMN iz
SFX G iz izlaridagidek/IJKLMN iz
SFX G iz izlaridagiday/IJKLMN iz
SFX G iz zimniki/IJKLMO iz
SFX G iz zimizniki/IJKLMO iz
SFX G iz izlarimniki/IJKLMO iz
SFX G iz izlarimizniki/IJKLMO iz
SFX G iz zingniki/IJKLMO iz
SFX G iz zingizniki/IJKLMO iz
SFX G iz izlaringniki/IJKLMO iz
SFX G iz izlaringizniki/IJKLMO iz
SFX G iz ziniki/IJKLMO iz
SFX G iz izlariniki/IJKLMO iz
SFX G iz zimgacha/IJKLMP iz
SFX G iz zimizgacha/IJKLMP iz
SFX G iz izlarimgacha/IJKLMP iz
SFX G iz izlarimizgacha/IJKLMP iz
SFX G iz zinggacha/IJKLMP iz
SFX G iz zingizgacha/IJKLMP iz
SFX G iz izlaringgacha/IJKLMP iz
SFX G iz izlaringizgacha/IJKLMP iz
SFX G iz zigacha/IJKLMP iz
SFX G iz izlarigacha/IJKLMP iz
SFX G im mim/IJKLM im
SFX G im mimni/IJKLM im
SFX G im mimning/IJKLM im
SFX G im mimga/IJKLM im
SFX G im mimdan/IJKLM im
SFX G im mimda/IJKLM im
SFX G im mimiz/IJKLM im
SFX G im mimizni/IJKLM im
SFX G im mimizning/IJKLM im
SFX G im mimizga/IJKLM im
SFX G im mimizdan/IJKLM im
SFX G im mimizda/IJKLM im
SFX G im imlarim/IJKLM im
SFX G im imlarimni/IJKLM im
SFX G im imlarimning/IJKLM im
SFX G im imlarimga/IJKLM im
SFX G im imlarimdan/IJKLM im
SFX G im imlarimda/IJKLM im
SFX G im milarim/IJKLM im
SFX G im milarimni/IJKLM im
SFX G im milarimning/IJKLM im
SFX G im milarimga/IJKLM im
SFX G im milarimdan/IJKLM im
SFX G im milarimda/IJKLM im
SFX G im imlarimiz/IJKLM im
SFX G im imlarimizni/IJKLM im
SFX G im imlarimizning/IJKLM im
SFX G im imlarimizga/IJKLM im
SFX G im imlarimizdan/IJKLM im
SFX G im imlarimizda/IJKLM im
SFX G im milarimiz/IJKLM im
SFX G im milarimizni/IJKLM im
SFX G im milarimizning/IJKLM im
SFX G im milarimizga/IJKLM im
SFX G im milarimizdan/IJKLM im
SFX G im milarimizda/IJKLM im
SFX G im ming/IJKLM im
SFX G im mingni/IJKLM im
SFX G im mingning/IJKLM im
SFX G im mingga/IJKLM im
SFX G im mingdan/IJKLM im
SFX G im mingda/IJKLM im
SFX G im mingiz/IJKLM im
SFX G im mingizni/IJKLM im
SFX G im mingizning/IJKLM im
SFX G im mingizga/IJKLM im
SFX G im mingizdan/IJKLM im
SFX G im mingizda/IJKLM im
SFX G im imlaring/IJKLM im
SFX G im imlaringni/IJKLM im
SFX G im imlaringning/IJKLM im
SFX G im imlaringga/IJKLM im
SFX G im imlaringdan/IJKLM im
SFX G im imlaringda/IJKLM im
SFX G im milaring/IJKLM im
SFX G im milaringni/IJKLM im
SFX G im milaringning/IJKLM im
SFX G im milaringga/IJKLM im
SFX G im milaringdan/IJKLM im
SFX G im milaringda/IJKLM im
SFX G im imlaringiz/IJKLM im
SFX G im imlaringizni/IJKLM im
SFX G im imlaringizning/IJKLM im
SFX G im imlaringizga/IJKLM im
SFX G im imlaringizdan/IJKLM im
SFX G im imlaringizda/IJKLM im
SFX G im mi/IJKLM im
SFX G im mini/IJKLM im
SFX G im mining/IJKLM im
SFX G im miga/IJKLM im
SFX G im midan/IJKLM im
SFX G im mida/IJKLM im
SFX G im milari/IJKLM im
SFX G im milarini/IJKLM im
SFX G im milarining/IJKLM im
SFX G im milariga/IJKLM im
SFX G im milaridan/IJKLM im
SFX G im milarida/IJKLM im
SFX G im imlari/IJKLM im
SFX G im imlarini/IJKLM im
SFX G im imlarining/IJKLM im
SFX G im imlariga/IJKLM im
SFX G im imlaridan/IJKLM im
SFX G im imlarida/IJKLM im
SFX G im mimdek im
SFX G im mimday im
SFX G im mimizdek im
SFX G im mimizday im
SFX G im imlarimdek im
SFX G im imlarimday im
SFX G im milarimdek im
SFX G im milarimday im
SFX G im imlarimizdek im
SFX G im imlarimizday im
SFX G im milarimizdek im
SFX G im milarimizday im
SFX G im mingdek im
SFX G im mingday im
SFX G im mingizdek im
SFX G im mingizday im
SFX G im imlaringdek im
SFX G im imlaringday im
SFX G im milaringdek im
SFX G im milaringday im
SFX G im imlaringizdek im
SFX G im imlaringizday im
SFX G im midek im
SFX G im miday im
SFX G im milaridek im
SFX G im milariday im
SFX G im imlaridek im
SFX G im imlariday im
SFX G im mimcha im
SFX G im mimizcha im
SFX G im imlarimcha im
SFX G im milarimcha im
SFX G im imlarimizcha im
SFX G im milarimizcha im
SFX G im mingcha im
SFX G im mingizcha im
SFX G im imlaringcha im
SFX G im milaringcha im
SFX G im imlaringizcha im
SFX G im micha im
SFX G im milaricha im
SFX G im imlaricha im
SFX G im min im
SFX G im mimdagi/IJKLMN im
SFX G im mimdagilar/IJKLMN im
SFX G im mimdagidek/IJKLMN im
SFX G im mimdagiday/IJKLMN im
SFX G im mimizdagi/IJKLMN im
SFX G im mimizdagilar/IJKLMN im
SFX G im mimizdagidek/IJKLMN im
SFX G im mimizdagiday/IJKLMN im
SFX G im imlarimdagi/IJKLMN im
SFX G im imlarimdagilar/IJKLMN im
SFX G im imlarimdagidek/IJKLMN im
SFX G im imlarimdagiday/IJKLMN im
SFX G im milarimdagi/IJKLMN im
SFX G im milarimdagilar/IJKLMN im
SFX G im milarimdagidek/IJKLMN im
SFX G im milarimdagiday/IJKLMN im
SFX G im imlarimizdagi/IJKLMN im
SFX G im imlarimizdagilar/IJKLMN im
SFX G im imlarimizdagidek/IJKLMN im
SFX G im imlarimizdagiday/IJKLMN im
SFX G im milarimizdagi/IJKLMN im
SFX G im milarimizdagilar/IJKLMN im
SFX G im milarimizdagidek/IJKLMN im
SFX G im milarimizdagiday/IJKLMN im
SFX G im mingdagi/IJKLMN im
SFX G im mingdagilar/IJKLMN im
SFX G im mingdagidek/IJKLMN im
SFX G im mingdagiday/IJKLMN im
SFX G im mingizdagi/IJKLMN im
SFX G im mingizdagilar/IJKLMN im
SFX G im mingizdagidek/IJKLMN im
SFX G im mingizdagiday/IJKLMN im
SFX G im imlaringdagi/IJKLMN im
SFX G im imlaringdagilar/IJKLMN im
SFX G im imlaringdagidek/IJKLMN im
SFX G im imlaringdagiday/IJKLMN im
SFX G im milaringdagi/IJKLMN im
SFX G im milaringdagilar/IJKLMN im
SFX G im milaringdagidek/IJKLMN im
SFX G im milaringdagiday/IJKLMN im
SFX G im imlaringizdagi/IJKLMN im
SFX G im imlaringizdagilar/IJKLMN im
SFX G im imlaringizdagidek/IJKLMN im
SFX G im imlaringizdagiday/IJKLMN im
SFX G im midagi/IJKLMN im
SFX G im midagilar/IJKLMN im
SFX G im midagidek/IJKLMN im
SFX G im midagiday/IJKLMN im
SFX G im milaridagi/IJKLMN im
SFX G im milaridagilar/IJKLMN im
SFX G im milaridagidek/IJKLMN im
SFX G im milaridagiday/IJKLMN im
SFX G im imlaridagi/IJKLMN im
SFX G im imlaridagilar/IJKLMN im
SFX G im imlaridagidek/IJKLMN im
SFX G im imlaridagiday/IJKLMN im
SFX G im mimniki/IJKLMO im
SFX G im mimizniki/IJKLMO im
SFX G im imlarimniki/IJKLMO im
SFX G im milarimniki/IJKLMO im
SFX G im imlarimizniki/IJKLMO im
SFX G im milarimizniki/IJKLMO im
SFX G im mingniki/IJKLMO im
SFX G im mingizniki/IJKLMO im
SFX G im imlaringniki/IJKLMO im
SFX G im milaringniki/IJKLMO im
SFX G im imlaringizniki/IJKLMO im
SFX G im miniki/IJKLMO im
SFX G im milariniki/IJKLMO im
SFX G im imlariniki/IJKLMO im
SFX G im mimgacha/IJKLMP im
SFX G im mimizgacha/IJKLMP im
SFX G im imlarimgacha/IJKLMP im
SFX G im milarimgacha/IJKLMP im
SFX G im imlarimizgacha/IJKLMP im
SFX G im milarimizgacha/IJKLMP im
SFX G im minggacha/IJKLMP im
SFX G im mingizgacha/IJKLMP im
SFX G im imlaringgacha/IJKLMP im
SFX G im milaringgacha/IJKLMP im
SFX G im imlaringizgacha/IJKLMP im
SFX G im migacha/IJKLMP im
SFX G im milarigacha/IJKLMP im
SFX G im imlarigacha/IJKLMP im

SFX H Y 151
SFX H . gim/IJKLM .
SFX H . gimni/IJKLM .
SFX H . gimning/IJKLM .
SFX H . gimga/IJKLM .
SFX H . gimdan/IJKLM .
SFX H . gimda/IJKLM .
SFX H . gimiz/IJKLM .
SFX H . gimizni/IJKLM .
SFX H . gimizning/IJKLM .
SFX H . gimizga/IJKLM .
SFX H . gimizdan/IJKLM .
SFX H . gimizda/IJKLM .
SFX H . klarim/IJKLM .
SFX H . klarimni/IJKLM .
SFX H . klarimning/IJKLM .
SFX H . klarimga/IJKLM .
SFX H . klarimdan/IJKLM .
SFX H . klarimda/IJKLM .
SFX H . klarimiz/IJKLM .
SFX H . klarimizni/IJKLM .
SFX H . klarimizning/IJKLM .
SFX H . klarimizga/IJKLM .
SFX H . klarimizdan/IJKLM .
SFX H . klarimizda/IJKLM .
SFX H . ging/IJKLM .
SFX H . gingni/IJKLM .
SFX H . gingning/IJKLM .
SFX H . gingga/IJKLM .
SFX H . gingdan/IJKLM .
SFX H . gingda/IJKLM .
SFX H . gingiz/IJKLM .
SFX H . gingizni/IJKLM .
SFX H . gingizning/IJKLM .
SFX H . gingizga/IJKLM .
SFX H . gingizdan/IJKLM .
SFX H . gingizda/IJKLM .
SFX H . klaring/IJKLM .
SFX H . klaringni/IJKLM .
SFX H . klaringning/IJKLM .
SFX H . klaringga/IJKLM .
SFX H . klaringdan/IJKLM .
SFX H . klaringda/IJKLM .
SFX H . klaringiz/IJKLM .
SFX H . klaringizni/IJKLM .
SFX H . klaringizning/IJKLM .
SFX H . klaringizga/IJKLM .
SFX H . klaringizdan/IJKLM .
SFX H . klaringizda/IJKLM .
SFX H . gi/IJKLM .
SFX H . gini/IJKLM .
SFX H . gining/IJKLM .
SFX H . giga/IJKLM .
SFX H . gidan/IJKLM .
SFX H . gida/IJKLM .
SFX H . klari/IJKLM .
SFX H . klarini/IJKLM .
SFX H . klarining/IJKLM .
SFX H . klariga/IJKLM .
SFX H . klaridan/IJKLM .
SFX H . klarida/IJKLM .
SFX H . gimdek .
SFX H . gimday .
SFX H . gimizdek .
SFX H . gimizday .
SFX H . klarimdek .
SFX H . klarimday .
SFX H . klarimizdek .
SFX H . klarimizday .
SFX H . gingdek .
SFX H . gingday .
SFX H . gingizdek .
SFX H . gingizday .
SFX H . klaringdek .
SFX H . klaringday .
SFX H . klaringizdek .
SFX H . klaringizday .
SFX H . gidek .
SFX H . giday .
SFX H . klaridek .
SFX H . klariday .
SFX H . gimcha .
SFX H . gimizcha .
SFX H . klarimcha .
SFX H . klarimizcha .
SFX H . gingcha .
SFX H . gingizcha .
SFX H . klaringcha .
SFX H . klaringizcha .
SFX H . gicha .
SFX H . klaricha .
SFX H . gin .
SFX H . gimdagi/IJKLMN .
SFX H . gimdagilar/IJKLMN .
SFX H . gimdagidek/IJKLMN .
SFX H . gimdagiday/IJKLMN .
SFX H . gimizdagi/IJKLMN .
SFX H . gimizdagilar/IJKLMN .
SFX H . gimizdagidek/IJKLMN .
SFX H . gimizdagiday/IJKLMN .
SFX H . klarimdagi/IJKLMN .
SFX H . klarimdagilar/IJKLMN .
SFX H . klarimdagidek/IJKLMN .
SFX H . klarimdagiday/IJKLMN .
SFX H . klarimizdagi/IJKLMN .
SFX H . klarimizdagilar/IJKLMN .
SFX H . klarimizdagidek/IJKLMN .
SFX H . klarimizdagiday/IJKLMN .
SFX H . gingdagi/IJKLMN .
SFX H . gingdagilar/IJKLMN .
SFX H . gingdagidek/IJKLMN .
SFX H . gingdagiday/IJKLMN .
SFX H . gingizdagi/IJKLMN .
SFX H . gingizdagilar/IJKLMN .
SFX H . gingizdagidek/IJKLMN .
SFX H . gingizdagiday/IJKLMN .
SFX H . klaringdagi/IJKLMN .
SFX H . klaringdagilar/IJKLMN .
SFX H . klaringdagidek/IJKLMN .
SFX H . klaringdagiday/IJKLMN .
SFX H . klaringizdagi/IJKLMN .
SFX H . klaringizdagilar/IJKLMN .
SFX H . klaringizdagidek/IJKLMN .
SFX H . klaringizdagiday/IJKLMN .
SFX H . gidagi/IJKLMN .
SFX H . gidagilar/IJKLMN .
SFX H . gidagidek/IJKLMN .
SFX H . gidagiday/IJKLMN .
SFX H . klaridagi/IJKLMN .
SFX H . klaridagilar/IJKLMN .
SFX H . klaridagidek/IJKLMN .
SFX H . klaridagiday/IJKLMN .
SFX H . gimniki/IJKLMO .
SFX H . gimizniki/IJKLMO .
SFX H . klarimniki/IJKLMO .
SFX H . klarimizniki/IJKLMO .
SFX H . gingniki/IJKLMO .
SFX H . gingizniki/IJKLMO .
SFX H . klaringniki/IJKLMO .
SFX H . klaringizniki/IJKLMO .
SFX H . giniki/IJKLMO .
SFX H . klariniki/IJKLMO .
SFX H . gimgacha/IJKLMP .
SFX H . gimizgacha/IJKLMP .
SFX H . klarimgacha/IJKLMP .
SFX H . klarimizgacha/IJKLMP .
SFX H . ginggacha/IJKLMP .
SFX H . gingizgacha/IJKLMP .
SFX H . klaringgacha/IJKLMP .
SFX H . klaringizgacha/IJKLMP .
SFX H . gigacha/IJKLMP .
SFX H . klarigacha/IJKLMP .

SFX I Y 385
SFX I 0 ki .
SFX I 0 mi .
SFX I 0 -ku .
SFX I 0 -chi .
SFX I 0 -da .
SFX I 0 dir .
SFX I 0 -ov .
SFX I 0 dir-da .
SFX I 0 mikan .
SFX I 0 man .
SFX I 0 manki .
SFX I 0 manmi .
SFX I 0 man-ku .
SFX I 0 man-chi .
SFX I 0 man-da .
SFX I 0 mandir .
SFX I 0 man-ov .
SFX I 0 mandir-da .
SFX I 0 manmikan .
SFX I 0 man-u .
SFX I 0 manam .
SFX I 0 miz .
SFX I 0 mizki .
SFX I 0 mizmi .
SFX I 0 miz-ku .
SFX I 0 miz-chi .
SFX I 0 miz-da .
SFX I 0 mizdir .
SFX I 0 miz-ov .
SFX I 0 mizdir-da .
SFX I 0 mizmikan .
SFX I 0 miz-u .
SFX I 0 mizam .
SFX I 0 san .
SFX I 0 sanki .
SFX I 0 sanmi .
SFX I 0 san-ku .
SFX I 0 san-chi .
SFX I 0 san-da .
SFX I 0 sandir .
SFX I 0 san-ov .
SFX I 0 sandir-da .
SFX I 0 sanmikan .
SFX I 0 san-u .
SFX I 0 sanam .
SFX I 0 siz .
SFX I 0 sizki .
SFX I 0 sizmi .
SFX I 0 siz-ku .
SFX I 0 siz-chi .
SFX I 0 siz-da .
SFX I 0 sizdir .
SFX I 0 siz-ov .
SFX I 0 sizdir-da .
SFX I 0 sizmikan .
SFX I 0 siz-u .
SFX I 0 sizam .
SFX I 0 sanlar .
SFX I 0 sanlarki .
SFX I 0 sanlarmi .
SFX I 0 sanlar-ku .
SFX I 0 sanlar-chi .
SFX I 0 sanlar-da .
SFX I 0 sanlardir .
SFX I 0 sanlar-ov .
SFX I 0 sanlardir-da .
SFX I 0 sanlarmikan .
SFX I 0 sanlar-u .
SFX I 0 sanlaram .
SFX I 0 sizlar .
SFX I 0 sizlarki .
SFX I 0 sizlarmi .
SFX I 0 sizlar-ku .
SFX I 0 sizlar-chi .
SFX I 0 sizlar-da .
SFX I 0 sizlardir .
SFX I 0 sizlar-ov .
SFX I 0 sizlardir-da .
SFX I 0 sizlarmikan .
SFX I 0 sizlar-u .
SFX I 0 sizlaram .
SFX I 0 lar .
SFX I 0 larki .
SFX I 0 larmi .
SFX I 0 lar-ku .
SFX I 0 lar-chi .
SFX I 0 lar-da .
SFX I 0 lardir .
SFX I 0 lar-ov .
SFX I 0 lardir-da .
SFX I 0 larmikan .
SFX I 0 lar-u .
SFX I 0 laram .
SFX I 0 mas .
SFX I 0 maski .
SFX I 0 masmi .
SFX I 0 mas-ku .
SFX I 0 mas-chi .
SFX I 0 mas-da .
SFX I 0 masdir .
SFX I 0 mas-ov .
SFX I 0 masdir-da .
SFX I 0 masmikan .
SFX I 0 mas-u .
SFX I 0 masam .
SFX I 0 masman .
SFX I 0 masmanki .
SFX I 0 masmanmi .
SFX I 0 masman-ku .
SFX I 0 masman-chi .
SFX I 0 masman-da .
SFX I 0 masmandir .
SFX I 0 masman-ov .
SFX I 0 masmandir-da .
SFX I 0 masmanmikan .
SFX I 0 masman-u .
SFX I 0 masmanam .
SFX I 0 masmiz .
SFX I 0 masmizki .
SFX I 0 masmizmi .
SFX I 0 masmiz-ku .
SFX I 0 masmiz-chi .
SFX I 0 masmiz-da .
SFX I 0 masmizdir .
SFX I 0 masmiz-ov .
SFX I 0 masmizdir-da .
SFX I 0 masmizmikan .
SFX I 0 masmiz-u .
SFX I 0 masmizam .
SFX I 0 massan .
SFX I 0 massanki .
SFX I 0 massanmi .
SFX I 0 massan-ku .
SFX I 0 massan-chi .
SFX I 0 massan-da .
SFX I 0 massandir .
SFX I 0 massan-ov .
SFX I 0 massandir-da .
SFX I 0 massanmikan .
SFX I 0 massan-u .
SFX I 0 massanam .
SFX I 0 massiz .
SFX I 0 massizki .
SFX I 0 massizmi .
SFX I 0 massiz-ku .
SFX I 0 massiz-chi .
SFX I 0 massiz-da .
SFX I 0 massizdir .
SFX I 0 massiz-ov .
SFX I 0 massizdir-da .
SFX I 0 massizmikan .
SFX I 0 massiz-u .
SFX I 0 massizam .
SFX I 0 massanlar .
SFX I 0 massanlarki .
SFX I 0 massanlarmi .
SFX I 0 massanlar-ku .
SFX I 0 massanlar-chi .
SFX I 0 massanlar-da .
SFX I 0 massanlardir .
SFX I 0 massanlar-ov .
SFX I 0 massanlardir-da .
SFX I 0 massanlarmikan .
SFX I 0 massanlar-u .
SFX I 0 massanlaram .
SFX I 0 massizlar .
SFX I 0 massizlarki .
SFX I 0 massizlarmi .
SFX I 0 massizlar-ku .
SFX I 0 massizlar-chi .
SFX I 0 massizlar-da .
SFX I 0 massizlardir .
SFX I 0 massizlar-ov .
SFX I 0 massizlardir-da .
SFX I 0 massizlarmikan .
SFX I 0 massizlar-u .
SFX I 0 massizlaram .
SFX I 0 maslar .
SFX I 0 maslarki .
SFX I 0 maslarmi .
SFX I 0 maslar-ku .
SFX I 0 maslar-chi .
SFX I 0 maslar-da .
SFX I 0 maslardir .
SFX I 0 maslar-ov .
SFX I 0 maslardir-da .
SFX I 0 maslarmikan .
SFX I 0 maslar-u .
SFX I 0 maslaram .
SFX I 0 ligim .
SFX I 0 ligimki .
SFX I 0 ligimmi .
SFX I 0 ligim-ku .
SFX I 0 ligim-chi .
SFX I 0 ligim-da .
SFX I 0 ligimdir .
SFX I 0 ligim-ov .
SFX I 0 ligimdir-da .
SFX I 0 ligimmikan .
SFX I 0 ligim-u .
SFX I 0 ligimam .
SFX I 0 ligimiz .
SFX I 0 ligimizki .
SFX I 0 ligimizmi .
SFX I 0 ligimiz-ku .
SFX I 0 ligimiz-chi .
SFX I 0 ligimiz-da .
SFX I 0 ligimizdir .
SFX I 0 ligimiz-ov .
SFX I 0 ligimizdir-da .
SFX I 0 ligimizmikan .
SFX I 0 ligimiz-u .
SFX I 0 ligimizam .
SFX I 0 liging .
SFX I 0 ligingki .
SFX I 0 ligingmi .
SFX I 0 liging-ku .
SFX I 0 liging-chi .
SFX I 0 liging-da .
SFX I 0 ligingdir .
SFX I 0 liging-ov .
SFX I 0 ligingdir-da .
SFX I 0 ligingmikan .
SFX I 0 liging-u .
SFX I 0 ligingam .
SFX I 0 ligingiz .
SFX I 0 ligingizki .
SFX I 0 ligingizmi .
SFX I 0 ligingiz-ku .
SFX I 0 ligingiz-chi .
SFX I 0 ligingiz-da .
SFX I 0 ligingizdir .
SFX I 0 ligingiz-ov .
SFX I 0 ligingizdir-da .
SFX I 0 ligingizmikan .
SFX I 0 ligingiz-u .
SFX I 0 ligingizam .
SFX I 0 liklaring .
SFX I 0 liklaringki .
SFX I 0 liklaringmi .
SFX I 0 liklaring-ku .
SFX I 0 liklaring-chi .
SFX I 0 liklaring-da .
SFX I 0 liklaringdir .
SFX I 0 liklaring-ov .
SFX I 0 liklaringdir-da .
SFX I 0 liklaringmikan .
SFX I 0 liklaring-u .
SFX I 0 liklaringam .
SFX I 0 liklaringiz .
SFX I 0 liklaringizki .
SFX I 0 liklaringizmi .
SFX I 0 liklaringiz-ku .
SFX I 0 liklaringiz-chi .
SFX I 0 liklaringiz-da .
SFX I 0 liklaringizdir .
SFX I 0 liklaringiz-ov .
SFX I 0 liklaringizdir-da .
SFX I 0 liklaringizmikan .
SFX I 0 liklaringiz-u .
SFX I 0 liklaringizam .
SFX I 0 ligi .
SFX I 0 ligiki .
SFX I 0 ligimi .
SFX I 0 ligi-ku .
SFX I 0 ligi-chi .
SFX I 0 ligi-da .
SFX I 0 ligidir .
SFX I 0 ligi-ov .
SFX I 0 ligidir-da .
SFX I 0 ligimikan .
SFX I 0 ligi-yu .
SFX I 0 ligiyam .
SFX I 0 liklari .
SFX I 0 liklariki .
SFX I 0 liklarimi .
SFX I 0 liklari-ku .
SFX I 0 liklari-chi .
SFX I 0 liklari-da .
SFX I 0 liklaridir .
SFX I 0 liklari-ov .
SFX I 0 liklaridir-da .
SFX I 0 liklarimikan .
SFX I 0 liklari-yu .
SFX I 0 liklariyam .
SFX I 0 masligim .
SFX I 0 masligimki .
SFX I 0 masligimmi .
SFX I 0 masligim-ku .
SFX I 0 masligim-chi .
SFX I 0 masligim-da .
SFX I 0 masligimdir .
SFX I 0 masligim-ov .
SFX I 0 masligimdir-da .
SFX I 0 masligimmikan .
SFX I 0 masligim-u .
SFX I 0 masligimam .
SFX I 0 masligimiz .
SFX I 0 masligimizki .
SFX I 0 masligimizmi .
SFX I 0 masligimiz-ku .
SFX I 0 masligimiz-chi .
SFX I 0 masligimiz-da .
SFX I 0 masligimizdir .
SFX I 0 masligimiz-ov .
SFX I 0 masligimizdir-da .
SFX I 0 masligimizmikan .
SFX I 0 masligimiz-u .
SFX I 0 masligimizam .
SFX I 0 masliging .
SFX I 0 masligingki .
SFX I 0 masligingmi .
SFX I 0 masliging-ku .
SFX I 0 masliging-chi .
SFX I 0 masliging-da .
SFX I 0 masligingdir .
SFX I 0 masliging-ov .
SFX I 0 masligingdir-da .
SFX I 0 masligingmikan .
SFX I 0 masliging-u .
SFX I 0 masligingam .
SFX I 0 masligingiz .
SFX I 0 masligingizki .
SFX I 0 masligingizmi .
SFX I 0 masligingiz-ku .
SFX I 0 masligingiz-chi .
SFX I 0 masligingiz-da .
SFX I 0 masligingizdir .
SFX I 0 masligingiz-ov .
SFX I 0 masligingizdir-da .
SFX I 0 masligingizmikan .
SFX I 0 masligingiz-u .
SFX I 0 masligingizam .
SFX I 0 masliklaring .
SFX I 0 masliklaringki .
SFX I 0 masliklaringmi .
SFX I 0 masliklaring-ku .
SFX I 0 masliklaring-chi .
SFX I 0 masliklaring-da .
SFX I 0 masliklaringdir .
SFX I 0 masliklaring-ov .
SFX I 0 masliklaringdir-da .
SFX I 0 masliklaringmikan .
SFX I 0 masliklaring-u .
SFX I 0 masliklaringam .
SFX I 0 masliklaringiz .
SFX I 0 masliklaringizki .
SFX I 0 masliklaringizmi .
SFX I 0 masliklaringiz-ku .
SFX I 0 masliklaringiz-chi .
SFX I 0 masliklaringiz-da .
SFX I 0 masliklaringizdir .
SFX I 0 masliklaringiz-ov .
SFX I 0 masliklaringizdir-da .
SFX I 0 masliklaringizmikan .
SFX I 0 masliklaringiz-u .
SFX I 0 masliklaringizam .
SFX I 0 masligi .
SFX I 0 masligiki .
SFX I 0 masligimi .
SFX I 0 masligi-ku .
SFX I 0 masligi-chi .
SFX I 0 masligi-da .
SFX I 0 masligidir .
SFX I 0 masligi-ov .
SFX I 0 masligidir-da .
SFX I 0 masligimikan .
SFX I 0 masligi-yu .
SFX I 0 masligiyam .
SFX I 0 masliklari .
SFX I 0 masliklariki .
SFX I 0 masliklarimi .
SFX I 0 masliklari-ku .
SFX I 0 masliklari-chi .
SFX I 0 masliklari-da .
SFX I 0 masliklaridir .
SFX I 0 masliklari-ov .
SFX I 0 masliklaridir-da .
SFX I 0 masliklarimikan .
SFX I 0 masliklari-yu .
SFX I 0 masliklariyam .
SFX I q gʻu q
SFX I k gu k
SFX I 0 -u [^aeiou]
SFX I 0 -yu [aeiou]

SFX J Y 80
SFX J 0 dir .
SFX J 0 dirki .
SFX J 0 dir-ov .
SFX J 0 dir-u .
SFX J 0 diram .
SFX J 0 dirman .
SFX J 0 dirmanki .
SFX J 0 dirman-ov .
SFX J 0 dirman-u .
SFX J 0 dirmanam .
SFX J 0 dirmiz .
SFX J 0 dirmizki .
SFX J 0 dirmiz-ov .
SFX J 0 dirmiz-u .
SFX J 0 dirmizam .
SFX J 0 dirsan .
SFX J 0 dirsanki .
SFX J 0 dirsan-ov .
SFX J 0 dirsan-u .
SFX J 0 dirsanam .
SFX J 0 dirsiz .
SFX J 0 dirsizki .
SFX J 0 dirsiz-ov .
SFX J 0 dirsiz-u .
SFX J 0 dirsizam .
SFX J 0 dirsanlar .
SFX J 0 dirsanlarki .
SFX J 0 dirsanlar-ov .
SFX J 0 dirsanlar-u .
SFX J 0 dirsanlaram .
SFX J 0 dirsizlar .
SFX J 0 dirsizlarki .
SFX J 0 dirsizlar-ov .
SFX J 0 dirsizlar-u .
SFX J 0 dirsizlaram .
SFX J 0 dirlar .
SFX J 0 dirlarki .
SFX J 0 dirlar-ov .
SFX J 0 dirlar-u .
SFX J 0 dirlaram .
SFX J 0 masdir .
SFX J 0 masdirki .
SFX J 0 masdir-ov .
SFX J 0 masdir-u .
SFX J 0 masdiram .
SFX J 0 masdirman .
SFX J 0 masdirmanki .
SFX J 0 masdirman-ov .
SFX J 0 masdirman-u .
SFX J 0 masdirmanam .
SFX J 0 masdirmiz .
SFX J 0 masdirmizki .
SFX J 0 masdirmiz-ov .
SFX J 0 masdirmiz-u .
SFX J 0 masdirmizam .
SFX J 0 masdirsan .
SFX J 0 masdirsanki .
SFX J 0 masdirsan-ov .
SFX J 0 masdirsan-u .
SFX J 0 masdirsanam .
SFX J 0 masdirsiz .
SFX J 0 masdirsizki .
SFX J 0 masdirsiz-ov .
SFX J 0 masdirsiz-u .
SFX J 0 masdirsizam .
SFX J 0 masdirsanlar .
SFX J 0 masdirsanlarki .
SFX J 0 masdirsanlar-ov .
SFX J 0 masdirsanlar-u .
SFX J 0 masdirsanlaram .
SFX J 0 masdirsizlar .
SFX J 0 masdirsizlarki .
SFX J 0 masdirsizlar-ov .
SFX J 0 masdirsizlar-u .
SFX J 0 masdirsizlaram .
SFX J 0 masdirlar .
SFX J 0 masdirlarki .
SFX J 0 masdirlar-ov .
SFX J 0 masdirlar-u .
SFX J 0 masdirlaram .

SFX K Y 32
SFX K 0 mikan .
SFX K 0 mikanki .
SFX K 0 mikanman .
SFX K 0 mikanmanki .
SFX K 0 mikanmiz .
SFX K 0 mikanmizki .
SFX K 0 mikansan .
SFX K 0 mikansanki .
SFX K 0 mikansiz .
SFX K 0 mikansizki .
SFX K 0 mikansanlar .
SFX K 0 mikansanlarki .
SFX K 0 mikansizlar .
SFX K 0 mikansizlarki .
SFX K 0 mikanlar .
SFX K 0 mikanlarki .
SFX K 0 masmikan .
SFX K 0 masmikanki .
SFX K 0 masmikanman .
SFX K 0 masmikanmanki .
SFX K 0 masmikanmiz .
SFX K 0 masmikanmizki .
SFX K 0 masmikansan .
SFX K 0 masmikansanki .
SFX K 0 masmikansiz .
SFX K 0 masmikansizki .
SFX K 0 masmikansanlar .
SFX K 0 masmikansanlarki .
SFX K 0 masmikansizlar .
SFX K 0 masmikansizlarki .
SFX K 0 masmikanlar .
SFX K 0 masmikanlarki .

SFX L Y 30
SFX L 0 misan .
SFX L 0 misanki .
SFX L 0 misan-u .
SFX L 0 misiz .
SFX L 0 misizki .
SFX L 0 misiz-u .
SFX L 0 misanlar .
SFX L 0 misanlarki .
SFX L 0 misanlar-u .
SFX L 0 misizlar .
SFX L 0 misizlarki .
SFX L 0 misizlar-u .
SFX L 0 milar .
SFX L 0 milarki .
SFX L 0 milar-u .
SFX L 0 masmisan .
SFX L 0 masmisanki .
SFX L 0 masmisan-u .
SFX L 0 masmisiz .
SFX L 0 masmisizki .
SFX L 0 masmisiz-u .
SFX L 0 masmisanlar .
SFX L 0 masmisanlarki .
SFX L 0 masmisanlar-u .
SFX L 0 masmisizlar .
SFX L 0 masmisizlarki .
SFX L 0 masmisizlar-u .
SFX L 0 masmilar .
SFX L 0 masmilarki .
SFX L 0 masmilar-u .

SFX M Y 210
SFX M 0 ligim .
SFX M 0 ligimki .
SFX M 0 ligimmi .
SFX M 0 ligim-ku .
SFX M 0 ligim-chi .
SFX M 0 ligim-da .
SFX M 0 ligim-ov .
SFX M 0 ligimdir .
SFX M 0 ligimdir-da .
SFX M 0 ligimmikan .
SFX M 0 ligim-u .
SFX M 0 ligimam .
SFX M 0 ligimoq .
SFX M 0 ligimiz .
SFX M 0 ligimizki .
SFX M 0 ligimizmi .
SFX M 0 ligimiz-ku .
SFX M 0 ligimiz-chi .
SFX M 0 ligimiz-da .
SFX M 0 ligimiz-ov .
SFX M 0 ligimizdir .
SFX M 0 ligimizdir-da .
SFX M 0 ligimizmikan .
SFX M 0 ligimiz-u .
SFX M 0 ligimizam .
SFX M 0 ligimizoq .
SFX M 0 liging .
SFX M 0 ligingki .
SFX M 0 ligingmi .
SFX M 0 liging-ku .
SFX M 0 liging-chi .
SFX M 0 liging-da .
SFX M 0 liging-ov .
SFX M 0 ligingdir .
SFX M 0 ligingdir-da .
SFX M 0 ligingmikan .
SFX M 0 liging-u .
SFX M 0 ligingam .
SFX M 0 ligingoq .
SFX M 0 ligingiz .
SFX M 0 ligingizki .
SFX M 0 ligingizmi .
SFX M 0 ligingiz-ku .
SFX M 0 ligingiz-chi .
SFX M 0 ligingiz-da .
SFX M 0 ligingiz-ov .
SFX M 0 ligingizdir .
SFX M 0 ligingizdir-da .
SFX M 0 ligingizmikan .
SFX M 0 ligingiz-u .
SFX M 0 ligingizam .
SFX M 0 ligingizoq .
SFX M 0 liklaring .
SFX M 0 liklaringki .
SFX M 0 liklaringmi .
SFX M 0 liklaring-ku .
SFX M 0 liklaring-chi .
SFX M 0 liklaring-da .
SFX M 0 liklaring-ov .
SFX M 0 liklaringdir .
SFX M 0 liklaringdir-da .
SFX M 0 liklaringmikan .
SFX M 0 liklaring-u .
SFX M 0 liklaringam .
SFX M 0 liklaringoq .
SFX M 0 liklaringiz .
SFX M 0 liklaringizki .
SFX M 0 liklaringizmi .
SFX M 0 liklaringiz-ku .
SFX M 0 liklaringiz-chi .
SFX M 0 liklaringiz-da .
SFX M 0 liklaringiz-ov .
SFX M 0 liklaringizdir .
SFX M 0 liklaringizdir-da .
SFX M 0 liklaringizmikan .
SFX M 0 liklaringiz-u .
SFX M 0 liklaringizam .
SFX M 0 liklaringizoq .
SFX M 0 ligi .
SFX M 0 ligiki .
SFX M 0 ligimi .
SFX M 0 ligi-ku .
SFX M 0 ligi-chi .
SFX M 0 ligi-da .
SFX M 0 ligi-ov .
SFX M 0 ligidir .
SFX M 0 ligidir-da .
SFX M 0 ligimikan .
SFX M 0 ligi-yu .
SFX M 0 ligiyam .
SFX M 0 ligiyoq .
SFX M 0 liklari .
SFX M 0 liklariki .
SFX M 0 liklarimi .
SFX M 0 liklari-ku .
SFX M 0 liklari-chi .
SFX M 0 liklari-da .
SFX M 0 liklari-ov .
SFX M 0 liklaridir .
SFX M 0 liklaridir-da .
SFX M 0 liklarimikan .
SFX M 0 liklari-yu .
SFX M 0 liklariyam .
SFX M 0 liklariyoq .
SFX M 0 masligim .
SFX M 0 masligimki .
SFX M 0 masligimmi .
SFX M 0 masligim-ku .
SFX M 0 masligim-chi .
SFX M 0 masligim-da .
SFX M 0 masligim-ov .
SFX M 0 masligimdir .
SFX M 0 masligimdir-da .
SFX M 0 masligimmikan .
SFX M 0 masligim-u .
SFX M 0 masligimam .
SFX M 0 masligimoq .
SFX M 0 masligimiz .
SFX M 0 masligimizki .
SFX M 0 masligimizmi .
SFX M 0 masligimiz-ku .
SFX M 0 masligimiz-chi .
SFX M 0 masligimiz-da .
SFX M 0 masligimiz-ov .
SFX M 0 masligimizdir .
SFX M 0 masligimizdir-da .
SFX M 0 masligimizmikan .
SFX M 0 masligimiz-u .
SFX M 0 masligimizam .
SFX M 0 masligimizoq .
SFX M 0 masliging .
SFX M 0 masligingki .
SFX M 0 masligingmi .
SFX M 0 masliging-ku .
SFX M 0 masliging-chi .
SFX M 0 masliging-da .
SFX M 0 masliging-ov .
SFX M 0 masligingdir .
SFX M 0 masligingdir-da .
SFX M 0 masligingmikan .
SFX M 0 masliging-u .
SFX M 0 masligingam .
SFX M 0 masligingoq .
SFX M 0 masligingiz .
SFX M 0 masligingizki .
SFX M 0 masligingizmi .
SFX M 0 masligingiz-ku .
SFX M 0 masligingiz-chi .
SFX M 0 masligingiz-da .
SFX M 0 masligingiz-ov .
SFX M 0 masligingizdir .
SFX M 0 masligingizdir-da .
SFX M 0 masligingizmikan .
SFX M 0 masligingiz-u .
SFX M 0 masligingizam .
SFX M 0 masligingizoq .
SFX M 0 masliklaring .
SFX M 0 masliklaringki .
SFX M 0 masliklaringmi .
SFX M 0 masliklaring-ku .
SFX M 0 masliklaring-chi .
SFX M 0 masliklaring-da .
SFX M 0 masliklaring-ov .
SFX M 0 masliklaringdir .
SFX M 0 masliklaringdir-da .
SFX M 0 masliklaringmikan .
SFX M 0 masliklaring-u .
SFX M 0 masliklaringam .
SFX M 0 masliklaringoq .
SFX M 0 masliklaringiz .
SFX M 0 masliklaringizki .
SFX M 0 masliklaringizmi .
SFX M 0 masliklaringiz-ku .
SFX M 0 masliklaringiz-chi .
SFX M 0 masliklaringiz-da .
SFX M 0 masliklaringiz-ov .
SFX M 0 masliklaringizdir .
SFX M 0 masliklaringizdir-da .
SFX M 0 masliklaringizmikan .
SFX M 0 masliklaringiz-u .
SFX M 0 masliklaringizam .
SFX M 0 masliklaringizoq .
SFX M 0 masligi .
SFX M 0 masligiki .
SFX M 0 masligimi .
SFX M 0 masligi-ku .
SFX M 0 masligi-chi .
SFX M 0 masligi-da .
SFX M 0 masligi-ov .
SFX M 0 masligidir .
SFX M 0 masligidir-da .
SFX M 0 masligimikan .
SFX M 0 masligi-yu .
SFX M 0 masligiyam .
SFX M 0 masligiyoq .
SFX M 0 masliklari .
SFX M 0 masliklariki .
SFX M 0 masliklarimi .
SFX M 0 masliklari-ku .
SFX M 0 masliklari-chi .
SFX M 0 masliklari-da .
SFX M 0 masliklari-ov .
SFX M 0 masliklaridir .
SFX M 0 masliklaridir-da .
SFX M 0 masliklarimikan .
SFX M 0 masliklari-yu .
SFX M 0 masliklariyam .
SFX M 0 masliklariyoq .
SFX M 0 oq [^aeiou]
SFX M 0 yoq [aeiou]

SFX N Y 140
SFX N 0 ki .
SFX N 0 mi .
SFX N 0 -ku .
SFX N 0 -chi .
SFX N 0 -da .
SFX N 0 dir .
SFX N 0 -ov .
SFX N 0 dir-da .
SFX N 0 mikan .
SFX N 0 mas .
SFX N 0 maski .
SFX N 0 masmi .
SFX N 0 mas-ku .
SFX N 0 mas-chi .
SFX N 0 mas-da .
SFX N 0 masdir .
SFX N 0 mas-ov .
SFX N 0 masdir-da .
SFX N 0 masmikan .
SFX N 0 mas-u .
SFX N 0 masam .
SFX N 0 dan .
SFX N 0 danki .
SFX N 0 danmi .
SFX N 0 dan-ku .
SFX N 0 dan-chi .
SFX N 0 dan-da .
SFX N 0 dandir .
SFX N 0 dan-ov .
SFX N 0 dandir-da .
SFX N 0 danmikan .
SFX N 0 dan-u .
SFX N 0 danam .
SFX N 0 danmas .
SFX N 0 danmaski .
SFX N 0 danmasmi .
SFX N 0 danmas-ku .
SFX N 0 danmas-chi .
SFX N 0 danmas-da .
SFX N 0 danmasdir .
SFX N 0 danmas-ov .
SFX N 0 danmasdir-da .
SFX N 0 danmasmikan .
SFX N 0 danmas-u .
SFX N 0 danmasam .
SFX N 0 da .
SFX N 0 daki .
SFX N 0 dami .
SFX N 0 da-ku .
SFX N 0 da-chi .
SFX N 0 da-da .
SFX N 0 dadir .
SFX N 0 da-ov .
SFX N 0 dadir-da .
SFX N 0 damikan .
SFX N 0 da-yu .
SFX N 0 dayam .
SFX N 0 damas .
SFX N 0 damaski .
SFX N 0 damasmi .
SFX N 0 damas-ku .
SFX N 0 damas-chi .
SFX N 0 damas-da .
SFX N 0 damasdir .
SFX N 0 damas-ov .
SFX N 0 damasdir-da .
SFX N 0 damasmikan .
SFX N 0 damas-u .
SFX N 0 damasam .
SFX N 0 ni .
SFX N 0 niki .
SFX N 0 nimi .
SFX N 0 ni-ku .
SFX N 0 ni-chi .
SFX N 0 ni-da .
SFX N 0 nidir .
SFX N 0 ni-ov .
SFX N 0 nidir-da .
SFX N 0 nimikan .
SFX N 0 ni-yu .
SFX N 0 niyam .
SFX N 0 nimas .
SFX N 0 nimaski .
SFX N 0 nimasmi .
SFX N 0 nimas-ku .
SFX N 0 nimas-chi .
SFX N 0 nimas-da .
SFX N 0 nimasdir .
SFX N 0 nimas-ov .
SFX N 0 nimasdir-da .
SFX N 0 nimasmikan .
SFX N 0 nimas-u .
SFX N 0 nimasam .
SFX N 0 gacha .
SFX N 0 gachaki .
SFX N 0 gachami .
SFX N 0 gacha-ku .
SFX N 0 gacha-chi .
SFX N 0 gacha-da .
SFX N 0 gachadir .
SFX N 0 gacha-ov .
SFX N 0 gachadir-da .
SFX N 0 gachamikan .
SFX N 0 gacha-yu .
SFX N 0 gachayam .
SFX N 0 gachamas .
SFX N 0 gachamaski .
SFX N 0 gachamasmi .
SFX N 0 gachamas-ku .
SFX N 0 gachamas-chi .
SFX N 0 gachamas-da .
SFX N 0 gachamasdir .
SFX N 0 gachamas-ov .
SFX N 0 gachamasdir-da .
SFX N 0 gachamasmikan .
SFX N 0 gachamas-u .
SFX N 0 gachamasam .
SFX N 0 nikiki .
SFX N 0 nikimi .
SFX N 0 niki-ku .
SFX N 0 niki-chi .
SFX N 0 niki-da .
SFX N 0 nikidir .
SFX N 0 niki-ov .
SFX N 0 nikidir-da .
SFX N 0 nikimikan .
SFX N 0 niki-yu .
SFX N 0 nikiyam .
SFX N 0 nikimas .
SFX N 0 nikimaski .
SFX N 0 nikimasmi .
SFX N 0 nikimas-ku .
SFX N 0 nikimas-chi .
SFX N 0 nikimas-da .
SFX N 0 nikimasdir .
SFX N 0 nikimas-ov .
SFX N 0 nikimasdir-da .
SFX N 0 nikimasmikan .
SFX N 0 nikimas-u .
SFX N 0 nikimasam .

SFX O Y 141
SFX O 0 ki .
SFX O 0 mi .
SFX O 0 -ku .
SFX O 0 -chi .
SFX O 0 -da .
SFX O 0 dir .
SFX O 0 -ov .
SFX O 0 dir-da .
SFX O 0 mikan .
SFX O 0 mas .
SFX O 0 maski .
SFX O 0 masmi .
SFX O 0 mas-ku .
SFX O 0 mas-chi .
SFX O 0 mas-da .
SFX O 0 masdir .
SFX O 0 mas-ov .
SFX O 0 masdir-da .
SFX O 0 masmikan .
SFX O 0 mas-u .
SFX O 0 masam .
SFX O 0 dan .
SFX O 0 danki .
SFX O 0 danmi .
SFX O 0 dan-ku .
SFX O 0 dan-chi .
SFX O 0 dan-da .
SFX O 0 dandir .
SFX O 0 dan-ov .
SFX O 0 dandir-da .
SFX O 0 danmikan .
SFX O 0 dan-u .
SFX O 0 danam .
SFX O 0 danmas .
SFX O 0 danmaski .
SFX O 0 danmasmi .
SFX O 0 danmas-ku .
SFX O 0 danmas-chi .
SFX O 0 danmas-da .
SFX O 0 danmasdir .
SFX O 0 danmas-ov .
SFX O 0 danmasdir-da .
SFX O 0 danmasmikan .
SFX O 0 danmas-u .
SFX O 0 danmasam .
SFX O 0 da .
SFX O 0 daki .
SFX O 0 dami .
SFX O 0 da-ku .
SFX O 0 da-chi .
SFX O 0 da-da .
SFX O 0 dadir .
SFX O 0 da-ov .
SFX O 0 dadir-da .
SFX O 0 damikan .
SFX O 0 da-yu .
SFX O 0 dayam .
SFX O 0 damas .
SFX O 0 damaski .
SFX O 0 damasmi .
SFX O 0 damas-ku .
SFX O 0 damas-chi .
SFX O 0 damas-da .
SFX O 0 damasdir .
SFX O 0 damas-ov .
SFX O 0 damasdir-da .
SFX O 0 damasmikan .
SFX O 0 damas-u .
SFX O 0 damasam .
SFX O 0 ni .
SFX O 0 niki .
SFX O 0 nimi .
SFX O 0 ni-ku .
SFX O 0 ni-chi .
SFX O 0 ni-da .
SFX O 0 nidir .
SFX O 0 ni-ov .
SFX O 0 nidir-da .
SFX O 0 nimikan .
SFX O 0 ni-yu .
SFX O 0 niyam .
SFX O 0 nimas .
SFX O 0 nimaski .
SFX O 0 nimasmi .
SFX O 0 nimas-ku .
SFX O 0 nimas-chi .
SFX O 0 nimas-da .
SFX O 0 nimasdir .
SFX O 0 nimas-ov .
SFX O 0 nimasdir-da .
SFX O 0 nimasmikan .
SFX O 0 nimas-u .
SFX O 0 nimasam .
SFX O 0 gacha .
SFX O 0 gachaki .
SFX O 0 gachami .
SFX O 0 gacha-ku .
SFX O 0 gacha-chi .
SFX O 0 gacha-da .
SFX O 0 gachadir .
SFX O 0 gacha-ov .
SFX O 0 gachadir-da .
SFX O 0 gachamikan .
SFX O 0 gacha-yu .
SFX O 0 gachayam .
SFX O 0 gachamas .
SFX O 0 gachamaski .
SFX O 0 gachamasmi .
SFX O 0 gachamas-ku .
SFX O 0 gachamas-chi .
SFX O 0 gachamas-da .
SFX O 0 gachamasdir .
SFX O 0 gachamas-ov .
SFX O 0 gachamasdir-da .
SFX O 0 gachamasmikan .
SFX O 0 gachamas-u .
SFX O 0 gachamasam .
SFX O 0 dagi .
SFX O 0 dagiki .
SFX O 0 dagimi .
SFX O 0 dagi-ku .
SFX O 0 dagi-chi .
SFX O 0 dagi-da .
SFX O 0 dagidir .
SFX O 0 dagi-ov .
SFX O 0 dagidir-da .
SFX O 0 dagimikan .
SFX O 0 dagi-yu .
SFX O 0 dagiyam .
SFX O 0 dagimas .
SFX O 0 dagimaski .
SFX O 0 dagimasmi .
SFX O 0 dagimas-ku .
SFX O 0 dagimas-chi .
SFX O 0 dagimas-da .
SFX O 0 dagimasdir .
SFX O 0 dagimas-ov .
SFX O 0 dagimasdir-da .
SFX O 0 dagimasmikan .
SFX O 0 dagimas-u .
SFX O 0 dagimasam .

SFX P Y 116
SFX P 0 ki .
SFX P 0 mi .
SFX P 0 -ku .
SFX P 0 -chi .
SFX P 0 -da .
SFX P 0 dir .
SFX P 0 -ov .
SFX P 0 dir-da .
SFX P 0 mikan .
SFX P 0 mas .
SFX P 0 maski .
SFX P 0 masmi .
SFX P 0 mas-ku .
SFX P 0 mas-chi .
SFX P 0 mas-da .
SFX P 0 masdir .
SFX P 0 mas-ov .
SFX P 0 masdir-da .
SFX P 0 masmikan .
SFX P 0 mas-u .
SFX P 0 masam .
SFX P 0 dan .
SFX P 0 danki .
SFX P 0 danmi .
SFX P 0 dan-ku .
SFX P 0 dan-chi .
SFX P 0 dan-da .
SFX P 0 dandir .
SFX P 0 dan-ov .
SFX P 0 dandir-da .
SFX P 0 danmikan .
SFX P 0 dan-u .
SFX P 0 danam .
SFX P 0 danmas .
SFX P 0 danmaski .
SFX P 0 danmasmi .
SFX P 0 danmas-ku .
SFX P 0 danmas-chi .
SFX P 0 danmas-da .
SFX P 0 danmasdir .
SFX P 0 danmas-ov .
SFX P 0 danmasdir-da .
SFX P 0 danmasmikan .
SFX P 0 danmas-u .
SFX P 0 danmasam .
SFX P 0 ni .
SFX P 0 niki .
SFX P 0 nimi .
SFX P 0 ni-ku .
SFX P 0 ni-chi .
SFX P 0 ni-da .
SFX P 0 nidir .
SFX P 0 ni-ov .
SFX P 0 nidir-da .
SFX P 0 nimikan .
SFX P 0 ni-yu .
SFX P 0 niyam .
SFX P 0 nimas .
SFX P 0 nimaski .
SFX P 0 nimasmi .
SFX P 0 nimas-ku .
SFX P 0 nimas-chi .
SFX P 0 nimas-da .
SFX P 0 nimasdir .
SFX P 0 nimas-ov .
SFX P 0 nimasdir-da .
SFX P 0 nimasmikan .
SFX P 0 nimas-u .
SFX P 0 nimasam .
SFX P 0 nikiki .
SFX P 0 nikimi .
SFX P 0 niki-ku .
SFX P 0 niki-chi .
SFX P 0 niki-da .
SFX P 0 nikidir .
SFX P 0 niki-ov .
SFX P 0 nikidir-da .
SFX P 0 nikimikan .
SFX P 0 niki-yu .
SFX P 0 nikiyam .
SFX P 0 nikimas .
SFX P 0 nikimaski .
SFX P 0 nikimasmi .
SFX P 0 nikimas-ku .
SFX P 0 nikimas-chi .
SFX P 0 nikimas-da .
SFX P 0 nikimasdir .
SFX P 0 nikimas-ov .
SFX P 0 nikimasdir-da .
SFX P 0 nikimasmikan .
SFX P 0 nikimas-u .
SFX P 0 nikimasam .
SFX P 0 dagi .
SFX P 0 dagiki .
SFX P 0 dagimi .
SFX P 0 dagi-ku .
SFX P 0 dagi-chi .
SFX P 0 dagi-da .
SFX P 0 dagidir .
SFX P 0 dagi-ov .
SFX P 0 dagidir-da .
SFX P 0 dagimikan .
SFX P 0 dagi-yu .
SFX P 0 dagiyam .
SFX P 0 dagimas .
SFX P 0 dagimaski .
SFX P 0 dagimasmi .
SFX P 0 dagimas-ku .
SFX P 0 dagimas-chi .
SFX P 0 dagimas-da .
SFX P 0 dagimasdir .
SFX P 0 dagimas-ov .
SFX P 0 dagimasdir-da .
SFX P 0 dagimasmikan .
SFX P 0 dagimas-u .
SFX P 0 dagimasam .

SFX Q Y 384
SFX Q 0 am [^aeiou]
SFX Q 0 amki [^aeiou]
SFX Q 0 ammi [^aeiou]
SFX Q 0 am-ku [^aeiou]
SFX Q 0 am-chi [^aeiou]
SFX Q 0 am-da [^aeiou]
SFX Q 0 amdir [^aeiou]
SFX Q 0 am-ov [^aeiou]
SFX Q 0 amdir-da [^aeiou]
SFX Q 0 ammikan [^aeiou]
SFX Q 0 am-u [^aeiou]
SFX Q 0 amam [^aeiou]
SFX Q 0 amman [^aeiou]
SFX Q 0 ammanki [^aeiou]
SFX Q 0 ammanmi [^aeiou]
SFX Q 0 amman-ku [^aeiou]
SFX Q 0 amman-chi [^aeiou]
SFX Q 0 amman-da [^aeiou]
SFX Q 0 ammandir [^aeiou]
SFX Q 0 amman-ov [^aeiou]
SFX Q 0 ammandir-da [^aeiou]
SFX Q 0 ammanmikan [^aeiou]
SFX Q 0 amman-u [^aeiou]
SFX Q 0 ammanam [^aeiou]
SFX Q 0 ammiz [^aeiou]
SFX Q 0 ammizki [^aeiou]
SFX Q 0 ammizmi [^aeiou]
SFX Q 0 ammiz-ku [^aeiou]
SFX Q 0 ammiz-chi [^aeiou]
SFX Q 0 ammiz-da [^aeiou]
SFX Q 0 ammizdir [^aeiou]
SFX Q 0 ammiz-ov [^aeiou]
SFX Q 0 ammizdir-da [^aeiou]
SFX Q 0 ammizmikan [^aeiou]
SFX Q 0 ammiz-u [^aeiou]
SFX Q 0 ammizam [^aeiou]
SFX Q 0 amsan [^aeiou]
SFX Q 0 amsanki [^aeiou]
SFX Q 0 amsanmi [^aeiou]
SFX Q 0 amsan-ku [^aeiou]
SFX Q 0 amsan-chi [^aeiou]
SFX Q 0 amsan-da [^aeiou]
SFX Q 0 amsandir [^aeiou]
SFX Q 0 amsan-ov [^aeiou]
SFX Q 0 amsandir-da [^aeiou]
SFX Q 0 amsanmikan [^aeiou]
SFX Q 0 amsan-u [^aeiou]
SFX Q 0 amsanam [^aeiou]
SFX Q 0 amsiz [^aeiou]
SFX Q 0 amsizki [^aeiou]
SFX Q 0 amsizmi [^aeiou]
SFX Q 0 amsiz-ku [^aeiou]
SFX Q 0 amsiz-chi [^aeiou]
SFX Q 0 amsiz-da [^aeiou]
SFX Q 0 amsizdir [^aeiou]
SFX Q 0 amsiz-ov [^aeiou]
SFX Q 0 amsizdir-da [^aeiou]
SFX Q 0 amsizmikan [^aeiou]
SFX Q 0 amsiz-u [^aeiou]
SFX Q 0 amsizam [^aeiou]
SFX Q 0 amsanlar [^aeiou]
SFX Q 0 amsanlarki [^aeiou]
SFX Q 0 amsanlarmi [^aeiou]
SFX Q 0 amsanlar-ku [^aeiou]
SFX Q 0 amsanlar-chi [^aeiou]
SFX Q 0 amsanlar-da [^aeiou]
SFX Q 0 amsanlardir [^aeiou]
SFX Q 0 amsanlar-ov [^aeiou]
SFX Q 0 amsanlardir-da [^aeiou]
SFX Q 0 amsanlarmikan [^aeiou]
SFX Q 0 amsanlar-u [^aeiou]
SFX Q 0 amsanlaram [^aeiou]
SFX Q 0 amsizlar [^aeiou]
SFX Q 0 amsizlarki [^aeiou]
SFX Q 0 amsizlarmi [^aeiou]
SFX Q 0 amsizlar-ku [^aeiou]
SFX Q 0 amsizlar-chi [^aeiou]
SFX Q 0 amsizlar-da [^aeiou]
SFX Q 0 amsizlardir [^aeiou]
SFX Q 0 amsizlar-ov [^aeiou]
SFX Q 0 amsizlardir-da [^aeiou]
SFX Q 0 amsizlarmikan [^aeiou]
SFX Q 0 amsizlar-u [^aeiou]
SFX Q 0 amsizlaram [^aeiou]
SFX Q 0 amlar [^aeiou]
SFX Q 0 amlarki [^aeiou]
SFX Q 0 amlarmi [^aeiou]
SFX Q 0 amlar-ku [^aeiou]
SFX Q 0 amlar-chi [^aeiou]
SFX Q 0 amlar-da [^aeiou]
SFX Q 0 amlardir [^aeiou]
SFX Q 0 amlar-ov [^aeiou]
SFX Q 0 amlardir-da [^aeiou]
SFX Q 0 amlarmikan [^aeiou]
SFX Q 0 amlar-u [^aeiou]
SFX Q 0 amlaram [^aeiou]
SFX Q 0 ammas [^aeiou]
SFX Q 0 ammaski [^aeiou]
SFX Q 0 ammasmi [^aeiou]
SFX Q 0 ammas-ku [^aeiou]
SFX Q 0 ammas-chi [^aeiou]
SFX Q 0 ammas-da [^aeiou]
SFX Q 0 ammasdir [^aeiou]
SFX Q 0 ammas-ov [^aeiou]
SFX Q 0 ammasdir-da [^aeiou]
SFX Q 0 ammasmikan [^aeiou]
SFX Q 0 ammas-u [^aeiou]
SFX Q 0 ammasam [^aeiou]
SFX Q 0 ammasman [^aeiou]
SFX Q 0 ammasmanki [^aeiou]
SFX Q 0 ammasmanmi [^aeiou]
SFX Q 0 ammasman-ku [^aeiou]
SFX Q 0 ammasman-chi [^aeiou]
SFX Q 0 ammasman-da [^aeiou]
SFX Q 0 ammasmandir [^aeiou]
SFX Q 0 ammasman-ov [^aeiou]
SFX Q 0 ammasmandir-da [^aeiou]
SFX Q 0 ammasmanmikan [^aeiou]
SFX Q 0 ammasman-u [^aeiou]
SFX Q 0 ammasmanam [^aeiou]
SFX Q 0 ammasmiz [^aeiou]
SFX Q 0 ammasmizki [^aeiou]
SFX Q 0 ammasmizmi [^aeiou]
SFX Q 0 ammasmiz-ku [^aeiou]
SFX Q 0 ammasmiz-chi [^aeiou]
SFX Q 0 ammasmiz-da [^aeiou]
SFX Q 0 ammasmizdir [^aeiou]
SFX Q 0 ammasmiz-ov [^aeiou]
SFX Q 0 ammasmizdir-da [^aeiou]
SFX Q 0 ammasmizmikan [^aeiou]
SFX Q 0 ammasmiz-u [^aeiou]
SFX Q 0 ammasmizam [^aeiou]
SFX Q 0 ammassan [^aeiou]
SFX Q 0 ammassanki [^aeiou]
SFX Q 0 ammassanmi [^aeiou]
SFX Q 0 ammassan-ku [^aeiou]
SFX Q 0 ammassan-chi [^aeiou]
SFX Q 0 ammassan-da [^aeiou]
SFX Q 0 ammassandir [^aeiou]
SFX Q 0 ammassan-ov [^aeiou]
SFX Q 0 ammassandir-da [^aeiou]
SFX Q 0 ammassanmikan [^aeiou]
SFX Q 0 ammassan-u [^aeiou]
SFX Q 0 ammassanam [^aeiou]
SFX Q 0 ammassiz [^aeiou]
SFX Q 0 ammassizki [^aeiou]
SFX Q 0 ammassizmi [^aeiou]
SFX Q 0 ammassiz-ku [^aeiou]
SFX Q 0 ammassiz-chi [^aeiou]
SFX Q 0 ammassiz-da [^aeiou]
SFX Q 0 ammassizdir [^aeiou]
SFX Q 0 ammassiz-ov [^aeiou]
SFX Q 0 ammassizdir-da [^aeiou]
SFX Q 0 ammassizmikan [^aeiou]
SFX Q 0 ammassiz-u [^aeiou]
SFX Q 0 ammassizam [^aeiou]
SFX Q 0 ammassanlar [^aeiou]
SFX Q 0 ammassanlarki [^aeiou]
SFX Q 0 ammassanlarmi [^aeiou]
SFX Q 0 ammassanlar-ku [^aeiou]
SFX Q 0 ammassanlar-chi [^aeiou]
SFX Q 0 ammassanlar-da [^aeiou]
SFX Q 0 ammassanlardir [^aeiou]
SFX Q 0 ammassanlar-ov [^aeiou]
SFX Q 0 ammassanlardir-da [^aeiou]
SFX Q 0 ammassanlarmikan [^aeiou]
SFX Q 0 ammassanlar-u [^aeiou]
SFX Q 0 ammassanlaram [^aeiou]
SFX Q 0 ammassizlar [^aeiou]
SFX Q 0 ammassizlarki [^aeiou]
SFX Q 0 ammassizlarmi [^aeiou]
SFX Q 0 ammassizlar-ku [^aeiou]
SFX Q 0 ammassizlar-chi [^aeiou]
SFX Q 0 ammassizlar-da [^aeiou]
SFX Q 0 ammassizlardir [^aeiou]
SFX Q 0 ammassizlar-ov [^aeiou]
SFX Q 0 ammassizlardir-da [^aeiou]
SFX Q 0 ammassizlarmikan [^aeiou]
SFX Q 0 ammassizlar-u [^aeiou]
SFX Q 0 ammassizlaram [^aeiou]
SFX Q 0 ammaslar [^aeiou]
SFX Q 0 ammaslarki [^aeiou]
SFX Q 0 ammaslarmi [^aeiou]
SFX Q 0 ammaslar-ku [^aeiou]
SFX Q 0 ammaslar-chi [^aeiou]
SFX Q 0 ammaslar-da [^aeiou]
SFX Q 0 ammaslardir [^aeiou]
SFX Q 0 ammaslar-ov [^aeiou]
SFX Q 0 ammaslardir-da [^aeiou]
SFX Q 0 ammaslarmikan [^aeiou]
SFX Q 0 ammaslar-u [^aeiou]
SFX Q 0 ammaslaram [^aeiou]
SFX Q 0 yam [aeiou]
SFX Q 0 yamki [aeiou]
SFX Q 0 yammi [aeiou]
SFX Q 0 yam-ku [aeiou]
SFX Q 0 yam-chi [aeiou]
SFX Q 0 yam-da [aeiou]
SFX Q 0 yamdir [aeiou]
SFX Q 0 yam-ov [aeiou]
SFX Q 0 yamdir-da [aeiou]
SFX Q 0 yammikan [aeiou]
SFX Q 0 yam-u [aeiou]
SFX Q 0 yamam [aeiou]
SFX Q 0 yamman [aeiou]
SFX Q 0 yammanki [aeiou]
SFX Q 0 yammanmi [aeiou]
SFX Q 0 yamman-ku [aeiou]
SFX Q 0 yamman-chi [aeiou]
SFX Q 0 yamman-da [aeiou]
SFX Q 0 yammandir [aeiou]
SFX Q 0 yamman-ov [aeiou]
SFX Q 0 yammandir-da [aeiou]
SFX Q 0 yammanmikan [aeiou]
SFX Q 0 yamman-u [aeiou]
SFX Q 0 yammanam [aeiou]
SFX Q 0 yammiz [aeiou]
SFX Q 0 yammizki [aeiou]
SFX Q 0 yammizmi [aeiou]
SFX Q 0 yammiz-ku [aeiou]
SFX Q 0 yammiz-chi [aeiou]
SFX Q 0 yammiz-da [aeiou]
SFX Q 0 yammizdir [aeiou]
SFX Q 0 yammiz-ov [aeiou]
SFX Q 0 yammizdir-da [aeiou]
SFX Q 0 yammizmikan [aeiou]
SFX Q 0 yammiz-u [aeiou]
SFX Q 0 yammizam [aeiou]
SFX Q 0 yamsan [aeiou]
SFX Q 0 yamsanki [aeiou]
SFX Q 0 yamsanmi [aeiou]
SFX Q 0 yamsan-ku [aeiou]
SFX Q 0 yamsan-chi [aeiou]
SFX Q 0 yamsan-da [aeiou]
SFX Q 0 yamsandir [aeiou]
SFX Q 0 yamsan-ov [aeiou]
SFX Q 0 yamsandir-da [aeiou]
SFX Q 0 yamsanmikan [aeiou]
SFX Q 0 yamsan-u [aeiou]
SFX Q 0 yamsanam [aeiou]
SFX Q 0 yamsiz [aeiou]
SFX Q 0 yamsizki [aeiou]
SFX Q 0 yamsizmi [aeiou]
SFX Q 0 yamsiz-ku [aeiou]
SFX Q 0 yamsiz-chi [aeiou]
SFX Q 0 yamsiz-da [aeiou]
SFX Q 0 yamsizdir [aeiou]
SFX Q 0 yamsiz-ov [aeiou]
SFX Q 0 yamsizdir-da [aeiou]
SFX Q 0 yamsizmikan [aeiou]
SFX Q 0 yamsiz-u [aeiou]
SFX Q 0 yamsizam [aeiou]
SFX Q 0 yamsanlar [aeiou]
SFX Q 0 yamsanlarki [aeiou]
SFX Q 0 yamsanlarmi [aeiou]
SFX Q 0 yamsanlar-ku [aeiou]
SFX Q 0 yamsanlar-chi [aeiou]
SFX Q 0 yamsanlar-da [aeiou]
SFX Q 0 yamsanlardir [aeiou]
SFX Q 0 yamsanlar-ov [aeiou]
SFX Q 0 yamsanlardir-da [aeiou]
SFX Q 0 yamsanlarmikan [aeiou]
SFX Q 0 yamsanlar-u [aeiou]
SFX Q 0 yamsanlaram [aeiou]
SFX Q 0 yamsizlar [aeiou]
SFX Q 0 yamsizlarki [aeiou]
SFX Q 0 yamsizlarmi [aeiou]
SFX Q 0 yamsizlar-ku [aeiou]
SFX Q 0 yamsizlar-chi [aeiou]
SFX Q 0 yamsizlar-da [aeiou]
SFX Q 0 yamsizlardir [aeiou]
SFX Q 0 yamsizlar-ov [aeiou]
SFX Q 0 yamsizlardir-da [aeiou]
SFX Q 0 yamsizlarmikan [aeiou]
SFX Q 0 yamsizlar-u [aeiou]
SFX Q 0 yamsizlaram [aeiou]
SFX Q 0 yamlar [aeiou]
SFX Q 0 yamlarki [aeiou]
SFX Q 0 yamlarmi [aeiou]
SFX Q 0 yamlar-ku [aeiou]
SFX Q 0 yamlar-chi [aeiou]
SFX Q 0 yamlar-da [aeiou]
SFX Q 0 yamlardir [aeiou]
SFX Q 0 yamlar-ov [aeiou]
SFX Q 0 yamlardir-da [aeiou]
SFX Q 0 yamlarmikan [aeiou]
SFX Q 0 yamlar-u [aeiou]
SFX Q 0 yamlaram [aeiou]
SFX Q 0 yammas [aeiou]
SFX Q 0 yammaski [aeiou]
SFX Q 0 yammasmi [aeiou]
SFX Q 0 yammas-ku [aeiou]
SFX Q 0 yammas-chi [aeiou]
SFX Q 0 yammas-da [aeiou]
SFX Q 0 yammasdir [aeiou]
SFX Q 0 yammas-ov [aeiou]
SFX Q 0 yammasdir-da [aeiou]
SFX Q 0 yammasmikan [aeiou]
SFX Q 0 yammas-u [aeiou]
SFX Q 0 yammasam [aeiou]
SFX Q 0 yammasman [aeiou]
SFX Q 0 yammasmanki [aeiou]
SFX Q 0 yammasmanmi [aeiou]
SFX Q 0 yammasman-ku [aeiou]
SFX Q 0 yammasman-chi [aeiou]
SFX Q 0 yammasman-da [aeiou]
SFX Q 0 yammasmandir [aeiou]
SFX Q 0 yammasman-ov [aeiou]
SFX Q 0 yammasmandir-da [aeiou]
SFX Q 0 yammasmanmikan [aeiou]
SFX Q 0 yammasman-u [aeiou]
SFX Q 0 yammasmanam [aeiou]
SFX Q 0 yammasmiz [aeiou]
SFX Q 0 yammasmizki [aeiou]
SFX Q 0 yammasmizmi [aeiou]
SFX Q 0 yammasmiz-ku [aeiou]
SFX Q 0 yammasmiz-chi [aeiou]
SFX Q 0 yammasmiz-da [aeiou]
SFX Q 0 yammasmizdir [aeiou]
SFX Q 0 yammasmiz-ov [aeiou]
SFX Q 0 yammasmizdir-da [aeiou]
SFX Q 0 yammasmizmikan [aeiou]
SFX Q 0 yammasmiz-u [aeiou]
SFX Q 0 yammasmizam [aeiou]
SFX Q 0 yammassan [aeiou]
SFX Q 0 yammassanki [aeiou]
SFX Q 0 yammassanmi [aeiou]
SFX Q 0 yammassan-ku [aeiou]
SFX Q 0 yammassan-chi [aeiou]
SFX Q 0 yammassan-da [aeiou]
SFX Q 0 yammassandir [aeiou]
SFX Q 0 yammassan-ov [aeiou]
SFX Q 0 yammassandir-da [aeiou]
SFX Q 0 yammassanmikan [aeiou]
SFX Q 0 yammassan-u [aeiou]
SFX Q 0 yammassanam [aeiou]
SFX Q 0 yammassiz [aeiou]
SFX Q 0 yammassizki [aeiou]
SFX Q 0 yammassizmi [aeiou]
SFX Q 0 yammassiz-ku [aeiou]
SFX Q 0 yammassiz-chi [aeiou]
SFX Q 0 yammassiz-da [aeiou]
SFX Q 0 yammassizdir [aeiou]
SFX Q 0 yammassiz-ov [aeiou]
SFX Q 0 yammassizdir-da [aeiou]
SFX Q 0 yammassizmikan [aeiou]
SFX Q 0 yammassiz-u [aeiou]
SFX Q 0 yammassizam [aeiou]
SFX Q 0 yammassanlar [aeiou]
SFX Q 0 yammassanlarki [aeiou]
SFX Q 0 yammassanlarmi [aeiou]
SFX Q 0 yammassanlar-ku [aeiou]
SFX Q 0 yammassanlar-chi [aeiou]
SFX Q 0 yammassanlar-da [aeiou]
SFX Q 0 yammassanlardir [aeiou]
SFX Q 0 yammassanlar-ov [aeiou]
SFX Q 0 yammassanlardir-da [aeiou]
SFX Q 0 yammassanlarmikan [aeiou]
SFX Q 0 yammassanlar-u [aeiou]
SFX Q 0 yammassanlaram [aeiou]
SFX Q 0 yammassizlar [aeiou]
SFX Q 0 yammassizlarki [aeiou]
SFX Q 0 yammassizlarmi [aeiou]
SFX Q 0 yammassizlar-ku [aeiou]
SFX Q 0 yammassizlar-chi [aeiou]
SFX Q 0 yammassizlar-da [aeiou]
SFX Q 0 yammassizlardir [aeiou]
SFX Q 0 yammassizlar-ov [aeiou]
SFX Q 0 yammassizlardir-da [aeiou]
SFX Q 0 yammassizlarmikan [aeiou]
SFX Q 0 yammassizlar-u [aeiou]
SFX Q 0 yammassizlaram [aeiou]
SFX Q 0 yammaslar [aeiou]
SFX Q 0 yammaslarki [aeiou]
SFX Q 0 yammaslarmi [aeiou]
SFX Q 0 yammaslar-ku [aeiou]
SFX Q 0 yammaslar-chi [aeiou]
SFX Q 0 yammaslar-da [aeiou]
SFX Q 0 yammaslardir [aeiou]
SFX Q 0 yammaslar-ov [aeiou]
SFX Q 0 yammaslardir-da [aeiou]
SFX Q 0 yammaslarmikan [aeiou]
SFX Q 0 yammaslar-u [aeiou]
SFX Q 0 yammaslaram [aeiou]

SFX R Y 93
SFX R 0 ki .
SFX R 0 mi .
SFX R 0 -ku .
SFX R 0 -chi .
SFX R 0 -da .
SFX R 0 dir .
SFX R 0 -ov .
SFX R 0 dir-da .
SFX R 0 mikan .
SFX R 0 man .
SFX R 0 manki .
SFX R 0 manmi .
SFX R 0 man-ku .
SFX R 0 man-chi .
SFX R 0 man-da .
SFX R 0 mandir .
SFX R 0 man-ov .
SFX R 0 mandir-da .
SFX R 0 manmikan .
SFX R 0 man-u .
SFX R 0 manam .
SFX R 0 miz .
SFX R 0 mizki .
SFX R 0 mizmi .
SFX R 0 miz-ku .
SFX R 0 miz-chi .
SFX R 0 miz-da .
SFX R 0 mizdir .
SFX R 0 miz-ov .
SFX R 0 mizdir-da .
SFX R 0 mizmikan .
SFX R 0 miz-u .
SFX R 0 mizam .
SFX R 0 san .
SFX R 0 sanki .
SFX R 0 sanmi .
SFX R 0 san-ku .
SFX R 0 san-chi .
SFX R 0 san-da .
SFX R 0 sandir .
SFX R 0 san-ov .
SFX R 0 sandir-da .
SFX R 0 sanmikan .
SFX R 0 san-u .
SFX R 0 sanam .
SFX R 0 siz .
SFX R 0 sizki .
SFX R 0 sizmi .
SFX R 0 siz-ku .
SFX R 0 siz-chi .
SFX R 0 siz-da .
SFX R 0 sizdir .
SFX R 0 siz-ov .
SFX R 0 sizdir-da .
SFX R 0 sizmikan .
SFX R 0 siz-u .
SFX R 0 sizam .
SFX R 0 sanlar .
SFX R 0 sanlarki .
SFX R 0 sanlarmi .
SFX R 0 sanlar-ku .
SFX R 0 sanlar-chi .
SFX R 0 sanlar-da .
SFX R 0 sanlardir .
SFX R 0 sanlar-ov .
SFX R 0 sanlardir-da .
SFX R 0 sanlarmikan .
SFX R 0 sanlar-u .
SFX R 0 sanlaram .
SFX R 0 sizlar .
SFX R 0 sizlarki .
SFX R 0 sizlarmi .
SFX R 0 sizlar-ku .
SFX R 0 sizlar-chi .
SFX R 0 sizlar-da .
SFX R 0 sizlardir .
SFX R 0 sizlar-ov .
SFX R 0 sizlardir-da .
SFX R 0 sizlarmikan .
SFX R 0 sizlar-u .
SFX R 0 sizlaram .
SFX R 0 lar .
SFX R 0 larki .
SFX R 0 larmi .
SFX R 0 lar-ku .
SFX R 0 lar-chi .
SFX R 0 lar-da .
SFX R 0 lardir .
SFX R 0 lar-ov .
SFX R 0 lardir-da .
SFX R 0 larmikan .
SFX R 0 lar-u .
SFX R 0 laram .

SFX S Y 111
SFX S 0 lar/R .
SFX S 0 larmas/R .
SFX S 0 laram/R .
SFX S 0 larammas/R .
SFX S 0 lardan/R .
SFX S 0 lardanmas/R .
SFX S 0 lardanam/R .
SFX S 0 lardanammas/R .
SFX S 0 larga/R .
SFX S 0 largamas/R .
SFX S 0 largayam/R .
SFX S 0 largayammas/R .
SFX S 0 larda/R .
SFX S 0 lardamas/R .
SFX S 0 lardayam/R .
SFX S 0 lardayammas/R .
SFX S 0 larni/R .
SFX S 0 larnimas/R .
SFX S 0 larniyam/R .
SFX S 0 larniyammas/R .
SFX S 0 largacha/R .
SFX S 0 largachamas/R .
SFX S 0 largachayam/R .
SFX S 0 largachayammas/R .
SFX S 0 larniki/R .
SFX S 0 larnikimas/R .
SFX S 0 larnikiyam/R .
SFX S 0 larnikiyammas/R .
SFX S 0 lardagi/R .
SFX S 0 lardagimas/R .
SFX S 0 lardagiyam/R .
SFX S 0 lardagiyammas/R .
SFX S 0 larning .
SFX S 0 gacha/R .
SFX S 0 gachamas/R .
SFX S 0 gachayam/R .
SFX S 0 gachayammas/R .
SFX S 0 gachalar/R .
SFX S 0 gachalarmas/R .
SFX S 0 gachalaram/R .
SFX S 0 gachalarammas/R .
SFX S 0 niki/R .
SFX S 0 nikimas/R .
SFX S 0 nikiyam/R .
SFX S 0 nikiyammas/R .
SFX S 0 nikilar/R .
SFX S 0 nikilarmas/R .
SFX S 0 nikilaram/R .
SFX S 0 nikilarammas/R .
SFX S 0 dagi/R .
SFX S 0 dagimas/R .
SFX S 0 dagiyam/R .
SFX S 0 dagiyammas/R .
SFX S 0 dagilar/R .
SFX S 0 dagilarmas/R .
SFX S 0 dagilaram/R .
SFX S 0 dagilarammas/R .
SFX S 0 gacha .
SFX S 0 gachaning .
SFX S 0 gachani .
SFX S 0 gachalar .
SFX S 0 gachalarning .
SFX S 0 gachalarni .
SFX S 0 niki .
SFX S 0 nikining .
SFX S 0 nikini .
SFX S 0 nikilar .
SFX S 0 nikilarning .
SFX S 0 nikilarni .
SFX S 0 dagi .
SFX S 0 dagining .
SFX S 0 dagini .
SFX S 0 dagilar .
SFX S 0 dagilarning .
SFX S 0 dagilarni .
SFX S 0 nikiga/R .
SFX S 0 nikigamas/R .
SFX S 0 nikigayam/R .
SFX S 0 nikigayammas/R .
SFX S 0 nikidan/R .
SFX S 0 nikidanmas/R .
SFX S 0 nikidanam/R .
SFX S 0 nikidanammas/R .
SFX S 0 nikida/R .
SFX S 0 nikidamas/R .
SFX S 0 nikidayam/R .
SFX S 0 nikidayammas/R .
SFX S 0 nikini/R .
SFX S 0 nikinimas/R .
SFX S 0 nikiniyam/R .
SFX S 0 nikiniyammas/R .
SFX S 0 nikilarga/R .
SFX S 0 nikilargamas/R .
SFX S 0 nikilargayam/R .
SFX S 0 nikilargayammas/R .
SFX S 0 nikilardan/R .
SFX S 0 nikilardanmas/R .
SFX S 0 nikilardanam/R .
SFX S 0 nikilardanammas/R .
SFX S 0 nikilarda/R .
SFX S 0 nikilardamas/R .
SFX S 0 nikilardayam/R .
SFX S 0 nikilardayammas/R .
SFX S 0 nikilarni/R .
SFX S 0 nikilarnimas/R .
SFX S 0 nikilarniyam/R .
SFX S 0 nikilarniyammas/R .
SFX S 0 nikicha .
SFX S 0 gina .
SFX S q qqina q
SFX S k kkina k

SFX T Y 6
SFX T 0 xon/ABVSR .
SFX T 0 bek/ABVSR .
SFX T 0 jon/ABVSR .
SFX T 0 xoʻja/ABVSR .
SFX T 0 toʻra/ABVSR .
SFX T 0 boy/ABVSR .

SFX U Y 2
SFX U 0 oy/ABVSR .
SFX U 0 xon/ABVSR .

SFX V Y 306
SFX V 0 dan/IJKLMQ .
SFX V 0 da/IJKLMQ .
SFX V 0 ni/IJKLMQ .
SFX V 0 ning/IJKLMQ .
SFX V 0 ga/IJKLMQ [^kq]
SFX V 0 ka/IJKLMQ k
SFX V gʻ gʻga/IJKLMQ gʻ
SFX V q qqa/IJKLMQ q
SFX V 0 dagi/N .
SFX V 0 dagi/IJKLMQ .
SFX V 0 dagim/IQ .
SFX V 0 dagimdan/IQ .
SFX V 0 dagimga/IQ .
SFX V 0 dagimda/IQ .
SFX V 0 dagimni/IQ .
SFX V 0 dagimning/IQ .
SFX V 0 dagimiz/IQ .
SFX V 0 dagimizdan/IQ .
SFX V 0 dagimizga/IQ .
SFX V 0 dagimizda/IQ .
SFX V 0 dagimizni/IQ .
SFX V 0 dagimizning/IQ .
SFX V 0 dagilarim/IQ .
SFX V 0 dagilarimdan/IQ .
SFX V 0 dagilarimga/IQ .
SFX V 0 dagilarimda/IQ .
SFX V 0 dagilarimni/IQ .
SFX V 0 dagilarimning/IQ .
SFX V 0 dagilarimiz/IQ .
SFX V 0 dagilarimizdan/IQ .
SFX V 0 dagilarimizga/IQ .
SFX V 0 dagilarimizda/IQ .
SFX V 0 dagilarimizni/IQ .
SFX V 0 dagilarimizning/IQ .
SFX V 0 daging/IQ .
SFX V 0 dagingdan/IQ .
SFX V 0 dagingda/IQ .
SFX V 0 dagingni/IQ .
SFX V 0 dagingning/IQ .
SFX V 0 dagingiz/IQ .
SFX V 0 dagingizdan/IQ .
SFX V 0 dagingizga/IQ .
SFX V 0 dagingizda/IQ .
SFX V 0 dagingizni/IQ .
SFX V 0 dagingizning/IQ .
SFX V 0 dagilaring/IQ .
SFX V 0 dagilaringdan/IQ .
SFX V 0 dagilaringda/IQ .
SFX V 0 dagilaringni/IQ .
SFX V 0 dagilaringning/IQ .
SFX V 0 dagilaringiz/IQ .
SFX V 0 dagilaringizdan/IQ .
SFX V 0 dagilaringizga/IQ .
SFX V 0 dagilaringizda/IQ .
SFX V 0 dagilaringizni/IQ .
SFX V 0 dagilaringizning/IQ .
SFX V 0 dagisi/IQ .
SFX V 0 dagisidan/IQ .
SFX V 0 dagisiga/IQ .
SFX V 0 dagisida/IQ .
SFX V 0 dagisini/IQ .
SFX V 0 dagisining/IQ .
SFX V 0 dagilari/IQ .
SFX V 0 dagilaridan/IQ .
SFX V 0 dagilariga/IQ .
SFX V 0 dagilarida/IQ .
SFX V 0 dagilarini/IQ .
SFX V 0 dagilarining/IQ .
SFX V 0 dagi/IQ .
SFX V 0 dagidan/IQ .
SFX V 0 dagiga/IQ .
SFX V 0 dagida/IQ .
SFX V 0 dagini/IQ .
SFX V 0 dagilar/IQ .
SFX V 0 dagilardan/IQ .
SFX V 0 dagilarga/IQ .
SFX V 0 dagilarda/IQ .
SFX V 0 dagilarni/IQ .
SFX V 0 dagining .
SFX V 0 dagilarning .
SFX V 0 dagidek .
SFX V 0 dagidekki .
SFX V 0 dagidekmi .
SFX V 0 dagidek-ku .
SFX V 0 dagidek-chi .
SFX V 0 dagidek-da .
SFX V 0 dagidekdir .
SFX V 0 dagidekdir-da .
SFX V 0 dagidekmikan .
SFX V 0 dagidekmas .
SFX V 0 dagidekmaski .
SFX V 0 dagidekmasmi .
SFX V 0 dagidekmas-ku .
SFX V 0 dagidekmas-chi .
SFX V 0 dagidekmas-da .
SFX V 0 dagidekmasdir .
SFX V 0 dagidekmasdir-da .
SFX V 0 dagidekmasmikan .
SFX V 0 dagiday .
SFX V 0 dagidayki .
SFX V 0 dagidaymi .
SFX V 0 dagiday-ku .
SFX V 0 dagiday-chi .
SFX V 0 dagiday-da .
SFX V 0 dagidaydir .
SFX V 0 dagidaydir-da .
SFX V 0 dagidaymikan .
SFX V 0 dagidaymas .
SFX V 0 dagidaymaski .
SFX V 0 dagidaymasmi .
SFX V 0 dagidaymas-ku .
SFX V 0 dagidaymas-chi .
SFX V 0 dagidaymas-da .
SFX V 0 dagidaymasdir .
SFX V 0 dagidaymasdir-da .
SFX V 0 dagidaymasmikan .
SFX V 0 dagilardek .
SFX V 0 dagilardekki .
SFX V 0 dagilardekmi .
SFX V 0 dagilardek-ku .
SFX V 0 dagilardek-chi .
SFX V 0 dagilardek-da .
SFX V 0 dagilardekdir .
SFX V 0 dagilardekdir-da .
SFX V 0 dagilardekmikan .
SFX V 0 dagilardekmas .
SFX V 0 dagilardekmaski .
SFX V 0 dagilardekmasmi .
SFX V 0 dagilardekmas-ku .
SFX V 0 dagilardekmas-chi .
SFX V 0 dagilardekmas-da .
SFX V 0 dagilardekmasdir .
SFX V 0 dagilardekmasdir-da .
SFX V 0 dagilardekmasmikan .
SFX V 0 dagilarday .
SFX V 0 dagilardayki .
SFX V 0 dagilardaymi .
SFX V 0 dagilarday-ku .
SFX V 0 dagilarday-chi .
SFX V 0 dagilarday-da .
SFX V 0 dagilardaydir .
SFX V 0 dagilardaydir-da .
SFX V 0 dagilardaymikan .
SFX V 0 dagilardaymas .
SFX V 0 dagilardaymaski .
SFX V 0 dagilardaymasmi .
SFX V 0 dagilardaymas-ku .
SFX V 0 dagilardaymas-chi .
SFX V 0 dagilardaymas-da .
SFX V 0 dagilardaymasdir .
SFX V 0 dagilardaymasdir-da .
SFX V 0 dagilardaymasmikan .
SFX V 0 niki/O .
SFX V 0 niki/IJKLMQ .
SFX V 0 nikining .
SFX V 0 nikidek .
SFX V 0 nikidekki .
SFX V 0 nikidekmi .
SFX V 0 nikidek-ku .
SFX V 0 nikidek-chi .
SFX V 0 nikidek-da .
SFX V 0 nikidekdir .
SFX V 0 nikidekdir-da .
SFX V 0 nikidekmikan .
SFX V 0 nikidekmas .
SFX V 0 nikidekmaski .
SFX V 0 nikidekmasmi .
SFX V 0 nikidekmas-ku .
SFX V 0 nikidekmas-chi .
SFX V 0 nikidekmas-da .
SFX V 0 nikidekmasdir .
SFX V 0 nikidekmasdir-da .
SFX V 0 nikidekmasmikan .
SFX V 0 nikiday .
SFX V 0 nikidayki .
SFX V 0 nikidaymi .
SFX V 0 nikiday-ku .
SFX V 0 nikiday-chi .
SFX V 0 nikiday-da .
SFX V 0 nikidaydir .
SFX V 0 nikidaydir-da .
SFX V 0 nikidaymikan .
SFX V 0 nikidaymas .
SFX V 0 nikidaymaski .
SFX V 0 nikidaymasmi .
SFX V 0 nikidaymas-ku .
SFX V 0 nikidaymas-chi .
SFX V 0 nikidaymas-da .
SFX V 0 nikidaymasdir .
SFX V 0 nikidaymasdir-da .
SFX V 0 nikidaymasmikan .
SFX V 0 nikilardek .
SFX V 0 nikilardekki .
SFX V 0 nikilardekmi .
SFX V 0 nikilardek-ku .
SFX V 0 nikilardek-chi .
SFX V 0 nikilardek-da .
SFX V 0 nikilardekdir .
SFX V 0 nikilardekdir-da .
SFX V 0 nikilardekmikan .
SFX V 0 nikilardekmas .
SFX V 0 nikilardekmaski .
SFX V 0 nikilardekmasmi .
SFX V 0 nikilardekmas-ku .
SFX V 0 nikilardekmas-chi .
SFX V 0 nikilardekmas-da .
SFX V 0 nikilardekmasdir .
SFX V 0 nikilardekmasdir-da .
SFX V 0 nikilardekmasmikan .
SFX V 0 nikilarday .
SFX V 0 nikilardayki .
SFX V 0 nikilardaymi .
SFX V 0 nikilarday-ku .
SFX V 0 nikilarday-chi .
SFX V 0 nikilarday-da .
SFX V 0 nikilardaydir .
SFX V 0 nikilardaydir-da .
SFX V 0 nikilardaymikan .
SFX V 0 nikilardaymas .
SFX V 0 nikilardaymaski .
SFX V 0 nikilardaymasmi .
SFX V 0 nikilardaymas-ku .
SFX V 0 nikilardaymas-chi .
SFX V 0 nikilardaymas-da .
SFX V 0 nikilardaymasdir .
SFX V 0 nikilardaymasdir-da .
SFX V 0 nikilardaymasmikan .
SFX V 0 gacha/P .
SFX V 0 gacha/IJKLMQ .
SFX V 0 gacham/I .
SFX V 0 gachamdan/I .
SFX V 0 gachamga/I .
SFX V 0 gachamda/I .
SFX V 0 gachamni/I .
SFX V 0 gachamning/I .
SFX V 0 gachamiz/I .
SFX V 0 gachamizdan/I .
SFX V 0 gachamizga/I .
SFX V 0 gachamizda/I .
SFX V 0 gachamizni/I .
SFX V 0 gachamizning/I .
SFX V 0 gachalarim/I .
SFX V 0 gachalarimdan/I .
SFX V 0 gachalarimga/I .
SFX V 0 gachalarimda/I .
SFX V 0 gachalarimni/I .
SFX V 0 gachalarimning/I .
SFX V 0 gachalarimiz/I .
SFX V 0 gachalarimizdan/I .
SFX V 0 gachalarimizga/I .
SFX V 0 gachalarimizda/I .
SFX V 0 gachalarimizni/I .
SFX V 0 gachalarimizning/I .
SFX V 0 gachang/I .
SFX V 0 gachangdan/I .
SFX V 0 gachangda/I .
SFX V 0 gachangni/I .
SFX V 0 gachangning/I .
SFX V 0 gachangiz/I .
SFX V 0 gachangizdan/I .
SFX V 0 gachangizga/I .
SFX V 0 gachangizda/I .
SFX V 0 gachangizni/I .
SFX V 0 gachangizning/I .
SFX V 0 gachalaring/I .
SFX V 0 gachalaringdan/I .
SFX V 0 gachalaringda/I .
SFX V 0 gachalaringni/I .
SFX V 0 gachalaringning/I .
SFX V 0 gachalaringiz/I .
SFX V 0 gachalaringizdan/I .
SFX V 0 gachalaringizga/I .
SFX V 0 gachalaringizda/I .
SFX V 0 gachalaringizni/I .
SFX V 0 gachalaringizning/I .
SFX V 0 gachasi/I .
SFX V 0 gachasidan/I .
SFX V 0 gachasiga/I .
SFX V 0 gachasida/I .
SFX V 0 gachasini/I .
SFX V 0 gachasining/I .
SFX V 0 gachalari/I .
SFX V 0 gachalaridan/I .
SFX V 0 gachalariga/I .
SFX V 0 gachalarida/I .
SFX V 0 gachalarini/I .
SFX V 0 gachalarining/I .
SFX V 0 gachaning .
SFX V 0 gacha .
SFX V 0 gachaki .
SFX V 0 gachami .
SFX V 0 gacha-ku .
SFX V 0 gacha-chi .
SFX V 0 gacha-da .
SFX V 0 gachadir .
SFX V 0 gachadir-da .
SFX V 0 gachamikan .
SFX V 0 gachamas .
SFX V 0 gachamaski .
SFX V 0 gachamasmi .
SFX V 0 gachamas-ku .
SFX V 0 gachamas-chi .
SFX V 0 gachamas-da .
SFX V 0 gachamasdir .
SFX V 0 gachamasdir-da .
SFX V 0 gachamasmikan .

SFX W Y 11
SFX W 0 ndan/IJKL .
SFX W 0 nda/IJKL .
SFX W 0 ni/IJKL .
SFX W 0 ning .
SFX W 0 n/IJKL .
SFX W 0 nga/IJKL .
SFX W 0 ndagi/IJKLMN .
SFX W 0 ndagilar/IJKLMN .
SFX W 0 ngacha/IJKLMN .
SFX W 0 ningdek/IJKLMN .
SFX W 0 yam/IJKLMN .

SFX X Y 13670
SFX X 0 sin .
SFX X 0 ki .
SFX X 0 maki .
SFX X 0 gin-da .
SFX X 0 may .
SFX X 0 mayman .
SFX X 0 maymiz .
SFX X 0 ma .
SFX X 0 mang .
SFX X 0 maysan .
SFX X 0 maysiz .
SFX X 0 maysizlar .
SFX X 0 maydi .
SFX X 0 maydilar .
SFX X 0 mayin .
SFX X 0 magin-da .
SFX X 0 dimki .
SFX X 0 dik-ku .
SFX X 0 dimu .
SFX X 0 dim-ku .
SFX X 0 ding-ku .
SFX X 0 dingki .
SFX X 0 dingiz-ku .
SFX X 0 dingizki .
SFX X 0 diki .
SFX X 0 di-yu .
SFX X 0 dilarki .
SFX X 0 dilar-ku .
SFX X 0 tib [aeiou]
SFX X 0 tibgina [aeiou]
SFX X 0 tib-ku [aeiou]
SFX X 0 tibmi [aeiou]
SFX X 0 tib-chi [aeiou]
SFX X 0 tibki [aeiou]
SFX X 0 dirib [^aeiou]
SFX X 0 diribgina [^aeiou]
SFX X 0 dirib-ku [^aeiou]
SFX X 0 diribmi [^aeiou]
SFX X 0 dirib-chi [^aeiou]
SFX X 0 diribki [^aeiou]
SFX X 0 mayotgan .
SFX X 0 mayotganki .
SFX X 0 mayotgan-ku .
SFX X 0 mayotgan-da .
SFX X 0 mayotgan-u .
SFX X 0 mayotgan-ov .
SFX X 0 mayotganmi .
SFX X 0 mayotganmikan .
SFX X 0 mayotgandim .
SFX X 0 mayotgandimki .
SFX X 0 mayotgandim-ku .
SFX X 0 mayotgandim-da .
SFX X 0 mayotgandim-u .
SFX X 0 mayotgandim-ov .
SFX X 0 mayotgandimmi .
SFX X 0 mayotgandimmikan .
SFX X 0 mayotgandik .
SFX X 0 mayotgandikki .
SFX X 0 mayotgandik-ku .
SFX X 0 mayotgandik-da .
SFX X 0 mayotgandik-u .
SFX X 0 mayotgandik-ov .
SFX X 0 mayotgandikmi .
SFX X 0 mayotgandikmikan .
SFX X 0 mayotganding .
SFX X 0 mayotgandingki .
SFX X 0 mayotganding-ku .
SFX X 0 mayotganding-da .
SFX X 0 mayotganding-u .
SFX X 0 mayotganding-ov .
SFX X 0 mayotgandingmi .
SFX X 0 mayotgandingmikan .
SFX X 0 mayotgandingiz .
SFX X 0 mayotgandingizki .
SFX X 0 mayotgandingiz-ku .
SFX X 0 mayotgandingiz-da .
SFX X 0 mayotgandingiz-u .
SFX X 0 mayotgandingiz-ov .
SFX X 0 mayotgandingizmi .
SFX X 0 mayotgandingizmikan .
SFX X 0 mayotgandingizlar .
SFX X 0 mayotgandingizlarki .
SFX X 0 mayotgandingizlar-ku .
SFX X 0 mayotgandingizlar-da .
SFX X 0 mayotgandingizlar-u .
SFX X 0 mayotgandingizlar-ov .
SFX X 0 mayotgandingizlarmi .
SFX X 0 mayotgandingizlarmikan .
SFX X 0 mayotgandi .
SFX X 0 mayotgandiki .
SFX X 0 mayotgandi-ku .
SFX X 0 mayotgandi-da .
SFX X 0 mayotgandi-yu .
SFX X 0 mayotgandi-ov .
SFX X 0 mayotgandimi .
SFX X 0 mayotgandimikan .
SFX X 0 mayotgandilar .
SFX X 0 mayotgandilarki .
SFX X 0 mayotgandilar-ku .
SFX X 0 mayotgandilar-da .
SFX X 0 mayotgandilar-u .
SFX X 0 mayotgandilar-ov .
SFX X 0 mayotgandilarmi .
SFX X 0 mayotgandilarmikan .
SFX X 0 mayotgandek .
SFX X 0 mayotgandekki .
SFX X 0 mayotgandek-ku .
SFX X 0 mayotgandek-da .
SFX X 0 mayotgandek-u .
SFX X 0 mayotgandek-ov .
SFX X 0 mayotgandekmi .
SFX X 0 mayotgandekmikan .
SFX X 0 yotgan [aeiou]
SFX X 0 yotganki [aeiou]
SFX X 0 yotgan-ku [aeiou]
SFX X 0 yotgan-da [aeiou]
SFX X 0 yotgan-u [aeiou]
SFX X 0 yotgan-ov [aeiou]
SFX X 0 yotganmi [aeiou]
SFX X 0 yotganmikan [aeiou]
SFX X 0 yotgandim [aeiou]
SFX X 0 yotgandimki [aeiou]
SFX X 0 yotgandim-ku [aeiou]
SFX X 0 yotgandim-da [aeiou]
SFX X 0 yotgandim-u [aeiou]
SFX X 0 yotgandim-ov [aeiou]
SFX X 0 yotgandimmi [aeiou]
SFX X 0 yotgandimmikan [aeiou]
SFX X 0 yotgandik [aeiou]
SFX X 0 yotgandikki [aeiou]
SFX X 0 yotgandik-ku [aeiou]
SFX X 0 yotgandik-da [aeiou]
SFX X 0 yotgandik-u [aeiou]
SFX X 0 yotgandik-ov [aeiou]
SFX X 0 yotgandikmi [aeiou]
SFX X 0 yotgandikmikan [aeiou]
SFX X 0 yotganding [aeiou]
SFX X 0 yotgandingki [aeiou]
SFX X 0 yotganding-ku [aeiou]
SFX X 0 yotganding-da [aeiou]
SFX X 0 yotganding-u [aeiou]
SFX X 0 yotganding-ov [aeiou]
SFX X 0 yotgandingmi [aeiou]
SFX X 0 yotgandingmikan [aeiou]
SFX X 0 yotgandingiz [aeiou]
SFX X 0 yotgandingizki [aeiou]
SFX X 0 yotgandingiz-ku [aeiou]
SFX X 0 yotgandingiz-da [aeiou]
SFX X 0 yotgandingiz-u [aeiou]
SFX X 0 yotgandingiz-ov [aeiou]
SFX X 0 yotgandingizmi [aeiou]
SFX X 0 yotgandingizmikan [aeiou]
SFX X 0 yotgandingizlar [aeiou]
SFX X 0 yotgandingizlarki [aeiou]
SFX X 0 yotgandingizlar-ku [aeiou]
SFX X 0 yotgandingizlar-da [aeiou]
SFX X 0 yotgandingizlar-u [aeiou]
SFX X 0 yotgandingizlar-ov [aeiou]
SFX X 0 yotgandingizlarmi [aeiou]
SFX X 0 yotgandingizlarmikan [aeiou]
SFX X 0 yotgandi [aeiou]
SFX X 0 yotgandiki [aeiou]
SFX X 0 yotgandi-ku [aeiou]
SFX X 0 yotgandi-da [aeiou]
SFX X 0 yotgandi-yu [aeiou]
SFX X 0 yotgandi-ov [aeiou]
SFX X 0 yotgandimi [aeiou]
SFX X 0 yotgandimikan [aeiou]
SFX X 0 yotgandilar [aeiou]
SFX X 0 yotgandilarki [aeiou]
SFX X 0 yotgandilar-ku [aeiou]
SFX X 0 yotgandilar-da [aeiou]
SFX X 0 yotgandilar-u [aeiou]
SFX X 0 yotgandilar-ov [aeiou]
SFX X 0 yotgandilarmi [aeiou]
SFX X 0 yotgandilarmikan [aeiou]
SFX X 0 yotgandek [aeiou]
SFX X 0 yotgandekki [aeiou]
SFX X 0 yotgandek-ku [aeiou]
SFX X 0 yotgandek-da [aeiou]
SFX X 0 yotgandek-u [aeiou]
SFX X 0 yotgandek-ov [aeiou]
SFX X 0 yotgandekmi [aeiou]
SFX X 0 yotgandekmikan [aeiou]
SFX X 0 ayotgan [^aeiou]
SFX X 0 ayotganki [^aeiou]
SFX X 0 ayotgan-ku [^aeiou]
SFX X 0 ayotgan-da [^aeiou]
SFX X 0 ayotgan-u [^aeiou]
SFX X 0 ayotgan-ov [^aeiou]
SFX X 0 ayotganmi [^aeiou]
SFX X 0 ayotganmikan [^aeiou]
SFX X 0 ayotgandim [^aeiou]
SFX X 0 ayotgandimki [^aeiou]
SFX X 0 ayotgandim-ku [^aeiou]
SFX X 0 ayotgandim-da [^aeiou]
SFX X 0 ayotgandim-u [^aeiou]
SFX X 0 ayotgandim-ov [^aeiou]
SFX X 0 ayotgandimmi [^aeiou]
SFX X 0 ayotgandimmikan [^aeiou]
SFX X 0 ayotgandik [^aeiou]
SFX X 0 ayotgandikki [^aeiou]
SFX X 0 ayotgandik-ku [^aeiou]
SFX X 0 ayotgandik-da [^aeiou]
SFX X 0 ayotgandik-u [^aeiou]
SFX X 0 ayotgandik-ov [^aeiou]
SFX X 0 ayotgandikmi [^aeiou]
SFX X 0 ayotgandikmikan [^aeiou]
SFX X 0 ayotganding [^aeiou]
SFX X 0 ayotgandingki [^aeiou]
SFX X 0 ayotganding-ku [^aeiou]
SFX X 0 ayotganding-da [^aeiou]
SFX X 0 ayotganding-u [^aeiou]
SFX X 0 ayotganding-ov [^aeiou]
SFX X 0 ayotgandingmi [^aeiou]
SFX X 0 ayotgandingmikan [^aeiou]
SFX X 0 ayotgandingiz [^aeiou]
SFX X 0 ayotgandingizki [^aeiou]
SFX X 0 ayotgandingiz-ku [^aeiou]
SFX X 0 ayotgandingiz-da [^aeiou]
SFX X 0 ayotgandingiz-u [^aeiou]
SFX X 0 ayotgandingiz-ov [^aeiou]
SFX X 0 ayotgandingizmi [^aeiou]
SFX X 0 ayotgandingizmikan [^aeiou]
SFX X 0 ayotgandingizlar [^aeiou]
SFX X 0 ayotgandingizlarki [^aeiou]
SFX X 0 ayotgandingizlar-ku [^aeiou]
SFX X 0 ayotgandingizlar-da [^aeiou]
SFX X 0 ayotgandingizlar-u [^aeiou]
SFX X 0 ayotgandingizlar-ov [^aeiou]
SFX X 0 ayotgandingizlarmi [^aeiou]
SFX X 0 ayotgandingizlarmikan [^aeiou]
SFX X 0 ayotgandi [^aeiou]
SFX X 0 ayotgandiki [^aeiou]
SFX X 0 ayotgandi-ku [^aeiou]
SFX X 0 ayotgandi-da [^aeiou]
SFX X 0 ayotgandi-yu [^aeiou]
SFX X 0 ayotgandi-ov [^aeiou]
SFX X 0 ayotgandimi [^aeiou]
SFX X 0 ayotgandimikan [^aeiou]
SFX X 0 ayotgandilar [^aeiou]
SFX X 0 ayotgandilarki [^aeiou]
SFX X 0 ayotgandilar-ku [^aeiou]
SFX X 0 ayotgandilar-da [^aeiou]
SFX X 0 ayotgandilar-u [^aeiou]
SFX X 0 ayotgandilar-ov [^aeiou]
SFX X 0 ayotgandilarmi [^aeiou]
SFX X 0 ayotgandilarmikan [^aeiou]
SFX X 0 ayotgandek [^aeiou]
SFX X 0 ayotgandekki [^aeiou]
SFX X 0 ayotgandek-ku [^aeiou]
SFX X 0 ayotgandek-da [^aeiou]
SFX X 0 ayotgandek-u [^aeiou]
SFX X 0 ayotgandek-ov [^aeiou]
SFX X 0 ayotgandekmi [^aeiou]
SFX X 0 ayotgandekmikan [^aeiou]
SFX X 0 mayotgandek-a .
SFX X 0 mayotgandekman .
SFX X 0 mayotgandekman-a .
SFX X 0 mayotgandekmanki .
SFX X 0 mayotgandekman-ku .
SFX X 0 mayotgandekman-da .
SFX X 0 mayotgandekman-u .
SFX X 0 mayotgandekman-ov .
SFX X 0 mayotgandekmanmi .
SFX X 0 mayotgandekmanmikan .
SFX X 0 mayotgandekmiz .
SFX X 0 mayotgandekmiz-a .
SFX X 0 mayotgandekmizki .
SFX X 0 mayotgandekmiz-ku .
SFX X 0 mayotgandekmiz-da .
SFX X 0 mayotgandekmiz-u .
SFX X 0 mayotgandekmiz-ov .
SFX X 0 mayotgandekmizmi .
SFX X 0 mayotgandekmizmikan .
SFX X 0 mayotgandeksan .
SFX X 0 mayotgandeksan-a .
SFX X 0 mayotgandeksanki .
SFX X 0 mayotgandeksan-ku .
SFX X 0 mayotgandeksan-da .
SFX X 0 mayotgandeksan-u .
SFX X 0 mayotgandeksan-ov .
SFX X 0 mayotgandeksanmi .
SFX X 0 mayotgandeksanmikan .
SFX X 0 mayotgandeksiz .
SFX X 0 mayotgandeksiz-a .
SFX X 0 mayotgandeksizki .
SFX X 0 mayotgandeksiz-ku .
SFX X 0 mayotgandeksiz-da .
SFX X 0 mayotgandeksiz-u .
SFX X 0 mayotgandeksiz-ov .
SFX X 0 mayotgandeksizmi .
SFX X 0 mayotgandeksizmikan .
SFX X 0 mayotgandeksanlar .
SFX X 0 mayotgandeksanlar-a .
SFX X 0 mayotgandeksanlarki .
SFX X 0 mayotgandeksanlar-ku .
SFX X 0 mayotgandeksanlar-da .
SFX X 0 mayotgandeksanlar-u .
SFX X 0 mayotgandeksanlar-ov .
SFX X 0 mayotgandeksanlarmi .
SFX X 0 mayotgandeksanlarmikan .
SFX X 0 mayotgandeksizlar .
SFX X 0 mayotgandeksizlar-a .
SFX X 0 mayotgandeksizlarki .
SFX X 0 mayotgandeksizlar-ku .
SFX X 0 mayotgandeksizlar-da .
SFX X 0 mayotgandeksizlar-u .
SFX X 0 mayotgandeksizlar-ov .
SFX X 0 mayotgandeksizlarmi .
SFX X 0 mayotgandeksizlarmikan .
SFX X 0 mayotgandeklar .
SFX X 0 mayotgandeklar-a .
SFX X 0 mayotgandeklarki .
SFX X 0 mayotgandeklar-ku .
SFX X 0 mayotgandeklar-da .
SFX X 0 mayotgandeklar-u .
SFX X 0 mayotgandeklar-ov .
SFX X 0 mayotgandeklarmi .
SFX X 0 mayotgandeklarmikan .
SFX X 0 yotgandek-a [aeiou]
SFX X 0 yotgandekman [aeiou]
SFX X 0 yotgandekman-a [aeiou]
SFX X 0 yotgandekmanki [aeiou]
SFX X 0 yotgandekman-ku [aeiou]
SFX X 0 yotgandekman-da [aeiou]
SFX X 0 yotgandekman-u [aeiou]
SFX X 0 yotgandekman-ov [aeiou]
SFX X 0 yotgandekmanmi [aeiou]
SFX X 0 yotgandekmanmikan [aeiou]
SFX X 0 yotgandekmiz [aeiou]
SFX X 0 yotgandekmiz-a [aeiou]
SFX X 0 yotgandekmizki [aeiou]
SFX X 0 yotgandekmiz-ku [aeiou]
SFX X 0 yotgandekmiz-da [aeiou]
SFX X 0 yotgandekmiz-u [aeiou]
SFX X 0 yotgandekmiz-ov [aeiou]
SFX X 0 yotgandekmizmi [aeiou]
SFX X 0 yotgandekmizmikan [aeiou]
SFX X 0 yotgandeksan [aeiou]
SFX X 0 yotgandeksan-a [aeiou]
SFX X 0 yotgandeksanki [aeiou]
SFX X 0 yotgandeksan-ku [aeiou]
SFX X 0 yotgandeksan-da [aeiou]
SFX X 0 yotgandeksan-u [aeiou]
SFX X 0 yotgandeksan-ov [aeiou]
SFX X 0 yotgandeksanmi [aeiou]
SFX X 0 yotgandeksanmikan [aeiou]
SFX X 0 yotgandeksiz [aeiou]
SFX X 0 yotgandeksiz-a [aeiou]
SFX X 0 yotgandeksizki [aeiou]
SFX X 0 yotgandeksiz-ku [aeiou]
SFX X 0 yotgandeksiz-da [aeiou]
SFX X 0 yotgandeksiz-u [aeiou]
SFX X 0 yotgandeksiz-ov [aeiou]
SFX X 0 yotgandeksizmi [aeiou]
SFX X 0 yotgandeksizmikan [aeiou]
SFX X 0 yotgandeksanlar [aeiou]
SFX X 0 yotgandeksanlar-a [aeiou]
SFX X 0 yotgandeksanlarki [aeiou]
SFX X 0 yotgandeksanlar-ku [aeiou]
SFX X 0 yotgandeksanlar-da [aeiou]
SFX X 0 yotgandeksanlar-u [aeiou]
SFX X 0 yotgandeksanlar-ov [aeiou]
SFX X 0 yotgandeksanlarmi [aeiou]
SFX X 0 yotgandeksanlarmikan [aeiou]
SFX X 0 yotgandeksizlar [aeiou]
SFX X 0 yotgandeksizlar-a [aeiou]
SFX X 0 yotgandeksizlarki [aeiou]
SFX X 0 yotgandeksizlar-ku [aeiou]
SFX X 0 yotgandeksizlar-da [aeiou]
SFX X 0 yotgandeksizlar-u [aeiou]
SFX X 0 yotgandeksizlar-ov [aeiou]
SFX X 0 yotgandeksizlarmi [aeiou]
SFX X 0 yotgandeksizlarmikan [aeiou]
SFX X 0 yotgandeklar [aeiou]
SFX X 0 yotgandeklar-a [aeiou]
SFX X 0 yotgandeklarki [aeiou]
SFX X 0 yotgandeklar-ku [aeiou]
SFX X 0 yotgandeklar-da [aeiou]
SFX X 0 yotgandeklar-u [aeiou]
SFX X 0 yotgandeklar-ov [aeiou]
SFX X 0 yotgandeklarmi [aeiou]
SFX X 0 yotgandeklarmikan [aeiou]
SFX X 0 ayotgandek-a [^aeiou]
SFX X 0 ayotgandekman [^aeiou]
SFX X 0 ayotgandekman-a [^aeiou]
SFX X 0 ayotgandekmanki [^aeiou]
SFX X 0 ayotgandekman-ku [^aeiou]
SFX X 0 ayotgandekman-da [^aeiou]
SFX X 0 ayotgandekman-u [^aeiou]
SFX X 0 ayotgandekman-ov [^aeiou]
SFX X 0 ayotgandekmanmi [^aeiou]
SFX X 0 ayotgandekmanmikan [^aeiou]
SFX X 0 ayotgandekmiz [^aeiou]
SFX X 0 ayotgandekmiz-a [^aeiou]
SFX X 0 ayotgandekmizki [^aeiou]
SFX X 0 ayotgandekmiz-ku [^aeiou]
SFX X 0 ayotgandekmiz-da [^aeiou]
SFX X 0 ayotgandekmiz-u [^aeiou]
SFX X 0 ayotgandekmiz-ov [^aeiou]
SFX X 0 ayotgandekmizmi [^aeiou]
SFX X 0 ayotgandekmizmikan [^aeiou]
SFX X 0 ayotgandeksan [^aeiou]
SFX X 0 ayotgandeksan-a [^aeiou]
SFX X 0 ayotgandeksanki [^aeiou]
SFX X 0 ayotgandeksan-ku [^aeiou]
SFX X 0 ayotgandeksan-da [^aeiou]
SFX X 0 ayotgandeksan-u [^aeiou]
SFX X 0 ayotgandeksan-ov [^aeiou]
SFX X 0 ayotgandeksanmi [^aeiou]
SFX X 0 ayotgandeksanmikan [^aeiou]
SFX X 0 ayotgandeksiz [^aeiou]
SFX X 0 ayotgandeksiz-a [^aeiou]
SFX X 0 ayotgandeksizki [^aeiou]
SFX X 0 ayotgandeksiz-ku [^aeiou]
SFX X 0 ayotgandeksiz-da [^aeiou]
SFX X 0 ayotgandeksiz-u [^aeiou]
SFX X 0 ayotgandeksiz-ov [^aeiou]
SFX X 0 ayotgandeksizmi [^aeiou]
SFX X 0 ayotgandeksizmikan [^aeiou]
SFX X 0 ayotgandeksanlar [^aeiou]
SFX X 0 ayotgandeksanlar-a [^aeiou]
SFX X 0 ayotgandeksanlarki [^aeiou]
SFX X 0 ayotgandeksanlar-ku [^aeiou]
SFX X 0 ayotgandeksanlar-da [^aeiou]
SFX X 0 ayotgandeksanlar-u [^aeiou]
SFX X 0 ayotgandeksanlar-ov [^aeiou]
SFX X 0 ayotgandeksanlarmi [^aeiou]
SFX X 0 ayotgandeksanlarmikan [^aeiou]
SFX X 0 ayotgandeksizlar [^aeiou]
SFX X 0 ayotgandeksizlar-a [^aeiou]
SFX X 0 ayotgandeksizlarki [^aeiou]
SFX X 0 ayotgandeksizlar-ku [^aeiou]
SFX X 0 ayotgandeksizlar-da [^aeiou]
SFX X 0 ayotgandeksizlar-u [^aeiou]
SFX X 0 ayotgandeksizlar-ov [^aeiou]
SFX X 0 ayotgandeksizlarmi [^aeiou]
SFX X 0 ayotgandeksizlarmikan [^aeiou]
SFX X 0 ayotgandeklar [^aeiou]
SFX X 0 ayotgandeklar-a [^aeiou]
SFX X 0 ayotgandeklarki [^aeiou]
SFX X 0 ayotgandeklar-ku [^aeiou]
SFX X 0 ayotgandeklar-da [^aeiou]
SFX X 0 ayotgandeklar-u [^aeiou]
SFX X 0 ayotgandeklar-ov [^aeiou]
SFX X 0 ayotgandeklarmi [^aeiou]
SFX X 0 ayotgandeklarmikan [^aeiou]
SFX X 0 mayotgandir .
SFX X 0 mayotgandirki .
SFX X 0 mayotgandir-ku .
SFX X 0 mayotgandir-da .
SFX X 0 mayotgandir-u .
SFX X 0 mayotgandir-ov .
SFX X 0 mayotgandirmi .
SFX X 0 mayotgandirman .
SFX X 0 mayotgandirmanki .
SFX X 0 mayotgandirman-ku .
SFX X 0 mayotgandirman-da .
SFX X 0 mayotgandirman-u .
SFX X 0 mayotgandirman-ov .
SFX X 0 mayotgandirmanmi .
SFX X 0 mayotgandirmiz .
SFX X 0 mayotgandirmizki .
SFX X 0 mayotgandirmiz-ku .
SFX X 0 mayotgandirmiz-da .
SFX X 0 mayotgandirmiz-u .
SFX X 0 mayotgandirmiz-ov .
SFX X 0 mayotgandirmizmi .
SFX X 0 mayotgandirsan .
SFX X 0 mayotgandirsanki .
SFX X 0 mayotgandirsan-ku .
SFX X 0 mayotgandirsan-da .
SFX X 0 mayotgandirsan-u .
SFX X 0 mayotgandirsan-ov .
SFX X 0 mayotgandirsanmi .
SFX X 0 mayotgandirsiz .
SFX X 0 mayotgandirsizki .
SFX X 0 mayotgandirsiz-ku .
SFX X 0 mayotgandirsiz-da .
SFX X 0 mayotgandirsiz-u .
SFX X 0 mayotgandirsiz-ov .
SFX X 0 mayotgandirsizmi .
SFX X 0 mayotgandirsanlar .
SFX X 0 mayotgandirsanlarki .
SFX X 0 mayotgandirsanlar-ku .
SFX X 0 mayotgandirsanlar-da .
SFX X 0 mayotgandirsanlar-u .
SFX X 0 mayotgandirsanlar-ov .
SFX X 0 mayotgandirsanlarmi .
SFX X 0 mayotgandirsizlar .
SFX X 0 mayotgandirsizlarki .
SFX X 0 mayotgandirsizlar-ku .
SFX X 0 mayotgandirsizlar-da .
SFX X 0 mayotgandirsizlar-u .
SFX X 0 mayotgandirsizlar-ov .
SFX X 0 mayotgandirsizlarmi .
SFX X 0 mayotgandirlar .
SFX X 0 mayotgandirlarki .
SFX X 0 mayotgandirlar-ku .
SFX X 0 mayotgandirlar-da .
SFX X 0 mayotgandirlar-u .
SFX X 0 mayotgandirlar-ov .
SFX X 0 mayotgandirlarmi .
SFX X 0 yotgandir [aeiou]
SFX X 0 yotgandirki [aeiou]
SFX X 0 yotgandir-ku [aeiou]
SFX X 0 yotgandir-da [aeiou]
SFX X 0 yotgandir-u [aeiou]
SFX X 0 yotgandir-ov [aeiou]
SFX X 0 yotgandirmi [aeiou]
SFX X 0 yotgandirman [aeiou]
SFX X 0 yotgandirmanki [aeiou]
SFX X 0 yotgandirman-ku [aeiou]
SFX X 0 yotgandirman-da [aeiou]
SFX X 0 yotgandirman-u [aeiou]
SFX X 0 yotgandirman-ov [aeiou]
SFX X 0 yotgandirmanmi [aeiou]
SFX X 0 yotgandirmiz [aeiou]
SFX X 0 yotgandirmizki [aeiou]
SFX X 0 yotgandirmiz-ku [aeiou]
SFX X 0 yotgandirmiz-da [aeiou]
SFX X 0 yotgandirmiz-u [aeiou]
SFX X 0 yotgandirmiz-ov [aeiou]
SFX X 0 yotgandirmizmi [aeiou]
SFX X 0 yotgandirsan [aeiou]
SFX X 0 yotgandirsanki [aeiou]
SFX X 0 yotgandirsan-ku [aeiou]
SFX X 0 yotgandirsan-da [aeiou]
SFX X 0 yotgandirsan-u [aeiou]
SFX X 0 yotgandirsan-ov [aeiou]
SFX X 0 yotgandirsanmi [aeiou]
SFX X 0 yotgandirsiz [aeiou]
SFX X 0 yotgandirsizki [aeiou]
SFX X 0 yotgandirsiz-ku [aeiou]
SFX X 0 yotgandirsiz-da [aeiou]
SFX X 0 yotgandirsiz-u [aeiou]
SFX X 0 yotgandirsiz-ov [aeiou]
SFX X 0 yotgandirsizmi [aeiou]
SFX X 0 yotgandirsanlar [aeiou]
SFX X 0 yotgandirsanlarki [aeiou]
SFX X 0 yotgandirsanlar-ku [aeiou]
SFX X 0 yotgandirsanlar-da [aeiou]
SFX X 0 yotgandirsanlar-u [aeiou]
SFX X 0 yotgandirsanlar-ov [aeiou]
SFX X 0 yotgandirsanlarmi [aeiou]
SFX X 0 yotgandirsizlar [aeiou]
SFX X 0 yotgandirsizlarki [aeiou]
SFX X 0 yotgandirsizlar-ku [aeiou]
SFX X 0 yotgandirsizlar-da [aeiou]
SFX X 0 yotgandirsizlar-u [aeiou]
SFX X 0 yotgandirsizlar-ov [aeiou]
SFX X 0 yotgandirsizlarmi [aeiou]
SFX X 0 yotgandirlar [aeiou]
SFX X 0 yotgandirlarki [aeiou]
SFX X 0 yotgandirlar-ku [aeiou]
SFX X 0 yotgandirlar-da [aeiou]
SFX X 0 yotgandirlar-u [aeiou]
SFX X 0 yotgandirlar-ov [aeiou]
SFX X 0 yotgandirlarmi [aeiou]
SFX X 0 ayotgandir [^aeiou]
SFX X 0 ayotgandirki [^aeiou]
SFX X 0 ayotgandir-ku [^aeiou]
SFX X 0 ayotgandir-da [^aeiou]
SFX X 0 ayotgandir-u [^aeiou]
SFX X 0 ayotgandir-ov [^aeiou]
SFX X 0 ayotgandirmi [^aeiou]
SFX X 0 ayotgandirman [^aeiou]
SFX X 0 ayotgandirmanki [^aeiou]
SFX X 0 ayotgandirman-ku [^aeiou]
SFX X 0 ayotgandirman-da [^aeiou]
SFX X 0 ayotgandirman-u [^aeiou]
SFX X 0 ayotgandirman-ov [^aeiou]
SFX X 0 ayotgandirmanmi [^aeiou]
SFX X 0 ayotgandirmiz [^aeiou]
SFX X 0 ayotgandirmizki [^aeiou]
SFX X 0 ayotgandirmiz-ku [^aeiou]
SFX X 0 ayotgandirmiz-da [^aeiou]
SFX X 0 ayotgandirmiz-u [^aeiou]
SFX X 0 ayotgandirmiz-ov [^aeiou]
SFX X 0 ayotgandirmizmi [^aeiou]
SFX X 0 ayotgandirsan [^aeiou]
SFX X 0 ayotgandirsanki [^aeiou]
SFX X 0 ayotgandirsan-ku [^aeiou]
SFX X 0 ayotgandirsan-da [^aeiou]
SFX X 0 ayotgandirsan-u [^aeiou]
SFX X 0 ayotgandirsan-ov [^aeiou]
SFX X 0 ayotgandirsanmi [^aeiou]
SFX X 0 ayotgandirsiz [^aeiou]
SFX X 0 ayotgandirsizki [^aeiou]
SFX X 0 ayotgandirsiz-ku [^aeiou]
SFX X 0 ayotgandirsiz-da [^aeiou]
SFX X 0 ayotgandirsiz-u [^aeiou]
SFX X 0 ayotgandirsiz-ov [^aeiou]
SFX X 0 ayotgandirsizmi [^aeiou]
SFX X 0 ayotgandirsanlar [^aeiou]
SFX X 0 ayotgandirsanlarki [^aeiou]
SFX X 0 ayotgandirsanlar-ku [^aeiou]
SFX X 0 ayotgandirsanlar-da [^aeiou]
SFX X 0 ayotgandirsanlar-u [^aeiou]
SFX X 0 ayotgandirsanlar-ov [^aeiou]
SFX X 0 ayotgandirsanlarmi [^aeiou]
SFX X 0 ayotgandirsizlar [^aeiou]
SFX X 0 ayotgandirsizlarki [^aeiou]
SFX X 0 ayotgandirsizlar-ku [^aeiou]
SFX X 0 ayotgandirsizlar-da [^aeiou]
SFX X 0 ayotgandirsizlar-u [^aeiou]
SFX X 0 ayotgandirsizlar-ov [^aeiou]
SFX X 0 ayotgandirsizlarmi [^aeiou]
SFX X 0 ayotgandirlar [^aeiou]
SFX X 0 ayotgandirlarki [^aeiou]
SFX X 0 ayotgandirlar-ku [^aeiou]
SFX X 0 ayotgandirlar-da [^aeiou]
SFX X 0 ayotgandirlar-u [^aeiou]
SFX X 0 ayotgandirlar-ov [^aeiou]
SFX X 0 ayotgandirlarmi [^aeiou]
SFX X 0 mayotganmiki .
SFX X 0 mayotganmi-ku .
SFX X 0 mayotganmi-da .
SFX X 0 mayotganmi-yu .
SFX X 0 mayotganmi-ov .
SFX X 0 mayotganmimi .
SFX X 0 mayotganmidim .
SFX X 0 mayotganmidimki .
SFX X 0 mayotganmidim-ku .
SFX X 0 mayotganmidim-da .
SFX X 0 mayotganmidim-u .
SFX X 0 mayotganmidim-ov .
SFX X 0 mayotganmidimmi .
SFX X 0 mayotganmidik .
SFX X 0 mayotganmidikki .
SFX X 0 mayotganmidik-ku .
SFX X 0 mayotganmidik-da .
SFX X 0 mayotganmidik-u .
SFX X 0 mayotganmidik-ov .
SFX X 0 mayotganmidikmi .
SFX X 0 mayotganmiding .
SFX X 0 mayotganmidingki .
SFX X 0 mayotganmiding-ku .
SFX X 0 mayotganmiding-da .
SFX X 0 mayotganmiding-u .
SFX X 0 mayotganmiding-ov .
SFX X 0 mayotganmidingmi .
SFX X 0 mayotganmidingiz .
SFX X 0 mayotganmidingizki .
SFX X 0 mayotganmidingiz-ku .
SFX X 0 mayotganmidingiz-da .
SFX X 0 mayotganmidingiz-u .
SFX X 0 mayotganmidingiz-ov .
SFX X 0 mayotganmidingizmi .
SFX X 0 mayotganmidingizlar .
SFX X 0 mayotganmidingizlarki .
SFX X 0 mayotganmidingizlar-ku .
SFX X 0 mayotganmidingizlar-da .
SFX X 0 mayotganmidingizlar-u .
SFX X 0 mayotganmidingizlar-ov .
SFX X 0 mayotganmidingizlarmi .
SFX X 0 mayotganmidi .
SFX X 0 mayotganmidiki .
SFX X 0 mayotganmidi-ku .
SFX X 0 mayotganmidi-da .
SFX X 0 mayotganmidi-yu .
SFX X 0 mayotganmidi-ov .
SFX X 0 mayotganmidimi .
SFX X 0 mayotganmidilar .
SFX X 0 mayotganmidilarki .
SFX X 0 mayotganmidilar-ku .
SFX X 0 mayotganmidilar-da .
SFX X 0 mayotganmidilar-u .
SFX X 0 mayotganmidilar-ov .
SFX X 0 mayotganmidilarmi .
SFX X 0 yotganmiki [aeiou]
SFX X 0 yotganmi-ku [aeiou]
SFX X 0 yotganmi-da [aeiou]
SFX X 0 yotganmi-yu [aeiou]
SFX X 0 yotganmi-ov [aeiou]
SFX X 0 yotganmimi [aeiou]
SFX X 0 yotganmidim [aeiou]
SFX X 0 yotganmidimki [aeiou]
SFX X 0 yotganmidim-ku [aeiou]
SFX X 0 yotganmidim-da [aeiou]
SFX X 0 yotganmidim-u [aeiou]
SFX X 0 yotganmidim-ov [aeiou]
SFX X 0 yotganmidimmi [aeiou]
SFX X 0 yotganmidik [aeiou]
SFX X 0 yotganmidikki [aeiou]
SFX X 0 yotganmidik-ku [aeiou]
SFX X 0 yotganmidik-da [aeiou]
SFX X 0 yotganmidik-u [aeiou]
SFX X 0 yotganmidik-ov [aeiou]
SFX X 0 yotganmidikmi [aeiou]
SFX X 0 yotganmiding [aeiou]
SFX X 0 yotganmidingki [aeiou]
SFX X 0 yotganmiding-ku [aeiou]
SFX X 0 yotganmiding-da [aeiou]
SFX X 0 yotganmiding-u [aeiou]
SFX X 0 yotganmiding-ov [aeiou]
SFX X 0 yotganmidingmi [aeiou]
SFX X 0 yotganmidingiz [aeiou]
SFX X 0 yotganmidingizki [aeiou]
SFX X 0 yotganmidingiz-ku [aeiou]
SFX X 0 yotganmidingiz-da [aeiou]
SFX X 0 yotganmidingiz-u [aeiou]
SFX X 0 yotganmidingiz-ov [aeiou]
SFX X 0 yotganmidingizmi [aeiou]
SFX X 0 yotganmidingizlar [aeiou]
SFX X 0 yotganmidingizlarki [aeiou]
SFX X 0 yotganmidingizlar-ku [aeiou]
SFX X 0 yotganmidingizlar-da [aeiou]
SFX X 0 yotganmidingizlar-u [aeiou]
SFX X 0 yotganmidingizlar-ov [aeiou]
SFX X 0 yotganmidingizlarmi [aeiou]
SFX X 0 yotganmidi [aeiou]
SFX X 0 yotganmidiki [aeiou]
SFX X 0 yotganmidi-ku [aeiou]
SFX X 0 yotganmidi-da [aeiou]
SFX X 0 yotganmidi-yu [aeiou]
SFX X 0 yotganmidi-ov [aeiou]
SFX X 0 yotganmidimi [aeiou]
SFX X 0 yotganmidilar [aeiou]
SFX X 0 yotganmidilarki [aeiou]
SFX X 0 yotganmidilar-ku [aeiou]
SFX X 0 yotganmidilar-da [aeiou]
SFX X 0 yotganmidilar-u [aeiou]
SFX X 0 yotganmidilar-ov [aeiou]
SFX X 0 yotganmidilarmi [aeiou]
SFX X 0 ayotganmiki [^aeiou]
SFX X 0 ayotganmi-ku [^aeiou]
SFX X 0 ayotganmi-da [^aeiou]
SFX X 0 ayotganmi-yu [^aeiou]
SFX X 0 ayotganmi-ov [^aeiou]
SFX X 0 ayotganmimi [^aeiou]
SFX X 0 ayotganmidim [^aeiou]
SFX X 0 ayotganmidimki [^aeiou]
SFX X 0 ayotganmidim-ku [^aeiou]
SFX X 0 ayotganmidim-da [^aeiou]
SFX X 0 ayotganmidim-u [^aeiou]
SFX X 0 ayotganmidim-ov [^aeiou]
SFX X 0 ayotganmidimmi [^aeiou]
SFX X 0 ayotganmidik [^aeiou]
SFX X 0 ayotganmidikki [^aeiou]
SFX X 0 ayotganmidik-ku [^aeiou]
SFX X 0 ayotganmidik-da [^aeiou]
SFX X 0 ayotganmidik-u [^aeiou]
SFX X 0 ayotganmidik-ov [^aeiou]
SFX X 0 ayotganmidikmi [^aeiou]
SFX X 0 ayotganmiding [^aeiou]
SFX X 0 ayotganmidingki [^aeiou]
SFX X 0 ayotganmiding-ku [^aeiou]
SFX X 0 ayotganmiding-da [^aeiou]
SFX X 0 ayotganmiding-u [^aeiou]
SFX X 0 ayotganmiding-ov [^aeiou]
SFX X 0 ayotganmidingmi [^aeiou]
SFX X 0 ayotganmidingiz [^aeiou]
SFX X 0 ayotganmidingizki [^aeiou]
SFX X 0 ayotganmidingiz-ku [^aeiou]
SFX X 0 ayotganmidingiz-da [^aeiou]
SFX X 0 ayotganmidingiz-u [^aeiou]
SFX X 0 ayotganmidingiz-ov [^aeiou]
SFX X 0 ayotganmidingizmi [^aeiou]
SFX X 0 ayotganmidingizlar [^aeiou]
SFX X 0 ayotganmidingizlarki [^aeiou]
SFX X 0 ayotganmidingizlar-ku [^aeiou]
SFX X 0 ayotganmidingizlar-da [^aeiou]
SFX X 0 ayotganmidingizlar-u [^aeiou]
SFX X 0 ayotganmidingizlar-ov [^aeiou]
SFX X 0 ayotganmidingizlarmi [^aeiou]
SFX X 0 ayotganmidi [^aeiou]
SFX X 0 ayotganmidiki [^aeiou]
SFX X 0 ayotganmidi-ku [^aeiou]
SFX X 0 ayotganmidi-da [^aeiou]
SFX X 0 ayotganmidi-yu [^aeiou]
SFX X 0 ayotganmidi-ov [^aeiou]
SFX X 0 ayotganmidimi [^aeiou]
SFX X 0 ayotganmidilar [^aeiou]
SFX X 0 ayotganmidilarki [^aeiou]
SFX X 0 ayotganmidilar-ku [^aeiou]
SFX X 0 ayotganmidilar-da [^aeiou]
SFX X 0 ayotganmidilar-u [^aeiou]
SFX X 0 ayotganmidilar-ov [^aeiou]
SFX X 0 ayotganmidilarmi [^aeiou]
SFX X 0 mayotganmikanki .
SFX X 0 mayotganmikanman .
SFX X 0 mayotganmikanmanki .
SFX X 0 mayotganmikanmiz .
SFX X 0 mayotganmikanmizki .
SFX X 0 mayotganmikansan .
SFX X 0 mayotganmikansanki .
SFX X 0 mayotganmikansiz .
SFX X 0 mayotganmikansizki .
SFX X 0 mayotganmikansanlar .
SFX X 0 mayotganmikansanlarki .
SFX X 0 mayotganmikansizlar .
SFX X 0 mayotganmikansizlarki .
SFX X 0 mayotganmikanlar .
SFX X 0 mayotganmikanlarki .
SFX X 0 yotganmikanki [aeiou]
SFX X 0 yotganmikanman [aeiou]
SFX X 0 yotganmikanmanki [aeiou]
SFX X 0 yotganmikanmiz [aeiou]
SFX X 0 yotganmikanmizki [aeiou]
SFX X 0 yotganmikansan [aeiou]
SFX X 0 yotganmikansanki [aeiou]
SFX X 0 yotganmikansiz [aeiou]
SFX X 0 yotganmikansizki [aeiou]
SFX X 0 yotganmikansanlar [aeiou]
SFX X 0 yotganmikansanlarki [aeiou]
SFX X 0 yotganmikansizlar [aeiou]
SFX X 0 yotganmikansizlarki [aeiou]
SFX X 0 yotganmikanlar [aeiou]
SFX X 0 yotganmikanlarki [aeiou]
SFX X 0 ayotganmikanki [^aeiou]
SFX X 0 ayotganmikanman [^aeiou]
SFX X 0 ayotganmikanmanki [^aeiou]
SFX X 0 ayotganmikanmiz [^aeiou]
SFX X 0 ayotganmikanmizki [^aeiou]
SFX X 0 ayotganmikansan [^aeiou]
SFX X 0 ayotganmikansanki [^aeiou]
SFX X 0 ayotganmikansiz [^aeiou]
SFX X 0 ayotganmikansizki [^aeiou]
SFX X 0 ayotganmikansanlar [^aeiou]
SFX X 0 ayotganmikansanlarki [^aeiou]
SFX X 0 ayotganmikansizlar [^aeiou]
SFX X 0 ayotganmikansizlarki [^aeiou]
SFX X 0 ayotganmikanlar [^aeiou]
SFX X 0 ayotganmikanlarki [^aeiou]
SFX X 0 mayotganni .
SFX X 0 mayotgannimi .
SFX X 0 mayotgannidir .
SFX X 0 mayotganni-da .
SFX X 0 mayotgannidir-da .
SFX X 0 mayotgannimikan .
SFX X 0 mayotganni-ku .
SFX X 0 mayotganning .
SFX X 0 mayotganningmi .
SFX X 0 mayotganningdir .
SFX X 0 mayotganning-da .
SFX X 0 mayotganningdir-da .
SFX X 0 mayotganningmikan .
SFX X 0 mayotganning-ku .
SFX X 0 mayotganga .
SFX X 0 mayotgangami .
SFX X 0 mayotgangadir .
SFX X 0 mayotganga-da .
SFX X 0 mayotgangadir-da .
SFX X 0 mayotgangamikan .
SFX X 0 mayotganga-ku .
SFX X 0 mayotgandan .
SFX X 0 mayotgandanmi .
SFX X 0 mayotgandandir .
SFX X 0 mayotgandan-da .
SFX X 0 mayotgandandir-da .
SFX X 0 mayotgandanmikan .
SFX X 0 mayotgandan-ku .
SFX X 0 mayotganda .
SFX X 0 mayotgandami .
SFX X 0 mayotgandadir .
SFX X 0 mayotganda-da .
SFX X 0 mayotgandadir-da .
SFX X 0 mayotgandamikan .
SFX X 0 mayotganda-ku .
SFX X 0 mayotganim .
SFX X 0 mayotganimmi .
SFX X 0 mayotganimdir .
SFX X 0 mayotganim-da .
SFX X 0 mayotganimdir-da .
SFX X 0 mayotganimmikan .
SFX X 0 mayotganim-ku .
SFX X 0 mayotganimni .
SFX X 0 mayotganimnimi .
SFX X 0 mayotganimnidir .
SFX X 0 mayotganimni-da .
SFX X 0 mayotganimnidir-da .
SFX X 0 mayotganimnimikan .
SFX X 0 mayotganimni-ku .
SFX X 0 mayotganimning .
SFX X 0 mayotganimningmi .
SFX X 0 mayotganimningdir .
SFX X 0 mayotganimning-da .
SFX X 0 mayotganimningdir-da .
SFX X 0 mayotganimningmikan .
SFX X 0 mayotganimning-ku .
SFX X 0 mayotganimga .
SFX X 0 mayotganimgami .
SFX X 0 mayotganimgadir .
SFX X 0 mayotganimga-da .
SFX X 0 mayotganimgadir-da .
SFX X 0 mayotganimgamikan .
SFX X 0 mayotganimga-ku .
SFX X 0 mayotganimdan .
SFX X 0 mayotganimdanmi .
SFX X 0 mayotganimdandir .
SFX X 0 mayotganimdan-da .
SFX X 0 mayotganimdandir-da .
SFX X 0 mayotganimdanmikan .
SFX X 0 mayotganimdan-ku .
SFX X 0 mayotganimda .
SFX X 0 mayotganimdami .
SFX X 0 mayotganimdadir .
SFX X 0 mayotganimda-da .
SFX X 0 mayotganimdadir-da .
SFX X 0 mayotganimdamikan .
SFX X 0 mayotganimda-ku .
SFX X 0 mayotganimiz .
SFX X 0 mayotganimizmi .
SFX X 0 mayotganimizdir .
SFX X 0 mayotganimiz-da .
SFX X 0 mayotganimizdir-da .
SFX X 0 mayotganimizmikan .
SFX X 0 mayotganimiz-ku .
SFX X 0 mayotganimizni .
SFX X 0 mayotganimiznimi .
SFX X 0 mayotganimiznidir .
SFX X 0 mayotganimizni-da .
SFX X 0 mayotganimiznidir-da .
SFX X 0 mayotganimiznimikan .
SFX X 0 mayotganimizni-ku .
SFX X 0 mayotganimizning .
SFX X 0 mayotganimizningmi .
SFX X 0 mayotganimizningdir .
SFX X 0 mayotganimizning-da .
SFX X 0 mayotganimizningdir-da .
SFX X 0 mayotganimizningmikan .
SFX X 0 mayotganimizning-ku .
SFX X 0 mayotganimizga .
SFX X 0 mayotganimizgami .
SFX X 0 mayotganimizgadir .
SFX X 0 mayotganimizga-da .
SFX X 0 mayotganimizgadir-da .
SFX X 0 mayotganimizgamikan .
SFX X 0 mayotganimizga-ku .
SFX X 0 mayotganimizdan .
SFX X 0 mayotganimizdanmi .
SFX X 0 mayotganimizdandir .
SFX X 0 mayotganimizdan-da .
SFX X 0 mayotganimizdandir-da .
SFX X 0 mayotganimizdanmikan .
SFX X 0 mayotganimizdan-ku .
SFX X 0 mayotganimizda .
SFX X 0 mayotganimizdami .
SFX X 0 mayotganimizdadir .
SFX X 0 mayotganimizda-da .
SFX X 0 mayotganimizdadir-da .
SFX X 0 mayotganimizdamikan .
SFX X 0 mayotganimizda-ku .
SFX X 0 mayotganing .
SFX X 0 mayotganingmi .
SFX X 0 mayotganingdir .
SFX X 0 mayotganing-da .
SFX X 0 mayotganingdir-da .
SFX X 0 mayotganingmikan .
SFX X 0 mayotganing-ku .
SFX X 0 mayotganingni .
SFX X 0 mayotganingnimi .
SFX X 0 mayotganingnidir .
SFX X 0 mayotganingni-da .
SFX X 0 mayotganingnidir-da .
SFX X 0 mayotganingnimikan .
SFX X 0 mayotganingni-ku .
SFX X 0 mayotganingning .
SFX X 0 mayotganingningmi .
SFX X 0 mayotganingningdir .
SFX X 0 mayotganingning-da .
SFX X 0 mayotganingningdir-da .
SFX X 0 mayotganingningmikan .
SFX X 0 mayotganingning-ku .
SFX X 0 mayotganingga .
SFX X 0 mayotganinggami .
SFX X 0 mayotganinggadir .
SFX X 0 mayotganingga-da .
SFX X 0 mayotganinggadir-da .
SFX X 0 mayotganinggamikan .
SFX X 0 mayotganingga-ku .
SFX X 0 mayotganingdan .
SFX X 0 mayotganingdanmi .
SFX X 0 mayotganingdandir .
SFX X 0 mayotganingdan-da .
SFX X 0 mayotganingdandir-da .
SFX X 0 mayotganingdanmikan .
SFX X 0 mayotganingdan-ku .
SFX X 0 mayotganingda .
SFX X 0 mayotganingdami .
SFX X 0 mayotganingdadir .
SFX X 0 mayotganingda-da .
SFX X 0 mayotganingdadir-da .
SFX X 0 mayotganingdamikan .
SFX X 0 mayotganingda-ku .
SFX X 0 mayotganingiz .
SFX X 0 mayotganingizmi .
SFX X 0 mayotganingizdir .
SFX X 0 mayotganingiz-da .
SFX X 0 mayotganingizdir-da .
SFX X 0 mayotganingizmikan .
SFX X 0 mayotganingiz-ku .
SFX X 0 mayotganingizni .
SFX X 0 mayotganingiznimi .
SFX X 0 mayotganingiznidir .
SFX X 0 mayotganingizni-da .
SFX X 0 mayotganingiznidir-da .
SFX X 0 mayotganingiznimikan .
SFX X 0 mayotganingizni-ku .
SFX X 0 mayotganingizning .
SFX X 0 mayotganingizningmi .
SFX X 0 mayotganingizningdir .
SFX X 0 mayotganingizning-da .
SFX X 0 mayotganingizningdir-da .
SFX X 0 mayotganingizningmikan .
SFX X 0 mayotganingizning-ku .
SFX X 0 mayotganingizga .
SFX X 0 mayotganingizgami .
SFX X 0 mayotganingizgadir .
SFX X 0 mayotganingizga-da .
SFX X 0 mayotganingizgadir-da .
SFX X 0 mayotganingizgamikan .
SFX X 0 mayotganingizga-ku .
SFX X 0 mayotganingizdan .
SFX X 0 mayotganingizdanmi .
SFX X 0 mayotganingizdandir .
SFX X 0 mayotganingizdan-da .
SFX X 0 mayotganingizdandir-da .
SFX X 0 mayotganingizdanmikan .
SFX X 0 mayotganingizdan-ku .
SFX X 0 mayotganingizda .
SFX X 0 mayotganingizdami .
SFX X 0 mayotganingizdadir .
SFX X 0 mayotganingizda-da .
SFX X 0 mayotganingizdadir-da .
SFX X 0 mayotganingizdamikan .
SFX X 0 mayotganingizda-ku .
SFX X 0 mayotgani .
SFX X 0 mayotganimi .
SFX X 0 mayotganidir .
SFX X 0 mayotgani-da .
SFX X 0 mayotganidir-da .
SFX X 0 mayotganimikan .
SFX X 0 mayotgani-ku .
SFX X 0 mayotganini .
SFX X 0 mayotganinimi .
SFX X 0 mayotganinidir .
SFX X 0 mayotganini-da .
SFX X 0 mayotganinidir-da .
SFX X 0 mayotganinimikan .
SFX X 0 mayotganini-ku .
SFX X 0 mayotganining .
SFX X 0 mayotganiningmi .
SFX X 0 mayotganiningdir .
SFX X 0 mayotganining-da .
SFX X 0 mayotganiningdir-da .
SFX X 0 mayotganiningmikan .
SFX X 0 mayotganining-ku .
SFX X 0 mayotganiga .
SFX X 0 mayotganigami .
SFX X 0 mayotganigadir .
SFX X 0 mayotganiga-da .
SFX X 0 mayotganigadir-da .
SFX X 0 mayotganigamikan .
SFX X 0 mayotganiga-ku .
SFX X 0 mayotganidan .
SFX X 0 mayotganidanmi .
SFX X 0 mayotganidandir .
SFX X 0 mayotganidan-da .
SFX X 0 mayotganidandir-da .
SFX X 0 mayotganidanmikan .
SFX X 0 mayotganidan-ku .
SFX X 0 mayotganida .
SFX X 0 mayotganidami .
SFX X 0 mayotganidadir .
SFX X 0 mayotganida-da .
SFX X 0 mayotganidadir-da .
SFX X 0 mayotganidamikan .
SFX X 0 mayotganida-ku .
SFX X 0 mayotganlar .
SFX X 0 mayotganlarmi .
SFX X 0 mayotganlardir .
SFX X 0 mayotganlar-da .
SFX X 0 mayotganlardir-da .
SFX X 0 mayotganlarmikan .
SFX X 0 mayotganlar-ku .
SFX X 0 mayotganlarni .
SFX X 0 mayotganlarnimi .
SFX X 0 mayotganlarnidir .
SFX X 0 mayotganlarni-da .
SFX X 0 mayotganlarnidir-da .
SFX X 0 mayotganlarnimikan .
SFX X 0 mayotganlarni-ku .
SFX X 0 mayotganlarning .
SFX X 0 mayotganlarningmi .
SFX X 0 mayotganlarningdir .
SFX X 0 mayotganlarning-da .
SFX X 0 mayotganlarningdir-da .
SFX X 0 mayotganlarningmikan .
SFX X 0 mayotganlarning-ku .
SFX X 0 mayotganlarga .
SFX X 0 mayotganlargami .
SFX X 0 mayotganlargadir .
SFX X 0 mayotganlarga-da .
SFX X 0 mayotganlargadir-da .
SFX X 0 mayotganlargamikan .
SFX X 0 mayotganlarga-ku .
SFX X 0 mayotganlardan .
SFX X 0 mayotganlardanmi .
SFX X 0 mayotganlardandir .
SFX X 0 mayotganlardan-da .
SFX X 0 mayotganlardandir-da .
SFX X 0 mayotganlardanmikan .
SFX X 0 mayotganlardan-ku .
SFX X 0 mayotganlarda .
SFX X 0 mayotganlardami .
SFX X 0 mayotganlardadir .
SFX X 0 mayotganlarda-da .
SFX X 0 mayotganlardadir-da .
SFX X 0 mayotganlardamikan .
SFX X 0 mayotganlarda-ku .
SFX X 0 mayotganlarim .
SFX X 0 mayotganlarimmi .
SFX X 0 mayotganlarimdir .
SFX X 0 mayotganlarim-da .
SFX X 0 mayotganlarimdir-da .
SFX X 0 mayotganlarimmikan .
SFX X 0 mayotganlarim-ku .
SFX X 0 mayotganlarimni .
SFX X 0 mayotganlarimnimi .
SFX X 0 mayotganlarimnidir .
SFX X 0 mayotganlarimni-da .
SFX X 0 mayotganlarimnidir-da .
SFX X 0 mayotganlarimnimikan .
SFX X 0 mayotganlarimni-ku .
SFX X 0 mayotganlarimning .
SFX X 0 mayotganlarimningmi .
SFX X 0 mayotganlarimningdir .
SFX X 0 mayotganlarimning-da .
SFX X 0 mayotganlarimningdir-da .
SFX X 0 mayotganlarimningmikan .
SFX X 0 mayotganlarimning-ku .
SFX X 0 mayotganlarimga .
SFX X 0 mayotganlarimgami .
SFX X 0 mayotganlarimgadir .
SFX X 0 mayotganlarimga-da .
SFX X 0 mayotganlarimgadir-da .
SFX X 0 mayotganlarimgamikan .
SFX X 0 mayotganlarimga-ku .
SFX X 0 mayotganlarimdan .
SFX X 0 mayotganlarimdanmi .
SFX X 0 mayotganlarimdandir .
SFX X 0 mayotganlarimdan-da .
SFX X 0 mayotganlarimdandir-da .
SFX X 0 mayotganlarimdanmikan .
SFX X 0 mayotganlarimdan-ku .
SFX X 0 mayotganlarimda .
SFX X 0 mayotganlarimdami .
SFX X 0 mayotganlarimdadir .
SFX X 0 mayotganlarimda-da .
SFX X 0 mayotganlarimdadir-da .
SFX X 0 mayotganlarimdamikan .
SFX X 0 mayotganlarimda-ku .
SFX X 0 mayotganlarimiz .
SFX X 0 mayotganlarimizmi .
SFX X 0 mayotganlarimizdir .
SFX X 0 mayotganlarimiz-da .
SFX X 0 mayotganlarimizdir-da .
SFX X 0 mayotganlarimizmikan .
SFX X 0 mayotganlarimiz-ku .
SFX X 0 mayotganlarimizni .
SFX X 0 mayotganlarimiznimi .
SFX X 0 mayotganlarimiznidir .
SFX X 0 mayotganlarimizni-da .
SFX X 0 mayotganlarimiznidir-da .
SFX X 0 mayotganlarimiznimikan .
SFX X 0 mayotganlarimizni-ku .
SFX X 0 mayotganlarimizning .
SFX X 0 mayotganlarimizningmi .
SFX X 0 mayotganlarimizningdir .
SFX X 0 mayotganlarimizning-da .
SFX X 0 mayotganlarimizningdir-da .
SFX X 0 mayotganlarimizningmikan .
SFX X 0 mayotganlarimizning-ku .
SFX X 0 mayotganlarimizga .
SFX X 0 mayotganlarimizgami .
SFX X 0 mayotganlarimizgadir .
SFX X 0 mayotganlarimizga-da .
SFX X 0 mayotganlarimizgadir-da .
SFX X 0 mayotganlarimizgamikan .
SFX X 0 mayotganlarimizga-ku .
SFX X 0 mayotganlarimizdan .
SFX X 0 mayotganlarimizdanmi .
SFX X 0 mayotganlarimizdandir .
SFX X 0 mayotganlarimizdan-da .
SFX X 0 mayotganlarimizdandir-da .
SFX X 0 mayotganlarimizdanmikan .
SFX X 0 mayotganlarimizdan-ku .
SFX X 0 mayotganlarimizda .
SFX X 0 mayotganlarimizdami .
SFX X 0 mayotganlarimizdadir .
SFX X 0 mayotganlarimizda-da .
SFX X 0 mayotganlarimizdadir-da .
SFX X 0 mayotganlarimizdamikan .
SFX X 0 mayotganlarimizda-ku .
SFX X 0 mayotganlaring .
SFX X 0 mayotganlaringmi .
SFX X 0 mayotganlaringdir .
SFX X 0 mayotganlaring-da .
SFX X 0 mayotganlaringdir-da .
SFX X 0 mayotganlaringmikan .
SFX X 0 mayotganlaring-ku .
SFX X 0 mayotganlaringni .
SFX X 0 mayotganlaringnimi .
SFX X 0 mayotganlaringnidir .
SFX X 0 mayotganlaringni-da .
SFX X 0 mayotganlaringnidir-da .
SFX X 0 mayotganlaringnimikan .
SFX X 0 mayotganlaringni-ku .
SFX X 0 mayotganlaringning .
SFX X 0 mayotganlaringningmi .
SFX X 0 mayotganlaringningdir .
SFX X 0 mayotganlaringning-da .
SFX X 0 mayotganlaringningdir-da .
SFX X 0 mayotganlaringningmikan .
SFX X 0 mayotganlaringning-ku .
SFX X 0 mayotganlaringga .
SFX X 0 mayotganlaringgami .
SFX X 0 mayotganlaringgadir .
SFX X 0 mayotganlaringga-da .
SFX X 0 mayotganlaringgadir-da .
SFX X 0 mayotganlaringgamikan .
SFX X 0 mayotganlaringga-ku .
SFX X 0 mayotganlaringdan .
SFX X 0 mayotganlaringdanmi .
SFX X 0 mayotganlaringdandir .
SFX X 0 mayotganlaringdan-da .
SFX X 0 mayotganlaringdandir-da .
SFX X 0 mayotganlaringdanmikan .
SFX X 0 mayotganlaringdan-ku .
SFX X 0 mayotganlaringda .
SFX X 0 mayotganlaringdami .
SFX X 0 mayotganlaringdadir .
SFX X 0 mayotganlaringda-da .
SFX X 0 mayotganlaringdadir-da .
SFX X 0 mayotganlaringdamikan .
SFX X 0 mayotganlaringda-ku .
SFX X 0 mayotganlaringiz .
SFX X 0 mayotganlaringizmi .
SFX X 0 mayotganlaringizdir .
SFX X 0 mayotganlaringiz-da .
SFX X 0 mayotganlaringizdir-da .
SFX X 0 mayotganlaringizmikan .
SFX X 0 mayotganlaringiz-ku .
SFX X 0 mayotganlaringizni .
SFX X 0 mayotganlaringiznimi .
SFX X 0 mayotganlaringiznidir .
SFX X 0 mayotganlaringizni-da .
SFX X 0 mayotganlaringiznidir-da .
SFX X 0 mayotganlaringiznimikan .
SFX X 0 mayotganlaringizni-ku .
SFX X 0 mayotganlaringizning .
SFX X 0 mayotganlaringizningmi .
SFX X 0 mayotganlaringizningdir .
SFX X 0 mayotganlaringizning-da .
SFX X 0 mayotganlaringizningdir-da .
SFX X 0 mayotganlaringizningmikan .
SFX X 0 mayotganlaringizning-ku .
SFX X 0 mayotganlaringizga .
SFX X 0 mayotganlaringizgami .
SFX X 0 mayotganlaringizgadir .
SFX X 0 mayotganlaringizga-da .
SFX X 0 mayotganlaringizgadir-da .
SFX X 0 mayotganlaringizgamikan .
SFX X 0 mayotganlaringizga-ku .
SFX X 0 mayotganlaringizdan .
SFX X 0 mayotganlaringizdanmi .
SFX X 0 mayotganlaringizdandir .
SFX X 0 mayotganlaringizdan-da .
SFX X 0 mayotganlaringizdandir-da .
SFX X 0 mayotganlaringizdanmikan .
SFX X 0 mayotganlaringizdan-ku .
SFX X 0 mayotganlaringizda .
SFX X 0 mayotganlaringizdami .
SFX X 0 mayotganlaringizdadir .
SFX X 0 mayotganlaringizda-da .
SFX X 0 mayotganlaringizdadir-da .
SFX X 0 mayotganlaringizdamikan .
SFX X 0 mayotganlaringizda-ku .
SFX X 0 mayotganlari .
SFX X 0 mayotganlarimi .
SFX X 0 mayotganlaridir .
SFX X 0 mayotganlari-da .
SFX X 0 mayotganlaridir-da .
SFX X 0 mayotganlarimikan .
SFX X 0 mayotganlari-ku .
SFX X 0 mayotganlarini .
SFX X 0 mayotganlarinimi .
SFX X 0 mayotganlarinidir .
SFX X 0 mayotganlarini-da .
SFX X 0 mayotganlarinidir-da .
SFX X 0 mayotganlarinimikan .
SFX X 0 mayotganlarini-ku .
SFX X 0 mayotganlarining .
SFX X 0 mayotganlariningmi .
SFX X 0 mayotganlariningdir .
SFX X 0 mayotganlarining-da .
SFX X 0 mayotganlariningdir-da .
SFX X 0 mayotganlariningmikan .
SFX X 0 mayotganlarining-ku .
SFX X 0 mayotganlariga .
SFX X 0 mayotganlarigami .
SFX X 0 mayotganlarigadir .
SFX X 0 mayotganlariga-da .
SFX X 0 mayotganlarigadir-da .
SFX X 0 mayotganlarigamikan .
SFX X 0 mayotganlariga-ku .
SFX X 0 mayotganlaridan .
SFX X 0 mayotganlaridanmi .
SFX X 0 mayotganlaridandir .
SFX X 0 mayotganlaridan-da .
SFX X 0 mayotganlaridandir-da .
SFX X 0 mayotganlaridanmikan .
SFX X 0 mayotganlaridan-ku .
SFX X 0 mayotganlarida .
SFX X 0 mayotganlaridami .
SFX X 0 mayotganlaridadir .
SFX X 0 mayotganlarida-da .
SFX X 0 mayotganlaridadir-da .
SFX X 0 mayotganlaridamikan .
SFX X 0 mayotganlarida-ku .
SFX X 0 yotganni [aeiou]
SFX X 0 yotgannimi [aeiou]
SFX X 0 yotgannidir [aeiou]
SFX X 0 yotganni-da [aeiou]
SFX X 0 yotgannidir-da [aeiou]
SFX X 0 yotgannimikan [aeiou]
SFX X 0 yotganni-ku [aeiou]
SFX X 0 yotganning [aeiou]
SFX X 0 yotganningmi [aeiou]
SFX X 0 yotganningdir [aeiou]
SFX X 0 yotganning-da [aeiou]
SFX X 0 yotganningdir-da [aeiou]
SFX X 0 yotganningmikan [aeiou]
SFX X 0 yotganning-ku [aeiou]
SFX X 0 yotganga [aeiou]
SFX X 0 yotgangami [aeiou]
SFX X 0 yotgangadir [aeiou]
SFX X 0 yotganga-da [aeiou]
SFX X 0 yotgangadir-da [aeiou]
SFX X 0 yotgangamikan [aeiou]
SFX X 0 yotganga-ku [aeiou]
SFX X 0 yotgandan [aeiou]
SFX X 0 yotgandanmi [aeiou]
SFX X 0 yotgandandir [aeiou]
SFX X 0 yotgandan-da [aeiou]
SFX X 0 yotgandandir-da [aeiou]
SFX X 0 yotgandanmikan [aeiou]
SFX X 0 yotgandan-ku [aeiou]
SFX X 0 yotganda [aeiou]
SFX X 0 yotgandami [aeiou]
SFX X 0 yotgandadir [aeiou]
SFX X 0 yotganda-da [aeiou]
SFX X 0 yotgandadir-da [aeiou]
SFX X 0 yotgandamikan [aeiou]
SFX X 0 yotganda-ku [aeiou]
SFX X 0 yotganim [aeiou]
SFX X 0 yotganimmi [aeiou]
SFX X 0 yotganimdir [aeiou]
SFX X 0 yotganim-da [aeiou]
SFX X 0 yotganimdir-da [aeiou]
SFX X 0 yotganimmikan [aeiou]
SFX X 0 yotganim-ku [aeiou]
SFX X 0 yotganimni [aeiou]
SFX X 0 yotganimnimi [aeiou]
SFX X 0 yotganimnidir [aeiou]
SFX X 0 yotganimni-da [aeiou]
SFX X 0 yotganimnidir-da [aeiou]
SFX X 0 yotganimnimikan [aeiou]
SFX X 0 yotganimni-ku [aeiou]
SFX X 0 yotganimning [aeiou]
SFX X 0 yotganimningmi [aeiou]
SFX X 0 yotganimningdir [aeiou]
SFX X 0 yotganimning-da [aeiou]
SFX X 0 yotganimningdir-da [aeiou]
SFX X 0 yotganimningmikan [aeiou]
SFX X 0 yotganimning-ku [aeiou]
SFX X 0 yotganimga [aeiou]
SFX X 0 yotganimgami [aeiou]
SFX X 0 yotganimgadir [aeiou]
SFX X 0 yotganimga-da [aeiou]
SFX X 0 yotganimgadir-da [aeiou]
SFX X 0 yotganimgamikan [aeiou]
SFX X 0 yotganimga-ku [aeiou]
SFX X 0 yotganimdan [aeiou]
SFX X 0 yotganimdanmi [aeiou]
SFX X 0 yotganimdandir [aeiou]
SFX X 0 yotganimdan-da [aeiou]
SFX X 0 yotganimdandir-da [aeiou]
SFX X 0 yotganimdanmikan [aeiou]
SFX X 0 yotganimdan-ku [aeiou]
SFX X 0 yotganimda [aeiou]
SFX X 0 yotganimdami [aeiou]
SFX X 0 yotganimdadir [aeiou]
SFX X 0 yotganimda-da [aeiou]
SFX X 0 yotganimdadir-da [aeiou]
SFX X 0 yotganimdamikan [aeiou]
SFX X 0 yotganimda-ku [aeiou]
SFX X 0 yotganimiz [aeiou]
SFX X 0 yotganimizmi [aeiou]
SFX X 0 yotganimizdir [aeiou]
SFX X 0 yotganimiz-da [aeiou]
SFX X 0 yotganimizdir-da [aeiou]
SFX X 0 yotganimizmikan [aeiou]
SFX X 0 yotganimiz-ku [aeiou]
SFX X 0 yotganimizni [aeiou]
SFX X 0 yotganimiznimi [aeiou]
SFX X 0 yotganimiznidir [aeiou]
SFX X 0 yotganimizni-da [aeiou]
SFX X 0 yotganimiznidir-da [aeiou]
SFX X 0 yotganimiznimikan [aeiou]
SFX X 0 yotganimizni-ku [aeiou]
SFX X 0 yotganimizning [aeiou]
SFX X 0 yotganimizningmi [aeiou]
SFX X 0 yotganimizningdir [aeiou]
SFX X 0 yotganimizning-da [aeiou]
SFX X 0 yotganimizningdir-da [aeiou]
SFX X 0 yotganimizningmikan [aeiou]
SFX X 0 yotganimizning-ku [aeiou]
SFX X 0 yotganimizga [aeiou]
SFX X 0 yotganimizgami [aeiou]
SFX X 0 yotganimizgadir [aeiou]
SFX X 0 yotganimizga-da [aeiou]
SFX X 0 yotganimizgadir-da [aeiou]
SFX X 0 yotganimizgamikan [aeiou]
SFX X 0 yotganimizga-ku [aeiou]
SFX X 0 yotganimizdan [aeiou]
SFX X 0 yotganimizdanmi [aeiou]
SFX X 0 yotganimizdandir [aeiou]
SFX X 0 yotganimizdan-da [aeiou]
SFX X 0 yotganimizdandir-da [aeiou]
SFX X 0 yotganimizdanmikan [aeiou]
SFX X 0 yotganimizdan-ku [aeiou]
SFX X 0 yotganimizda [aeiou]
SFX X 0 yotganimizdami [aeiou]
SFX X 0 yotganimizdadir [aeiou]
SFX X 0 yotganimizda-da [aeiou]
SFX X 0 yotganimizdadir-da [aeiou]
SFX X 0 yotganimizdamikan [aeiou]
SFX X 0 yotganimizda-ku [aeiou]
SFX X 0 yotganing [aeiou]
SFX X 0 yotganingmi [aeiou]
SFX X 0 yotganingdir [aeiou]
SFX X 0 yotganing-da [aeiou]
SFX X 0 yotganingdir-da [aeiou]
SFX X 0 yotganingmikan [aeiou]
SFX X 0 yotganing-ku [aeiou]
SFX X 0 yotganingni [aeiou]
SFX X 0 yotganingnimi [aeiou]
SFX X 0 yotganingnidir [aeiou]
SFX X 0 yotganingni-da [aeiou]
SFX X 0 yotganingnidir-da [aeiou]
SFX X 0 yotganingnimikan [aeiou]
SFX X 0 yotganingni-ku [aeiou]
SFX X 0 yotganingning [aeiou]
SFX X 0 yotganingningmi [aeiou]
SFX X 0 yotganingningdir [aeiou]
SFX X 0 yotganingning-da [aeiou]
SFX X 0 yotganingningdir-da [aeiou]
SFX X 0 yotganingningmikan [aeiou]
SFX X 0 yotganingning-ku [aeiou]
SFX X 0 yotganingga [aeiou]
SFX X 0 yotganinggami [aeiou]
SFX X 0 yotganinggadir [aeiou]
SFX X 0 yotganingga-da [aeiou]
SFX X 0 yotganinggadir-da [aeiou]
SFX X 0 yotganinggamikan [aeiou]
SFX X 0 yotganingga-ku [aeiou]
SFX X 0 yotganingdan [aeiou]
SFX X 0 yotganingdanmi [aeiou]
SFX X 0 yotganingdandir [aeiou]
SFX X 0 yotganingdan-da [aeiou]
SFX X 0 yotganingdandir-da [aeiou]
SFX X 0 yotganingdanmikan [aeiou]
SFX X 0 yotganingdan-ku [aeiou]
SFX X 0 yotganingda [aeiou]
SFX X 0 yotganingdami [aeiou]
SFX X 0 yotganingdadir [aeiou]
SFX X 0 yotganingda-da [aeiou]
SFX X 0 yotganingdadir-da [aeiou]
SFX X 0 yotganingdamikan [aeiou]
SFX X 0 yotganingda-ku [aeiou]
SFX X 0 yotganingiz [aeiou]
SFX X 0 yotganingizmi [aeiou]
SFX X 0 yotganingizdir [aeiou]
SFX X 0 yotganingiz-da [aeiou]
SFX X 0 yotganingizdir-da [aeiou]
SFX X 0 yotganingizmikan [aeiou]
SFX X 0 yotganingiz-ku [aeiou]
SFX X 0 yotganingizni [aeiou]
SFX X 0 yotganingiznimi [aeiou]
SFX X 0 yotganingiznidir [aeiou]
SFX X 0 yotganingizni-da [aeiou]
SFX X 0 yotganingiznidir-da [aeiou]
SFX X 0 yotganingiznimikan [aeiou]
SFX X 0 yotganingizni-ku [aeiou]
SFX X 0 yotganingizning [aeiou]
SFX X 0 yotganingizningmi [aeiou]
SFX X 0 yotganingizningdir [aeiou]
SFX X 0 yotganingizning-da [aeiou]
SFX X 0 yotganingizningdir-da [aeiou]
SFX X 0 yotganingizningmikan [aeiou]
SFX X 0 yotganingizning-ku [aeiou]
SFX X 0 yotganingizga [aeiou]
SFX X 0 yotganingizgami [aeiou]
SFX X 0 yotganingizgadir [aeiou]
SFX X 0 yotganingizga-da [aeiou]
SFX X 0 yotganingizgadir-da [aeiou]
SFX X 0 yotganingizgamikan [aeiou]
SFX X 0 yotganingizga-ku [aeiou]
SFX X 0 yotganingizdan [aeiou]
SFX X 0 yotganingizdanmi [aeiou]
SFX X 0 yotganingizdandir [aeiou]
SFX X 0 yotganingizdan-da [aeiou]
SFX X 0 yotganingizdandir-da [aeiou]
SFX X 0 yotganingizdanmikan [aeiou]
SFX X 0 yotganingizdan-ku [aeiou]
SFX X 0 yotganingizda [aeiou]
SFX X 0 yotganingizdami [aeiou]
SFX X 0 yotganingizdadir [aeiou]
SFX X 0 yotganingizda-da [aeiou]
SFX X 0 yotganingizdadir-da [aeiou]
SFX X 0 yotganingizdamikan [aeiou]
SFX X 0 yotganingizda-ku [aeiou]
SFX X 0 yotgani [aeiou]
SFX X 0 yotganimi [aeiou]
SFX X 0 yotganidir [aeiou]
SFX X 0 yotgani-da [aeiou]
SFX X 0 yotganidir-da [aeiou]
SFX X 0 yotganimikan [aeiou]
SFX X 0 yotgani-ku [aeiou]
SFX X 0 yotganini [aeiou]
SFX X 0 yotganinimi [aeiou]
SFX X 0 yotganinidir [aeiou]
SFX X 0 yotganini-da [aeiou]
SFX X 0 yotganinidir-da [aeiou]
SFX X 0 yotganinimikan [aeiou]
SFX X 0 yotganini-ku [aeiou]
SFX X 0 yotganining [aeiou]
SFX X 0 yotganiningmi [aeiou]
SFX X 0 yotganiningdir [aeiou]
SFX X 0 yotganining-da [aeiou]
SFX X 0 yotganiningdir-da [aeiou]
SFX X 0 yotganiningmikan [aeiou]
SFX X 0 yotganining-ku [aeiou]
SFX X 0 yotganiga [aeiou]
SFX X 0 yotganigami [aeiou]
SFX X 0 yotganigadir [aeiou]
SFX X 0 yotganiga-da [aeiou]
SFX X 0 yotganigadir-da [aeiou]
SFX X 0 yotganigamikan [aeiou]
SFX X 0 yotganiga-ku [aeiou]
SFX X 0 yotganidan [aeiou]
SFX X 0 yotganidanmi [aeiou]
SFX X 0 yotganidandir [aeiou]
SFX X 0 yotganidan-da [aeiou]
SFX X 0 yotganidandir-da [aeiou]
SFX X 0 yotganidanmikan [aeiou]
SFX X 0 yotganidan-ku [aeiou]
SFX X 0 yotganida [aeiou]
SFX X 0 yotganidami [aeiou]
SFX X 0 yotganidadir [aeiou]
SFX X 0 yotganida-da [aeiou]
SFX X 0 yotganidadir-da [aeiou]
SFX X 0 yotganidamikan [aeiou]
SFX X 0 yotganida-ku [aeiou]
SFX X 0 yotganlar [aeiou]
SFX X 0 yotganlarmi [aeiou]
SFX X 0 yotganlardir [aeiou]
SFX X 0 yotganlar-da [aeiou]
SFX X 0 yotganlardir-da [aeiou]
SFX X 0 yotganlarmikan [aeiou]
SFX X 0 yotganlar-ku [aeiou]
SFX X 0 yotganlarni [aeiou]
SFX X 0 yotganlarnimi [aeiou]
SFX X 0 yotganlarnidir [aeiou]
SFX X 0 yotganlarni-da [aeiou]
SFX X 0 yotganlarnidir-da [aeiou]
SFX X 0 yotganlarnimikan [aeiou]
SFX X 0 yotganlarni-ku [aeiou]
SFX X 0 yotganlarning [aeiou]
SFX X 0 yotganlarningmi [aeiou]
SFX X 0 yotganlarningdir [aeiou]
SFX X 0 yotganlarning-da [aeiou]
SFX X 0 yotganlarningdir-da [aeiou]
SFX X 0 yotganlarningmikan [aeiou]
SFX X 0 yotganlarning-ku [aeiou]
SFX X 0 yotganlarga [aeiou]
SFX X 0 yotganlargami [aeiou]
SFX X 0 yotganlargadir [aeiou]
SFX X 0 yotganlarga-da [aeiou]
SFX X 0 yotganlargadir-da [aeiou]
SFX X 0 yotganlargamikan [aeiou]
SFX X 0 yotganlarga-ku [aeiou]
SFX X 0 yotganlardan [aeiou]
SFX X 0 yotganlardanmi [aeiou]
SFX X 0 yotganlardandir [aeiou]
SFX X 0 yotganlardan-da [aeiou]
SFX X 0 yotganlardandir-da [aeiou]
SFX X 0 yotganlardanmikan [aeiou]
SFX X 0 yotganlardan-ku [aeiou]
SFX X 0 yotganlarda [aeiou]
SFX X 0 yotganlardami [aeiou]
SFX X 0 yotganlardadir [aeiou]
SFX X 0 yotganlarda-da [aeiou]
SFX X 0 yotganlardadir-da [aeiou]
SFX X 0 yotganlardamikan [aeiou]
SFX X 0 yotganlarda-ku [aeiou]
SFX X 0 yotganlarim [aeiou]
SFX X 0 yotganlarimmi [aeiou]
SFX X 0 yotganlarimdir [aeiou]
SFX X 0 yotganlarim-da [aeiou]
SFX X 0 yotganlarimdir-da [aeiou]
SFX X 0 yotganlarimmikan [aeiou]
SFX X 0 yotganlarim-ku [aeiou]
SFX X 0 yotganlarimni [aeiou]
SFX X 0 yotganlarimnimi [aeiou]
SFX X 0 yotganlarimnidir [aeiou]
SFX X 0 yotganlarimni-da [aeiou]
SFX X 0 yotganlarimnidir-da [aeiou]
SFX X 0 yotganlarimnimikan [aeiou]
SFX X 0 yotganlarimni-ku [aeiou]
SFX X 0 yotganlarimning [aeiou]
SFX X 0 yotganlarimningmi [aeiou]
SFX X 0 yotganlarimningdir [aeiou]
SFX X 0 yotganlarimning-da [aeiou]
SFX X 0 yotganlarimningdir-da [aeiou]
SFX X 0 yotganlarimningmikan [aeiou]
SFX X 0 yotganlarimning-ku [aeiou]
SFX X 0 yotganlarimga [aeiou]
SFX X 0 yotganlarimgami [aeiou]
SFX X 0 yotganlarimgadir [aeiou]
SFX X 0 yotganlarimga-da [aeiou]
SFX X 0 yotganlarimgadir-da [aeiou]
SFX X 0 yotganlarimgamikan [aeiou]
SFX X 0 yotganlarimga-ku [aeiou]
SFX X 0 yotganlarimdan [aeiou]
SFX X 0 yotganlarimdanmi [aeiou]
SFX X 0 yotganlarimdandir [aeiou]
SFX X 0 yotganlarimdan-da [aeiou]
SFX X 0 yotganlarimdandir-da [aeiou]
SFX X 0 yotganlarimdanmikan [aeiou]
SFX X 0 yotganlarimdan-ku [aeiou]
SFX X 0 yotganlarimda [aeiou]
SFX X 0 yotganlarimdami [aeiou]
SFX X 0 yotganlarimdadir [aeiou]
SFX X 0 yotganlarimda-da [aeiou]
SFX X 0 yotganlarimdadir-da [aeiou]
SFX X 0 yotganlarimdamikan [aeiou]
SFX X 0 yotganlarimda-ku [aeiou]
SFX X 0 yotganlarimiz [aeiou]
SFX X 0 yotganlarimizmi [aeiou]
SFX X 0 yotganlarimizdir [aeiou]
SFX X 0 yotganlarimiz-da [aeiou]
SFX X 0 yotganlarimizdir-da [aeiou]
SFX X 0 yotganlarimizmikan [aeiou]
SFX X 0 yotganlarimiz-ku [aeiou]
SFX X 0 yotganlarimizni [aeiou]
SFX X 0 yotganlarimiznimi [aeiou]
SFX X 0 yotganlarimiznidir [aeiou]
SFX X 0 yotganlarimizni-da [aeiou]
SFX X 0 yotganlarimiznidir-da [aeiou]
SFX X 0 yotganlarimiznimikan [aeiou]
SFX X 0 yotganlarimizni-ku [aeiou]
SFX X 0 yotganlarimizning [aeiou]
SFX X 0 yotganlarimizningmi [aeiou]
SFX X 0 yotganlarimizningdir [aeiou]
SFX X 0 yotganlarimizning-da [aeiou]
SFX X 0 yotganlarimizningdir-da [aeiou]
SFX X 0 yotganlarimizningmikan [aeiou]
SFX X 0 yotganlarimizning-ku [aeiou]
SFX X 0 yotganlarimizga [aeiou]
SFX X 0 yotganlarimizgami [aeiou]
SFX X 0 yotganlarimizgadir [aeiou]
SFX X 0 yotganlarimizga-da [aeiou]
SFX X 0 yotganlarimizgadir-da [aeiou]
SFX X 0 yotganlarimizgamikan [aeiou]
SFX X 0 yotganlarimizga-ku [aeiou]
SFX X 0 yotganlarimizdan [aeiou]
SFX X 0 yotganlarimizdanmi [aeiou]
SFX X 0 yotganlarimizdandir [aeiou]
SFX X 0 yotganlarimizdan-da [aeiou]
SFX X 0 yotganlarimizdandir-da [aeiou]
SFX X 0 yotganlarimizdanmikan [aeiou]
SFX X 0 yotganlarimizdan-ku [aeiou]
SFX X 0 yotganlarimizda [aeiou]
SFX X 0 yotganlarimizdami [aeiou]
SFX X 0 yotganlarimizdadir [aeiou]
SFX X 0 yotganlarimizda-da [aeiou]
SFX X 0 yotganlarimizdadir-da [aeiou]
SFX X 0 yotganlarimizdamikan [aeiou]
SFX X 0 yotganlarimizda-ku [aeiou]
SFX X 0 yotganlaring [aeiou]
SFX X 0 yotganlaringmi [aeiou]
SFX X 0 yotganlaringdir [aeiou]
SFX X 0 yotganlaring-da [aeiou]
SFX X 0 yotganlaringdir-da [aeiou]
SFX X 0 yotganlaringmikan [aeiou]
SFX X 0 yotganlaring-ku [aeiou]
SFX X 0 yotganlaringni [aeiou]
SFX X 0 yotganlaringnimi [aeiou]
SFX X 0 yotganlaringnidir [aeiou]
SFX X 0 yotganlaringni-da [aeiou]
SFX X 0 yotganlaringnidir-da [aeiou]
SFX X 0 yotganlaringnimikan [aeiou]
SFX X 0 yotganlaringni-ku [aeiou]
SFX X 0 yotganlaringning [aeiou]
SFX X 0 yotganlaringningmi [aeiou]
SFX X 0 yotganlaringningdir [aeiou]
SFX X 0 yotganlaringning-da [aeiou]
SFX X 0 yotganlaringningdir-da [aeiou]
SFX X 0 yotganlaringningmikan [aeiou]
SFX X 0 yotganlaringning-ku [aeiou]
SFX X 0 yotganlaringga [aeiou]
SFX X 0 yotganlaringgami [aeiou]
SFX X 0 yotganlaringgadir [aeiou]
SFX X 0 yotganlaringga-da [aeiou]
SFX X 0 yotganlaringgadir-da [aeiou]
SFX X 0 yotganlaringgamikan [aeiou]
SFX X 0 yotganlaringga-ku [aeiou]
SFX X 0 yotganlaringdan [aeiou]
SFX X 0 yotganlaringdanmi [aeiou]
SFX X 0 yotganlaringdandir [aeiou]
SFX X 0 yotganlaringdan-da [aeiou]
SFX X 0 yotganlaringdandir-da [aeiou]
SFX X 0 yotganlaringdanmikan [aeiou]
SFX X 0 yotganlaringdan-ku [aeiou]
SFX X 0 yotganlaringda [aeiou]
SFX X 0 yotganlaringdami [aeiou]
SFX X 0 yotganlaringdadir [aeiou]
SFX X 0 yotganlaringda-da [aeiou]
SFX X 0 yotganlaringdadir-da [aeiou]
SFX X 0 yotganlaringdamikan [aeiou]
SFX X 0 yotganlaringda-ku [aeiou]
SFX X 0 yotganlaringiz [aeiou]
SFX X 0 yotganlaringizmi [aeiou]
SFX X 0 yotganlaringizdir [aeiou]
SFX X 0 yotganlaringiz-da [aeiou]
SFX X 0 yotganlaringizdir-da [aeiou]
SFX X 0 yotganlaringizmikan [aeiou]
SFX X 0 yotganlaringiz-ku [aeiou]
SFX X 0 yotganlaringizni [aeiou]
SFX X 0 yotganlaringiznimi [aeiou]
SFX X 0 yotganlaringiznidir [aeiou]
SFX X 0 yotganlaringizni-da [aeiou]
SFX X 0 yotganlaringiznidir-da [aeiou]
SFX X 0 yotganlaringiznimikan [aeiou]
SFX X 0 yotganlaringizni-ku [aeiou]
SFX X 0 yotganlaringizning [aeiou]
SFX X 0 yotganlaringizningmi [aeiou]
SFX X 0 yotganlaringizningdir [aeiou]
SFX X 0 yotganlaringizning-da [aeiou]
SFX X 0 yotganlaringizningdir-da [aeiou]
SFX X 0 yotganlaringizningmikan [aeiou]
SFX X 0 yotganlaringizning-ku [aeiou]
SFX X 0 yotganlaringizga [aeiou]
SFX X 0 yotganlaringizgami [aeiou]
SFX X 0 yotganlaringizgadir [aeiou]
SFX X 0 yotganlaringizga-da [aeiou]
SFX X 0 yotganlaringizgadir-da [aeiou]
SFX X 0 yotganlaringizgamikan [aeiou]
SFX X 0 yotganlaringizga-ku [aeiou]
SFX X 0 yotganlaringizdan [aeiou]
SFX X 0 yotganlaringizdanmi [aeiou]
SFX X 0 yotganlaringizdandir [aeiou]
SFX X 0 yotganlaringizdan-da [aeiou]
SFX X 0 yotganlaringizdandir-da [aeiou]
SFX X 0 yotganlaringizdanmikan [aeiou]
SFX X 0 yotganlaringizdan-ku [aeiou]
SFX X 0 yotganlaringizda [aeiou]
SFX X 0 yotganlaringizdami [aeiou]
SFX X 0 yotganlaringizdadir [aeiou]
SFX X 0 yotganlaringizda-da [aeiou]
SFX X 0 yotganlaringizdadir-da [aeiou]
SFX X 0 yotganlaringizdamikan [aeiou]
SFX X 0 yotganlaringizda-ku [aeiou]
SFX X 0 yotganlari [aeiou]
SFX X 0 yotganlarimi [aeiou]
SFX X 0 yotganlaridir [aeiou]
SFX X 0 yotganlari-da [aeiou]
SFX X 0 yotganlaridir-da [aeiou]
SFX X 0 yotganlarimikan [aeiou]
SFX X 0 yotganlari-ku [aeiou]
SFX X 0 yotganlarini [aeiou]
SFX X 0 yotganlarinimi [aeiou]
SFX X 0 yotganlarinidir [aeiou]
SFX X 0 yotganlarini-da [aeiou]
SFX X 0 yotganlarinidir-da [aeiou]
SFX X 0 yotganlarinimikan [aeiou]
SFX X 0 yotganlarini-ku [aeiou]
SFX X 0 yotganlarining [aeiou]
SFX X 0 yotganlariningmi [aeiou]
SFX X 0 yotganlariningdir [aeiou]
SFX X 0 yotganlarining-da [aeiou]
SFX X 0 yotganlariningdir-da [aeiou]
SFX X 0 yotganlariningmikan [aeiou]
SFX X 0 yotganlarining-ku [aeiou]
SFX X 0 yotganlariga [aeiou]
SFX X 0 yotganlarigami [aeiou]
SFX X 0 yotganlarigadir [aeiou]
SFX X 0 yotganlariga-da [aeiou]
SFX X 0 yotganlarigadir-da [aeiou]
SFX X 0 yotganlarigamikan [aeiou]
SFX X 0 yotganlariga-ku [aeiou]
SFX X 0 yotganlaridan [aeiou]
SFX X 0 yotganlaridanmi [aeiou]
SFX X 0 yotganlaridandir [aeiou]
SFX X 0 yotganlaridan-da [aeiou]
SFX X 0 yotganlaridandir-da [aeiou]
SFX X 0 yotganlaridanmikan [aeiou]
SFX X 0 yotganlaridan-ku [aeiou]
SFX X 0 yotganlarida [aeiou]
SFX X 0 yotganlaridami [aeiou]
SFX X 0 yotganlaridadir [aeiou]
SFX X 0 yotganlarida-da [aeiou]
SFX X 0 yotganlaridadir-da [aeiou]
SFX X 0 yotganlaridamikan [aeiou]
SFX X 0 yotganlarida-ku [aeiou]
SFX X 0 ayotganni [^aeiou]
SFX X 0 ayotgannimi [^aeiou]
SFX X 0 ayotgannidir [^aeiou]
SFX X 0 ayotganni-da [^aeiou]
SFX X 0 ayotgannidir-da [^aeiou]
SFX X 0 ayotgannimikan [^aeiou]
SFX X 0 ayotganni-ku [^aeiou]
SFX X 0 ayotganning [^aeiou]
SFX X 0 ayotganningmi [^aeiou]
SFX X 0 ayotganningdir [^aeiou]
SFX X 0 ayotganning-da [^aeiou]
SFX X 0 ayotganningdir-da [^aeiou]
SFX X 0 ayotganningmikan [^aeiou]
SFX X 0 ayotganning-ku [^aeiou]
SFX X 0 ayotganga [^aeiou]
SFX X 0 ayotgangami [^aeiou]
SFX X 0 ayotgangadir [^aeiou]
SFX X 0 ayotganga-da [^aeiou]
SFX X 0 ayotgangadir-da [^aeiou]
SFX X 0 ayotgangamikan [^aeiou]
SFX X 0 ayotganga-ku [^aeiou]
SFX X 0 ayotgandan [^aeiou]
SFX X 0 ayotgandanmi [^aeiou]
SFX X 0 ayotgandandir [^aeiou]
SFX X 0 ayotgandan-da [^aeiou]
SFX X 0 ayotgandandir-da [^aeiou]
SFX X 0 ayotgandanmikan [^aeiou]
SFX X 0 ayotgandan-ku [^aeiou]
SFX X 0 ayotganda [^aeiou]
SFX X 0 ayotgandami [^aeiou]
SFX X 0 ayotgandadir [^aeiou]
SFX X 0 ayotganda-da [^aeiou]
SFX X 0 ayotgandadir-da [^aeiou]
SFX X 0 ayotgandamikan [^aeiou]
SFX X 0 ayotganda-ku [^aeiou]
SFX X 0 ayotganim [^aeiou]
SFX X 0 ayotganimmi [^aeiou]
SFX X 0 ayotganimdir [^aeiou]
SFX X 0 ayotganim-da [^aeiou]
SFX X 0 ayotganimdir-da [^aeiou]
SFX X 0 ayotganimmikan [^aeiou]
SFX X 0 ayotganim-ku [^aeiou]
SFX X 0 ayotganimni [^aeiou]
SFX X 0 ayotganimnimi [^aeiou]
SFX X 0 ayotganimnidir [^aeiou]
SFX X 0 ayotganimni-da [^aeiou]
SFX X 0 ayotganimnidir-da [^aeiou]
SFX X 0 ayotganimnimikan [^aeiou]
SFX X 0 ayotganimni-ku [^aeiou]
SFX X 0 ayotganimning [^aeiou]
SFX X 0 ayotganimningmi [^aeiou]
SFX X 0 ayotganimningdir [^aeiou]
SFX X 0 ayotganimning-da [^aeiou]
SFX X 0 ayotganimningdir-da [^aeiou]
SFX X 0 ayotganimningmikan [^aeiou]
SFX X 0 ayotganimning-ku [^aeiou]
SFX X 0 ayotganimga [^aeiou]
SFX X 0 ayotganimgami [^aeiou]
SFX X 0 ayotganimgadir [^aeiou]
SFX X 0 ayotganimga-da [^aeiou]
SFX X 0 ayotganimgadir-da [^aeiou]
SFX X 0 ayotganimgamikan [^aeiou]
SFX X 0 ayotganimga-ku [^aeiou]
SFX X 0 ayotganimdan [^aeiou]
SFX X 0 ayotganimdanmi [^aeiou]
SFX X 0 ayotganimdandir [^aeiou]
SFX X 0 ayotganimdan-da [^aeiou]
SFX X 0 ayotganimdandir-da [^aeiou]
SFX X 0 ayotganimdanmikan [^aeiou]
SFX X 0 ayotganimdan-ku [^aeiou]
SFX X 0 ayotganimda [^aeiou]
SFX X 0 ayotganimdami [^aeiou]
SFX X 0 ayotganimdadir [^aeiou]
SFX X 0 ayotganimda-da [^aeiou]
SFX X 0 ayotganimdadir-da [^aeiou]
SFX X 0 ayotganimdamikan [^aeiou]
SFX X 0 ayotganimda-ku [^aeiou]
SFX X 0 ayotganimiz [^aeiou]
SFX X 0 ayotganimizmi [^aeiou]
SFX X 0 ayotganimizdir [^aeiou]
SFX X 0 ayotganimiz-da [^aeiou]
SFX X 0 ayotganimizdir-da [^aeiou]
SFX X 0 ayotganimizmikan [^aeiou]
SFX X 0 ayotganimiz-ku [^aeiou]
SFX X 0 ayotganimizni [^aeiou]
SFX X 0 ayotganimiznimi [^aeiou]
SFX X 0 ayotganimiznidir [^aeiou]
SFX X 0 ayotganimizni-da [^aeiou]
SFX X 0 ayotganimiznidir-da [^aeiou]
SFX X 0 ayotganimiznimikan [^aeiou]
SFX X 0 ayotganimizni-ku [^aeiou]
SFX X 0 ayotganimizning [^aeiou]
SFX X 0 ayotganimizningmi [^aeiou]
SFX X 0 ayotganimizningdir [^aeiou]
SFX X 0 ayotganimizning-da [^aeiou]
SFX X 0 ayotganimizningdir-da [^aeiou]
SFX X 0 ayotganimizningmikan [^aeiou]
SFX X 0 ayotganimizning-ku [^aeiou]
SFX X 0 ayotganimizga [^aeiou]
SFX X 0 ayotganimizgami [^aeiou]
SFX X 0 ayotganimizgadir [^aeiou]
SFX X 0 ayotganimizga-da [^aeiou]
SFX X 0 ayotganimizgadir-da [^aeiou]
SFX X 0 ayotganimizgamikan [^aeiou]
SFX X 0 ayotganimizga-ku [^aeiou]
SFX X 0 ayotganimizdan [^aeiou]
SFX X 0 ayotganimizdanmi [^aeiou]
SFX X 0 ayotganimizdandir [^aeiou]
SFX X 0 ayotganimizdan-da [^aeiou]
SFX X 0 ayotganimizdandir-da [^aeiou]
SFX X 0 ayotganimizdanmikan [^aeiou]
SFX X 0 ayotganimizdan-ku [^aeiou]
SFX X 0 ayotganimizda [^aeiou]
SFX X 0 ayotganimizdami [^aeiou]
SFX X 0 ayotganimizdadir [^aeiou]
SFX X 0 ayotganimizda-da [^aeiou]
SFX X 0 ayotganimizdadir-da [^aeiou]
SFX X 0 ayotganimizdamikan [^aeiou]
SFX X 0 ayotganimizda-ku [^aeiou]
SFX X 0 ayotganing [^aeiou]
SFX X 0 ayotganingmi [^aeiou]
SFX X 0 ayotganingdir [^aeiou]
SFX X 0 ayotganing-da [^aeiou]
SFX X 0 ayotganingdir-da [^aeiou]
SFX X 0 ayotganingmikan [^aeiou]
SFX X 0 ayotganing-ku [^aeiou]
SFX X 0 ayotganingni [^aeiou]
SFX X 0 ayotganingnimi [^aeiou]
SFX X 0 ayotganingnidir [^aeiou]
SFX X 0 ayotganingni-da [^aeiou]
SFX X 0 ayotganingnidir-da [^aeiou]
SFX X 0 ayotganingnimikan [^aeiou]
SFX X 0 ayotganingni-ku [^aeiou]
SFX X 0 ayotganingning [^aeiou]
SFX X 0 ayotganingningmi [^aeiou]
SFX X 0 ayotganingningdir [^aeiou]
SFX X 0 ayotganingning-da [^aeiou]
SFX X 0 ayotganingningdir-da [^aeiou]
SFX X 0 ayotganingningmikan [^aeiou]
SFX X 0 ayotganingning-ku [^aeiou]
SFX X 0 ayotganingga [^aeiou]
SFX X 0 ayotganinggami [^aeiou]
SFX X 0 ayotganinggadir [^aeiou]
SFX X 0 ayotganingga-da [^aeiou]
SFX X 0 ayotganinggadir-da [^aeiou]
SFX X 0 ayotganinggamikan [^aeiou]
SFX X 0 ayotganingga-ku [^aeiou]
SFX X 0 ayotganingdan [^aeiou]
SFX X 0 ayotganingdanmi [^aeiou]
SFX X 0 ayotganingdandir [^aeiou]
SFX X 0 ayotganingdan-da [^aeiou]
SFX X 0 ayotganingdandir-da [^aeiou]
SFX X 0 ayotganingdanmikan [^aeiou]
SFX X 0 ayotganingdan-ku [^aeiou]
SFX X 0 ayotganingda [^aeiou]
SFX X 0 ayotganingdami [^aeiou]
SFX X 0 ayotganingdadir [^aeiou]
SFX X 0 ayotganingda-da [^aeiou]
SFX X 0 ayotganingdadir-da [^aeiou]
SFX X 0 ayotganingdamikan [^aeiou]
SFX X 0 ayotganingda-ku [^aeiou]
SFX X 0 ayotganingiz [^aeiou]
SFX X 0 ayotganingizmi [^aeiou]
SFX X 0 ayotganingizdir [^aeiou]
SFX X 0 ayotganingiz-da [^aeiou]
SFX X 0 ayotganingizdir-da [^aeiou]
SFX X 0 ayotganingizmikan [^aeiou]
SFX X 0 ayotganingiz-ku [^aeiou]
SFX X 0 ayotganingizni [^aeiou]
SFX X 0 ayotganingiznimi [^aeiou]
SFX X 0 ayotganingiznidir [^aeiou]
SFX X 0 ayotganingizni-da [^aeiou]
SFX X 0 ayotganingiznidir-da [^aeiou]
SFX X 0 ayotganingiznimikan [^aeiou]
SFX X 0 ayotganingizni-ku [^aeiou]
SFX X 0 ayotganingizning [^aeiou]
SFX X 0 ayotganingizningmi [^aeiou]
SFX X 0 ayotganingizningdir [^aeiou]
SFX X 0 ayotganingizning-da [^aeiou]
SFX X 0 ayotganingizningdir-da [^aeiou]
SFX X 0 ayotganingizningmikan [^aeiou]
SFX X 0 ayotganingizning-ku [^aeiou]
SFX X 0 ayotganingizga [^aeiou]
SFX X 0 ayotganingizgami [^aeiou]
SFX X 0 ayotganingizgadir [^aeiou]
SFX X 0 ayotganingizga-da [^aeiou]
SFX X 0 ayotganingizgadir-da [^aeiou]
SFX X 0 ayotganingizgamikan [^aeiou]
SFX X 0 ayotganingizga-ku [^aeiou]
SFX X 0 ayotganingizdan [^aeiou]
SFX X 0 ayotganingizdanmi [^aeiou]
SFX X 0 ayotganingizdandir [^aeiou]
SFX X 0 ayotganingizdan-da [^aeiou]
SFX X 0 ayotganingizdandir-da [^aeiou]
SFX X 0 ayotganingizdanmikan [^aeiou]
SFX X 0 ayotganingizdan-ku [^aeiou]
SFX X 0 ayotganingizda [^aeiou]
SFX X 0 ayotganingizdami [^aeiou]
SFX X 0 ayotganingizdadir [^aeiou]
SFX X 0 ayotganingizda-da [^aeiou]
SFX X 0 ayotganingizdadir-da [^aeiou]
SFX X 0 ayotganingizdamikan [^aeiou]
SFX X 0 ayotganingizda-ku [^aeiou]
SFX X 0 ayotgani [^aeiou]
SFX X 0 ayotganimi [^aeiou]
SFX X 0 ayotganidir [^aeiou]
SFX X 0 ayotgani-da [^aeiou]
SFX X 0 ayotganidir-da [^aeiou]
SFX X 0 ayotganimikan [^aeiou]
SFX X 0 ayotgani-ku [^aeiou]
SFX X 0 ayotganini [^aeiou]
SFX X 0 ayotganinimi [^aeiou]
SFX X 0 ayotganinidir [^aeiou]
SFX X 0 ayotganini-da [^aeiou]
SFX X 0 ayotganinidir-da [^aeiou]
SFX X 0 ayotganinimikan [^aeiou]
SFX X 0 ayotganini-ku [^aeiou]
SFX X 0 ayotganining [^aeiou]
SFX X 0 ayotganiningmi [^aeiou]
SFX X 0 ayotganiningdir [^aeiou]
SFX X 0 ayotganining-da [^aeiou]
SFX X 0 ayotganiningdir-da [^aeiou]
SFX X 0 ayotganiningmikan [^aeiou]
SFX X 0 ayotganining-ku [^aeiou]
SFX X 0 ayotganiga [^aeiou]
SFX X 0 ayotganigami [^aeiou]
SFX X 0 ayotganigadir [^aeiou]
SFX X 0 ayotganiga-da [^aeiou]
SFX X 0 ayotganigadir-da [^aeiou]
SFX X 0 ayotganigamikan [^aeiou]
SFX X 0 ayotganiga-ku [^aeiou]
SFX X 0 ayotganidan [^aeiou]
SFX X 0 ayotganidanmi [^aeiou]
SFX X 0 ayotganidandir [^aeiou]
SFX X 0 ayotganidan-da [^aeiou]
SFX X 0 ayotganidandir-da [^aeiou]
SFX X 0 ayotganidanmikan [^aeiou]
SFX X 0 ayotganidan-ku [^aeiou]
SFX X 0 ayotganida [^aeiou]
SFX X 0 ayotganidami [^aeiou]
SFX X 0 ayotganidadir [^aeiou]
SFX X 0 ayotganida-da [^aeiou]
SFX X 0 ayotganidadir-da [^aeiou]
SFX X 0 ayotganidamikan [^aeiou]
SFX X 0 ayotganida-ku [^aeiou]
SFX X 0 ayotganlar [^aeiou]
SFX X 0 ayotganlarmi [^aeiou]
SFX X 0 ayotganlardir [^aeiou]
SFX X 0 ayotganlar-da [^aeiou]
SFX X 0 ayotganlardir-da [^aeiou]
SFX X 0 ayotganlarmikan [^aeiou]
SFX X 0 ayotganlar-ku [^aeiou]
SFX X 0 ayotganlarni [^aeiou]
SFX X 0 ayotganlarnimi [^aeiou]
SFX X 0 ayotganlarnidir [^aeiou]
SFX X 0 ayotganlarni-da [^aeiou]
SFX X 0 ayotganlarnidir-da [^aeiou]
SFX X 0 ayotganlarnimikan [^aeiou]
SFX X 0 ayotganlarni-ku [^aeiou]
SFX X 0 ayotganlarning [^aeiou]
SFX X 0 ayotganlarningmi [^aeiou]
SFX X 0 ayotganlarningdir [^aeiou]
SFX X 0 ayotganlarning-da [^aeiou]
SFX X 0 ayotganlarningdir-da [^aeiou]
SFX X 0 ayotganlarningmikan [^aeiou]
SFX X 0 ayotganlarning-ku [^aeiou]
SFX X 0 ayotganlarga [^aeiou]
SFX X 0 ayotganlargami [^aeiou]
SFX X 0 ayotganlargadir [^aeiou]
SFX X 0 ayotganlarga-da [^aeiou]
SFX X 0 ayotganlargadir-da [^aeiou]
SFX X 0 ayotganlargamikan [^aeiou]
SFX X 0 ayotganlarga-ku [^aeiou]
SFX X 0 ayotganlardan [^aeiou]
SFX X 0 ayotganlardanmi [^aeiou]
SFX X 0 ayotganlardandir [^aeiou]
SFX X 0 ayotganlardan-da [^aeiou]
SFX X 0 ayotganlardandir-da [^aeiou]
SFX X 0 ayotganlardanmikan [^aeiou]
SFX X 0 ayotganlardan-ku [^aeiou]
SFX X 0 ayotganlarda [^aeiou]
SFX X 0 ayotganlardami [^aeiou]
SFX X 0 ayotganlardadir [^aeiou]
SFX X 0 ayotganlarda-da [^aeiou]
SFX X 0 ayotganlardadir-da [^aeiou]
SFX X 0 ayotganlardamikan [^aeiou]
SFX X 0 ayotganlarda-ku [^aeiou]
SFX X 0 ayotganlarim [^aeiou]
SFX X 0 ayotganlarimmi [^aeiou]
SFX X 0 ayotganlarimdir [^aeiou]
SFX X 0 ayotganlarim-da [^aeiou]
SFX X 0 ayotganlarimdir-da [^aeiou]
SFX X 0 ayotganlarimmikan [^aeiou]
SFX X 0 ayotganlarim-ku [^aeiou]
SFX X 0 ayotganlarimni [^aeiou]
SFX X 0 ayotganlarimnimi [^aeiou]
SFX X 0 ayotganlarimnidir [^aeiou]
SFX X 0 ayotganlarimni-da [^aeiou]
SFX X 0 ayotganlarimnidir-da [^aeiou]
SFX X 0 ayotganlarimnimikan [^aeiou]
SFX X 0 ayotganlarimni-ku [^aeiou]
SFX X 0 ayotganlarimning [^aeiou]
SFX X 0 ayotganlarimningmi [^aeiou]
SFX X 0 ayotganlarimningdir [^aeiou]
SFX X 0 ayotganlarimning-da [^aeiou]
SFX X 0 ayotganlarimningdir-da [^aeiou]
SFX X 0 ayotganlarimningmikan [^aeiou]
SFX X 0 ayotganlarimning-ku [^aeiou]
SFX X 0 ayotganlarimga [^aeiou]
SFX X 0 ayotganlarimgami [^aeiou]
SFX X 0 ayotganlarimgadir [^aeiou]
SFX X 0 ayotganlarimga-da [^aeiou]
SFX X 0 ayotganlarimgadir-da [^aeiou]
SFX X 0 ayotganlarimgamikan [^aeiou]
SFX X 0 ayotganlarimga-ku [^aeiou]
SFX X 0 ayotganlarimdan [^aeiou]
SFX X 0 ayotganlarimdanmi [^aeiou]
SFX X 0 ayotganlarimdandir [^aeiou]
SFX X 0 ayotganlarimdan-da [^aeiou]
SFX X 0 ayotganlarimdandir-da [^aeiou]
SFX X 0 ayotganlarimdanmikan [^aeiou]
SFX X 0 ayotganlarimdan-ku [^aeiou]
SFX X 0 ayotganlarimda [^aeiou]
SFX X 0 ayotganlarimdami [^aeiou]
SFX X 0 ayotganlarimdadir [^aeiou]
SFX X 0 ayotganlarimda-da [^aeiou]
SFX X 0 ayotganlarimdadir-da [^aeiou]
SFX X 0 ayotganlarimdamikan [^aeiou]
SFX X 0 ayotganlarimda-ku [^aeiou]
SFX X 0 ayotganlarimiz [^aeiou]
SFX X 0 ayotganlarimizmi [^aeiou]
SFX X 0 ayotganlarimizdir [^aeiou]
SFX X 0 ayotganlarimiz-da [^aeiou]
SFX X 0 ayotganlarimizdir-da [^aeiou]
SFX X 0 ayotganlarimizmikan [^aeiou]
SFX X 0 ayotganlarimiz-ku [^aeiou]
SFX X 0 ayotganlarimizni [^aeiou]
SFX X 0 ayotganlarimiznimi [^aeiou]
SFX X 0 ayotganlarimiznidir [^aeiou]
SFX X 0 ayotganlarimizni-da [^aeiou]
SFX X 0 ayotganlarimiznidir-da [^aeiou]
SFX X 0 ayotganlarimiznimikan [^aeiou]
SFX X 0 ayotganlarimizni-ku [^aeiou]
SFX X 0 ayotganlarimizning [^aeiou]
SFX X 0 ayotganlarimizningmi [^aeiou]
SFX X 0 ayotganlarimizningdir [^aeiou]
SFX X 0 ayotganlarimizning-da [^aeiou]
SFX X 0 ayotganlarimizningdir-da [^aeiou]
SFX X 0 ayotganlarimizningmikan [^aeiou]
SFX X 0 ayotganlarimizning-ku [^aeiou]
SFX X 0 ayotganlarimizga [^aeiou]
SFX X 0 ayotganlarimizgami [^aeiou]
SFX X 0 ayotganlarimizgadir [^aeiou]
SFX X 0 ayotganlarimizga-da [^aeiou]
SFX X 0 ayotganlarimizgadir-da [^aeiou]
SFX X 0 ayotganlarimizgamikan [^aeiou]
SFX X 0 ayotganlarimizga-ku [^aeiou]
SFX X 0 ayotganlarimizdan [^aeiou]
SFX X 0 ayotganlarimizdanmi [^aeiou]
SFX X 0 ayotganlarimizdandir [^aeiou]
SFX X 0 ayotganlarimizdan-da [^aeiou]
SFX X 0 ayotganlarimizdandir-da [^aeiou]
SFX X 0 ayotganlarimizdanmikan [^aeiou]
SFX X 0 ayotganlarimizdan-ku [^aeiou]
SFX X 0 ayotganlarimizda [^aeiou]
SFX X 0 ayotganlarimizdami [^aeiou]
SFX X 0 ayotganlarimizdadir [^aeiou]
SFX X 0 ayotganlarimizda-da [^aeiou]
SFX X 0 ayotganlarimizdadir-da [^aeiou]
SFX X 0 ayotganlarimizdamikan [^aeiou]
SFX X 0 ayotganlarimizda-ku [^aeiou]
SFX X 0 ayotganlaring [^aeiou]
SFX X 0 ayotganlaringmi [^aeiou]
SFX X 0 ayotganlaringdir [^aeiou]
SFX X 0 ayotganlaring-da [^aeiou]
SFX X 0 ayotganlaringdir-da [^aeiou]
SFX X 0 ayotganlaringmikan [^aeiou]
SFX X 0 ayotganlaring-ku [^aeiou]
SFX X 0 ayotganlaringni [^aeiou]
SFX X 0 ayotganlaringnimi [^aeiou]
SFX X 0 ayotganlaringnidir [^aeiou]
SFX X 0 ayotganlaringni-da [^aeiou]
SFX X 0 ayotganlaringnidir-da [^aeiou]
SFX X 0 ayotganlaringnimikan [^aeiou]
SFX X 0 ayotganlaringni-ku [^aeiou]
SFX X 0 ayotganlaringning [^aeiou]
SFX X 0 ayotganlaringningmi [^aeiou]
SFX X 0 ayotganlaringningdir [^aeiou]
SFX X 0 ayotganlaringning-da [^aeiou]
SFX X 0 ayotganlaringningdir-da [^aeiou]
SFX X 0 ayotganlaringningmikan [^aeiou]
SFX X 0 ayotganlaringning-ku [^aeiou]
SFX X 0 ayotganlaringga [^aeiou]
SFX X 0 ayotganlaringgami [^aeiou]
SFX X 0 ayotganlaringgadir [^aeiou]
SFX X 0 ayotganlaringga-da [^aeiou]
SFX X 0 ayotganlaringgadir-da [^aeiou]
SFX X 0 ayotganlaringgamikan [^aeiou]
SFX X 0 ayotganlaringga-ku [^aeiou]
SFX X 0 ayotganlaringdan [^aeiou]
SFX X 0 ayotganlaringdanmi [^aeiou]
SFX X 0 ayotganlaringdandir [^aeiou]
SFX X 0 ayotganlaringdan-da [^aeiou]
SFX X 0 ayotganlaringdandir-da [^aeiou]
SFX X 0 ayotganlaringdanmikan [^aeiou]
SFX X 0 ayotganlaringdan-ku [^aeiou]
SFX X 0 ayotganlaringda [^aeiou]
SFX X 0 ayotganlaringdami [^aeiou]
SFX X 0 ayotganlaringdadir [^aeiou]
SFX X 0 ayotganlaringda-da [^aeiou]
SFX X 0 ayotganlaringdadir-da [^aeiou]
SFX X 0 ayotganlaringdamikan [^aeiou]
SFX X 0 ayotganlaringda-ku [^aeiou]
SFX X 0 ayotganlaringiz [^aeiou]
SFX X 0 ayotganlaringizmi [^aeiou]
SFX X 0 ayotganlaringizdir [^aeiou]
SFX X 0 ayotganlaringiz-da [^aeiou]
SFX X 0 ayotganlaringizdir-da [^aeiou]
SFX X 0 ayotganlaringizmikan [^aeiou]
SFX X 0 ayotganlaringiz-ku [^aeiou]
SFX X 0 ayotganlaringizni [^aeiou]
SFX X 0 ayotganlaringiznimi [^aeiou]
SFX X 0 ayotganlaringiznidir [^aeiou]
SFX X 0 ayotganlaringizni-da [^aeiou]
SFX X 0 ayotganlaringiznidir-da [^aeiou]
SFX X 0 ayotganlaringiznimikan [^aeiou]
SFX X 0 ayotganlaringizni-ku [^aeiou]
SFX X 0 ayotganlaringizning [^aeiou]
SFX X 0 ayotganlaringizningmi [^aeiou]
SFX X 0 ayotganlaringizningdir [^aeiou]
SFX X 0 ayotganlaringizning-da [^aeiou]
SFX X 0 ayotganlaringizningdir-da [^aeiou]
SFX X 0 ayotganlaringizningmikan [^aeiou]
SFX X 0 ayotganlaringizning-ku [^aeiou]
SFX X 0 ayotganlaringizga [^aeiou]
SFX X 0 ayotganlaringizgami [^aeiou]
SFX X 0 ayotganlaringizgadir [^aeiou]
SFX X 0 ayotganlaringizga-da [^aeiou]
SFX X 0 ayotganlaringizgadir-da [^aeiou]
SFX X 0 ayotganlaringizgamikan [^aeiou]
SFX X 0 ayotganlaringizga-ku [^aeiou]
SFX X 0 ayotganlaringizdan [^aeiou]
SFX X 0 ayotganlaringizdanmi [^aeiou]
SFX X 0 ayotganlaringizdandir [^aeiou]
SFX X 0 ayotganlaringizdan-da [^aeiou]
SFX X 0 ayotganlaringizdandir-da [^aeiou]
SFX X 0 ayotganlaringizdanmikan [^aeiou]
SFX X 0 ayotganlaringizdan-ku [^aeiou]
SFX X 0 ayotganlaringizda [^aeiou]
SFX X 0 ayotganlaringizdami [^aeiou]
SFX X 0 ayotganlaringizdadir [^aeiou]
SFX X 0 ayotganlaringizda-da [^aeiou]
SFX X 0 ayotganlaringizdadir-da [^aeiou]
SFX X 0 ayotganlaringizdamikan [^aeiou]
SFX X 0 ayotganlaringizda-ku [^aeiou]
SFX X 0 ayotganlari [^aeiou]
SFX X 0 ayotganlarimi [^aeiou]
SFX X 0 ayotganlaridir [^aeiou]
SFX X 0 ayotganlari-da [^aeiou]
SFX X 0 ayotganlaridir-da [^aeiou]
SFX X 0 ayotganlarimikan [^aeiou]
SFX X 0 ayotganlari-ku [^aeiou]
SFX X 0 ayotganlarini [^aeiou]
SFX X 0 ayotganlarinimi [^aeiou]
SFX X 0 ayotganlarinidir [^aeiou]
SFX X 0 ayotganlarini-da [^aeiou]
SFX X 0 ayotganlarinidir-da [^aeiou]
SFX X 0 ayotganlarinimikan [^aeiou]
SFX X 0 ayotganlarini-ku [^aeiou]
SFX X 0 ayotganlarining [^aeiou]
SFX X 0 ayotganlariningmi [^aeiou]
SFX X 0 ayotganlariningdir [^aeiou]
SFX X 0 ayotganlarining-da [^aeiou]
SFX X 0 ayotganlariningdir-da [^aeiou]
SFX X 0 ayotganlariningmikan [^aeiou]
SFX X 0 ayotganlarining-ku [^aeiou]
SFX X 0 ayotganlariga [^aeiou]
SFX X 0 ayotganlarigami [^aeiou]
SFX X 0 ayotganlarigadir [^aeiou]
SFX X 0 ayotganlariga-da [^aeiou]
SFX X 0 ayotganlarigadir-da [^aeiou]
SFX X 0 ayotganlarigamikan [^aeiou]
SFX X 0 ayotganlariga-ku [^aeiou]
SFX X 0 ayotganlaridan [^aeiou]
SFX X 0 ayotganlaridanmi [^aeiou]
SFX X 0 ayotganlaridandir [^aeiou]
SFX X 0 ayotganlaridan-da [^aeiou]
SFX X 0 ayotganlaridandir-da [^aeiou]
SFX X 0 ayotganlaridanmikan [^aeiou]
SFX X 0 ayotganlaridan-ku [^aeiou]
SFX X 0 ayotganlarida [^aeiou]
SFX X 0 ayotganlaridami [^aeiou]
SFX X 0 ayotganlaridadir [^aeiou]
SFX X 0 ayotganlarida-da [^aeiou]
SFX X 0 ayotganlaridadir-da [^aeiou]
SFX X 0 ayotganlaridamikan [^aeiou]
SFX X 0 ayotganlarida-ku [^aeiou]
SFX X 0 guncha .
SFX X 0 gunchami .
SFX X 0 gunchadir .
SFX X 0 guncha-da .
SFX X 0 gunchadir-da .
SFX X 0 gunchamikan .
SFX X 0 guncha-ku .
SFX X 0 gunga .
SFX X 0 gulik .
SFX X 0 rkan [aeiou]
SFX X 0 rkanmi [aeiou]
SFX X 0 rkandir [aeiou]
SFX X 0 rkan-da [aeiou]
SFX X 0 rkandir-da [aeiou]
SFX X 0 rkanmikan [aeiou]
SFX X 0 rkan-ku [aeiou]
SFX X 0 arkan [^aeiou]
SFX X 0 arkanmi [^aeiou]
SFX X 0 arkandir [^aeiou]
SFX X 0 arkan-da [^aeiou]
SFX X 0 arkandir-da [^aeiou]
SFX X 0 arkanmikan [^aeiou]
SFX X 0 arkan-ku [^aeiou]
SFX X a olmay a
SFX X a olmayman a
SFX X a olmaymiz a
SFX X a olmaysan a
SFX X a olmaysiz a
SFX X a olmaysizlar a
SFX X a olmaydi a
SFX X a olmaydilar a
SFX X 0 olmay [^a]
SFX X 0 olmayman [^a]
SFX X 0 olmaymiz [^a]
SFX X 0 olmaysan [^a]
SFX X 0 olmaysiz [^a]
SFX X 0 olmaysizlar [^a]
SFX X 0 olmaydi [^a]
SFX X 0 olmaydilar [^a]
SFX X 0 masdan .
SFX X 0 masdanmi .
SFX X 0 masdandir .
SFX X 0 masdan-da .
SFX X 0 masdandir-da .
SFX X 0 masdanmikan .
SFX X 0 masdan-ku .
SFX X 0 masdangina .
SFX X 0 masdanginami .
SFX X 0 masdanginadir .
SFX X 0 masdangina-da .
SFX X 0 masdanginadir-da .
SFX X 0 masdanginamikan .
SFX X 0 masdangina-ku .
SFX X 0 magan .
SFX X 0 maganday .
SFX X 0 maganmi .
SFX X 0 magandir .
SFX X 0 magan-da .
SFX X 0 magandir-da .
SFX X 0 maganmikan .
SFX X 0 magan-ku .
SFX X 0 gan .
SFX X 0 ganday .
SFX X 0 ganmi .
SFX X 0 gandir .
SFX X 0 gan-da .
SFX X 0 gandir-da .
SFX X 0 ganmikan .
SFX X 0 gan-ku .
SFX X 0 sa .
SFX X 0 sami .
SFX X 0 sadir .
SFX X 0 sa-da .
SFX X 0 sadir-da .
SFX X 0 samikan .
SFX X 0 sa-ku .
SFX X 0 sagina .
SFX X 0 saginami .
SFX X 0 saginadir .
SFX X 0 sagina-da .
SFX X 0 saginadir-da .
SFX X 0 saginamikan .
SFX X 0 sagina-ku .
SFX X 0 sam .
SFX X 0 sammi .
SFX X 0 samdir .
SFX X 0 sam-da .
SFX X 0 samdir-da .
SFX X 0 sammikan .
SFX X 0 sam-ku .
SFX X 0 sak .
SFX X 0 sakmi .
SFX X 0 sakdir .
SFX X 0 sak-da .
SFX X 0 sakdir-da .
SFX X 0 sakmikan .
SFX X 0 sak-ku .
SFX X 0 sang .
SFX X 0 sangmi .
SFX X 0 sangdir .
SFX X 0 sang-da .
SFX X 0 sangdir-da .
SFX X 0 sangmikan .
SFX X 0 sang-ku .
SFX X 0 sangiz .
SFX X 0 sangizmi .
SFX X 0 sangizdir .
SFX X 0 sangiz-da .
SFX X 0 sangizdir-da .
SFX X 0 sangizmikan .
SFX X 0 sangiz-ku .
SFX X 0 sangizlar .
SFX X 0 sangizlarmi .
SFX X 0 sangizlardir .
SFX X 0 sangizlar-da .
SFX X 0 sangizlardir-da .
SFX X 0 sangizlarmikan .
SFX X 0 sangizlar-ku .
SFX X 0 salar .
SFX X 0 salarmi .
SFX X 0 salardir .
SFX X 0 salar-da .
SFX X 0 salardir-da .
SFX X 0 salarmikan .
SFX X 0 salar-ku .
SFX X 0 masa .
SFX X 0 masami .
SFX X 0 masadir .
SFX X 0 masa-da .
SFX X 0 masadir-da .
SFX X 0 masamikan .
SFX X 0 masa-ku .
SFX X 0 masagina .
SFX X 0 masaginami .
SFX X 0 masaginadir .
SFX X 0 masagina-da .
SFX X 0 masaginadir-da .
SFX X 0 masaginamikan .
SFX X 0 masagina-ku .
SFX X 0 masam .
SFX X 0 masammi .
SFX X 0 masamdir .
SFX X 0 masam-da .
SFX X 0 masamdir-da .
SFX X 0 masammikan .
SFX X 0 masam-ku .
SFX X 0 masak .
SFX X 0 masakmi .
SFX X 0 masakdir .
SFX X 0 masak-da .
SFX X 0 masakdir-da .
SFX X 0 masakmikan .
SFX X 0 masak-ku .
SFX X 0 masang .
SFX X 0 masangmi .
SFX X 0 masangdir .
SFX X 0 masang-da .
SFX X 0 masangdir-da .
SFX X 0 masangmikan .
SFX X 0 masang-ku .
SFX X 0 masangiz .
SFX X 0 masangizmi .
SFX X 0 masangizdir .
SFX X 0 masangiz-da .
SFX X 0 masangizdir-da .
SFX X 0 masangizmikan .
SFX X 0 masangiz-ku .
SFX X 0 masangizlar .
SFX X 0 masangizlarmi .
SFX X 0 masangizlardir .
SFX X 0 masangizlar-da .
SFX X 0 masangizlardir-da .
SFX X 0 masangizlarmikan .
SFX X 0 masangizlar-ku .
SFX X 0 masalar .
SFX X 0 masalarmi .
SFX X 0 masalardir .
SFX X 0 masalar-da .
SFX X 0 masalardir-da .
SFX X 0 masalarmikan .
SFX X 0 masalar-ku .
SFX X 0 shgina [aeiou]
SFX X 0 shdi [aeiou]
SFX X 0 shdim [aeiou]
SFX X 0 shdik [aeiou]
SFX X 0 shding [aeiou]
SFX X 0 shdinglar [aeiou]
SFX X 0 shdingiz [aeiou]
SFX X 0 shdingizlar [aeiou]
SFX X 0 shlar [aeiou]
SFX X 0 shdilar [aeiou]
SFX X 0 shdimmi [aeiou]
SFX X 0 shdikmi [aeiou]
SFX X 0 shdingmi [aeiou]
SFX X 0 shdingizmi [aeiou]
SFX X 0 shdinglarmi [aeiou]
SFX X 0 shdimi [aeiou]
SFX X 0 shdilarmi [aeiou]
SFX X 0 shdim-da [aeiou]
SFX X 0 shdik-da [aeiou]
SFX X 0 shding-da [aeiou]
SFX X 0 shdingiz-da [aeiou]
SFX X 0 shdinglar-da [aeiou]
SFX X 0 shdi-da [aeiou]
SFX X 0 shdilar-da [aeiou]
SFX X 0 shdimmikan [aeiou]
SFX X 0 shdikmikan [aeiou]
SFX X 0 shdingmikan [aeiou]
SFX X 0 shdingizmikan [aeiou]
SFX X 0 shdinglarmikan [aeiou]
SFX X 0 shdimikan [aeiou]
SFX X 0 shdilarmikan [aeiou]
SFX X 0 shdim-ku [aeiou]
SFX X 0 shdik-ku [aeiou]
SFX X 0 shding-ku [aeiou]
SFX X 0 shdingiz-ku [aeiou]
SFX X 0 shdinglar-ku [aeiou]
SFX X 0 shdi-ku [aeiou]
SFX X 0 shdilar-ku [aeiou]
SFX X 0 ishgina [^aeiou]
SFX X 0 ishdi [^aeiou]
SFX X 0 ishdim [^aeiou]
SFX X 0 ishdik [^aeiou]
SFX X 0 ishding [^aeiou]
SFX X 0 ishdinglar [^aeiou]
SFX X 0 ishdingiz [^aeiou]
SFX X 0 ishdingizlar [^aeiou]
SFX X 0 ishlar [^aeiou]
SFX X 0 ishdilar [^aeiou]
SFX X 0 ishdimmi [^aeiou]
SFX X 0 ishdikmi [^aeiou]
SFX X 0 ishdingmi [^aeiou]
SFX X 0 ishdingizmi [^aeiou]
SFX X 0 ishdinglarmi [^aeiou]
SFX X 0 ishdimi [^aeiou]
SFX X 0 ishdilarmi [^aeiou]
SFX X 0 ishdim-da [^aeiou]
SFX X 0 ishdik-da [^aeiou]
SFX X 0 ishding-da [^aeiou]
SFX X 0 ishdingiz-da [^aeiou]
SFX X 0 ishdinglar-da [^aeiou]
SFX X 0 ishdi-da [^aeiou]
SFX X 0 ishdilar-da [^aeiou]
SFX X 0 ishdimmikan [^aeiou]
SFX X 0 ishdikmikan [^aeiou]
SFX X 0 ishdingmikan [^aeiou]
SFX X 0 ishdingizmikan [^aeiou]
SFX X 0 ishdinglarmikan [^aeiou]
SFX X 0 ishdimikan [^aeiou]
SFX X 0 ishdilarmikan [^aeiou]
SFX X 0 ishdim-ku [^aeiou]
SFX X 0 ishdik-ku [^aeiou]
SFX X 0 ishding-ku [^aeiou]
SFX X 0 ishdingiz-ku [^aeiou]
SFX X 0 ishdinglar-ku [^aeiou]
SFX X 0 ishdi-ku [^aeiou]
SFX X 0 ishdilar-ku [^aeiou]
SFX X 0 shimcha [aeiou]
SFX X 0 shimizcha [aeiou]
SFX X 0 shingcha [aeiou]
SFX X 0 shingizcha [aeiou]
SFX X 0 shicha [aeiou]
SFX X 0 shlarimcha [aeiou]
SFX X 0 shlarimizcha [aeiou]
SFX X 0 shlaringcha [aeiou]
SFX X 0 shlaringizcha [aeiou]
SFX X 0 shlaricha [aeiou]
SFX X 0 ishimcha [^aeiou]
SFX X 0 ishimizcha [^aeiou]
SFX X 0 ishingcha [^aeiou]
SFX X 0 ishingizcha [^aeiou]
SFX X 0 ishicha [^aeiou]
SFX X 0 ishlarimcha [^aeiou]
SFX X 0 ishlarimizcha [^aeiou]
SFX X 0 ishlaringcha [^aeiou]
SFX X 0 ishlaringizcha [^aeiou]
SFX X 0 ishlaricha [^aeiou]
SFX X 0 sh [aeiou]
SFX X 0 shim [aeiou]
SFX X 0 shimiz [aeiou]
SFX X 0 shing [aeiou]
SFX X 0 shingiz [aeiou]
SFX X 0 shi [aeiou]
SFX X 0 shlarim [aeiou]
SFX X 0 shlarimiz [aeiou]
SFX X 0 shlaring [aeiou]
SFX X 0 shlaringiz [aeiou]
SFX X 0 shlari [aeiou]
SFX X 0 ish [^aeiou]
SFX X 0 ishim [^aeiou]
SFX X 0 ishimiz [^aeiou]
SFX X 0 ishing [^aeiou]
SFX X 0 ishingiz [^aeiou]
SFX X 0 ishi [^aeiou]
SFX X 0 ishlarim [^aeiou]
SFX X 0 ishlarimiz [^aeiou]
SFX X 0 ishlaring [^aeiou]
SFX X 0 ishlaringiz [^aeiou]
SFX X 0 ishlari [^aeiou]
SFX X 0 shyapmiz [aeiou]
SFX X 0 shyapmizmi [aeiou]
SFX X 0 shyapmizmikan [aeiou]
SFX X 0 shyapmiz-da [aeiou]
SFX X 0 shyapmiz-ku [aeiou]
SFX X 0 shyapsiz [aeiou]
SFX X 0 shyapsizmi [aeiou]
SFX X 0 shyapsizmikan [aeiou]
SFX X 0 shyapsiz-da [aeiou]
SFX X 0 shyapsiz-ku [aeiou]
SFX X 0 shyapti [aeiou]
SFX X 0 shyaptimi [aeiou]
SFX X 0 shyaptimikan [aeiou]
SFX X 0 shyapti-da [aeiou]
SFX X 0 shyapti-ku [aeiou]
SFX X 0 shyaptilar [aeiou]
SFX X 0 shyaptilarmi [aeiou]
SFX X 0 shyaptilarmikan [aeiou]
SFX X 0 shyaptilar-da [aeiou]
SFX X 0 shyaptilar-ku [aeiou]
SFX X 0 ishyapmiz [^aeiou]
SFX X 0 ishyapmizmi [^aeiou]
SFX X 0 ishyapmizmikan [^aeiou]
SFX X 0 ishyapmiz-da [^aeiou]
SFX X 0 ishyapmiz-ku [^aeiou]
SFX X 0 ishyapsiz [^aeiou]
SFX X 0 ishyapsizmi [^aeiou]
SFX X 0 ishyapsizmikan [^aeiou]
SFX X 0 ishyapsiz-da [^aeiou]
SFX X 0 ishyapsiz-ku [^aeiou]
SFX X 0 ishyapti [^aeiou]
SFX X 0 ishyaptimi [^aeiou]
SFX X 0 ishyaptimikan [^aeiou]
SFX X 0 ishyapti-da [^aeiou]
SFX X 0 ishyapti-ku [^aeiou]
SFX X 0 ishyaptilar [^aeiou]
SFX X 0 ishyaptilarmi [^aeiou]
SFX X 0 ishyaptilarmikan [^aeiou]
SFX X 0 ishyaptilar-da [^aeiou]
SFX X 0 ishyaptilar-ku [^aeiou]
SFX X 0 maslik [aeiou]
SFX X 0 shardim [aeiou]
SFX X 0 shardik [aeiou]
SFX X 0 sharding [aeiou]
SFX X 0 shardingiz [aeiou]
SFX X 0 shardinglar [aeiou]
SFX X 0 shardingizlar [aeiou]
SFX X 0 shardi [aeiou]
SFX X 0 shardilar [aeiou]
SFX X 0 maslik [^aeiou]
SFX X 0 ishardim [^aeiou]
SFX X 0 ishardik [^aeiou]
SFX X 0 isharding [^aeiou]
SFX X 0 ishardingiz [^aeiou]
SFX X 0 ishardinglar [^aeiou]
SFX X 0 ishardingizlar [^aeiou]
SFX X 0 ishardi [^aeiou]
SFX X 0 ishardilar [^aeiou]
SFX X 0 shimmi [aeiou]
SFX X 0 shimdir [aeiou]
SFX X 0 shim-da [aeiou]
SFX X 0 shimdir-da [aeiou]
SFX X 0 shimmikan [aeiou]
SFX X 0 shim-ku [aeiou]
SFX X 0 shimni [aeiou]
SFX X 0 shimning [aeiou]
SFX X 0 shimga [aeiou]
SFX X 0 shimdan [aeiou]
SFX X 0 shimda [aeiou]
SFX X 0 shimizmi [aeiou]
SFX X 0 shimizdir [aeiou]
SFX X 0 shimiz-da [aeiou]
SFX X 0 shimizdir-da [aeiou]
SFX X 0 shimizmikan [aeiou]
SFX X 0 shimiz-ku [aeiou]
SFX X 0 shimizni [aeiou]
SFX X 0 shimizning [aeiou]
SFX X 0 shimizga [aeiou]
SFX X 0 shimizdan [aeiou]
SFX X 0 shimizda [aeiou]
SFX X 0 shingmi [aeiou]
SFX X 0 shingdir [aeiou]
SFX X 0 shing-da [aeiou]
SFX X 0 shingdir-da [aeiou]
SFX X 0 shingmikan [aeiou]
SFX X 0 shing-ku [aeiou]
SFX X 0 shingni [aeiou]
SFX X 0 shingning [aeiou]
SFX X 0 shingga [aeiou]
SFX X 0 shingdan [aeiou]
SFX X 0 shingda [aeiou]
SFX X 0 shingizmi [aeiou]
SFX X 0 shingizdir [aeiou]
SFX X 0 shingiz-da [aeiou]
SFX X 0 shingizdir-da [aeiou]
SFX X 0 shingizmikan [aeiou]
SFX X 0 shingiz-ku [aeiou]
SFX X 0 shingizni [aeiou]
SFX X 0 shingizning [aeiou]
SFX X 0 shingizga [aeiou]
SFX X 0 shingizdan [aeiou]
SFX X 0 shingizda [aeiou]
SFX X 0 shimi [aeiou]
SFX X 0 shidir [aeiou]
SFX X 0 shi-da [aeiou]
SFX X 0 shidir-da [aeiou]
SFX X 0 shimikan [aeiou]
SFX X 0 shi-ku [aeiou]
SFX X 0 shini [aeiou]
SFX X 0 shining [aeiou]
SFX X 0 shiga [aeiou]
SFX X 0 shidan [aeiou]
SFX X 0 shida [aeiou]
SFX X 0 masligim [aeiou]
SFX X 0 masligimmi [aeiou]
SFX X 0 masligimdir [aeiou]
SFX X 0 masligim-da [aeiou]
SFX X 0 masligimdir-da [aeiou]
SFX X 0 masligimmikan [aeiou]
SFX X 0 masligim-ku [aeiou]
SFX X 0 masligimni [aeiou]
SFX X 0 masligimning [aeiou]
SFX X 0 masligimga [aeiou]
SFX X 0 masligimdan [aeiou]
SFX X 0 masligimda [aeiou]
SFX X 0 masligimiz [aeiou]
SFX X 0 masligimizmi [aeiou]
SFX X 0 masligimizdir [aeiou]
SFX X 0 masligimiz-da [aeiou]
SFX X 0 masligimizdir-da [aeiou]
SFX X 0 masligimizmikan [aeiou]
SFX X 0 masligimiz-ku [aeiou]
SFX X 0 masligimizni [aeiou]
SFX X 0 masligimizning [aeiou]
SFX X 0 masligimizga [aeiou]
SFX X 0 masligimizdan [aeiou]
SFX X 0 masligimizda [aeiou]
SFX X 0 masliging [aeiou]
SFX X 0 masligingmi [aeiou]
SFX X 0 masligingdir [aeiou]
SFX X 0 masliging-da [aeiou]
SFX X 0 masligingdir-da [aeiou]
SFX X 0 masligingmikan [aeiou]
SFX X 0 masliging-ku [aeiou]
SFX X 0 masligingni [aeiou]
SFX X 0 masligingning [aeiou]
SFX X 0 masligingga [aeiou]
SFX X 0 masligingdan [aeiou]
SFX X 0 masligingda [aeiou]
SFX X 0 masligingiz [aeiou]
SFX X 0 masligingizmi [aeiou]
SFX X 0 masligingizdir [aeiou]
SFX X 0 masligingiz-da [aeiou]
SFX X 0 masligingizdir-da [aeiou]
SFX X 0 masligingizmikan [aeiou]
SFX X 0 masligingiz-ku [aeiou]
SFX X 0 masligingizni [aeiou]
SFX X 0 masligingizning [aeiou]
SFX X 0 masligingizga [aeiou]
SFX X 0 masligingizdan [aeiou]
SFX X 0 masligingizda [aeiou]
SFX X 0 masligi [aeiou]
SFX X 0 masligimi [aeiou]
SFX X 0 masligidir [aeiou]
SFX X 0 masligi-da [aeiou]
SFX X 0 masligidir-da [aeiou]
SFX X 0 masligimikan [aeiou]
SFX X 0 masligi-ku [aeiou]
SFX X 0 masligini [aeiou]
SFX X 0 masligining [aeiou]
SFX X 0 masligiga [aeiou]
SFX X 0 masligidan [aeiou]
SFX X 0 masligida [aeiou]
SFX X 0 shlarimmi [aeiou]
SFX X 0 shlarimdir [aeiou]
SFX X 0 shlarim-da [aeiou]
SFX X 0 shlarimdir-da [aeiou]
SFX X 0 shlarimmikan [aeiou]
SFX X 0 shlarim-ku [aeiou]
SFX X 0 shlarimni [aeiou]
SFX X 0 shlarimning [aeiou]
SFX X 0 shlarimga [aeiou]
SFX X 0 shlarimdan [aeiou]
SFX X 0 shlarimda [aeiou]
SFX X 0 shlarimizmi [aeiou]
SFX X 0 shlarimizdir [aeiou]
SFX X 0 shlarimiz-da [aeiou]
SFX X 0 shlarimizdir-da [aeiou]
SFX X 0 shlarimizmikan [aeiou]
SFX X 0 shlarimiz-ku [aeiou]
SFX X 0 shlarimizni [aeiou]
SFX X 0 shlarimizning [aeiou]
SFX X 0 shlarimizga [aeiou]
SFX X 0 shlarimizdan [aeiou]
SFX X 0 shlarimizda [aeiou]
SFX X 0 shlaringmi [aeiou]
SFX X 0 shlaringdir [aeiou]
SFX X 0 shlaring-da [aeiou]
SFX X 0 shlaringdir-da [aeiou]
SFX X 0 shlaringmikan [aeiou]
SFX X 0 shlaring-ku [aeiou]
SFX X 0 shlaringni [aeiou]
SFX X 0 shlaringning [aeiou]
SFX X 0 shlaringga [aeiou]
SFX X 0 shlaringdan [aeiou]
SFX X 0 shlaringda [aeiou]
SFX X 0 shlaringizmi [aeiou]
SFX X 0 shlaringizdir [aeiou]
SFX X 0 shlaringiz-da [aeiou]
SFX X 0 shlaringizdir-da [aeiou]
SFX X 0 shlaringizmikan [aeiou]
SFX X 0 shlaringiz-ku [aeiou]
SFX X 0 shlaringizni [aeiou]
SFX X 0 shlaringizning [aeiou]
SFX X 0 shlaringizga [aeiou]
SFX X 0 shlaringizdan [aeiou]
SFX X 0 shlaringizda [aeiou]
SFX X 0 shlarimi [aeiou]
SFX X 0 shlaridir [aeiou]
SFX X 0 shlari-da [aeiou]
SFX X 0 shlaridir-da [aeiou]
SFX X 0 shlarimikan [aeiou]
SFX X 0 shlari-ku [aeiou]
SFX X 0 shlarini [aeiou]
SFX X 0 shlarining [aeiou]
SFX X 0 shlariga [aeiou]
SFX X 0 shlaridan [aeiou]
SFX X 0 shlarida [aeiou]
SFX X 0 ishimmi [^aeiou]
SFX X 0 ishimdir [^aeiou]
SFX X 0 ishim-da [^aeiou]
SFX X 0 ishimdir-da [^aeiou]
SFX X 0 ishimmikan [^aeiou]
SFX X 0 ishim-ku [^aeiou]
SFX X 0 ishimni [^aeiou]
SFX X 0 ishimning [^aeiou]
SFX X 0 ishimga [^aeiou]
SFX X 0 ishimdan [^aeiou]
SFX X 0 ishimda [^aeiou]
SFX X 0 ishimizmi [^aeiou]
SFX X 0 ishimizdir [^aeiou]
SFX X 0 ishimiz-da [^aeiou]
SFX X 0 ishimizdir-da [^aeiou]
SFX X 0 ishimizmikan [^aeiou]
SFX X 0 ishimiz-ku [^aeiou]
SFX X 0 ishimizni [^aeiou]
SFX X 0 ishimizning [^aeiou]
SFX X 0 ishimizga [^aeiou]
SFX X 0 ishimizdan [^aeiou]
SFX X 0 ishimizda [^aeiou]
SFX X 0 ishingmi [^aeiou]
SFX X 0 ishingdir [^aeiou]
SFX X 0 ishing-da [^aeiou]
SFX X 0 ishingdir-da [^aeiou]
SFX X 0 ishingmikan [^aeiou]
SFX X 0 ishing-ku [^aeiou]
SFX X 0 ishingni [^aeiou]
SFX X 0 ishingning [^aeiou]
SFX X 0 ishingga [^aeiou]
SFX X 0 ishingdan [^aeiou]
SFX X 0 ishingda [^aeiou]
SFX X 0 ishingizmi [^aeiou]
SFX X 0 ishingizdir [^aeiou]
SFX X 0 ishingiz-da [^aeiou]
SFX X 0 ishingizdir-da [^aeiou]
SFX X 0 ishingizmikan [^aeiou]
SFX X 0 ishingiz-ku [^aeiou]
SFX X 0 ishingizni [^aeiou]
SFX X 0 ishingizning [^aeiou]
SFX X 0 ishingizga [^aeiou]
SFX X 0 ishingizdan [^aeiou]
SFX X 0 ishingizda [^aeiou]
SFX X 0 ishimi [^aeiou]
SFX X 0 ishidir [^aeiou]
SFX X 0 ishi-da [^aeiou]
SFX X 0 ishidir-da [^aeiou]
SFX X 0 ishimikan [^aeiou]
SFX X 0 ishi-ku [^aeiou]
SFX X 0 ishini [^aeiou]
SFX X 0 ishining [^aeiou]
SFX X 0 ishiga [^aeiou]
SFX X 0 ishidan [^aeiou]
SFX X 0 ishida [^aeiou]
SFX X 0 masligim [^aeiou]
SFX X 0 masligimmi [^aeiou]
SFX X 0 masligimdir [^aeiou]
SFX X 0 masligim-da [^aeiou]
SFX X 0 masligimdir-da [^aeiou]
SFX X 0 masligimmikan [^aeiou]
SFX X 0 masligim-ku [^aeiou]
SFX X 0 masligimni [^aeiou]
SFX X 0 masligimning [^aeiou]
SFX X 0 masligimga [^aeiou]
SFX X 0 masligimdan [^aeiou]
SFX X 0 masligimda [^aeiou]
SFX X 0 masligimiz [^aeiou]
SFX X 0 masligimizmi [^aeiou]
SFX X 0 masligimizdir [^aeiou]
SFX X 0 masligimiz-da [^aeiou]
SFX X 0 masligimizdir-da [^aeiou]
SFX X 0 masligimizmikan [^aeiou]
SFX X 0 masligimiz-ku [^aeiou]
SFX X 0 masligimizni [^aeiou]
SFX X 0 masligimizning [^aeiou]
SFX X 0 masligimizga [^aeiou]
SFX X 0 masligimizdan [^aeiou]
SFX X 0 masligimizda [^aeiou]
SFX X 0 masliging [^aeiou]
SFX X 0 masligingmi [^aeiou]
SFX X 0 masligingdir [^aeiou]
SFX X 0 masliging-da [^aeiou]
SFX X 0 masligingdir-da [^aeiou]
SFX X 0 masligingmikan [^aeiou]
SFX X 0 masliging-ku [^aeiou]
SFX X 0 masligingni [^aeiou]
SFX X 0 masligingning [^aeiou]
SFX X 0 masligingga [^aeiou]
SFX X 0 masligingdan [^aeiou]
SFX X 0 masligingda [^aeiou]
SFX X 0 masligingiz [^aeiou]
SFX X 0 masligingizmi [^aeiou]
SFX X 0 masligingizdir [^aeiou]
SFX X 0 masligingiz-da [^aeiou]
SFX X 0 masligingizdir-da [^aeiou]
SFX X 0 masligingizmikan [^aeiou]
SFX X 0 masligingiz-ku [^aeiou]
SFX X 0 masligingizni [^aeiou]
SFX X 0 masligingizning [^aeiou]
SFX X 0 masligingizga [^aeiou]
SFX X 0 masligingizdan [^aeiou]
SFX X 0 masligingizda [^aeiou]
SFX X 0 masligi [^aeiou]
SFX X 0 masligimi [^aeiou]
SFX X 0 masligidir [^aeiou]
SFX X 0 masligi-da [^aeiou]
SFX X 0 masligidir-da [^aeiou]
SFX X 0 masligimikan [^aeiou]
SFX X 0 masligi-ku [^aeiou]
SFX X 0 masligini [^aeiou]
SFX X 0 masligining [^aeiou]
SFX X 0 masligiga [^aeiou]
SFX X 0 masligidan [^aeiou]
SFX X 0 masligida [^aeiou]
SFX X 0 ishlarimmi [^aeiou]
SFX X 0 ishlarimdir [^aeiou]
SFX X 0 ishlarim-da [^aeiou]
SFX X 0 ishlarimdir-da [^aeiou]
SFX X 0 ishlarimmikan [^aeiou]
SFX X 0 ishlarim-ku [^aeiou]
SFX X 0 ishlarimni [^aeiou]
SFX X 0 ishlarimning [^aeiou]
SFX X 0 ishlarimga [^aeiou]
SFX X 0 ishlarimdan [^aeiou]
SFX X 0 ishlarimda [^aeiou]
SFX X 0 ishlarimizmi [^aeiou]
SFX X 0 ishlarimizdir [^aeiou]
SFX X 0 ishlarimiz-da [^aeiou]
SFX X 0 ishlarimizdir-da [^aeiou]
SFX X 0 ishlarimizmikan [^aeiou]
SFX X 0 ishlarimiz-ku [^aeiou]
SFX X 0 ishlarimizni [^aeiou]
SFX X 0 ishlarimizning [^aeiou]
SFX X 0 ishlarimizga [^aeiou]
SFX X 0 ishlarimizdan [^aeiou]
SFX X 0 ishlarimizda [^aeiou]
SFX X 0 ishlaringmi [^aeiou]
SFX X 0 ishlaringdir [^aeiou]
SFX X 0 ishlaring-da [^aeiou]
SFX X 0 ishlaringdir-da [^aeiou]
SFX X 0 ishlaringmikan [^aeiou]
SFX X 0 ishlaring-ku [^aeiou]
SFX X 0 ishlaringni [^aeiou]
SFX X 0 ishlaringning [^aeiou]
SFX X 0 ishlaringga [^aeiou]
SFX X 0 ishlaringdan [^aeiou]
SFX X 0 ishlaringda [^aeiou]
SFX X 0 ishlaringizmi [^aeiou]
SFX X 0 ishlaringizdir [^aeiou]
SFX X 0 ishlaringiz-da [^aeiou]
SFX X 0 ishlaringizdir-da [^aeiou]
SFX X 0 ishlaringizmikan [^aeiou]
SFX X 0 ishlaringiz-ku [^aeiou]
SFX X 0 ishlaringizni [^aeiou]
SFX X 0 ishlaringizning [^aeiou]
SFX X 0 ishlaringizga [^aeiou]
SFX X 0 ishlaringizdan [^aeiou]
SFX X 0 ishlaringizda [^aeiou]
SFX X 0 ishlarimi [^aeiou]
SFX X 0 ishlaridir [^aeiou]
SFX X 0 ishlari-da [^aeiou]
SFX X 0 ishlaridir-da [^aeiou]
SFX X 0 ishlarimikan [^aeiou]
SFX X 0 ishlari-ku [^aeiou]
SFX X 0 ishlarini [^aeiou]
SFX X 0 ishlarining [^aeiou]
SFX X 0 ishlariga [^aeiou]
SFX X 0 ishlaridan [^aeiou]
SFX X 0 ishlarida [^aeiou]
SFX X 0 shni [aeiou]
SFX X 0 shning [aeiou]
SFX X 0 shga [aeiou]
SFX X 0 shdan [aeiou]
SFX X 0 shda [aeiou]
SFX X 0 shmi [aeiou]
SFX X 0 shdir [aeiou]
SFX X 0 sh-da [aeiou]
SFX X 0 shdir-da [aeiou]
SFX X 0 shmikan [aeiou]
SFX X 0 sh-ku [aeiou]
SFX X 0 maslikni [aeiou]
SFX X 0 maslikning [aeiou]
SFX X 0 maslikga [aeiou]
SFX X 0 maslikdan [aeiou]
SFX X 0 maslikda [aeiou]
SFX X 0 maslikmi [aeiou]
SFX X 0 maslikdir [aeiou]
SFX X 0 maslik-da [aeiou]
SFX X 0 maslikdir-da [aeiou]
SFX X 0 maslikmikan [aeiou]
SFX X 0 maslik-ku [aeiou]
SFX X 0 shlarni [aeiou]
SFX X 0 shlarning [aeiou]
SFX X 0 shlarga [aeiou]
SFX X 0 shlardan [aeiou]
SFX X 0 shlarda [aeiou]
SFX X 0 shlarmi [aeiou]
SFX X 0 shlardir [aeiou]
SFX X 0 shlar-da [aeiou]
SFX X 0 shlardir-da [aeiou]
SFX X 0 shlarmikan [aeiou]
SFX X 0 shlar-ku [aeiou]
SFX X 0 ishni [^aeiou]
SFX X 0 ishning [^aeiou]
SFX X 0 ishga [^aeiou]
SFX X 0 ishdan [^aeiou]
SFX X 0 ishda [^aeiou]
SFX X 0 ishmi [^aeiou]
SFX X 0 ishdir [^aeiou]
SFX X 0 ish-da [^aeiou]
SFX X 0 ishdir-da [^aeiou]
SFX X 0 ishmikan [^aeiou]
SFX X 0 ish-ku [^aeiou]
SFX X 0 maslikni [^aeiou]
SFX X 0 maslikning [^aeiou]
SFX X 0 maslikga [^aeiou]
SFX X 0 maslikdan [^aeiou]
SFX X 0 maslikda [^aeiou]
SFX X 0 maslikmi [^aeiou]
SFX X 0 maslikdir [^aeiou]
SFX X 0 maslik-da [^aeiou]
SFX X 0 maslikdir-da [^aeiou]
SFX X 0 maslikmikan [^aeiou]
SFX X 0 maslik-ku [^aeiou]
SFX X 0 ishlarni [^aeiou]
SFX X 0 ishlarning [^aeiou]
SFX X 0 ishlarga [^aeiou]
SFX X 0 ishlardan [^aeiou]
SFX X 0 ishlarda [^aeiou]
SFX X 0 ishlarmi [^aeiou]
SFX X 0 ishlardir [^aeiou]
SFX X 0 ishlar-da [^aeiou]
SFX X 0 ishlardir-da [^aeiou]
SFX X 0 ishlarmikan [^aeiou]
SFX X 0 ishlar-ku [^aeiou]
SFX X 0 shnimi [aeiou]
SFX X 0 shnidir [aeiou]
SFX X 0 shni-da [aeiou]
SFX X 0 shnidir-da [aeiou]
SFX X 0 shnimikan [aeiou]
SFX X 0 shni-ku [aeiou]
SFX X 0 shgami [aeiou]
SFX X 0 shgadir [aeiou]
SFX X 0 shga-da [aeiou]
SFX X 0 shgadir-da [aeiou]
SFX X 0 shgamikan [aeiou]
SFX X 0 shga-ku [aeiou]
SFX X 0 shdanmi [aeiou]
SFX X 0 shdandir [aeiou]
SFX X 0 shdan-da [aeiou]
SFX X 0 shdandir-da [aeiou]
SFX X 0 shdanmikan [aeiou]
SFX X 0 shdan-ku [aeiou]
SFX X 0 shdami [aeiou]
SFX X 0 shdadir [aeiou]
SFX X 0 shda-da [aeiou]
SFX X 0 shdadir-da [aeiou]
SFX X 0 shdamikan [aeiou]
SFX X 0 shda-ku [aeiou]
SFX X 0 masliknimi [aeiou]
SFX X 0 masliknidir [aeiou]
SFX X 0 maslikni-da [aeiou]
SFX X 0 masliknidir-da [aeiou]
SFX X 0 masliknimikan [aeiou]
SFX X 0 maslikni-ku [aeiou]
SFX X 0 maslikgami [aeiou]
SFX X 0 maslikgadir [aeiou]
SFX X 0 maslikga-da [aeiou]
SFX X 0 maslikgadir-da [aeiou]
SFX X 0 maslikgamikan [aeiou]
SFX X 0 maslikga-ku [aeiou]
SFX X 0 maslikdanmi [aeiou]
SFX X 0 maslikdandir [aeiou]
SFX X 0 maslikdan-da [aeiou]
SFX X 0 maslikdandir-da [aeiou]
SFX X 0 maslikdanmikan [aeiou]
SFX X 0 maslikdan-ku [aeiou]
SFX X 0 maslikdami [aeiou]
SFX X 0 maslikdadir [aeiou]
SFX X 0 maslikda-da [aeiou]
SFX X 0 maslikdadir-da [aeiou]
SFX X 0 maslikdamikan [aeiou]
SFX X 0 maslikda-ku [aeiou]
SFX X 0 shlarnimi [aeiou]
SFX X 0 shlarnidir [aeiou]
SFX X 0 shlarni-da [aeiou]
SFX X 0 shlarnidir-da [aeiou]
SFX X 0 shlarnimikan [aeiou]
SFX X 0 shlarni-ku [aeiou]
SFX X 0 shlargami [aeiou]
SFX X 0 shlargadir [aeiou]
SFX X 0 shlarga-da [aeiou]
SFX X 0 shlargadir-da [aeiou]
SFX X 0 shlargamikan [aeiou]
SFX X 0 shlarga-ku [aeiou]
SFX X 0 shlardanmi [aeiou]
SFX X 0 shlardandir [aeiou]
SFX X 0 shlardan-da [aeiou]
SFX X 0 shlardandir-da [aeiou]
SFX X 0 shlardanmikan [aeiou]
SFX X 0 shlardan-ku [aeiou]
SFX X 0 shlardami [aeiou]
SFX X 0 shlardadir [aeiou]
SFX X 0 shlarda-da [aeiou]
SFX X 0 shlardadir-da [aeiou]
SFX X 0 shlardamikan [aeiou]
SFX X 0 shlarda-ku [aeiou]
SFX X 0 ishnimi [^aeiou]
SFX X 0 ishnidir [^aeiou]
SFX X 0 ishni-da [^aeiou]
SFX X 0 ishnidir-da [^aeiou]
SFX X 0 ishnimikan [^aeiou]
SFX X 0 ishni-ku [^aeiou]
SFX X 0 ishgami [^aeiou]
SFX X 0 ishgadir [^aeiou]
SFX X 0 ishga-da [^aeiou]
SFX X 0 ishgadir-da [^aeiou]
SFX X 0 ishgamikan [^aeiou]
SFX X 0 ishga-ku [^aeiou]
SFX X 0 ishdanmi [^aeiou]
SFX X 0 ishdandir [^aeiou]
SFX X 0 ishdan-da [^aeiou]
SFX X 0 ishdandir-da [^aeiou]
SFX X 0 ishdanmikan [^aeiou]
SFX X 0 ishdan-ku [^aeiou]
SFX X 0 ishdami [^aeiou]
SFX X 0 ishdadir [^aeiou]
SFX X 0 ishda-da [^aeiou]
SFX X 0 ishdadir-da [^aeiou]
SFX X 0 ishdamikan [^aeiou]
SFX X 0 ishda-ku [^aeiou]
SFX X 0 masliknimi [^aeiou]
SFX X 0 masliknidir [^aeiou]
SFX X 0 maslikni-da [^aeiou]
SFX X 0 masliknidir-da [^aeiou]
SFX X 0 masliknimikan [^aeiou]
SFX X 0 maslikni-ku [^aeiou]
SFX X 0 maslikgami [^aeiou]
SFX X 0 maslikgadir [^aeiou]
SFX X 0 maslikga-da [^aeiou]
SFX X 0 maslikgadir-da [^aeiou]
SFX X 0 maslikgamikan [^aeiou]
SFX X 0 maslikga-ku [^aeiou]
SFX X 0 maslikdanmi [^aeiou]
SFX X 0 maslikdandir [^aeiou]
SFX X 0 maslikdan-da [^aeiou]
SFX X 0 maslikdandir-da [^aeiou]
SFX X 0 maslikdanmikan [^aeiou]
SFX X 0 maslikdan-ku [^aeiou]
SFX X 0 maslikdami [^aeiou]
SFX X 0 maslikdadir [^aeiou]
SFX X 0 maslikda-da [^aeiou]
SFX X 0 maslikdadir-da [^aeiou]
SFX X 0 maslikdamikan [^aeiou]
SFX X 0 maslikda-ku [^aeiou]
SFX X 0 ishlarnimi [^aeiou]
SFX X 0 ishlarnidir [^aeiou]
SFX X 0 ishlarni-da [^aeiou]
SFX X 0 ishlarnidir-da [^aeiou]
SFX X 0 ishlarnimikan [^aeiou]
SFX X 0 ishlarni-ku [^aeiou]
SFX X 0 ishlargami [^aeiou]
SFX X 0 ishlargadir [^aeiou]
SFX X 0 ishlarga-da [^aeiou]
SFX X 0 ishlargadir-da [^aeiou]
SFX X 0 ishlargamikan [^aeiou]
SFX X 0 ishlarga-ku [^aeiou]
SFX X 0 ishlardanmi [^aeiou]
SFX X 0 ishlardandir [^aeiou]
SFX X 0 ishlardan-da [^aeiou]
SFX X 0 ishlardandir-da [^aeiou]
SFX X 0 ishlardanmikan [^aeiou]
SFX X 0 ishlardan-ku [^aeiou]
SFX X 0 ishlardami [^aeiou]
SFX X 0 ishlardadir [^aeiou]
SFX X 0 ishlarda-da [^aeiou]
SFX X 0 ishlardadir-da [^aeiou]
SFX X 0 ishlardamikan [^aeiou]
SFX X 0 ishlarda-ku [^aeiou]
SFX X 0 shimnimi [aeiou]
SFX X 0 shimnidir [aeiou]
SFX X 0 shimni-da [aeiou]
SFX X 0 shimnidir-da [aeiou]
SFX X 0 shimnimikan [aeiou]
SFX X 0 shimni-ku [aeiou]
SFX X 0 shimgami [aeiou]
SFX X 0 shimgadir [aeiou]
SFX X 0 shimga-da [aeiou]
SFX X 0 shimgadir-da [aeiou]
SFX X 0 shimgamikan [aeiou]
SFX X 0 shimga-ku [aeiou]
SFX X 0 shimdanmi [aeiou]
SFX X 0 shimdandir [aeiou]
SFX X 0 shimdan-da [aeiou]
SFX X 0 shimdandir-da [aeiou]
SFX X 0 shimdanmikan [aeiou]
SFX X 0 shimdan-ku [aeiou]
SFX X 0 shimdami [aeiou]
SFX X 0 shimdadir [aeiou]
SFX X 0 shimda-da [aeiou]
SFX X 0 shimdadir-da [aeiou]
SFX X 0 shimdamikan [aeiou]
SFX X 0 shimda-ku [aeiou]
SFX X 0 shimiznimi [aeiou]
SFX X 0 shimiznidir [aeiou]
SFX X 0 shimizni-da [aeiou]
SFX X 0 shimiznidir-da [aeiou]
SFX X 0 shimiznimikan [aeiou]
SFX X 0 shimizni-ku [aeiou]
SFX X 0 shimizgami [aeiou]
SFX X 0 shimizgadir [aeiou]
SFX X 0 shimizga-da [aeiou]
SFX X 0 shimizgadir-da [aeiou]
SFX X 0 shimizgamikan [aeiou]
SFX X 0 shimizga-ku [aeiou]
SFX X 0 shimizdanmi [aeiou]
SFX X 0 shimizdandir [aeiou]
SFX X 0 shimizdan-da [aeiou]
SFX X 0 shimizdandir-da [aeiou]
SFX X 0 shimizdanmikan [aeiou]
SFX X 0 shimizdan-ku [aeiou]
SFX X 0 shimizdami [aeiou]
SFX X 0 shimizdadir [aeiou]
SFX X 0 shimizda-da [aeiou]
SFX X 0 shimizdadir-da [aeiou]
SFX X 0 shimizdamikan [aeiou]
SFX X 0 shimizda-ku [aeiou]
SFX X 0 shingnimi [aeiou]
SFX X 0 shingnidir [aeiou]
SFX X 0 shingni-da [aeiou]
SFX X 0 shingnidir-da [aeiou]
SFX X 0 shingnimikan [aeiou]
SFX X 0 shingni-ku [aeiou]
SFX X 0 shinggami [aeiou]
SFX X 0 shinggadir [aeiou]
SFX X 0 shingga-da [aeiou]
SFX X 0 shinggadir-da [aeiou]
SFX X 0 shinggamikan [aeiou]
SFX X 0 shingga-ku [aeiou]
SFX X 0 shingdanmi [aeiou]
SFX X 0 shingdandir [aeiou]
SFX X 0 shingdan-da [aeiou]
SFX X 0 shingdandir-da [aeiou]
SFX X 0 shingdanmikan [aeiou]
SFX X 0 shingdan-ku [aeiou]
SFX X 0 shingdami [aeiou]
SFX X 0 shingdadir [aeiou]
SFX X 0 shingda-da [aeiou]
SFX X 0 shingdadir-da [aeiou]
SFX X 0 shingdamikan [aeiou]
SFX X 0 shingda-ku [aeiou]
SFX X 0 shingiznimi [aeiou]
SFX X 0 shingiznidir [aeiou]
SFX X 0 shingizni-da [aeiou]
SFX X 0 shingiznidir-da [aeiou]
SFX X 0 shingiznimikan [aeiou]
SFX X 0 shingizni-ku [aeiou]
SFX X 0 shingizgami [aeiou]
SFX X 0 shingizgadir [aeiou]
SFX X 0 shingizga-da [aeiou]
SFX X 0 shingizgadir-da [aeiou]
SFX X 0 shingizgamikan [aeiou]
SFX X 0 shingizga-ku [aeiou]
SFX X 0 shingizdanmi [aeiou]
SFX X 0 shingizdandir [aeiou]
SFX X 0 shingizdan-da [aeiou]
SFX X 0 shingizdandir-da [aeiou]
SFX X 0 shingizdanmikan [aeiou]
SFX X 0 shingizdan-ku [aeiou]
SFX X 0 shingizdami [aeiou]
SFX X 0 shingizdadir [aeiou]
SFX X 0 shingizda-da [aeiou]
SFX X 0 shingizdadir-da [aeiou]
SFX X 0 shingizdamikan [aeiou]
SFX X 0 shingizda-ku [aeiou]
SFX X 0 shinimi [aeiou]
SFX X 0 shinidir [aeiou]
SFX X 0 shini-da [aeiou]
SFX X 0 shinidir-da [aeiou]
SFX X 0 shinimikan [aeiou]
SFX X 0 shini-ku [aeiou]
SFX X 0 shigami [aeiou]
SFX X 0 shigadir [aeiou]
SFX X 0 shiga-da [aeiou]
SFX X 0 shigadir-da [aeiou]
SFX X 0 shigamikan [aeiou]
SFX X 0 shiga-ku [aeiou]
SFX X 0 shidanmi [aeiou]
SFX X 0 shidandir [aeiou]
SFX X 0 shidan-da [aeiou]
SFX X 0 shidandir-da [aeiou]
SFX X 0 shidanmikan [aeiou]
SFX X 0 shidan-ku [aeiou]
SFX X 0 shidami [aeiou]
SFX X 0 shidadir [aeiou]
SFX X 0 shida-da [aeiou]
SFX X 0 shidadir-da [aeiou]
SFX X 0 shidamikan [aeiou]
SFX X 0 shida-ku [aeiou]
SFX X 0 masligimnimi [aeiou]
SFX X 0 masligimnidir [aeiou]
SFX X 0 masligimni-da [aeiou]
SFX X 0 masligimnidir-da [aeiou]
SFX X 0 masligimnimikan [aeiou]
SFX X 0 masligimni-ku [aeiou]
SFX X 0 masligimgami [aeiou]
SFX X 0 masligimgadir [aeiou]
SFX X 0 masligimga-da [aeiou]
SFX X 0 masligimgadir-da [aeiou]
SFX X 0 masligimgamikan [aeiou]
SFX X 0 masligimga-ku [aeiou]
SFX X 0 masligimdanmi [aeiou]
SFX X 0 masligimdandir [aeiou]
SFX X 0 masligimdan-da [aeiou]
SFX X 0 masligimdandir-da [aeiou]
SFX X 0 masligimdanmikan [aeiou]
SFX X 0 masligimdan-ku [aeiou]
SFX X 0 masligimdami [aeiou]
SFX X 0 masligimdadir [aeiou]
SFX X 0 masligimda-da [aeiou]
SFX X 0 masligimdadir-da [aeiou]
SFX X 0 masligimdamikan [aeiou]
SFX X 0 masligimda-ku [aeiou]
SFX X 0 masligimiznimi [aeiou]
SFX X 0 masligimiznidir [aeiou]
SFX X 0 masligimizni-da [aeiou]
SFX X 0 masligimiznidir-da [aeiou]
SFX X 0 masligimiznimikan [aeiou]
SFX X 0 masligimizni-ku [aeiou]
SFX X 0 masligimizgami [aeiou]
SFX X 0 masligimizgadir [aeiou]
SFX X 0 masligimizga-da [aeiou]
SFX X 0 masligimizgadir-da [aeiou]
SFX X 0 masligimizgamikan [aeiou]
SFX X 0 masligimizga-ku [aeiou]
SFX X 0 masligimizdanmi [aeiou]
SFX X 0 masligimizdandir [aeiou]
SFX X 0 masligimizdan-da [aeiou]
SFX X 0 masligimizdandir-da [aeiou]
SFX X 0 masligimizdanmikan [aeiou]
SFX X 0 masligimizdan-ku [aeiou]
SFX X 0 masligimizdami [aeiou]
SFX X 0 masligimizdadir [aeiou]
SFX X 0 masligimizda-da [aeiou]
SFX X 0 masligimizdadir-da [aeiou]
SFX X 0 masligimizdamikan [aeiou]
SFX X 0 masligimizda-ku [aeiou]
SFX X 0 masligingnimi [aeiou]
SFX X 0 masligingnidir [aeiou]
SFX X 0 masligingni-da [aeiou]
SFX X 0 masligingnidir-da [aeiou]
SFX X 0 masligingnimikan [aeiou]
SFX X 0 masligingni-ku [aeiou]
SFX X 0 masliginggami [aeiou]
SFX X 0 masliginggadir [aeiou]
SFX X 0 masligingga-da [aeiou]
SFX X 0 masliginggadir-da [aeiou]
SFX X 0 masliginggamikan [aeiou]
SFX X 0 masligingga-ku [aeiou]
SFX X 0 masligingdanmi [aeiou]
SFX X 0 masligingdandir [aeiou]
SFX X 0 masligingdan-da [aeiou]
SFX X 0 masligingdandir-da [aeiou]
SFX X 0 masligingdanmikan [aeiou]
SFX X 0 masligingdan-ku [aeiou]
SFX X 0 masligingdami [aeiou]
SFX X 0 masligingdadir [aeiou]
SFX X 0 masligingda-da [aeiou]
SFX X 0 masligingdadir-da [aeiou]
SFX X 0 masligingdamikan [aeiou]
SFX X 0 masligingda-ku [aeiou]
SFX X 0 masligingiznimi [aeiou]
SFX X 0 masligingiznidir [aeiou]
SFX X 0 masligingizni-da [aeiou]
SFX X 0 masligingiznidir-da [aeiou]
SFX X 0 masligingiznimikan [aeiou]
SFX X 0 masligingizni-ku [aeiou]
SFX X 0 masligingizgami [aeiou]
SFX X 0 masligingizgadir [aeiou]
SFX X 0 masligingizga-da [aeiou]
SFX X 0 masligingizgadir-da [aeiou]
SFX X 0 masligingizgamikan [aeiou]
SFX X 0 masligingizga-ku [aeiou]
SFX X 0 masligingizdanmi [aeiou]
SFX X 0 masligingizdandir [aeiou]
SFX X 0 masligingizdan-da [aeiou]
SFX X 0 masligingizdandir-da [aeiou]
SFX X 0 masligingizdanmikan [aeiou]
SFX X 0 masligingizdan-ku [aeiou]
SFX X 0 masligingizdami [aeiou]
SFX X 0 masligingizdadir [aeiou]
SFX X 0 masligingizda-da [aeiou]
SFX X 0 masligingizdadir-da [aeiou]
SFX X 0 masligingizdamikan [aeiou]
SFX X 0 masligingizda-ku [aeiou]
SFX X 0 masliginimi [aeiou]
SFX X 0 masliginidir [aeiou]
SFX X 0 masligini-da [aeiou]
SFX X 0 masliginidir-da [aeiou]
SFX X 0 masliginimikan [aeiou]
SFX X 0 masligini-ku [aeiou]
SFX X 0 masligigami [aeiou]
SFX X 0 masligigadir [aeiou]
SFX X 0 masligiga-da [aeiou]
SFX X 0 masligigadir-da [aeiou]
SFX X 0 masligigamikan [aeiou]
SFX X 0 masligiga-ku [aeiou]
SFX X 0 masligidanmi [aeiou]
SFX X 0 masligidandir [aeiou]
SFX X 0 masligidan-da [aeiou]
SFX X 0 masligidandir-da [aeiou]
SFX X 0 masligidanmikan [aeiou]
SFX X 0 masligidan-ku [aeiou]
SFX X 0 masligidami [aeiou]
SFX X 0 masligidadir [aeiou]
SFX X 0 masligida-da [aeiou]
SFX X 0 masligidadir-da [aeiou]
SFX X 0 masligidamikan [aeiou]
SFX X 0 masligida-ku [aeiou]
SFX X 0 masliklarimni [aeiou]
SFX X 0 masliklarimnimi [aeiou]
SFX X 0 masliklarimnidir [aeiou]
SFX X 0 masliklarimni-da [aeiou]
SFX X 0 masliklarimnidir-da [aeiou]
SFX X 0 masliklarimnimikan [aeiou]
SFX X 0 masliklarimni-ku [aeiou]
SFX X 0 masliklarimga [aeiou]
SFX X 0 masliklarimgami [aeiou]
SFX X 0 masliklarimgadir [aeiou]
SFX X 0 masliklarimga-da [aeiou]
SFX X 0 masliklarimgadir-da [aeiou]
SFX X 0 masliklarimgamikan [aeiou]
SFX X 0 masliklarimga-ku [aeiou]
SFX X 0 masliklarimdan [aeiou]
SFX X 0 masliklarimdanmi [aeiou]
SFX X 0 masliklarimdandir [aeiou]
SFX X 0 masliklarimdan-da [aeiou]
SFX X 0 masliklarimdandir-da [aeiou]
SFX X 0 masliklarimdanmikan [aeiou]
SFX X 0 masliklarimdan-ku [aeiou]
SFX X 0 masliklarimda [aeiou]
SFX X 0 masliklarimdami [aeiou]
SFX X 0 masliklarimdadir [aeiou]
SFX X 0 masliklarimda-da [aeiou]
SFX X 0 masliklarimdadir-da [aeiou]
SFX X 0 masliklarimdamikan [aeiou]
SFX X 0 masliklarimda-ku [aeiou]
SFX X 0 masliklarimizni [aeiou]
SFX X 0 masliklarimiznimi [aeiou]
SFX X 0 masliklarimiznidir [aeiou]
SFX X 0 masliklarimizni-da [aeiou]
SFX X 0 masliklarimiznidir-da [aeiou]
SFX X 0 masliklarimiznimikan [aeiou]
SFX X 0 masliklarimizni-ku [aeiou]
SFX X 0 masliklarimizga [aeiou]
SFX X 0 masliklarimizgami [aeiou]
SFX X 0 masliklarimizgadir [aeiou]
SFX X 0 masliklarimizga-da [aeiou]
SFX X 0 masliklarimizgadir-da [aeiou]
SFX X 0 masliklarimizgamikan [aeiou]
SFX X 0 masliklarimizga-ku [aeiou]
SFX X 0 masliklarimizdan [aeiou]
SFX X 0 masliklarimizdanmi [aeiou]
SFX X 0 masliklarimizdandir [aeiou]
SFX X 0 masliklarimizdan-da [aeiou]
SFX X 0 masliklarimizdandir-da [aeiou]
SFX X 0 masliklarimizdanmikan [aeiou]
SFX X 0 masliklarimizdan-ku [aeiou]
SFX X 0 masliklarimizda [aeiou]
SFX X 0 masliklarimizdami [aeiou]
SFX X 0 masliklarimizdadir [aeiou]
SFX X 0 masliklarimizda-da [aeiou]
SFX X 0 masliklarimizdadir-da [aeiou]
SFX X 0 masliklarimizdamikan [aeiou]
SFX X 0 masliklarimizda-ku [aeiou]
SFX X 0 masliklaringni [aeiou]
SFX X 0 masliklaringnimi [aeiou]
SFX X 0 masliklaringnidir [aeiou]
SFX X 0 masliklaringni-da [aeiou]
SFX X 0 masliklaringnidir-da [aeiou]
SFX X 0 masliklaringnimikan [aeiou]
SFX X 0 masliklaringni-ku [aeiou]
SFX X 0 masliklaringga [aeiou]
SFX X 0 masliklaringgami [aeiou]
SFX X 0 masliklaringgadir [aeiou]
SFX X 0 masliklaringga-da [aeiou]
SFX X 0 masliklaringgadir-da [aeiou]
SFX X 0 masliklaringgamikan [aeiou]
SFX X 0 masliklaringga-ku [aeiou]
SFX X 0 masliklaringdan [aeiou]
SFX X 0 masliklaringdanmi [aeiou]
SFX X 0 masliklaringdandir [aeiou]
SFX X 0 masliklaringdan-da [aeiou]
SFX X 0 masliklaringdandir-da [aeiou]
SFX X 0 masliklaringdanmikan [aeiou]
SFX X 0 masliklaringdan-ku [aeiou]
SFX X 0 masliklaringda [aeiou]
SFX X 0 masliklaringdami [aeiou]
SFX X 0 masliklaringdadir [aeiou]
SFX X 0 masliklaringda-da [aeiou]
SFX X 0 masliklaringdadir-da [aeiou]
SFX X 0 masliklaringdamikan [aeiou]
SFX X 0 masliklaringda-ku [aeiou]
SFX X 0 masliklaringizni [aeiou]
SFX X 0 masliklaringiznimi [aeiou]
SFX X 0 masliklaringiznidir [aeiou]
SFX X 0 masliklaringizni-da [aeiou]
SFX X 0 masliklaringiznidir-da [aeiou]
SFX X 0 masliklaringiznimikan [aeiou]
SFX X 0 masliklaringizni-ku [aeiou]
SFX X 0 masliklaringizga [aeiou]
SFX X 0 masliklaringizgami [aeiou]
SFX X 0 masliklaringizgadir [aeiou]
SFX X 0 masliklaringizga-da [aeiou]
SFX X 0 masliklaringizgadir-da [aeiou]
SFX X 0 masliklaringizgamikan [aeiou]
SFX X 0 masliklaringizga-ku [aeiou]
SFX X 0 masliklaringizdan [aeiou]
SFX X 0 masliklaringizdanmi [aeiou]
SFX X 0 masliklaringizdandir [aeiou]
SFX X 0 masliklaringizdan-da [aeiou]
SFX X 0 masliklaringizdandir-da [aeiou]
SFX X 0 masliklaringizdanmikan [aeiou]
SFX X 0 masliklaringizdan-ku [aeiou]
SFX X 0 masliklaringizda [aeiou]
SFX X 0 masliklaringizdami [aeiou]
SFX X 0 masliklaringizdadir [aeiou]
SFX X 0 masliklaringizda-da [aeiou]
SFX X 0 masliklaringizdadir-da [aeiou]
SFX X 0 masliklaringizdamikan [aeiou]
SFX X 0 masliklaringizda-ku [aeiou]
SFX X 0 masliklarini [aeiou]
SFX X 0 masliklarinimi [aeiou]
SFX X 0 masliklarinidir [aeiou]
SFX X 0 masliklarini-da [aeiou]
SFX X 0 masliklarinidir-da [aeiou]
SFX X 0 masliklarinimikan [aeiou]
SFX X 0 masliklarini-ku [aeiou]
SFX X 0 masliklariga [aeiou]
SFX X 0 masliklarigami [aeiou]
SFX X 0 masliklarigadir [aeiou]
SFX X 0 masliklariga-da [aeiou]
SFX X 0 masliklarigadir-da [aeiou]
SFX X 0 masliklarigamikan [aeiou]
SFX X 0 masliklariga-ku [aeiou]
SFX X 0 masliklaridan [aeiou]
SFX X 0 masliklaridanmi [aeiou]
SFX X 0 masliklaridandir [aeiou]
SFX X 0 masliklaridan-da [aeiou]
SFX X 0 masliklaridandir-da [aeiou]
SFX X 0 masliklaridanmikan [aeiou]
SFX X 0 masliklaridan-ku [aeiou]
SFX X 0 masliklarida [aeiou]
SFX X 0 masliklaridami [aeiou]
SFX X 0 masliklaridadir [aeiou]
SFX X 0 masliklarida-da [aeiou]
SFX X 0 masliklaridadir-da [aeiou]
SFX X 0 masliklaridamikan [aeiou]
SFX X 0 masliklarida-ku [aeiou]
SFX X 0 shlarimnimi [aeiou]
SFX X 0 shlarimnidir [aeiou]
SFX X 0 shlarimni-da [aeiou]
SFX X 0 shlarimnidir-da [aeiou]
SFX X 0 shlarimnimikan [aeiou]
SFX X 0 shlarimni-ku [aeiou]
SFX X 0 shlarimgami [aeiou]
SFX X 0 shlarimgadir [aeiou]
SFX X 0 shlarimga-da [aeiou]
SFX X 0 shlarimgadir-da [aeiou]
SFX X 0 shlarimgamikan [aeiou]
SFX X 0 shlarimga-ku [aeiou]
SFX X 0 shlarimdanmi [aeiou]
SFX X 0 shlarimdandir [aeiou]
SFX X 0 shlarimdan-da [aeiou]
SFX X 0 shlarimdandir-da [aeiou]
SFX X 0 shlarimdanmikan [aeiou]
SFX X 0 shlarimdan-ku [aeiou]
SFX X 0 shlarimdami [aeiou]
SFX X 0 shlarimdadir [aeiou]
SFX X 0 shlarimda-da [aeiou]
SFX X 0 shlarimdadir-da [aeiou]
SFX X 0 shlarimdamikan [aeiou]
SFX X 0 shlarimda-ku [aeiou]
SFX X 0 shlarimiznimi [aeiou]
SFX X 0 shlarimiznidir [aeiou]
SFX X 0 shlarimizni-da [aeiou]
SFX X 0 shlarimiznidir-da [aeiou]
SFX X 0 shlarimiznimikan [aeiou]
SFX X 0 shlarimizni-ku [aeiou]
SFX X 0 shlarimizgami [aeiou]
SFX X 0 shlarimizgadir [aeiou]
SFX X 0 shlarimizga-da [aeiou]
SFX X 0 shlarimizgadir-da [aeiou]
SFX X 0 shlarimizgamikan [aeiou]
SFX X 0 shlarimizga-ku [aeiou]
SFX X 0 shlarimizdanmi [aeiou]
SFX X 0 shlarimizdandir [aeiou]
SFX X 0 shlarimizdan-da [aeiou]
SFX X 0 shlarimizdandir-da [aeiou]
SFX X 0 shlarimizdanmikan [aeiou]
SFX X 0 shlarimizdan-ku [aeiou]
SFX X 0 shlarimizdami [aeiou]
SFX X 0 shlarimizdadir [aeiou]
SFX X 0 shlarimizda-da [aeiou]
SFX X 0 shlarimizdadir-da [aeiou]
SFX X 0 shlarimizdamikan [aeiou]
SFX X 0 shlarimizda-ku [aeiou]
SFX X 0 shlaringnimi [aeiou]
SFX X 0 shlaringnidir [aeiou]
SFX X 0 shlaringni-da [aeiou]
SFX X 0 shlaringnidir-da [aeiou]
SFX X 0 shlaringnimikan [aeiou]
SFX X 0 shlaringni-ku [aeiou]
SFX X 0 shlaringgami [aeiou]
SFX X 0 shlaringgadir [aeiou]
SFX X 0 shlaringga-da [aeiou]
SFX X 0 shlaringgadir-da [aeiou]
SFX X 0 shlaringgamikan [aeiou]
SFX X 0 shlaringga-ku [aeiou]
SFX X 0 shlaringdanmi [aeiou]
SFX X 0 shlaringdandir [aeiou]
SFX X 0 shlaringdan-da [aeiou]
SFX X 0 shlaringdandir-da [aeiou]
SFX X 0 shlaringdanmikan [aeiou]
SFX X 0 shlaringdan-ku [aeiou]
SFX X 0 shlaringdami [aeiou]
SFX X 0 shlaringdadir [aeiou]
SFX X 0 shlaringda-da [aeiou]
SFX X 0 shlaringdadir-da [aeiou]
SFX X 0 shlaringdamikan [aeiou]
SFX X 0 shlaringda-ku [aeiou]
SFX X 0 shlaringiznimi [aeiou]
SFX X 0 shlaringiznidir [aeiou]
SFX X 0 shlaringizni-da [aeiou]
SFX X 0 shlaringiznidir-da [aeiou]
SFX X 0 shlaringiznimikan [aeiou]
SFX X 0 shlaringizni-ku [aeiou]
SFX X 0 shlaringizgami [aeiou]
SFX X 0 shlaringizgadir [aeiou]
SFX X 0 shlaringizga-da [aeiou]
SFX X 0 shlaringizgadir-da [aeiou]
SFX X 0 shlaringizgamikan [aeiou]
SFX X 0 shlaringizga-ku [aeiou]
SFX X 0 shlaringizdanmi [aeiou]
SFX X 0 shlaringizdandir [aeiou]
SFX X 0 shlaringizdan-da [aeiou]
SFX X 0 shlaringizdandir-da [aeiou]
SFX X 0 shlaringizdanmikan [aeiou]
SFX X 0 shlaringizdan-ku [aeiou]
SFX X 0 shlaringizdami [aeiou]
SFX X 0 shlaringizdadir [aeiou]
SFX X 0 shlaringizda-da [aeiou]
SFX X 0 shlaringizdadir-da [aeiou]
SFX X 0 shlaringizdamikan [aeiou]
SFX X 0 shlaringizda-ku [aeiou]
SFX X 0 shlarinimi [aeiou]
SFX X 0 shlarinidir [aeiou]
SFX X 0 shlarini-da [aeiou]
SFX X 0 shlarinidir-da [aeiou]
SFX X 0 shlarinimikan [aeiou]
SFX X 0 shlarini-ku [aeiou]
SFX X 0 shlarigami [aeiou]
SFX X 0 shlarigadir [aeiou]
SFX X 0 shlariga-da [aeiou]
SFX X 0 shlarigadir-da [aeiou]
SFX X 0 shlarigamikan [aeiou]
SFX X 0 shlariga-ku [aeiou]
SFX X 0 shlaridanmi [aeiou]
SFX X 0 shlaridandir [aeiou]
SFX X 0 shlaridan-da [aeiou]
SFX X 0 shlaridandir-da [aeiou]
SFX X 0 shlaridanmikan [aeiou]
SFX X 0 shlaridan-ku [aeiou]
SFX X 0 shlaridami [aeiou]
SFX X 0 shlaridadir [aeiou]
SFX X 0 shlarida-da [aeiou]
SFX X 0 shlaridadir-da [aeiou]
SFX X 0 shlaridamikan [aeiou]
SFX X 0 shlarida-ku [aeiou]
SFX X 0 ishimnimi [^aeiou]
SFX X 0 ishimnidir [^aeiou]
SFX X 0 ishimni-da [^aeiou]
SFX X 0 ishimnidir-da [^aeiou]
SFX X 0 ishimnimikan [^aeiou]
SFX X 0 ishimni-ku [^aeiou]
SFX X 0 ishimgami [^aeiou]
SFX X 0 ishimgadir [^aeiou]
SFX X 0 ishimga-da [^aeiou]
SFX X 0 ishimgadir-da [^aeiou]
SFX X 0 ishimgamikan [^aeiou]
SFX X 0 ishimga-ku [^aeiou]
SFX X 0 ishimdanmi [^aeiou]
SFX X 0 ishimdandir [^aeiou]
SFX X 0 ishimdan-da [^aeiou]
SFX X 0 ishimdandir-da [^aeiou]
SFX X 0 ishimdanmikan [^aeiou]
SFX X 0 ishimdan-ku [^aeiou]
SFX X 0 ishimdami [^aeiou]
SFX X 0 ishimdadir [^aeiou]
SFX X 0 ishimda-da [^aeiou]
SFX X 0 ishimdadir-da [^aeiou]
SFX X 0 ishimdamikan [^aeiou]
SFX X 0 ishimda-ku [^aeiou]
SFX X 0 ishimiznimi [^aeiou]
SFX X 0 ishimiznidir [^aeiou]
SFX X 0 ishimizni-da [^aeiou]
SFX X 0 ishimiznidir-da [^aeiou]
SFX X 0 ishimiznimikan [^aeiou]
SFX X 0 ishimizni-ku [^aeiou]
SFX X 0 ishimizgami [^aeiou]
SFX X 0 ishimizgadir [^aeiou]
SFX X 0 ishimizga-da [^aeiou]
SFX X 0 ishimizgadir-da [^aeiou]
SFX X 0 ishimizgamikan [^aeiou]
SFX X 0 ishimizga-ku [^aeiou]
SFX X 0 ishimizdanmi [^aeiou]
SFX X 0 ishimizdandir [^aeiou]
SFX X 0 ishimizdan-da [^aeiou]
SFX X 0 ishimizdandir-da [^aeiou]
SFX X 0 ishimizdanmikan [^aeiou]
SFX X 0 ishimizdan-ku [^aeiou]
SFX X 0 ishimizdami [^aeiou]
SFX X 0 ishimizdadir [^aeiou]
SFX X 0 ishimizda-da [^aeiou]
SFX X 0 ishimizdadir-da [^aeiou]
SFX X 0 ishimizdamikan [^aeiou]
SFX X 0 ishimizda-ku [^aeiou]
SFX X 0 ishingnimi [^aeiou]
SFX X 0 ishingnidir [^aeiou]
SFX X 0 ishingni-da [^aeiou]
SFX X 0 ishingnidir-da [^aeiou]
SFX X 0 ishingnimikan [^aeiou]
SFX X 0 ishingni-ku [^aeiou]
SFX X 0 ishinggami [^aeiou]
SFX X 0 ishinggadir [^aeiou]
SFX X 0 ishingga-da [^aeiou]
SFX X 0 ishinggadir-da [^aeiou]
SFX X 0 ishinggamikan [^aeiou]
SFX X 0 ishingga-ku [^aeiou]
SFX X 0 ishingdanmi [^aeiou]
SFX X 0 ishingdandir [^aeiou]
SFX X 0 ishingdan-da [^aeiou]
SFX X 0 ishingdandir-da [^aeiou]
SFX X 0 ishingdanmikan [^aeiou]
SFX X 0 ishingdan-ku [^aeiou]
SFX X 0 ishingdami [^aeiou]
SFX X 0 ishingdadir [^aeiou]
SFX X 0 ishingda-da [^aeiou]
SFX X 0 ishingdadir-da [^aeiou]
SFX X 0 ishingdamikan [^aeiou]
SFX X 0 ishingda-ku [^aeiou]
SFX X 0 ishingiznimi [^aeiou]
SFX X 0 ishingiznidir [^aeiou]
SFX X 0 ishingizni-da [^aeiou]
SFX X 0 ishingiznidir-da [^aeiou]
SFX X 0 ishingiznimikan [^aeiou]
SFX X 0 ishingizni-ku [^aeiou]
SFX X 0 ishingizgami [^aeiou]
SFX X 0 ishingizgadir [^aeiou]
SFX X 0 ishingizga-da [^aeiou]
SFX X 0 ishingizgadir-da [^aeiou]
SFX X 0 ishingizgamikan [^aeiou]
SFX X 0 ishingizga-ku [^aeiou]
SFX X 0 ishingizdanmi [^aeiou]
SFX X 0 ishingizdandir [^aeiou]
SFX X 0 ishingizdan-da [^aeiou]
SFX X 0 ishingizdandir-da [^aeiou]
SFX X 0 ishingizdanmikan [^aeiou]
SFX X 0 ishingizdan-ku [^aeiou]
SFX X 0 ishingizdami [^aeiou]
SFX X 0 ishingizdadir [^aeiou]
SFX X 0 ishingizda-da [^aeiou]
SFX X 0 ishingizdadir-da [^aeiou]
SFX X 0 ishingizdamikan [^aeiou]
SFX X 0 ishingizda-ku [^aeiou]
SFX X 0 ishinimi [^aeiou]
SFX X 0 ishinidir [^aeiou]
SFX X 0 ishini-da [^aeiou]
SFX X 0 ishinidir-da [^aeiou]
SFX X 0 ishinimikan [^aeiou]
SFX X 0 ishini-ku [^aeiou]
SFX X 0 ishigami [^aeiou]
SFX X 0 ishigadir [^aeiou]
SFX X 0 ishiga-da [^aeiou]
SFX X 0 ishigadir-da [^aeiou]
SFX X 0 ishigamikan [^aeiou]
SFX X 0 ishiga-ku [^aeiou]
SFX X 0 ishidanmi [^aeiou]
SFX X 0 ishidandir [^aeiou]
SFX X 0 ishidan-da [^aeiou]
SFX X 0 ishidandir-da [^aeiou]
SFX X 0 ishidanmikan [^aeiou]
SFX X 0 ishidan-ku [^aeiou]
SFX X 0 ishidami [^aeiou]
SFX X 0 ishidadir [^aeiou]
SFX X 0 ishida-da [^aeiou]
SFX X 0 ishidadir-da [^aeiou]
SFX X 0 ishidamikan [^aeiou]
SFX X 0 ishida-ku [^aeiou]
SFX X 0 masligimnimi [^aeiou]
SFX X 0 masligimnidir [^aeiou]
SFX X 0 masligimni-da [^aeiou]
SFX X 0 masligimnidir-da [^aeiou]
SFX X 0 masligimnimikan [^aeiou]
SFX X 0 masligimni-ku [^aeiou]
SFX X 0 masligimgami [^aeiou]
SFX X 0 masligimgadir [^aeiou]
SFX X 0 masligimga-da [^aeiou]
SFX X 0 masligimgadir-da [^aeiou]
SFX X 0 masligimgamikan [^aeiou]
SFX X 0 masligimga-ku [^aeiou]
SFX X 0 masligimdanmi [^aeiou]
SFX X 0 masligimdandir [^aeiou]
SFX X 0 masligimdan-da [^aeiou]
SFX X 0 masligimdandir-da [^aeiou]
SFX X 0 masligimdanmikan [^aeiou]
SFX X 0 masligimdan-ku [^aeiou]
SFX X 0 masligimdami [^aeiou]
SFX X 0 masligimdadir [^aeiou]
SFX X 0 masligimda-da [^aeiou]
SFX X 0 masligimdadir-da [^aeiou]
SFX X 0 masligimdamikan [^aeiou]
SFX X 0 masligimda-ku [^aeiou]
SFX X 0 masligimiznimi [^aeiou]
SFX X 0 masligimiznidir [^aeiou]
SFX X 0 masligimizni-da [^aeiou]
SFX X 0 masligimiznidir-da [^aeiou]
SFX X 0 masligimiznimikan [^aeiou]
SFX X 0 masligimizni-ku [^aeiou]
SFX X 0 masligimizgami [^aeiou]
SFX X 0 masligimizgadir [^aeiou]
SFX X 0 masligimizga-da [^aeiou]
SFX X 0 masligimizgadir-da [^aeiou]
SFX X 0 masligimizgamikan [^aeiou]
SFX X 0 masligimizga-ku [^aeiou]
SFX X 0 masligimizdanmi [^aeiou]
SFX X 0 masligimizdandir [^aeiou]
SFX X 0 masligimizdan-da [^aeiou]
SFX X 0 masligimizdandir-da [^aeiou]
SFX X 0 masligimizdanmikan [^aeiou]
SFX X 0 masligimizdan-ku [^aeiou]
SFX X 0 masligimizdami [^aeiou]
SFX X 0 masligimizdadir [^aeiou]
SFX X 0 masligimizda-da [^aeiou]
SFX X 0 masligimizdadir-da [^aeiou]
SFX X 0 masligimizdamikan [^aeiou]
SFX X 0 masligimizda-ku [^aeiou]
SFX X 0 masligingnimi [^aeiou]
SFX X 0 masligingnidir [^aeiou]
SFX X 0 masligingni-da [^aeiou]
SFX X 0 masligingnidir-da [^aeiou]
SFX X 0 masligingnimikan [^aeiou]
SFX X 0 masligingni-ku [^aeiou]
SFX X 0 masliginggami [^aeiou]
SFX X 0 masliginggadir [^aeiou]
SFX X 0 masligingga-da [^aeiou]
SFX X 0 masliginggadir-da [^aeiou]
SFX X 0 masliginggamikan [^aeiou]
SFX X 0 masligingga-ku [^aeiou]
SFX X 0 masligingdanmi [^aeiou]
SFX X 0 masligingdandir [^aeiou]
SFX X 0 masligingdan-da [^aeiou]
SFX X 0 masligingdandir-da [^aeiou]
SFX X 0 masligingdanmikan [^aeiou]
SFX X 0 masligingdan-ku [^aeiou]
SFX X 0 masligingdami [^aeiou]
SFX X 0 masligingdadir [^aeiou]
SFX X 0 masligingda-da [^aeiou]
SFX X 0 masligingdadir-da [^aeiou]
SFX X 0 masligingdamikan [^aeiou]
SFX X 0 masligingda-ku [^aeiou]
SFX X 0 masligingiznimi [^aeiou]
SFX X 0 masligingiznidir [^aeiou]
SFX X 0 masligingizni-da [^aeiou]
SFX X 0 masligingiznidir-da [^aeiou]
SFX X 0 masligingiznimikan [^aeiou]
SFX X 0 masligingizni-ku [^aeiou]
SFX X 0 masligingizgami [^aeiou]
SFX X 0 masligingizgadir [^aeiou]
SFX X 0 masligingizga-da [^aeiou]
SFX X 0 masligingizgadir-da [^aeiou]
SFX X 0 masligingizgamikan [^aeiou]
SFX X 0 masligingizga-ku [^aeiou]
SFX X 0 masligingizdanmi [^aeiou]
SFX X 0 masligingizdandir [^aeiou]
SFX X 0 masligingizdan-da [^aeiou]
SFX X 0 masligingizdandir-da [^aeiou]
SFX X 0 masligingizdanmikan [^aeiou]
SFX X 0 masligingizdan-ku [^aeiou]
SFX X 0 masligingizdami [^aeiou]
SFX X 0 masligingizdadir [^aeiou]
SFX X 0 masligingizda-da [^aeiou]
SFX X 0 masligingizdadir-da [^aeiou]
SFX X 0 masligingizdamikan [^aeiou]
SFX X 0 masligingizda-ku [^aeiou]
SFX X 0 masliginimi [^aeiou]
SFX X 0 masliginidir [^aeiou]
SFX X 0 masligini-da [^aeiou]
SFX X 0 masliginidir-da [^aeiou]
SFX X 0 masliginimikan [^aeiou]
SFX X 0 masligini-ku [^aeiou]
SFX X 0 masligigami [^aeiou]
SFX X 0 masligigadir [^aeiou]
SFX X 0 masligiga-da [^aeiou]
SFX X 0 masligigadir-da [^aeiou]
SFX X 0 masligigamikan [^aeiou]
SFX X 0 masligiga-ku [^aeiou]
SFX X 0 masligidanmi [^aeiou]
SFX X 0 masligidandir [^aeiou]
SFX X 0 masligidan-da [^aeiou]
SFX X 0 masligidandir-da [^aeiou]
SFX X 0 masligidanmikan [^aeiou]
SFX X 0 masligidan-ku [^aeiou]
SFX X 0 masligidami [^aeiou]
SFX X 0 masligidadir [^aeiou]
SFX X 0 masligida-da [^aeiou]
SFX X 0 masligidadir-da [^aeiou]
SFX X 0 masligidamikan [^aeiou]
SFX X 0 masligida-ku [^aeiou]
SFX X 0 masliklarimni [^aeiou]
SFX X 0 masliklarimnimi [^aeiou]
SFX X 0 masliklarimnidir [^aeiou]
SFX X 0 masliklarimni-da [^aeiou]
SFX X 0 masliklarimnidir-da [^aeiou]
SFX X 0 masliklarimnimikan [^aeiou]
SFX X 0 masliklarimni-ku [^aeiou]
SFX X 0 masliklarimga [^aeiou]
SFX X 0 masliklarimgami [^aeiou]
SFX X 0 masliklarimgadir [^aeiou]
SFX X 0 masliklarimga-da [^aeiou]
SFX X 0 masliklarimgadir-da [^aeiou]
SFX X 0 masliklarimgamikan [^aeiou]
SFX X 0 masliklarimga-ku [^aeiou]
SFX X 0 masliklarimdan [^aeiou]
SFX X 0 masliklarimdanmi [^aeiou]
SFX X 0 masliklarimdandir [^aeiou]
SFX X 0 masliklarimdan-da [^aeiou]
SFX X 0 masliklarimdandir-da [^aeiou]
SFX X 0 masliklarimdanmikan [^aeiou]
SFX X 0 masliklarimdan-ku [^aeiou]
SFX X 0 masliklarimda [^aeiou]
SFX X 0 masliklarimdami [^aeiou]
SFX X 0 masliklarimdadir [^aeiou]
SFX X 0 masliklarimda-da [^aeiou]
SFX X 0 masliklarimdadir-da [^aeiou]
SFX X 0 masliklarimdamikan [^aeiou]
SFX X 0 masliklarimda-ku [^aeiou]
SFX X 0 masliklarimizni [^aeiou]
SFX X 0 masliklarimiznimi [^aeiou]
SFX X 0 masliklarimiznidir [^aeiou]
SFX X 0 masliklarimizni-da [^aeiou]
SFX X 0 masliklarimiznidir-da [^aeiou]
SFX X 0 masliklarimiznimikan [^aeiou]
SFX X 0 masliklarimizni-ku [^aeiou]
SFX X 0 masliklarimizga [^aeiou]
SFX X 0 masliklarimizgami [^aeiou]
SFX X 0 masliklarimizgadir [^aeiou]
SFX X 0 masliklarimizga-da [^aeiou]
SFX X 0 masliklarimizgadir-da [^aeiou]
SFX X 0 masliklarimizgamikan [^aeiou]
SFX X 0 masliklarimizga-ku [^aeiou]
SFX X 0 masliklarimizdan [^aeiou]
SFX X 0 masliklarimizdanmi [^aeiou]
SFX X 0 masliklarimizdandir [^aeiou]
SFX X 0 masliklarimizdan-da [^aeiou]
SFX X 0 masliklarimizdandir-da [^aeiou]
SFX X 0 masliklarimizdanmikan [^aeiou]
SFX X 0 masliklarimizdan-ku [^aeiou]
SFX X 0 masliklarimizda [^aeiou]
SFX X 0 masliklarimizdami [^aeiou]
SFX X 0 masliklarimizdadir [^aeiou]
SFX X 0 masliklarimizda-da [^aeiou]
SFX X 0 masliklarimizdadir-da [^aeiou]
SFX X 0 masliklarimizdamikan [^aeiou]
SFX X 0 masliklarimizda-ku [^aeiou]
SFX X 0 masliklaringni [^aeiou]
SFX X 0 masliklaringnimi [^aeiou]
SFX X 0 masliklaringnidir [^aeiou]
SFX X 0 masliklaringni-da [^aeiou]
SFX X 0 masliklaringnidir-da [^aeiou]
SFX X 0 masliklaringnimikan [^aeiou]
SFX X 0 masliklaringni-ku [^aeiou]
SFX X 0 masliklaringga [^aeiou]
SFX X 0 masliklaringgami [^aeiou]
SFX X 0 masliklaringgadir [^aeiou]
SFX X 0 masliklaringga-da [^aeiou]
SFX X 0 masliklaringgadir-da [^aeiou]
SFX X 0 masliklaringgamikan [^aeiou]
SFX X 0 masliklaringga-ku [^aeiou]
SFX X 0 masliklaringdan [^aeiou]
SFX X 0 masliklaringdanmi [^aeiou]
SFX X 0 masliklaringdandir [^aeiou]
SFX X 0 masliklaringdan-da [^aeiou]
SFX X 0 masliklaringdandir-da [^aeiou]
SFX X 0 masliklaringdanmikan [^aeiou]
SFX X 0 masliklaringdan-ku [^aeiou]
SFX X 0 masliklaringda [^aeiou]
SFX X 0 masliklaringdami [^aeiou]
SFX X 0 masliklaringdadir [^aeiou]
SFX X 0 masliklaringda-da [^aeiou]
SFX X 0 masliklaringdadir-da [^aeiou]
SFX X 0 masliklaringdamikan [^aeiou]
SFX X 0 masliklaringda-ku [^aeiou]
SFX X 0 masliklaringizni [^aeiou]
SFX X 0 masliklaringiznimi [^aeiou]
SFX X 0 masliklaringiznidir [^aeiou]
SFX X 0 masliklaringizni-da [^aeiou]
SFX X 0 masliklaringiznidir-da [^aeiou]
SFX X 0 masliklaringiznimikan [^aeiou]
SFX X 0 masliklaringizni-ku [^aeiou]
SFX X 0 masliklaringizga [^aeiou]
SFX X 0 masliklaringizgami [^aeiou]
SFX X 0 masliklaringizgadir [^aeiou]
SFX X 0 masliklaringizga-da [^aeiou]
SFX X 0 masliklaringizgadir-da [^aeiou]
SFX X 0 masliklaringizgamikan [^aeiou]
SFX X 0 masliklaringizga-ku [^aeiou]
SFX X 0 masliklaringizdan [^aeiou]
SFX X 0 masliklaringizdanmi [^aeiou]
SFX X 0 masliklaringizdandir [^aeiou]
SFX X 0 masliklaringizdan-da [^aeiou]
SFX X 0 masliklaringizdandir-da [^aeiou]
SFX X 0 masliklaringizdanmikan [^aeiou]
SFX X 0 masliklaringizdan-ku [^aeiou]
SFX X 0 masliklaringizda [^aeiou]
SFX X 0 masliklaringizdami [^aeiou]
SFX X 0 masliklaringizdadir [^aeiou]
SFX X 0 masliklaringizda-da [^aeiou]
SFX X 0 masliklaringizdadir-da [^aeiou]
SFX X 0 masliklaringizdamikan [^aeiou]
SFX X 0 masliklaringizda-ku [^aeiou]
SFX X 0 masliklarini [^aeiou]
SFX X 0 masliklarinimi [^aeiou]
SFX X 0 masliklarinidir [^aeiou]
SFX X 0 masliklarini-da [^aeiou]
SFX X 0 masliklarinidir-da [^aeiou]
SFX X 0 masliklarinimikan [^aeiou]
SFX X 0 masliklarini-ku [^aeiou]
SFX X 0 masliklariga [^aeiou]
SFX X 0 masliklarigami [^aeiou]
SFX X 0 masliklarigadir [^aeiou]
SFX X 0 masliklariga-da [^aeiou]
SFX X 0 masliklarigadir-da [^aeiou]
SFX X 0 masliklarigamikan [^aeiou]
SFX X 0 masliklariga-ku [^aeiou]
SFX X 0 masliklaridan [^aeiou]
SFX X 0 masliklaridanmi [^aeiou]
SFX X 0 masliklaridandir [^aeiou]
SFX X 0 masliklaridan-da [^aeiou]
SFX X 0 masliklaridandir-da [^aeiou]
SFX X 0 masliklaridanmikan [^aeiou]
SFX X 0 masliklaridan-ku [^aeiou]
SFX X 0 masliklarida [^aeiou]
SFX X 0 masliklaridami [^aeiou]
SFX X 0 masliklaridadir [^aeiou]
SFX X 0 masliklarida-da [^aeiou]
SFX X 0 masliklaridadir-da [^aeiou]
SFX X 0 masliklaridamikan [^aeiou]
SFX X 0 masliklarida-ku [^aeiou]
SFX X 0 ishlarimnimi [^aeiou]
SFX X 0 ishlarimnidir [^aeiou]
SFX X 0 ishlarimni-da [^aeiou]
SFX X 0 ishlarimnidir-da [^aeiou]
SFX X 0 ishlarimnimikan [^aeiou]
SFX X 0 ishlarimni-ku [^aeiou]
SFX X 0 ishlarimgami [^aeiou]
SFX X 0 ishlarimgadir [^aeiou]
SFX X 0 ishlarimga-da [^aeiou]
SFX X 0 ishlarimgadir-da [^aeiou]
SFX X 0 ishlarimgamikan [^aeiou]
SFX X 0 ishlarimga-ku [^aeiou]
SFX X 0 ishlarimdanmi [^aeiou]
SFX X 0 ishlarimdandir [^aeiou]
SFX X 0 ishlarimdan-da [^aeiou]
SFX X 0 ishlarimdandir-da [^aeiou]
SFX X 0 ishlarimdanmikan [^aeiou]
SFX X 0 ishlarimdan-ku [^aeiou]
SFX X 0 ishlarimdami [^aeiou]
SFX X 0 ishlarimdadir [^aeiou]
SFX X 0 ishlarimda-da [^aeiou]
SFX X 0 ishlarimdadir-da [^aeiou]
SFX X 0 ishlarimdamikan [^aeiou]
SFX X 0 ishlarimda-ku [^aeiou]
SFX X 0 ishlarimiznimi [^aeiou]
SFX X 0 ishlarimiznidir [^aeiou]
SFX X 0 ishlarimizni-da [^aeiou]
SFX X 0 ishlarimiznidir-da [^aeiou]
SFX X 0 ishlarimiznimikan [^aeiou]
SFX X 0 ishlarimizni-ku [^aeiou]
SFX X 0 ishlarimizgami [^aeiou]
SFX X 0 ishlarimizgadir [^aeiou]
SFX X 0 ishlarimizga-da [^aeiou]
SFX X 0 ishlarimizgadir-da [^aeiou]
SFX X 0 ishlarimizgamikan [^aeiou]
SFX X 0 ishlarimizga-ku [^aeiou]
SFX X 0 ishlarimizdanmi [^aeiou]
SFX X 0 ishlarimizdandir [^aeiou]
SFX X 0 ishlarimizdan-da [^aeiou]
SFX X 0 ishlarimizdandir-da [^aeiou]
SFX X 0 ishlarimizdanmikan [^aeiou]
SFX X 0 ishlarimizdan-ku [^aeiou]
SFX X 0 ishlarimizdami [^aeiou]
SFX X 0 ishlarimizdadir [^aeiou]
SFX X 0 ishlarimizda-da [^aeiou]
SFX X 0 ishlarimizdadir-da [^aeiou]
SFX X 0 ishlarimizdamikan [^aeiou]
SFX X 0 ishlarimizda-ku [^aeiou]
SFX X 0 ishlaringnimi [^aeiou]
SFX X 0 ishlaringnidir [^aeiou]
SFX X 0 ishlaringni-da [^aeiou]
SFX X 0 ishlaringnidir-da [^aeiou]
SFX X 0 ishlaringnimikan [^aeiou]
SFX X 0 ishlaringni-ku [^aeiou]
SFX X 0 ishlaringgami [^aeiou]
SFX X 0 ishlaringgadir [^aeiou]
SFX X 0 ishlaringga-da [^aeiou]
SFX X 0 ishlaringgadir-da [^aeiou]
SFX X 0 ishlaringgamikan [^aeiou]
SFX X 0 ishlaringga-ku [^aeiou]
SFX X 0 ishlaringdanmi [^aeiou]
SFX X 0 ishlaringdandir [^aeiou]
SFX X 0 ishlaringdan-da [^aeiou]
SFX X 0 ishlaringdandir-da [^aeiou]
SFX X 0 ishlaringdanmikan [^aeiou]
SFX X 0 ishlaringdan-ku [^aeiou]
SFX X 0 ishlaringdami [^aeiou]
SFX X 0 ishlaringdadir [^aeiou]
SFX X 0 ishlaringda-da [^aeiou]
SFX X 0 ishlaringdadir-da [^aeiou]
SFX X 0 ishlaringdamikan [^aeiou]
SFX X 0 ishlaringda-ku [^aeiou]
SFX X 0 ishlaringiznimi [^aeiou]
SFX X 0 ishlaringiznidir [^aeiou]
SFX X 0 ishlaringizni-da [^aeiou]
SFX X 0 ishlaringiznidir-da [^aeiou]
SFX X 0 ishlaringiznimikan [^aeiou]
SFX X 0 ishlaringizni-ku [^aeiou]
SFX X 0 ishlaringizgami [^aeiou]
SFX X 0 ishlaringizgadir [^aeiou]
SFX X 0 ishlaringizga-da [^aeiou]
SFX X 0 ishlaringizgadir-da [^aeiou]
SFX X 0 ishlaringizgamikan [^aeiou]
SFX X 0 ishlaringizga-ku [^aeiou]
SFX X 0 ishlaringizdanmi [^aeiou]
SFX X 0 ishlaringizdandir [^aeiou]
SFX X 0 ishlaringizdan-da [^aeiou]
SFX X 0 ishlaringizdandir-da [^aeiou]
SFX X 0 ishlaringizdanmikan [^aeiou]
SFX X 0 ishlaringizdan-ku [^aeiou]
SFX X 0 ishlaringizdami [^aeiou]
SFX X 0 ishlaringizdadir [^aeiou]
SFX X 0 ishlaringizda-da [^aeiou]
SFX X 0 ishlaringizdadir-da [^aeiou]
SFX X 0 ishlaringizdamikan [^aeiou]
SFX X 0 ishlaringizda-ku [^aeiou]
SFX X 0 ishlarinimi [^aeiou]
SFX X 0 ishlarinidir [^aeiou]
SFX X 0 ishlarini-da [^aeiou]
SFX X 0 ishlarinidir-da [^aeiou]
SFX X 0 ishlarinimikan [^aeiou]
SFX X 0 ishlarini-ku [^aeiou]
SFX X 0 ishlarigami [^aeiou]
SFX X 0 ishlarigadir [^aeiou]
SFX X 0 ishlariga-da [^aeiou]
SFX X 0 ishlarigadir-da [^aeiou]
SFX X 0 ishlarigamikan [^aeiou]
SFX X 0 ishlariga-ku [^aeiou]
SFX X 0 ishlaridanmi [^aeiou]
SFX X 0 ishlaridandir [^aeiou]
SFX X 0 ishlaridan-da [^aeiou]
SFX X 0 ishlaridandir-da [^aeiou]
SFX X 0 ishlaridanmikan [^aeiou]
SFX X 0 ishlaridan-ku [^aeiou]
SFX X 0 ishlaridami [^aeiou]
SFX X 0 ishlaridadir [^aeiou]
SFX X 0 ishlarida-da [^aeiou]
SFX X 0 ishlaridadir-da [^aeiou]
SFX X 0 ishlaridamikan [^aeiou]
SFX X 0 ishlarida-ku [^aeiou]
SFX X 0 mas .
SFX X 0 masdiki .
SFX X 0 masman .
SFX X 0 masmiz .
SFX X 0 massan .
SFX X 0 massiz .
SFX X 0 massizlar .
SFX X 0 maslar .
SFX X 0 masdim .
SFX X 0 masdik .
SFX X 0 masding .
SFX X 0 masdinglar .
SFX X 0 masdingiz .
SFX X 0 masdingizlar .
SFX X 0 masdi .
SFX X 0 masdilar .
SFX X 0 masdimmi .
SFX X 0 masdikmi .
SFX X 0 masdingmi .
SFX X 0 masdingizmi .
SFX X 0 masdinglarmi .
SFX X 0 masdimi .
SFX X 0 masdilarmi .
SFX X 0 masdirman .
SFX X 0 masdirmiz .
SFX X 0 masdirsan .
SFX X 0 masdirsiz .
SFX X 0 masdirsizlar .
SFX X 0 masdir .
SFX X 0 masdirlar .
SFX X 0 masdim-da .
SFX X 0 masdik-da .
SFX X 0 masding-da .
SFX X 0 masdingiz-da .
SFX X 0 masdinglar-da .
SFX X 0 masdi-da .
SFX X 0 masdilar-da .
SFX X 0 masdirman-da .
SFX X 0 masdirmiz-da .
SFX X 0 masdirsan-da .
SFX X 0 masdirsiz-da .
SFX X 0 masdirsizlar-da .
SFX X 0 masdir-da .
SFX X 0 masdirlar-da .
SFX X 0 masdimmikan .
SFX X 0 masdikmikan .
SFX X 0 masdingmikan .
SFX X 0 masdingizmikan .
SFX X 0 masdinglarmikan .
SFX X 0 masdimikan .
SFX X 0 masdilarmikan .
SFX X 0 masmikanman .
SFX X 0 masmikanmiz .
SFX X 0 masmikansan .
SFX X 0 masmikansiz .
SFX X 0 masmikansizlar .
SFX X 0 masmikan .
SFX X 0 masmikanlar .
SFX X 0 masdim-ku .
SFX X 0 masdik-ku .
SFX X 0 masding-ku .
SFX X 0 masdingiz-ku .
SFX X 0 masdinglar-ku .
SFX X 0 masdi-ku .
SFX X 0 masdilar-ku .
SFX X 0 masman-ku .
SFX X 0 masmiz-ku .
SFX X 0 massan-ku .
SFX X 0 massiz-ku .
SFX X 0 massizlar-ku .
SFX X 0 mas-ku .
SFX X 0 maslar-ku .
SFX X 0 r [aeiou]
SFX X 0 rdiki [aeiou]
SFX X 0 rman [aeiou]
SFX X 0 rmiz [aeiou]
SFX X 0 rsan [aeiou]
SFX X 0 rsiz [aeiou]
SFX X 0 rsizlar [aeiou]
SFX X 0 rlar [aeiou]
SFX X 0 rdim [aeiou]
SFX X 0 rdik [aeiou]
SFX X 0 rding [aeiou]
SFX X 0 rdinglar [aeiou]
SFX X 0 rdingiz [aeiou]
SFX X 0 rdingizlar [aeiou]
SFX X 0 rdi [aeiou]
SFX X 0 rdilar [aeiou]
SFX X 0 rdimmi [aeiou]
SFX X 0 rdikmi [aeiou]
SFX X 0 rdingmi [aeiou]
SFX X 0 rdingizmi [aeiou]
SFX X 0 rdinglarmi [aeiou]
SFX X 0 rdimi [aeiou]
SFX X 0 rdilarmi [aeiou]
SFX X 0 rdirman [aeiou]
SFX X 0 rdirmiz [aeiou]
SFX X 0 rdirsan [aeiou]
SFX X 0 rdirsiz [aeiou]
SFX X 0 rdirsizlar [aeiou]
SFX X 0 rdir [aeiou]
SFX X 0 rdirlar [aeiou]
SFX X 0 rdim-da [aeiou]
SFX X 0 rdik-da [aeiou]
SFX X 0 rding-da [aeiou]
SFX X 0 rdingiz-da [aeiou]
SFX X 0 rdinglar-da [aeiou]
SFX X 0 rdi-da [aeiou]
SFX X 0 rdilar-da [aeiou]
SFX X 0 rdirman-da [aeiou]
SFX X 0 rdirmiz-da [aeiou]
SFX X 0 rdirsan-da [aeiou]
SFX X 0 rdirsiz-da [aeiou]
SFX X 0 rdirsizlar-da [aeiou]
SFX X 0 rdir-da [aeiou]
SFX X 0 rdirlar-da [aeiou]
SFX X 0 rdimmikan [aeiou]
SFX X 0 rdikmikan [aeiou]
SFX X 0 rdingmikan [aeiou]
SFX X 0 rdingizmikan [aeiou]
SFX X 0 rdinglarmikan [aeiou]
SFX X 0 rdimikan [aeiou]
SFX X 0 rdilarmikan [aeiou]
SFX X 0 rmikanman [aeiou]
SFX X 0 rmikanmiz [aeiou]
SFX X 0 rmikansan [aeiou]
SFX X 0 rmikansiz [aeiou]
SFX X 0 rmikansizlar [aeiou]
SFX X 0 rmikan [aeiou]
SFX X 0 rmikanlar [aeiou]
SFX X 0 rdim-ku [aeiou]
SFX X 0 rdik-ku [aeiou]
SFX X 0 rding-ku [aeiou]
SFX X 0 rdingiz-ku [aeiou]
SFX X 0 rdinglar-ku [aeiou]
SFX X 0 rdi-ku [aeiou]
SFX X 0 rdilar-ku [aeiou]
SFX X 0 rman-ku [aeiou]
SFX X 0 rmiz-ku [aeiou]
SFX X 0 rsan-ku [aeiou]
SFX X 0 rsiz-ku [aeiou]
SFX X 0 rsizlar-ku [aeiou]
SFX X 0 r-ku [aeiou]
SFX X 0 rlar-ku [aeiou]
SFX X 0 ar [^aeiou]
SFX X 0 ardi [^aeiou]
SFX X 0 ardiki [^aeiou]
SFX X 0 arman [^aeiou]
SFX X 0 armiz [^aeiou]
SFX X 0 arsan [^aeiou]
SFX X 0 arsiz [^aeiou]
SFX X 0 arsizlar [^aeiou]
SFX X 0 arlar [^aeiou]
SFX X 0 ardim [^aeiou]
SFX X 0 ardik [^aeiou]
SFX X 0 arding [^aeiou]
SFX X 0 ardinglar [^aeiou]
SFX X 0 ardingiz [^aeiou]
SFX X 0 ardingizlar [^aeiou]
SFX X 0 ardilar [^aeiou]
SFX X 0 ardimmi [^aeiou]
SFX X 0 ardikmi [^aeiou]
SFX X 0 ardingmi [^aeiou]
SFX X 0 ardingizmi [^aeiou]
SFX X 0 ardinglarmi [^aeiou]
SFX X 0 ardimi [^aeiou]
SFX X 0 ardilarmi [^aeiou]
SFX X 0 ardirman [^aeiou]
SFX X 0 ardirmiz [^aeiou]
SFX X 0 ardirsan [^aeiou]
SFX X 0 ardirsiz [^aeiou]
SFX X 0 ardirsizlar [^aeiou]
SFX X 0 ardir [^aeiou]
SFX X 0 ardirlar [^aeiou]
SFX X 0 ardim-da [^aeiou]
SFX X 0 ardik-da [^aeiou]
SFX X 0 arding-da [^aeiou]
SFX X 0 ardingiz-da [^aeiou]
SFX X 0 ardinglar-da [^aeiou]
SFX X 0 ardi-da [^aeiou]
SFX X 0 ardilar-da [^aeiou]
SFX X 0 ardirman-da [^aeiou]
SFX X 0 ardirmiz-da [^aeiou]
SFX X 0 ardirsan-da [^aeiou]
SFX X 0 ardirsiz-da [^aeiou]
SFX X 0 ardirsizlar-da [^aeiou]
SFX X 0 ardir-da [^aeiou]
SFX X 0 ardirlar-da [^aeiou]
SFX X 0 ardimmikan [^aeiou]
SFX X 0 ardikmikan [^aeiou]
SFX X 0 ardingmikan [^aeiou]
SFX X 0 ardingizmikan [^aeiou]
SFX X 0 ardinglarmikan [^aeiou]
SFX X 0 ardimikan [^aeiou]
SFX X 0 ardilarmikan [^aeiou]
SFX X 0 armikanman [^aeiou]
SFX X 0 armikanmiz [^aeiou]
SFX X 0 armikansan [^aeiou]
SFX X 0 armikansiz [^aeiou]
SFX X 0 armikansizlar [^aeiou]
SFX X 0 armikan [^aeiou]
SFX X 0 armikanlar [^aeiou]
SFX X 0 ardim-ku [^aeiou]
SFX X 0 ardik-ku [^aeiou]
SFX X 0 arding-ku [^aeiou]
SFX X 0 ardingiz-ku [^aeiou]
SFX X 0 ardinglar-ku [^aeiou]
SFX X 0 ardi-ku [^aeiou]
SFX X 0 ardilar-ku [^aeiou]
SFX X 0 arman-ku [^aeiou]
SFX X 0 armiz-ku [^aeiou]
SFX X 0 arsan-ku [^aeiou]
SFX X 0 arsiz-ku [^aeiou]
SFX X 0 arsizlar-ku [^aeiou]
SFX X 0 ar-ku [^aeiou]
SFX X 0 arlar-ku [^aeiou]
SFX X 0 masmishman .
SFX X 0 masmishmiz .
SFX X 0 masmishsan .
SFX X 0 masmishsiz .
SFX X 0 masmish .
SFX X 0 masmishlar .
SFX X 0 rmishman [aeiou]
SFX X 0 rmishmiz [aeiou]
SFX X 0 rmishsan [aeiou]
SFX X 0 rmishsiz [aeiou]
SFX X 0 rmish [aeiou]
SFX X 0 rmishlar [aeiou]
SFX X 0 armishman [^aeiou]
SFX X 0 armishmiz [^aeiou]
SFX X 0 armishsan [^aeiou]
SFX X 0 armishsiz [^aeiou]
SFX X 0 armish [^aeiou]
SFX X 0 armishlar [^aeiou]
SFX X 0 moqchi .
SFX X 0 moqchiman .
SFX X 0 moqchimiz .
SFX X 0 moqchisan .
SFX X 0 moqchisiz .
SFX X 0 moqchisizlar .
SFX X 0 moqchilar .
SFX X 0 moqchimanmi .
SFX X 0 moqchimizmi .
SFX X 0 moqchimisan .
SFX X 0 moqchimisiz .
SFX X 0 moqchimisizlar .
SFX X 0 moqchimi .
SFX X 0 moqchilarmi .
SFX X 0 moqchidirman .
SFX X 0 moqchidirmiz .
SFX X 0 moqchidirsan .
SFX X 0 moqchidirsiz .
SFX X 0 moqchidirsizlar .
SFX X 0 moqchidir .
SFX X 0 moqchidirlar .
SFX X 0 moqchiman-da .
SFX X 0 moqchimiz-da .
SFX X 0 moqchisan-da .
SFX X 0 moqchisiz-da .
SFX X 0 moqchisizlar-da .
SFX X 0 moqchi-da .
SFX X 0 moqchilar-da .
SFX X 0 moqchidirman-da .
SFX X 0 moqchidirmiz-da .
SFX X 0 moqchidirsan-da .
SFX X 0 moqchidirsiz-da .
SFX X 0 moqchidirsizlar-da .
SFX X 0 moqchidir-da .
SFX X 0 moqchidirlar-da .
SFX X 0 moqchimikanman .
SFX X 0 moqchimikanmiz .
SFX X 0 moqchimikansan .
SFX X 0 moqchimikansiz .
SFX X 0 moqchimikansizlar .
SFX X 0 moqchimikan .
SFX X 0 moqchimikanlar .
SFX X 0 moqchiman-ku .
SFX X 0 moqchimiz-ku .
SFX X 0 moqchisan-ku .
SFX X 0 moqchisiz-ku .
SFX X 0 moqchisizlar-ku .
SFX X 0 moqchi-ku .
SFX X 0 moqchilar-ku .
SFX X 0 moqchimas .
SFX X 0 moqchimasman .
SFX X 0 moqchimasmiz .
SFX X 0 moqchimassan .
SFX X 0 moqchimassiz .
SFX X 0 moqchimassizlar .
SFX X 0 moqchimaslar .
SFX X 0 moqchimasmanmi .
SFX X 0 moqchimasmizmi .
SFX X 0 moqchimasmisan .
SFX X 0 moqchimasmisiz .
SFX X 0 moqchimasmisizlar .
SFX X 0 moqchimasmi .
SFX X 0 moqchimaslarmi .
SFX X 0 moqchimasdirman .
SFX X 0 moqchimasdirmiz .
SFX X 0 moqchimasdirsan .
SFX X 0 moqchimasdirsiz .
SFX X 0 moqchimasdirsizlar .
SFX X 0 moqchimasdir .
SFX X 0 moqchimasdirlar .
SFX X 0 moqchimasman-da .
SFX X 0 moqchimasmiz-da .
SFX X 0 moqchimassan-da .
SFX X 0 moqchimassiz-da .
SFX X 0 moqchimassizlar-da .
SFX X 0 moqchimas-da .
SFX X 0 moqchimaslar-da .
SFX X 0 moqchimasdirman-da .
SFX X 0 moqchimasdirmiz-da .
SFX X 0 moqchimasdirsan-da .
SFX X 0 moqchimasdirsiz-da .
SFX X 0 moqchimasdirsizlar-da .
SFX X 0 moqchimasdir-da .
SFX X 0 moqchimasdirlar-da .
SFX X 0 moqchimasmikanman .
SFX X 0 moqchimasmikanmiz .
SFX X 0 moqchimasmikansan .
SFX X 0 moqchimasmikansiz .
SFX X 0 moqchimasmikansizlar .
SFX X 0 moqchimasmikan .
SFX X 0 moqchimasmikanlar .
SFX X 0 moqchimasman-ku .
SFX X 0 moqchimasmiz-ku .
SFX X 0 moqchimassan-ku .
SFX X 0 moqchimassiz-ku .
SFX X 0 moqchimassizlar-ku .
SFX X 0 moqchimas-ku .
SFX X 0 moqchimaslar-ku .
SFX X 0 masni .
SFX X 0 masning .
SFX X 0 masga .
SFX X 0 masda .
SFX X 0 masim .
SFX X 0 masimni .
SFX X 0 masimning .
SFX X 0 masimga .
SFX X 0 masimdan .
SFX X 0 masimda .
SFX X 0 masimiz .
SFX X 0 masimizni .
SFX X 0 masimizning .
SFX X 0 masimizga .
SFX X 0 masimizdan .
SFX X 0 masimizda .
SFX X 0 maslarim .
SFX X 0 maslarimni .
SFX X 0 maslarimning .
SFX X 0 maslarimga .
SFX X 0 maslarimdan .
SFX X 0 maslarimda .
SFX X 0 maslarimiz .
SFX X 0 maslarimizni .
SFX X 0 maslarimizning .
SFX X 0 maslarimizga .
SFX X 0 maslarimizdan .
SFX X 0 maslarimizda .
SFX X 0 masing .
SFX X 0 masingni .
SFX X 0 masingning .
SFX X 0 masingga .
SFX X 0 masingdan .
SFX X 0 masingda .
SFX X 0 masingiz .
SFX X 0 masingizni .
SFX X 0 masingizning .
SFX X 0 masingizga .
SFX X 0 masingizdan .
SFX X 0 masingizda .
SFX X 0 maslaring .
SFX X 0 maslaringni .
SFX X 0 maslaringning .
SFX X 0 maslaringga .
SFX X 0 maslaringdan .
SFX X 0 maslaringda .
SFX X 0 maslaringiz .
SFX X 0 maslaringizni .
SFX X 0 maslaringizning .
SFX X 0 maslaringizga .
SFX X 0 maslaringizdan .
SFX X 0 maslaringizda .
SFX X 0 masi .
SFX X 0 masini .
SFX X 0 masining .
SFX X 0 masiga .
SFX X 0 masidan .
SFX X 0 masida .
SFX X 0 maslari .
SFX X 0 maslarini .
SFX X 0 maslarining .
SFX X 0 maslariga .
SFX X 0 maslaridan .
SFX X 0 maslarida .
SFX X 0 maslarni .
SFX X 0 maslarning .
SFX X 0 maslarga .
SFX X 0 maslardan .
SFX X 0 maslarda .
SFX X 0 maslarlarim .
SFX X 0 maslarlarimni .
SFX X 0 maslarlarimning .
SFX X 0 maslarlarimga .
SFX X 0 maslarlarimdan .
SFX X 0 maslarlarimda .
SFX X 0 maslarlarimiz .
SFX X 0 maslarlarimizni .
SFX X 0 maslarlarimizning .
SFX X 0 maslarlarimizga .
SFX X 0 maslarlarimizdan .
SFX X 0 maslarlarimizda .
SFX X 0 maslarlaring .
SFX X 0 maslarlaringni .
SFX X 0 maslarlaringning .
SFX X 0 maslarlaringga .
SFX X 0 maslarlaringdan .
SFX X 0 maslarlaringda .
SFX X 0 maslarlaringiz .
SFX X 0 maslarlaringizni .
SFX X 0 maslarlaringizning .
SFX X 0 maslarlaringizga .
SFX X 0 maslarlaringizdan .
SFX X 0 maslarlaringizda .
SFX X 0 maslarlari .
SFX X 0 maslarlarini .
SFX X 0 maslarlarining .
SFX X 0 maslarlariga .
SFX X 0 maslarlaridan .
SFX X 0 maslarlarida .
SFX X 0 dim .
SFX X 0 dik .
SFX X 0 ding .
SFX X 0 dinglar .
SFX X 0 dingiz .
SFX X 0 dingizlar .
SFX X 0 di .
SFX X 0 dilar .
SFX X 0 dimmi .
SFX X 0 dikmi .
SFX X 0 dingmi .
SFX X 0 dingizmi .
SFX X 0 dinglarmi .
SFX X 0 dimi .
SFX X 0 dilarmi .
SFX X 0 dim-da .
SFX X 0 dik-da .
SFX X 0 ding-da .
SFX X 0 dingiz-da .
SFX X 0 dinglar-da .
SFX X 0 di-da .
SFX X 0 dilar-da .
SFX X 0 dimmikan .
SFX X 0 dikmikan .
SFX X 0 dingmikan .
SFX X 0 dingizmikan .
SFX X 0 dinglarmikan .
SFX X 0 dimikan .
SFX X 0 dilarmikan .
SFX X 0 dinglar-ku .
SFX X 0 di-ku .
SFX X 0 madim .
SFX X 0 madik .
SFX X 0 mading .
SFX X 0 madinglar .
SFX X 0 madingiz .
SFX X 0 madingizlar .
SFX X 0 madi .
SFX X 0 madilar .
SFX X 0 madimmi .
SFX X 0 madikmi .
SFX X 0 madingmi .
SFX X 0 madingizmi .
SFX X 0 madinglarmi .
SFX X 0 madimi .
SFX X 0 madilarmi .
SFX X 0 madim-da .
SFX X 0 madik-da .
SFX X 0 mading-da .
SFX X 0 madingiz-da .
SFX X 0 madinglar-da .
SFX X 0 madi-da .
SFX X 0 madilar-da .
SFX X 0 madimmikan .
SFX X 0 madikmikan .
SFX X 0 madingmikan .
SFX X 0 madingizmikan .
SFX X 0 madinglarmikan .
SFX X 0 madimikan .
SFX X 0 madilarmikan .
SFX X 0 madim-ku .
SFX X 0 madik-ku .
SFX X 0 mading-ku .
SFX X 0 madingiz-ku .
SFX X 0 madinglar-ku .
SFX X 0 madi-ku .
SFX X 0 madilar-ku .
SFX X 0 may [^aeiou]
SFX X 0 maymi [^aeiou]
SFX X 0 maydir [^aeiou]
SFX X 0 may-da [^aeiou]
SFX X 0 maydir-da [^aeiou]
SFX X 0 maymikan [^aeiou]
SFX X 0 may-ku [^aeiou]
SFX X 0 mayim [^aeiou]
SFX X 0 mayimmi [^aeiou]
SFX X 0 mayimdir [^aeiou]
SFX X 0 mayim-da [^aeiou]
SFX X 0 mayimdir-da [^aeiou]
SFX X 0 mayimmikan [^aeiou]
SFX X 0 mayim-ku [^aeiou]
SFX X 0 mayimiz [^aeiou]
SFX X 0 mayimizmi [^aeiou]
SFX X 0 mayimizdir [^aeiou]
SFX X 0 mayimiz-da [^aeiou]
SFX X 0 mayimizdir-da [^aeiou]
SFX X 0 mayimizmikan [^aeiou]
SFX X 0 mayimiz-ku [^aeiou]
SFX X 0 maying [^aeiou]
SFX X 0 mayingmi [^aeiou]
SFX X 0 mayingdir [^aeiou]
SFX X 0 maying-da [^aeiou]
SFX X 0 mayingdir-da [^aeiou]
SFX X 0 mayingmikan [^aeiou]
SFX X 0 maying-ku [^aeiou]
SFX X 0 mayingiz [^aeiou]
SFX X 0 mayingizmi [^aeiou]
SFX X 0 mayingizdir [^aeiou]
SFX X 0 mayingiz-da [^aeiou]
SFX X 0 mayingizdir-da [^aeiou]
SFX X 0 mayingizmikan [^aeiou]
SFX X 0 mayingiz-ku [^aeiou]
SFX X 0 mayi [^aeiou]
SFX X 0 mayimi [^aeiou]
SFX X 0 mayidir [^aeiou]
SFX X 0 mayi-da [^aeiou]
SFX X 0 mayidir-da [^aeiou]
SFX X 0 mayimikan [^aeiou]
SFX X 0 mayi-ku [^aeiou]
SFX X 0 maydigan [^aeiou]
SFX X 0 maydiganmi [^aeiou]
SFX X 0 maydigandir [^aeiou]
SFX X 0 maydigan-da [^aeiou]
SFX X 0 maydigandir-da [^aeiou]
SFX X 0 maydiganmikan [^aeiou]
SFX X 0 maydigan-ku [^aeiou]
SFX X 0 maydiganim [^aeiou]
SFX X 0 maydiganimmi [^aeiou]
SFX X 0 maydiganimdir [^aeiou]
SFX X 0 maydiganim-da [^aeiou]
SFX X 0 maydiganimdir-da [^aeiou]
SFX X 0 maydiganimmikan [^aeiou]
SFX X 0 maydiganim-ku [^aeiou]
SFX X 0 maydiganimiz [^aeiou]
SFX X 0 maydiganimizmi [^aeiou]
SFX X 0 maydiganimizdir [^aeiou]
SFX X 0 maydiganimiz-da [^aeiou]
SFX X 0 maydiganimizdir-da [^aeiou]
SFX X 0 maydiganimizmikan [^aeiou]
SFX X 0 maydiganimiz-ku [^aeiou]
SFX X 0 maydiganing [^aeiou]
SFX X 0 maydiganingmi [^aeiou]
SFX X 0 maydiganingdir [^aeiou]
SFX X 0 maydiganing-da [^aeiou]
SFX X 0 maydiganingdir-da [^aeiou]
SFX X 0 maydiganingmikan [^aeiou]
SFX X 0 maydiganing-ku [^aeiou]
SFX X 0 maydiganingiz [^aeiou]
SFX X 0 maydiganingizmi [^aeiou]
SFX X 0 maydiganingizdir [^aeiou]
SFX X 0 maydiganingiz-da [^aeiou]
SFX X 0 maydiganingizdir-da [^aeiou]
SFX X 0 maydiganingizmikan [^aeiou]
SFX X 0 maydiganingiz-ku [^aeiou]
SFX X 0 maydigani [^aeiou]
SFX X 0 maydiganimi [^aeiou]
SFX X 0 maydiganidir [^aeiou]
SFX X 0 maydigani-da [^aeiou]
SFX X 0 maydiganidir-da [^aeiou]
SFX X 0 maydiganimikan [^aeiou]
SFX X 0 maydigani-ku [^aeiou]
SFX X 0 maydiganlar [^aeiou]
SFX X 0 maydiganlarmi [^aeiou]
SFX X 0 maydiganlardir [^aeiou]
SFX X 0 maydiganlar-da [^aeiou]
SFX X 0 maydiganlardir-da [^aeiou]
SFX X 0 maydiganlarmikan [^aeiou]
SFX X 0 maydiganlar-ku [^aeiou]
SFX X 0 maydiganlarim [^aeiou]
SFX X 0 maydiganlarimmi [^aeiou]
SFX X 0 maydiganlarimdir [^aeiou]
SFX X 0 maydiganlarim-da [^aeiou]
SFX X 0 maydiganlarimdir-da [^aeiou]
SFX X 0 maydiganlarimmikan [^aeiou]
SFX X 0 maydiganlarim-ku [^aeiou]
SFX X 0 maydiganlarimiz [^aeiou]
SFX X 0 maydiganlarimizmi [^aeiou]
SFX X 0 maydiganlarimizdir [^aeiou]
SFX X 0 maydiganlarimiz-da [^aeiou]
SFX X 0 maydiganlarimizdir-da [^aeiou]
SFX X 0 maydiganlarimizmikan [^aeiou]
SFX X 0 maydiganlarimiz-ku [^aeiou]
SFX X 0 maydiganlaring [^aeiou]
SFX X 0 maydiganlaringmi [^aeiou]
SFX X 0 maydiganlaringdir [^aeiou]
SFX X 0 maydiganlaring-da [^aeiou]
SFX X 0 maydiganlaringdir-da [^aeiou]
SFX X 0 maydiganlaringmikan [^aeiou]
SFX X 0 maydiganlaring-ku [^aeiou]
SFX X 0 maydiganlaringiz [^aeiou]
SFX X 0 maydiganlaringizmi [^aeiou]
SFX X 0 maydiganlaringizdir [^aeiou]
SFX X 0 maydiganlaringiz-da [^aeiou]
SFX X 0 maydiganlaringizdir-da [^aeiou]
SFX X 0 maydiganlaringizmikan [^aeiou]
SFX X 0 maydiganlaringiz-ku [^aeiou]
SFX X 0 maydiganlari [^aeiou]
SFX X 0 maydiganlarimi [^aeiou]
SFX X 0 maydiganlaridir [^aeiou]
SFX X 0 maydiganlari-da [^aeiou]
SFX X 0 maydiganlaridir-da [^aeiou]
SFX X 0 maydiganlarimikan [^aeiou]
SFX X 0 maydiganlari-ku [^aeiou]
SFX X 0 mayni [^aeiou]
SFX X 0 mayning [^aeiou]
SFX X 0 mayga [^aeiou]
SFX X 0 maydan [^aeiou]
SFX X 0 mayda [^aeiou]
SFX X 0 maydiganni [^aeiou]
SFX X 0 maydiganning [^aeiou]
SFX X 0 maydiganga [^aeiou]
SFX X 0 maydigandan [^aeiou]
SFX X 0 maydiganda [^aeiou]
SFX X 0 maydiganlarni [^aeiou]
SFX X 0 maydiganlarning [^aeiou]
SFX X 0 maydiganlarga [^aeiou]
SFX X 0 maydiganlardan [^aeiou]
SFX X 0 maydiganlarda [^aeiou]
SFX X 0 maynimi [^aeiou]
SFX X 0 maynidir [^aeiou]
SFX X 0 mayni-da [^aeiou]
SFX X 0 maynidir-da [^aeiou]
SFX X 0 maynimikan [^aeiou]
SFX X 0 mayni-ku [^aeiou]
SFX X 0 maygami [^aeiou]
SFX X 0 maygadir [^aeiou]
SFX X 0 mayga-da [^aeiou]
SFX X 0 maygadir-da [^aeiou]
SFX X 0 maygamikan [^aeiou]
SFX X 0 mayga-ku [^aeiou]
SFX X 0 maydanmi [^aeiou]
SFX X 0 maydandir [^aeiou]
SFX X 0 maydan-da [^aeiou]
SFX X 0 maydandir-da [^aeiou]
SFX X 0 maydanmikan [^aeiou]
SFX X 0 maydan-ku [^aeiou]
SFX X 0 maydami [^aeiou]
SFX X 0 maydadir [^aeiou]
SFX X 0 mayda-da [^aeiou]
SFX X 0 maydadir-da [^aeiou]
SFX X 0 maydamikan [^aeiou]
SFX X 0 mayda-ku [^aeiou]
SFX X 0 maydigannimi [^aeiou]
SFX X 0 maydigannidir [^aeiou]
SFX X 0 maydiganni-da [^aeiou]
SFX X 0 maydigannidir-da [^aeiou]
SFX X 0 maydigannimikan [^aeiou]
SFX X 0 maydiganni-ku [^aeiou]
SFX X 0 maydigangami [^aeiou]
SFX X 0 maydigangadir [^aeiou]
SFX X 0 maydiganga-da [^aeiou]
SFX X 0 maydigangadir-da [^aeiou]
SFX X 0 maydigangamikan [^aeiou]
SFX X 0 maydiganga-ku [^aeiou]
SFX X 0 maydigandanmi [^aeiou]
SFX X 0 maydigandandir [^aeiou]
SFX X 0 maydigandan-da [^aeiou]
SFX X 0 maydigandandir-da [^aeiou]
SFX X 0 maydigandanmikan [^aeiou]
SFX X 0 maydigandan-ku [^aeiou]
SFX X 0 maydigandami [^aeiou]
SFX X 0 maydigandadir [^aeiou]
SFX X 0 maydiganda-da [^aeiou]
SFX X 0 maydigandadir-da [^aeiou]
SFX X 0 maydigandamikan [^aeiou]
SFX X 0 maydiganda-ku [^aeiou]
SFX X 0 maydiganlarnimi [^aeiou]
SFX X 0 maydiganlarnidir [^aeiou]
SFX X 0 maydiganlarni-da [^aeiou]
SFX X 0 maydiganlarnidir-da [^aeiou]
SFX X 0 maydiganlarnimikan [^aeiou]
SFX X 0 maydiganlarni-ku [^aeiou]
SFX X 0 maydiganlargami [^aeiou]
SFX X 0 maydiganlargadir [^aeiou]
SFX X 0 maydiganlarga-da [^aeiou]
SFX X 0 maydiganlargadir-da [^aeiou]
SFX X 0 maydiganlargamikan [^aeiou]
SFX X 0 maydiganlarga-ku [^aeiou]
SFX X 0 maydiganlardanmi [^aeiou]
SFX X 0 maydiganlardandir [^aeiou]
SFX X 0 maydiganlardan-da [^aeiou]
SFX X 0 maydiganlardandir-da [^aeiou]
SFX X 0 maydiganlardanmikan [^aeiou]
SFX X 0 maydiganlardan-ku [^aeiou]
SFX X 0 maydiganlardami [^aeiou]
SFX X 0 maydiganlardadir [^aeiou]
SFX X 0 maydiganlarda-da [^aeiou]
SFX X 0 maydiganlardadir-da [^aeiou]
SFX X 0 maydiganlardamikan [^aeiou]
SFX X 0 maydiganlarda-ku [^aeiou]
SFX X 0 mayningmi [^aeiou]
SFX X 0 mayningdir [^aeiou]
SFX X 0 mayning-da [^aeiou]
SFX X 0 mayningdir-da [^aeiou]
SFX X 0 mayningmikan [^aeiou]
SFX X 0 mayning-ku [^aeiou]
SFX X 0 mayimni [^aeiou]
SFX X 0 mayimnimi [^aeiou]
SFX X 0 mayimnidir [^aeiou]
SFX X 0 mayimni-da [^aeiou]
SFX X 0 mayimnidir-da [^aeiou]
SFX X 0 mayimnimikan [^aeiou]
SFX X 0 mayimni-ku [^aeiou]
SFX X 0 mayimning [^aeiou]
SFX X 0 mayimningmi [^aeiou]
SFX X 0 mayimningdir [^aeiou]
SFX X 0 mayimning-da [^aeiou]
SFX X 0 mayimningdir-da [^aeiou]
SFX X 0 mayimningmikan [^aeiou]
SFX X 0 mayimning-ku [^aeiou]
SFX X 0 mayimga [^aeiou]
SFX X 0 mayimgami [^aeiou]
SFX X 0 mayimgadir [^aeiou]
SFX X 0 mayimga-da [^aeiou]
SFX X 0 mayimgadir-da [^aeiou]
SFX X 0 mayimgamikan [^aeiou]
SFX X 0 mayimga-ku [^aeiou]
SFX X 0 mayimdan [^aeiou]
SFX X 0 mayimdanmi [^aeiou]
SFX X 0 mayimdandir [^aeiou]
SFX X 0 mayimdan-da [^aeiou]
SFX X 0 mayimdandir-da [^aeiou]
SFX X 0 mayimdanmikan [^aeiou]
SFX X 0 mayimdan-ku [^aeiou]
SFX X 0 mayimda [^aeiou]
SFX X 0 mayimdami [^aeiou]
SFX X 0 mayimdadir [^aeiou]
SFX X 0 mayimda-da [^aeiou]
SFX X 0 mayimdadir-da [^aeiou]
SFX X 0 mayimdamikan [^aeiou]
SFX X 0 mayimda-ku [^aeiou]
SFX X 0 mayini [^aeiou]
SFX X 0 mayinimi [^aeiou]
SFX X 0 mayinidir [^aeiou]
SFX X 0 mayini-da [^aeiou]
SFX X 0 mayinidir-da [^aeiou]
SFX X 0 mayinimikan [^aeiou]
SFX X 0 mayini-ku [^aeiou]
SFX X 0 mayining [^aeiou]
SFX X 0 mayiningmi [^aeiou]
SFX X 0 mayiningdir [^aeiou]
SFX X 0 mayining-da [^aeiou]
SFX X 0 mayiningdir-da [^aeiou]
SFX X 0 mayiningmikan [^aeiou]
SFX X 0 mayining-ku [^aeiou]
SFX X 0 mayiga [^aeiou]
SFX X 0 mayigami [^aeiou]
SFX X 0 mayigadir [^aeiou]
SFX X 0 mayiga-da [^aeiou]
SFX X 0 mayigadir-da [^aeiou]
SFX X 0 mayigamikan [^aeiou]
SFX X 0 mayiga-ku [^aeiou]
SFX X 0 mayidan [^aeiou]
SFX X 0 mayidanmi [^aeiou]
SFX X 0 mayidandir [^aeiou]
SFX X 0 mayidan-da [^aeiou]
SFX X 0 mayidandir-da [^aeiou]
SFX X 0 mayidanmikan [^aeiou]
SFX X 0 mayidan-ku [^aeiou]
SFX X 0 mayida [^aeiou]
SFX X 0 mayidami [^aeiou]
SFX X 0 mayidadir [^aeiou]
SFX X 0 mayida-da [^aeiou]
SFX X 0 mayidadir-da [^aeiou]
SFX X 0 mayidamikan [^aeiou]
SFX X 0 mayida-ku [^aeiou]
SFX X 0 mayimizni [^aeiou]
SFX X 0 mayimiznimi [^aeiou]
SFX X 0 mayimiznidir [^aeiou]
SFX X 0 mayimizni-da [^aeiou]
SFX X 0 mayimiznidir-da [^aeiou]
SFX X 0 mayimiznimikan [^aeiou]
SFX X 0 mayimizni-ku [^aeiou]
SFX X 0 mayimizning [^aeiou]
SFX X 0 mayimizningmi [^aeiou]
SFX X 0 mayimizningdir [^aeiou]
SFX X 0 mayimizning-da [^aeiou]
SFX X 0 mayimizningdir-da [^aeiou]
SFX X 0 mayimizningmikan [^aeiou]
SFX X 0 mayimizning-ku [^aeiou]
SFX X 0 mayimizga [^aeiou]
SFX X 0 mayimizgami [^aeiou]
SFX X 0 mayimizgadir [^aeiou]
SFX X 0 mayimizga-da [^aeiou]
SFX X 0 mayimizgadir-da [^aeiou]
SFX X 0 mayimizgamikan [^aeiou]
SFX X 0 mayimizga-ku [^aeiou]
SFX X 0 mayimizdan [^aeiou]
SFX X 0 mayimizdanmi [^aeiou]
SFX X 0 mayimizdandir [^aeiou]
SFX X 0 mayimizdan-da [^aeiou]
SFX X 0 mayimizdandir-da [^aeiou]
SFX X 0 mayimizdanmikan [^aeiou]
SFX X 0 mayimizdan-ku [^aeiou]
SFX X 0 mayimizda [^aeiou]
SFX X 0 mayimizdami [^aeiou]
SFX X 0 mayimizdadir [^aeiou]
SFX X 0 mayimizda-da [^aeiou]
SFX X 0 mayimizdadir-da [^aeiou]
SFX X 0 mayimizdamikan [^aeiou]
SFX X 0 mayimizda-ku [^aeiou]
SFX X 0 mayingizni [^aeiou]
SFX X 0 mayingiznimi [^aeiou]
SFX X 0 mayingiznidir [^aeiou]
SFX X 0 mayingizni-da [^aeiou]
SFX X 0 mayingiznidir-da [^aeiou]
SFX X 0 mayingiznimikan [^aeiou]
SFX X 0 mayingizni-ku [^aeiou]
SFX X 0 mayingizning [^aeiou]
SFX X 0 mayingizningmi [^aeiou]
SFX X 0 mayingizningdir [^aeiou]
SFX X 0 mayingizning-da [^aeiou]
SFX X 0 mayingizningdir-da [^aeiou]
SFX X 0 mayingizningmikan [^aeiou]
SFX X 0 mayingizning-ku [^aeiou]
SFX X 0 mayingizga [^aeiou]
SFX X 0 mayingizgami [^aeiou]
SFX X 0 mayingizgadir [^aeiou]
SFX X 0 mayingizga-da [^aeiou]
SFX X 0 mayingizgadir-da [^aeiou]
SFX X 0 mayingizgamikan [^aeiou]
SFX X 0 mayingizga-ku [^aeiou]
SFX X 0 mayingizdan [^aeiou]
SFX X 0 mayingizdanmi [^aeiou]
SFX X 0 mayingizdandir [^aeiou]
SFX X 0 mayingizdan-da [^aeiou]
SFX X 0 mayingizdandir-da [^aeiou]
SFX X 0 mayingizdanmikan [^aeiou]
SFX X 0 mayingizdan-ku [^aeiou]
SFX X 0 mayingizda [^aeiou]
SFX X 0 mayingizdami [^aeiou]
SFX X 0 mayingizdadir [^aeiou]
SFX X 0 mayingizda-da [^aeiou]
SFX X 0 mayingizdadir-da [^aeiou]
SFX X 0 mayingizdamikan [^aeiou]
SFX X 0 mayingizda-ku [^aeiou]
SFX X 0 maydiganningmi [^aeiou]
SFX X 0 maydiganningdir [^aeiou]
SFX X 0 maydiganning-da [^aeiou]
SFX X 0 maydiganningdir-da [^aeiou]
SFX X 0 maydiganningmikan [^aeiou]
SFX X 0 maydiganning-ku [^aeiou]
SFX X 0 maydiganimni [^aeiou]
SFX X 0 maydiganimnimi [^aeiou]
SFX X 0 maydiganimnidir [^aeiou]
SFX X 0 maydiganimni-da [^aeiou]
SFX X 0 maydiganimnidir-da [^aeiou]
SFX X 0 maydiganimnimikan [^aeiou]
SFX X 0 maydiganimni-ku [^aeiou]
SFX X 0 maydiganimning [^aeiou]
SFX X 0 maydiganimningmi [^aeiou]
SFX X 0 maydiganimningdir [^aeiou]
SFX X 0 maydiganimning-da [^aeiou]
SFX X 0 maydiganimningdir-da [^aeiou]
SFX X 0 maydiganimningmikan [^aeiou]
SFX X 0 maydiganimning-ku [^aeiou]
SFX X 0 maydiganimga [^aeiou]
SFX X 0 maydiganimgami [^aeiou]
SFX X 0 maydiganimgadir [^aeiou]
SFX X 0 maydiganimga-da [^aeiou]
SFX X 0 maydiganimgadir-da [^aeiou]
SFX X 0 maydiganimgamikan [^aeiou]
SFX X 0 maydiganimga-ku [^aeiou]
SFX X 0 maydiganimdan [^aeiou]
SFX X 0 maydiganimdanmi [^aeiou]
SFX X 0 maydiganimdandir [^aeiou]
SFX X 0 maydiganimdan-da [^aeiou]
SFX X 0 maydiganimdandir-da [^aeiou]
SFX X 0 maydiganimdanmikan [^aeiou]
SFX X 0 maydiganimdan-ku [^aeiou]
SFX X 0 maydiganimda [^aeiou]
SFX X 0 maydiganimdami [^aeiou]
SFX X 0 maydiganimdadir [^aeiou]
SFX X 0 maydiganimda-da [^aeiou]
SFX X 0 maydiganimdadir-da [^aeiou]
SFX X 0 maydiganimdamikan [^aeiou]
SFX X 0 maydiganimda-ku [^aeiou]
SFX X 0 maydiganini [^aeiou]
SFX X 0 maydiganinimi [^aeiou]
SFX X 0 maydiganinidir [^aeiou]
SFX X 0 maydiganini-da [^aeiou]
SFX X 0 maydiganinidir-da [^aeiou]
SFX X 0 maydiganinimikan [^aeiou]
SFX X 0 maydiganini-ku [^aeiou]
SFX X 0 maydiganining [^aeiou]
SFX X 0 maydiganiningmi [^aeiou]
SFX X 0 maydiganiningdir [^aeiou]
SFX X 0 maydiganining-da [^aeiou]
SFX X 0 maydiganiningdir-da [^aeiou]
SFX X 0 maydiganiningmikan [^aeiou]
SFX X 0 maydiganining-ku [^aeiou]
SFX X 0 maydiganiga [^aeiou]
SFX X 0 maydiganigami [^aeiou]
SFX X 0 maydiganigadir [^aeiou]
SFX X 0 maydiganiga-da [^aeiou]
SFX X 0 maydiganigadir-da [^aeiou]
SFX X 0 maydiganigamikan [^aeiou]
SFX X 0 maydiganiga-ku [^aeiou]
SFX X 0 maydiganidan [^aeiou]
SFX X 0 maydiganidanmi [^aeiou]
SFX X 0 maydiganidandir [^aeiou]
SFX X 0 maydiganidan-da [^aeiou]
SFX X 0 maydiganidandir-da [^aeiou]
SFX X 0 maydiganidanmikan [^aeiou]
SFX X 0 maydiganidan-ku [^aeiou]
SFX X 0 maydiganida [^aeiou]
SFX X 0 maydiganidami [^aeiou]
SFX X 0 maydiganidadir [^aeiou]
SFX X 0 maydiganida-da [^aeiou]
SFX X 0 maydiganidadir-da [^aeiou]
SFX X 0 maydiganidamikan [^aeiou]
SFX X 0 maydiganida-ku [^aeiou]
SFX X 0 maydiganimizni [^aeiou]
SFX X 0 maydiganimiznimi [^aeiou]
SFX X 0 maydiganimiznidir [^aeiou]
SFX X 0 maydiganimizni-da [^aeiou]
SFX X 0 maydiganimiznidir-da [^aeiou]
SFX X 0 maydiganimiznimikan [^aeiou]
SFX X 0 maydiganimizni-ku [^aeiou]
SFX X 0 maydiganimizning [^aeiou]
SFX X 0 maydiganimizningmi [^aeiou]
SFX X 0 maydiganimizningdir [^aeiou]
SFX X 0 maydiganimizning-da [^aeiou]
SFX X 0 maydiganimizningdir-da [^aeiou]
SFX X 0 maydiganimizningmikan [^aeiou]
SFX X 0 maydiganimizning-ku [^aeiou]
SFX X 0 maydiganimizga [^aeiou]
SFX X 0 maydiganimizgami [^aeiou]
SFX X 0 maydiganimizgadir [^aeiou]
SFX X 0 maydiganimizga-da [^aeiou]
SFX X 0 maydiganimizgadir-da [^aeiou]
SFX X 0 maydiganimizgamikan [^aeiou]
SFX X 0 maydiganimizga-ku [^aeiou]
SFX X 0 maydiganimizdan [^aeiou]
SFX X 0 maydiganimizdanmi [^aeiou]
SFX X 0 maydiganimizdandir [^aeiou]
SFX X 0 maydiganimizdan-da [^aeiou]
SFX X 0 maydiganimizdandir-da [^aeiou]
SFX X 0 maydiganimizdanmikan [^aeiou]
SFX X 0 maydiganimizdan-ku [^aeiou]
SFX X 0 maydiganimizda [^aeiou]
SFX X 0 maydiganimizdami [^aeiou]
SFX X 0 maydiganimizdadir [^aeiou]
SFX X 0 maydiganimizda-da [^aeiou]
SFX X 0 maydiganimizdadir-da [^aeiou]
SFX X 0 maydiganimizdamikan [^aeiou]
SFX X 0 maydiganimizda-ku [^aeiou]
SFX X 0 maydiganingizni [^aeiou]
SFX X 0 maydiganingiznimi [^aeiou]
SFX X 0 maydiganingiznidir [^aeiou]
SFX X 0 maydiganingizni-da [^aeiou]
SFX X 0 maydiganingiznidir-da [^aeiou]
SFX X 0 maydiganingiznimikan [^aeiou]
SFX X 0 maydiganingizni-ku [^aeiou]
SFX X 0 maydiganingizning [^aeiou]
SFX X 0 maydiganingizningmi [^aeiou]
SFX X 0 maydiganingizningdir [^aeiou]
SFX X 0 maydiganingizning-da [^aeiou]
SFX X 0 maydiganingizningdir-da [^aeiou]
SFX X 0 maydiganingizningmikan [^aeiou]
SFX X 0 maydiganingizning-ku [^aeiou]
SFX X 0 maydiganingizga [^aeiou]
SFX X 0 maydiganingizgami [^aeiou]
SFX X 0 maydiganingizgadir [^aeiou]
SFX X 0 maydiganingizga-da [^aeiou]
SFX X 0 maydiganingizgadir-da [^aeiou]
SFX X 0 maydiganingizgamikan [^aeiou]
SFX X 0 maydiganingizga-ku [^aeiou]
SFX X 0 maydiganingizdan [^aeiou]
SFX X 0 maydiganingizdanmi [^aeiou]
SFX X 0 maydiganingizdandir [^aeiou]
SFX X 0 maydiganingizdan-da [^aeiou]
SFX X 0 maydiganingizdandir-da [^aeiou]
SFX X 0 maydiganingizdanmikan [^aeiou]
SFX X 0 maydiganingizdan-ku [^aeiou]
SFX X 0 maydiganingizda [^aeiou]
SFX X 0 maydiganingizdami [^aeiou]
SFX X 0 maydiganingizdadir [^aeiou]
SFX X 0 maydiganingizda-da [^aeiou]
SFX X 0 maydiganingizdadir-da [^aeiou]
SFX X 0 maydiganingizdamikan [^aeiou]
SFX X 0 maydiganingizda-ku [^aeiou]
SFX X 0 maydiganlarningmi [^aeiou]
SFX X 0 maydiganlarningdir [^aeiou]
SFX X 0 maydiganlarning-da [^aeiou]
SFX X 0 maydiganlarningdir-da [^aeiou]
SFX X 0 maydiganlarningmikan [^aeiou]
SFX X 0 maydiganlarning-ku [^aeiou]
SFX X 0 maydiganlarimni [^aeiou]
SFX X 0 maydiganlarimnimi [^aeiou]
SFX X 0 maydiganlarimnidir [^aeiou]
SFX X 0 maydiganlarimni-da [^aeiou]
SFX X 0 maydiganlarimnidir-da [^aeiou]
SFX X 0 maydiganlarimnimikan [^aeiou]
SFX X 0 maydiganlarimni-ku [^aeiou]
SFX X 0 maydiganlarimning [^aeiou]
SFX X 0 maydiganlarimningmi [^aeiou]
SFX X 0 maydiganlarimningdir [^aeiou]
SFX X 0 maydiganlarimning-da [^aeiou]
SFX X 0 maydiganlarimningdir-da [^aeiou]
SFX X 0 maydiganlarimningmikan [^aeiou]
SFX X 0 maydiganlarimning-ku [^aeiou]
SFX X 0 maydiganlarimga [^aeiou]
SFX X 0 maydiganlarimgami [^aeiou]
SFX X 0 maydiganlarimgadir [^aeiou]
SFX X 0 maydiganlarimga-da [^aeiou]
SFX X 0 maydiganlarimgadir-da [^aeiou]
SFX X 0 maydiganlarimgamikan [^aeiou]
SFX X 0 maydiganlarimga-ku [^aeiou]
SFX X 0 maydiganlarimdan [^aeiou]
SFX X 0 maydiganlarimdanmi [^aeiou]
SFX X 0 maydiganlarimdandir [^aeiou]
SFX X 0 maydiganlarimdan-da [^aeiou]
SFX X 0 maydiganlarimdandir-da [^aeiou]
SFX X 0 maydiganlarimdanmikan [^aeiou]
SFX X 0 maydiganlarimdan-ku [^aeiou]
SFX X 0 maydiganlarimda [^aeiou]
SFX X 0 maydiganlarimdami [^aeiou]
SFX X 0 maydiganlarimdadir [^aeiou]
SFX X 0 maydiganlarimda-da [^aeiou]
SFX X 0 maydiganlarimdadir-da [^aeiou]
SFX X 0 maydiganlarimdamikan [^aeiou]
SFX X 0 maydiganlarimda-ku [^aeiou]
SFX X 0 maydiganlarini [^aeiou]
SFX X 0 maydiganlarinimi [^aeiou]
SFX X 0 maydiganlarinidir [^aeiou]
SFX X 0 maydiganlarini-da [^aeiou]
SFX X 0 maydiganlarinidir-da [^aeiou]
SFX X 0 maydiganlarinimikan [^aeiou]
SFX X 0 maydiganlarini-ku [^aeiou]
SFX X 0 maydiganlarining [^aeiou]
SFX X 0 maydiganlariningmi [^aeiou]
SFX X 0 maydiganlariningdir [^aeiou]
SFX X 0 maydiganlarining-da [^aeiou]
SFX X 0 maydiganlariningdir-da [^aeiou]
SFX X 0 maydiganlariningmikan [^aeiou]
SFX X 0 maydiganlarining-ku [^aeiou]
SFX X 0 maydiganlariga [^aeiou]
SFX X 0 maydiganlarigami [^aeiou]
SFX X 0 maydiganlarigadir [^aeiou]
SFX X 0 maydiganlariga-da [^aeiou]
SFX X 0 maydiganlarigadir-da [^aeiou]
SFX X 0 maydiganlarigamikan [^aeiou]
SFX X 0 maydiganlariga-ku [^aeiou]
SFX X 0 maydiganlaridan [^aeiou]
SFX X 0 maydiganlaridanmi [^aeiou]
SFX X 0 maydiganlaridandir [^aeiou]
SFX X 0 maydiganlaridan-da [^aeiou]
SFX X 0 maydiganlaridandir-da [^aeiou]
SFX X 0 maydiganlaridanmikan [^aeiou]
SFX X 0 maydiganlaridan-ku [^aeiou]
SFX X 0 maydiganlarida [^aeiou]
SFX X 0 maydiganlaridami [^aeiou]
SFX X 0 maydiganlaridadir [^aeiou]
SFX X 0 maydiganlarida-da [^aeiou]
SFX X 0 maydiganlaridadir-da [^aeiou]
SFX X 0 maydiganlaridamikan [^aeiou]
SFX X 0 maydiganlarida-ku [^aeiou]
SFX X 0 maydiganlarimizni [^aeiou]
SFX X 0 maydiganlarimiznimi [^aeiou]
SFX X 0 maydiganlarimiznidir [^aeiou]
SFX X 0 maydiganlarimizni-da [^aeiou]
SFX X 0 maydiganlarimiznidir-da [^aeiou]
SFX X 0 maydiganlarimiznimikan [^aeiou]
SFX X 0 maydiganlarimizni-ku [^aeiou]
SFX X 0 maydiganlarimizning [^aeiou]
SFX X 0 maydiganlarimizningmi [^aeiou]
SFX X 0 maydiganlarimizningdir [^aeiou]
SFX X 0 maydiganlarimizning-da [^aeiou]
SFX X 0 maydiganlarimizningdir-da [^aeiou]
SFX X 0 maydiganlarimizningmikan [^aeiou]
SFX X 0 maydiganlarimizning-ku [^aeiou]
SFX X 0 maydiganlarimizga [^aeiou]
SFX X 0 maydiganlarimizgami [^aeiou]
SFX X 0 maydiganlarimizgadir [^aeiou]
SFX X 0 maydiganlarimizga-da [^aeiou]
SFX X 0 maydiganlarimizgadir-da [^aeiou]
SFX X 0 maydiganlarimizgamikan [^aeiou]
SFX X 0 maydiganlarimizga-ku [^aeiou]
SFX X 0 maydiganlarimizdan [^aeiou]
SFX X 0 maydiganlarimizdanmi [^aeiou]
SFX X 0 maydiganlarimizdandir [^aeiou]
SFX X 0 maydiganlarimizdan-da [^aeiou]
SFX X 0 maydiganlarimizdandir-da [^aeiou]
SFX X 0 maydiganlarimizdanmikan [^aeiou]
SFX X 0 maydiganlarimizdan-ku [^aeiou]
SFX X 0 maydiganlarimizda [^aeiou]
SFX X 0 maydiganlarimizdami [^aeiou]
SFX X 0 maydiganlarimizdadir [^aeiou]
SFX X 0 maydiganlarimizda-da [^aeiou]
SFX X 0 maydiganlarimizdadir-da [^aeiou]
SFX X 0 maydiganlarimizdamikan [^aeiou]
SFX X 0 maydiganlarimizda-ku [^aeiou]
SFX X 0 maydiganlaringizni [^aeiou]
SFX X 0 maydiganlaringiznimi [^aeiou]
SFX X 0 maydiganlaringiznidir [^aeiou]
SFX X 0 maydiganlaringizni-da [^aeiou]
SFX X 0 maydiganlaringiznidir-da [^aeiou]
SFX X 0 maydiganlaringiznimikan [^aeiou]
SFX X 0 maydiganlaringizni-ku [^aeiou]
SFX X 0 maydiganlaringizning [^aeiou]
SFX X 0 maydiganlaringizningmi [^aeiou]
SFX X 0 maydiganlaringizningdir [^aeiou]
SFX X 0 maydiganlaringizning-da [^aeiou]
SFX X 0 maydiganlaringizningdir-da [^aeiou]
SFX X 0 maydiganlaringizningmikan [^aeiou]
SFX X 0 maydiganlaringizning-ku [^aeiou]
SFX X 0 maydiganlaringizga [^aeiou]
SFX X 0 maydiganlaringizgami [^aeiou]
SFX X 0 maydiganlaringizgadir [^aeiou]
SFX X 0 maydiganlaringizga-da [^aeiou]
SFX X 0 maydiganlaringizgadir-da [^aeiou]
SFX X 0 maydiganlaringizgamikan [^aeiou]
SFX X 0 maydiganlaringizga-ku [^aeiou]
SFX X 0 maydiganlaringizdan [^aeiou]
SFX X 0 maydiganlaringizdanmi [^aeiou]
SFX X 0 maydiganlaringizdandir [^aeiou]
SFX X 0 maydiganlaringizdan-da [^aeiou]
SFX X 0 maydiganlaringizdandir-da [^aeiou]
SFX X 0 maydiganlaringizdanmikan [^aeiou]
SFX X 0 maydiganlaringizdan-ku [^aeiou]
SFX X 0 maydiganlaringizda [^aeiou]
SFX X 0 maydiganlaringizdami [^aeiou]
SFX X 0 maydiganlaringizdadir [^aeiou]
SFX X 0 maydiganlaringizda-da [^aeiou]
SFX X 0 maydiganlaringizdadir-da [^aeiou]
SFX X 0 maydiganlaringizdamikan [^aeiou]
SFX X 0 maydiganlaringizda-ku [^aeiou]
SFX X 0 mayingni [^aeiou]
SFX X 0 mayingnimi [^aeiou]
SFX X 0 mayingnidir [^aeiou]
SFX X 0 mayingni-da [^aeiou]
SFX X 0 mayingnidir-da [^aeiou]
SFX X 0 mayingnimikan [^aeiou]
SFX X 0 mayingni-ku [^aeiou]
SFX X 0 mayingga [^aeiou]
SFX X 0 mayinggami [^aeiou]
SFX X 0 mayinggadir [^aeiou]
SFX X 0 mayingga-da [^aeiou]
SFX X 0 mayinggadir-da [^aeiou]
SFX X 0 mayinggamikan [^aeiou]
SFX X 0 mayingga-ku [^aeiou]
SFX X 0 mayingdan [^aeiou]
SFX X 0 mayingdanmi [^aeiou]
SFX X 0 mayingdandir [^aeiou]
SFX X 0 mayingdan-da [^aeiou]
SFX X 0 mayingdandir-da [^aeiou]
SFX X 0 mayingdanmikan [^aeiou]
SFX X 0 mayingdan-ku [^aeiou]
SFX X 0 mayingda [^aeiou]
SFX X 0 mayingdami [^aeiou]
SFX X 0 mayingdadir [^aeiou]
SFX X 0 mayingda-da [^aeiou]
SFX X 0 mayingdadir-da [^aeiou]
SFX X 0 mayingdamikan [^aeiou]
SFX X 0 mayingda-ku [^aeiou]
SFX X 0 maydiganingni [^aeiou]
SFX X 0 maydiganingnimi [^aeiou]
SFX X 0 maydiganingnidir [^aeiou]
SFX X 0 maydiganingni-da [^aeiou]
SFX X 0 maydiganingnidir-da [^aeiou]
SFX X 0 maydiganingnimikan [^aeiou]
SFX X 0 maydiganingni-ku [^aeiou]
SFX X 0 maydiganingga [^aeiou]
SFX X 0 maydiganinggami [^aeiou]
SFX X 0 maydiganinggadir [^aeiou]
SFX X 0 maydiganingga-da [^aeiou]
SFX X 0 maydiganinggadir-da [^aeiou]
SFX X 0 maydiganinggamikan [^aeiou]
SFX X 0 maydiganingga-ku [^aeiou]
SFX X 0 maydiganingdan [^aeiou]
SFX X 0 maydiganingdanmi [^aeiou]
SFX X 0 maydiganingdandir [^aeiou]
SFX X 0 maydiganingdan-da [^aeiou]
SFX X 0 maydiganingdandir-da [^aeiou]
SFX X 0 maydiganingdanmikan [^aeiou]
SFX X 0 maydiganingdan-ku [^aeiou]
SFX X 0 maydiganingda [^aeiou]
SFX X 0 maydiganingdami [^aeiou]
SFX X 0 maydiganingdadir [^aeiou]
SFX X 0 maydiganingda-da [^aeiou]
SFX X 0 maydiganingdadir-da [^aeiou]
SFX X 0 maydiganingdamikan [^aeiou]
SFX X 0 maydiganingda-ku [^aeiou]
SFX X 0 maydiganlaringni [^aeiou]
SFX X 0 maydiganlaringnimi [^aeiou]
SFX X 0 maydiganlaringnidir [^aeiou]
SFX X 0 maydiganlaringni-da [^aeiou]
SFX X 0 maydiganlaringnidir-da [^aeiou]
SFX X 0 maydiganlaringnimikan [^aeiou]
SFX X 0 maydiganlaringni-ku [^aeiou]
SFX X 0 maydiganlaringga [^aeiou]
SFX X 0 maydiganlaringgami [^aeiou]
SFX X 0 maydiganlaringgadir [^aeiou]
SFX X 0 maydiganlaringga-da [^aeiou]
SFX X 0 maydiganlaringgadir-da [^aeiou]
SFX X 0 maydiganlaringgamikan [^aeiou]
SFX X 0 maydiganlaringga-ku [^aeiou]
SFX X 0 maydiganlaringdan [^aeiou]
SFX X 0 maydiganlaringdanmi [^aeiou]
SFX X 0 maydiganlaringdandir [^aeiou]
SFX X 0 maydiganlaringdan-da [^aeiou]
SFX X 0 maydiganlaringdandir-da [^aeiou]
SFX X 0 maydiganlaringdanmikan [^aeiou]
SFX X 0 maydiganlaringdan-ku [^aeiou]
SFX X 0 maydiganlaringda [^aeiou]
SFX X 0 maydiganlaringdami [^aeiou]
SFX X 0 maydiganlaringdadir [^aeiou]
SFX X 0 maydiganlaringda-da [^aeiou]
SFX X 0 maydiganlaringdadir-da [^aeiou]
SFX X 0 maydiganlaringdamikan [^aeiou]
SFX X 0 maydiganlaringda-ku [^aeiou]
SFX X 0 maychi [^aeiou]
SFX X 0 maysanlar [^aeiou]
SFX X 0 maysanlarmi [^aeiou]
SFX X 0 maysan [^aeiou]
SFX X 0 maysanmi [^aeiou]
SFX X y ya [y]
SFX X y yaman [y]
SFX X y yamiz [y]
SFX X y yasan [y]
SFX X y yasiz [y]
SFX X y yasizlar [y]
SFX X y yadi [y]
SFX X y yadilar [y]
SFX X y yamanmi [y]
SFX X y yamizmi [y]
SFX X y yasanmi [y]
SFX X y yasizmi [y]
SFX X y yasizlarmi [y]
SFX X y yadimi [y]
SFX X y yadilarmi [y]
SFX X y yaman-da [y]
SFX X y yamiz-da [y]
SFX X y yasan-da [y]
SFX X y yasiz-da [y]
SFX X y yasizlar-da [y]
SFX X y yadi-da [y]
SFX X y yadilar-da [y]
SFX X y yamanmikan [y]
SFX X y yamizmikan [y]
SFX X y yasanmikan [y]
SFX X y yasizmikan [y]
SFX X y yasizlarmikan [y]
SFX X y yadimikan [y]
SFX X y yadilarmikan [y]
SFX X y yaman-ku [y]
SFX X y yamiz-ku [y]
SFX X y yasan-ku [y]
SFX X y yasiz-ku [y]
SFX X y yasizlar-ku [y]
SFX X y yadi-ku [y]
SFX X y yadilar-ku [y]
SFX X y yami [y]
SFX X y yadir [y]
SFX X y ya-da [y]
SFX X y yadir-da [y]
SFX X y yamikan [y]
SFX X y ya-ku [y]
SFX X y yaim [y]
SFX X y yaimmi [y]
SFX X y yaimdir [y]
SFX X y yaim-da [y]
SFX X y yaimdir-da [y]
SFX X y yaimmikan [y]
SFX X y yaim-ku [y]
SFX X y yaimiz [y]
SFX X y yaimizmi [y]
SFX X y yaimizdir [y]
SFX X y yaimiz-da [y]
SFX X y yaimizdir-da [y]
SFX X y yaimizmikan [y]
SFX X y yaimiz-ku [y]
SFX X y yaing [y]
SFX X y yaingmi [y]
SFX X y yaingdir [y]
SFX X y yaing-da [y]
SFX X y yaingdir-da [y]
SFX X y yaingmikan [y]
SFX X y yaing-ku [y]
SFX X y yaingiz [y]
SFX X y yaingizmi [y]
SFX X y yaingizdir [y]
SFX X y yaingiz-da [y]
SFX X y yaingizdir-da [y]
SFX X y yaingizmikan [y]
SFX X y yaingiz-ku [y]
SFX X y yai [y]
SFX X y yaimi [y]
SFX X y yaidir [y]
SFX X y yai-da [y]
SFX X y yaidir-da [y]
SFX X y yaimikan [y]
SFX X y yai-ku [y]
SFX X y yadigan [y]
SFX X y yadiganmi [y]
SFX X y yadigandir [y]
SFX X y yadigan-da [y]
SFX X y yadigandir-da [y]
SFX X y yadiganmikan [y]
SFX X y yadigan-ku [y]
SFX X y yadiganim [y]
SFX X y yadiganimmi [y]
SFX X y yadiganimdir [y]
SFX X y yadiganim-da [y]
SFX X y yadiganimdir-da [y]
SFX X y yadiganimmikan [y]
SFX X y yadiganim-ku [y]
SFX X y yadiganimiz [y]
SFX X y yadiganimizmi [y]
SFX X y yadiganimizdir [y]
SFX X y yadiganimiz-da [y]
SFX X y yadiganimizdir-da [y]
SFX X y yadiganimizmikan [y]
SFX X y yadiganimiz-ku [y]
SFX X y yadiganing [y]
SFX X y yadiganingmi [y]
SFX X y yadiganingdir [y]
SFX X y yadiganing-da [y]
SFX X y yadiganingdir-da [y]
SFX X y yadiganingmikan [y]
SFX X y yadiganing-ku [y]
SFX X y yadiganingiz [y]
SFX X y yadiganingizmi [y]
SFX X y yadiganingizdir [y]
SFX X y yadiganingiz-da [y]
SFX X y yadiganingizdir-da [y]
SFX X y yadiganingizmikan [y]
SFX X y yadiganingiz-ku [y]
SFX X y yadigani [y]
SFX X y yadiganimi [y]
SFX X y yadiganidir [y]
SFX X y yadigani-da [y]
SFX X y yadiganidir-da [y]
SFX X y yadiganimikan [y]
SFX X y yadigani-ku [y]
SFX X y yadiganlar [y]
SFX X y yadiganlarmi [y]
SFX X y yadiganlardir [y]
SFX X y yadiganlar-da [y]
SFX X y yadiganlardir-da [y]
SFX X y yadiganlarmikan [y]
SFX X y yadiganlar-ku [y]
SFX X y yadiganlarim [y]
SFX X y yadiganlarimmi [y]
SFX X y yadiganlarimdir [y]
SFX X y yadiganlarim-da [y]
SFX X y yadiganlarimdir-da [y]
SFX X y yadiganlarimmikan [y]
SFX X y yadiganlarim-ku [y]
SFX X y yadiganlarimiz [y]
SFX X y yadiganlarimizmi [y]
SFX X y yadiganlarimizdir [y]
SFX X y yadiganlarimiz-da [y]
SFX X y yadiganlarimizdir-da [y]
SFX X y yadiganlarimizmikan [y]
SFX X y yadiganlarimiz-ku [y]
SFX X y yadiganlaring [y]
SFX X y yadiganlaringmi [y]
SFX X y yadiganlaringdir [y]
SFX X y yadiganlaring-da [y]
SFX X y yadiganlaringdir-da [y]
SFX X y yadiganlaringmikan [y]
SFX X y yadiganlaring-ku [y]
SFX X y yadiganlaringiz [y]
SFX X y yadiganlaringizmi [y]
SFX X y yadiganlaringizdir [y]
SFX X y yadiganlaringiz-da [y]
SFX X y yadiganlaringizdir-da [y]
SFX X y yadiganlaringizmikan [y]
SFX X y yadiganlaringiz-ku [y]
SFX X y yadiganlari [y]
SFX X y yadiganlarimi [y]
SFX X y yadiganlaridir [y]
SFX X y yadiganlari-da [y]
SFX X y yadiganlaridir-da [y]
SFX X y yadiganlarimikan [y]
SFX X y yadiganlari-ku [y]
SFX X y yani [y]
SFX X y yaning [y]
SFX X y yaga [y]
SFX X y yadan [y]
SFX X y yada [y]
SFX X y yadiganni [y]
SFX X y yadiganning [y]
SFX X y yadiganga [y]
SFX X y yadigandan [y]
SFX X y yadiganda [y]
SFX X y yadiganlarni [y]
SFX X y yadiganlarning [y]
SFX X y yadiganlarga [y]
SFX X y yadiganlardan [y]
SFX X y yadiganlarda [y]
SFX X y yanimi [y]
SFX X y yanidir [y]
SFX X y yani-da [y]
SFX X y yanidir-da [y]
SFX X y yanimikan [y]
SFX X y yani-ku [y]
SFX X y yagami [y]
SFX X y yagadir [y]
SFX X y yaga-da [y]
SFX X y yagadir-da [y]
SFX X y yagamikan [y]
SFX X y yaga-ku [y]
SFX X y yadanmi [y]
SFX X y yadandir [y]
SFX X y yadan-da [y]
SFX X y yadandir-da [y]
SFX X y yadanmikan [y]
SFX X y yadan-ku [y]
SFX X y yadami [y]
SFX X y yadadir [y]
SFX X y yada-da [y]
SFX X y yadadir-da [y]
SFX X y yadamikan [y]
SFX X y yada-ku [y]
SFX X y yadigannimi [y]
SFX X y yadigannidir [y]
SFX X y yadiganni-da [y]
SFX X y yadigannidir-da [y]
SFX X y yadigannimikan [y]
SFX X y yadiganni-ku [y]
SFX X y yadigangami [y]
SFX X y yadigangadir [y]
SFX X y yadiganga-da [y]
SFX X y yadigangadir-da [y]
SFX X y yadigangamikan [y]
SFX X y yadiganga-ku [y]
SFX X y yadigandanmi [y]
SFX X y yadigandandir [y]
SFX X y yadigandan-da [y]
SFX X y yadigandandir-da [y]
SFX X y yadigandanmikan [y]
SFX X y yadigandan-ku [y]
SFX X y yadigandami [y]
SFX X y yadigandadir [y]
SFX X y yadiganda-da [y]
SFX X y yadigandadir-da [y]
SFX X y yadigandamikan [y]
SFX X y yadiganda-ku [y]
SFX X y yadiganlarnimi [y]
SFX X y yadiganlarnidir [y]
SFX X y yadiganlarni-da [y]
SFX X y yadiganlarnidir-da [y]
SFX X y yadiganlarnimikan [y]
SFX X y yadiganlarni-ku [y]
SFX X y yadiganlargami [y]
SFX X y yadiganlargadir [y]
SFX X y yadiganlarga-da [y]
SFX X y yadiganlargadir-da [y]
SFX X y yadiganlargamikan [y]
SFX X y yadiganlarga-ku [y]
SFX X y yadiganlardanmi [y]
SFX X y yadiganlardandir [y]
SFX X y yadiganlardan-da [y]
SFX X y yadiganlardandir-da [y]
SFX X y yadiganlardanmikan [y]
SFX X y yadiganlardan-ku [y]
SFX X y yadiganlardami [y]
SFX X y yadiganlardadir [y]
SFX X y yadiganlarda-da [y]
SFX X y yadiganlardadir-da [y]
SFX X y yadiganlardamikan [y]
SFX X y yadiganlarda-ku [y]
SFX X y yaningmi [y]
SFX X y yaningdir [y]
SFX X y yaning-da [y]
SFX X y yaningdir-da [y]
SFX X y yaningmikan [y]
SFX X y yaning-ku [y]
SFX X y yaimni [y]
SFX X y yaimnimi [y]
SFX X y yaimnidir [y]
SFX X y yaimni-da [y]
SFX X y yaimnidir-da [y]
SFX X y yaimnimikan [y]
SFX X y yaimni-ku [y]
SFX X y yaimning [y]
SFX X y yaimningmi [y]
SFX X y yaimningdir [y]
SFX X y yaimning-da [y]
SFX X y yaimningdir-da [y]
SFX X y yaimningmikan [y]
SFX X y yaimning-ku [y]
SFX X y yaimga [y]
SFX X y yaimgami [y]
SFX X y yaimgadir [y]
SFX X y yaimga-da [y]
SFX X y yaimgadir-da [y]
SFX X y yaimgamikan [y]
SFX X y yaimga-ku [y]
SFX X y yaimdan [y]
SFX X y yaimdanmi [y]
SFX X y yaimdandir [y]
SFX X y yaimdan-da [y]
SFX X y yaimdandir-da [y]
SFX X y yaimdanmikan [y]
SFX X y yaimdan-ku [y]
SFX X y yaimda [y]
SFX X y yaimdami [y]
SFX X y yaimdadir [y]
SFX X y yaimda-da [y]
SFX X y yaimdadir-da [y]
SFX X y yaimdamikan [y]
SFX X y yaimda-ku [y]
SFX X y yaini [y]
SFX X y yainimi [y]
SFX X y yainidir [y]
SFX X y yaini-da [y]
SFX X y yainidir-da [y]
SFX X y yainimikan [y]
SFX X y yaini-ku [y]
SFX X y yaining [y]
SFX X y yainingmi [y]
SFX X y yainingdir [y]
SFX X y yaining-da [y]
SFX X y yainingdir-da [y]
SFX X y yainingmikan [y]
SFX X y yaining-ku [y]
SFX X y yaiga [y]
SFX X y yaigami [y]
SFX X y yaigadir [y]
SFX X y yaiga-da [y]
SFX X y yaigadir-da [y]
SFX X y yaigamikan [y]
SFX X y yaiga-ku [y]
SFX X y yaidan [y]
SFX X y yaidanmi [y]
SFX X y yaidandir [y]
SFX X y yaidan-da [y]
SFX X y yaidandir-da [y]
SFX X y yaidanmikan [y]
SFX X y yaidan-ku [y]
SFX X y yaida [y]
SFX X y yaidami [y]
SFX X y yaidadir [y]
SFX X y yaida-da [y]
SFX X y yaidadir-da [y]
SFX X y yaidamikan [y]
SFX X y yaida-ku [y]
SFX X y yaimizni [y]
SFX X y yaimiznimi [y]
SFX X y yaimiznidir [y]
SFX X y yaimizni-da [y]
SFX X y yaimiznidir-da [y]
SFX X y yaimiznimikan [y]
SFX X y yaimizni-ku [y]
SFX X y yaimizning [y]
SFX X y yaimizningmi [y]
SFX X y yaimizningdir [y]
SFX X y yaimizning-da [y]
SFX X y yaimizningdir-da [y]
SFX X y yaimizningmikan [y]
SFX X y yaimizning-ku [y]
SFX X y yaimizga [y]
SFX X y yaimizgami [y]
SFX X y yaimizgadir [y]
SFX X y yaimizga-da [y]
SFX X y yaimizgadir-da [y]
SFX X y yaimizgamikan [y]
SFX X y yaimizga-ku [y]
SFX X y yaimizdan [y]
SFX X y yaimizdanmi [y]
SFX X y yaimizdandir [y]
SFX X y yaimizdan-da [y]
SFX X y yaimizdandir-da [y]
SFX X y yaimizdanmikan [y]
SFX X y yaimizdan-ku [y]
SFX X y yaimizda [y]
SFX X y yaimizdami [y]
SFX X y yaimizdadir [y]
SFX X y yaimizda-da [y]
SFX X y yaimizdadir-da [y]
SFX X y yaimizdamikan [y]
SFX X y yaimizda-ku [y]
SFX X y yaingizni [y]
SFX X y yaingiznimi [y]
SFX X y yaingiznidir [y]
SFX X y yaingizni-da [y]
SFX X y yaingiznidir-da [y]
SFX X y yaingiznimikan [y]
SFX X y yaingizni-ku [y]
SFX X y yaingizning [y]
SFX X y yaingizningmi [y]
SFX X y yaingizningdir [y]
SFX X y yaingizning-da [y]
SFX X y yaingizningdir-da [y]
SFX X y yaingizningmikan [y]
SFX X y yaingizning-ku [y]
SFX X y yaingizga [y]
SFX X y yaingizgami [y]
SFX X y yaingizgadir [y]
SFX X y yaingizga-da [y]
SFX X y yaingizgadir-da [y]
SFX X y yaingizgamikan [y]
SFX X y yaingizga-ku [y]
SFX X y yaingizdan [y]
SFX X y yaingizdanmi [y]
SFX X y yaingizdandir [y]
SFX X y yaingizdan-da [y]
SFX X y yaingizdandir-da [y]
SFX X y yaingizdanmikan [y]
SFX X y yaingizdan-ku [y]
SFX X y yaingizda [y]
SFX X y yaingizdami [y]
SFX X y yaingizdadir [y]
SFX X y yaingizda-da [y]
SFX X y yaingizdadir-da [y]
SFX X y yaingizdamikan [y]
SFX X y yaingizda-ku [y]
SFX X y yadiganningmi [y]
SFX X y yadiganningdir [y]
SFX X y yadiganning-da [y]
SFX X y yadiganningdir-da [y]
SFX X y yadiganningmikan [y]
SFX X y yadiganning-ku [y]
SFX X y yadiganimni [y]
SFX X y yadiganimnimi [y]
SFX X y yadiganimnidir [y]
SFX X y yadiganimni-da [y]
SFX X y yadiganimnidir-da [y]
SFX X y yadiganimnimikan [y]
SFX X y yadiganimni-ku [y]
SFX X y yadiganimning [y]
SFX X y yadiganimningmi [y]
SFX X y yadiganimningdir [y]
SFX X y yadiganimning-da [y]
SFX X y yadiganimningdir-da [y]
SFX X y yadiganimningmikan [y]
SFX X y yadiganimning-ku [y]
SFX X y yadiganimga [y]
SFX X y yadiganimgami [y]
SFX X y yadiganimgadir [y]
SFX X y yadiganimga-da [y]
SFX X y yadiganimgadir-da [y]
SFX X y yadiganimgamikan [y]
SFX X y yadiganimga-ku [y]
SFX X y yadiganimdan [y]
SFX X y yadiganimdanmi [y]
SFX X y yadiganimdandir [y]
SFX X y yadiganimdan-da [y]
SFX X y yadiganimdandir-da [y]
SFX X y yadiganimdanmikan [y]
SFX X y yadiganimdan-ku [y]
SFX X y yadiganimda [y]
SFX X y yadiganimdami [y]
SFX X y yadiganimdadir [y]
SFX X y yadiganimda-da [y]
SFX X y yadiganimdadir-da [y]
SFX X y yadiganimdamikan [y]
SFX X y yadiganimda-ku [y]
SFX X y yadiganini [y]
SFX X y yadiganinimi [y]
SFX X y yadiganinidir [y]
SFX X y yadiganini-da [y]
SFX X y yadiganinidir-da [y]
SFX X y yadiganinimikan [y]
SFX X y yadiganini-ku [y]
SFX X y yadiganining [y]
SFX X y yadiganiningmi [y]
SFX X y yadiganiningdir [y]
SFX X y yadiganining-da [y]
SFX X y yadiganiningdir-da [y]
SFX X y yadiganiningmikan [y]
SFX X y yadiganining-ku [y]
SFX X y yadiganiga [y]
SFX X y yadiganigami [y]
SFX X y yadiganigadir [y]
SFX X y yadiganiga-da [y]
SFX X y yadiganigadir-da [y]
SFX X y yadiganigamikan [y]
SFX X y yadiganiga-ku [y]
SFX X y yadiganidan [y]
SFX X y yadiganidanmi [y]
SFX X y yadiganidandir [y]
SFX X y yadiganidan-da [y]
SFX X y yadiganidandir-da [y]
SFX X y yadiganidanmikan [y]
SFX X y yadiganidan-ku [y]
SFX X y yadiganida [y]
SFX X y yadiganidami [y]
SFX X y yadiganidadir [y]
SFX X y yadiganida-da [y]
SFX X y yadiganidadir-da [y]
SFX X y yadiganidamikan [y]
SFX X y yadiganida-ku [y]
SFX X y yadiganimizni [y]
SFX X y yadiganimiznimi [y]
SFX X y yadiganimiznidir [y]
SFX X y yadiganimizni-da [y]
SFX X y yadiganimiznidir-da [y]
SFX X y yadiganimiznimikan [y]
SFX X y yadiganimizni-ku [y]
SFX X y yadiganimizning [y]
SFX X y yadiganimizningmi [y]
SFX X y yadiganimizningdir [y]
SFX X y yadiganimizning-da [y]
SFX X y yadiganimizningdir-da [y]
SFX X y yadiganimizningmikan [y]
SFX X y yadiganimizning-ku [y]
SFX X y yadiganimizga [y]
SFX X y yadiganimizgami [y]
SFX X y yadiganimizgadir [y]
SFX X y yadiganimizga-da [y]
SFX X y yadiganimizgadir-da [y]
SFX X y yadiganimizgamikan [y]
SFX X y yadiganimizga-ku [y]
SFX X y yadiganimizdan [y]
SFX X y yadiganimizdanmi [y]
SFX X y yadiganimizdandir [y]
SFX X y yadiganimizdan-da [y]
SFX X y yadiganimizdandir-da [y]
SFX X y yadiganimizdanmikan [y]
SFX X y yadiganimizdan-ku [y]
SFX X y yadiganimizda [y]
SFX X y yadiganimizdami [y]
SFX X y yadiganimizdadir [y]
SFX X y yadiganimizda-da [y]
SFX X y yadiganimizdadir-da [y]
SFX X y yadiganimizdamikan [y]
SFX X y yadiganimizda-ku [y]
SFX X y yadiganingizni [y]
SFX X y yadiganingiznimi [y]
SFX X y yadiganingiznidir [y]
SFX X y yadiganingizni-da [y]
SFX X y yadiganingiznidir-da [y]
SFX X y yadiganingiznimikan [y]
SFX X y yadiganingizni-ku [y]
SFX X y yadiganingizning [y]
SFX X y yadiganingizningmi [y]
SFX X y yadiganingizningdir [y]
SFX X y yadiganingizning-da [y]
SFX X y yadiganingizningdir-da [y]
SFX X y yadiganingizningmikan [y]
SFX X y yadiganingizning-ku [y]
SFX X y yadiganingizga [y]
SFX X y yadiganingizgami [y]
SFX X y yadiganingizgadir [y]
SFX X y yadiganingizga-da [y]
SFX X y yadiganingizgadir-da [y]
SFX X y yadiganingizgamikan [y]
SFX X y yadiganingizga-ku [y]
SFX X y yadiganingizdan [y]
SFX X y yadiganingizdanmi [y]
SFX X y yadiganingizdandir [y]
SFX X y yadiganingizdan-da [y]
SFX X y yadiganingizdandir-da [y]
SFX X y yadiganingizdanmikan [y]
SFX X y yadiganingizdan-ku [y]
SFX X y yadiganingizda [y]
SFX X y yadiganingizdami [y]
SFX X y yadiganingizdadir [y]
SFX X y yadiganingizda-da [y]
SFX X y yadiganingizdadir-da [y]
SFX X y yadiganingizdamikan [y]
SFX X y yadiganingizda-ku [y]
SFX X y yadiganlarningmi [y]
SFX X y yadiganlarningdir [y]
SFX X y yadiganlarning-da [y]
SFX X y yadiganlarningdir-da [y]
SFX X y yadiganlarningmikan [y]
SFX X y yadiganlarning-ku [y]
SFX X y yadiganlarimni [y]
SFX X y yadiganlarimnimi [y]
SFX X y yadiganlarimnidir [y]
SFX X y yadiganlarimni-da [y]
SFX X y yadiganlarimnidir-da [y]
SFX X y yadiganlarimnimikan [y]
SFX X y yadiganlarimni-ku [y]
SFX X y yadiganlarimning [y]
SFX X y yadiganlarimningmi [y]
SFX X y yadiganlarimningdir [y]
SFX X y yadiganlarimning-da [y]
SFX X y yadiganlarimningdir-da [y]
SFX X y yadiganlarimningmikan [y]
SFX X y yadiganlarimning-ku [y]
SFX X y yadiganlarimga [y]
SFX X y yadiganlarimgami [y]
SFX X y yadiganlarimgadir [y]
SFX X y yadiganlarimga-da [y]
SFX X y yadiganlarimgadir-da [y]
SFX X y yadiganlarimgamikan [y]
SFX X y yadiganlarimga-ku [y]
SFX X y yadiganlarimdan [y]
SFX X y yadiganlarimdanmi [y]
SFX X y yadiganlarimdandir [y]
SFX X y yadiganlarimdan-da [y]
SFX X y yadiganlarimdandir-da [y]
SFX X y yadiganlarimdanmikan [y]
SFX X y yadiganlarimdan-ku [y]
SFX X y yadiganlarimda [y]
SFX X y yadiganlarimdami [y]
SFX X y yadiganlarimdadir [y]
SFX X y yadiganlarimda-da [y]
SFX X y yadiganlarimdadir-da [y]
SFX X y yadiganlarimdamikan [y]
SFX X y yadiganlarimda-ku [y]
SFX X y yadiganlarini [y]
SFX X y yadiganlarinimi [y]
SFX X y yadiganlarinidir [y]
SFX X y yadiganlarini-da [y]
SFX X y yadiganlarinidir-da [y]
SFX X y yadiganlarinimikan [y]
SFX X y yadiganlarini-ku [y]
SFX X y yadiganlarining [y]
SFX X y yadiganlariningmi [y]
SFX X y yadiganlariningdir [y]
SFX X y yadiganlarining-da [y]
SFX X y yadiganlariningdir-da [y]
SFX X y yadiganlariningmikan [y]
SFX X y yadiganlarining-ku [y]
SFX X y yadiganlariga [y]
SFX X y yadiganlarigami [y]
SFX X y yadiganlarigadir [y]
SFX X y yadiganlariga-da [y]
SFX X y yadiganlarigadir-da [y]
SFX X y yadiganlarigamikan [y]
SFX X y yadiganlariga-ku [y]
SFX X y yadiganlaridan [y]
SFX X y yadiganlaridanmi [y]
SFX X y yadiganlaridandir [y]
SFX X y yadiganlaridan-da [y]
SFX X y yadiganlaridandir-da [y]
SFX X y yadiganlaridanmikan [y]
SFX X y yadiganlaridan-ku [y]
SFX X y yadiganlarida [y]
SFX X y yadiganlaridami [y]
SFX X y yadiganlaridadir [y]
SFX X y yadiganlarida-da [y]
SFX X y yadiganlaridadir-da [y]
SFX X y yadiganlaridamikan [y]
SFX X y yadiganlarida-ku [y]
SFX X y yadiganlarimizni [y]
SFX X y yadiganlarimiznimi [y]
SFX X y yadiganlarimiznidir [y]
SFX X y yadiganlarimizni-da [y]
SFX X y yadiganlarimiznidir-da [y]
SFX X y yadiganlarimiznimikan [y]
SFX X y yadiganlarimizni-ku [y]
SFX X y yadiganlarimizning [y]
SFX X y yadiganlarimizningmi [y]
SFX X y yadiganlarimizningdir [y]
SFX X y yadiganlarimizning-da [y]
SFX X y yadiganlarimizningdir-da [y]
SFX X y yadiganlarimizningmikan [y]
SFX X y yadiganlarimizning-ku [y]
SFX X y yadiganlarimizga [y]
SFX X y yadiganlarimizgami [y]
SFX X y yadiganlarimizgadir [y]
SFX X y yadiganlarimizga-da [y]
SFX X y yadiganlarimizgadir-da [y]
SFX X y yadiganlarimizgamikan [y]
SFX X y yadiganlarimizga-ku [y]
SFX X y yadiganlarimizdan [y]
SFX X y yadiganlarimizdanmi [y]
SFX X y yadiganlarimizdandir [y]
SFX X y yadiganlarimizdan-da [y]
SFX X y yadiganlarimizdandir-da [y]
SFX X y yadiganlarimizdanmikan [y]
SFX X y yadiganlarimizdan-ku [y]
SFX X y yadiganlarimizda [y]
SFX X y yadiganlarimizdami [y]
SFX X y yadiganlarimizdadir [y]
SFX X y yadiganlarimizda-da [y]
SFX X y yadiganlarimizdadir-da [y]
SFX X y yadiganlarimizdamikan [y]
SFX X y yadiganlarimizda-ku [y]
SFX X y yadiganlaringizni [y]
SFX X y yadiganlaringiznimi [y]
SFX X y yadiganlaringiznidir [y]
SFX X y yadiganlaringizni-da [y]
SFX X y yadiganlaringiznidir-da [y]
SFX X y yadiganlaringiznimikan [y]
SFX X y yadiganlaringizni-ku [y]
SFX X y yadiganlaringizning [y]
SFX X y yadiganlaringizningmi [y]
SFX X y yadiganlaringizningdir [y]
SFX X y yadiganlaringizning-da [y]
SFX X y yadiganlaringizningdir-da [y]
SFX X y yadiganlaringizningmikan [y]
SFX X y yadiganlaringizning-ku [y]
SFX X y yadiganlaringizga [y]
SFX X y yadiganlaringizgami [y]
SFX X y yadiganlaringizgadir [y]
SFX X y yadiganlaringizga-da [y]
SFX X y yadiganlaringizgadir-da [y]
SFX X y yadiganlaringizgamikan [y]
SFX X y yadiganlaringizga-ku [y]
SFX X y yadiganlaringizdan [y]
SFX X y yadiganlaringizdanmi [y]
SFX X y yadiganlaringizdandir [y]
SFX X y yadiganlaringizdan-da [y]
SFX X y yadiganlaringizdandir-da [y]
SFX X y yadiganlaringizdanmikan [y]
SFX X y yadiganlaringizdan-ku [y]
SFX X y yadiganlaringizda [y]
SFX X y yadiganlaringizdami [y]
SFX X y yadiganlaringizdadir [y]
SFX X y yadiganlaringizda-da [y]
SFX X y yadiganlaringizdadir-da [y]
SFX X y yadiganlaringizdamikan [y]
SFX X y yadiganlaringizda-ku [y]
SFX X y yaingni [y]
SFX X y yaingnimi [y]
SFX X y yaingnidir [y]
SFX X y yaingni-da [y]
SFX X y yaingnidir-da [y]
SFX X y yaingnimikan [y]
SFX X y yaingni-ku [y]
SFX X y yaingga [y]
SFX X y yainggami [y]
SFX X y yainggadir [y]
SFX X y yaingga-da [y]
SFX X y yainggadir-da [y]
SFX X y yainggamikan [y]
SFX X y yaingga-ku [y]
SFX X y yaingdan [y]
SFX X y yaingdanmi [y]
SFX X y yaingdandir [y]
SFX X y yaingdan-da [y]
SFX X y yaingdandir-da [y]
SFX X y yaingdanmikan [y]
SFX X y yaingdan-ku [y]
SFX X y yaingda [y]
SFX X y yaingdami [y]
SFX X y yaingdadir [y]
SFX X y yaingda-da [y]
SFX X y yaingdadir-da [y]
SFX X y yaingdamikan [y]
SFX X y yaingda-ku [y]
SFX X y yadiganingni [y]
SFX X y yadiganingnimi [y]
SFX X y yadiganingnidir [y]
SFX X y yadiganingni-da [y]
SFX X y yadiganingnidir-da [y]
SFX X y yadiganingnimikan [y]
SFX X y yadiganingni-ku [y]
SFX X y yadiganingga [y]
SFX X y yadiganinggami [y]
SFX X y yadiganinggadir [y]
SFX X y yadiganingga-da [y]
SFX X y yadiganinggadir-da [y]
SFX X y yadiganinggamikan [y]
SFX X y yadiganingga-ku [y]
SFX X y yadiganingdan [y]
SFX X y yadiganingdanmi [y]
SFX X y yadiganingdandir [y]
SFX X y yadiganingdan-da [y]
SFX X y yadiganingdandir-da [y]
SFX X y yadiganingdanmikan [y]
SFX X y yadiganingdan-ku [y]
SFX X y yadiganingda [y]
SFX X y yadiganingdami [y]
SFX X y yadiganingdadir [y]
SFX X y yadiganingda-da [y]
SFX X y yadiganingdadir-da [y]
SFX X y yadiganingdamikan [y]
SFX X y yadiganingda-ku [y]
SFX X y yadiganlaringni [y]
SFX X y yadiganlaringnimi [y]
SFX X y yadiganlaringnidir [y]
SFX X y yadiganlaringni-da [y]
SFX X y yadiganlaringnidir-da [y]
SFX X y yadiganlaringnimikan [y]
SFX X y yadiganlaringni-ku [y]
SFX X y yadiganlaringga [y]
SFX X y yadiganlaringgami [y]
SFX X y yadiganlaringgadir [y]
SFX X y yadiganlaringga-da [y]
SFX X y yadiganlaringgadir-da [y]
SFX X y yadiganlaringgamikan [y]
SFX X y yadiganlaringga-ku [y]
SFX X y yadiganlaringdan [y]
SFX X y yadiganlaringdanmi [y]
SFX X y yadiganlaringdandir [y]
SFX X y yadiganlaringdan-da [y]
SFX X y yadiganlaringdandir-da [y]
SFX X y yadiganlaringdanmikan [y]
SFX X y yadiganlaringdan-ku [y]
SFX X y yadiganlaringda [y]
SFX X y yadiganlaringdami [y]
SFX X y yadiganlaringdadir [y]
SFX X y yadiganlaringda-da [y]
SFX X y yadiganlaringdadir-da [y]
SFX X y yadiganlaringdamikan [y]
SFX X y yadiganlaringda-ku [y]
SFX X y yay [y]
SFX X y yaymi [y]
SFX X y yaychi [y]
SFX X y yasanlar [y]
SFX X y yasanlarmi [y]
SFX X 0 sayam .
SFX X 0 sasang .
SFX X 0 sasangiz .
SFX X 0 masayam .
SFX X 0 masasang .
SFX X 0 masasangiz .
SFX X 0 masligim .
SFX X 0 masliging .
SFX X 0 masligingiz .
SFX X 0 masliklaring .
SFX X 0 masliklaringiz .
SFX X 0 masligi .
SFX X 0 masliklari .
SFX X 0 magach .
SFX X 0 magunicha .
SFX X 0 maguncha .
SFX X 0 magin .
SFX X 0 masin .
SFX X 0 masada .
SFX X 0 madiki .
SFX X 0 maginki .
SFX X 0 gim [^qgk]
SFX X 0 gimiz [^qgk]
SFX X 0 ging [^qgk]
SFX X 0 gingiz [^qgk]
SFX X 0 gilaring [^qgk]
SFX X 0 gisi [^qgk]
SFX X 0 gilari [^qgk]
SFX X 0 gach [^qgk]
SFX X 0 gancha [^qgk]
SFX X 0 ganimcha [^qgk]
SFX X 0 ganlaricha [^qgk]
SFX X 0 ganlarimizcha [^qgk]
SFX X 0 ganlaringcha [^qgk]
SFX X 0 ganingcha [^qgk]
SFX X 0 ganimizcha [^qgk]
SFX X 0 guncha [^qgk]
SFX X 0 gunicha [^qgk]
SFX X 0 gunimcha [^qgk]
SFX X 0 guningcha [^qgk]
SFX X 0 ganicha [^qgk]
SFX X 0 ganimiz [^qgk]
SFX X 0 ganimizni [^qgk]
SFX X 0 gin [^qgk]
SFX X 0 ganki [^qgk]
SFX X 0 qim q
SFX X 0 qimiz q
SFX X 0 qing q
SFX X 0 qingiz q
SFX X 0 qilaring q
SFX X 0 qisi q
SFX X 0 qilari q
SFX X 0 qach q
SFX X 0 qancha q
SFX X 0 qanimcha q
SFX X 0 qanlaricha q
SFX X 0 qanlarimizcha q
SFX X 0 qanlaringcha q
SFX X 0 qaningcha q
SFX X 0 qanimizcha q
SFX X 0 quncha q
SFX X 0 qunicha q
SFX X 0 qunimcha q
SFX X 0 quningcha q
SFX X 0 qanicha q
SFX X 0 qanimiz q
SFX X 0 qanimizni q
SFX X 0 qin q
SFX X 0 qanki q
SFX X 0 kim k
SFX X 0 kimiz k
SFX X 0 king k
SFX X 0 kingiz k
SFX X 0 kilaring k
SFX X 0 kisi k
SFX X 0 kilari k
SFX X 0 kach k
SFX X 0 kancha k
SFX X 0 kanimcha k
SFX X 0 kanlaricha k
SFX X 0 kanlarimizcha k
SFX X 0 kanlaringcha k
SFX X 0 kaningcha k
SFX X 0 kanimizcha k
SFX X 0 kuncha k
SFX X 0 kunicha k
SFX X 0 kunimcha k
SFX X 0 kuningcha k
SFX X 0 kanicha k
SFX X 0 kanimiz k
SFX X 0 kanimizni k
SFX X 0 kin k
SFX X 0 kanki k
SFX X g kkim g
SFX X g kkimiz g
SFX X g kking g
SFX X g kkingiz g
SFX X g kkilaring g
SFX X g kkisi g
SFX X g kkilari g
SFX X g kkach g
SFX X g kkancha g
SFX X g kkanimcha g
SFX X g kkanlaricha g
SFX X g kkanlarimizcha g
SFX X g kkanlaringcha g
SFX X g kkaningcha g
SFX X g kkanimizcha g
SFX X g kkuncha g
SFX X g kkunicha g
SFX X g kkunimcha g
SFX X g kkuningcha g
SFX X g kkanicha g
SFX X g kkanimiz g
SFX X g kkanimizni g
SFX X g kkin g
SFX X g kkanki g
SFX X 0 shgan [aeiou]
SFX X 0 shlik [aeiou]
SFX X 0 ishgan [^aeiou]
SFX X 0 ishlik [^aeiou]
SFX X 0 yin [aeiou]
SFX X 0 mayin [aeiou]
SFX X 0 y [aeiou]
SFX X 0 may [aeiou]
SFX X 0 ylik [aeiou]
SFX X 0 maylik [aeiou]
SFX X 0 ymanki [aeiou]
SFX X 0 ymiz [aeiou]
SFX X 0 ymizki [aeiou]
SFX X 0 ydiki [aeiou]
SFX X 0 yotir [aeiou]
SFX X 0 yversa [aeiou]
SFX X 0 yversam [aeiou]
SFX X 0 yversak [aeiou]
SFX X 0 yversangiz [aeiou]
SFX X 0 yversangizlar [aeiou]
SFX X 0 yver [aeiou]
SFX X 0 yveraman [aeiou]
SFX X 0 yverasan [aeiou]
SFX X 0 yveramiz [aeiou]
SFX X 0 yverasiz [aeiou]
SFX X 0 yverasizlar [aeiou]
SFX X 0 yveradi [aeiou]
SFX X 0 yveradilar [aeiou]
SFX X 0 yversin [aeiou]
SFX X 0 yversinlar [aeiou]
SFX X 0 yvergin [aeiou]
SFX X 0 yveringlar [aeiou]
SFX X 0 ydi [aeiou]
SFX X 0 yotib [aeiou]
SFX X 0 ayin [^aeiou]
SFX X 0 mayin [^aeiou]
SFX X 0 ay [^aeiou]
SFX X 0 aylik [^aeiou]
SFX X 0 maylik [^aeiou]
SFX X 0 amanki [^aeiou]
SFX X 0 amiz [^aeiou]
SFX X 0 amizki [^aeiou]
SFX X 0 aydiki [^aeiou]
SFX X 0 ayotir [^aeiou]
SFX X 0 aversa [^aeiou]
SFX X 0 aversam [^aeiou]
SFX X 0 aversak [^aeiou]
SFX X 0 aversangiz [^aeiou]
SFX X 0 aversangizlar [^aeiou]
SFX X 0 aver [^aeiou]
SFX X 0 averaman [^aeiou]
SFX X 0 averasan [^aeiou]
SFX X 0 averamiz [^aeiou]
SFX X 0 averasiz [^aeiou]
SFX X 0 averasizlar [^aeiou]
SFX X 0 averadi [^aeiou]
SFX X 0 averadilar [^aeiou]
SFX X 0 avergin [^aeiou]
SFX X 0 averinglar [^aeiou]
SFX X 0 adi [^aeiou]
SFX X 0 a [^aeiou]
SFX X 0 yotgandinglar [aeiou]
SFX X 0 yotgandinglarmi [aeiou]
SFX X 0 yotgandinglar-ku [aeiou]
SFX X 0 yotgandinglar-da [aeiou]
SFX X 0 ayotgandinglar [^aeiou]
SFX X 0 ayotgandinglarmi [^aeiou]
SFX X 0 ayotgandinglar-ku [^aeiou]
SFX X 0 ayotgandinglar-da [^aeiou]
SFX X 0 yotganinglar [aeiou]
SFX X 0 yotganinglarmi [aeiou]
SFX X 0 yotganinglar-ku [aeiou]
SFX X 0 yotganinglar-da [aeiou]
SFX X 0 ayotganinglar [^aeiou]
SFX X 0 ayotganinglarmi [^aeiou]
SFX X 0 ayotganinglar-ku [^aeiou]
SFX X 0 ayotganinglar-da [^aeiou]
SFX X 0 rmidim [aeiou]
SFX X 0 rmidik [aeiou]
SFX X 0 rmiding [aeiou]
SFX X 0 rmidingiz [aeiou]
SFX X 0 rmidinglar [aeiou]
SFX X 0 rmidi [aeiou]
SFX X 0 rmidilar [aeiou]
SFX X 0 armidim [^aeiou]
SFX X 0 armidik [^aeiou]
SFX X 0 armiding [^aeiou]
SFX X 0 armidingiz [^aeiou]
SFX X 0 armidinglar [^aeiou]
SFX X 0 armidi [^aeiou]
SFX X 0 armidilar [^aeiou]
SFX X 0 ng-a [aeiou]
SFX X 0 ng-e [aeiou]
SFX X 0 ng-chi [aeiou]
SFX X 0 ngki [aeiou]
SFX X 0 nglar [aeiou]
SFX X 0 nglar-chi [aeiou]
SFX X 0 mang-a [aeiou]
SFX X 0 mang-e [aeiou]
SFX X 0 mang-chi [aeiou]
SFX X 0 mangki [aeiou]
SFX X 0 manglar [aeiou]
SFX X 0 manglar-chi [aeiou]
SFX X 0 ting-a [aeiou]
SFX X 0 ting-e [aeiou]
SFX X 0 ting-chi [aeiou]
SFX X 0 tingki [aeiou]
SFX X 0 tinglar [aeiou]
SFX X 0 tinglar-chi [aeiou]
SFX X 0 tmang-a [aeiou]
SFX X 0 tmang-e [aeiou]
SFX X 0 tmang-chi [aeiou]
SFX X 0 tmangki [aeiou]
SFX X 0 tmanglar [aeiou]
SFX X 0 tmanglar-chi [aeiou]
SFX X 0 ing-a [^aeiou]
SFX X 0 ing-e [^aeiou]
SFX X 0 ing-chi [^aeiou]
SFX X 0 ingki [^aeiou]
SFX X 0 inglar [^aeiou]
SFX X 0 inglar-chi [^aeiou]
SFX X 0 mang-a [^aeiou]
SFX X 0 mang-e [^aeiou]
SFX X 0 mang-chi [^aeiou]
SFX X 0 mangki [^aeiou]
SFX X 0 manglar [^aeiou]
SFX X 0 manglar-chi [^aeiou]
SFX X 0 diring-a [^aeiou]
SFX X 0 diring-e [^aeiou]
SFX X 0 diring-chi [^aeiou]
SFX X 0 diringki [^aeiou]
SFX X 0 diringlar [^aeiou]
SFX X 0 diringlar-chi [^aeiou]
SFX X 0 dirmang-a [^aeiou]
SFX X 0 dirmang-e [^aeiou]
SFX X 0 dirmang-chi [^aeiou]
SFX X 0 dirmangki [^aeiou]
SFX X 0 dirmanglar [^aeiou]
SFX X 0 dirmanglar-chi [^aeiou]
SFX X 0 ndi [aeiou]
SFX X 0 ndiki [aeiou]
SFX X 0 nadi [aeiou]
SFX X 0 nadiki [aeiou]
SFX X 0 ndi-yu [aeiou]
SFX X 0 indi [^aeiou]
SFX X 0 indiki [^aeiou]
SFX X 0 inadi [^aeiou]
SFX X 0 inadiki [^aeiou]
SFX X 0 indi-yu [^aeiou]
SFX X 0 sin [aeiou]
SFX X 0 sin-chi [aeiou]
SFX X 0 sin-da [aeiou]
SFX X 0 sinmi [aeiou]
SFX X 0 sin-u [aeiou]
SFX X 0 masin [aeiou]
SFX X 0 masin-chi [aeiou]
SFX X 0 masin-da [aeiou]
SFX X 0 masinmi [aeiou]
SFX X 0 masin-u [aeiou]
SFX X 0 sinlar [aeiou]
SFX X 0 sinlar-chi [aeiou]
SFX X 0 sinlar-da [aeiou]
SFX X 0 sinlarmi [aeiou]
SFX X 0 sinlar-u [aeiou]
SFX X 0 masinlar [aeiou]
SFX X 0 masinlar-chi [aeiou]
SFX X 0 masinlar-da [aeiou]
SFX X 0 masinlarmi [aeiou]
SFX X 0 masinlar-u [aeiou]
SFX X 0 sin [^aeiou]
SFX X 0 sin-chi [^aeiou]
SFX X 0 sin-da [^aeiou]
SFX X 0 sinmi [^aeiou]
SFX X 0 sin-u [^aeiou]
SFX X 0 masin [^aeiou]
SFX X 0 masin-chi [^aeiou]
SFX X 0 masin-da [^aeiou]
SFX X 0 masinmi [^aeiou]
SFX X 0 masin-u [^aeiou]
SFX X 0 sinlar [^aeiou]
SFX X 0 sinlar-chi [^aeiou]
SFX X 0 sinlar-da [^aeiou]
SFX X 0 sinlarmi [^aeiou]
SFX X 0 sinlar-u [^aeiou]
SFX X 0 masinlar [^aeiou]
SFX X 0 masinlar-chi [^aeiou]
SFX X 0 masinlar-da [^aeiou]
SFX X 0 masinlarmi [^aeiou]
SFX X 0 masinlar-u [^aeiou]
SFX X 0 yapman [aeiou]
SFX X 0 yapmanki [aeiou]
SFX X 0 yapman-ku [aeiou]
SFX X 0 yapman-da [aeiou]
SFX X 0 yapman-u [aeiou]
SFX X 0 yapman-ov [aeiou]
SFX X 0 yapmanmi [aeiou]
SFX X 0 yapmanmikan [aeiou]
SFX X 0 yapmandir [aeiou]
SFX X 0 yapmanda [aeiou]
SFX X 0 yapmiz [aeiou]
SFX X 0 yapmizki [aeiou]
SFX X 0 yapmiz-ku [aeiou]
SFX X 0 yapmiz-da [aeiou]
SFX X 0 yapmiz-u [aeiou]
SFX X 0 yapmiz-ov [aeiou]
SFX X 0 yapmizmi [aeiou]
SFX X 0 yapmizmikan [aeiou]
SFX X 0 yapmizdir [aeiou]
SFX X 0 yapmizda [aeiou]
SFX X 0 yapsan [aeiou]
SFX X 0 yapsanki [aeiou]
SFX X 0 yapsan-ku [aeiou]
SFX X 0 yapsan-da [aeiou]
SFX X 0 yapsan-u [aeiou]
SFX X 0 yapsan-ov [aeiou]
SFX X 0 yapsanmi [aeiou]
SFX X 0 yapsanmikan [aeiou]
SFX X 0 yapsandir [aeiou]
SFX X 0 yapsanda [aeiou]
SFX X 0 yapsiz [aeiou]
SFX X 0 yapsizki [aeiou]
SFX X 0 yapsiz-ku [aeiou]
SFX X 0 yapsiz-da [aeiou]
SFX X 0 yapsiz-u [aeiou]
SFX X 0 yapsiz-ov [aeiou]
SFX X 0 yapsizmi [aeiou]
SFX X 0 yapsizmikan [aeiou]
SFX X 0 yapsizdir [aeiou]
SFX X 0 yapsizda [aeiou]
SFX X 0 yapsanlar [aeiou]
SFX X 0 yapsanlarki [aeiou]
SFX X 0 yapsanlar-ku [aeiou]
SFX X 0 yapsanlar-da [aeiou]
SFX X 0 yapsanlar-u [aeiou]
SFX X 0 yapsanlar-ov [aeiou]
SFX X 0 yapsanlarmi [aeiou]
SFX X 0 yapsanlarmikan [aeiou]
SFX X 0 yapsanlardir [aeiou]
SFX X 0 yapsanlarda [aeiou]
SFX X 0 yapsizlar [aeiou]
SFX X 0 yapsizlarki [aeiou]
SFX X 0 yapsizlar-ku [aeiou]
SFX X 0 yapsizlar-da [aeiou]
SFX X 0 yapsizlar-u [aeiou]
SFX X 0 yapsizlar-ov [aeiou]
SFX X 0 yapsizlarmi [aeiou]
SFX X 0 yapsizlarmikan [aeiou]
SFX X 0 yapsizlardir [aeiou]
SFX X 0 yapsizlarda [aeiou]
SFX X 0 yapti [aeiou]
SFX X 0 yaptiki [aeiou]
SFX X 0 yapti-ku [aeiou]
SFX X 0 yapti-da [aeiou]
SFX X 0 yapti-yu [aeiou]
SFX X 0 yapti-ov [aeiou]
SFX X 0 yaptimi [aeiou]
SFX X 0 yaptimikan [aeiou]
SFX X 0 yaptidir [aeiou]
SFX X 0 yaptida [aeiou]
SFX X 0 yaptilar [aeiou]
SFX X 0 yaptilarki [aeiou]
SFX X 0 yaptilar-ku [aeiou]
SFX X 0 yaptilar-da [aeiou]
SFX X 0 yaptilar-u [aeiou]
SFX X 0 yaptilar-ov [aeiou]
SFX X 0 yaptilarmi [aeiou]
SFX X 0 yaptilarmikan [aeiou]
SFX X 0 yaptilardir [aeiou]
SFX X 0 yaptilarda [aeiou]
SFX X 0 mayapman [aeiou]
SFX X 0 mayapmanki [aeiou]
SFX X 0 mayapman-ku [aeiou]
SFX X 0 mayapman-da [aeiou]
SFX X 0 mayapman-u [aeiou]
SFX X 0 mayapman-ov [aeiou]
SFX X 0 mayapmanmi [aeiou]
SFX X 0 mayapmanmikan [aeiou]
SFX X 0 mayapmandir [aeiou]
SFX X 0 mayapmanda [aeiou]
SFX X 0 mayapmiz [aeiou]
SFX X 0 mayapmizki [aeiou]
SFX X 0 mayapmiz-ku [aeiou]
SFX X 0 mayapmiz-da [aeiou]
SFX X 0 mayapmiz-u [aeiou]
SFX X 0 mayapmiz-ov [aeiou]
SFX X 0 mayapmizmi [aeiou]
SFX X 0 mayapmizmikan [aeiou]
SFX X 0 mayapmizdir [aeiou]
SFX X 0 mayapmizda [aeiou]
SFX X 0 mayapsan [aeiou]
SFX X 0 mayapsanki [aeiou]
SFX X 0 mayapsan-ku [aeiou]
SFX X 0 mayapsan-da [aeiou]
SFX X 0 mayapsan-u [aeiou]
SFX X 0 mayapsan-ov [aeiou]
SFX X 0 mayapsanmi [aeiou]
SFX X 0 mayapsanmikan [aeiou]
SFX X 0 mayapsandir [aeiou]
SFX X 0 mayapsanda [aeiou]
SFX X 0 mayapsiz [aeiou]
SFX X 0 mayapsizki [aeiou]
SFX X 0 mayapsiz-ku [aeiou]
SFX X 0 mayapsiz-da [aeiou]
SFX X 0 mayapsiz-u [aeiou]
SFX X 0 mayapsiz-ov [aeiou]
SFX X 0 mayapsizmi [aeiou]
SFX X 0 mayapsizmikan [aeiou]
SFX X 0 mayapsizdir [aeiou]
SFX X 0 mayapsizda [aeiou]
SFX X 0 mayapsanlar [aeiou]
SFX X 0 mayapsanlarki [aeiou]
SFX X 0 mayapsanlar-ku [aeiou]
SFX X 0 mayapsanlar-da [aeiou]
SFX X 0 mayapsanlar-u [aeiou]
SFX X 0 mayapsanlar-ov [aeiou]
SFX X 0 mayapsanlarmi [aeiou]
SFX X 0 mayapsanlarmikan [aeiou]
SFX X 0 mayapsanlardir [aeiou]
SFX X 0 mayapsanlarda [aeiou]
SFX X 0 mayapsizlar [aeiou]
SFX X 0 mayapsizlarki [aeiou]
SFX X 0 mayapsizlar-ku [aeiou]
SFX X 0 mayapsizlar-da [aeiou]
SFX X 0 mayapsizlar-u [aeiou]
SFX X 0 mayapsizlar-ov [aeiou]
SFX X 0 mayapsizlarmi [aeiou]
SFX X 0 mayapsizlarmikan [aeiou]
SFX X 0 mayapsizlardir [aeiou]
SFX X 0 mayapsizlarda [aeiou]
SFX X 0 mayapti [aeiou]
SFX X 0 mayaptiki [aeiou]
SFX X 0 mayapti-ku [aeiou]
SFX X 0 mayapti-da [aeiou]
SFX X 0 mayapti-yu [aeiou]
SFX X 0 mayapti-ov [aeiou]
SFX X 0 mayaptimi [aeiou]
SFX X 0 mayaptimikan [aeiou]
SFX X 0 mayaptidir [aeiou]
SFX X 0 mayaptida [aeiou]
SFX X 0 mayaptilar [aeiou]
SFX X 0 mayaptilarki [aeiou]
SFX X 0 mayaptilar-ku [aeiou]
SFX X 0 mayaptilar-da [aeiou]
SFX X 0 mayaptilar-u [aeiou]
SFX X 0 mayaptilar-ov [aeiou]
SFX X 0 mayaptilarmi [aeiou]
SFX X 0 mayaptilarmikan [aeiou]
SFX X 0 mayaptilardir [aeiou]
SFX X 0 mayaptilarda [aeiou]
SFX X 0 ayapman [^aeiou]
SFX X 0 ayapmanki [^aeiou]
SFX X 0 ayapman-ku [^aeiou]
SFX X 0 ayapman-da [^aeiou]
SFX X 0 ayapman-u [^aeiou]
SFX X 0 ayapman-ov [^aeiou]
SFX X 0 ayapmanmi [^aeiou]
SFX X 0 ayapmanmikan [^aeiou]
SFX X 0 ayapmandir [^aeiou]
SFX X 0 ayapmanda [^aeiou]
SFX X 0 ayapmiz [^aeiou]
SFX X 0 ayapmizki [^aeiou]
SFX X 0 ayapmiz-ku [^aeiou]
SFX X 0 ayapmiz-da [^aeiou]
SFX X 0 ayapmiz-u [^aeiou]
SFX X 0 ayapmiz-ov [^aeiou]
SFX X 0 ayapmizmi [^aeiou]
SFX X 0 ayapmizmikan [^aeiou]
SFX X 0 ayapmizdir [^aeiou]
SFX X 0 ayapmizda [^aeiou]
SFX X 0 ayapsan [^aeiou]
SFX X 0 ayapsanki [^aeiou]
SFX X 0 ayapsan-ku [^aeiou]
SFX X 0 ayapsan-da [^aeiou]
SFX X 0 ayapsan-u [^aeiou]
SFX X 0 ayapsan-ov [^aeiou]
SFX X 0 ayapsanmi [^aeiou]
SFX X 0 ayapsanmikan [^aeiou]
SFX X 0 ayapsandir [^aeiou]
SFX X 0 ayapsanda [^aeiou]
SFX X 0 ayapsiz [^aeiou]
SFX X 0 ayapsizki [^aeiou]
SFX X 0 ayapsiz-ku [^aeiou]
SFX X 0 ayapsiz-da [^aeiou]
SFX X 0 ayapsiz-u [^aeiou]
SFX X 0 ayapsiz-ov [^aeiou]
SFX X 0 ayapsizmi [^aeiou]
SFX X 0 ayapsizmikan [^aeiou]
SFX X 0 ayapsizdir [^aeiou]
SFX X 0 ayapsizda [^aeiou]
SFX X 0 ayapsanlar [^aeiou]
SFX X 0 ayapsanlarki [^aeiou]
SFX X 0 ayapsanlar-ku [^aeiou]
SFX X 0 ayapsanlar-da [^aeiou]
SFX X 0 ayapsanlar-u [^aeiou]
SFX X 0 ayapsanlar-ov [^aeiou]
SFX X 0 ayapsanlarmi [^aeiou]
SFX X 0 ayapsanlarmikan [^aeiou]
SFX X 0 ayapsanlardir [^aeiou]
SFX X 0 ayapsanlarda [^aeiou]
SFX X 0 ayapsizlar [^aeiou]
SFX X 0 ayapsizlarki [^aeiou]
SFX X 0 ayapsizlar-ku [^aeiou]
SFX X 0 ayapsizlar-da [^aeiou]
SFX X 0 ayapsizlar-u [^aeiou]
SFX X 0 ayapsizlar-ov [^aeiou]
SFX X 0 ayapsizlarmi [^aeiou]
SFX X 0 ayapsizlarmikan [^aeiou]
SFX X 0 ayapsizlardir [^aeiou]
SFX X 0 ayapsizlarda [^aeiou]
SFX X 0 ayapti [^aeiou]
SFX X 0 ayaptiki [^aeiou]
SFX X 0 ayapti-ku [^aeiou]
SFX X 0 ayapti-da [^aeiou]
SFX X 0 ayapti-yu [^aeiou]
SFX X 0 ayapti-ov [^aeiou]
SFX X 0 ayaptimi [^aeiou]
SFX X 0 ayaptimikan [^aeiou]
SFX X 0 ayaptidir [^aeiou]
SFX X 0 ayaptida [^aeiou]
SFX X 0 ayaptilar [^aeiou]
SFX X 0 ayaptilarki [^aeiou]
SFX X 0 ayaptilar-ku [^aeiou]
SFX X 0 ayaptilar-da [^aeiou]
SFX X 0 ayaptilar-u [^aeiou]
SFX X 0 ayaptilar-ov [^aeiou]
SFX X 0 ayaptilarmi [^aeiou]
SFX X 0 ayaptilarmikan [^aeiou]
SFX X 0 ayaptilardir [^aeiou]
SFX X 0 ayaptilarda [^aeiou]
SFX X 0 yapman [^aeiou]
SFX X 0 yapmanki [^aeiou]
SFX X 0 yapman-ku [^aeiou]
SFX X 0 yapman-da [^aeiou]
SFX X 0 yapman-u [^aeiou]
SFX X 0 yapman-ov [^aeiou]
SFX X 0 yapmanmi [^aeiou]
SFX X 0 yapmanmikan [^aeiou]
SFX X 0 yapmandir [^aeiou]
SFX X 0 yapmanda [^aeiou]
SFX X 0 yapmiz [^aeiou]
SFX X 0 yapmizki [^aeiou]
SFX X 0 yapmiz-ku [^aeiou]
SFX X 0 yapmiz-da [^aeiou]
SFX X 0 yapmiz-u [^aeiou]
SFX X 0 yapmiz-ov [^aeiou]
SFX X 0 yapmizmi [^aeiou]
SFX X 0 yapmizmikan [^aeiou]
SFX X 0 yapmizdir [^aeiou]
SFX X 0 yapmizda [^aeiou]
SFX X 0 yapsan [^aeiou]
SFX X 0 yapsanki [^aeiou]
SFX X 0 yapsan-ku [^aeiou]
SFX X 0 yapsan-da [^aeiou]
SFX X 0 yapsan-u [^aeiou]
SFX X 0 yapsan-ov [^aeiou]
SFX X 0 yapsanmi [^aeiou]
SFX X 0 yapsanmikan [^aeiou]
SFX X 0 yapsandir [^aeiou]
SFX X 0 yapsanda [^aeiou]
SFX X 0 yapsiz [^aeiou]
SFX X 0 yapsizki [^aeiou]
SFX X 0 yapsiz-ku [^aeiou]
SFX X 0 yapsiz-da [^aeiou]
SFX X 0 yapsiz-u [^aeiou]
SFX X 0 yapsiz-ov [^aeiou]
SFX X 0 yapsizmi [^aeiou]
SFX X 0 yapsizmikan [^aeiou]
SFX X 0 yapsizdir [^aeiou]
SFX X 0 yapsizda [^aeiou]
SFX X 0 yapsanlar [^aeiou]
SFX X 0 yapsanlarki [^aeiou]
SFX X 0 yapsanlar-ku [^aeiou]
SFX X 0 yapsanlar-da [^aeiou]
SFX X 0 yapsanlar-u [^aeiou]
SFX X 0 yapsanlar-ov [^aeiou]
SFX X 0 yapsanlarmi [^aeiou]
SFX X 0 yapsanlarmikan [^aeiou]
SFX X 0 yapsanlardir [^aeiou]
SFX X 0 yapsanlarda [^aeiou]
SFX X 0 yapsizlar [^aeiou]
SFX X 0 yapsizlarki [^aeiou]
SFX X 0 yapsizlar-ku [^aeiou]
SFX X 0 yapsizlar-da [^aeiou]
SFX X 0 yapsizlar-u [^aeiou]
SFX X 0 yapsizlar-ov [^aeiou]
SFX X 0 yapsizlarmi [^aeiou]
SFX X 0 yapsizlarmikan [^aeiou]
SFX X 0 yapsizlardir [^aeiou]
SFX X 0 yapsizlarda [^aeiou]
SFX X 0 yapti [^aeiou]
SFX X 0 yaptiki [^aeiou]
SFX X 0 yapti-ku [^aeiou]
SFX X 0 yapti-da [^aeiou]
SFX X 0 yapti-yu [^aeiou]
SFX X 0 yapti-ov [^aeiou]
SFX X 0 yaptimi [^aeiou]
SFX X 0 yaptimikan [^aeiou]
SFX X 0 yaptidir [^aeiou]
SFX X 0 yaptida [^aeiou]
SFX X 0 yaptilar [^aeiou]
SFX X 0 yaptilarki [^aeiou]
SFX X 0 yaptilar-ku [^aeiou]
SFX X 0 yaptilar-da [^aeiou]
SFX X 0 yaptilar-u [^aeiou]
SFX X 0 yaptilar-ov [^aeiou]
SFX X 0 yaptilarmi [^aeiou]
SFX X 0 yaptilarmikan [^aeiou]
SFX X 0 yaptilardir [^aeiou]
SFX X 0 yaptilarda [^aeiou]
SFX X 0 mayapman [^aeiou]
SFX X 0 mayapmanki [^aeiou]
SFX X 0 mayapman-ku [^aeiou]
SFX X 0 mayapman-da [^aeiou]
SFX X 0 mayapman-u [^aeiou]
SFX X 0 mayapman-ov [^aeiou]
SFX X 0 mayapmanmi [^aeiou]
SFX X 0 mayapmanmikan [^aeiou]
SFX X 0 mayapmandir [^aeiou]
SFX X 0 mayapmanda [^aeiou]
SFX X 0 mayapmiz [^aeiou]
SFX X 0 mayapmizki [^aeiou]
SFX X 0 mayapmiz-ku [^aeiou]
SFX X 0 mayapmiz-da [^aeiou]
SFX X 0 mayapmiz-u [^aeiou]
SFX X 0 mayapmiz-ov [^aeiou]
SFX X 0 mayapmizmi [^aeiou]
SFX X 0 mayapmizmikan [^aeiou]
SFX X 0 mayapmizdir [^aeiou]
SFX X 0 mayapmizda [^aeiou]
SFX X 0 mayapsan [^aeiou]
SFX X 0 mayapsanki [^aeiou]
SFX X 0 mayapsan-ku [^aeiou]
SFX X 0 mayapsan-da [^aeiou]
SFX X 0 mayapsan-u [^aeiou]
SFX X 0 mayapsan-ov [^aeiou]
SFX X 0 mayapsanmi [^aeiou]
SFX X 0 mayapsanmikan [^aeiou]
SFX X 0 mayapsandir [^aeiou]
SFX X 0 mayapsanda [^aeiou]
SFX X 0 mayapsiz [^aeiou]
SFX X 0 mayapsizki [^aeiou]
SFX X 0 mayapsiz-ku [^aeiou]
SFX X 0 mayapsiz-da [^aeiou]
SFX X 0 mayapsiz-u [^aeiou]
SFX X 0 mayapsiz-ov [^aeiou]
SFX X 0 mayapsizmi [^aeiou]
SFX X 0 mayapsizmikan [^aeiou]
SFX X 0 mayapsizdir [^aeiou]
SFX X 0 mayapsizda [^aeiou]
SFX X 0 mayapsanlar [^aeiou]
SFX X 0 mayapsanlarki [^aeiou]
SFX X 0 mayapsanlar-ku [^aeiou]
SFX X 0 mayapsanlar-da [^aeiou]
SFX X 0 mayapsanlar-u [^aeiou]
SFX X 0 mayapsanlar-ov [^aeiou]
SFX X 0 mayapsanlarmi [^aeiou]
SFX X 0 mayapsanlarmikan [^aeiou]
SFX X 0 mayapsanlardir [^aeiou]
SFX X 0 mayapsanlarda [^aeiou]
SFX X 0 mayapsizlar [^aeiou]
SFX X 0 mayapsizlarki [^aeiou]
SFX X 0 mayapsizlar-ku [^aeiou]
SFX X 0 mayapsizlar-da [^aeiou]
SFX X 0 mayapsizlar-u [^aeiou]
SFX X 0 mayapsizlar-ov [^aeiou]
SFX X 0 mayapsizlarmi [^aeiou]
SFX X 0 mayapsizlarmikan [^aeiou]
SFX X 0 mayapsizlardir [^aeiou]
SFX X 0 mayapsizlarda [^aeiou]
SFX X 0 mayapti [^aeiou]
SFX X 0 mayaptiki [^aeiou]
SFX X 0 mayapti-ku [^aeiou]
SFX X 0 mayapti-da [^aeiou]
SFX X 0 mayapti-yu [^aeiou]
SFX X 0 mayapti-ov [^aeiou]
SFX X 0 mayaptimi [^aeiou]
SFX X 0 mayaptimikan [^aeiou]
SFX X 0 mayaptidir [^aeiou]
SFX X 0 mayaptida [^aeiou]
SFX X 0 mayaptilar [^aeiou]
SFX X 0 mayaptilarki [^aeiou]
SFX X 0 mayaptilar-ku [^aeiou]
SFX X 0 mayaptilar-da [^aeiou]
SFX X 0 mayaptilar-u [^aeiou]
SFX X 0 mayaptilar-ov [^aeiou]
SFX X 0 mayaptilarmi [^aeiou]
SFX X 0 mayaptilarmikan [^aeiou]
SFX X 0 mayaptilardir [^aeiou]
SFX X 0 mayaptilarda [^aeiou]
SFX X 0 a/Y [^aeiou]
SFX X 0 may/Y [^aeiou]
SFX X 0 ar/Z [^aeiou]
SFX X 0 mas/Z [^aeiou]
SFX X 0 arki [^aeiou]
SFX X 0 ar-da [^aeiou]
SFX X 0 ar-u [^aeiou]
SFX X 0 ar-ov [^aeiou]
SFX X 0 armi [^aeiou]
SFX X 0 arda [^aeiou]
SFX X 0 ardimki [^aeiou]
SFX X 0 ardim-u [^aeiou]
SFX X 0 ardim-ov [^aeiou]
SFX X 0 ardimda [^aeiou]
SFX X 0 ardikki [^aeiou]
SFX X 0 ardik-u [^aeiou]
SFX X 0 ardik-ov [^aeiou]
SFX X 0 ardikda [^aeiou]
SFX X 0 ardingki [^aeiou]
SFX X 0 arding-u [^aeiou]
SFX X 0 arding-ov [^aeiou]
SFX X 0 ardingda [^aeiou]
SFX X 0 ardingizki [^aeiou]
SFX X 0 ardingiz-u [^aeiou]
SFX X 0 ardingiz-ov [^aeiou]
SFX X 0 ardingizda [^aeiou]
SFX X 0 ardinglarki [^aeiou]
SFX X 0 ardinglar-u [^aeiou]
SFX X 0 ardinglar-ov [^aeiou]
SFX X 0 ardinglarda [^aeiou]
SFX X 0 ardingizlarki [^aeiou]
SFX X 0 ardingizlar-ku [^aeiou]
SFX X 0 ardingizlar-da [^aeiou]
SFX X 0 ardingizlar-u [^aeiou]
SFX X 0 ardingizlar-ov [^aeiou]
SFX X 0 ardingizlarmi [^aeiou]
SFX X 0 ardingizlarda [^aeiou]
SFX X 0 ardingizlarmikan [^aeiou]
SFX X 0 ardi-yu [^aeiou]
SFX X 0 ardi-ov [^aeiou]
SFX X 0 ardida [^aeiou]
SFX X 0 ardilarki [^aeiou]
SFX X 0 ardilar-u [^aeiou]
SFX X 0 ardilar-ov [^aeiou]
SFX X 0 ardilarda [^aeiou]
SFX X 0 mas [^aeiou]
SFX X 0 maski [^aeiou]
SFX X 0 mas-ku [^aeiou]
SFX X 0 mas-da [^aeiou]
SFX X 0 mas-u [^aeiou]
SFX X 0 mas-ov [^aeiou]
SFX X 0 masmi [^aeiou]
SFX X 0 masda [^aeiou]
SFX X 0 masmikan [^aeiou]
SFX X 0 masdim [^aeiou]
SFX X 0 masdimki [^aeiou]
SFX X 0 masdim-ku [^aeiou]
SFX X 0 masdim-da [^aeiou]
SFX X 0 masdim-u [^aeiou]
SFX X 0 masdim-ov [^aeiou]
SFX X 0 masdimmi [^aeiou]
SFX X 0 masdimda [^aeiou]
SFX X 0 masdimmikan [^aeiou]
SFX X 0 masdik [^aeiou]
SFX X 0 masdikki [^aeiou]
SFX X 0 masdik-ku [^aeiou]
SFX X 0 masdik-da [^aeiou]
SFX X 0 masdik-u [^aeiou]
SFX X 0 masdik-ov [^aeiou]
SFX X 0 masdikmi [^aeiou]
SFX X 0 masdikda [^aeiou]
SFX X 0 masdikmikan [^aeiou]
SFX X 0 masding [^aeiou]
SFX X 0 masdingki [^aeiou]
SFX X 0 masding-ku [^aeiou]
SFX X 0 masding-da [^aeiou]
SFX X 0 masding-u [^aeiou]
SFX X 0 masding-ov [^aeiou]
SFX X 0 masdingmi [^aeiou]
SFX X 0 masdingda [^aeiou]
SFX X 0 masdingmikan [^aeiou]
SFX X 0 masdingiz [^aeiou]
SFX X 0 masdingizki [^aeiou]
SFX X 0 masdingiz-ku [^aeiou]
SFX X 0 masdingiz-da [^aeiou]
SFX X 0 masdingiz-u [^aeiou]
SFX X 0 masdingiz-ov [^aeiou]
SFX X 0 masdingizmi [^aeiou]
SFX X 0 masdingizda [^aeiou]
SFX X 0 masdingizmikan [^aeiou]
SFX X 0 masdinglar [^aeiou]
SFX X 0 masdinglarki [^aeiou]
SFX X 0 masdinglar-ku [^aeiou]
SFX X 0 masdinglar-da [^aeiou]
SFX X 0 masdinglar-u [^aeiou]
SFX X 0 masdinglar-ov [^aeiou]
SFX X 0 masdinglarmi [^aeiou]
SFX X 0 masdinglarda [^aeiou]
SFX X 0 masdinglarmikan [^aeiou]
SFX X 0 masdingizlar [^aeiou]
SFX X 0 masdingizlarki [^aeiou]
SFX X 0 masdingizlar-ku [^aeiou]
SFX X 0 masdingizlar-da [^aeiou]
SFX X 0 masdingizlar-u [^aeiou]
SFX X 0 masdingizlar-ov [^aeiou]
SFX X 0 masdingizlarmi [^aeiou]
SFX X 0 masdingizlarda [^aeiou]
SFX X 0 masdingizlarmikan [^aeiou]
SFX X 0 masdi [^aeiou]
SFX X 0 masdiki [^aeiou]
SFX X 0 masdi-ku [^aeiou]
SFX X 0 masdi-da [^aeiou]
SFX X 0 masdi-yu [^aeiou]
SFX X 0 masdi-ov [^aeiou]
SFX X 0 masdimi [^aeiou]
SFX X 0 masdida [^aeiou]
SFX X 0 masdimikan [^aeiou]
SFX X 0 masdilar [^aeiou]
SFX X 0 masdilarki [^aeiou]
SFX X 0 masdilar-ku [^aeiou]
SFX X 0 masdilar-da [^aeiou]
SFX X 0 masdilar-u [^aeiou]
SFX X 0 masdilar-ov [^aeiou]
SFX X 0 masdilarmi [^aeiou]
SFX X 0 masdilarda [^aeiou]
SFX X 0 masdilarmikan [^aeiou]
SFX X 0 armiki [^aeiou]
SFX X 0 armidimki [^aeiou]
SFX X 0 armidikki [^aeiou]
SFX X 0 armidingki [^aeiou]
SFX X 0 armidingizki [^aeiou]
SFX X 0 armidinglarki [^aeiou]
SFX X 0 armidingizlar [^aeiou]
SFX X 0 armidingizlarki [^aeiou]
SFX X 0 armidiki [^aeiou]
SFX X 0 armidilarki [^aeiou]
SFX X 0 masmiki [^aeiou]
SFX X 0 masmidim [^aeiou]
SFX X 0 masmidimki [^aeiou]
SFX X 0 masmidik [^aeiou]
SFX X 0 masmidikki [^aeiou]
SFX X 0 masmiding [^aeiou]
SFX X 0 masmidingki [^aeiou]
SFX X 0 masmidingiz [^aeiou]
SFX X 0 masmidingizki [^aeiou]
SFX X 0 masmidinglar [^aeiou]
SFX X 0 masmidinglarki [^aeiou]
SFX X 0 masmidingizlar [^aeiou]
SFX X 0 masmidingizlarki [^aeiou]
SFX X 0 masmidi [^aeiou]
SFX X 0 masmidiki [^aeiou]
SFX X 0 masmidilar [^aeiou]
SFX X 0 masmidilarki [^aeiou]
SFX X 0 armikanki [^aeiou]
SFX X 0 armikanmanki [^aeiou]
SFX X 0 armikanmizki [^aeiou]
SFX X 0 armikansanki [^aeiou]
SFX X 0 armikansizki [^aeiou]
SFX X 0 armikansanlar [^aeiou]
SFX X 0 armikansanlarki [^aeiou]
SFX X 0 armikansizlarki [^aeiou]
SFX X 0 armikanlarki [^aeiou]
SFX X 0 masmikanki [^aeiou]
SFX X 0 masmikanman [^aeiou]
SFX X 0 masmikanmanki [^aeiou]
SFX X 0 masmikanmiz [^aeiou]
SFX X 0 masmikanmizki [^aeiou]
SFX X 0 masmikansan [^aeiou]
SFX X 0 masmikansanki [^aeiou]
SFX X 0 masmikansiz [^aeiou]
SFX X 0 masmikansizki [^aeiou]
SFX X 0 masmikansanlar [^aeiou]
SFX X 0 masmikansanlarki [^aeiou]
SFX X 0 masmikansizlar [^aeiou]
SFX X 0 masmikansizlarki [^aeiou]
SFX X 0 masmikanlar [^aeiou]
SFX X 0 masmikanlarki [^aeiou]
SFX X 0 ardirki [^aeiou]
SFX X 0 ardirmanki [^aeiou]
SFX X 0 ardirmizki [^aeiou]
SFX X 0 ardirsanki [^aeiou]
SFX X 0 ardirsizki [^aeiou]
SFX X 0 ardirsanlar [^aeiou]
SFX X 0 ardirsanlarki [^aeiou]
SFX X 0 ardirsizlarki [^aeiou]
SFX X 0 ardirlarki [^aeiou]
SFX X 0 masdir [^aeiou]
SFX X 0 masdirki [^aeiou]
SFX X 0 masdirman [^aeiou]
SFX X 0 masdirmanki [^aeiou]
SFX X 0 masdirmiz [^aeiou]
SFX X 0 masdirmizki [^aeiou]
SFX X 0 masdirsan [^aeiou]
SFX X 0 masdirsanki [^aeiou]
SFX X 0 masdirsiz [^aeiou]
SFX X 0 masdirsizki [^aeiou]
SFX X 0 masdirsanlar [^aeiou]
SFX X 0 masdirsanlarki [^aeiou]
SFX X 0 masdirsizlar [^aeiou]
SFX X 0 masdirsizlarki [^aeiou]
SFX X 0 masdirlar [^aeiou]
SFX X 0 masdirlarki [^aeiou]
SFX X 0 y/Y [aeiou]
SFX X 0 may/Y [aeiou]
SFX X 0 r/Z [aeiou]
SFX X 0 mas/Z [aeiou]
SFX X 0 rki [aeiou]
SFX X 0 r-da [aeiou]
SFX X 0 r-u [aeiou]
SFX X 0 r-ov [aeiou]
SFX X 0 rmi [aeiou]
SFX X 0 rda [aeiou]
SFX X 0 rdimki [aeiou]
SFX X 0 rdim-u [aeiou]
SFX X 0 rdim-ov [aeiou]
SFX X 0 rdimda [aeiou]
SFX X 0 rdikki [aeiou]
SFX X 0 rdik-u [aeiou]
SFX X 0 rdik-ov [aeiou]
SFX X 0 rdikda [aeiou]
SFX X 0 rdingki [aeiou]
SFX X 0 rding-u [aeiou]
SFX X 0 rding-ov [aeiou]
SFX X 0 rdingda [aeiou]
SFX X 0 rdingizki [aeiou]
SFX X 0 rdingiz-u [aeiou]
SFX X 0 rdingiz-ov [aeiou]
SFX X 0 rdingizda [aeiou]
SFX X 0 rdinglarki [aeiou]
SFX X 0 rdinglar-u [aeiou]
SFX X 0 rdinglar-ov [aeiou]
SFX X 0 rdinglarda [aeiou]
SFX X 0 rdingizlarki [aeiou]
SFX X 0 rdingizlar-ku [aeiou]
SFX X 0 rdingizlar-da [aeiou]
SFX X 0 rdingizlar-u [aeiou]
SFX X 0 rdingizlar-ov [aeiou]
SFX X 0 rdingizlarmi [aeiou]
SFX X 0 rdingizlarda [aeiou]
SFX X 0 rdingizlarmikan [aeiou]
SFX X 0 rdi-yu [aeiou]
SFX X 0 rdi-ov [aeiou]
SFX X 0 rdida [aeiou]
SFX X 0 rdilarki [aeiou]
SFX X 0 rdilar-u [aeiou]
SFX X 0 rdilar-ov [aeiou]
SFX X 0 rdilarda [aeiou]
SFX X 0 mas [aeiou]
SFX X 0 maski [aeiou]
SFX X 0 mas-ku [aeiou]
SFX X 0 mas-da [aeiou]
SFX X 0 mas-u [aeiou]
SFX X 0 mas-ov [aeiou]
SFX X 0 masmi [aeiou]
SFX X 0 masda [aeiou]
SFX X 0 masmikan [aeiou]
SFX X 0 masdim [aeiou]
SFX X 0 masdimki [aeiou]
SFX X 0 masdim-ku [aeiou]
SFX X 0 masdim-da [aeiou]
SFX X 0 masdim-u [aeiou]
SFX X 0 masdim-ov [aeiou]
SFX X 0 masdimmi [aeiou]
SFX X 0 masdimda [aeiou]
SFX X 0 masdimmikan [aeiou]
SFX X 0 masdik [aeiou]
SFX X 0 masdikki [aeiou]
SFX X 0 masdik-ku [aeiou]
SFX X 0 masdik-da [aeiou]
SFX X 0 masdik-u [aeiou]
SFX X 0 masdik-ov [aeiou]
SFX X 0 masdikmi [aeiou]
SFX X 0 masdikda [aeiou]
SFX X 0 masdikmikan [aeiou]
SFX X 0 masding [aeiou]
SFX X 0 masdingki [aeiou]
SFX X 0 masding-ku [aeiou]
SFX X 0 masding-da [aeiou]
SFX X 0 masding-u [aeiou]
SFX X 0 masding-ov [aeiou]
SFX X 0 masdingmi [aeiou]
SFX X 0 masdingda [aeiou]
SFX X 0 masdingmikan [aeiou]
SFX X 0 masdingiz [aeiou]
SFX X 0 masdingizki [aeiou]
SFX X 0 masdingiz-ku [aeiou]
SFX X 0 masdingiz-da [aeiou]
SFX X 0 masdingiz-u [aeiou]
SFX X 0 masdingiz-ov [aeiou]
SFX X 0 masdingizmi [aeiou]
SFX X 0 masdingizda [aeiou]
SFX X 0 masdingizmikan [aeiou]
SFX X 0 masdinglar [aeiou]
SFX X 0 masdinglarki [aeiou]
SFX X 0 masdinglar-ku [aeiou]
SFX X 0 masdinglar-da [aeiou]
SFX X 0 masdinglar-u [aeiou]
SFX X 0 masdinglar-ov [aeiou]
SFX X 0 masdinglarmi [aeiou]
SFX X 0 masdinglarda [aeiou]
SFX X 0 masdinglarmikan [aeiou]
SFX X 0 masdingizlar [aeiou]
SFX X 0 masdingizlarki [aeiou]
SFX X 0 masdingizlar-ku [aeiou]
SFX X 0 masdingizlar-da [aeiou]
SFX X 0 masdingizlar-u [aeiou]
SFX X 0 masdingizlar-ov [aeiou]
SFX X 0 masdingizlarmi [aeiou]
SFX X 0 masdingizlarda [aeiou]
SFX X 0 masdingizlarmikan [aeiou]
SFX X 0 masdi [aeiou]
SFX X 0 masdiki [aeiou]
SFX X 0 masdi-ku [aeiou]
SFX X 0 masdi-da [aeiou]
SFX X 0 masdi-yu [aeiou]
SFX X 0 masdi-ov [aeiou]
SFX X 0 masdimi [aeiou]
SFX X 0 masdida [aeiou]
SFX X 0 masdimikan [aeiou]
SFX X 0 masdilar [aeiou]
SFX X 0 masdilarki [aeiou]
SFX X 0 masdilar-ku [aeiou]
SFX X 0 masdilar-da [aeiou]
SFX X 0 masdilar-u [aeiou]
SFX X 0 masdilar-ov [aeiou]
SFX X 0 masdilarmi [aeiou]
SFX X 0 masdilarda [aeiou]
SFX X 0 masdilarmikan [aeiou]
SFX X 0 rmiki [aeiou]
SFX X 0 rmidimki [aeiou]
SFX X 0 rmidikki [aeiou]
SFX X 0 rmidingki [aeiou]
SFX X 0 rmidingizki [aeiou]
SFX X 0 rmidinglarki [aeiou]
SFX X 0 rmidingizlar [aeiou]
SFX X 0 rmidingizlarki [aeiou]
SFX X 0 rmidiki [aeiou]
SFX X 0 rmidilarki [aeiou]
SFX X 0 masmiki [aeiou]
SFX X 0 masmidim [aeiou]
SFX X 0 masmidimki [aeiou]
SFX X 0 masmidik [aeiou]
SFX X 0 masmidikki [aeiou]
SFX X 0 masmiding [aeiou]
SFX X 0 masmidingki [aeiou]
SFX X 0 masmidingiz [aeiou]
SFX X 0 masmidingizki [aeiou]
SFX X 0 masmidinglar [aeiou]
SFX X 0 masmidinglarki [aeiou]
SFX X 0 masmidingizlar [aeiou]
SFX X 0 masmidingizlarki [aeiou]
SFX X 0 masmidi [aeiou]
SFX X 0 masmidiki [aeiou]
SFX X 0 masmidilar [aeiou]
SFX X 0 masmidilarki [aeiou]
SFX X 0 rmikanki [aeiou]
SFX X 0 rmikanmanki [aeiou]
SFX X 0 rmikanmizki [aeiou]
SFX X 0 rmikansanki [aeiou]
SFX X 0 rmikansizki [aeiou]
SFX X 0 rmikansanlar [aeiou]
SFX X 0 rmikansanlarki [aeiou]
SFX X 0 rmikansizlarki [aeiou]
SFX X 0 rmikanlarki [aeiou]
SFX X 0 masmikanki [aeiou]
SFX X 0 masmikanman [aeiou]
SFX X 0 masmikanmanki [aeiou]
SFX X 0 masmikanmiz [aeiou]
SFX X 0 masmikanmizki [aeiou]
SFX X 0 masmikansan [aeiou]
SFX X 0 masmikansanki [aeiou]
SFX X 0 masmikansiz [aeiou]
SFX X 0 masmikansizki [aeiou]
SFX X 0 masmikansanlar [aeiou]
SFX X 0 masmikansanlarki [aeiou]
SFX X 0 masmikansizlar [aeiou]
SFX X 0 masmikansizlarki [aeiou]
SFX X 0 masmikanlar [aeiou]
SFX X 0 masmikanlarki [aeiou]
SFX X 0 rdirki [aeiou]
SFX X 0 rdirmanki [aeiou]
SFX X 0 rdirmizki [aeiou]
SFX X 0 rdirsanki [aeiou]
SFX X 0 rdirsizki [aeiou]
SFX X 0 rdirsanlar [aeiou]
SFX X 0 rdirsanlarki [aeiou]
SFX X 0 rdirsizlarki [aeiou]
SFX X 0 rdirlarki [aeiou]
SFX X 0 masdir [aeiou]
SFX X 0 masdirki [aeiou]
SFX X 0 masdirman [aeiou]
SFX X 0 masdirmanki [aeiou]
SFX X 0 masdirmiz [aeiou]
SFX X 0 masdirmizki [aeiou]
SFX X 0 masdirsan [aeiou]
SFX X 0 masdirsanki [aeiou]
SFX X 0 masdirsiz [aeiou]
SFX X 0 masdirsizki [aeiou]
SFX X 0 masdirsanlar [aeiou]
SFX X 0 masdirsanlarki [aeiou]
SFX X 0 masdirsizlar [aeiou]
SFX X 0 masdirsizlarki [aeiou]
SFX X 0 masdirlar [aeiou]
SFX X 0 masdirlarki [aeiou]
SFX X 0 ymi [aeiou]
SFX X 0 ydir [aeiou]
SFX X 0 y-da [aeiou]
SFX X 0 ydir-da [aeiou]
SFX X 0 ymikan [aeiou]
SFX X 0 y-ku [aeiou]
SFX X 0 yim [aeiou]
SFX X 0 yimmi [aeiou]
SFX X 0 yimdir [aeiou]
SFX X 0 yim-da [aeiou]
SFX X 0 yimdir-da [aeiou]
SFX X 0 yimmikan [aeiou]
SFX X 0 yim-ku [aeiou]
SFX X 0 yimiz [aeiou]
SFX X 0 yimizmi [aeiou]
SFX X 0 yimizdir [aeiou]
SFX X 0 yimiz-da [aeiou]
SFX X 0 yimizdir-da [aeiou]
SFX X 0 yimizmikan [aeiou]
SFX X 0 yimiz-ku [aeiou]
SFX X 0 ying [aeiou]
SFX X 0 yingmi [aeiou]
SFX X 0 yingdir [aeiou]
SFX X 0 ying-da [aeiou]
SFX X 0 yingdir-da [aeiou]
SFX X 0 yingmikan [aeiou]
SFX X 0 ying-ku [aeiou]
SFX X 0 yingiz [aeiou]
SFX X 0 yingizmi [aeiou]
SFX X 0 yingizdir [aeiou]
SFX X 0 yingiz-da [aeiou]
SFX X 0 yingizdir-da [aeiou]
SFX X 0 yingizmikan [aeiou]
SFX X 0 yingiz-ku [aeiou]
SFX X 0 yi [aeiou]
SFX X 0 yimi [aeiou]
SFX X 0 yidir [aeiou]
SFX X 0 yi-da [aeiou]
SFX X 0 yidir-da [aeiou]
SFX X 0 yimikan [aeiou]
SFX X 0 yi-ku [aeiou]
SFX X 0 ydigan [aeiou]
SFX X 0 ydiganmi [aeiou]
SFX X 0 ydigandir [aeiou]
SFX X 0 ydigan-da [aeiou]
SFX X 0 ydigandir-da [aeiou]
SFX X 0 ydiganmikan [aeiou]
SFX X 0 ydigan-ku [aeiou]
SFX X 0 ydiganim [aeiou]
SFX X 0 ydiganimmi [aeiou]
SFX X 0 ydiganimdir [aeiou]
SFX X 0 ydiganim-da [aeiou]
SFX X 0 ydiganimdir-da [aeiou]
SFX X 0 ydiganimmikan [aeiou]
SFX X 0 ydiganim-ku [aeiou]
SFX X 0 ydiganimiz [aeiou]
SFX X 0 ydiganimizmi [aeiou]
SFX X 0 ydiganimizdir [aeiou]
SFX X 0 ydiganimiz-da [aeiou]
SFX X 0 ydiganimizdir-da [aeiou]
SFX X 0 ydiganimizmikan [aeiou]
SFX X 0 ydiganimiz-ku [aeiou]
SFX X 0 ydiganing [aeiou]
SFX X 0 ydiganingmi [aeiou]
SFX X 0 ydiganingdir [aeiou]
SFX X 0 ydiganing-da [aeiou]
SFX X 0 ydiganingdir-da [aeiou]
SFX X 0 ydiganingmikan [aeiou]
SFX X 0 ydiganing-ku [aeiou]
SFX X 0 ydiganingiz [aeiou]
SFX X 0 ydiganingizmi [aeiou]
SFX X 0 ydiganingizdir [aeiou]
SFX X 0 ydiganingiz-da [aeiou]
SFX X 0 ydiganingizdir-da [aeiou]
SFX X 0 ydiganingizmikan [aeiou]
SFX X 0 ydiganingiz-ku [aeiou]
SFX X 0 ydigani [aeiou]
SFX X 0 ydiganimi [aeiou]
SFX X 0 ydiganidir [aeiou]
SFX X 0 ydigani-da [aeiou]
SFX X 0 ydiganidir-da [aeiou]
SFX X 0 ydiganimikan [aeiou]
SFX X 0 ydigani-ku [aeiou]
SFX X 0 ydiganlar [aeiou]
SFX X 0 ydiganlarmi [aeiou]
SFX X 0 ydiganlardir [aeiou]
SFX X 0 ydiganlar-da [aeiou]
SFX X 0 ydiganlardir-da [aeiou]
SFX X 0 ydiganlarmikan [aeiou]
SFX X 0 ydiganlar-ku [aeiou]
SFX X 0 ydiganlarim [aeiou]
SFX X 0 ydiganlarimmi [aeiou]
SFX X 0 ydiganlarimdir [aeiou]
SFX X 0 ydiganlarim-da [aeiou]
SFX X 0 ydiganlarimdir-da [aeiou]
SFX X 0 ydiganlarimmikan [aeiou]
SFX X 0 ydiganlarim-ku [aeiou]
SFX X 0 ydiganlarimiz [aeiou]
SFX X 0 ydiganlarimizmi [aeiou]
SFX X 0 ydiganlarimizdir [aeiou]
SFX X 0 ydiganlarimiz-da [aeiou]
SFX X 0 ydiganlarimizdir-da [aeiou]
SFX X 0 ydiganlarimizmikan [aeiou]
SFX X 0 ydiganlarimiz-ku [aeiou]
SFX X 0 ydiganlaring [aeiou]
SFX X 0 ydiganlaringmi [aeiou]
SFX X 0 ydiganlaringdir [aeiou]
SFX X 0 ydiganlaring-da [aeiou]
SFX X 0 ydiganlaringdir-da [aeiou]
SFX X 0 ydiganlaringmikan [aeiou]
SFX X 0 ydiganlaring-ku [aeiou]
SFX X 0 ydiganlaringiz [aeiou]
SFX X 0 ydiganlaringizmi [aeiou]
SFX X 0 ydiganlaringizdir [aeiou]
SFX X 0 ydiganlaringiz-da [aeiou]
SFX X 0 ydiganlaringizdir-da [aeiou]
SFX X 0 ydiganlaringizmikan [aeiou]
SFX X 0 ydiganlaringiz-ku [aeiou]
SFX X 0 ydiganlari [aeiou]
SFX X 0 ydiganlarimi [aeiou]
SFX X 0 ydiganlaridir [aeiou]
SFX X 0 ydiganlari-da [aeiou]
SFX X 0 ydiganlaridir-da [aeiou]
SFX X 0 ydiganlarimikan [aeiou]
SFX X 0 ydiganlari-ku [aeiou]
SFX X 0 maymi [aeiou]
SFX X 0 maydir [aeiou]
SFX X 0 may-da [aeiou]
SFX X 0 maydir-da [aeiou]
SFX X 0 maymikan [aeiou]
SFX X 0 may-ku [aeiou]
SFX X 0 mayim [aeiou]
SFX X 0 mayimmi [aeiou]
SFX X 0 mayimdir [aeiou]
SFX X 0 mayim-da [aeiou]
SFX X 0 mayimdir-da [aeiou]
SFX X 0 mayimmikan [aeiou]
SFX X 0 mayim-ku [aeiou]
SFX X 0 mayimiz [aeiou]
SFX X 0 mayimizmi [aeiou]
SFX X 0 mayimizdir [aeiou]
SFX X 0 mayimiz-da [aeiou]
SFX X 0 mayimizdir-da [aeiou]
SFX X 0 mayimizmikan [aeiou]
SFX X 0 mayimiz-ku [aeiou]
SFX X 0 maying [aeiou]
SFX X 0 mayingmi [aeiou]
SFX X 0 mayingdir [aeiou]
SFX X 0 maying-da [aeiou]
SFX X 0 mayingdir-da [aeiou]
SFX X 0 mayingmikan [aeiou]
SFX X 0 maying-ku [aeiou]
SFX X 0 mayingiz [aeiou]
SFX X 0 mayingizmi [aeiou]
SFX X 0 mayingizdir [aeiou]
SFX X 0 mayingiz-da [aeiou]
SFX X 0 mayingizdir-da [aeiou]
SFX X 0 mayingizmikan [aeiou]
SFX X 0 mayingiz-ku [aeiou]
SFX X 0 mayi [aeiou]
SFX X 0 mayimi [aeiou]
SFX X 0 mayidir [aeiou]
SFX X 0 mayi-da [aeiou]
SFX X 0 mayidir-da [aeiou]
SFX X 0 mayimikan [aeiou]
SFX X 0 mayi-ku [aeiou]
SFX X 0 maydigan [aeiou]
SFX X 0 maydiganmi [aeiou]
SFX X 0 maydigandir [aeiou]
SFX X 0 maydigan-da [aeiou]
SFX X 0 maydigandir-da [aeiou]
SFX X 0 maydiganmikan [aeiou]
SFX X 0 maydigan-ku [aeiou]
SFX X 0 maydiganim [aeiou]
SFX X 0 maydiganimmi [aeiou]
SFX X 0 maydiganimdir [aeiou]
SFX X 0 maydiganim-da [aeiou]
SFX X 0 maydiganimdir-da [aeiou]
SFX X 0 maydiganimmikan [aeiou]
SFX X 0 maydiganim-ku [aeiou]
SFX X 0 maydiganimiz [aeiou]
SFX X 0 maydiganimizmi [aeiou]
SFX X 0 maydiganimizdir [aeiou]
SFX X 0 maydiganimiz-da [aeiou]
SFX X 0 maydiganimizdir-da [aeiou]
SFX X 0 maydiganimizmikan [aeiou]
SFX X 0 maydiganimiz-ku [aeiou]
SFX X 0 maydiganing [aeiou]
SFX X 0 maydiganingmi [aeiou]
SFX X 0 maydiganingdir [aeiou]
SFX X 0 maydiganing-da [aeiou]
SFX X 0 maydiganingdir-da [aeiou]
SFX X 0 maydiganingmikan [aeiou]
SFX X 0 maydiganing-ku [aeiou]
SFX X 0 maydiganingiz [aeiou]
SFX X 0 maydiganingizmi [aeiou]
SFX X 0 maydiganingizdir [aeiou]
SFX X 0 maydiganingiz-da [aeiou]
SFX X 0 maydiganingizdir-da [aeiou]
SFX X 0 maydiganingizmikan [aeiou]
SFX X 0 maydiganingiz-ku [aeiou]
SFX X 0 maydigani [aeiou]
SFX X 0 maydiganimi [aeiou]
SFX X 0 maydiganidir [aeiou]
SFX X 0 maydigani-da [aeiou]
SFX X 0 maydiganidir-da [aeiou]
SFX X 0 maydiganimikan [aeiou]
SFX X 0 maydigani-ku [aeiou]
SFX X 0 maydiganlar [aeiou]
SFX X 0 maydiganlarmi [aeiou]
SFX X 0 maydiganlardir [aeiou]
SFX X 0 maydiganlar-da [aeiou]
SFX X 0 maydiganlardir-da [aeiou]
SFX X 0 maydiganlarmikan [aeiou]
SFX X 0 maydiganlar-ku [aeiou]
SFX X 0 maydiganlarim [aeiou]
SFX X 0 maydiganlarimmi [aeiou]
SFX X 0 maydiganlarimdir [aeiou]
SFX X 0 maydiganlarim-da [aeiou]
SFX X 0 maydiganlarimdir-da [aeiou]
SFX X 0 maydiganlarimmikan [aeiou]
SFX X 0 maydiganlarim-ku [aeiou]
SFX X 0 maydiganlarimiz [aeiou]
SFX X 0 maydiganlarimizmi [aeiou]
SFX X 0 maydiganlarimizdir [aeiou]
SFX X 0 maydiganlarimiz-da [aeiou]
SFX X 0 maydiganlarimizdir-da [aeiou]
SFX X 0 maydiganlarimizmikan [aeiou]
SFX X 0 maydiganlarimiz-ku [aeiou]
SFX X 0 maydiganlaring [aeiou]
SFX X 0 maydiganlaringmi [aeiou]
SFX X 0 maydiganlaringdir [aeiou]
SFX X 0 maydiganlaring-da [aeiou]
SFX X 0 maydiganlaringdir-da [aeiou]
SFX X 0 maydiganlaringmikan [aeiou]
SFX X 0 maydiganlaring-ku [aeiou]
SFX X 0 maydiganlaringiz [aeiou]
SFX X 0 maydiganlaringizmi [aeiou]
SFX X 0 maydiganlaringizdir [aeiou]
SFX X 0 maydiganlaringiz-da [aeiou]
SFX X 0 maydiganlaringizdir-da [aeiou]
SFX X 0 maydiganlaringizmikan [aeiou]
SFX X 0 maydiganlaringiz-ku [aeiou]
SFX X 0 maydiganlari [aeiou]
SFX X 0 maydiganlarimi [aeiou]
SFX X 0 maydiganlaridir [aeiou]
SFX X 0 maydiganlari-da [aeiou]
SFX X 0 maydiganlaridir-da [aeiou]
SFX X 0 maydiganlarimikan [aeiou]
SFX X 0 maydiganlari-ku [aeiou]
SFX X 0 yni [aeiou]
SFX X 0 yning [aeiou]
SFX X 0 yga [aeiou]
SFX X 0 ydan [aeiou]
SFX X 0 yda [aeiou]
SFX X 0 ydiganni [aeiou]
SFX X 0 ydiganning [aeiou]
SFX X 0 ydiganga [aeiou]
SFX X 0 ydigandan [aeiou]
SFX X 0 ydiganda [aeiou]
SFX X 0 ydiganlarni [aeiou]
SFX X 0 ydiganlarning [aeiou]
SFX X 0 ydiganlarga [aeiou]
SFX X 0 ydiganlardan [aeiou]
SFX X 0 ydiganlarda [aeiou]
SFX X 0 mayni [aeiou]
SFX X 0 mayning [aeiou]
SFX X 0 mayga [aeiou]
SFX X 0 maydan [aeiou]
SFX X 0 mayda [aeiou]
SFX X 0 maydiganni [aeiou]
SFX X 0 maydiganning [aeiou]
SFX X 0 maydiganga [aeiou]
SFX X 0 maydigandan [aeiou]
SFX X 0 maydiganda [aeiou]
SFX X 0 maydiganlarni [aeiou]
SFX X 0 maydiganlarning [aeiou]
SFX X 0 maydiganlarga [aeiou]
SFX X 0 maydiganlardan [aeiou]
SFX X 0 maydiganlarda [aeiou]
SFX X 0 ynimi [aeiou]
SFX X 0 ynidir [aeiou]
SFX X 0 yni-da [aeiou]
SFX X 0 ynidir-da [aeiou]
SFX X 0 ynimikan [aeiou]
SFX X 0 yni-ku [aeiou]
SFX X 0 ygami [aeiou]
SFX X 0 ygadir [aeiou]
SFX X 0 yga-da [aeiou]
SFX X 0 ygadir-da [aeiou]
SFX X 0 ygamikan [aeiou]
SFX X 0 yga-ku [aeiou]
SFX X 0 ydanmi [aeiou]
SFX X 0 ydandir [aeiou]
SFX X 0 ydan-da [aeiou]
SFX X 0 ydandir-da [aeiou]
SFX X 0 ydanmikan [aeiou]
SFX X 0 ydan-ku [aeiou]
SFX X 0 ydami [aeiou]
SFX X 0 ydadir [aeiou]
SFX X 0 yda-da [aeiou]
SFX X 0 ydadir-da [aeiou]
SFX X 0 ydamikan [aeiou]
SFX X 0 yda-ku [aeiou]
SFX X 0 ydigannimi [aeiou]
SFX X 0 ydigannidir [aeiou]
SFX X 0 ydiganni-da [aeiou]
SFX X 0 ydigannidir-da [aeiou]
SFX X 0 ydigannimikan [aeiou]
SFX X 0 ydiganni-ku [aeiou]
SFX X 0 ydigangami [aeiou]
SFX X 0 ydigangadir [aeiou]
SFX X 0 ydiganga-da [aeiou]
SFX X 0 ydigangadir-da [aeiou]
SFX X 0 ydigangamikan [aeiou]
SFX X 0 ydiganga-ku [aeiou]
SFX X 0 ydigandanmi [aeiou]
SFX X 0 ydigandandir [aeiou]
SFX X 0 ydigandan-da [aeiou]
SFX X 0 ydigandandir-da [aeiou]
SFX X 0 ydigandanmikan [aeiou]
SFX X 0 ydigandan-ku [aeiou]
SFX X 0 ydigandami [aeiou]
SFX X 0 ydigandadir [aeiou]
SFX X 0 ydiganda-da [aeiou]
SFX X 0 ydigandadir-da [aeiou]
SFX X 0 ydigandamikan [aeiou]
SFX X 0 ydiganda-ku [aeiou]
SFX X 0 ydiganlarnimi [aeiou]
SFX X 0 ydiganlarnidir [aeiou]
SFX X 0 ydiganlarni-da [aeiou]
SFX X 0 ydiganlarnidir-da [aeiou]
SFX X 0 ydiganlarnimikan [aeiou]
SFX X 0 ydiganlarni-ku [aeiou]
SFX X 0 ydiganlargami [aeiou]
SFX X 0 ydiganlargadir [aeiou]
SFX X 0 ydiganlarga-da [aeiou]
SFX X 0 ydiganlargadir-da [aeiou]
SFX X 0 ydiganlargamikan [aeiou]
SFX X 0 ydiganlarga-ku [aeiou]
SFX X 0 ydiganlardanmi [aeiou]
SFX X 0 ydiganlardandir [aeiou]
SFX X 0 ydiganlardan-da [aeiou]
SFX X 0 ydiganlardandir-da [aeiou]
SFX X 0 ydiganlardanmikan [aeiou]
SFX X 0 ydiganlardan-ku [aeiou]
SFX X 0 ydiganlardami [aeiou]
SFX X 0 ydiganlardadir [aeiou]
SFX X 0 ydiganlarda-da [aeiou]
SFX X 0 ydiganlardadir-da [aeiou]
SFX X 0 ydiganlardamikan [aeiou]
SFX X 0 ydiganlarda-ku [aeiou]
SFX X 0 maynimi [aeiou]
SFX X 0 maynidir [aeiou]
SFX X 0 mayni-da [aeiou]
SFX X 0 maynidir-da [aeiou]
SFX X 0 maynimikan [aeiou]
SFX X 0 mayni-ku [aeiou]
SFX X 0 maygami [aeiou]
SFX X 0 maygadir [aeiou]
SFX X 0 mayga-da [aeiou]
SFX X 0 maygadir-da [aeiou]
SFX X 0 maygamikan [aeiou]
SFX X 0 mayga-ku [aeiou]
SFX X 0 maydanmi [aeiou]
SFX X 0 maydandir [aeiou]
SFX X 0 maydan-da [aeiou]
SFX X 0 maydandir-da [aeiou]
SFX X 0 maydanmikan [aeiou]
SFX X 0 maydan-ku [aeiou]
SFX X 0 maydami [aeiou]
SFX X 0 maydadir [aeiou]
SFX X 0 mayda-da [aeiou]
SFX X 0 maydadir-da [aeiou]
SFX X 0 maydamikan [aeiou]
SFX X 0 mayda-ku [aeiou]
SFX X 0 maydigannimi [aeiou]
SFX X 0 maydigannidir [aeiou]
SFX X 0 maydiganni-da [aeiou]
SFX X 0 maydigannidir-da [aeiou]
SFX X 0 maydigannimikan [aeiou]
SFX X 0 maydiganni-ku [aeiou]
SFX X 0 maydigangami [aeiou]
SFX X 0 maydigangadir [aeiou]
SFX X 0 maydiganga-da [aeiou]
SFX X 0 maydigangadir-da [aeiou]
SFX X 0 maydigangamikan [aeiou]
SFX X 0 maydiganga-ku [aeiou]
SFX X 0 maydigandanmi [aeiou]
SFX X 0 maydigandandir [aeiou]
SFX X 0 maydigandan-da [aeiou]
SFX X 0 maydigandandir-da [aeiou]
SFX X 0 maydigandanmikan [aeiou]
SFX X 0 maydigandan-ku [aeiou]
SFX X 0 maydigandami [aeiou]
SFX X 0 maydigandadir [aeiou]
SFX X 0 maydiganda-da [aeiou]
SFX X 0 maydigandadir-da [aeiou]
SFX X 0 maydigandamikan [aeiou]
SFX X 0 maydiganda-ku [aeiou]
SFX X 0 maydiganlarnimi [aeiou]
SFX X 0 maydiganlarnidir [aeiou]
SFX X 0 maydiganlarni-da [aeiou]
SFX X 0 maydiganlarnidir-da [aeiou]
SFX X 0 maydiganlarnimikan [aeiou]
SFX X 0 maydiganlarni-ku [aeiou]
SFX X 0 maydiganlargami [aeiou]
SFX X 0 maydiganlargadir [aeiou]
SFX X 0 maydiganlarga-da [aeiou]
SFX X 0 maydiganlargadir-da [aeiou]
SFX X 0 maydiganlargamikan [aeiou]
SFX X 0 maydiganlarga-ku [aeiou]
SFX X 0 maydiganlardanmi [aeiou]
SFX X 0 maydiganlardandir [aeiou]
SFX X 0 maydiganlardan-da [aeiou]
SFX X 0 maydiganlardandir-da [aeiou]
SFX X 0 maydiganlardanmikan [aeiou]
SFX X 0 maydiganlardan-ku [aeiou]
SFX X 0 maydiganlardami [aeiou]
SFX X 0 maydiganlardadir [aeiou]
SFX X 0 maydiganlarda-da [aeiou]
SFX X 0 maydiganlardadir-da [aeiou]
SFX X 0 maydiganlardamikan [aeiou]
SFX X 0 maydiganlarda-ku [aeiou]
SFX X 0 yningmi [aeiou]
SFX X 0 yningdir [aeiou]
SFX X 0 yning-da [aeiou]
SFX X 0 yningdir-da [aeiou]
SFX X 0 yningmikan [aeiou]
SFX X 0 yning-ku [aeiou]
SFX X 0 yimni [aeiou]
SFX X 0 yimnimi [aeiou]
SFX X 0 yimnidir [aeiou]
SFX X 0 yimni-da [aeiou]
SFX X 0 yimnidir-da [aeiou]
SFX X 0 yimnimikan [aeiou]
SFX X 0 yimni-ku [aeiou]
SFX X 0 yimning [aeiou]
SFX X 0 yimningmi [aeiou]
SFX X 0 yimningdir [aeiou]
SFX X 0 yimning-da [aeiou]
SFX X 0 yimningdir-da [aeiou]
SFX X 0 yimningmikan [aeiou]
SFX X 0 yimning-ku [aeiou]
SFX X 0 yimga [aeiou]
SFX X 0 yimgami [aeiou]
SFX X 0 yimgadir [aeiou]
SFX X 0 yimga-da [aeiou]
SFX X 0 yimgadir-da [aeiou]
SFX X 0 yimgamikan [aeiou]
SFX X 0 yimga-ku [aeiou]
SFX X 0 yimdan [aeiou]
SFX X 0 yimdanmi [aeiou]
SFX X 0 yimdandir [aeiou]
SFX X 0 yimdan-da [aeiou]
SFX X 0 yimdandir-da [aeiou]
SFX X 0 yimdanmikan [aeiou]
SFX X 0 yimdan-ku [aeiou]
SFX X 0 yimda [aeiou]
SFX X 0 yimdami [aeiou]
SFX X 0 yimdadir [aeiou]
SFX X 0 yimda-da [aeiou]
SFX X 0 yimdadir-da [aeiou]
SFX X 0 yimdamikan [aeiou]
SFX X 0 yimda-ku [aeiou]
SFX X 0 yini [aeiou]
SFX X 0 yinimi [aeiou]
SFX X 0 yinidir [aeiou]
SFX X 0 yini-da [aeiou]
SFX X 0 yinidir-da [aeiou]
SFX X 0 yinimikan [aeiou]
SFX X 0 yini-ku [aeiou]
SFX X 0 yining [aeiou]
SFX X 0 yiningmi [aeiou]
SFX X 0 yiningdir [aeiou]
SFX X 0 yining-da [aeiou]
SFX X 0 yiningdir-da [aeiou]
SFX X 0 yiningmikan [aeiou]
SFX X 0 yining-ku [aeiou]
SFX X 0 yiga [aeiou]
SFX X 0 yigami [aeiou]
SFX X 0 yigadir [aeiou]
SFX X 0 yiga-da [aeiou]
SFX X 0 yigadir-da [aeiou]
SFX X 0 yigamikan [aeiou]
SFX X 0 yiga-ku [aeiou]
SFX X 0 yidan [aeiou]
SFX X 0 yidanmi [aeiou]
SFX X 0 yidandir [aeiou]
SFX X 0 yidan-da [aeiou]
SFX X 0 yidandir-da [aeiou]
SFX X 0 yidanmikan [aeiou]
SFX X 0 yidan-ku [aeiou]
SFX X 0 yida [aeiou]
SFX X 0 yidami [aeiou]
SFX X 0 yidadir [aeiou]
SFX X 0 yida-da [aeiou]
SFX X 0 yidadir-da [aeiou]
SFX X 0 yidamikan [aeiou]
SFX X 0 yida-ku [aeiou]
SFX X 0 yimizni [aeiou]
SFX X 0 yimiznimi [aeiou]
SFX X 0 yimiznidir [aeiou]
SFX X 0 yimizni-da [aeiou]
SFX X 0 yimiznidir-da [aeiou]
SFX X 0 yimiznimikan [aeiou]
SFX X 0 yimizni-ku [aeiou]
SFX X 0 yimizning [aeiou]
SFX X 0 yimizningmi [aeiou]
SFX X 0 yimizningdir [aeiou]
SFX X 0 yimizning-da [aeiou]
SFX X 0 yimizningdir-da [aeiou]
SFX X 0 yimizningmikan [aeiou]
SFX X 0 yimizning-ku [aeiou]
SFX X 0 yimizga [aeiou]
SFX X 0 yimizgami [aeiou]
SFX X 0 yimizgadir [aeiou]
SFX X 0 yimizga-da [aeiou]
SFX X 0 yimizgadir-da [aeiou]
SFX X 0 yimizgamikan [aeiou]
SFX X 0 yimizga-ku [aeiou]
SFX X 0 yimizdan [aeiou]
SFX X 0 yimizdanmi [aeiou]
SFX X 0 yimizdandir [aeiou]
SFX X 0 yimizdan-da [aeiou]
SFX X 0 yimizdandir-da [aeiou]
SFX X 0 yimizdanmikan [aeiou]
SFX X 0 yimizdan-ku [aeiou]
SFX X 0 yimizda [aeiou]
SFX X 0 yimizdami [aeiou]
SFX X 0 yimizdadir [aeiou]
SFX X 0 yimizda-da [aeiou]
SFX X 0 yimizdadir-da [aeiou]
SFX X 0 yimizdamikan [aeiou]
SFX X 0 yimizda-ku [aeiou]
SFX X 0 yingizni [aeiou]
SFX X 0 yingiznimi [aeiou]
SFX X 0 yingiznidir [aeiou]
SFX X 0 yingizni-da [aeiou]
SFX X 0 yingiznidir-da [aeiou]
SFX X 0 yingiznimikan [aeiou]
SFX X 0 yingizni-ku [aeiou]
SFX X 0 yingizning [aeiou]
SFX X 0 yingizningmi [aeiou]
SFX X 0 yingizningdir [aeiou]
SFX X 0 yingizning-da [aeiou]
SFX X 0 yingizningdir-da [aeiou]
SFX X 0 yingizningmikan [aeiou]
SFX X 0 yingizning-ku [aeiou]
SFX X 0 yingizga [aeiou]
SFX X 0 yingizgami [aeiou]
SFX X 0 yingizgadir [aeiou]
SFX X 0 yingizga-da [aeiou]
SFX X 0 yingizgadir-da [aeiou]
SFX X 0 yingizgamikan [aeiou]
SFX X 0 yingizga-ku [aeiou]
SFX X 0 yingizdan [aeiou]
SFX X 0 yingizdanmi [aeiou]
SFX X 0 yingizdandir [aeiou]
SFX X 0 yingizdan-da [aeiou]
SFX X 0 yingizdandir-da [aeiou]
SFX X 0 yingizdanmikan [aeiou]
SFX X 0 yingizdan-ku [aeiou]
SFX X 0 yingizda [aeiou]
SFX X 0 yingizdami [aeiou]
SFX X 0 yingizdadir [aeiou]
SFX X 0 yingizda-da [aeiou]
SFX X 0 yingizdadir-da [aeiou]
SFX X 0 yingizdamikan [aeiou]
SFX X 0 yingizda-ku [aeiou]
SFX X 0 ydiganningmi [aeiou]
SFX X 0 ydiganningdir [aeiou]
SFX X 0 ydiganning-da [aeiou]
SFX X 0 ydiganningdir-da [aeiou]
SFX X 0 ydiganningmikan [aeiou]
SFX X 0 ydiganning-ku [aeiou]
SFX X 0 ydiganimni [aeiou]
SFX X 0 ydiganimnimi [aeiou]
SFX X 0 ydiganimnidir [aeiou]
SFX X 0 ydiganimni-da [aeiou]
SFX X 0 ydiganimnidir-da [aeiou]
SFX X 0 ydiganimnimikan [aeiou]
SFX X 0 ydiganimni-ku [aeiou]
SFX X 0 ydiganimning [aeiou]
SFX X 0 ydiganimningmi [aeiou]
SFX X 0 ydiganimningdir [aeiou]
SFX X 0 ydiganimning-da [aeiou]
SFX X 0 ydiganimningdir-da [aeiou]
SFX X 0 ydiganimningmikan [aeiou]
SFX X 0 ydiganimning-ku [aeiou]
SFX X 0 ydiganimga [aeiou]
SFX X 0 ydiganimgami [aeiou]
SFX X 0 ydiganimgadir [aeiou]
SFX X 0 ydiganimga-da [aeiou]
SFX X 0 ydiganimgadir-da [aeiou]
SFX X 0 ydiganimgamikan [aeiou]
SFX X 0 ydiganimga-ku [aeiou]
SFX X 0 ydiganimdan [aeiou]
SFX X 0 ydiganimdanmi [aeiou]
SFX X 0 ydiganimdandir [aeiou]
SFX X 0 ydiganimdan-da [aeiou]
SFX X 0 ydiganimdandir-da [aeiou]
SFX X 0 ydiganimdanmikan [aeiou]
SFX X 0 ydiganimdan-ku [aeiou]
SFX X 0 ydiganimda [aeiou]
SFX X 0 ydiganimdami [aeiou]
SFX X 0 ydiganimdadir [aeiou]
SFX X 0 ydiganimda-da [aeiou]
SFX X 0 ydiganimdadir-da [aeiou]
SFX X 0 ydiganimdamikan [aeiou]
SFX X 0 ydiganimda-ku [aeiou]
SFX X 0 ydiganini [aeiou]
SFX X 0 ydiganinimi [aeiou]
SFX X 0 ydiganinidir [aeiou]
SFX X 0 ydiganini-da [aeiou]
SFX X 0 ydiganinidir-da [aeiou]
SFX X 0 ydiganinimikan [aeiou]
SFX X 0 ydiganini-ku [aeiou]
SFX X 0 ydiganining [aeiou]
SFX X 0 ydiganiningmi [aeiou]
SFX X 0 ydiganiningdir [aeiou]
SFX X 0 ydiganining-da [aeiou]
SFX X 0 ydiganiningdir-da [aeiou]
SFX X 0 ydiganiningmikan [aeiou]
SFX X 0 ydiganining-ku [aeiou]
SFX X 0 ydiganiga [aeiou]
SFX X 0 ydiganigami [aeiou]
SFX X 0 ydiganigadir [aeiou]
SFX X 0 ydiganiga-da [aeiou]
SFX X 0 ydiganigadir-da [aeiou]
SFX X 0 ydiganigamikan [aeiou]
SFX X 0 ydiganiga-ku [aeiou]
SFX X 0 ydiganidan [aeiou]
SFX X 0 ydiganidanmi [aeiou]
SFX X 0 ydiganidandir [aeiou]
SFX X 0 ydiganidan-da [aeiou]
SFX X 0 ydiganidandir-da [aeiou]
SFX X 0 ydiganidanmikan [aeiou]
SFX X 0 ydiganidan-ku [aeiou]
SFX X 0 ydiganida [aeiou]
SFX X 0 ydiganidami [aeiou]
SFX X 0 ydiganidadir [aeiou]
SFX X 0 ydiganida-da [aeiou]
SFX X 0 ydiganidadir-da [aeiou]
SFX X 0 ydiganidamikan [aeiou]
SFX X 0 ydiganida-ku [aeiou]
SFX X 0 ydiganimizni [aeiou]
SFX X 0 ydiganimiznimi [aeiou]
SFX X 0 ydiganimiznidir [aeiou]
SFX X 0 ydiganimizni-da [aeiou]
SFX X 0 ydiganimiznidir-da [aeiou]
SFX X 0 ydiganimiznimikan [aeiou]
SFX X 0 ydiganimizni-ku [aeiou]
SFX X 0 ydiganimizning [aeiou]
SFX X 0 ydiganimizningmi [aeiou]
SFX X 0 ydiganimizningdir [aeiou]
SFX X 0 ydiganimizning-da [aeiou]
SFX X 0 ydiganimizningdir-da [aeiou]
SFX X 0 ydiganimizningmikan [aeiou]
SFX X 0 ydiganimizning-ku [aeiou]
SFX X 0 ydiganimizga [aeiou]
SFX X 0 ydiganimizgami [aeiou]
SFX X 0 ydiganimizgadir [aeiou]
SFX X 0 ydiganimizga-da [aeiou]
SFX X 0 ydiganimizgadir-da [aeiou]
SFX X 0 ydiganimizgamikan [aeiou]
SFX X 0 ydiganimizga-ku [aeiou]
SFX X 0 ydiganimizdan [aeiou]
SFX X 0 ydiganimizdanmi [aeiou]
SFX X 0 ydiganimizdandir [aeiou]
SFX X 0 ydiganimizdan-da [aeiou]
SFX X 0 ydiganimizdandir-da [aeiou]
SFX X 0 ydiganimizdanmikan [aeiou]
SFX X 0 ydiganimizdan-ku [aeiou]
SFX X 0 ydiganimizda [aeiou]
SFX X 0 ydiganimizdami [aeiou]
SFX X 0 ydiganimizdadir [aeiou]
SFX X 0 ydiganimizda-da [aeiou]
SFX X 0 ydiganimizdadir-da [aeiou]
SFX X 0 ydiganimizdamikan [aeiou]
SFX X 0 ydiganimizda-ku [aeiou]
SFX X 0 ydiganingizni [aeiou]
SFX X 0 ydiganingiznimi [aeiou]
SFX X 0 ydiganingiznidir [aeiou]
SFX X 0 ydiganingizni-da [aeiou]
SFX X 0 ydiganingiznidir-da [aeiou]
SFX X 0 ydiganingiznimikan [aeiou]
SFX X 0 ydiganingizni-ku [aeiou]
SFX X 0 ydiganingizning [aeiou]
SFX X 0 ydiganingizningmi [aeiou]
SFX X 0 ydiganingizningdir [aeiou]
SFX X 0 ydiganingizning-da [aeiou]
SFX X 0 ydiganingizningdir-da [aeiou]
SFX X 0 ydiganingizningmikan [aeiou]
SFX X 0 ydiganingizning-ku [aeiou]
SFX X 0 ydiganingizga [aeiou]
SFX X 0 ydiganingizgami [aeiou]
SFX X 0 ydiganingizgadir [aeiou]
SFX X 0 ydiganingizga-da [aeiou]
SFX X 0 ydiganingizgadir-da [aeiou]
SFX X 0 ydiganingizgamikan [aeiou]
SFX X 0 ydiganingizga-ku [aeiou]
SFX X 0 ydiganingizdan [aeiou]
SFX X 0 ydiganingizdanmi [aeiou]
SFX X 0 ydiganingizdandir [aeiou]
SFX X 0 ydiganingizdan-da [aeiou]
SFX X 0 ydiganingizdandir-da [aeiou]
SFX X 0 ydiganingizdanmikan [aeiou]
SFX X 0 ydiganingizdan-ku [aeiou]
SFX X 0 ydiganingizda [aeiou]
SFX X 0 ydiganingizdami [aeiou]
SFX X 0 ydiganingizdadir [aeiou]
SFX X 0 ydiganingizda-da [aeiou]
SFX X 0 ydiganingizdadir-da [aeiou]
SFX X 0 ydiganingizdamikan [aeiou]
SFX X 0 ydiganingizda-ku [aeiou]
SFX X 0 ydiganlarningmi [aeiou]
SFX X 0 ydiganlarningdir [aeiou]
SFX X 0 ydiganlarning-da [aeiou]
SFX X 0 ydiganlarningdir-da [aeiou]
SFX X 0 ydiganlarningmikan [aeiou]
SFX X 0 ydiganlarning-ku [aeiou]
SFX X 0 ydiganlarimni [aeiou]
SFX X 0 ydiganlarimnimi [aeiou]
SFX X 0 ydiganlarimnidir [aeiou]
SFX X 0 ydiganlarimni-da [aeiou]
SFX X 0 ydiganlarimnidir-da [aeiou]
SFX X 0 ydiganlarimnimikan [aeiou]
SFX X 0 ydiganlarimni-ku [aeiou]
SFX X 0 ydiganlarimning [aeiou]
SFX X 0 ydiganlarimningmi [aeiou]
SFX X 0 ydiganlarimningdir [aeiou]
SFX X 0 ydiganlarimning-da [aeiou]
SFX X 0 ydiganlarimningdir-da [aeiou]
SFX X 0 ydiganlarimningmikan [aeiou]
SFX X 0 ydiganlarimning-ku [aeiou]
SFX X 0 ydiganlarimga [aeiou]
SFX X 0 ydiganlarimgami [aeiou]
SFX X 0 ydiganlarimgadir [aeiou]
SFX X 0 ydiganlarimga-da [aeiou]
SFX X 0 ydiganlarimgadir-da [aeiou]
SFX X 0 ydiganlarimgamikan [aeiou]
SFX X 0 ydiganlarimga-ku [aeiou]
SFX X 0 ydiganlarimdan [aeiou]
SFX X 0 ydiganlarimdanmi [aeiou]
SFX X 0 ydiganlarimdandir [aeiou]
SFX X 0 ydiganlarimdan-da [aeiou]
SFX X 0 ydiganlarimdandir-da [aeiou]
SFX X 0 ydiganlarimdanmikan [aeiou]
SFX X 0 ydiganlarimdan-ku [aeiou]
SFX X 0 ydiganlarimda [aeiou]
SFX X 0 ydiganlarimdami [aeiou]
SFX X 0 ydiganlarimdadir [aeiou]
SFX X 0 ydiganlarimda-da [aeiou]
SFX X 0 ydiganlarimdadir-da [aeiou]
SFX X 0 ydiganlarimdamikan [aeiou]
SFX X 0 ydiganlarimda-ku [aeiou]
SFX X 0 ydiganlarini [aeiou]
SFX X 0 ydiganlarinimi [aeiou]
SFX X 0 ydiganlarinidir [aeiou]
SFX X 0 ydiganlarini-da [aeiou]
SFX X 0 ydiganlarinidir-da [aeiou]
SFX X 0 ydiganlarinimikan [aeiou]
SFX X 0 ydiganlarini-ku [aeiou]
SFX X 0 ydiganlarining [aeiou]
SFX X 0 ydiganlariningmi [aeiou]
SFX X 0 ydiganlariningdir [aeiou]
SFX X 0 ydiganlarining-da [aeiou]
SFX X 0 ydiganlariningdir-da [aeiou]
SFX X 0 ydiganlariningmikan [aeiou]
SFX X 0 ydiganlarining-ku [aeiou]
SFX X 0 ydiganlariga [aeiou]
SFX X 0 ydiganlarigami [aeiou]
SFX X 0 ydiganlarigadir [aeiou]
SFX X 0 ydiganlariga-da [aeiou]
SFX X 0 ydiganlarigadir-da [aeiou]
SFX X 0 ydiganlarigamikan [aeiou]
SFX X 0 ydiganlariga-ku [aeiou]
SFX X 0 ydiganlaridan [aeiou]
SFX X 0 ydiganlaridanmi [aeiou]
SFX X 0 ydiganlaridandir [aeiou]
SFX X 0 ydiganlaridan-da [aeiou]
SFX X 0 ydiganlaridandir-da [aeiou]
SFX X 0 ydiganlaridanmikan [aeiou]
SFX X 0 ydiganlaridan-ku [aeiou]
SFX X 0 ydiganlarida [aeiou]
SFX X 0 ydiganlaridami [aeiou]
SFX X 0 ydiganlaridadir [aeiou]
SFX X 0 ydiganlarida-da [aeiou]
SFX X 0 ydiganlaridadir-da [aeiou]
SFX X 0 ydiganlaridamikan [aeiou]
SFX X 0 ydiganlarida-ku [aeiou]
SFX X 0 ydiganlarimizni [aeiou]
SFX X 0 ydiganlarimiznimi [aeiou]
SFX X 0 ydiganlarimiznidir [aeiou]
SFX X 0 ydiganlarimizni-da [aeiou]
SFX X 0 ydiganlarimiznidir-da [aeiou]
SFX X 0 ydiganlarimiznimikan [aeiou]
SFX X 0 ydiganlarimizni-ku [aeiou]
SFX X 0 ydiganlarimizning [aeiou]
SFX X 0 ydiganlarimizningmi [aeiou]
SFX X 0 ydiganlarimizningdir [aeiou]
SFX X 0 ydiganlarimizning-da [aeiou]
SFX X 0 ydiganlarimizningdir-da [aeiou]
SFX X 0 ydiganlarimizningmikan [aeiou]
SFX X 0 ydiganlarimizning-ku [aeiou]
SFX X 0 ydiganlarimizga [aeiou]
SFX X 0 ydiganlarimizgami [aeiou]
SFX X 0 ydiganlarimizgadir [aeiou]
SFX X 0 ydiganlarimizga-da [aeiou]
SFX X 0 ydiganlarimizgadir-da [aeiou]
SFX X 0 ydiganlarimizgamikan [aeiou]
SFX X 0 ydiganlarimizga-ku [aeiou]
SFX X 0 ydiganlarimizdan [aeiou]
SFX X 0 ydiganlarimizdanmi [aeiou]
SFX X 0 ydiganlarimizdandir [aeiou]
SFX X 0 ydiganlarimizdan-da [aeiou]
SFX X 0 ydiganlarimizdandir-da [aeiou]
SFX X 0 ydiganlarimizdanmikan [aeiou]
SFX X 0 ydiganlarimizdan-ku [aeiou]
SFX X 0 ydiganlarimizda [aeiou]
SFX X 0 ydiganlarimizdami [aeiou]
SFX X 0 ydiganlarimizdadir [aeiou]
SFX X 0 ydiganlarimizda-da [aeiou]
SFX X 0 ydiganlarimizdadir-da [aeiou]
SFX X 0 ydiganlarimizdamikan [aeiou]
SFX X 0 ydiganlarimizda-ku [aeiou]
SFX X 0 ydiganlaringizni [aeiou]
SFX X 0 ydiganlaringiznimi [aeiou]
SFX X 0 ydiganlaringiznidir [aeiou]
SFX X 0 ydiganlaringizni-da [aeiou]
SFX X 0 ydiganlaringiznidir-da [aeiou]
SFX X 0 ydiganlaringiznimikan [aeiou]
SFX X 0 ydiganlaringizni-ku [aeiou]
SFX X 0 ydiganlaringizning [aeiou]
SFX X 0 ydiganlaringizningmi [aeiou]
SFX X 0 ydiganlaringizningdir [aeiou]
SFX X 0 ydiganlaringizning-da [aeiou]
SFX X 0 ydiganlaringizningdir-da [aeiou]
SFX X 0 ydiganlaringizningmikan [aeiou]
SFX X 0 ydiganlaringizning-ku [aeiou]
SFX X 0 ydiganlaringizga [aeiou]
SFX X 0 ydiganlaringizgami [aeiou]
SFX X 0 ydiganlaringizgadir [aeiou]
SFX X 0 ydiganlaringizga-da [aeiou]
SFX X 0 ydiganlaringizgadir-da [aeiou]
SFX X 0 ydiganlaringizgamikan [aeiou]
SFX X 0 ydiganlaringizga-ku [aeiou]
SFX X 0 ydiganlaringizdan [aeiou]
SFX X 0 ydiganlaringizdanmi [aeiou]
SFX X 0 ydiganlaringizdandir [aeiou]
SFX X 0 ydiganlaringizdan-da [aeiou]
SFX X 0 ydiganlaringizdandir-da [aeiou]
SFX X 0 ydiganlaringizdanmikan [aeiou]
SFX X 0 ydiganlaringizdan-ku [aeiou]
SFX X 0 ydiganlaringizda [aeiou]
SFX X 0 ydiganlaringizdami [aeiou]
SFX X 0 ydiganlaringizdadir [aeiou]
SFX X 0 ydiganlaringizda-da [aeiou]
SFX X 0 ydiganlaringizdadir-da [aeiou]
SFX X 0 ydiganlaringizdamikan [aeiou]
SFX X 0 ydiganlaringizda-ku [aeiou]
SFX X 0 mayningmi [aeiou]
SFX X 0 mayningdir [aeiou]
SFX X 0 mayning-da [aeiou]
SFX X 0 mayningdir-da [aeiou]
SFX X 0 mayningmikan [aeiou]
SFX X 0 mayning-ku [aeiou]
SFX X 0 mayimni [aeiou]
SFX X 0 mayimnimi [aeiou]
SFX X 0 mayimnidir [aeiou]
SFX X 0 mayimni-da [aeiou]
SFX X 0 mayimnidir-da [aeiou]
SFX X 0 mayimnimikan [aeiou]
SFX X 0 mayimni-ku [aeiou]
SFX X 0 mayimning [aeiou]
SFX X 0 mayimningmi [aeiou]
SFX X 0 mayimningdir [aeiou]
SFX X 0 mayimning-da [aeiou]
SFX X 0 mayimningdir-da [aeiou]
SFX X 0 mayimningmikan [aeiou]
SFX X 0 mayimning-ku [aeiou]
SFX X 0 mayimga [aeiou]
SFX X 0 mayimgami [aeiou]
SFX X 0 mayimgadir [aeiou]
SFX X 0 mayimga-da [aeiou]
SFX X 0 mayimgadir-da [aeiou]
SFX X 0 mayimgamikan [aeiou]
SFX X 0 mayimga-ku [aeiou]
SFX X 0 mayimdan [aeiou]
SFX X 0 mayimdanmi [aeiou]
SFX X 0 mayimdandir [aeiou]
SFX X 0 mayimdan-da [aeiou]
SFX X 0 mayimdandir-da [aeiou]
SFX X 0 mayimdanmikan [aeiou]
SFX X 0 mayimdan-ku [aeiou]
SFX X 0 mayimda [aeiou]
SFX X 0 mayimdami [aeiou]
SFX X 0 mayimdadir [aeiou]
SFX X 0 mayimda-da [aeiou]
SFX X 0 mayimdadir-da [aeiou]
SFX X 0 mayimdamikan [aeiou]
SFX X 0 mayimda-ku [aeiou]
SFX X 0 mayini [aeiou]
SFX X 0 mayinimi [aeiou]
SFX X 0 mayinidir [aeiou]
SFX X 0 mayini-da [aeiou]
SFX X 0 mayinidir-da [aeiou]
SFX X 0 mayinimikan [aeiou]
SFX X 0 mayini-ku [aeiou]
SFX X 0 mayining [aeiou]
SFX X 0 mayiningmi [aeiou]
SFX X 0 mayiningdir [aeiou]
SFX X 0 mayining-da [aeiou]
SFX X 0 mayiningdir-da [aeiou]
SFX X 0 mayiningmikan [aeiou]
SFX X 0 mayining-ku [aeiou]
SFX X 0 mayiga [aeiou]
SFX X 0 mayigami [aeiou]
SFX X 0 mayigadir [aeiou]
SFX X 0 mayiga-da [aeiou]
SFX X 0 mayigadir-da [aeiou]
SFX X 0 mayigamikan [aeiou]
SFX X 0 mayiga-ku [aeiou]
SFX X 0 mayidan [aeiou]
SFX X 0 mayidanmi [aeiou]
SFX X 0 mayidandir [aeiou]
SFX X 0 mayidan-da [aeiou]
SFX X 0 mayidandir-da [aeiou]
SFX X 0 mayidanmikan [aeiou]
SFX X 0 mayidan-ku [aeiou]
SFX X 0 mayida [aeiou]
SFX X 0 mayidami [aeiou]
SFX X 0 mayidadir [aeiou]
SFX X 0 mayida-da [aeiou]
SFX X 0 mayidadir-da [aeiou]
SFX X 0 mayidamikan [aeiou]
SFX X 0 mayida-ku [aeiou]
SFX X 0 mayimizni [aeiou]
SFX X 0 mayimiznimi [aeiou]
SFX X 0 mayimiznidir [aeiou]
SFX X 0 mayimizni-da [aeiou]
SFX X 0 mayimiznidir-da [aeiou]
SFX X 0 mayimiznimikan [aeiou]
SFX X 0 mayimizni-ku [aeiou]
SFX X 0 mayimizning [aeiou]
SFX X 0 mayimizningmi [aeiou]
SFX X 0 mayimizningdir [aeiou]
SFX X 0 mayimizning-da [aeiou]
SFX X 0 mayimizningdir-da [aeiou]
SFX X 0 mayimizningmikan [aeiou]
SFX X 0 mayimizning-ku [aeiou]
SFX X 0 mayimizga [aeiou]
SFX X 0 mayimizgami [aeiou]
SFX X 0 mayimizgadir [aeiou]
SFX X 0 mayimizga-da [aeiou]
SFX X 0 mayimizgadir-da [aeiou]
SFX X 0 mayimizgamikan [aeiou]
SFX X 0 mayimizga-ku [aeiou]
SFX X 0 mayimizdan [aeiou]
SFX X 0 mayimizdanmi [aeiou]
SFX X 0 mayimizdandir [aeiou]
SFX X 0 mayimizdan-da [aeiou]
SFX X 0 mayimizdandir-da [aeiou]
SFX X 0 mayimizdanmikan [aeiou]
SFX X 0 mayimizdan-ku [aeiou]
SFX X 0 mayimizda [aeiou]
SFX X 0 mayimizdami [aeiou]
SFX X 0 mayimizdadir [aeiou]
SFX X 0 mayimizda-da [aeiou]
SFX X 0 mayimizdadir-da [aeiou]
SFX X 0 mayimizdamikan [aeiou]
SFX X 0 mayimizda-ku [aeiou]
SFX X 0 mayingizni [aeiou]
SFX X 0 mayingiznimi [aeiou]
SFX X 0 mayingiznidir [aeiou]
SFX X 0 mayingizni-da [aeiou]
SFX X 0 mayingiznidir-da [aeiou]
SFX X 0 mayingiznimikan [aeiou]
SFX X 0 mayingizni-ku [aeiou]
SFX X 0 mayingizning [aeiou]
SFX X 0 mayingizningmi [aeiou]
SFX X 0 mayingizningdir [aeiou]
SFX X 0 mayingizning-da [aeiou]
SFX X 0 mayingizningdir-da [aeiou]
SFX X 0 mayingizningmikan [aeiou]
SFX X 0 mayingizning-ku [aeiou]
SFX X 0 mayingizga [aeiou]
SFX X 0 mayingizgami [aeiou]
SFX X 0 mayingizgadir [aeiou]
SFX X 0 mayingizga-da [aeiou]
SFX X 0 mayingizgadir-da [aeiou]
SFX X 0 mayingizgamikan [aeiou]
SFX X 0 mayingizga-ku [aeiou]
SFX X 0 mayingizdan [aeiou]
SFX X 0 mayingizdanmi [aeiou]
SFX X 0 mayingizdandir [aeiou]
SFX X 0 mayingizdan-da [aeiou]
SFX X 0 mayingizdandir-da [aeiou]
SFX X 0 mayingizdanmikan [aeiou]
SFX X 0 mayingizdan-ku [aeiou]
SFX X 0 mayingizda [aeiou]
SFX X 0 mayingizdami [aeiou]
SFX X 0 mayingizdadir [aeiou]
SFX X 0 mayingizda-da [aeiou]
SFX X 0 mayingizdadir-da [aeiou]
SFX X 0 mayingizdamikan [aeiou]
SFX X 0 mayingizda-ku [aeiou]
SFX X 0 maydiganningmi [aeiou]
SFX X 0 maydiganningdir [aeiou]
SFX X 0 maydiganning-da [aeiou]
SFX X 0 maydiganningdir-da [aeiou]
SFX X 0 maydiganningmikan [aeiou]
SFX X 0 maydiganning-ku [aeiou]
SFX X 0 maydiganimni [aeiou]
SFX X 0 maydiganimnimi [aeiou]
SFX X 0 maydiganimnidir [aeiou]
SFX X 0 maydiganimni-da [aeiou]
SFX X 0 maydiganimnidir-da [aeiou]
SFX X 0 maydiganimnimikan [aeiou]
SFX X 0 maydiganimni-ku [aeiou]
SFX X 0 maydiganimning [aeiou]
SFX X 0 maydiganimningmi [aeiou]
SFX X 0 maydiganimningdir [aeiou]
SFX X 0 maydiganimning-da [aeiou]
SFX X 0 maydiganimningdir-da [aeiou]
SFX X 0 maydiganimningmikan [aeiou]
SFX X 0 maydiganimning-ku [aeiou]
SFX X 0 maydiganimga [aeiou]
SFX X 0 maydiganimgami [aeiou]
SFX X 0 maydiganimgadir [aeiou]
SFX X 0 maydiganimga-da [aeiou]
SFX X 0 maydiganimgadir-da [aeiou]
SFX X 0 maydiganimgamikan [aeiou]
SFX X 0 maydiganimga-ku [aeiou]
SFX X 0 maydiganimdan [aeiou]
SFX X 0 maydiganimdanmi [aeiou]
SFX X 0 maydiganimdandir [aeiou]
SFX X 0 maydiganimdan-da [aeiou]
SFX X 0 maydiganimdandir-da [aeiou]
SFX X 0 maydiganimdanmikan [aeiou]
SFX X 0 maydiganimdan-ku [aeiou]
SFX X 0 maydiganimda [aeiou]
SFX X 0 maydiganimdami [aeiou]
SFX X 0 maydiganimdadir [aeiou]
SFX X 0 maydiganimda-da [aeiou]
SFX X 0 maydiganimdadir-da [aeiou]
SFX X 0 maydiganimdamikan [aeiou]
SFX X 0 maydiganimda-ku [aeiou]
SFX X 0 maydiganini [aeiou]
SFX X 0 maydiganinimi [aeiou]
SFX X 0 maydiganinidir [aeiou]
SFX X 0 maydiganini-da [aeiou]
SFX X 0 maydiganinidir-da [aeiou]
SFX X 0 maydiganinimikan [aeiou]
SFX X 0 maydiganini-ku [aeiou]
SFX X 0 maydiganining [aeiou]
SFX X 0 maydiganiningmi [aeiou]
SFX X 0 maydiganiningdir [aeiou]
SFX X 0 maydiganining-da [aeiou]
SFX X 0 maydiganiningdir-da [aeiou]
SFX X 0 maydiganiningmikan [aeiou]
SFX X 0 maydiganining-ku [aeiou]
SFX X 0 maydiganiga [aeiou]
SFX X 0 maydiganigami [aeiou]
SFX X 0 maydiganigadir [aeiou]
SFX X 0 maydiganiga-da [aeiou]
SFX X 0 maydiganigadir-da [aeiou]
SFX X 0 maydiganigamikan [aeiou]
SFX X 0 maydiganiga-ku [aeiou]
SFX X 0 maydiganidan [aeiou]
SFX X 0 maydiganidanmi [aeiou]
SFX X 0 maydiganidandir [aeiou]
SFX X 0 maydiganidan-da [aeiou]
SFX X 0 maydiganidandir-da [aeiou]
SFX X 0 maydiganidanmikan [aeiou]
SFX X 0 maydiganidan-ku [aeiou]
SFX X 0 maydiganida [aeiou]
SFX X 0 maydiganidami [aeiou]
SFX X 0 maydiganidadir [aeiou]
SFX X 0 maydiganida-da [aeiou]
SFX X 0 maydiganidadir-da [aeiou]
SFX X 0 maydiganidamikan [aeiou]
SFX X 0 maydiganida-ku [aeiou]
SFX X 0 maydiganimizni [aeiou]
SFX X 0 maydiganimiznimi [aeiou]
SFX X 0 maydiganimiznidir [aeiou]
SFX X 0 maydiganimizni-da [aeiou]
SFX X 0 maydiganimiznidir-da [aeiou]
SFX X 0 maydiganimiznimikan [aeiou]
SFX X 0 maydiganimizni-ku [aeiou]
SFX X 0 maydiganimizning [aeiou]
SFX X 0 maydiganimizningmi [aeiou]
SFX X 0 maydiganimizningdir [aeiou]
SFX X 0 maydiganimizning-da [aeiou]
SFX X 0 maydiganimizningdir-da [aeiou]
SFX X 0 maydiganimizningmikan [aeiou]
SFX X 0 maydiganimizning-ku [aeiou]
SFX X 0 maydiganimizga [aeiou]
SFX X 0 maydiganimizgami [aeiou]
SFX X 0 maydiganimizgadir [aeiou]
SFX X 0 maydiganimizga-da [aeiou]
SFX X 0 maydiganimizgadir-da [aeiou]
SFX X 0 maydiganimizgamikan [aeiou]
SFX X 0 maydiganimizga-ku [aeiou]
SFX X 0 maydiganimizdan [aeiou]
SFX X 0 maydiganimizdanmi [aeiou]
SFX X 0 maydiganimizdandir [aeiou]
SFX X 0 maydiganimizdan-da [aeiou]
SFX X 0 maydiganimizdandir-da [aeiou]
SFX X 0 maydiganimizdanmikan [aeiou]
SFX X 0 maydiganimizdan-ku [aeiou]
SFX X 0 maydiganimizda [aeiou]
SFX X 0 maydiganimizdami [aeiou]
SFX X 0 maydiganimizdadir [aeiou]
SFX X 0 maydiganimizda-da [aeiou]
SFX X 0 maydiganimizdadir-da [aeiou]
SFX X 0 maydiganimizdamikan [aeiou]
SFX X 0 maydiganimizda-ku [aeiou]
SFX X 0 maydiganingizni [aeiou]
SFX X 0 maydiganingiznimi [aeiou]
SFX X 0 maydiganingiznidir [aeiou]
SFX X 0 maydiganingizni-da [aeiou]
SFX X 0 maydiganingiznidir-da [aeiou]
SFX X 0 maydiganingiznimikan [aeiou]
SFX X 0 maydiganingizni-ku [aeiou]
SFX X 0 maydiganingizning [aeiou]
SFX X 0 maydiganingizningmi [aeiou]
SFX X 0 maydiganingizningdir [aeiou]
SFX X 0 maydiganingizning-da [aeiou]
SFX X 0 maydiganingizningdir-da [aeiou]
SFX X 0 maydiganingizningmikan [aeiou]
SFX X 0 maydiganingizning-ku [aeiou]
SFX X 0 maydiganingizga [aeiou]
SFX X 0 maydiganingizgami [aeiou]
SFX X 0 maydiganingizgadir [aeiou]
SFX X 0 maydiganingizga-da [aeiou]
SFX X 0 maydiganingizgadir-da [aeiou]
SFX X 0 maydiganingizgamikan [aeiou]
SFX X 0 maydiganingizga-ku [aeiou]
SFX X 0 maydiganingizdan [aeiou]
SFX X 0 maydiganingizdanmi [aeiou]
SFX X 0 maydiganingizdandir [aeiou]
SFX X 0 maydiganingizdan-da [aeiou]
SFX X 0 maydiganingizdandir-da [aeiou]
SFX X 0 maydiganingizdanmikan [aeiou]
SFX X 0 maydiganingizdan-ku [aeiou]
SFX X 0 maydiganingizda [aeiou]
SFX X 0 maydiganingizdami [aeiou]
SFX X 0 maydiganingizdadir [aeiou]
SFX X 0 maydiganingizda-da [aeiou]
SFX X 0 maydiganingizdadir-da [aeiou]
SFX X 0 maydiganingizdamikan [aeiou]
SFX X 0 maydiganingizda-ku [aeiou]
SFX X 0 maydiganlarningmi [aeiou]
SFX X 0 maydiganlarningdir [aeiou]
SFX X 0 maydiganlarning-da [aeiou]
SFX X 0 maydiganlarningdir-da [aeiou]
SFX X 0 maydiganlarningmikan [aeiou]
SFX X 0 maydiganlarning-ku [aeiou]
SFX X 0 maydiganlarimni [aeiou]
SFX X 0 maydiganlarimnimi [aeiou]
SFX X 0 maydiganlarimnidir [aeiou]
SFX X 0 maydiganlarimni-da [aeiou]
SFX X 0 maydiganlarimnidir-da [aeiou]
SFX X 0 maydiganlarimnimikan [aeiou]
SFX X 0 maydiganlarimni-ku [aeiou]
SFX X 0 maydiganlarimning [aeiou]
SFX X 0 maydiganlarimningmi [aeiou]
SFX X 0 maydiganlarimningdir [aeiou]
SFX X 0 maydiganlarimning-da [aeiou]
SFX X 0 maydiganlarimningdir-da [aeiou]
SFX X 0 maydiganlarimningmikan [aeiou]
SFX X 0 maydiganlarimning-ku [aeiou]
SFX X 0 maydiganlarimga [aeiou]
SFX X 0 maydiganlarimgami [aeiou]
SFX X 0 maydiganlarimgadir [aeiou]
SFX X 0 maydiganlarimga-da [aeiou]
SFX X 0 maydiganlarimgadir-da [aeiou]
SFX X 0 maydiganlarimgamikan [aeiou]
SFX X 0 maydiganlarimga-ku [aeiou]
SFX X 0 maydiganlarimdan [aeiou]
SFX X 0 maydiganlarimdanmi [aeiou]
SFX X 0 maydiganlarimdandir [aeiou]
SFX X 0 maydiganlarimdan-da [aeiou]
SFX X 0 maydiganlarimdandir-da [aeiou]
SFX X 0 maydiganlarimdanmikan [aeiou]
SFX X 0 maydiganlarimdan-ku [aeiou]
SFX X 0 maydiganlarimda [aeiou]
SFX X 0 maydiganlarimdami [aeiou]
SFX X 0 maydiganlarimdadir [aeiou]
SFX X 0 maydiganlarimda-da [aeiou]
SFX X 0 maydiganlarimdadir-da [aeiou]
SFX X 0 maydiganlarimdamikan [aeiou]
SFX X 0 maydiganlarimda-ku [aeiou]
SFX X 0 maydiganlarini [aeiou]
SFX X 0 maydiganlarinimi [aeiou]
SFX X 0 maydiganlarinidir [aeiou]
SFX X 0 maydiganlarini-da [aeiou]
SFX X 0 maydiganlarinidir-da [aeiou]
SFX X 0 maydiganlarinimikan [aeiou]
SFX X 0 maydiganlarini-ku [aeiou]
SFX X 0 maydiganlarining [aeiou]
SFX X 0 maydiganlariningmi [aeiou]
SFX X 0 maydiganlariningdir [aeiou]
SFX X 0 maydiganlarining-da [aeiou]
SFX X 0 maydiganlariningdir-da [aeiou]
SFX X 0 maydiganlariningmikan [aeiou]
SFX X 0 maydiganlarining-ku [aeiou]
SFX X 0 maydiganlariga [aeiou]
SFX X 0 maydiganlarigami [aeiou]
SFX X 0 maydiganlarigadir [aeiou]
SFX X 0 maydiganlariga-da [aeiou]
SFX X 0 maydiganlarigadir-da [aeiou]
SFX X 0 maydiganlarigamikan [aeiou]
SFX X 0 maydiganlariga-ku [aeiou]
SFX X 0 maydiganlaridan [aeiou]
SFX X 0 maydiganlaridanmi [aeiou]
SFX X 0 maydiganlaridandir [aeiou]
SFX X 0 maydiganlaridan-da [aeiou]
SFX X 0 maydiganlaridandir-da [aeiou]
SFX X 0 maydiganlaridanmikan [aeiou]
SFX X 0 maydiganlaridan-ku [aeiou]
SFX X 0 maydiganlarida [aeiou]
SFX X 0 maydiganlaridami [aeiou]
SFX X 0 maydiganlaridadir [aeiou]
SFX X 0 maydiganlarida-da [aeiou]
SFX X 0 maydiganlaridadir-da [aeiou]
SFX X 0 maydiganlaridamikan [aeiou]
SFX X 0 maydiganlarida-ku [aeiou]
SFX X 0 maydiganlarimizni [aeiou]
SFX X 0 maydiganlarimiznimi [aeiou]
SFX X 0 maydiganlarimiznidir [aeiou]
SFX X 0 maydiganlarimizni-da [aeiou]
SFX X 0 maydiganlarimiznidir-da [aeiou]
SFX X 0 maydiganlarimiznimikan [aeiou]
SFX X 0 maydiganlarimizni-ku [aeiou]
SFX X 0 maydiganlarimizning [aeiou]
SFX X 0 maydiganlarimizningmi [aeiou]
SFX X 0 maydiganlarimizningdir [aeiou]
SFX X 0 maydiganlarimizning-da [aeiou]
SFX X 0 maydiganlarimizningdir-da [aeiou]
SFX X 0 maydiganlarimizningmikan [aeiou]
SFX X 0 maydiganlarimizning-ku [aeiou]
SFX X 0 maydiganlarimizga [aeiou]
SFX X 0 maydiganlarimizgami [aeiou]
SFX X 0 maydiganlarimizgadir [aeiou]
SFX X 0 maydiganlarimizga-da [aeiou]
SFX X 0 maydiganlarimizgadir-da [aeiou]
SFX X 0 maydiganlarimizgamikan [aeiou]
SFX X 0 maydiganlarimizga-ku [aeiou]
SFX X 0 maydiganlarimizdan [aeiou]
SFX X 0 maydiganlarimizdanmi [aeiou]
SFX X 0 maydiganlarimizdandir [aeiou]
SFX X 0 maydiganlarimizdan-da [aeiou]
SFX X 0 maydiganlarimizdandir-da [aeiou]
SFX X 0 maydiganlarimizdanmikan [aeiou]
SFX X 0 maydiganlarimizdan-ku [aeiou]
SFX X 0 maydiganlarimizda [aeiou]
SFX X 0 maydiganlarimizdami [aeiou]
SFX X 0 maydiganlarimizdadir [aeiou]
SFX X 0 maydiganlarimizda-da [aeiou]
SFX X 0 maydiganlarimizdadir-da [aeiou]
SFX X 0 maydiganlarimizdamikan [aeiou]
SFX X 0 maydiganlarimizda-ku [aeiou]
SFX X 0 maydiganlaringizni [aeiou]
SFX X 0 maydiganlaringiznimi [aeiou]
SFX X 0 maydiganlaringiznidir [aeiou]
SFX X 0 maydiganlaringizni-da [aeiou]
SFX X 0 maydiganlaringiznidir-da [aeiou]
SFX X 0 maydiganlaringiznimikan [aeiou]
SFX X 0 maydiganlaringizni-ku [aeiou]
SFX X 0 maydiganlaringizning [aeiou]
SFX X 0 maydiganlaringizningmi [aeiou]
SFX X 0 maydiganlaringizningdir [aeiou]
SFX X 0 maydiganlaringizning-da [aeiou]
SFX X 0 maydiganlaringizningdir-da [aeiou]
SFX X 0 maydiganlaringizningmikan [aeiou]
SFX X 0 maydiganlaringizning-ku [aeiou]
SFX X 0 maydiganlaringizga [aeiou]
SFX X 0 maydiganlaringizgami [aeiou]
SFX X 0 maydiganlaringizgadir [aeiou]
SFX X 0 maydiganlaringizga-da [aeiou]
SFX X 0 maydiganlaringizgadir-da [aeiou]
SFX X 0 maydiganlaringizgamikan [aeiou]
SFX X 0 maydiganlaringizga-ku [aeiou]
SFX X 0 maydiganlaringizdan [aeiou]
SFX X 0 maydiganlaringizdanmi [aeiou]
SFX X 0 maydiganlaringizdandir [aeiou]
SFX X 0 maydiganlaringizdan-da [aeiou]
SFX X 0 maydiganlaringizdandir-da [aeiou]
SFX X 0 maydiganlaringizdanmikan [aeiou]
SFX X 0 maydiganlaringizdan-ku [aeiou]
SFX X 0 maydiganlaringizda [aeiou]
SFX X 0 maydiganlaringizdami [aeiou]
SFX X 0 maydiganlaringizdadir [aeiou]
SFX X 0 maydiganlaringizda-da [aeiou]
SFX X 0 maydiganlaringizdadir-da [aeiou]
SFX X 0 maydiganlaringizdamikan [aeiou]
SFX X 0 maydiganlaringizda-ku [aeiou]
SFX X 0 yingni [aeiou]
SFX X 0 yingnimi [aeiou]
SFX X 0 yingnidir [aeiou]
SFX X 0 yingni-da [aeiou]
SFX X 0 yingnidir-da [aeiou]
SFX X 0 yingnimikan [aeiou]
SFX X 0 yingni-ku [aeiou]
SFX X 0 yingga [aeiou]
SFX X 0 yinggami [aeiou]
SFX X 0 yinggadir [aeiou]
SFX X 0 yingga-da [aeiou]
SFX X 0 yinggadir-da [aeiou]
SFX X 0 yinggamikan [aeiou]
SFX X 0 yingga-ku [aeiou]
SFX X 0 yingdan [aeiou]
SFX X 0 yingdanmi [aeiou]
SFX X 0 yingdandir [aeiou]
SFX X 0 yingdan-da [aeiou]
SFX X 0 yingdandir-da [aeiou]
SFX X 0 yingdanmikan [aeiou]
SFX X 0 yingdan-ku [aeiou]
SFX X 0 yingda [aeiou]
SFX X 0 yingdami [aeiou]
SFX X 0 yingdadir [aeiou]
SFX X 0 yingda-da [aeiou]
SFX X 0 yingdadir-da [aeiou]
SFX X 0 yingdamikan [aeiou]
SFX X 0 yingda-ku [aeiou]
SFX X 0 ydiganingni [aeiou]
SFX X 0 ydiganingnimi [aeiou]
SFX X 0 ydiganingnidir [aeiou]
SFX X 0 ydiganingni-da [aeiou]
SFX X 0 ydiganingnidir-da [aeiou]
SFX X 0 ydiganingnimikan [aeiou]
SFX X 0 ydiganingni-ku [aeiou]
SFX X 0 ydiganingga [aeiou]
SFX X 0 ydiganinggami [aeiou]
SFX X 0 ydiganinggadir [aeiou]
SFX X 0 ydiganingga-da [aeiou]
SFX X 0 ydiganinggadir-da [aeiou]
SFX X 0 ydiganinggamikan [aeiou]
SFX X 0 ydiganingga-ku [aeiou]
SFX X 0 ydiganingdan [aeiou]
SFX X 0 ydiganingdanmi [aeiou]
SFX X 0 ydiganingdandir [aeiou]
SFX X 0 ydiganingdan-da [aeiou]
SFX X 0 ydiganingdandir-da [aeiou]
SFX X 0 ydiganingdanmikan [aeiou]
SFX X 0 ydiganingdan-ku [aeiou]
SFX X 0 ydiganingda [aeiou]
SFX X 0 ydiganingdami [aeiou]
SFX X 0 ydiganingdadir [aeiou]
SFX X 0 ydiganingda-da [aeiou]
SFX X 0 ydiganingdadir-da [aeiou]
SFX X 0 ydiganingdamikan [aeiou]
SFX X 0 ydiganingda-ku [aeiou]
SFX X 0 ydiganlaringni [aeiou]
SFX X 0 ydiganlaringnimi [aeiou]
SFX X 0 ydiganlaringnidir [aeiou]
SFX X 0 ydiganlaringni-da [aeiou]
SFX X 0 ydiganlaringnidir-da [aeiou]
SFX X 0 ydiganlaringnimikan [aeiou]
SFX X 0 ydiganlaringni-ku [aeiou]
SFX X 0 ydiganlaringga [aeiou]
SFX X 0 ydiganlaringgami [aeiou]
SFX X 0 ydiganlaringgadir [aeiou]
SFX X 0 ydiganlaringga-da [aeiou]
SFX X 0 ydiganlaringgadir-da [aeiou]
SFX X 0 ydiganlaringgamikan [aeiou]
SFX X 0 ydiganlaringga-ku [aeiou]
SFX X 0 ydiganlaringdan [aeiou]
SFX X 0 ydiganlaringdanmi [aeiou]
SFX X 0 ydiganlaringdandir [aeiou]
SFX X 0 ydiganlaringdan-da [aeiou]
SFX X 0 ydiganlaringdandir-da [aeiou]
SFX X 0 ydiganlaringdanmikan [aeiou]
SFX X 0 ydiganlaringdan-ku [aeiou]
SFX X 0 ydiganlaringda [aeiou]
SFX X 0 ydiganlaringdami [aeiou]
SFX X 0 ydiganlaringdadir [aeiou]
SFX X 0 ydiganlaringda-da [aeiou]
SFX X 0 ydiganlaringdadir-da [aeiou]
SFX X 0 ydiganlaringdamikan [aeiou]
SFX X 0 ydiganlaringda-ku [aeiou]
SFX X 0 mayingni [aeiou]
SFX X 0 mayingnimi [aeiou]
SFX X 0 mayingnidir [aeiou]
SFX X 0 mayingni-da [aeiou]
SFX X 0 mayingnidir-da [aeiou]
SFX X 0 mayingnimikan [aeiou]
SFX X 0 mayingni-ku [aeiou]
SFX X 0 mayingga [aeiou]
SFX X 0 mayinggami [aeiou]
SFX X 0 mayinggadir [aeiou]
SFX X 0 mayingga-da [aeiou]
SFX X 0 mayinggadir-da [aeiou]
SFX X 0 mayinggamikan [aeiou]
SFX X 0 mayingga-ku [aeiou]
SFX X 0 mayingdan [aeiou]
SFX X 0 mayingdanmi [aeiou]
SFX X 0 mayingdandir [aeiou]
SFX X 0 mayingdan-da [aeiou]
SFX X 0 mayingdandir-da [aeiou]
SFX X 0 mayingdanmikan [aeiou]
SFX X 0 mayingdan-ku [aeiou]
SFX X 0 mayingda [aeiou]
SFX X 0 mayingdami [aeiou]
SFX X 0 mayingdadir [aeiou]
SFX X 0 mayingda-da [aeiou]
SFX X 0 mayingdadir-da [aeiou]
SFX X 0 mayingdamikan [aeiou]
SFX X 0 mayingda-ku [aeiou]
SFX X 0 maydiganingni [aeiou]
SFX X 0 maydiganingnimi [aeiou]
SFX X 0 maydiganingnidir [aeiou]
SFX X 0 maydiganingni-da [aeiou]
SFX X 0 maydiganingnidir-da [aeiou]
SFX X 0 maydiganingnimikan [aeiou]
SFX X 0 maydiganingni-ku [aeiou]
SFX X 0 maydiganingga [aeiou]
SFX X 0 maydiganinggami [aeiou]
SFX X 0 maydiganinggadir [aeiou]
SFX X 0 maydiganingga-da [aeiou]
SFX X 0 maydiganinggadir-da [aeiou]
SFX X 0 maydiganinggamikan [aeiou]
SFX X 0 maydiganingga-ku [aeiou]
SFX X 0 maydiganingdan [aeiou]
SFX X 0 maydiganingdanmi [aeiou]
SFX X 0 maydiganingdandir [aeiou]
SFX X 0 maydiganingdan-da [aeiou]
SFX X 0 maydiganingdandir-da [aeiou]
SFX X 0 maydiganingdanmikan [aeiou]
SFX X 0 maydiganingdan-ku [aeiou]
SFX X 0 maydiganingda [aeiou]
SFX X 0 maydiganingdami [aeiou]
SFX X 0 maydiganingdadir [aeiou]
SFX X 0 maydiganingda-da [aeiou]
SFX X 0 maydiganingdadir-da [aeiou]
SFX X 0 maydiganingdamikan [aeiou]
SFX X 0 maydiganingda-ku [aeiou]
SFX X 0 maydiganlaringni [aeiou]
SFX X 0 maydiganlaringnimi [aeiou]
SFX X 0 maydiganlaringnidir [aeiou]
SFX X 0 maydiganlaringni-da [aeiou]
SFX X 0 maydiganlaringnidir-da [aeiou]
SFX X 0 maydiganlaringnimikan [aeiou]
SFX X 0 maydiganlaringni-ku [aeiou]
SFX X 0 maydiganlaringga [aeiou]
SFX X 0 maydiganlaringgami [aeiou]
SFX X 0 maydiganlaringgadir [aeiou]
SFX X 0 maydiganlaringga-da [aeiou]
SFX X 0 maydiganlaringgadir-da [aeiou]
SFX X 0 maydiganlaringgamikan [aeiou]
SFX X 0 maydiganlaringga-ku [aeiou]
SFX X 0 maydiganlaringdan [aeiou]
SFX X 0 maydiganlaringdanmi [aeiou]
SFX X 0 maydiganlaringdandir [aeiou]
SFX X 0 maydiganlaringdan-da [aeiou]
SFX X 0 maydiganlaringdandir-da [aeiou]
SFX X 0 maydiganlaringdanmikan [aeiou]
SFX X 0 maydiganlaringdan-ku [aeiou]
SFX X 0 maydiganlaringda [aeiou]
SFX X 0 maydiganlaringdami [aeiou]
SFX X 0 maydiganlaringdadir [aeiou]
SFX X 0 maydiganlaringda-da [aeiou]
SFX X 0 maydiganlaringdadir-da [aeiou]
SFX X 0 maydiganlaringdamikan [aeiou]
SFX X 0 maydiganlaringda-ku [aeiou]
SFX X 0 ydimi [aeiou]
SFX X 0 ychi [aeiou]
SFX X 0 maydimi [aeiou]
SFX X 0 maychi [aeiou]
SFX X 0 ysan [aeiou]
SFX X 0 ysanmi [aeiou]
SFX X 0 ysanlar [aeiou]
SFX X 0 ysanlarmi [aeiou]
SFX X 0 maysan [aeiou]
SFX X 0 maysanmi [aeiou]
SFX X 0 maysanlar [aeiou]
SFX X 0 maysanlarmi [aeiou]
SFX X 0 yveramanmi [aeiou]
SFX X 0 yveraman-ku [aeiou]
SFX X 0 yveramizmi [aeiou]
SFX X 0 yveramiz-ku [aeiou]
SFX X 0 yverasanmi [aeiou]
SFX X 0 yverasan-ku [aeiou]
SFX X 0 yverasizmi [aeiou]
SFX X 0 yverasiz-ku [aeiou]
SFX X 0 yverasanlar [aeiou]
SFX X 0 yverasanlarmi [aeiou]
SFX X 0 yverasanlar-ku [aeiou]
SFX X 0 yverasizlarmi [aeiou]
SFX X 0 yverasizlar-ku [aeiou]
SFX X 0 yveradimi [aeiou]
SFX X 0 yveradi-ku [aeiou]
SFX X 0 yveradilarmi [aeiou]
SFX X 0 yveradilar-ku [aeiou]
SFX X 0 yvermayman [aeiou]
SFX X 0 yvermaymanmi [aeiou]
SFX X 0 yvermayman-ku [aeiou]
SFX X 0 yvermaymiz [aeiou]
SFX X 0 yvermaymizmi [aeiou]
SFX X 0 yvermaymiz-ku [aeiou]
SFX X 0 yvermaysan [aeiou]
SFX X 0 yvermaysanmi [aeiou]
SFX X 0 yvermaysan-ku [aeiou]
SFX X 0 yvermaysiz [aeiou]
SFX X 0 yvermaysizmi [aeiou]
SFX X 0 yvermaysiz-ku [aeiou]
SFX X 0 yvermaysanlar [aeiou]
SFX X 0 yvermaysanlarmi [aeiou]
SFX X 0 yvermaysanlar-ku [aeiou]
SFX X 0 yvermaysizlar [aeiou]
SFX X 0 yvermaysizlarmi [aeiou]
SFX X 0 yvermaysizlar-ku [aeiou]
SFX X 0 yvermaydi [aeiou]
SFX X 0 yvermaydimi [aeiou]
SFX X 0 yvermaydi-ku [aeiou]
SFX X 0 yvermaydilar [aeiou]
SFX X 0 yvermaydilarmi [aeiou]
SFX X 0 yvermaydilar-ku [aeiou]
SFX X 0 yverganman [aeiou]
SFX X 0 yverganmanmi [aeiou]
SFX X 0 yverganman-ku [aeiou]
SFX X 0 yverganmiz [aeiou]
SFX X 0 yverganmizmi [aeiou]
SFX X 0 yverganmiz-ku [aeiou]
SFX X 0 yvergansan [aeiou]
SFX X 0 yvergansanmi [aeiou]
SFX X 0 yvergansan-ku [aeiou]
SFX X 0 yvergansiz [aeiou]
SFX X 0 yvergansizmi [aeiou]
SFX X 0 yvergansiz-ku [aeiou]
SFX X 0 yvergansanlar [aeiou]
SFX X 0 yvergansanlarmi [aeiou]
SFX X 0 yvergansanlar-ku [aeiou]
SFX X 0 yvergansizlar [aeiou]
SFX X 0 yvergansizlarmi [aeiou]
SFX X 0 yvergansizlar-ku [aeiou]
SFX X 0 yvergandi [aeiou]
SFX X 0 yvergandimi [aeiou]
SFX X 0 yvergandi-ku [aeiou]
SFX X 0 yvergandilar [aeiou]
SFX X 0 yvergandilarmi [aeiou]
SFX X 0 yvergandilar-ku [aeiou]
SFX X 0 yvermaganman [aeiou]
SFX X 0 yvermaganmanmi [aeiou]
SFX X 0 yvermaganman-ku [aeiou]
SFX X 0 yvermaganmiz [aeiou]
SFX X 0 yvermaganmizmi [aeiou]
SFX X 0 yvermaganmiz-ku [aeiou]
SFX X 0 yvermagansan [aeiou]
SFX X 0 yvermagansanmi [aeiou]
SFX X 0 yvermagansan-ku [aeiou]
SFX X 0 yvermagansiz [aeiou]
SFX X 0 yvermagansizmi [aeiou]
SFX X 0 yvermagansiz-ku [aeiou]
SFX X 0 yvermagansanlar [aeiou]
SFX X 0 yvermagansanlarmi [aeiou]
SFX X 0 yvermagansanlar-ku [aeiou]
SFX X 0 yvermagansizlar [aeiou]
SFX X 0 yvermagansizlarmi [aeiou]
SFX X 0 yvermagansizlar-ku [aeiou]
SFX X 0 yvermagandi [aeiou]
SFX X 0 yvermagandimi [aeiou]
SFX X 0 yvermagandi-ku [aeiou]
SFX X 0 yvermagandilar [aeiou]
SFX X 0 yvermagandilarmi [aeiou]
SFX X 0 yvermagandilar-ku [aeiou]
SFX X 0 yverardim [aeiou]
SFX X 0 yverardimmi [aeiou]
SFX X 0 yverardim-ku [aeiou]
SFX X 0 yverardik [aeiou]
SFX X 0 yverardikmi [aeiou]
SFX X 0 yverardik-ku [aeiou]
SFX X 0 yverarding [aeiou]
SFX X 0 yverardingmi [aeiou]
SFX X 0 yverarding-ku [aeiou]
SFX X 0 yverardingiz [aeiou]
SFX X 0 yverardingizmi [aeiou]
SFX X 0 yverardingiz-ku [aeiou]
SFX X 0 yverardinglar [aeiou]
SFX X 0 yverardinglarmi [aeiou]
SFX X 0 yverardinglar-ku [aeiou]
SFX X 0 yverardingizlar [aeiou]
SFX X 0 yverardingizlarmi [aeiou]
SFX X 0 yverardingizlar-ku [aeiou]
SFX X 0 yverardi [aeiou]
SFX X 0 yverardimi [aeiou]
SFX X 0 yverardi-ku [aeiou]
SFX X 0 yverardilar [aeiou]
SFX X 0 yverardilarmi [aeiou]
SFX X 0 yverardilar-ku [aeiou]
SFX X 0 yvermadim [aeiou]
SFX X 0 yvermadimmi [aeiou]
SFX X 0 yvermadim-ku [aeiou]
SFX X 0 yvermadik [aeiou]
SFX X 0 yvermadikmi [aeiou]
SFX X 0 yvermadik-ku [aeiou]
SFX X 0 yvermading [aeiou]
SFX X 0 yvermadingmi [aeiou]
SFX X 0 yvermading-ku [aeiou]
SFX X 0 yvermadingiz [aeiou]
SFX X 0 yvermadingizmi [aeiou]
SFX X 0 yvermadingiz-ku [aeiou]
SFX X 0 yvermadinglar [aeiou]
SFX X 0 yvermadinglarmi [aeiou]
SFX X 0 yvermadinglar-ku [aeiou]
SFX X 0 yvermadingizlar [aeiou]
SFX X 0 yvermadingizlarmi [aeiou]
SFX X 0 yvermadingizlar-ku [aeiou]
SFX X 0 yvermadi [aeiou]
SFX X 0 yvermadimi [aeiou]
SFX X 0 yvermadi-ku [aeiou]
SFX X 0 yvermadilar [aeiou]
SFX X 0 yvermadilarmi [aeiou]
SFX X 0 yvermadilar-ku [aeiou]
SFX X 0 yvergandim [aeiou]
SFX X 0 yvergandimmi [aeiou]
SFX X 0 yvergandim-ku [aeiou]
SFX X 0 yvergandik [aeiou]
SFX X 0 yvergandikmi [aeiou]
SFX X 0 yvergandik-ku [aeiou]
SFX X 0 yverganding [aeiou]
SFX X 0 yvergandingmi [aeiou]
SFX X 0 yverganding-ku [aeiou]
SFX X 0 yvergandingiz [aeiou]
SFX X 0 yvergandingizmi [aeiou]
SFX X 0 yvergandingiz-ku [aeiou]
SFX X 0 yvergandinglar [aeiou]
SFX X 0 yvergandinglarmi [aeiou]
SFX X 0 yvergandinglar-ku [aeiou]
SFX X 0 yvergandingizlar [aeiou]
SFX X 0 yvergandingizlarmi [aeiou]
SFX X 0 yvergandingizlar-ku [aeiou]
SFX X 0 yvermagandim [aeiou]
SFX X 0 yvermagandimmi [aeiou]
SFX X 0 yvermagandim-ku [aeiou]
SFX X 0 yvermagandik [aeiou]
SFX X 0 yvermagandikmi [aeiou]
SFX X 0 yvermagandik-ku [aeiou]
SFX X 0 yvermaganding [aeiou]
SFX X 0 yvermagandingmi [aeiou]
SFX X 0 yvermaganding-ku [aeiou]
SFX X 0 yvermagandingiz [aeiou]
SFX X 0 yvermagandingizmi [aeiou]
SFX X 0 yvermagandingiz-ku [aeiou]
SFX X 0 yvermagandinglar [aeiou]
SFX X 0 yvermagandinglarmi [aeiou]
SFX X 0 yvermagandinglar-ku [aeiou]
SFX X 0 yvermagandingizlar [aeiou]
SFX X 0 yvermagandingizlarmi [aeiou]
SFX X 0 yvermagandingizlar-ku [aeiou]
SFX X 0 ami [^aeiou]
SFX X 0 adir [^aeiou]
SFX X 0 a-da [^aeiou]
SFX X 0 adir-da [^aeiou]
SFX X 0 amikan [^aeiou]
SFX X 0 a-ku [^aeiou]
SFX X 0 aim [^aeiou]
SFX X 0 aimmi [^aeiou]
SFX X 0 aimdir [^aeiou]
SFX X 0 aim-da [^aeiou]
SFX X 0 aimdir-da [^aeiou]
SFX X 0 aimmikan [^aeiou]
SFX X 0 aim-ku [^aeiou]
SFX X 0 aimiz [^aeiou]
SFX X 0 aimizmi [^aeiou]
SFX X 0 aimizdir [^aeiou]
SFX X 0 aimiz-da [^aeiou]
SFX X 0 aimizdir-da [^aeiou]
SFX X 0 aimizmikan [^aeiou]
SFX X 0 aimiz-ku [^aeiou]
SFX X 0 aing [^aeiou]
SFX X 0 aingmi [^aeiou]
SFX X 0 aingdir [^aeiou]
SFX X 0 aing-da [^aeiou]
SFX X 0 aingdir-da [^aeiou]
SFX X 0 aingmikan [^aeiou]
SFX X 0 aing-ku [^aeiou]
SFX X 0 aingiz [^aeiou]
SFX X 0 aingizmi [^aeiou]
SFX X 0 aingizdir [^aeiou]
SFX X 0 aingiz-da [^aeiou]
SFX X 0 aingizdir-da [^aeiou]
SFX X 0 aingizmikan [^aeiou]
SFX X 0 aingiz-ku [^aeiou]
SFX X 0 ai [^aeiou]
SFX X 0 aimi [^aeiou]
SFX X 0 aidir [^aeiou]
SFX X 0 ai-da [^aeiou]
SFX X 0 aidir-da [^aeiou]
SFX X 0 aimikan [^aeiou]
SFX X 0 ai-ku [^aeiou]
SFX X 0 adigan [^aeiou]
SFX X 0 adiganmi [^aeiou]
SFX X 0 adigandir [^aeiou]
SFX X 0 adigan-da [^aeiou]
SFX X 0 adigandir-da [^aeiou]
SFX X 0 adiganmikan [^aeiou]
SFX X 0 adigan-ku [^aeiou]
SFX X 0 adiganim [^aeiou]
SFX X 0 adiganimmi [^aeiou]
SFX X 0 adiganimdir [^aeiou]
SFX X 0 adiganim-da [^aeiou]
SFX X 0 adiganimdir-da [^aeiou]
SFX X 0 adiganimmikan [^aeiou]
SFX X 0 adiganim-ku [^aeiou]
SFX X 0 adiganimiz [^aeiou]
SFX X 0 adiganimizmi [^aeiou]
SFX X 0 adiganimizdir [^aeiou]
SFX X 0 adiganimiz-da [^aeiou]
SFX X 0 adiganimizdir-da [^aeiou]
SFX X 0 adiganimizmikan [^aeiou]
SFX X 0 adiganimiz-ku [^aeiou]
SFX X 0 adiganing [^aeiou]
SFX X 0 adiganingmi [^aeiou]
SFX X 0 adiganingdir [^aeiou]
SFX X 0 adiganing-da [^aeiou]
SFX X 0 adiganingdir-da [^aeiou]
SFX X 0 adiganingmikan [^aeiou]
SFX X 0 adiganing-ku [^aeiou]
SFX X 0 adiganingiz [^aeiou]
SFX X 0 adiganingizmi [^aeiou]
SFX X 0 adiganingizdir [^aeiou]
SFX X 0 adiganingiz-da [^aeiou]
SFX X 0 adiganingizdir-da [^aeiou]
SFX X 0 adiganingizmikan [^aeiou]
SFX X 0 adiganingiz-ku [^aeiou]
SFX X 0 adigani [^aeiou]
SFX X 0 adiganimi [^aeiou]
SFX X 0 adiganidir [^aeiou]
SFX X 0 adigani-da [^aeiou]
SFX X 0 adiganidir-da [^aeiou]
SFX X 0 adiganimikan [^aeiou]
SFX X 0 adigani-ku [^aeiou]
SFX X 0 adiganlar [^aeiou]
SFX X 0 adiganlarmi [^aeiou]
SFX X 0 adiganlardir [^aeiou]
SFX X 0 adiganlar-da [^aeiou]
SFX X 0 adiganlardir-da [^aeiou]
SFX X 0 adiganlarmikan [^aeiou]
SFX X 0 adiganlar-ku [^aeiou]
SFX X 0 adiganlarim [^aeiou]
SFX X 0 adiganlarimmi [^aeiou]
SFX X 0 adiganlarimdir [^aeiou]
SFX X 0 adiganlarim-da [^aeiou]
SFX X 0 adiganlarimdir-da [^aeiou]
SFX X 0 adiganlarimmikan [^aeiou]
SFX X 0 adiganlarim-ku [^aeiou]
SFX X 0 adiganlarimiz [^aeiou]
SFX X 0 adiganlarimizmi [^aeiou]
SFX X 0 adiganlarimizdir [^aeiou]
SFX X 0 adiganlarimiz-da [^aeiou]
SFX X 0 adiganlarimizdir-da [^aeiou]
SFX X 0 adiganlarimizmikan [^aeiou]
SFX X 0 adiganlarimiz-ku [^aeiou]
SFX X 0 adiganlaring [^aeiou]
SFX X 0 adiganlaringmi [^aeiou]
SFX X 0 adiganlaringdir [^aeiou]
SFX X 0 adiganlaring-da [^aeiou]
SFX X 0 adiganlaringdir-da [^aeiou]
SFX X 0 adiganlaringmikan [^aeiou]
SFX X 0 adiganlaring-ku [^aeiou]
SFX X 0 adiganlaringiz [^aeiou]
SFX X 0 adiganlaringizmi [^aeiou]
SFX X 0 adiganlaringizdir [^aeiou]
SFX X 0 adiganlaringiz-da [^aeiou]
SFX X 0 adiganlaringizdir-da [^aeiou]
SFX X 0 adiganlaringizmikan [^aeiou]
SFX X 0 adiganlaringiz-ku [^aeiou]
SFX X 0 adiganlari [^aeiou]
SFX X 0 adiganlarimi [^aeiou]
SFX X 0 adiganlaridir [^aeiou]
SFX X 0 adiganlari-da [^aeiou]
SFX X 0 adiganlaridir-da [^aeiou]
SFX X 0 adiganlarimikan [^aeiou]
SFX X 0 adiganlari-ku [^aeiou]
SFX X 0 ani [^aeiou]
SFX X 0 aning [^aeiou]
SFX X 0 aga [^aeiou]
SFX X 0 adan [^aeiou]
SFX X 0 ada [^aeiou]
SFX X 0 adiganni [^aeiou]
SFX X 0 adiganning [^aeiou]
SFX X 0 adiganga [^aeiou]
SFX X 0 adigandan [^aeiou]
SFX X 0 adiganda [^aeiou]
SFX X 0 adiganlarni [^aeiou]
SFX X 0 adiganlarning [^aeiou]
SFX X 0 adiganlarga [^aeiou]
SFX X 0 adiganlardan [^aeiou]
SFX X 0 adiganlarda [^aeiou]
SFX X 0 animi [^aeiou]
SFX X 0 anidir [^aeiou]
SFX X 0 ani-da [^aeiou]
SFX X 0 anidir-da [^aeiou]
SFX X 0 animikan [^aeiou]
SFX X 0 ani-ku [^aeiou]
SFX X 0 agami [^aeiou]
SFX X 0 agadir [^aeiou]
SFX X 0 aga-da [^aeiou]
SFX X 0 agadir-da [^aeiou]
SFX X 0 agamikan [^aeiou]
SFX X 0 aga-ku [^aeiou]
SFX X 0 adanmi [^aeiou]
SFX X 0 adandir [^aeiou]
SFX X 0 adan-da [^aeiou]
SFX X 0 adandir-da [^aeiou]
SFX X 0 adanmikan [^aeiou]
SFX X 0 adan-ku [^aeiou]
SFX X 0 adami [^aeiou]
SFX X 0 adadir [^aeiou]
SFX X 0 ada-da [^aeiou]
SFX X 0 adadir-da [^aeiou]
SFX X 0 adamikan [^aeiou]
SFX X 0 ada-ku [^aeiou]
SFX X 0 adigannimi [^aeiou]
SFX X 0 adigannidir [^aeiou]
SFX X 0 adiganni-da [^aeiou]
SFX X 0 adigannidir-da [^aeiou]
SFX X 0 adigannimikan [^aeiou]
SFX X 0 adiganni-ku [^aeiou]
SFX X 0 adigangami [^aeiou]
SFX X 0 adigangadir [^aeiou]
SFX X 0 adiganga-da [^aeiou]
SFX X 0 adigangadir-da [^aeiou]
SFX X 0 adigangamikan [^aeiou]
SFX X 0 adiganga-ku [^aeiou]
SFX X 0 adigandanmi [^aeiou]
SFX X 0 adigandandir [^aeiou]
SFX X 0 adigandan-da [^aeiou]
SFX X 0 adigandandir-da [^aeiou]
SFX X 0 adigandanmikan [^aeiou]
SFX X 0 adigandan-ku [^aeiou]
SFX X 0 adigandami [^aeiou]
SFX X 0 adigandadir [^aeiou]
SFX X 0 adiganda-da [^aeiou]
SFX X 0 adigandadir-da [^aeiou]
SFX X 0 adigandamikan [^aeiou]
SFX X 0 adiganda-ku [^aeiou]
SFX X 0 adiganlarnimi [^aeiou]
SFX X 0 adiganlarnidir [^aeiou]
SFX X 0 adiganlarni-da [^aeiou]
SFX X 0 adiganlarnidir-da [^aeiou]
SFX X 0 adiganlarnimikan [^aeiou]
SFX X 0 adiganlarni-ku [^aeiou]
SFX X 0 adiganlargami [^aeiou]
SFX X 0 adiganlargadir [^aeiou]
SFX X 0 adiganlarga-da [^aeiou]
SFX X 0 adiganlargadir-da [^aeiou]
SFX X 0 adiganlargamikan [^aeiou]
SFX X 0 adiganlarga-ku [^aeiou]
SFX X 0 adiganlardanmi [^aeiou]
SFX X 0 adiganlardandir [^aeiou]
SFX X 0 adiganlardan-da [^aeiou]
SFX X 0 adiganlardandir-da [^aeiou]
SFX X 0 adiganlardanmikan [^aeiou]
SFX X 0 adiganlardan-ku [^aeiou]
SFX X 0 adiganlardami [^aeiou]
SFX X 0 adiganlardadir [^aeiou]
SFX X 0 adiganlarda-da [^aeiou]
SFX X 0 adiganlardadir-da [^aeiou]
SFX X 0 adiganlardamikan [^aeiou]
SFX X 0 adiganlarda-ku [^aeiou]
SFX X 0 aningmi [^aeiou]
SFX X 0 aningdir [^aeiou]
SFX X 0 aning-da [^aeiou]
SFX X 0 aningdir-da [^aeiou]
SFX X 0 aningmikan [^aeiou]
SFX X 0 aning-ku [^aeiou]
SFX X 0 aimni [^aeiou]
SFX X 0 aimnimi [^aeiou]
SFX X 0 aimnidir [^aeiou]
SFX X 0 aimni-da [^aeiou]
SFX X 0 aimnidir-da [^aeiou]
SFX X 0 aimnimikan [^aeiou]
SFX X 0 aimni-ku [^aeiou]
SFX X 0 aimning [^aeiou]
SFX X 0 aimningmi [^aeiou]
SFX X 0 aimningdir [^aeiou]
SFX X 0 aimning-da [^aeiou]
SFX X 0 aimningdir-da [^aeiou]
SFX X 0 aimningmikan [^aeiou]
SFX X 0 aimning-ku [^aeiou]
SFX X 0 aimga [^aeiou]
SFX X 0 aimgami [^aeiou]
SFX X 0 aimgadir [^aeiou]
SFX X 0 aimga-da [^aeiou]
SFX X 0 aimgadir-da [^aeiou]
SFX X 0 aimgamikan [^aeiou]
SFX X 0 aimga-ku [^aeiou]
SFX X 0 aimdan [^aeiou]
SFX X 0 aimdanmi [^aeiou]
SFX X 0 aimdandir [^aeiou]
SFX X 0 aimdan-da [^aeiou]
SFX X 0 aimdandir-da [^aeiou]
SFX X 0 aimdanmikan [^aeiou]
SFX X 0 aimdan-ku [^aeiou]
SFX X 0 aimda [^aeiou]
SFX X 0 aimdami [^aeiou]
SFX X 0 aimdadir [^aeiou]
SFX X 0 aimda-da [^aeiou]
SFX X 0 aimdadir-da [^aeiou]
SFX X 0 aimdamikan [^aeiou]
SFX X 0 aimda-ku [^aeiou]
SFX X 0 aini [^aeiou]
SFX X 0 ainimi [^aeiou]
SFX X 0 ainidir [^aeiou]
SFX X 0 aini-da [^aeiou]
SFX X 0 ainidir-da [^aeiou]
SFX X 0 ainimikan [^aeiou]
SFX X 0 aini-ku [^aeiou]
SFX X 0 aining [^aeiou]
SFX X 0 ainingmi [^aeiou]
SFX X 0 ainingdir [^aeiou]
SFX X 0 aining-da [^aeiou]
SFX X 0 ainingdir-da [^aeiou]
SFX X 0 ainingmikan [^aeiou]
SFX X 0 aining-ku [^aeiou]
SFX X 0 aiga [^aeiou]
SFX X 0 aigami [^aeiou]
SFX X 0 aigadir [^aeiou]
SFX X 0 aiga-da [^aeiou]
SFX X 0 aigadir-da [^aeiou]
SFX X 0 aigamikan [^aeiou]
SFX X 0 aiga-ku [^aeiou]
SFX X 0 aidan [^aeiou]
SFX X 0 aidanmi [^aeiou]
SFX X 0 aidandir [^aeiou]
SFX X 0 aidan-da [^aeiou]
SFX X 0 aidandir-da [^aeiou]
SFX X 0 aidanmikan [^aeiou]
SFX X 0 aidan-ku [^aeiou]
SFX X 0 aida [^aeiou]
SFX X 0 aidami [^aeiou]
SFX X 0 aidadir [^aeiou]
SFX X 0 aida-da [^aeiou]
SFX X 0 aidadir-da [^aeiou]
SFX X 0 aidamikan [^aeiou]
SFX X 0 aida-ku [^aeiou]
SFX X 0 aimizni [^aeiou]
SFX X 0 aimiznimi [^aeiou]
SFX X 0 aimiznidir [^aeiou]
SFX X 0 aimizni-da [^aeiou]
SFX X 0 aimiznidir-da [^aeiou]
SFX X 0 aimiznimikan [^aeiou]
SFX X 0 aimizni-ku [^aeiou]
SFX X 0 aimizning [^aeiou]
SFX X 0 aimizningmi [^aeiou]
SFX X 0 aimizningdir [^aeiou]
SFX X 0 aimizning-da [^aeiou]
SFX X 0 aimizningdir-da [^aeiou]
SFX X 0 aimizningmikan [^aeiou]
SFX X 0 aimizning-ku [^aeiou]
SFX X 0 aimizga [^aeiou]
SFX X 0 aimizgami [^aeiou]
SFX X 0 aimizgadir [^aeiou]
SFX X 0 aimizga-da [^aeiou]
SFX X 0 aimizgadir-da [^aeiou]
SFX X 0 aimizgamikan [^aeiou]
SFX X 0 aimizga-ku [^aeiou]
SFX X 0 aimizdan [^aeiou]
SFX X 0 aimizdanmi [^aeiou]
SFX X 0 aimizdandir [^aeiou]
SFX X 0 aimizdan-da [^aeiou]
SFX X 0 aimizdandir-da [^aeiou]
SFX X 0 aimizdanmikan [^aeiou]
SFX X 0 aimizdan-ku [^aeiou]
SFX X 0 aimizda [^aeiou]
SFX X 0 aimizdami [^aeiou]
SFX X 0 aimizdadir [^aeiou]
SFX X 0 aimizda-da [^aeiou]
SFX X 0 aimizdadir-da [^aeiou]
SFX X 0 aimizdamikan [^aeiou]
SFX X 0 aimizda-ku [^aeiou]
SFX X 0 aingizni [^aeiou]
SFX X 0 aingiznimi [^aeiou]
SFX X 0 aingiznidir [^aeiou]
SFX X 0 aingizni-da [^aeiou]
SFX X 0 aingiznidir-da [^aeiou]
SFX X 0 aingiznimikan [^aeiou]
SFX X 0 aingizni-ku [^aeiou]
SFX X 0 aingizning [^aeiou]
SFX X 0 aingizningmi [^aeiou]
SFX X 0 aingizningdir [^aeiou]
SFX X 0 aingizning-da [^aeiou]
SFX X 0 aingizningdir-da [^aeiou]
SFX X 0 aingizningmikan [^aeiou]
SFX X 0 aingizning-ku [^aeiou]
SFX X 0 aingizga [^aeiou]
SFX X 0 aingizgami [^aeiou]
SFX X 0 aingizgadir [^aeiou]
SFX X 0 aingizga-da [^aeiou]
SFX X 0 aingizgadir-da [^aeiou]
SFX X 0 aingizgamikan [^aeiou]
SFX X 0 aingizga-ku [^aeiou]
SFX X 0 aingizdan [^aeiou]
SFX X 0 aingizdanmi [^aeiou]
SFX X 0 aingizdandir [^aeiou]
SFX X 0 aingizdan-da [^aeiou]
SFX X 0 aingizdandir-da [^aeiou]
SFX X 0 aingizdanmikan [^aeiou]
SFX X 0 aingizdan-ku [^aeiou]
SFX X 0 aingizda [^aeiou]
SFX X 0 aingizdami [^aeiou]
SFX X 0 aingizdadir [^aeiou]
SFX X 0 aingizda-da [^aeiou]
SFX X 0 aingizdadir-da [^aeiou]
SFX X 0 aingizdamikan [^aeiou]
SFX X 0 aingizda-ku [^aeiou]
SFX X 0 adiganningmi [^aeiou]
SFX X 0 adiganningdir [^aeiou]
SFX X 0 adiganning-da [^aeiou]
SFX X 0 adiganningdir-da [^aeiou]
SFX X 0 adiganningmikan [^aeiou]
SFX X 0 adiganning-ku [^aeiou]
SFX X 0 adiganimni [^aeiou]
SFX X 0 adiganimnimi [^aeiou]
SFX X 0 adiganimnidir [^aeiou]
SFX X 0 adiganimni-da [^aeiou]
SFX X 0 adiganimnidir-da [^aeiou]
SFX X 0 adiganimnimikan [^aeiou]
SFX X 0 adiganimni-ku [^aeiou]
SFX X 0 adiganimning [^aeiou]
SFX X 0 adiganimningmi [^aeiou]
SFX X 0 adiganimningdir [^aeiou]
SFX X 0 adiganimning-da [^aeiou]
SFX X 0 adiganimningdir-da [^aeiou]
SFX X 0 adiganimningmikan [^aeiou]
SFX X 0 adiganimning-ku [^aeiou]
SFX X 0 adiganimga [^aeiou]
SFX X 0 adiganimgami [^aeiou]
SFX X 0 adiganimgadir [^aeiou]
SFX X 0 adiganimga-da [^aeiou]
SFX X 0 adiganimgadir-da [^aeiou]
SFX X 0 adiganimgamikan [^aeiou]
SFX X 0 adiganimga-ku [^aeiou]
SFX X 0 adiganimdan [^aeiou]
SFX X 0 adiganimdanmi [^aeiou]
SFX X 0 adiganimdandir [^aeiou]
SFX X 0 adiganimdan-da [^aeiou]
SFX X 0 adiganimdandir-da [^aeiou]
SFX X 0 adiganimdanmikan [^aeiou]
SFX X 0 adiganimdan-ku [^aeiou]
SFX X 0 adiganimda [^aeiou]
SFX X 0 adiganimdami [^aeiou]
SFX X 0 adiganimdadir [^aeiou]
SFX X 0 adiganimda-da [^aeiou]
SFX X 0 adiganimdadir-da [^aeiou]
SFX X 0 adiganimdamikan [^aeiou]
SFX X 0 adiganimda-ku [^aeiou]
SFX X 0 adiganini [^aeiou]
SFX X 0 adiganinimi [^aeiou]
SFX X 0 adiganinidir [^aeiou]
SFX X 0 adiganini-da [^aeiou]
SFX X 0 adiganinidir-da [^aeiou]
SFX X 0 adiganinimikan [^aeiou]
SFX X 0 adiganini-ku [^aeiou]
SFX X 0 adiganining [^aeiou]
SFX X 0 adiganiningmi [^aeiou]
SFX X 0 adiganiningdir [^aeiou]
SFX X 0 adiganining-da [^aeiou]
SFX X 0 adiganiningdir-da [^aeiou]
SFX X 0 adiganiningmikan [^aeiou]
SFX X 0 adiganining-ku [^aeiou]
SFX X 0 adiganiga [^aeiou]
SFX X 0 adiganigami [^aeiou]
SFX X 0 adiganigadir [^aeiou]
SFX X 0 adiganiga-da [^aeiou]
SFX X 0 adiganigadir-da [^aeiou]
SFX X 0 adiganigamikan [^aeiou]
SFX X 0 adiganiga-ku [^aeiou]
SFX X 0 adiganidan [^aeiou]
SFX X 0 adiganidanmi [^aeiou]
SFX X 0 adiganidandir [^aeiou]
SFX X 0 adiganidan-da [^aeiou]
SFX X 0 adiganidandir-da [^aeiou]
SFX X 0 adiganidanmikan [^aeiou]
SFX X 0 adiganidan-ku [^aeiou]
SFX X 0 adiganida [^aeiou]
SFX X 0 adiganidami [^aeiou]
SFX X 0 adiganidadir [^aeiou]
SFX X 0 adiganida-da [^aeiou]
SFX X 0 adiganidadir-da [^aeiou]
SFX X 0 adiganidamikan [^aeiou]
SFX X 0 adiganida-ku [^aeiou]
SFX X 0 adiganimizni [^aeiou]
SFX X 0 adiganimiznimi [^aeiou]
SFX X 0 adiganimiznidir [^aeiou]
SFX X 0 adiganimizni-da [^aeiou]
SFX X 0 adiganimiznidir-da [^aeiou]
SFX X 0 adiganimiznimikan [^aeiou]
SFX X 0 adiganimizni-ku [^aeiou]
SFX X 0 adiganimizning [^aeiou]
SFX X 0 adiganimizningmi [^aeiou]
SFX X 0 adiganimizningdir [^aeiou]
SFX X 0 adiganimizning-da [^aeiou]
SFX X 0 adiganimizningdir-da [^aeiou]
SFX X 0 adiganimizningmikan [^aeiou]
SFX X 0 adiganimizning-ku [^aeiou]
SFX X 0 adiganimizga [^aeiou]
SFX X 0 adiganimizgami [^aeiou]
SFX X 0 adiganimizgadir [^aeiou]
SFX X 0 adiganimizga-da [^aeiou]
SFX X 0 adiganimizgadir-da [^aeiou]
SFX X 0 adiganimizgamikan [^aeiou]
SFX X 0 adiganimizga-ku [^aeiou]
SFX X 0 adiganimizdan [^aeiou]
SFX X 0 adiganimizdanmi [^aeiou]
SFX X 0 adiganimizdandir [^aeiou]
SFX X 0 adiganimizdan-da [^aeiou]
SFX X 0 adiganimizdandir-da [^aeiou]
SFX X 0 adiganimizdanmikan [^aeiou]
SFX X 0 adiganimizdan-ku [^aeiou]
SFX X 0 adiganimizda [^aeiou]
SFX X 0 adiganimizdami [^aeiou]
SFX X 0 adiganimizdadir [^aeiou]
SFX X 0 adiganimizda-da [^aeiou]
SFX X 0 adiganimizdadir-da [^aeiou]
SFX X 0 adiganimizdamikan [^aeiou]
SFX X 0 adiganimizda-ku [^aeiou]
SFX X 0 adiganingizni [^aeiou]
SFX X 0 adiganingiznimi [^aeiou]
SFX X 0 adiganingiznidir [^aeiou]
SFX X 0 adiganingizni-da [^aeiou]
SFX X 0 adiganingiznidir-da [^aeiou]
SFX X 0 adiganingiznimikan [^aeiou]
SFX X 0 adiganingizni-ku [^aeiou]
SFX X 0 adiganingizning [^aeiou]
SFX X 0 adiganingizningmi [^aeiou]
SFX X 0 adiganingizningdir [^aeiou]
SFX X 0 adiganingizning-da [^aeiou]
SFX X 0 adiganingizningdir-da [^aeiou]
SFX X 0 adiganingizningmikan [^aeiou]
SFX X 0 adiganingizning-ku [^aeiou]
SFX X 0 adiganingizga [^aeiou]
SFX X 0 adiganingizgami [^aeiou]
SFX X 0 adiganingizgadir [^aeiou]
SFX X 0 adiganingizga-da [^aeiou]
SFX X 0 adiganingizgadir-da [^aeiou]
SFX X 0 adiganingizgamikan [^aeiou]
SFX X 0 adiganingizga-ku [^aeiou]
SFX X 0 adiganingizdan [^aeiou]
SFX X 0 adiganingizdanmi [^aeiou]
SFX X 0 adiganingizdandir [^aeiou]
SFX X 0 adiganingizdan-da [^aeiou]
SFX X 0 adiganingizdandir-da [^aeiou]
SFX X 0 adiganingizdanmikan [^aeiou]
SFX X 0 adiganingizdan-ku [^aeiou]
SFX X 0 adiganingizda [^aeiou]
SFX X 0 adiganingizdami [^aeiou]
SFX X 0 adiganingizdadir [^aeiou]
SFX X 0 adiganingizda-da [^aeiou]
SFX X 0 adiganingizdadir-da [^aeiou]
SFX X 0 adiganingizdamikan [^aeiou]
SFX X 0 adiganingizda-ku [^aeiou]
SFX X 0 adiganlarningmi [^aeiou]
SFX X 0 adiganlarningdir [^aeiou]
SFX X 0 adiganlarning-da [^aeiou]
SFX X 0 adiganlarningdir-da [^aeiou]
SFX X 0 adiganlarningmikan [^aeiou]
SFX X 0 adiganlarning-ku [^aeiou]
SFX X 0 adiganlarimni [^aeiou]
SFX X 0 adiganlarimnimi [^aeiou]
SFX X 0 adiganlarimnidir [^aeiou]
SFX X 0 adiganlarimni-da [^aeiou]
SFX X 0 adiganlarimnidir-da [^aeiou]
SFX X 0 adiganlarimnimikan [^aeiou]
SFX X 0 adiganlarimni-ku [^aeiou]
SFX X 0 adiganlarimning [^aeiou]
SFX X 0 adiganlarimningmi [^aeiou]
SFX X 0 adiganlarimningdir [^aeiou]
SFX X 0 adiganlarimning-da [^aeiou]
SFX X 0 adiganlarimningdir-da [^aeiou]
SFX X 0 adiganlarimningmikan [^aeiou]
SFX X 0 adiganlarimning-ku [^aeiou]
SFX X 0 adiganlarimga [^aeiou]
SFX X 0 adiganlarimgami [^aeiou]
SFX X 0 adiganlarimgadir [^aeiou]
SFX X 0 adiganlarimga-da [^aeiou]
SFX X 0 adiganlarimgadir-da [^aeiou]
SFX X 0 adiganlarimgamikan [^aeiou]
SFX X 0 adiganlarimga-ku [^aeiou]
SFX X 0 adiganlarimdan [^aeiou]
SFX X 0 adiganlarimdanmi [^aeiou]
SFX X 0 adiganlarimdandir [^aeiou]
SFX X 0 adiganlarimdan-da [^aeiou]
SFX X 0 adiganlarimdandir-da [^aeiou]
SFX X 0 adiganlarimdanmikan [^aeiou]
SFX X 0 adiganlarimdan-ku [^aeiou]
SFX X 0 adiganlarimda [^aeiou]
SFX X 0 adiganlarimdami [^aeiou]
SFX X 0 adiganlarimdadir [^aeiou]
SFX X 0 adiganlarimda-da [^aeiou]
SFX X 0 adiganlarimdadir-da [^aeiou]
SFX X 0 adiganlarimdamikan [^aeiou]
SFX X 0 adiganlarimda-ku [^aeiou]
SFX X 0 adiganlarini [^aeiou]
SFX X 0 adiganlarinimi [^aeiou]
SFX X 0 adiganlarinidir [^aeiou]
SFX X 0 adiganlarini-da [^aeiou]
SFX X 0 adiganlarinidir-da [^aeiou]
SFX X 0 adiganlarinimikan [^aeiou]
SFX X 0 adiganlarini-ku [^aeiou]
SFX X 0 adiganlarining [^aeiou]
SFX X 0 adiganlariningmi [^aeiou]
SFX X 0 adiganlariningdir [^aeiou]
SFX X 0 adiganlarining-da [^aeiou]
SFX X 0 adiganlariningdir-da [^aeiou]
SFX X 0 adiganlariningmikan [^aeiou]
SFX X 0 adiganlarining-ku [^aeiou]
SFX X 0 adiganlariga [^aeiou]
SFX X 0 adiganlarigami [^aeiou]
SFX X 0 adiganlarigadir [^aeiou]
SFX X 0 adiganlariga-da [^aeiou]
SFX X 0 adiganlarigadir-da [^aeiou]
SFX X 0 adiganlarigamikan [^aeiou]
SFX X 0 adiganlariga-ku [^aeiou]
SFX X 0 adiganlaridan [^aeiou]
SFX X 0 adiganlaridanmi [^aeiou]
SFX X 0 adiganlaridandir [^aeiou]
SFX X 0 adiganlaridan-da [^aeiou]
SFX X 0 adiganlaridandir-da [^aeiou]
SFX X 0 adiganlaridanmikan [^aeiou]
SFX X 0 adiganlaridan-ku [^aeiou]
SFX X 0 adiganlarida [^aeiou]
SFX X 0 adiganlaridami [^aeiou]
SFX X 0 adiganlaridadir [^aeiou]
SFX X 0 adiganlarida-da [^aeiou]
SFX X 0 adiganlaridadir-da [^aeiou]
SFX X 0 adiganlaridamikan [^aeiou]
SFX X 0 adiganlarida-ku [^aeiou]
SFX X 0 adiganlarimizni [^aeiou]
SFX X 0 adiganlarimiznimi [^aeiou]
SFX X 0 adiganlarimiznidir [^aeiou]
SFX X 0 adiganlarimizni-da [^aeiou]
SFX X 0 adiganlarimiznidir-da [^aeiou]
SFX X 0 adiganlarimiznimikan [^aeiou]
SFX X 0 adiganlarimizni-ku [^aeiou]
SFX X 0 adiganlarimizning [^aeiou]
SFX X 0 adiganlarimizningmi [^aeiou]
SFX X 0 adiganlarimizningdir [^aeiou]
SFX X 0 adiganlarimizning-da [^aeiou]
SFX X 0 adiganlarimizningdir-da [^aeiou]
SFX X 0 adiganlarimizningmikan [^aeiou]
SFX X 0 adiganlarimizning-ku [^aeiou]
SFX X 0 adiganlarimizga [^aeiou]
SFX X 0 adiganlarimizgami [^aeiou]
SFX X 0 adiganlarimizgadir [^aeiou]
SFX X 0 adiganlarimizga-da [^aeiou]
SFX X 0 adiganlarimizgadir-da [^aeiou]
SFX X 0 adiganlarimizgamikan [^aeiou]
SFX X 0 adiganlarimizga-ku [^aeiou]
SFX X 0 adiganlarimizdan [^aeiou]
SFX X 0 adiganlarimizdanmi [^aeiou]
SFX X 0 adiganlarimizdandir [^aeiou]
SFX X 0 adiganlarimizdan-da [^aeiou]
SFX X 0 adiganlarimizdandir-da [^aeiou]
SFX X 0 adiganlarimizdanmikan [^aeiou]
SFX X 0 adiganlarimizdan-ku [^aeiou]
SFX X 0 adiganlarimizda [^aeiou]
SFX X 0 adiganlarimizdami [^aeiou]
SFX X 0 adiganlarimizdadir [^aeiou]
SFX X 0 adiganlarimizda-da [^aeiou]
SFX X 0 adiganlarimizdadir-da [^aeiou]
SFX X 0 adiganlarimizdamikan [^aeiou]
SFX X 0 adiganlarimizda-ku [^aeiou]
SFX X 0 adiganlaringizni [^aeiou]
SFX X 0 adiganlaringiznimi [^aeiou]
SFX X 0 adiganlaringiznidir [^aeiou]
SFX X 0 adiganlaringizni-da [^aeiou]
SFX X 0 adiganlaringiznidir-da [^aeiou]
SFX X 0 adiganlaringiznimikan [^aeiou]
SFX X 0 adiganlaringizni-ku [^aeiou]
SFX X 0 adiganlaringizning [^aeiou]
SFX X 0 adiganlaringizningmi [^aeiou]
SFX X 0 adiganlaringizningdir [^aeiou]
SFX X 0 adiganlaringizning-da [^aeiou]
SFX X 0 adiganlaringizningdir-da [^aeiou]
SFX X 0 adiganlaringizningmikan [^aeiou]
SFX X 0 adiganlaringizning-ku [^aeiou]
SFX X 0 adiganlaringizga [^aeiou]
SFX X 0 adiganlaringizgami [^aeiou]
SFX X 0 adiganlaringizgadir [^aeiou]
SFX X 0 adiganlaringizga-da [^aeiou]
SFX X 0 adiganlaringizgadir-da [^aeiou]
SFX X 0 adiganlaringizgamikan [^aeiou]
SFX X 0 adiganlaringizga-ku [^aeiou]
SFX X 0 adiganlaringizdan [^aeiou]
SFX X 0 adiganlaringizdanmi [^aeiou]
SFX X 0 adiganlaringizdandir [^aeiou]
SFX X 0 adiganlaringizdan-da [^aeiou]
SFX X 0 adiganlaringizdandir-da [^aeiou]
SFX X 0 adiganlaringizdanmikan [^aeiou]
SFX X 0 adiganlaringizdan-ku [^aeiou]
SFX X 0 adiganlaringizda [^aeiou]
SFX X 0 adiganlaringizdami [^aeiou]
SFX X 0 adiganlaringizdadir [^aeiou]
SFX X 0 adiganlaringizda-da [^aeiou]
SFX X 0 adiganlaringizdadir-da [^aeiou]
SFX X 0 adiganlaringizdamikan [^aeiou]
SFX X 0 adiganlaringizda-ku [^aeiou]
SFX X 0 aingni [^aeiou]
SFX X 0 aingnimi [^aeiou]
SFX X 0 aingnidir [^aeiou]
SFX X 0 aingni-da [^aeiou]
SFX X 0 aingnidir-da [^aeiou]
SFX X 0 aingnimikan [^aeiou]
SFX X 0 aingni-ku [^aeiou]
SFX X 0 aingga [^aeiou]
SFX X 0 ainggami [^aeiou]
SFX X 0 ainggadir [^aeiou]
SFX X 0 aingga-da [^aeiou]
SFX X 0 ainggadir-da [^aeiou]
SFX X 0 ainggamikan [^aeiou]
SFX X 0 aingga-ku [^aeiou]
SFX X 0 aingdan [^aeiou]
SFX X 0 aingdanmi [^aeiou]
SFX X 0 aingdandir [^aeiou]
SFX X 0 aingdan-da [^aeiou]
SFX X 0 aingdandir-da [^aeiou]
SFX X 0 aingdanmikan [^aeiou]
SFX X 0 aingdan-ku [^aeiou]
SFX X 0 aingda [^aeiou]
SFX X 0 aingdami [^aeiou]
SFX X 0 aingdadir [^aeiou]
SFX X 0 aingda-da [^aeiou]
SFX X 0 aingdadir-da [^aeiou]
SFX X 0 aingdamikan [^aeiou]
SFX X 0 aingda-ku [^aeiou]
SFX X 0 adiganingni [^aeiou]
SFX X 0 adiganingnimi [^aeiou]
SFX X 0 adiganingnidir [^aeiou]
SFX X 0 adiganingni-da [^aeiou]
SFX X 0 adiganingnidir-da [^aeiou]
SFX X 0 adiganingnimikan [^aeiou]
SFX X 0 adiganingni-ku [^aeiou]
SFX X 0 adiganingga [^aeiou]
SFX X 0 adiganinggami [^aeiou]
SFX X 0 adiganinggadir [^aeiou]
SFX X 0 adiganingga-da [^aeiou]
SFX X 0 adiganinggadir-da [^aeiou]
SFX X 0 adiganinggamikan [^aeiou]
SFX X 0 adiganingga-ku [^aeiou]
SFX X 0 adiganingdan [^aeiou]
SFX X 0 adiganingdanmi [^aeiou]
SFX X 0 adiganingdandir [^aeiou]
SFX X 0 adiganingdan-da [^aeiou]
SFX X 0 adiganingdandir-da [^aeiou]
SFX X 0 adiganingdanmikan [^aeiou]
SFX X 0 adiganingdan-ku [^aeiou]
SFX X 0 adiganingda [^aeiou]
SFX X 0 adiganingdami [^aeiou]
SFX X 0 adiganingdadir [^aeiou]
SFX X 0 adiganingda-da [^aeiou]
SFX X 0 adiganingdadir-da [^aeiou]
SFX X 0 adiganingdamikan [^aeiou]
SFX X 0 adiganingda-ku [^aeiou]
SFX X 0 adiganlaringni [^aeiou]
SFX X 0 adiganlaringnimi [^aeiou]
SFX X 0 adiganlaringnidir [^aeiou]
SFX X 0 adiganlaringni-da [^aeiou]
SFX X 0 adiganlaringnidir-da [^aeiou]
SFX X 0 adiganlaringnimikan [^aeiou]
SFX X 0 adiganlaringni-ku [^aeiou]
SFX X 0 adiganlaringga [^aeiou]
SFX X 0 adiganlaringgami [^aeiou]
SFX X 0 adiganlaringgadir [^aeiou]
SFX X 0 adiganlaringga-da [^aeiou]
SFX X 0 adiganlaringgadir-da [^aeiou]
SFX X 0 adiganlaringgamikan [^aeiou]
SFX X 0 adiganlaringga-ku [^aeiou]
SFX X 0 adiganlaringdan [^aeiou]
SFX X 0 adiganlaringdanmi [^aeiou]
SFX X 0 adiganlaringdandir [^aeiou]
SFX X 0 adiganlaringdan-da [^aeiou]
SFX X 0 adiganlaringdandir-da [^aeiou]
SFX X 0 adiganlaringdanmikan [^aeiou]
SFX X 0 adiganlaringdan-ku [^aeiou]
SFX X 0 adiganlaringda [^aeiou]
SFX X 0 adiganlaringdami [^aeiou]
SFX X 0 adiganlaringdadir [^aeiou]
SFX X 0 adiganlaringda-da [^aeiou]
SFX X 0 adiganlaringdadir-da [^aeiou]
SFX X 0 adiganlaringdamikan [^aeiou]
SFX X 0 adiganlaringda-ku [^aeiou]
SFX X 0 adimi [^aeiou]
SFX X 0 achi [^aeiou]
SFX X 0 maydimi [^aeiou]
SFX X 0 asan [^aeiou]
SFX X 0 asanmi [^aeiou]
SFX X 0 asanlar [^aeiou]
SFX X 0 asanlarmi [^aeiou]
SFX X 0 averamanmi [^aeiou]
SFX X 0 averaman-ku [^aeiou]
SFX X 0 averamizmi [^aeiou]
SFX X 0 averamiz-ku [^aeiou]
SFX X 0 averasanmi [^aeiou]
SFX X 0 averasan-ku [^aeiou]
SFX X 0 averasizmi [^aeiou]
SFX X 0 averasiz-ku [^aeiou]
SFX X 0 averasanlar [^aeiou]
SFX X 0 averasanlarmi [^aeiou]
SFX X 0 averasanlar-ku [^aeiou]
SFX X 0 averasizlarmi [^aeiou]
SFX X 0 averasizlar-ku [^aeiou]
SFX X 0 averadimi [^aeiou]
SFX X 0 averadi-ku [^aeiou]
SFX X 0 averadilarmi [^aeiou]
SFX X 0 averadilar-ku [^aeiou]
SFX X 0 avermayman [^aeiou]
SFX X 0 avermaymanmi [^aeiou]
SFX X 0 avermayman-ku [^aeiou]
SFX X 0 avermaymiz [^aeiou]
SFX X 0 avermaymizmi [^aeiou]
SFX X 0 avermaymiz-ku [^aeiou]
SFX X 0 avermaysan [^aeiou]
SFX X 0 avermaysanmi [^aeiou]
SFX X 0 avermaysan-ku [^aeiou]
SFX X 0 avermaysiz [^aeiou]
SFX X 0 avermaysizmi [^aeiou]
SFX X 0 avermaysiz-ku [^aeiou]
SFX X 0 avermaysanlar [^aeiou]
SFX X 0 avermaysanlarmi [^aeiou]
SFX X 0 avermaysanlar-ku [^aeiou]
SFX X 0 avermaysizlar [^aeiou]
SFX X 0 avermaysizlarmi [^aeiou]
SFX X 0 avermaysizlar-ku [^aeiou]
SFX X 0 avermaydi [^aeiou]
SFX X 0 avermaydimi [^aeiou]
SFX X 0 avermaydi-ku [^aeiou]
SFX X 0 avermaydilar [^aeiou]
SFX X 0 avermaydilarmi [^aeiou]
SFX X 0 avermaydilar-ku [^aeiou]
SFX X 0 averganman [^aeiou]
SFX X 0 averganmanmi [^aeiou]
SFX X 0 averganman-ku [^aeiou]
SFX X 0 averganmiz [^aeiou]
SFX X 0 averganmizmi [^aeiou]
SFX X 0 averganmiz-ku [^aeiou]
SFX X 0 avergansan [^aeiou]
SFX X 0 avergansanmi [^aeiou]
SFX X 0 avergansan-ku [^aeiou]
SFX X 0 avergansiz [^aeiou]
SFX X 0 avergansizmi [^aeiou]
SFX X 0 avergansiz-ku [^aeiou]
SFX X 0 avergansanlar [^aeiou]
SFX X 0 avergansanlarmi [^aeiou]
SFX X 0 avergansanlar-ku [^aeiou]
SFX X 0 avergansizlar [^aeiou]
SFX X 0 avergansizlarmi [^aeiou]
SFX X 0 avergansizlar-ku [^aeiou]
SFX X 0 avergandi [^aeiou]
SFX X 0 avergandimi [^aeiou]
SFX X 0 avergandi-ku [^aeiou]
SFX X 0 avergandilar [^aeiou]
SFX X 0 avergandilarmi [^aeiou]
SFX X 0 avergandilar-ku [^aeiou]
SFX X 0 avermaganman [^aeiou]
SFX X 0 avermaganmanmi [^aeiou]
SFX X 0 avermaganman-ku [^aeiou]
SFX X 0 avermaganmiz [^aeiou]
SFX X 0 avermaganmizmi [^aeiou]
SFX X 0 avermaganmiz-ku [^aeiou]
SFX X 0 avermagansan [^aeiou]
SFX X 0 avermagansanmi [^aeiou]
SFX X 0 avermagansan-ku [^aeiou]
SFX X 0 avermagansiz [^aeiou]
SFX X 0 avermagansizmi [^aeiou]
SFX X 0 avermagansiz-ku [^aeiou]
SFX X 0 avermagansanlar [^aeiou]
SFX X 0 avermagansanlarmi [^aeiou]
SFX X 0 avermagansanlar-ku [^aeiou]
SFX X 0 avermagansizlar [^aeiou]
SFX X 0 avermagansizlarmi [^aeiou]
SFX X 0 avermagansizlar-ku [^aeiou]
SFX X 0 avermagandi [^aeiou]
SFX X 0 avermagandimi [^aeiou]
SFX X 0 avermagandi-ku [^aeiou]
SFX X 0 avermagandilar [^aeiou]
SFX X 0 avermagandilarmi [^aeiou]
SFX X 0 avermagandilar-ku [^aeiou]
SFX X 0 avermaylar [^aeiou]
SFX X 0 avermaylarmi [^aeiou]
SFX X 0 avermaylar-ku [^aeiou]
SFX X 0 averganlar [^aeiou]
SFX X 0 averganlarmi [^aeiou]
SFX X 0 averganlar-ku [^aeiou]
SFX X 0 avermaganlar [^aeiou]
SFX X 0 avermaganlarmi [^aeiou]
SFX X 0 avermaganlar-ku [^aeiou]
SFX X 0 averardim [^aeiou]
SFX X 0 averardimmi [^aeiou]
SFX X 0 averardim-ku [^aeiou]
SFX X 0 averardik [^aeiou]
SFX X 0 averardikmi [^aeiou]
SFX X 0 averardik-ku [^aeiou]
SFX X 0 averarding [^aeiou]
SFX X 0 averardingmi [^aeiou]
SFX X 0 averarding-ku [^aeiou]
SFX X 0 averardingiz [^aeiou]
SFX X 0 averardingizmi [^aeiou]
SFX X 0 averardingiz-ku [^aeiou]
SFX X 0 averardinglar [^aeiou]
SFX X 0 averardinglarmi [^aeiou]
SFX X 0 averardinglar-ku [^aeiou]
SFX X 0 averardingizlar [^aeiou]
SFX X 0 averardingizlarmi [^aeiou]
SFX X 0 averardingizlar-ku [^aeiou]
SFX X 0 averardi [^aeiou]
SFX X 0 averardimi [^aeiou]
SFX X 0 averardi-ku [^aeiou]
SFX X 0 averardilar [^aeiou]
SFX X 0 averardilarmi [^aeiou]
SFX X 0 averardilar-ku [^aeiou]
SFX X 0 avermadim [^aeiou]
SFX X 0 avermadimmi [^aeiou]
SFX X 0 avermadim-ku [^aeiou]
SFX X 0 avermadik [^aeiou]
SFX X 0 avermadikmi [^aeiou]
SFX X 0 avermadik-ku [^aeiou]
SFX X 0 avermading [^aeiou]
SFX X 0 avermadingmi [^aeiou]
SFX X 0 avermading-ku [^aeiou]
SFX X 0 avermadingiz [^aeiou]
SFX X 0 avermadingizmi [^aeiou]
SFX X 0 avermadingiz-ku [^aeiou]
SFX X 0 avermadinglar [^aeiou]
SFX X 0 avermadinglarmi [^aeiou]
SFX X 0 avermadinglar-ku [^aeiou]
SFX X 0 avermadingizlar [^aeiou]
SFX X 0 avermadingizlarmi [^aeiou]
SFX X 0 avermadingizlar-ku [^aeiou]
SFX X 0 avermadi [^aeiou]
SFX X 0 avermadimi [^aeiou]
SFX X 0 avermadi-ku [^aeiou]
SFX X 0 avermadilar [^aeiou]
SFX X 0 avermadilarmi [^aeiou]
SFX X 0 avermadilar-ku [^aeiou]
SFX X 0 avergandim [^aeiou]
SFX X 0 avergandimmi [^aeiou]
SFX X 0 avergandim-ku [^aeiou]
SFX X 0 avergandik [^aeiou]
SFX X 0 avergandikmi [^aeiou]
SFX X 0 avergandik-ku [^aeiou]
SFX X 0 averganding [^aeiou]
SFX X 0 avergandingmi [^aeiou]
SFX X 0 averganding-ku [^aeiou]
SFX X 0 avergandingiz [^aeiou]
SFX X 0 avergandingizmi [^aeiou]
SFX X 0 avergandingiz-ku [^aeiou]
SFX X 0 avergandinglar [^aeiou]
SFX X 0 avergandinglarmi [^aeiou]
SFX X 0 avergandinglar-ku [^aeiou]
SFX X 0 avergandingizlar [^aeiou]
SFX X 0 avergandingizlarmi [^aeiou]
SFX X 0 avergandingizlar-ku [^aeiou]
SFX X 0 avermagandim [^aeiou]
SFX X 0 avermagandimmi [^aeiou]
SFX X 0 avermagandim-ku [^aeiou]
SFX X 0 avermagandik [^aeiou]
SFX X 0 avermagandikmi [^aeiou]
SFX X 0 avermagandik-ku [^aeiou]
SFX X 0 avermaganding [^aeiou]
SFX X 0 avermagandingmi [^aeiou]
SFX X 0 avermaganding-ku [^aeiou]
SFX X 0 avermagandingiz [^aeiou]
SFX X 0 avermagandingizmi [^aeiou]
SFX X 0 avermagandingiz-ku [^aeiou]
SFX X 0 avermagandinglar [^aeiou]
SFX X 0 avermagandinglarmi [^aeiou]
SFX X 0 avermagandinglar-ku [^aeiou]
SFX X 0 avermagandingizlar [^aeiou]
SFX X 0 avermagandingizlarmi [^aeiou]
SFX X 0 avermagandingizlar-ku [^aeiou]
SFX X 0 dim/a .
SFX X 0 dik/a .
SFX X 0 ding/a .
SFX X 0 dingiz/a .
SFX X 0 dinglar/a .
SFX X 0 dingizlar/a .
SFX X 0 di/a .
SFX X 0 dilar/a .
SFX X 0 ma/a .
SFX X 0 madim/a .
SFX X 0 madik/a .
SFX X 0 mading/a .
SFX X 0 madingiz/a .
SFX X 0 madinglar/a .
SFX X 0 madingizlar/a .
SFX X 0 madi/a .
SFX X 0 madilar/a .
SFX X 0 ib/bd [^aeiou]
SFX X 0 b/bd [aeiou]
SFX X 0 map/cd .
SFX X 0 may/bd .
SFX X 0 ibgina [^aeiou]
SFX X 0 maygina [^aeiou]
SFX X 0 masdangina [^aeiou]
SFX X 0 bgina [aeiou]
SFX X 0 maygina [aeiou]
SFX X 0 masdangina [aeiou]
SFX X k kkan/e k
SFX X k kmagan/e k
SFX X k kkanmanmi k
SFX X k kkanmanmiki k
SFX X k kkanmizmi k
SFX X k kkanmizmiki k
SFX X k kmaganmanmi k
SFX X k kmaganmanmiki k
SFX X k kmaganmizmi k
SFX X k kmaganmizmiki k
SFX X k kkanmi/f k
SFX X k kmaganmi/f k
SFX X k kkandir/g k
SFX X k kmagandir/g k
SFX X k kkanmikan/h k
SFX X k kmaganmikan/h k
SFX X k kkan/h k
SFX X k kkanni/h k
SFX X k kkanning/h k
SFX X k kkanga/h k
SFX X k kkandan/h k
SFX X k kkanda/h k
SFX X k kkanlik/h k
SFX X k kkanlikni/h k
SFX X k kkanlikning/h k
SFX X k kkanlikga/h k
SFX X k kkanlikdan/h k
SFX X k kkanlikda/h k
SFX X k kmagan/h k
SFX X k kmaganni/h k
SFX X k kmaganning/h k
SFX X k kmaganga/h k
SFX X k kmagandan/h k
SFX X k kmaganda/h k
SFX X k kmaganlik/h k
SFX X k kmaganlikni/h k
SFX X k kmaganlikning/h k
SFX X k kmaganlikga/h k
SFX X k kmaganlikdan/h k
SFX X k kmaganlikda/h k
SFX X q qqan/e q
SFX X q qmagan/e q
SFX X q qqanmanmi q
SFX X q qqanmanmiki q
SFX X q qqanmizmi q
SFX X q qqanmizmiki q
SFX X q qmaganmanmi q
SFX X q qmaganmanmiki q
SFX X q qmaganmizmi q
SFX X q qmaganmizmiki q
SFX X q qqanmi/f q
SFX X q qmaganmi/f q
SFX X q qqandir/g q
SFX X q qmagandir/g q
SFX X q qqanmikan/h q
SFX X q qmaganmikan/h q
SFX X q qqan/h q
SFX X q qqanni/h q
SFX X q qqanning/h q
SFX X q qqanga/h q
SFX X q qqandan/h q
SFX X q qqanda/h q
SFX X q qqanlik/h q
SFX X q qqanlikni/h q
SFX X q qqanlikning/h q
SFX X q qqanlikga/h q
SFX X q qqanlikdan/h q
SFX X q qqanlikda/h q
SFX X q qmagan/h q
SFX X q qmaganni/h q
SFX X q qmaganning/h q
SFX X q qmaganga/h q
SFX X q qmagandan/h q
SFX X q qmaganda/h q
SFX X q qmaganlik/h q
SFX X q qmaganlikni/h q
SFX X q qmaganlikning/h q
SFX X q qmaganlikga/h q
SFX X q qmaganlikdan/h q
SFX X q qmaganlikda/h q
SFX X g kkan/e g
SFX X g gmagan/e g
SFX X g kkanmanmi g
SFX X g kkanmanmiki g
SFX X g kkanmizmi g
SFX X g kkanmizmiki g
SFX X g gmaganmanmi g
SFX X g gmaganmanmiki g
SFX X g gmaganmizmi g
SFX X g gmaganmizmiki g
SFX X g kkanmi/f g
SFX X g gmaganmi/f g
SFX X g kkandir/g g
SFX X g gmagandir/g g
SFX X g kkanmikan/h g
SFX X g gmaganmikan/h g
SFX X g kkan/h g
SFX X g kkanni/h g
SFX X g kkanning/h g
SFX X g kkanga/h g
SFX X g kkandan/h g
SFX X g kkanda/h g
SFX X g kkanlik/h g
SFX X g kkanlikni/h g
SFX X g kkanlikning/h g
SFX X g kkanlikga/h g
SFX X g kkanlikdan/h g
SFX X g kkanlikda/h g
SFX X g gmagan/h g
SFX X g gmaganni/h g
SFX X g gmaganning/h g
SFX X g gmaganga/h g
SFX X g gmagandan/h g
SFX X g gmaganda/h g
SFX X g gmaganlik/h g
SFX X g gmaganlikni/h g
SFX X g gmaganlikning/h g
SFX X g gmaganlikga/h g
SFX X g gmaganlikdan/h g
SFX X g gmaganlikda/h g
SFX X gʻ qqan/e gʻ
SFX X gʻ gʻmagan/e gʻ
SFX X gʻ qqanmanmi gʻ
SFX X gʻ qqanmanmiki gʻ
SFX X gʻ qqanmizmi gʻ
SFX X gʻ qqanmizmiki gʻ
SFX X gʻ gʻmaganmanmi gʻ
SFX X gʻ gʻmaganmanmiki gʻ
SFX X gʻ gʻmaganmizmi gʻ
SFX X gʻ gʻmaganmizmiki gʻ
SFX X gʻ qqanmi/f gʻ
SFX X gʻ gʻmaganmi/f gʻ
SFX X gʻ qqandir/g gʻ
SFX X gʻ gʻmagandir/g gʻ
SFX X gʻ qqanmikan/h gʻ
SFX X gʻ gʻmaganmikan/h gʻ
SFX X gʻ qqan/h gʻ
SFX X gʻ qqanni/h gʻ
SFX X gʻ qqanning/h gʻ
SFX X gʻ qqanga/h gʻ
SFX X gʻ qqandan/h gʻ
SFX X gʻ qqanda/h gʻ
SFX X gʻ qqanlik/h gʻ
SFX X gʻ qqanlikni/h gʻ
SFX X gʻ qqanlikning/h gʻ
SFX X gʻ qqanlikga/h gʻ
SFX X gʻ qqanlikdan/h gʻ
SFX X gʻ qqanlikda/h gʻ
SFX X gʻ gʻmagan/h gʻ
SFX X gʻ gʻmaganni/h gʻ
SFX X gʻ gʻmaganning/h gʻ
SFX X gʻ gʻmaganga/h gʻ
SFX X gʻ gʻmagandan/h gʻ
SFX X gʻ gʻmaganda/h gʻ
SFX X gʻ gʻmaganlik/h gʻ
SFX X gʻ gʻmaganlikni/h gʻ
SFX X gʻ gʻmaganlikning/h gʻ
SFX X gʻ gʻmaganlikga/h gʻ
SFX X gʻ gʻmaganlikdan/h gʻ
SFX X gʻ gʻmaganlikda/h gʻ
SFX X 0 gan/e [^kgqgʻ]
SFX X 0 magan/e [^kgqgʻ]
SFX X 0 ganmanmi [^kgqgʻ]
SFX X 0 ganmanmiki [^kgqgʻ]
SFX X 0 ganmizmi [^kgqgʻ]
SFX X 0 ganmizmiki [^kgqgʻ]
SFX X 0 gandekmanmi [^kgqgʻ]
SFX X 0 gandekmanmiki [^kgqgʻ]
SFX X 0 gandekmizmi [^kgqgʻ]
SFX X 0 gandekmizmiki [^kgqgʻ]
SFX X 0 gandaymanmi [^kgqgʻ]
SFX X 0 gandaymanmiki [^kgqgʻ]
SFX X 0 gandaymizmi [^kgqgʻ]
SFX X 0 gandaymizmiki [^kgqgʻ]
SFX X 0 maganmanmi [^kgqgʻ]
SFX X 0 maganmanmiki [^kgqgʻ]
SFX X 0 maganmizmi [^kgqgʻ]
SFX X 0 maganmizmiki [^kgqgʻ]
SFX X 0 magandekmanmi [^kgqgʻ]
SFX X 0 magandekmanmiki [^kgqgʻ]
SFX X 0 magandekmizmi [^kgqgʻ]
SFX X 0 magandekmizmiki [^kgqgʻ]
SFX X 0 magandaymanmi [^kgqgʻ]
SFX X 0 magandaymanmiki [^kgqgʻ]
SFX X 0 magandaymizmi [^kgqgʻ]
SFX X 0 magandaymizmiki [^kgqgʻ]
SFX X 0 ganmi/f [^kgqgʻ]
SFX X 0 maganmi/f [^kgqgʻ]
SFX X 0 gandir/g [^kgqgʻ]
SFX X 0 magandir/g [^kgqgʻ]
SFX X 0 ganmikan/h [^kgqgʻ]
SFX X 0 maganmikan/h [^kgqgʻ]
SFX X 0 gan/h [^kgqgʻ]
SFX X 0 ganni/h [^kgqgʻ]
SFX X 0 ganning/h [^kgqgʻ]
SFX X 0 ganga/h [^kgqgʻ]
SFX X 0 gandan/h [^kgqgʻ]
SFX X 0 ganda/h [^kgqgʻ]
SFX X 0 ganlik/h [^kgqgʻ]
SFX X 0 ganlikni/h [^kgqgʻ]
SFX X 0 ganlikning/h [^kgqgʻ]
SFX X 0 ganlikga/h [^kgqgʻ]
SFX X 0 ganlikdan/h [^kgqgʻ]
SFX X 0 ganlikda/h [^kgqgʻ]
SFX X 0 magan/h [^kgqgʻ]
SFX X 0 maganni/h [^kgqgʻ]
SFX X 0 maganning/h [^kgqgʻ]
SFX X 0 maganga/h [^kgqgʻ]
SFX X 0 magandan/h [^kgqgʻ]
SFX X 0 maganda/h [^kgqgʻ]
SFX X 0 maganlik/h [^kgqgʻ]
SFX X 0 maganlikni/h [^kgqgʻ]
SFX X 0 maganlikning/h [^kgqgʻ]
SFX X 0 maganlikga/h [^kgqgʻ]
SFX X 0 maganlikdan/h [^kgqgʻ]
SFX X 0 maganlikda/h [^kgqgʻ]
SFX X g gkan g
SFX X g gkanmi g
SFX X g gkandir g
SFX X g gkan-da g
SFX X g gkandir-da g
SFX X g gkanmikan g
SFX X g gkan-ku g
SFX X g gkanim g
SFX X g gkanimmi g
SFX X g gkanimdir g
SFX X g gkanim-da g
SFX X g gkanimdir-da g
SFX X g gkanimmikan g
SFX X g gkanim-ku g
SFX X g gkanimiz g
SFX X g gkanimizmi g
SFX X g gkanimizdir g
SFX X g gkanimiz-da g
SFX X g gkanimizdir-da g
SFX X g gkanimizmikan g
SFX X g gkanimiz-ku g
SFX X g gkaning g
SFX X g gkaningmi g
SFX X g gkaningdir g
SFX X g gkaning-da g
SFX X g gkaningdir-da g
SFX X g gkaningmikan g
SFX X g gkaning-ku g
SFX X g gkaningiz g
SFX X g gkaningizmi g
SFX X g gkaningizdir g
SFX X g gkaningiz-da g
SFX X g gkaningizdir-da g
SFX X g gkaningizmikan g
SFX X g gkaningiz-ku g
SFX X g gkani g
SFX X g gkanimi g
SFX X g gkanidir g
SFX X g gkani-da g
SFX X g gkanidir-da g
SFX X g gkanimikan g
SFX X g gkani-ku g
SFX X g gkanni g
SFX X g gkannimi g
SFX X g gkannidir g
SFX X g gkanni-da g
SFX X g gkannidir-da g
SFX X g gkannimikan g
SFX X g gkanni-ku g
SFX X g gkanga g
SFX X g gkangami g
SFX X g gkangadir g
SFX X g gkanga-da g
SFX X g gkangadir-da g
SFX X g gkangamikan g
SFX X g gkanga-ku g
SFX X g gkandan g
SFX X g gkandanmi g
SFX X g gkandandir g
SFX X g gkandan-da g
SFX X g gkandandir-da g
SFX X g gkandanmikan g
SFX X g gkandan-ku g
SFX X g gkanda g
SFX X g gkandami g
SFX X g gkandadir g
SFX X g gkanda-da g
SFX X g gkandadir-da g
SFX X g gkandamikan g
SFX X g gkanda-ku g
SFX X g gkanlar g
SFX X g gkanlarmi g
SFX X g gkanlardir g
SFX X g gkanlar-da g
SFX X g gkanlardir-da g
SFX X g gkanlarmikan g
SFX X g gkanlar-ku g
SFX X g gkanlarim g
SFX X g gkanlarimmi g
SFX X g gkanlarimdir g
SFX X g gkanlarim-da g
SFX X g gkanlarimdir-da g
SFX X g gkanlarimmikan g
SFX X g gkanlarim-ku g
SFX X g gkanlarimiz g
SFX X g gkanlarimizmi g
SFX X g gkanlarimizdir g
SFX X g gkanlarimiz-da g
SFX X g gkanlarimizdir-da g
SFX X g gkanlarimizmikan g
SFX X g gkanlarimiz-ku g
SFX X g gkanlaring g
SFX X g gkanlaringmi g
SFX X g gkanlaringdir g
SFX X g gkanlaring-da g
SFX X g gkanlaringdir-da g
SFX X g gkanlaringmikan g
SFX X g gkanlaring-ku g
SFX X g gkanlaringiz g
SFX X g gkanlaringizmi g
SFX X g gkanlaringizdir g
SFX X g gkanlaringiz-da g
SFX X g gkanlaringizdir-da g
SFX X g gkanlaringizmikan g
SFX X g gkanlaringiz-ku g
SFX X g gkanlari g
SFX X g gkanlarimi g
SFX X g gkanlaridir g
SFX X g gkanlari-da g
SFX X g gkanlaridir-da g
SFX X g gkanlarimikan g
SFX X g gkanlari-ku g
SFX X g gkanlarni g
SFX X g gkanlarnimi g
SFX X g gkanlarnidir g
SFX X g gkanlarni-da g
SFX X g gkanlarnidir-da g
SFX X g gkanlarnimikan g
SFX X g gkanlarni-ku g
SFX X g gkanlarga g
SFX X g gkanlargami g
SFX X g gkanlargadir g
SFX X g gkanlarga-da g
SFX X g gkanlargadir-da g
SFX X g gkanlargamikan g
SFX X g gkanlarga-ku g
SFX X g gkanlardan g
SFX X g gkanlardanmi g
SFX X g gkanlardandir g
SFX X g gkanlardan-da g
SFX X g gkanlardandir-da g
SFX X g gkanlardanmikan g
SFX X g gkanlardan-ku g
SFX X g gkanlarda g
SFX X g gkanlardami g
SFX X g gkanlardadir g
SFX X g gkanlarda-da g
SFX X g gkanlardadir-da g
SFX X g gkanlardamikan g
SFX X g gkanlarda-ku g
SFX X g gmagan g
SFX X g gmaganmi g
SFX X g gmagandir g
SFX X g gmagan-da g
SFX X g gmagandir-da g
SFX X g gmaganmikan g
SFX X g gmagan-ku g
SFX X g gmaganim g
SFX X g gmaganimmi g
SFX X g gmaganimdir g
SFX X g gmaganim-da g
SFX X g gmaganimdir-da g
SFX X g gmaganimmikan g
SFX X g gmaganim-ku g
SFX X g gmaganimiz g
SFX X g gmaganimizmi g
SFX X g gmaganimizdir g
SFX X g gmaganimiz-da g
SFX X g gmaganimizdir-da g
SFX X g gmaganimizmikan g
SFX X g gmaganimiz-ku g
SFX X g gmaganing g
SFX X g gmaganingmi g
SFX X g gmaganingdir g
SFX X g gmaganing-da g
SFX X g gmaganingdir-da g
SFX X g gmaganingmikan g
SFX X g gmaganing-ku g
SFX X g gmaganingiz g
SFX X g gmaganingizmi g
SFX X g gmaganingizdir g
SFX X g gmaganingiz-da g
SFX X g gmaganingizdir-da g
SFX X g gmaganingizmikan g
SFX X g gmaganingiz-ku g
SFX X g gmagani g
SFX X g gmaganimi g
SFX X g gmaganidir g
SFX X g gmagani-da g
SFX X g gmaganidir-da g
SFX X g gmaganimikan g
SFX X g gmagani-ku g
SFX X g gmaganni g
SFX X g gmagannimi g
SFX X g gmagannidir g
SFX X g gmaganni-da g
SFX X g gmagannidir-da g
SFX X g gmagannimikan g
SFX X g gmaganni-ku g
SFX X g gmaganga g
SFX X g gmagangami g
SFX X g gmagangadir g
SFX X g gmaganga-da g
SFX X g gmagangadir-da g
SFX X g gmagangamikan g
SFX X g gmaganga-ku g
SFX X g gmagandan g
SFX X g gmagandanmi g
SFX X g gmagandandir g
SFX X g gmagandan-da g
SFX X g gmagandandir-da g
SFX X g gmagandanmikan g
SFX X g gmagandan-ku g
SFX X g gmaganda g
SFX X g gmagandami g
SFX X g gmagandadir g
SFX X g gmaganda-da g
SFX X g gmagandadir-da g
SFX X g gmagandamikan g
SFX X g gmaganda-ku g
SFX X g gmaganlar g
SFX X g gmaganlarmi g
SFX X g gmaganlardir g
SFX X g gmaganlar-da g
SFX X g gmaganlardir-da g
SFX X g gmaganlarmikan g
SFX X g gmaganlar-ku g
SFX X g gmaganlarim g
SFX X g gmaganlarimmi g
SFX X g gmaganlarimdir g
SFX X g gmaganlarim-da g
SFX X g gmaganlarimdir-da g
SFX X g gmaganlarimmikan g
SFX X g gmaganlarim-ku g
SFX X g gmaganlarimiz g
SFX X g gmaganlarimizmi g
SFX X g gmaganlarimizdir g
SFX X g gmaganlarimiz-da g
SFX X g gmaganlarimizdir-da g
SFX X g gmaganlarimizmikan g
SFX X g gmaganlarimiz-ku g
SFX X g gmaganlaring g
SFX X g gmaganlaringmi g
SFX X g gmaganlaringdir g
SFX X g gmaganlaring-da g
SFX X g gmaganlaringdir-da g
SFX X g gmaganlaringmikan g
SFX X g gmaganlaring-ku g
SFX X g gmaganlaringiz g
SFX X g gmaganlaringizmi g
SFX X g gmaganlaringizdir g
SFX X g gmaganlaringiz-da g
SFX X g gmaganlaringizdir-da g
SFX X g gmaganlaringizmikan g
SFX X g gmaganlaringiz-ku g
SFX X g gmaganlari g
SFX X g gmaganlarimi g
SFX X g gmaganlaridir g
SFX X g gmaganlari-da g
SFX X g gmaganlaridir-da g
SFX X g gmaganlarimikan g
SFX X g gmaganlari-ku g
SFX X g gmaganlarni g
SFX X g gmaganlarnimi g
SFX X g gmaganlarnidir g
SFX X g gmaganlarni-da g
SFX X g gmaganlarnidir-da g
SFX X g gmaganlarnimikan g
SFX X g gmaganlarni-ku g
SFX X g gmaganlarga g
SFX X g gmaganlargami g
SFX X g gmaganlargadir g
SFX X g gmaganlarga-da g
SFX X g gmaganlargadir-da g
SFX X g gmaganlargamikan g
SFX X g gmaganlarga-ku g
SFX X g gmaganlardan g
SFX X g gmaganlardanmi g
SFX X g gmaganlardandir g
SFX X g gmaganlardan-da g
SFX X g gmaganlardandir-da g
SFX X g gmaganlardanmikan g
SFX X g gmaganlardan-ku g
SFX X g gmaganlarda g
SFX X g gmaganlardami g
SFX X g gmaganlardadir g
SFX X g gmaganlarda-da g
SFX X g gmaganlardadir-da g
SFX X g gmaganlardamikan g
SFX X g gmaganlarda-ku g
SFX X 0 qan q
SFX X 0 qanmi q
SFX X 0 qandir q
SFX X 0 qan-da q
SFX X 0 qandir-da q
SFX X 0 qanmikan q
SFX X 0 qan-ku q
SFX X 0 qanim q
SFX X 0 qanimmi q
SFX X 0 qanimdir q
SFX X 0 qanim-da q
SFX X 0 qanimdir-da q
SFX X 0 qanimmikan q
SFX X 0 qanim-ku q
SFX X 0 qanimizmi q
SFX X 0 qanimizdir q
SFX X 0 qanimiz-da q
SFX X 0 qanimizdir-da q
SFX X 0 qanimizmikan q
SFX X 0 qanimiz-ku q
SFX X 0 qaning q
SFX X 0 qaningmi q
SFX X 0 qaningdir q
SFX X 0 qaning-da q
SFX X 0 qaningdir-da q
SFX X 0 qaningmikan q
SFX X 0 qaning-ku q
SFX X 0 qaningiz q
SFX X 0 qaningizmi q
SFX X 0 qaningizdir q
SFX X 0 qaningiz-da q
SFX X 0 qaningizdir-da q
SFX X 0 qaningizmikan q
SFX X 0 qaningiz-ku q
SFX X 0 qani q
SFX X 0 qanimi q
SFX X 0 qanidir q
SFX X 0 qani-da q
SFX X 0 qanidir-da q
SFX X 0 qanimikan q
SFX X 0 qani-ku q
SFX X 0 qanni q
SFX X 0 qannimi q
SFX X 0 qannidir q
SFX X 0 qanni-da q
SFX X 0 qannidir-da q
SFX X 0 qannimikan q
SFX X 0 qanni-ku q
SFX X 0 qanga q
SFX X 0 qangami q
SFX X 0 qangadir q
SFX X 0 qanga-da q
SFX X 0 qangadir-da q
SFX X 0 qangamikan q
SFX X 0 qanga-ku q
SFX X 0 qandan q
SFX X 0 qandanmi q
SFX X 0 qandandir q
SFX X 0 qandan-da q
SFX X 0 qandandir-da q
SFX X 0 qandanmikan q
SFX X 0 qandan-ku q
SFX X 0 qanda q
SFX X 0 qandami q
SFX X 0 qandadir q
SFX X 0 qanda-da q
SFX X 0 qandadir-da q
SFX X 0 qandamikan q
SFX X 0 qanda-ku q
SFX X 0 qanlar q
SFX X 0 qanlarmi q
SFX X 0 qanlardir q
SFX X 0 qanlar-da q
SFX X 0 qanlardir-da q
SFX X 0 qanlarmikan q
SFX X 0 qanlar-ku q
SFX X 0 qanlarim q
SFX X 0 qanlarimmi q
SFX X 0 qanlarimdir q
SFX X 0 qanlarim-da q
SFX X 0 qanlarimdir-da q
SFX X 0 qanlarimmikan q
SFX X 0 qanlarim-ku q
SFX X 0 qanlarimiz q
SFX X 0 qanlarimizmi q
SFX X 0 qanlarimizdir q
SFX X 0 qanlarimiz-da q
SFX X 0 qanlarimizdir-da q
SFX X 0 qanlarimizmikan q
SFX X 0 qanlarimiz-ku q
SFX X 0 qanlaring q
SFX X 0 qanlaringmi q
SFX X 0 qanlaringdir q
SFX X 0 qanlaring-da q
SFX X 0 qanlaringdir-da q
SFX X 0 qanlaringmikan q
SFX X 0 qanlaring-ku q
SFX X 0 qanlaringiz q
SFX X 0 qanlaringizmi q
SFX X 0 qanlaringizdir q
SFX X 0 qanlaringiz-da q
SFX X 0 qanlaringizdir-da q
SFX X 0 qanlaringizmikan q
SFX X 0 qanlaringiz-ku q
SFX X 0 qanlari q
SFX X 0 qanlarimi q
SFX X 0 qanlaridir q
SFX X 0 qanlari-da q
SFX X 0 qanlaridir-da q
SFX X 0 qanlarimikan q
SFX X 0 qanlari-ku q
SFX X 0 qanlarni q
SFX X 0 qanlarnimi q
SFX X 0 qanlarnidir q
SFX X 0 qanlarni-da q
SFX X 0 qanlarnidir-da q
SFX X 0 qanlarnimikan q
SFX X 0 qanlarni-ku q
SFX X 0 qanlarga q
SFX X 0 qanlargami q
SFX X 0 qanlargadir q
SFX X 0 qanlarga-da q
SFX X 0 qanlargadir-da q
SFX X 0 qanlargamikan q
SFX X 0 qanlarga-ku q
SFX X 0 qanlardan q
SFX X 0 qanlardanmi q
SFX X 0 qanlardandir q
SFX X 0 qanlardan-da q
SFX X 0 qanlardandir-da q
SFX X 0 qanlardanmikan q
SFX X 0 qanlardan-ku q
SFX X 0 qanlarda q
SFX X 0 qanlardami q
SFX X 0 qanlardadir q
SFX X 0 qanlarda-da q
SFX X 0 qanlardadir-da q
SFX X 0 qanlardamikan q
SFX X 0 qanlarda-ku q
SFX X 0 magan q
SFX X 0 maganmi q
SFX X 0 magandir q
SFX X 0 magan-da q
SFX X 0 magandir-da q
SFX X 0 maganmikan q
SFX X 0 magan-ku q
SFX X 0 maganim q
SFX X 0 maganimmi q
SFX X 0 maganimdir q
SFX X 0 maganim-da q
SFX X 0 maganimdir-da q
SFX X 0 maganimmikan q
SFX X 0 maganim-ku q
SFX X 0 maganimiz q
SFX X 0 maganimizmi q
SFX X 0 maganimizdir q
SFX X 0 maganimiz-da q
SFX X 0 maganimizdir-da q
SFX X 0 maganimizmikan q
SFX X 0 maganimiz-ku q
SFX X 0 maganing q
SFX X 0 maganingmi q
SFX X 0 maganingdir q
SFX X 0 maganing-da q
SFX X 0 maganingdir-da q
SFX X 0 maganingmikan q
SFX X 0 maganing-ku q
SFX X 0 maganingiz q
SFX X 0 maganingizmi q
SFX X 0 maganingizdir q
SFX X 0 maganingiz-da q
SFX X 0 maganingizdir-da q
SFX X 0 maganingizmikan q
SFX X 0 maganingiz-ku q
SFX X 0 magani q
SFX X 0 maganimi q
SFX X 0 maganidir q
SFX X 0 magani-da q
SFX X 0 maganidir-da q
SFX X 0 maganimikan q
SFX X 0 magani-ku q
SFX X 0 maganni q
SFX X 0 magannimi q
SFX X 0 magannidir q
SFX X 0 maganni-da q
SFX X 0 magannidir-da q
SFX X 0 magannimikan q
SFX X 0 maganni-ku q
SFX X 0 maganga q
SFX X 0 magangami q
SFX X 0 magangadir q
SFX X 0 maganga-da q
SFX X 0 magangadir-da q
SFX X 0 magangamikan q
SFX X 0 maganga-ku q
SFX X 0 magandan q
SFX X 0 magandanmi q
SFX X 0 magandandir q
SFX X 0 magandan-da q
SFX X 0 magandandir-da q
SFX X 0 magandanmikan q
SFX X 0 magandan-ku q
SFX X 0 maganda q
SFX X 0 magandami q
SFX X 0 magandadir q
SFX X 0 maganda-da q
SFX X 0 magandadir-da q
SFX X 0 magandamikan q
SFX X 0 maganda-ku q
SFX X 0 maganlar q
SFX X 0 maganlarmi q
SFX X 0 maganlardir q
SFX X 0 maganlar-da q
SFX X 0 maganlardir-da q
SFX X 0 maganlarmikan q
SFX X 0 maganlar-ku q
SFX X 0 maganlarim q
SFX X 0 maganlarimmi q
SFX X 0 maganlarimdir q
SFX X 0 maganlarim-da q
SFX X 0 maganlarimdir-da q
SFX X 0 maganlarimmikan q
SFX X 0 maganlarim-ku q
SFX X 0 maganlarimiz q
SFX X 0 maganlarimizmi q
SFX X 0 maganlarimizdir q
SFX X 0 maganlarimiz-da q
SFX X 0 maganlarimizdir-da q
SFX X 0 maganlarimizmikan q
SFX X 0 maganlarimiz-ku q
SFX X 0 maganlaring q
SFX X 0 maganlaringmi q
SFX X 0 maganlaringdir q
SFX X 0 maganlaring-da q
SFX X 0 maganlaringdir-da q
SFX X 0 maganlaringmikan q
SFX X 0 maganlaring-ku q
SFX X 0 maganlaringiz q
SFX X 0 maganlaringizmi q
SFX X 0 maganlaringizdir q
SFX X 0 maganlaringiz-da q
SFX X 0 maganlaringizdir-da q
SFX X 0 maganlaringizmikan q
SFX X 0 maganlaringiz-ku q
SFX X 0 maganlari q
SFX X 0 maganlarimi q
SFX X 0 maganlaridir q
SFX X 0 maganlari-da q
SFX X 0 maganlaridir-da q
SFX X 0 maganlarimikan q
SFX X 0 maganlari-ku q
SFX X 0 maganlarni q
SFX X 0 maganlarnimi q
SFX X 0 maganlarnidir q
SFX X 0 maganlarni-da q
SFX X 0 maganlarnidir-da q
SFX X 0 maganlarnimikan q
SFX X 0 maganlarni-ku q
SFX X 0 maganlarga q
SFX X 0 maganlargami q
SFX X 0 maganlargadir q
SFX X 0 maganlarga-da q
SFX X 0 maganlargadir-da q
SFX X 0 maganlargamikan q
SFX X 0 maganlarga-ku q
SFX X 0 maganlardan q
SFX X 0 maganlardanmi q
SFX X 0 maganlardandir q
SFX X 0 maganlardan-da q
SFX X 0 maganlardandir-da q
SFX X 0 maganlardanmikan q
SFX X 0 maganlardan-ku q
SFX X 0 maganlarda q
SFX X 0 maganlardami q
SFX X 0 maganlardadir q
SFX X 0 maganlarda-da q
SFX X 0 maganlardadir-da q
SFX X 0 maganlardamikan q
SFX X 0 maganlarda-ku q
SFX X 0 gan [^gq]
SFX X 0 ganmi [^gq]
SFX X 0 gandir [^gq]
SFX X 0 gan-da [^gq]
SFX X 0 gandir-da [^gq]
SFX X 0 ganmikan [^gq]
SFX X 0 gan-ku [^gq]
SFX X 0 ganim [^gq]
SFX X 0 ganimmi [^gq]
SFX X 0 ganimdir [^gq]
SFX X 0 ganim-da [^gq]
SFX X 0 ganimdir-da [^gq]
SFX X 0 ganimmikan [^gq]
SFX X 0 ganim-ku [^gq]
SFX X 0 ganimiz [^gq]
SFX X 0 ganimizmi [^gq]
SFX X 0 ganimizdir [^gq]
SFX X 0 ganimiz-da [^gq]
SFX X 0 ganimizdir-da [^gq]
SFX X 0 ganimizmikan [^gq]
SFX X 0 ganimiz-ku [^gq]
SFX X 0 ganing [^gq]
SFX X 0 ganingmi [^gq]
SFX X 0 ganingdir [^gq]
SFX X 0 ganing-da [^gq]
SFX X 0 ganingdir-da [^gq]
SFX X 0 ganingmikan [^gq]
SFX X 0 ganing-ku [^gq]
SFX X 0 ganingiz [^gq]
SFX X 0 ganingizmi [^gq]
SFX X 0 ganingizdir [^gq]
SFX X 0 ganingiz-da [^gq]
SFX X 0 ganingizdir-da [^gq]
SFX X 0 ganingizmikan [^gq]
SFX X 0 ganingiz-ku [^gq]
SFX X 0 gani [^gq]
SFX X 0 ganimi [^gq]
SFX X 0 ganidir [^gq]
SFX X 0 gani-da [^gq]
SFX X 0 ganidir-da [^gq]
SFX X 0 ganimikan [^gq]
SFX X 0 gani-ku [^gq]
SFX X 0 ganni [^gq]
SFX X 0 gannimi [^gq]
SFX X 0 gannidir [^gq]
SFX X 0 ganni-da [^gq]
SFX X 0 gannidir-da [^gq]
SFX X 0 gannimikan [^gq]
SFX X 0 ganni-ku [^gq]
SFX X 0 ganga [^gq]
SFX X 0 gangami [^gq]
SFX X 0 gangadir [^gq]
SFX X 0 ganga-da [^gq]
SFX X 0 gangadir-da [^gq]
SFX X 0 gangamikan [^gq]
SFX X 0 ganga-ku [^gq]
SFX X 0 gandan [^gq]
SFX X 0 gandanmi [^gq]
SFX X 0 gandandir [^gq]
SFX X 0 gandan-da [^gq]
SFX X 0 gandandir-da [^gq]
SFX X 0 gandanmikan [^gq]
SFX X 0 gandan-ku [^gq]
SFX X 0 ganda [^gq]
SFX X 0 gandami [^gq]
SFX X 0 gandadir [^gq]
SFX X 0 ganda-da [^gq]
SFX X 0 gandadir-da [^gq]
SFX X 0 gandamikan [^gq]
SFX X 0 ganda-ku [^gq]
SFX X 0 ganlar [^gq]
SFX X 0 ganlarmi [^gq]
SFX X 0 ganlardir [^gq]
SFX X 0 ganlar-da [^gq]
SFX X 0 ganlardir-da [^gq]
SFX X 0 ganlarmikan [^gq]
SFX X 0 ganlar-ku [^gq]
SFX X 0 ganlarim [^gq]
SFX X 0 ganlarimmi [^gq]
SFX X 0 ganlarimdir [^gq]
SFX X 0 ganlarim-da [^gq]
SFX X 0 ganlarimdir-da [^gq]
SFX X 0 ganlarimmikan [^gq]
SFX X 0 ganlarim-ku [^gq]
SFX X 0 ganlarimiz [^gq]
SFX X 0 ganlarimizmi [^gq]
SFX X 0 ganlarimizdir [^gq]
SFX X 0 ganlarimiz-da [^gq]
SFX X 0 ganlarimizdir-da [^gq]
SFX X 0 ganlarimizmikan [^gq]
SFX X 0 ganlarimiz-ku [^gq]
SFX X 0 ganlaring [^gq]
SFX X 0 ganlaringmi [^gq]
SFX X 0 ganlaringdir [^gq]
SFX X 0 ganlaring-da [^gq]
SFX X 0 ganlaringdir-da [^gq]
SFX X 0 ganlaringmikan [^gq]
SFX X 0 ganlaring-ku [^gq]
SFX X 0 ganlaringiz [^gq]
SFX X 0 ganlaringizmi [^gq]
SFX X 0 ganlaringizdir [^gq]
SFX X 0 ganlaringiz-da [^gq]
SFX X 0 ganlaringizdir-da [^gq]
SFX X 0 ganlaringizmikan [^gq]
SFX X 0 ganlaringiz-ku [^gq]
SFX X 0 ganlari [^gq]
SFX X 0 ganlarimi [^gq]
SFX X 0 ganlaridir [^gq]
SFX X 0 ganlari-da [^gq]
SFX X 0 ganlaridir-da [^gq]
SFX X 0 ganlarimikan [^gq]
SFX X 0 ganlari-ku [^gq]
SFX X 0 ganlarni [^gq]
SFX X 0 ganlarnimi [^gq]
SFX X 0 ganlarnidir [^gq]
SFX X 0 ganlarni-da [^gq]
SFX X 0 ganlarnidir-da [^gq]
SFX X 0 ganlarnimikan [^gq]
SFX X 0 ganlarni-ku [^gq]
SFX X 0 ganlarga [^gq]
SFX X 0 ganlargami [^gq]
SFX X 0 ganlargadir [^gq]
SFX X 0 ganlarga-da [^gq]
SFX X 0 ganlargadir-da [^gq]
SFX X 0 ganlargamikan [^gq]
SFX X 0 ganlarga-ku [^gq]
SFX X 0 ganlardan [^gq]
SFX X 0 ganlardanmi [^gq]
SFX X 0 ganlardandir [^gq]
SFX X 0 ganlardan-da [^gq]
SFX X 0 ganlardandir-da [^gq]
SFX X 0 ganlardanmikan [^gq]
SFX X 0 ganlardan-ku [^gq]
SFX X 0 ganlarda [^gq]
SFX X 0 ganlardami [^gq]
SFX X 0 ganlardadir [^gq]
SFX X 0 ganlarda-da [^gq]
SFX X 0 ganlardadir-da [^gq]
SFX X 0 ganlardamikan [^gq]
SFX X 0 ganlarda-ku [^gq]
SFX X 0 magan [^gq]
SFX X 0 maganmi [^gq]
SFX X 0 magandir [^gq]
SFX X 0 magan-da [^gq]
SFX X 0 magandir-da [^gq]
SFX X 0 maganmikan [^gq]
SFX X 0 magan-ku [^gq]
SFX X 0 maganim [^gq]
SFX X 0 maganimmi [^gq]
SFX X 0 maganimdir [^gq]
SFX X 0 maganim-da [^gq]
SFX X 0 maganimdir-da [^gq]
SFX X 0 maganimmikan [^gq]
SFX X 0 maganim-ku [^gq]
SFX X 0 maganimiz [^gq]
SFX X 0 maganimizmi [^gq]
SFX X 0 maganimizdir [^gq]
SFX X 0 maganimiz-da [^gq]
SFX X 0 maganimizdir-da [^gq]
SFX X 0 maganimizmikan [^gq]
SFX X 0 maganimiz-ku [^gq]
SFX X 0 maganing [^gq]
SFX X 0 maganingmi [^gq]
SFX X 0 maganingdir [^gq]
SFX X 0 maganing-da [^gq]
SFX X 0 maganingdir-da [^gq]
SFX X 0 maganingmikan [^gq]
SFX X 0 maganing-ku [^gq]
SFX X 0 maganingiz [^gq]
SFX X 0 maganingizmi [^gq]
SFX X 0 maganingizdir [^gq]
SFX X 0 maganingiz-da [^gq]
SFX X 0 maganingizdir-da [^gq]
SFX X 0 maganingizmikan [^gq]
SFX X 0 maganingiz-ku [^gq]
SFX X 0 magani [^gq]
SFX X 0 maganimi [^gq]
SFX X 0 maganidir [^gq]
SFX X 0 magani-da [^gq]
SFX X 0 maganidir-da [^gq]
SFX X 0 maganimikan [^gq]
SFX X 0 magani-ku [^gq]
SFX X 0 maganni [^gq]
SFX X 0 magannimi [^gq]
SFX X 0 magannidir [^gq]
SFX X 0 maganni-da [^gq]
SFX X 0 magannidir-da [^gq]
SFX X 0 magannimikan [^gq]
SFX X 0 maganni-ku [^gq]
SFX X 0 maganga [^gq]
SFX X 0 magangami [^gq]
SFX X 0 magangadir [^gq]
SFX X 0 maganga-da [^gq]
SFX X 0 magangadir-da [^gq]
SFX X 0 magangamikan [^gq]
SFX X 0 maganga-ku [^gq]
SFX X 0 magandan [^gq]
SFX X 0 magandanmi [^gq]
SFX X 0 magandandir [^gq]
SFX X 0 magandan-da [^gq]
SFX X 0 magandandir-da [^gq]
SFX X 0 magandanmikan [^gq]
SFX X 0 magandan-ku [^gq]
SFX X 0 maganda [^gq]
SFX X 0 magandami [^gq]
SFX X 0 magandadir [^gq]
SFX X 0 maganda-da [^gq]
SFX X 0 magandadir-da [^gq]
SFX X 0 magandamikan [^gq]
SFX X 0 maganda-ku [^gq]
SFX X 0 maganlar [^gq]
SFX X 0 maganlarmi [^gq]
SFX X 0 maganlardir [^gq]
SFX X 0 maganlar-da [^gq]
SFX X 0 maganlardir-da [^gq]
SFX X 0 maganlarmikan [^gq]
SFX X 0 maganlar-ku [^gq]
SFX X 0 maganlarim [^gq]
SFX X 0 maganlarimmi [^gq]
SFX X 0 maganlarimdir [^gq]
SFX X 0 maganlarim-da [^gq]
SFX X 0 maganlarimdir-da [^gq]
SFX X 0 maganlarimmikan [^gq]
SFX X 0 maganlarim-ku [^gq]
SFX X 0 maganlarimiz [^gq]
SFX X 0 maganlarimizmi [^gq]
SFX X 0 maganlarimizdir [^gq]
SFX X 0 maganlarimiz-da [^gq]
SFX X 0 maganlarimizdir-da [^gq]
SFX X 0 maganlarimizmikan [^gq]
SFX X 0 maganlarimiz-ku [^gq]
SFX X 0 maganlaring [^gq]
SFX X 0 maganlaringmi [^gq]
SFX X 0 maganlaringdir [^gq]
SFX X 0 maganlaring-da [^gq]
SFX X 0 maganlaringdir-da [^gq]
SFX X 0 maganlaringmikan [^gq]
SFX X 0 maganlaring-ku [^gq]
SFX X 0 maganlaringiz [^gq]
SFX X 0 maganlaringizmi [^gq]
SFX X 0 maganlaringizdir [^gq]
SFX X 0 maganlaringiz-da [^gq]
SFX X 0 maganlaringizdir-da [^gq]
SFX X 0 maganlaringizmikan [^gq]
SFX X 0 maganlaringiz-ku [^gq]
SFX X 0 maganlari [^gq]
SFX X 0 maganlarimi [^gq]
SFX X 0 maganlaridir [^gq]
SFX X 0 maganlari-da [^gq]
SFX X 0 maganlaridir-da [^gq]
SFX X 0 maganlarimikan [^gq]
SFX X 0 maganlari-ku [^gq]
SFX X 0 maganlarni [^gq]
SFX X 0 maganlarnimi [^gq]
SFX X 0 maganlarnidir [^gq]
SFX X 0 maganlarni-da [^gq]
SFX X 0 maganlarnidir-da [^gq]
SFX X 0 maganlarnimikan [^gq]
SFX X 0 maganlarni-ku [^gq]
SFX X 0 maganlarga [^gq]
SFX X 0 maganlargami [^gq]
SFX X 0 maganlargadir [^gq]
SFX X 0 maganlarga-da [^gq]
SFX X 0 maganlargadir-da [^gq]
SFX X 0 maganlargamikan [^gq]
SFX X 0 maganlarga-ku [^gq]
SFX X 0 maganlardan [^gq]
SFX X 0 maganlardanmi [^gq]
SFX X 0 maganlardandir [^gq]
SFX X 0 maganlardan-da [^gq]
SFX X 0 maganlardandir-da [^gq]
SFX X 0 maganlardanmikan [^gq]
SFX X 0 maganlardan-ku [^gq]
SFX X 0 maganlarda [^gq]
SFX X 0 maganlardami [^gq]
SFX X 0 maganlardadir [^gq]
SFX X 0 maganlarda-da [^gq]
SFX X 0 maganlardadir-da [^gq]
SFX X 0 maganlardamikan [^gq]
SFX X 0 maganlarda-ku [^gq]
SFX X g kkan g
SFX X g kkanni g
SFX X g kkanning g
SFX X g kkanga g
SFX X g kkandan g
SFX X g kkanda g
SFX X g kkandayam g
SFX X g kkanlar g
SFX X g kkanlarni g
SFX X g kkanlarning g
SFX X g kkanlarga g
SFX X g kkanlardan g
SFX X g kkanlarda g
SFX X g kkanlardayam g
SFX X g gmaganning g
SFX X g gmagandayam g
SFX X g gmaganlarning g
SFX X g gmaganlardayam g
SFX X 0 qanning q
SFX X 0 qandayam q
SFX X 0 qanlarning q
SFX X 0 qanlardayam q
SFX X 0 maganning q
SFX X 0 magandayam q
SFX X 0 maganlarning q
SFX X 0 maganlardayam q
SFX X 0 ganning [^gq]
SFX X 0 gandayam [^gq]
SFX X 0 ganlarning [^gq]
SFX X 0 ganlardayam [^gq]
SFX X 0 maganning [^gq]
SFX X 0 magandayam [^gq]
SFX X 0 maganlarning [^gq]
SFX X 0 maganlardayam [^gq]
SFX X g kkanmi g
SFX X g kkandir g
SFX X g kkan-da g
SFX X g kkandir-da g
SFX X g kkanmikan g
SFX X g kkan-ku g
SFX X g kkannimi g
SFX X g kkannidir g
SFX X g kkanni-da g
SFX X g kkannidir-da g
SFX X g kkannimikan g
SFX X g kkanni-ku g
SFX X g kkanningmi g
SFX X g kkanningdir g
SFX X g kkanning-da g
SFX X g kkanningdir-da g
SFX X g kkanningmikan g
SFX X g kkanning-ku g
SFX X g kkangami g
SFX X g kkangadir g
SFX X g kkanga-da g
SFX X g kkangadir-da g
SFX X g kkangamikan g
SFX X g kkanga-ku g
SFX X g kkandanmi g
SFX X g kkandandir g
SFX X g kkandan-da g
SFX X g kkandandir-da g
SFX X g kkandanmikan g
SFX X g kkandan-ku g
SFX X g kkandami g
SFX X g kkandadir g
SFX X g kkanda-da g
SFX X g kkandadir-da g
SFX X g kkandamikan g
SFX X g kkanda-ku g
SFX X g kkanim g
SFX X g kkanimmi g
SFX X g kkanimdir g
SFX X g kkanim-da g
SFX X g kkanimdir-da g
SFX X g kkanimmikan g
SFX X g kkanim-ku g
SFX X g kkanimni g
SFX X g kkanimnimi g
SFX X g kkanimnidir g
SFX X g kkanimni-da g
SFX X g kkanimnidir-da g
SFX X g kkanimnimikan g
SFX X g kkanimni-ku g
SFX X g kkanimning g
SFX X g kkanimningmi g
SFX X g kkanimningdir g
SFX X g kkanimning-da g
SFX X g kkanimningdir-da g
SFX X g kkanimningmikan g
SFX X g kkanimning-ku g
SFX X g kkanimga g
SFX X g kkanimgami g
SFX X g kkanimgadir g
SFX X g kkanimga-da g
SFX X g kkanimgadir-da g
SFX X g kkanimgamikan g
SFX X g kkanimga-ku g
SFX X g kkanimdan g
SFX X g kkanimdanmi g
SFX X g kkanimdandir g
SFX X g kkanimdan-da g
SFX X g kkanimdandir-da g
SFX X g kkanimdanmikan g
SFX X g kkanimdan-ku g
SFX X g kkanimda g
SFX X g kkanimdami g
SFX X g kkanimdadir g
SFX X g kkanimda-da g
SFX X g kkanimdadir-da g
SFX X g kkanimdamikan g
SFX X g kkanimda-ku g
SFX X g kkani g
SFX X g kkanimi g
SFX X g kkanidir g
SFX X g kkani-da g
SFX X g kkanidir-da g
SFX X g kkanimikan g
SFX X g kkani-ku g
SFX X g kkanini g
SFX X g kkaninimi g
SFX X g kkaninidir g
SFX X g kkanini-da g
SFX X g kkaninidir-da g
SFX X g kkaninimikan g
SFX X g kkanini-ku g
SFX X g kkanining g
SFX X g kkaniningmi g
SFX X g kkaniningdir g
SFX X g kkanining-da g
SFX X g kkaniningdir-da g
SFX X g kkaniningmikan g
SFX X g kkanining-ku g
SFX X g kkaniga g
SFX X g kkanigami g
SFX X g kkanigadir g
SFX X g kkaniga-da g
SFX X g kkanigadir-da g
SFX X g kkanigamikan g
SFX X g kkaniga-ku g
SFX X g kkanidan g
SFX X g kkanidanmi g
SFX X g kkanidandir g
SFX X g kkanidan-da g
SFX X g kkanidandir-da g
SFX X g kkanidanmikan g
SFX X g kkanidan-ku g
SFX X g kkanida g
SFX X g kkanidami g
SFX X g kkanidadir g
SFX X g kkanida-da g
SFX X g kkanidadir-da g
SFX X g kkanidamikan g
SFX X g kkanida-ku g
SFX X g kkanimizmi g
SFX X g kkanimizdir g
SFX X g kkanimiz-da g
SFX X g kkanimizdir-da g
SFX X g kkanimizmikan g
SFX X g kkanimiz-ku g
SFX X g kkanimiznimi g
SFX X g kkanimiznidir g
SFX X g kkanimizni-da g
SFX X g kkanimiznidir-da g
SFX X g kkanimiznimikan g
SFX X g kkanimizni-ku g
SFX X g kkanimizning g
SFX X g kkanimizningmi g
SFX X g kkanimizningdir g
SFX X g kkanimizning-da g
SFX X g kkanimizningdir-da g
SFX X g kkanimizningmikan g
SFX X g kkanimizning-ku g
SFX X g kkanimizga g
SFX X g kkanimizgami g
SFX X g kkanimizgadir g
SFX X g kkanimizga-da g
SFX X g kkanimizgadir-da g
SFX X g kkanimizgamikan g
SFX X g kkanimizga-ku g
SFX X g kkanimizdan g
SFX X g kkanimizdanmi g
SFX X g kkanimizdandir g
SFX X g kkanimizdan-da g
SFX X g kkanimizdandir-da g
SFX X g kkanimizdanmikan g
SFX X g kkanimizdan-ku g
SFX X g kkanimizda g
SFX X g kkanimizdami g
SFX X g kkanimizdadir g
SFX X g kkanimizda-da g
SFX X g kkanimizdadir-da g
SFX X g kkanimizdamikan g
SFX X g kkanimizda-ku g
SFX X g kkaningiz g
SFX X g kkaningizmi g
SFX X g kkaningizdir g
SFX X g kkaningiz-da g
SFX X g kkaningizdir-da g
SFX X g kkaningizmikan g
SFX X g kkaningiz-ku g
SFX X g kkaningizni g
SFX X g kkaningiznimi g
SFX X g kkaningiznidir g
SFX X g kkaningizni-da g
SFX X g kkaningiznidir-da g
SFX X g kkaningiznimikan g
SFX X g kkaningizni-ku g
SFX X g kkaningizning g
SFX X g kkaningizningmi g
SFX X g kkaningizningdir g
SFX X g kkaningizning-da g
SFX X g kkaningizningdir-da g
SFX X g kkaningizningmikan g
SFX X g kkaningizning-ku g
SFX X g kkaningizga g
SFX X g kkaningizgami g
SFX X g kkaningizgadir g
SFX X g kkaningizga-da g
SFX X g kkaningizgadir-da g
SFX X g kkaningizgamikan g
SFX X g kkaningizga-ku g
SFX X g kkaningizdan g
SFX X g kkaningizdanmi g
SFX X g kkaningizdandir g
SFX X g kkaningizdan-da g
SFX X g kkaningizdandir-da g
SFX X g kkaningizdanmikan g
SFX X g kkaningizdan-ku g
SFX X g kkaningizda g
SFX X g kkaningizdami g
SFX X g kkaningizdadir g
SFX X g kkaningizda-da g
SFX X g kkaningizdadir-da g
SFX X g kkaningizdamikan g
SFX X g kkaningizda-ku g
SFX X g kkanlarmi g
SFX X g kkanlardir g
SFX X g kkanlar-da g
SFX X g kkanlardir-da g
SFX X g kkanlarmikan g
SFX X g kkanlar-ku g
SFX X g kkanlarnimi g
SFX X g kkanlarnidir g
SFX X g kkanlarni-da g
SFX X g kkanlarnidir-da g
SFX X g kkanlarnimikan g
SFX X g kkanlarni-ku g
SFX X g kkanlarningmi g
SFX X g kkanlarningdir g
SFX X g kkanlarning-da g
SFX X g kkanlarningdir-da g
SFX X g kkanlarningmikan g
SFX X g kkanlarning-ku g
SFX X g kkanlargami g
SFX X g kkanlargadir g
SFX X g kkanlarga-da g
SFX X g kkanlargadir-da g
SFX X g kkanlargamikan g
SFX X g kkanlarga-ku g
SFX X g kkanlardanmi g
SFX X g kkanlardandir g
SFX X g kkanlardan-da g
SFX X g kkanlardandir-da g
SFX X g kkanlardanmikan g
SFX X g kkanlardan-ku g
SFX X g kkanlardami g
SFX X g kkanlardadir g
SFX X g kkanlarda-da g
SFX X g kkanlardadir-da g
SFX X g kkanlardamikan g
SFX X g kkanlarda-ku g
SFX X g kkanlarim g
SFX X g kkanlarimmi g
SFX X g kkanlarimdir g
SFX X g kkanlarim-da g
SFX X g kkanlarimdir-da g
SFX X g kkanlarimmikan g
SFX X g kkanlarim-ku g
SFX X g kkanlarimni g
SFX X g kkanlarimnimi g
SFX X g kkanlarimnidir g
SFX X g kkanlarimni-da g
SFX X g kkanlarimnidir-da g
SFX X g kkanlarimnimikan g
SFX X g kkanlarimni-ku g
SFX X g kkanlarimning g
SFX X g kkanlarimningmi g
SFX X g kkanlarimningdir g
SFX X g kkanlarimning-da g
SFX X g kkanlarimningdir-da g
SFX X g kkanlarimningmikan g
SFX X g kkanlarimning-ku g
SFX X g kkanlarimga g
SFX X g kkanlarimgami g
SFX X g kkanlarimgadir g
SFX X g kkanlarimga-da g
SFX X g kkanlarimgadir-da g
SFX X g kkanlarimgamikan g
SFX X g kkanlarimga-ku g
SFX X g kkanlarimdan g
SFX X g kkanlarimdanmi g
SFX X g kkanlarimdandir g
SFX X g kkanlarimdan-da g
SFX X g kkanlarimdandir-da g
SFX X g kkanlarimdanmikan g
SFX X g kkanlarimdan-ku g
SFX X g kkanlarimda g
SFX X g kkanlarimdami g
SFX X g kkanlarimdadir g
SFX X g kkanlarimda-da g
SFX X g kkanlarimdadir-da g
SFX X g kkanlarimdamikan g
SFX X g kkanlarimda-ku g
SFX X g kkanlari g
SFX X g kkanlarimi g
SFX X g kkanlaridir g
SFX X g kkanlari-da g
SFX X g kkanlaridir-da g
SFX X g kkanlarimikan g
SFX X g kkanlari-ku g
SFX X g kkanlarini g
SFX X g kkanlarinimi g
SFX X g kkanlarinidir g
SFX X g kkanlarini-da g
SFX X g kkanlarinidir-da g
SFX X g kkanlarinimikan g
SFX X g kkanlarini-ku g
SFX X g kkanlarining g
SFX X g kkanlariningmi g
SFX X g kkanlariningdir g
SFX X g kkanlarining-da g
SFX X g kkanlariningdir-da g
SFX X g kkanlariningmikan g
SFX X g kkanlarining-ku g
SFX X g kkanlariga g
SFX X g kkanlarigami g
SFX X g kkanlarigadir g
SFX X g kkanlariga-da g
SFX X g kkanlarigadir-da g
SFX X g kkanlarigamikan g
SFX X g kkanlariga-ku g
SFX X g kkanlaridan g
SFX X g kkanlaridanmi g
SFX X g kkanlaridandir g
SFX X g kkanlaridan-da g
SFX X g kkanlaridandir-da g
SFX X g kkanlaridanmikan g
SFX X g kkanlaridan-ku g
SFX X g kkanlarida g
SFX X g kkanlaridami g
SFX X g kkanlaridadir g
SFX X g kkanlarida-da g
SFX X g kkanlaridadir-da g
SFX X g kkanlaridamikan g
SFX X g kkanlarida-ku g
SFX X g kkanlarimiz g
SFX X g kkanlarimizmi g
SFX X g kkanlarimizdir g
SFX X g kkanlarimiz-da g
SFX X g kkanlarimizdir-da g
SFX X g kkanlarimizmikan g
SFX X g kkanlarimiz-ku g
SFX X g kkanlarimizni g
SFX X g kkanlarimiznimi g
SFX X g kkanlarimiznidir g
SFX X g kkanlarimizni-da g
SFX X g kkanlarimiznidir-da g
SFX X g kkanlarimiznimikan g
SFX X g kkanlarimizni-ku g
SFX X g kkanlarimizning g
SFX X g kkanlarimizningmi g
SFX X g kkanlarimizningdir g
SFX X g kkanlarimizning-da g
SFX X g kkanlarimizningdir-da g
SFX X g kkanlarimizningmikan g
SFX X g kkanlarimizning-ku g
SFX X g kkanlarimizga g
SFX X g kkanlarimizgami g
SFX X g kkanlarimizgadir g
SFX X g kkanlarimizga-da g
SFX X g kkanlarimizgadir-da g
SFX X g kkanlarimizgamikan g
SFX X g kkanlarimizga-ku g
SFX X g kkanlarimizdan g
SFX X g kkanlarimizdanmi g
SFX X g kkanlarimizdandir g
SFX X g kkanlarimizdan-da g
SFX X g kkanlarimizdandir-da g
SFX X g kkanlarimizdanmikan g
SFX X g kkanlarimizdan-ku g
SFX X g kkanlarimizda g
SFX X g kkanlarimizdami g
SFX X g kkanlarimizdadir g
SFX X g kkanlarimizda-da g
SFX X g kkanlarimizdadir-da g
SFX X g kkanlarimizdamikan g
SFX X g kkanlarimizda-ku g
SFX X g kkanlaringiz g
SFX X g kkanlaringizmi g
SFX X g kkanlaringizdir g
SFX X g kkanlaringiz-da g
SFX X g kkanlaringizdir-da g
SFX X g kkanlaringizmikan g
SFX X g kkanlaringiz-ku g
SFX X g kkanlaringizni g
SFX X g kkanlaringiznimi g
SFX X g kkanlaringiznidir g
SFX X g kkanlaringizni-da g
SFX X g kkanlaringiznidir-da g
SFX X g kkanlaringiznimikan g
SFX X g kkanlaringizni-ku g
SFX X g kkanlaringizning g
SFX X g kkanlaringizningmi g
SFX X g kkanlaringizningdir g
SFX X g kkanlaringizning-da g
SFX X g kkanlaringizningdir-da g
SFX X g kkanlaringizningmikan g
SFX X g kkanlaringizning-ku g
SFX X g kkanlaringizga g
SFX X g kkanlaringizgami g
SFX X g kkanlaringizgadir g
SFX X g kkanlaringizga-da g
SFX X g kkanlaringizgadir-da g
SFX X g kkanlaringizgamikan g
SFX X g kkanlaringizga-ku g
SFX X g kkanlaringizdan g
SFX X g kkanlaringizdanmi g
SFX X g kkanlaringizdandir g
SFX X g kkanlaringizdan-da g
SFX X g kkanlaringizdandir-da g
SFX X g kkanlaringizdanmikan g
SFX X g kkanlaringizdan-ku g
SFX X g kkanlaringizda g
SFX X g kkanlaringizdami g
SFX X g kkanlaringizdadir g
SFX X g kkanlaringizda-da g
SFX X g kkanlaringizdadir-da g
SFX X g kkanlaringizdamikan g
SFX X g kkanlaringizda-ku g
SFX X g gmaganningmi g
SFX X g gmaganningdir g
SFX X g gmaganning-da g
SFX X g gmaganningdir-da g
SFX X g gmaganningmikan g
SFX X g gmaganning-ku g
SFX X g gmaganimni g
SFX X g gmaganimnimi g
SFX X g gmaganimnidir g
SFX X g gmaganimni-da g
SFX X g gmaganimnidir-da g
SFX X g gmaganimnimikan g
SFX X g gmaganimni-ku g
SFX X g gmaganimning g
SFX X g gmaganimningmi g
SFX X g gmaganimningdir g
SFX X g gmaganimning-da g
SFX X g gmaganimningdir-da g
SFX X g gmaganimningmikan g
SFX X g gmaganimning-ku g
SFX X g gmaganimga g
SFX X g gmaganimgami g
SFX X g gmaganimgadir g
SFX X g gmaganimga-da g
SFX X g gmaganimgadir-da g
SFX X g gmaganimgamikan g
SFX X g gmaganimga-ku g
SFX X g gmaganimdan g
SFX X g gmaganimdanmi g
SFX X g gmaganimdandir g
SFX X g gmaganimdan-da g
SFX X g gmaganimdandir-da g
SFX X g gmaganimdanmikan g
SFX X g gmaganimdan-ku g
SFX X g gmaganimda g
SFX X g gmaganimdami g
SFX X g gmaganimdadir g
SFX X g gmaganimda-da g
SFX X g gmaganimdadir-da g
SFX X g gmaganimdamikan g
SFX X g gmaganimda-ku g
SFX X g gmaganini g
SFX X g gmaganinimi g
SFX X g gmaganinidir g
SFX X g gmaganini-da g
SFX X g gmaganinidir-da g
SFX X g gmaganinimikan g
SFX X g gmaganini-ku g
SFX X g gmaganining g
SFX X g gmaganiningmi g
SFX X g gmaganiningdir g
SFX X g gmaganining-da g
SFX X g gmaganiningdir-da g
SFX X g gmaganiningmikan g
SFX X g gmaganining-ku g
SFX X g gmaganiga g
SFX X g gmaganigami g
SFX X g gmaganigadir g
SFX X g gmaganiga-da g
SFX X g gmaganigadir-da g
SFX X g gmaganigamikan g
SFX X g gmaganiga-ku g
SFX X g gmaganidan g
SFX X g gmaganidanmi g
SFX X g gmaganidandir g
SFX X g gmaganidan-da g
SFX X g gmaganidandir-da g
SFX X g gmaganidanmikan g
SFX X g gmaganidan-ku g
SFX X g gmaganida g
SFX X g gmaganidami g
SFX X g gmaganidadir g
SFX X g gmaganida-da g
SFX X g gmaganidadir-da g
SFX X g gmaganidamikan g
SFX X g gmaganida-ku g
SFX X g gmaganimizni g
SFX X g gmaganimiznimi g
SFX X g gmaganimiznidir g
SFX X g gmaganimizni-da g
SFX X g gmaganimiznidir-da g
SFX X g gmaganimiznimikan g
SFX X g gmaganimizni-ku g
SFX X g gmaganimizning g
SFX X g gmaganimizningmi g
SFX X g gmaganimizningdir g
SFX X g gmaganimizning-da g
SFX X g gmaganimizningdir-da g
SFX X g gmaganimizningmikan g
SFX X g gmaganimizning-ku g
SFX X g gmaganimizga g
SFX X g gmaganimizgami g
SFX X g gmaganimizgadir g
SFX X g gmaganimizga-da g
SFX X g gmaganimizgadir-da g
SFX X g gmaganimizgamikan g
SFX X g gmaganimizga-ku g
SFX X g gmaganimizdan g
SFX X g gmaganimizdanmi g
SFX X g gmaganimizdandir g
SFX X g gmaganimizdan-da g
SFX X g gmaganimizdandir-da g
SFX X g gmaganimizdanmikan g
SFX X g gmaganimizdan-ku g
SFX X g gmaganimizda g
SFX X g gmaganimizdami g
SFX X g gmaganimizdadir g
SFX X g gmaganimizda-da g
SFX X g gmaganimizdadir-da g
SFX X g gmaganimizdamikan g
SFX X g gmaganimizda-ku g
SFX X g gmaganingizni g
SFX X g gmaganingiznimi g
SFX X g gmaganingiznidir g
SFX X g gmaganingizni-da g
SFX X g gmaganingiznidir-da g
SFX X g gmaganingiznimikan g
SFX X g gmaganingizni-ku g
SFX X g gmaganingizning g
SFX X g gmaganingizningmi g
SFX X g gmaganingizningdir g
SFX X g gmaganingizning-da g
SFX X g gmaganingizningdir-da g
SFX X g gmaganingizningmikan g
SFX X g gmaganingizning-ku g
SFX X g gmaganingizga g
SFX X g gmaganingizgami g
SFX X g gmaganingizgadir g
SFX X g gmaganingizga-da g
SFX X g gmaganingizgadir-da g
SFX X g gmaganingizgamikan g
SFX X g gmaganingizga-ku g
SFX X g gmaganingizdan g
SFX X g gmaganingizdanmi g
SFX X g gmaganingizdandir g
SFX X g gmaganingizdan-da g
SFX X g gmaganingizdandir-da g
SFX X g gmaganingizdanmikan g
SFX X g gmaganingizdan-ku g
SFX X g gmaganingizda g
SFX X g gmaganingizdami g
SFX X g gmaganingizdadir g
SFX X g gmaganingizda-da g
SFX X g gmaganingizdadir-da g
SFX X g gmaganingizdamikan g
SFX X g gmaganingizda-ku g
SFX X g gmaganlarningmi g
SFX X g gmaganlarningdir g
SFX X g gmaganlarning-da g
SFX X g gmaganlarningdir-da g
SFX X g gmaganlarningmikan g
SFX X g gmaganlarning-ku g
SFX X g gmaganlarimni g
SFX X g gmaganlarimnimi g
SFX X g gmaganlarimnidir g
SFX X g gmaganlarimni-da g
SFX X g gmaganlarimnidir-da g
SFX X g gmaganlarimnimikan g
SFX X g gmaganlarimni-ku g
SFX X g gmaganlarimning g
SFX X g gmaganlarimningmi g
SFX X g gmaganlarimningdir g
SFX X g gmaganlarimning-da g
SFX X g gmaganlarimningdir-da g
SFX X g gmaganlarimningmikan g
SFX X g gmaganlarimning-ku g
SFX X g gmaganlarimga g
SFX X g gmaganlarimgami g
SFX X g gmaganlarimgadir g
SFX X g gmaganlarimga-da g
SFX X g gmaganlarimgadir-da g
SFX X g gmaganlarimgamikan g
SFX X g gmaganlarimga-ku g
SFX X g gmaganlarimdan g
SFX X g gmaganlarimdanmi g
SFX X g gmaganlarimdandir g
SFX X g gmaganlarimdan-da g
SFX X g gmaganlarimdandir-da g
SFX X g gmaganlarimdanmikan g
SFX X g gmaganlarimdan-ku g
SFX X g gmaganlarimda g
SFX X g gmaganlarimdami g
SFX X g gmaganlarimdadir g
SFX X g gmaganlarimda-da g
SFX X g gmaganlarimdadir-da g
SFX X g gmaganlarimdamikan g
SFX X g gmaganlarimda-ku g
SFX X g gmaganlarini g
SFX X g gmaganlarinimi g
SFX X g gmaganlarinidir g
SFX X g gmaganlarini-da g
SFX X g gmaganlarinidir-da g
SFX X g gmaganlarinimikan g
SFX X g gmaganlarini-ku g
SFX X g gmaganlarining g
SFX X g gmaganlariningmi g
SFX X g gmaganlariningdir g
SFX X g gmaganlarining-da g
SFX X g gmaganlariningdir-da g
SFX X g gmaganlariningmikan g
SFX X g gmaganlarining-ku g
SFX X g gmaganlariga g
SFX X g gmaganlarigami g
SFX X g gmaganlarigadir g
SFX X g gmaganlariga-da g
SFX X g gmaganlarigadir-da g
SFX X g gmaganlarigamikan g
SFX X g gmaganlariga-ku g
SFX X g gmaganlaridan g
SFX X g gmaganlaridanmi g
SFX X g gmaganlaridandir g
SFX X g gmaganlaridan-da g
SFX X g gmaganlaridandir-da g
SFX X g gmaganlaridanmikan g
SFX X g gmaganlaridan-ku g
SFX X g gmaganlarida g
SFX X g gmaganlaridami g
SFX X g gmaganlaridadir g
SFX X g gmaganlarida-da g
SFX X g gmaganlaridadir-da g
SFX X g gmaganlaridamikan g
SFX X g gmaganlarida-ku g
SFX X g gmaganlarimizni g
SFX X g gmaganlarimiznimi g
SFX X g gmaganlarimiznidir g
SFX X g gmaganlarimizni-da g
SFX X g gmaganlarimiznidir-da g
SFX X g gmaganlarimiznimikan g
SFX X g gmaganlarimizni-ku g
SFX X g gmaganlarimizning g
SFX X g gmaganlarimizningmi g
SFX X g gmaganlarimizningdir g
SFX X g gmaganlarimizning-da g
SFX X g gmaganlarimizningdir-da g
SFX X g gmaganlarimizningmikan g
SFX X g gmaganlarimizning-ku g
SFX X g gmaganlarimizga g
SFX X g gmaganlarimizgami g
SFX X g gmaganlarimizgadir g
SFX X g gmaganlarimizga-da g
SFX X g gmaganlarimizgadir-da g
SFX X g gmaganlarimizgamikan g
SFX X g gmaganlarimizga-ku g
SFX X g gmaganlarimizdan g
SFX X g gmaganlarimizdanmi g
SFX X g gmaganlarimizdandir g
SFX X g gmaganlarimizdan-da g
SFX X g gmaganlarimizdandir-da g
SFX X g gmaganlarimizdanmikan g
SFX X g gmaganlarimizdan-ku g
SFX X g gmaganlarimizda g
SFX X g gmaganlarimizdami g
SFX X g gmaganlarimizdadir g
SFX X g gmaganlarimizda-da g
SFX X g gmaganlarimizdadir-da g
SFX X g gmaganlarimizdamikan g
SFX X g gmaganlarimizda-ku g
SFX X g gmaganlaringizni g
SFX X g gmaganlaringiznimi g
SFX X g gmaganlaringiznidir g
SFX X g gmaganlaringizni-da g
SFX X g gmaganlaringiznidir-da g
SFX X g gmaganlaringiznimikan g
SFX X g gmaganlaringizni-ku g
SFX X g gmaganlaringizning g
SFX X g gmaganlaringizningmi g
SFX X g gmaganlaringizningdir g
SFX X g gmaganlaringizning-da g
SFX X g gmaganlaringizningdir-da g
SFX X g gmaganlaringizningmikan g
SFX X g gmaganlaringizning-ku g
SFX X g gmaganlaringizga g
SFX X g gmaganlaringizgami g
SFX X g gmaganlaringizgadir g
SFX X g gmaganlaringizga-da g
SFX X g gmaganlaringizgadir-da g
SFX X g gmaganlaringizgamikan g
SFX X g gmaganlaringizga-ku g
SFX X g gmaganlaringizdan g
SFX X g gmaganlaringizdanmi g
SFX X g gmaganlaringizdandir g
SFX X g gmaganlaringizdan-da g
SFX X g gmaganlaringizdandir-da g
SFX X g gmaganlaringizdanmikan g
SFX X g gmaganlaringizdan-ku g
SFX X g gmaganlaringizda g
SFX X g gmaganlaringizdami g
SFX X g gmaganlaringizdadir g
SFX X g gmaganlaringizda-da g
SFX X g gmaganlaringizdadir-da g
SFX X g gmaganlaringizdamikan g
SFX X g gmaganlaringizda-ku g
SFX X 0 qanningmi q
SFX X 0 qanningdir q
SFX X 0 qanning-da q
SFX X 0 qanningdir-da q
SFX X 0 qanningmikan q
SFX X 0 qanning-ku q
SFX X 0 qanimni q
SFX X 0 qanimnimi q
SFX X 0 qanimnidir q
SFX X 0 qanimni-da q
SFX X 0 qanimnidir-da q
SFX X 0 qanimnimikan q
SFX X 0 qanimni-ku q
SFX X 0 qanimning q
SFX X 0 qanimningmi q
SFX X 0 qanimningdir q
SFX X 0 qanimning-da q
SFX X 0 qanimningdir-da q
SFX X 0 qanimningmikan q
SFX X 0 qanimning-ku q
SFX X 0 qanimga q
SFX X 0 qanimgami q
SFX X 0 qanimgadir q
SFX X 0 qanimga-da q
SFX X 0 qanimgadir-da q
SFX X 0 qanimgamikan q
SFX X 0 qanimga-ku q
SFX X 0 qanimdan q
SFX X 0 qanimdanmi q
SFX X 0 qanimdandir q
SFX X 0 qanimdan-da q
SFX X 0 qanimdandir-da q
SFX X 0 qanimdanmikan q
SFX X 0 qanimdan-ku q
SFX X 0 qanimda q
SFX X 0 qanimdami q
SFX X 0 qanimdadir q
SFX X 0 qanimda-da q
SFX X 0 qanimdadir-da q
SFX X 0 qanimdamikan q
SFX X 0 qanimda-ku q
SFX X 0 qanini q
SFX X 0 qaninimi q
SFX X 0 qaninidir q
SFX X 0 qanini-da q
SFX X 0 qaninidir-da q
SFX X 0 qaninimikan q
SFX X 0 qanini-ku q
SFX X 0 qanining q
SFX X 0 qaniningmi q
SFX X 0 qaniningdir q
SFX X 0 qanining-da q
SFX X 0 qaniningdir-da q
SFX X 0 qaniningmikan q
SFX X 0 qanining-ku q
SFX X 0 qaniga q
SFX X 0 qanigami q
SFX X 0 qanigadir q
SFX X 0 qaniga-da q
SFX X 0 qanigadir-da q
SFX X 0 qanigamikan q
SFX X 0 qaniga-ku q
SFX X 0 qanidan q
SFX X 0 qanidanmi q
SFX X 0 qanidandir q
SFX X 0 qanidan-da q
SFX X 0 qanidandir-da q
SFX X 0 qanidanmikan q
SFX X 0 qanidan-ku q
SFX X 0 qanida q
SFX X 0 qanidami q
SFX X 0 qanidadir q
SFX X 0 qanida-da q
SFX X 0 qanidadir-da q
SFX X 0 qanidamikan q
SFX X 0 qanida-ku q
SFX X 0 qanimiznimi q
SFX X 0 qanimiznidir q
SFX X 0 qanimizni-da q
SFX X 0 qanimiznidir-da q
SFX X 0 qanimiznimikan q
SFX X 0 qanimizni-ku q
SFX X 0 qanimizning q
SFX X 0 qanimizningmi q
SFX X 0 qanimizningdir q
SFX X 0 qanimizning-da q
SFX X 0 qanimizningdir-da q
SFX X 0 qanimizningmikan q
SFX X 0 qanimizning-ku q
SFX X 0 qanimizga q
SFX X 0 qanimizgami q
SFX X 0 qanimizgadir q
SFX X 0 qanimizga-da q
SFX X 0 qanimizgadir-da q
SFX X 0 qanimizgamikan q
SFX X 0 qanimizga-ku q
SFX X 0 qanimizdan q
SFX X 0 qanimizdanmi q
SFX X 0 qanimizdandir q
SFX X 0 qanimizdan-da q
SFX X 0 qanimizdandir-da q
SFX X 0 qanimizdanmikan q
SFX X 0 qanimizdan-ku q
SFX X 0 qanimizda q
SFX X 0 qanimizdami q
SFX X 0 qanimizdadir q
SFX X 0 qanimizda-da q
SFX X 0 qanimizdadir-da q
SFX X 0 qanimizdamikan q
SFX X 0 qanimizda-ku q
SFX X 0 qaningizni q
SFX X 0 qaningiznimi q
SFX X 0 qaningiznidir q
SFX X 0 qaningizni-da q
SFX X 0 qaningiznidir-da q
SFX X 0 qaningiznimikan q
SFX X 0 qaningizni-ku q
SFX X 0 qaningizning q
SFX X 0 qaningizningmi q
SFX X 0 qaningizningdir q
SFX X 0 qaningizning-da q
SFX X 0 qaningizningdir-da q
SFX X 0 qaningizningmikan q
SFX X 0 qaningizning-ku q
SFX X 0 qaningizga q
SFX X 0 qaningizgami q
SFX X 0 qaningizgadir q
SFX X 0 qaningizga-da q
SFX X 0 qaningizgadir-da q
SFX X 0 qaningizgamikan q
SFX X 0 qaningizga-ku q
SFX X 0 qaningizdan q
SFX X 0 qaningizdanmi q
SFX X 0 qaningizdandir q
SFX X 0 qaningizdan-da q
SFX X 0 qaningizdandir-da q
SFX X 0 qaningizdanmikan q
SFX X 0 qaningizdan-ku q
SFX X 0 qaningizda q
SFX X 0 qaningizdami q
SFX X 0 qaningizdadir q
SFX X 0 qaningizda-da q
SFX X 0 qaningizdadir-da q
SFX X 0 qaningizdamikan q
SFX X 0 qaningizda-ku q
SFX X 0 qanlarningmi q
SFX X 0 qanlarningdir q
SFX X 0 qanlarning-da q
SFX X 0 qanlarningdir-da q
SFX X 0 qanlarningmikan q
SFX X 0 qanlarning-ku q
SFX X 0 qanlarimni q
SFX X 0 qanlarimnimi q
SFX X 0 qanlarimnidir q
SFX X 0 qanlarimni-da q
SFX X 0 qanlarimnidir-da q
SFX X 0 qanlarimnimikan q
SFX X 0 qanlarimni-ku q
SFX X 0 qanlarimning q
SFX X 0 qanlarimningmi q
SFX X 0 qanlarimningdir q
SFX X 0 qanlarimning-da q
SFX X 0 qanlarimningdir-da q
SFX X 0 qanlarimningmikan q
SFX X 0 qanlarimning-ku q
SFX X 0 qanlarimga q
SFX X 0 qanlarimgami q
SFX X 0 qanlarimgadir q
SFX X 0 qanlarimga-da q
SFX X 0 qanlarimgadir-da q
SFX X 0 qanlarimgamikan q
SFX X 0 qanlarimga-ku q
SFX X 0 qanlarimdan q
SFX X 0 qanlarimdanmi q
SFX X 0 qanlarimdandir q
SFX X 0 qanlarimdan-da q
SFX X 0 qanlarimdandir-da q
SFX X 0 qanlarimdanmikan q
SFX X 0 qanlarimdan-ku q
SFX X 0 qanlarimda q
SFX X 0 qanlarimdami q
SFX X 0 qanlarimdadir q
SFX X 0 qanlarimda-da q
SFX X 0 qanlarimdadir-da q
SFX X 0 qanlarimdamikan q
SFX X 0 qanlarimda-ku q
SFX X 0 qanlarini q
SFX X 0 qanlarinimi q
SFX X 0 qanlarinidir q
SFX X 0 qanlarini-da q
SFX X 0 qanlarinidir-da q
SFX X 0 qanlarinimikan q
SFX X 0 qanlarini-ku q
SFX X 0 qanlarining q
SFX X 0 qanlariningmi q
SFX X 0 qanlariningdir q
SFX X 0 qanlarining-da q
SFX X 0 qanlariningdir-da q
SFX X 0 qanlariningmikan q
SFX X 0 qanlarining-ku q
SFX X 0 qanlariga q
SFX X 0 qanlarigami q
SFX X 0 qanlarigadir q
SFX X 0 qanlariga-da q
SFX X 0 qanlarigadir-da q
SFX X 0 qanlarigamikan q
SFX X 0 qanlariga-ku q
SFX X 0 qanlaridan q
SFX X 0 qanlaridanmi q
SFX X 0 qanlaridandir q
SFX X 0 qanlaridan-da q
SFX X 0 qanlaridandir-da q
SFX X 0 qanlaridanmikan q
SFX X 0 qanlaridan-ku q
SFX X 0 qanlarida q
SFX X 0 qanlaridami q
SFX X 0 qanlaridadir q
SFX X 0 qanlarida-da q
SFX X 0 qanlaridadir-da q
SFX X 0 qanlaridamikan q
SFX X 0 qanlarida-ku q
SFX X 0 qanlarimizni q
SFX X 0 qanlarimiznimi q
SFX X 0 qanlarimiznidir q
SFX X 0 qanlarimizni-da q
SFX X 0 qanlarimiznidir-da q
SFX X 0 qanlarimiznimikan q
SFX X 0 qanlarimizni-ku q
SFX X 0 qanlarimizning q
SFX X 0 qanlarimizningmi q
SFX X 0 qanlarimizningdir q
SFX X 0 qanlarimizning-da q
SFX X 0 qanlarimizningdir-da q
SFX X 0 qanlarimizningmikan q
SFX X 0 qanlarimizning-ku q
SFX X 0 qanlarimizga q
SFX X 0 qanlarimizgami q
SFX X 0 qanlarimizgadir q
SFX X 0 qanlarimizga-da q
SFX X 0 qanlarimizgadir-da q
SFX X 0 qanlarimizgamikan q
SFX X 0 qanlarimizga-ku q
SFX X 0 qanlarimizdan q
SFX X 0 qanlarimizdanmi q
SFX X 0 qanlarimizdandir q
SFX X 0 qanlarimizdan-da q
SFX X 0 qanlarimizdandir-da q
SFX X 0 qanlarimizdanmikan q
SFX X 0 qanlarimizdan-ku q
SFX X 0 qanlarimizda q
SFX X 0 qanlarimizdami q
SFX X 0 qanlarimizdadir q
SFX X 0 qanlarimizda-da q
SFX X 0 qanlarimizdadir-da q
SFX X 0 qanlarimizdamikan q
SFX X 0 qanlarimizda-ku q
SFX X 0 qanlaringizni q
SFX X 0 qanlaringiznimi q
SFX X 0 qanlaringiznidir q
SFX X 0 qanlaringizni-da q
SFX X 0 qanlaringiznidir-da q
SFX X 0 qanlaringiznimikan q
SFX X 0 qanlaringizni-ku q
SFX X 0 qanlaringizning q
SFX X 0 qanlaringizningmi q
SFX X 0 qanlaringizningdir q
SFX X 0 qanlaringizning-da q
SFX X 0 qanlaringizningdir-da q
SFX X 0 qanlaringizningmikan q
SFX X 0 qanlaringizning-ku q
SFX X 0 qanlaringizga q
SFX X 0 qanlaringizgami q
SFX X 0 qanlaringizgadir q
SFX X 0 qanlaringizga-da q
SFX X 0 qanlaringizgadir-da q
SFX X 0 qanlaringizgamikan q
SFX X 0 qanlaringizga-ku q
SFX X 0 qanlaringizdan q
SFX X 0 qanlaringizdanmi q
SFX X 0 qanlaringizdandir q
SFX X 0 qanlaringizdan-da q
SFX X 0 qanlaringizdandir-da q
SFX X 0 qanlaringizdanmikan q
SFX X 0 qanlaringizdan-ku q
SFX X 0 qanlaringizda q
SFX X 0 qanlaringizdami q
SFX X 0 qanlaringizdadir q
SFX X 0 qanlaringizda-da q
SFX X 0 qanlaringizdadir-da q
SFX X 0 qanlaringizdamikan q
SFX X 0 qanlaringizda-ku q
SFX X 0 maganningmi q
SFX X 0 maganningdir q
SFX X 0 maganning-da q
SFX X 0 maganningdir-da q
SFX X 0 maganningmikan q
SFX X 0 maganning-ku q
SFX X 0 maganimni q
SFX X 0 maganimnimi q
SFX X 0 maganimnidir q
SFX X 0 maganimni-da q
SFX X 0 maganimnidir-da q
SFX X 0 maganimnimikan q
SFX X 0 maganimni-ku q
SFX X 0 maganimning q
SFX X 0 maganimningmi q
SFX X 0 maganimningdir q
SFX X 0 maganimning-da q
SFX X 0 maganimningdir-da q
SFX X 0 maganimningmikan q
SFX X 0 maganimning-ku q
SFX X 0 maganimga q
SFX X 0 maganimgami q
SFX X 0 maganimgadir q
SFX X 0 maganimga-da q
SFX X 0 maganimgadir-da q
SFX X 0 maganimgamikan q
SFX X 0 maganimga-ku q
SFX X 0 maganimdan q
SFX X 0 maganimdanmi q
SFX X 0 maganimdandir q
SFX X 0 maganimdan-da q
SFX X 0 maganimdandir-da q
SFX X 0 maganimdanmikan q
SFX X 0 maganimdan-ku q
SFX X 0 maganimda q
SFX X 0 maganimdami q
SFX X 0 maganimdadir q
SFX X 0 maganimda-da q
SFX X 0 maganimdadir-da q
SFX X 0 maganimdamikan q
SFX X 0 maganimda-ku q
SFX X 0 maganini q
SFX X 0 maganinimi q
SFX X 0 maganinidir q
SFX X 0 maganini-da q
SFX X 0 maganinidir-da q
SFX X 0 maganinimikan q
SFX X 0 maganini-ku q
SFX X 0 maganining q
SFX X 0 maganiningmi q
SFX X 0 maganiningdir q
SFX X 0 maganining-da q
SFX X 0 maganiningdir-da q
SFX X 0 maganiningmikan q
SFX X 0 maganining-ku q
SFX X 0 maganiga q
SFX X 0 maganigami q
SFX X 0 maganigadir q
SFX X 0 maganiga-da q
SFX X 0 maganigadir-da q
SFX X 0 maganigamikan q
SFX X 0 maganiga-ku q
SFX X 0 maganidan q
SFX X 0 maganidanmi q
SFX X 0 maganidandir q
SFX X 0 maganidan-da q
SFX X 0 maganidandir-da q
SFX X 0 maganidanmikan q
SFX X 0 maganidan-ku q
SFX X 0 maganida q
SFX X 0 maganidami q
SFX X 0 maganidadir q
SFX X 0 maganida-da q
SFX X 0 maganidadir-da q
SFX X 0 maganidamikan q
SFX X 0 maganida-ku q
SFX X 0 maganimizni q
SFX X 0 maganimiznimi q
SFX X 0 maganimiznidir q
SFX X 0 maganimizni-da q
SFX X 0 maganimiznidir-da q
SFX X 0 maganimiznimikan q
SFX X 0 maganimizni-ku q
SFX X 0 maganimizning q
SFX X 0 maganimizningmi q
SFX X 0 maganimizningdir q
SFX X 0 maganimizning-da q
SFX X 0 maganimizningdir-da q
SFX X 0 maganimizningmikan q
SFX X 0 maganimizning-ku q
SFX X 0 maganimizga q
SFX X 0 maganimizgami q
SFX X 0 maganimizgadir q
SFX X 0 maganimizga-da q
SFX X 0 maganimizgadir-da q
SFX X 0 maganimizgamikan q
SFX X 0 maganimizga-ku q
SFX X 0 maganimizdan q
SFX X 0 maganimizdanmi q
SFX X 0 maganimizdandir q
SFX X 0 maganimizdan-da q
SFX X 0 maganimizdandir-da q
SFX X 0 maganimizdanmikan q
SFX X 0 maganimizdan-ku q
SFX X 0 maganimizda q
SFX X 0 maganimizdami q
SFX X 0 maganimizdadir q
SFX X 0 maganimizda-da q
SFX X 0 maganimizdadir-da q
SFX X 0 maganimizdamikan q
SFX X 0 maganimizda-ku q
SFX X 0 maganingizni q
SFX X 0 maganingiznimi q
SFX X 0 maganingiznidir q
SFX X 0 maganingizni-da q
SFX X 0 maganingiznidir-da q
SFX X 0 maganingiznimikan q
SFX X 0 maganingizni-ku q
SFX X 0 maganingizning q
SFX X 0 maganingizningmi q
SFX X 0 maganingizningdir q
SFX X 0 maganingizning-da q
SFX X 0 maganingizningdir-da q
SFX X 0 maganingizningmikan q
SFX X 0 maganingizning-ku q
SFX X 0 maganingizga q
SFX X 0 maganingizgami q
SFX X 0 maganingizgadir q
SFX X 0 maganingizga-da q
SFX X 0 maganingizgadir-da q
SFX X 0 maganingizgamikan q
SFX X 0 maganingizga-ku q
SFX X 0 maganingizdan q
SFX X 0 maganingizdanmi q
SFX X 0 maganingizdandir q
SFX X 0 maganingizdan-da q
SFX X 0 maganingizdandir-da q
SFX X 0 maganingizdanmikan q
SFX X 0 maganingizdan-ku q
SFX X 0 maganingizda q
SFX X 0 maganingizdami q
SFX X 0 maganingizdadir q
SFX X 0 maganingizda-da q
SFX X 0 maganingizdadir-da q
SFX X 0 maganingizdamikan q
SFX X 0 maganingizda-ku q
SFX X 0 maganlarningmi q
SFX X 0 maganlarningdir q
SFX X 0 maganlarning-da q
SFX X 0 maganlarningdir-da q
SFX X 0 maganlarningmikan q
SFX X 0 maganlarning-ku q
SFX X 0 maganlarimni q
SFX X 0 maganlarimnimi q
SFX X 0 maganlarimnidir q
SFX X 0 maganlarimni-da q
SFX X 0 maganlarimnidir-da q
SFX X 0 maganlarimnimikan q
SFX X 0 maganlarimni-ku q
SFX X 0 maganlarimning q
SFX X 0 maganlarimningmi q
SFX X 0 maganlarimningdir q
SFX X 0 maganlarimning-da q
SFX X 0 maganlarimningdir-da q
SFX X 0 maganlarimningmikan q
SFX X 0 maganlarimning-ku q
SFX X 0 maganlarimga q
SFX X 0 maganlarimgami q
SFX X 0 maganlarimgadir q
SFX X 0 maganlarimga-da q
SFX X 0 maganlarimgadir-da q
SFX X 0 maganlarimgamikan q
SFX X 0 maganlarimga-ku q
SFX X 0 maganlarimdan q
SFX X 0 maganlarimdanmi q
SFX X 0 maganlarimdandir q
SFX X 0 maganlarimdan-da q
SFX X 0 maganlarimdandir-da q
SFX X 0 maganlarimdanmikan q
SFX X 0 maganlarimdan-ku q
SFX X 0 maganlarimda q
SFX X 0 maganlarimdami q
SFX X 0 maganlarimdadir q
SFX X 0 maganlarimda-da q
SFX X 0 maganlarimdadir-da q
SFX X 0 maganlarimdamikan q
SFX X 0 maganlarimda-ku q
SFX X 0 maganlarini q
SFX X 0 maganlarinimi q
SFX X 0 maganlarinidir q
SFX X 0 maganlarini-da q
SFX X 0 maganlarinidir-da q
SFX X 0 maganlarinimikan q
SFX X 0 maganlarini-ku q
SFX X 0 maganlarining q
SFX X 0 maganlariningmi q
SFX X 0 maganlariningdir q
SFX X 0 maganlarining-da q
SFX X 0 maganlariningdir-da q
SFX X 0 maganlariningmikan q
SFX X 0 maganlarining-ku q
SFX X 0 maganlariga q
SFX X 0 maganlarigami q
SFX X 0 maganlarigadir q
SFX X 0 maganlariga-da q
SFX X 0 maganlarigadir-da q
SFX X 0 maganlarigamikan q
SFX X 0 maganlariga-ku q
SFX X 0 maganlaridan q
SFX X 0 maganlaridanmi q
SFX X 0 maganlaridandir q
SFX X 0 maganlaridan-da q
SFX X 0 maganlaridandir-da q
SFX X 0 maganlaridanmikan q
SFX X 0 maganlaridan-ku q
SFX X 0 maganlarida q
SFX X 0 maganlaridami q
SFX X 0 maganlaridadir q
SFX X 0 maganlarida-da q
SFX X 0 maganlaridadir-da q
SFX X 0 maganlaridamikan q
SFX X 0 maganlarida-ku q
SFX X 0 maganlarimizni q
SFX X 0 maganlarimiznimi q
SFX X 0 maganlarimiznidir q
SFX X 0 maganlarimizni-da q
SFX X 0 maganlarimiznidir-da q
SFX X 0 maganlarimiznimikan q
SFX X 0 maganlarimizni-ku q
SFX X 0 maganlarimizning q
SFX X 0 maganlarimizningmi q
SFX X 0 maganlarimizningdir q
SFX X 0 maganlarimizning-da q
SFX X 0 maganlarimizningdir-da q
SFX X 0 maganlarimizningmikan q
SFX X 0 maganlarimizning-ku q
SFX X 0 maganlarimizga q
SFX X 0 maganlarimizgami q
SFX X 0 maganlarimizgadir q
SFX X 0 maganlarimizga-da q
SFX X 0 maganlarimizgadir-da q
SFX X 0 maganlarimizgamikan q
SFX X 0 maganlarimizga-ku q
SFX X 0 maganlarimizdan q
SFX X 0 maganlarimizdanmi q
SFX X 0 maganlarimizdandir q
SFX X 0 maganlarimizdan-da q
SFX X 0 maganlarimizdandir-da q
SFX X 0 maganlarimizdanmikan q
SFX X 0 maganlarimizdan-ku q
SFX X 0 maganlarimizda q
SFX X 0 maganlarimizdami q
SFX X 0 maganlarimizdadir q
SFX X 0 maganlarimizda-da q
SFX X 0 maganlarimizdadir-da q
SFX X 0 maganlarimizdamikan q
SFX X 0 maganlarimizda-ku q
SFX X 0 maganlaringizni q
SFX X 0 maganlaringiznimi q
SFX X 0 maganlaringiznidir q
SFX X 0 maganlaringizni-da q
SFX X 0 maganlaringiznidir-da q
SFX X 0 maganlaringiznimikan q
SFX X 0 maganlaringizni-ku q
SFX X 0 maganlaringizning q
SFX X 0 maganlaringizningmi q
SFX X 0 maganlaringizningdir q
SFX X 0 maganlaringizning-da q
SFX X 0 maganlaringizningdir-da q
SFX X 0 maganlaringizningmikan q
SFX X 0 maganlaringizning-ku q
SFX X 0 maganlaringizga q
SFX X 0 maganlaringizgami q
SFX X 0 maganlaringizgadir q
SFX X 0 maganlaringizga-da q
SFX X 0 maganlaringizgadir-da q
SFX X 0 maganlaringizgamikan q
SFX X 0 maganlaringizga-ku q
SFX X 0 maganlaringizdan q
SFX X 0 maganlaringizdanmi q
SFX X 0 maganlaringizdandir q
SFX X 0 maganlaringizdan-da q
SFX X 0 maganlaringizdandir-da q
SFX X 0 maganlaringizdanmikan q
SFX X 0 maganlaringizdan-ku q
SFX X 0 maganlaringizda q
SFX X 0 maganlaringizdami q
SFX X 0 maganlaringizdadir q
SFX X 0 maganlaringizda-da q
SFX X 0 maganlaringizdadir-da q
SFX X 0 maganlaringizdamikan q
SFX X 0 maganlaringizda-ku q
SFX X 0 ganningmi [^gq]
SFX X 0 ganningdir [^gq]
SFX X 0 ganning-da [^gq]
SFX X 0 ganningdir-da [^gq]
SFX X 0 ganningmikan [^gq]
SFX X 0 ganning-ku [^gq]
SFX X 0 ganimni [^gq]
SFX X 0 ganimnimi [^gq]
SFX X 0 ganimnidir [^gq]
SFX X 0 ganimni-da [^gq]
SFX X 0 ganimnidir-da [^gq]
SFX X 0 ganimnimikan [^gq]
SFX X 0 ganimni-ku [^gq]
SFX X 0 ganimning [^gq]
SFX X 0 ganimningmi [^gq]
SFX X 0 ganimningdir [^gq]
SFX X 0 ganimning-da [^gq]
SFX X 0 ganimningdir-da [^gq]
SFX X 0 ganimningmikan [^gq]
SFX X 0 ganimning-ku [^gq]
SFX X 0 ganimga [^gq]
SFX X 0 ganimgami [^gq]
SFX X 0 ganimgadir [^gq]
SFX X 0 ganimga-da [^gq]
SFX X 0 ganimgadir-da [^gq]
SFX X 0 ganimgamikan [^gq]
SFX X 0 ganimga-ku [^gq]
SFX X 0 ganimdan [^gq]
SFX X 0 ganimdanmi [^gq]
SFX X 0 ganimdandir [^gq]
SFX X 0 ganimdan-da [^gq]
SFX X 0 ganimdandir-da [^gq]
SFX X 0 ganimdanmikan [^gq]
SFX X 0 ganimdan-ku [^gq]
SFX X 0 ganimda [^gq]
SFX X 0 ganimdami [^gq]
SFX X 0 ganimdadir [^gq]
SFX X 0 ganimda-da [^gq]
SFX X 0 ganimdadir-da [^gq]
SFX X 0 ganimdamikan [^gq]
SFX X 0 ganimda-ku [^gq]
SFX X 0 ganini [^gq]
SFX X 0 ganinimi [^gq]
SFX X 0 ganinidir [^gq]
SFX X 0 ganini-da [^gq]
SFX X 0 ganinidir-da [^gq]
SFX X 0 ganinimikan [^gq]
SFX X 0 ganini-ku [^gq]
SFX X 0 ganining [^gq]
SFX X 0 ganiningmi [^gq]
SFX X 0 ganiningdir [^gq]
SFX X 0 ganining-da [^gq]
SFX X 0 ganiningdir-da [^gq]
SFX X 0 ganiningmikan [^gq]
SFX X 0 ganining-ku [^gq]
SFX X 0 ganiga [^gq]
SFX X 0 ganigami [^gq]
SFX X 0 ganigadir [^gq]
SFX X 0 ganiga-da [^gq]
SFX X 0 ganigadir-da [^gq]
SFX X 0 ganigamikan [^gq]
SFX X 0 ganiga-ku [^gq]
SFX X 0 ganidan [^gq]
SFX X 0 ganidanmi [^gq]
SFX X 0 ganidandir [^gq]
SFX X 0 ganidan-da [^gq]
SFX X 0 ganidandir-da [^gq]
SFX X 0 ganidanmikan [^gq]
SFX X 0 ganidan-ku [^gq]
SFX X 0 ganida [^gq]
SFX X 0 ganidami [^gq]
SFX X 0 ganidadir [^gq]
SFX X 0 ganida-da [^gq]
SFX X 0 ganidadir-da [^gq]
SFX X 0 ganidamikan [^gq]
SFX X 0 ganida-ku [^gq]
SFX X 0 ganimizni [^gq]
SFX X 0 ganimiznimi [^gq]
SFX X 0 ganimiznidir [^gq]
SFX X 0 ganimizni-da [^gq]
SFX X 0 ganimiznidir-da [^gq]
SFX X 0 ganimiznimikan [^gq]
SFX X 0 ganimizni-ku [^gq]
SFX X 0 ganimizning [^gq]
SFX X 0 ganimizningmi [^gq]
SFX X 0 ganimizningdir [^gq]
SFX X 0 ganimizning-da [^gq]
SFX X 0 ganimizningdir-da [^gq]
SFX X 0 ganimizningmikan [^gq]
SFX X 0 ganimizning-ku [^gq]
SFX X 0 ganimizga [^gq]
SFX X 0 ganimizgami [^gq]
SFX X 0 ganimizgadir [^gq]
SFX X 0 ganimizga-da [^gq]
SFX X 0 ganimizgadir-da [^gq]
SFX X 0 ganimizgamikan [^gq]
SFX X 0 ganimizga-ku [^gq]
SFX X 0 ganimizdan [^gq]
SFX X 0 ganimizdanmi [^gq]
SFX X 0 ganimizdandir [^gq]
SFX X 0 ganimizdan-da [^gq]
SFX X 0 ganimizdandir-da [^gq]
SFX X 0 ganimizdanmikan [^gq]
SFX X 0 ganimizdan-ku [^gq]
SFX X 0 ganimizda [^gq]
SFX X 0 ganimizdami [^gq]
SFX X 0 ganimizdadir [^gq]
SFX X 0 ganimizda-da [^gq]
SFX X 0 ganimizdadir-da [^gq]
SFX X 0 ganimizdamikan [^gq]
SFX X 0 ganimizda-ku [^gq]
SFX X 0 ganingizni [^gq]
SFX X 0 ganingiznimi [^gq]
SFX X 0 ganingiznidir [^gq]
SFX X 0 ganingizni-da [^gq]
SFX X 0 ganingiznidir-da [^gq]
SFX X 0 ganingiznimikan [^gq]
SFX X 0 ganingizni-ku [^gq]
SFX X 0 ganingizning [^gq]
SFX X 0 ganingizningmi [^gq]
SFX X 0 ganingizningdir [^gq]
SFX X 0 ganingizning-da [^gq]
SFX X 0 ganingizningdir-da [^gq]
SFX X 0 ganingizningmikan [^gq]
SFX X 0 ganingizning-ku [^gq]
SFX X 0 ganingizga [^gq]
SFX X 0 ganingizgami [^gq]
SFX X 0 ganingizgadir [^gq]
SFX X 0 ganingizga-da [^gq]
SFX X 0 ganingizgadir-da [^gq]
SFX X 0 ganingizgamikan [^gq]
SFX X 0 ganingizga-ku [^gq]
SFX X 0 ganingizdan [^gq]
SFX X 0 ganingizdanmi [^gq]
SFX X 0 ganingizdandir [^gq]
SFX X 0 ganingizdan-da [^gq]
SFX X 0 ganingizdandir-da [^gq]
SFX X 0 ganingizdanmikan [^gq]
SFX X 0 ganingizdan-ku [^gq]
SFX X 0 ganingizda [^gq]
SFX X 0 ganingizdami [^gq]
SFX X 0 ganingizdadir [^gq]
SFX X 0 ganingizda-da [^gq]
SFX X 0 ganingizdadir-da [^gq]
SFX X 0 ganingizdamikan [^gq]
SFX X 0 ganingizda-ku [^gq]
SFX X 0 ganlarningmi [^gq]
SFX X 0 ganlarningdir [^gq]
SFX X 0 ganlarning-da [^gq]
SFX X 0 ganlarningdir-da [^gq]
SFX X 0 ganlarningmikan [^gq]
SFX X 0 ganlarning-ku [^gq]
SFX X 0 ganlarimni [^gq]
SFX X 0 ganlarimnimi [^gq]
SFX X 0 ganlarimnidir [^gq]
SFX X 0 ganlarimni-da [^gq]
SFX X 0 ganlarimnidir-da [^gq]
SFX X 0 ganlarimnimikan [^gq]
SFX X 0 ganlarimni-ku [^gq]
SFX X 0 ganlarimning [^gq]
SFX X 0 ganlarimningmi [^gq]
SFX X 0 ganlarimningdir [^gq]
SFX X 0 ganlarimning-da [^gq]
SFX X 0 ganlarimningdir-da [^gq]
SFX X 0 ganlarimningmikan [^gq]
SFX X 0 ganlarimning-ku [^gq]
SFX X 0 ganlarimga [^gq]
SFX X 0 ganlarimgami [^gq]
SFX X 0 ganlarimgadir [^gq]
SFX X 0 ganlarimga-da [^gq]
SFX X 0 ganlarimgadir-da [^gq]
SFX X 0 ganlarimgamikan [^gq]
SFX X 0 ganlarimga-ku [^gq]
SFX X 0 ganlarimdan [^gq]
SFX X 0 ganlarimdanmi [^gq]
SFX X 0 ganlarimdandir [^gq]
SFX X 0 ganlarimdan-da [^gq]
SFX X 0 ganlarimdandir-da [^gq]
SFX X 0 ganlarimdanmikan [^gq]
SFX X 0 ganlarimdan-ku [^gq]
SFX X 0 ganlarimda [^gq]
SFX X 0 ganlarimdami [^gq]
SFX X 0 ganlarimdadir [^gq]
SFX X 0 ganlarimda-da [^gq]
SFX X 0 ganlarimdadir-da [^gq]
SFX X 0 ganlarimdamikan [^gq]
SFX X 0 ganlarimda-ku [^gq]
SFX X 0 ganlarini [^gq]
SFX X 0 ganlarinimi [^gq]
SFX X 0 ganlarinidir [^gq]
SFX X 0 ganlarini-da [^gq]
SFX X 0 ganlarinidir-da [^gq]
SFX X 0 ganlarinimikan [^gq]
SFX X 0 ganlarini-ku [^gq]
SFX X 0 ganlarining [^gq]
SFX X 0 ganlariningmi [^gq]
SFX X 0 ganlariningdir [^gq]
SFX X 0 ganlarining-da [^gq]
SFX X 0 ganlariningdir-da [^gq]
SFX X 0 ganlariningmikan [^gq]
SFX X 0 ganlarining-ku [^gq]
SFX X 0 ganlariga [^gq]
SFX X 0 ganlarigami [^gq]
SFX X 0 ganlarigadir [^gq]
SFX X 0 ganlariga-da [^gq]
SFX X 0 ganlarigadir-da [^gq]
SFX X 0 ganlarigamikan [^gq]
SFX X 0 ganlariga-ku [^gq]
SFX X 0 ganlaridan [^gq]
SFX X 0 ganlaridanmi [^gq]
SFX X 0 ganlaridandir [^gq]
SFX X 0 ganlaridan-da [^gq]
SFX X 0 ganlaridandir-da [^gq]
SFX X 0 ganlaridanmikan [^gq]
SFX X 0 ganlaridan-ku [^gq]
SFX X 0 ganlarida [^gq]
SFX X 0 ganlaridami [^gq]
SFX X 0 ganlaridadir [^gq]
SFX X 0 ganlarida-da [^gq]
SFX X 0 ganlaridadir-da [^gq]
SFX X 0 ganlaridamikan [^gq]
SFX X 0 ganlarida-ku [^gq]
SFX X 0 ganlarimizni [^gq]
SFX X 0 ganlarimiznimi [^gq]
SFX X 0 ganlarimiznidir [^gq]
SFX X 0 ganlarimizni-da [^gq]
SFX X 0 ganlarimiznidir-da [^gq]
SFX X 0 ganlarimiznimikan [^gq]
SFX X 0 ganlarimizni-ku [^gq]
SFX X 0 ganlarimizning [^gq]
SFX X 0 ganlarimizningmi [^gq]
SFX X 0 ganlarimizningdir [^gq]
SFX X 0 ganlarimizning-da [^gq]
SFX X 0 ganlarimizningdir-da [^gq]
SFX X 0 ganlarimizningmikan [^gq]
SFX X 0 ganlarimizning-ku [^gq]
SFX X 0 ganlarimizga [^gq]
SFX X 0 ganlarimizgami [^gq]
SFX X 0 ganlarimizgadir [^gq]
SFX X 0 ganlarimizga-da [^gq]
SFX X 0 ganlarimizgadir-da [^gq]
SFX X 0 ganlarimizgamikan [^gq]
SFX X 0 ganlarimizga-ku [^gq]
SFX X 0 ganlarimizdan [^gq]
SFX X 0 ganlarimizdanmi [^gq]
SFX X 0 ganlarimizdandir [^gq]
SFX X 0 ganlarimizdan-da [^gq]
SFX X 0 ganlarimizdandir-da [^gq]
SFX X 0 ganlarimizdanmikan [^gq]
SFX X 0 ganlarimizdan-ku [^gq]
SFX X 0 ganlarimizda [^gq]
SFX X 0 ganlarimizdami [^gq]
SFX X 0 ganlarimizdadir [^gq]
SFX X 0 ganlarimizda-da [^gq]
SFX X 0 ganlarimizdadir-da [^gq]
SFX X 0 ganlarimizdamikan [^gq]
SFX X 0 ganlarimizda-ku [^gq]
SFX X 0 ganlaringizni [^gq]
SFX X 0 ganlaringiznimi [^gq]
SFX X 0 ganlaringiznidir [^gq]
SFX X 0 ganlaringizni-da [^gq]
SFX X 0 ganlaringiznidir-da [^gq]
SFX X 0 ganlaringiznimikan [^gq]
SFX X 0 ganlaringizni-ku [^gq]
SFX X 0 ganlaringizning [^gq]
SFX X 0 ganlaringizningmi [^gq]
SFX X 0 ganlaringizningdir [^gq]
SFX X 0 ganlaringizning-da [^gq]
SFX X 0 ganlaringizningdir-da [^gq]
SFX X 0 ganlaringizningmikan [^gq]
SFX X 0 ganlaringizning-ku [^gq]
SFX X 0 ganlaringizga [^gq]
SFX X 0 ganlaringizgami [^gq]
SFX X 0 ganlaringizgadir [^gq]
SFX X 0 ganlaringizga-da [^gq]
SFX X 0 ganlaringizgadir-da [^gq]
SFX X 0 ganlaringizgamikan [^gq]
SFX X 0 ganlaringizga-ku [^gq]
SFX X 0 ganlaringizdan [^gq]
SFX X 0 ganlaringizdanmi [^gq]
SFX X 0 ganlaringizdandir [^gq]
SFX X 0 ganlaringizdan-da [^gq]
SFX X 0 ganlaringizdandir-da [^gq]
SFX X 0 ganlaringizdanmikan [^gq]
SFX X 0 ganlaringizdan-ku [^gq]
SFX X 0 ganlaringizda [^gq]
SFX X 0 ganlaringizdami [^gq]
SFX X 0 ganlaringizdadir [^gq]
SFX X 0 ganlaringizda-da [^gq]
SFX X 0 ganlaringizdadir-da [^gq]
SFX X 0 ganlaringizdamikan [^gq]
SFX X 0 ganlaringizda-ku [^gq]
SFX X 0 maganningmi [^gq]
SFX X 0 maganningdir [^gq]
SFX X 0 maganning-da [^gq]
SFX X 0 maganningdir-da [^gq]
SFX X 0 maganningmikan [^gq]
SFX X 0 maganning-ku [^gq]
SFX X 0 maganimni [^gq]
SFX X 0 maganimnimi [^gq]
SFX X 0 maganimnidir [^gq]
SFX X 0 maganimni-da [^gq]
SFX X 0 maganimnidir-da [^gq]
SFX X 0 maganimnimikan [^gq]
SFX X 0 maganimni-ku [^gq]
SFX X 0 maganimning [^gq]
SFX X 0 maganimningmi [^gq]
SFX X 0 maganimningdir [^gq]
SFX X 0 maganimning-da [^gq]
SFX X 0 maganimningdir-da [^gq]
SFX X 0 maganimningmikan [^gq]
SFX X 0 maganimning-ku [^gq]
SFX X 0 maganimga [^gq]
SFX X 0 maganimgami [^gq]
SFX X 0 maganimgadir [^gq]
SFX X 0 maganimga-da [^gq]
SFX X 0 maganimgadir-da [^gq]
SFX X 0 maganimgamikan [^gq]
SFX X 0 maganimga-ku [^gq]
SFX X 0 maganimdan [^gq]
SFX X 0 maganimdanmi [^gq]
SFX X 0 maganimdandir [^gq]
SFX X 0 maganimdan-da [^gq]
SFX X 0 maganimdandir-da [^gq]
SFX X 0 maganimdanmikan [^gq]
SFX X 0 maganimdan-ku [^gq]
SFX X 0 maganimda [^gq]
SFX X 0 maganimdami [^gq]
SFX X 0 maganimdadir [^gq]
SFX X 0 maganimda-da [^gq]
SFX X 0 maganimdadir-da [^gq]
SFX X 0 maganimdamikan [^gq]
SFX X 0 maganimda-ku [^gq]
SFX X 0 maganini [^gq]
SFX X 0 maganinimi [^gq]
SFX X 0 maganinidir [^gq]
SFX X 0 maganini-da [^gq]
SFX X 0 maganinidir-da [^gq]
SFX X 0 maganinimikan [^gq]
SFX X 0 maganini-ku [^gq]
SFX X 0 maganining [^gq]
SFX X 0 maganiningmi [^gq]
SFX X 0 maganiningdir [^gq]
SFX X 0 maganining-da [^gq]
SFX X 0 maganiningdir-da [^gq]
SFX X 0 maganiningmikan [^gq]
SFX X 0 maganining-ku [^gq]
SFX X 0 maganiga [^gq]
SFX X 0 maganigami [^gq]
SFX X 0 maganigadir [^gq]
SFX X 0 maganiga-da [^gq]
SFX X 0 maganigadir-da [^gq]
SFX X 0 maganigamikan [^gq]
SFX X 0 maganiga-ku [^gq]
SFX X 0 maganidan [^gq]
SFX X 0 maganidanmi [^gq]
SFX X 0 maganidandir [^gq]
SFX X 0 maganidan-da [^gq]
SFX X 0 maganidandir-da [^gq]
SFX X 0 maganidanmikan [^gq]
SFX X 0 maganidan-ku [^gq]
SFX X 0 maganida [^gq]
SFX X 0 maganidami [^gq]
SFX X 0 maganidadir [^gq]
SFX X 0 maganida-da [^gq]
SFX X 0 maganidadir-da [^gq]
SFX X 0 maganidamikan [^gq]
SFX X 0 maganida-ku [^gq]
SFX X 0 maganimizni [^gq]
SFX X 0 maganimiznimi [^gq]
SFX X 0 maganimiznidir [^gq]
SFX X 0 maganimizni-da [^gq]
SFX X 0 maganimiznidir-da [^gq]
SFX X 0 maganimiznimikan [^gq]
SFX X 0 maganimizni-ku [^gq]
SFX X 0 maganimizning [^gq]
SFX X 0 maganimizningmi [^gq]
SFX X 0 maganimizningdir [^gq]
SFX X 0 maganimizning-da [^gq]
SFX X 0 maganimizningdir-da [^gq]
SFX X 0 maganimizningmikan [^gq]
SFX X 0 maganimizning-ku [^gq]
SFX X 0 maganimizga [^gq]
SFX X 0 maganimizgami [^gq]
SFX X 0 maganimizgadir [^gq]
SFX X 0 maganimizga-da [^gq]
SFX X 0 maganimizgadir-da [^gq]
SFX X 0 maganimizgamikan [^gq]
SFX X 0 maganimizga-ku [^gq]
SFX X 0 maganimizdan [^gq]
SFX X 0 maganimizdanmi [^gq]
SFX X 0 maganimizdandir [^gq]
SFX X 0 maganimizdan-da [^gq]
SFX X 0 maganimizdandir-da [^gq]
SFX X 0 maganimizdanmikan [^gq]
SFX X 0 maganimizdan-ku [^gq]
SFX X 0 maganimizda [^gq]
SFX X 0 maganimizdami [^gq]
SFX X 0 maganimizdadir [^gq]
SFX X 0 maganimizda-da [^gq]
SFX X 0 maganimizdadir-da [^gq]
SFX X 0 maganimizdamikan [^gq]
SFX X 0 maganimizda-ku [^gq]
SFX X 0 maganingizni [^gq]
SFX X 0 maganingiznimi [^gq]
SFX X 0 maganingiznidir [^gq]
SFX X 0 maganingizni-da [^gq]
SFX X 0 maganingiznidir-da [^gq]
SFX X 0 maganingiznimikan [^gq]
SFX X 0 maganingizni-ku [^gq]
SFX X 0 maganingizning [^gq]
SFX X 0 maganingizningmi [^gq]
SFX X 0 maganingizningdir [^gq]
SFX X 0 maganingizning-da [^gq]
SFX X 0 maganingizningdir-da [^gq]
SFX X 0 maganingizningmikan [^gq]
SFX X 0 maganingizning-ku [^gq]
SFX X 0 maganingizga [^gq]
SFX X 0 maganingizgami [^gq]
SFX X 0 maganingizgadir [^gq]
SFX X 0 maganingizga-da [^gq]
SFX X 0 maganingizgadir-da [^gq]
SFX X 0 maganingizgamikan [^gq]
SFX X 0 maganingizga-ku [^gq]
SFX X 0 maganingizdan [^gq]
SFX X 0 maganingizdanmi [^gq]
SFX X 0 maganingizdandir [^gq]
SFX X 0 maganingizdan-da [^gq]
SFX X 0 maganingizdandir-da [^gq]
SFX X 0 maganingizdanmikan [^gq]
SFX X 0 maganingizdan-ku [^gq]
SFX X 0 maganingizda [^gq]
SFX X 0 maganingizdami [^gq]
SFX X 0 maganingizdadir [^gq]
SFX X 0 maganingizda-da [^gq]
SFX X 0 maganingizdadir-da [^gq]
SFX X 0 maganingizdamikan [^gq]
SFX X 0 maganingizda-ku [^gq]
SFX X 0 maganlarningmi [^gq]
SFX X 0 maganlarningdir [^gq]
SFX X 0 maganlarning-da [^gq]
SFX X 0 maganlarningdir-da [^gq]
SFX X 0 maganlarningmikan [^gq]
SFX X 0 maganlarning-ku [^gq]
SFX X 0 maganlarimni [^gq]
SFX X 0 maganlarimnimi [^gq]
SFX X 0 maganlarimnidir [^gq]
SFX X 0 maganlarimni-da [^gq]
SFX X 0 maganlarimnidir-da [^gq]
SFX X 0 maganlarimnimikan [^gq]
SFX X 0 maganlarimni-ku [^gq]
SFX X 0 maganlarimning [^gq]
SFX X 0 maganlarimningmi [^gq]
SFX X 0 maganlarimningdir [^gq]
SFX X 0 maganlarimning-da [^gq]
SFX X 0 maganlarimningdir-da [^gq]
SFX X 0 maganlarimningmikan [^gq]
SFX X 0 maganlarimning-ku [^gq]
SFX X 0 maganlarimga [^gq]
SFX X 0 maganlarimgami [^gq]
SFX X 0 maganlarimgadir [^gq]
SFX X 0 maganlarimga-da [^gq]
SFX X 0 maganlarimgadir-da [^gq]
SFX X 0 maganlarimgamikan [^gq]
SFX X 0 maganlarimga-ku [^gq]
SFX X 0 maganlarimdan [^gq]
SFX X 0 maganlarimdanmi [^gq]
SFX X 0 maganlarimdandir [^gq]
SFX X 0 maganlarimdan-da [^gq]
SFX X 0 maganlarimdandir-da [^gq]
SFX X 0 maganlarimdanmikan [^gq]
SFX X 0 maganlarimdan-ku [^gq]
SFX X 0 maganlarimda [^gq]
SFX X 0 maganlarimdami [^gq]
SFX X 0 maganlarimdadir [^gq]
SFX X 0 maganlarimda-da [^gq]
SFX X 0 maganlarimdadir-da [^gq]
SFX X 0 maganlarimdamikan [^gq]
SFX X 0 maganlarimda-ku [^gq]
SFX X 0 maganlarini [^gq]
SFX X 0 maganlarinimi [^gq]
SFX X 0 maganlarinidir [^gq]
SFX X 0 maganlarini-da [^gq]
SFX X 0 maganlarinidir-da [^gq]
SFX X 0 maganlarinimikan [^gq]
SFX X 0 maganlarini-ku [^gq]
SFX X 0 maganlarining [^gq]
SFX X 0 maganlariningmi [^gq]
SFX X 0 maganlariningdir [^gq]
SFX X 0 maganlarining-da [^gq]
SFX X 0 maganlariningdir-da [^gq]
SFX X 0 maganlariningmikan [^gq]
SFX X 0 maganlarining-ku [^gq]
SFX X 0 maganlariga [^gq]
SFX X 0 maganlarigami [^gq]
SFX X 0 maganlarigadir [^gq]
SFX X 0 maganlariga-da [^gq]
SFX X 0 maganlarigadir-da [^gq]
SFX X 0 maganlarigamikan [^gq]
SFX X 0 maganlariga-ku [^gq]
SFX X 0 maganlaridan [^gq]
SFX X 0 maganlaridanmi [^gq]
SFX X 0 maganlaridandir [^gq]
SFX X 0 maganlaridan-da [^gq]
SFX X 0 maganlaridandir-da [^gq]
SFX X 0 maganlaridanmikan [^gq]
SFX X 0 maganlaridan-ku [^gq]
SFX X 0 maganlarida [^gq]
SFX X 0 maganlaridami [^gq]
SFX X 0 maganlaridadir [^gq]
SFX X 0 maganlarida-da [^gq]
SFX X 0 maganlaridadir-da [^gq]
SFX X 0 maganlaridamikan [^gq]
SFX X 0 maganlarida-ku [^gq]
SFX X 0 maganlarimizni [^gq]
SFX X 0 maganlarimiznimi [^gq]
SFX X 0 maganlarimiznidir [^gq]
SFX X 0 maganlarimizni-da [^gq]
SFX X 0 maganlarimiznidir-da [^gq]
SFX X 0 maganlarimiznimikan [^gq]
SFX X 0 maganlarimizni-ku [^gq]
SFX X 0 maganlarimizning [^gq]
SFX X 0 maganlarimizningmi [^gq]
SFX X 0 maganlarimizningdir [^gq]
SFX X 0 maganlarimizning-da [^gq]
SFX X 0 maganlarimizningdir-da [^gq]
SFX X 0 maganlarimizningmikan [^gq]
SFX X 0 maganlarimizning-ku [^gq]
SFX X 0 maganlarimizga [^gq]
SFX X 0 maganlarimizgami [^gq]
SFX X 0 maganlarimizgadir [^gq]
SFX X 0 maganlarimizga-da [^gq]
SFX X 0 maganlarimizgadir-da [^gq]
SFX X 0 maganlarimizgamikan [^gq]
SFX X 0 maganlarimizga-ku [^gq]
SFX X 0 maganlarimizdan [^gq]
SFX X 0 maganlarimizdanmi [^gq]
SFX X 0 maganlarimizdandir [^gq]
SFX X 0 maganlarimizdan-da [^gq]
SFX X 0 maganlarimizdandir-da [^gq]
SFX X 0 maganlarimizdanmikan [^gq]
SFX X 0 maganlarimizdan-ku [^gq]
SFX X 0 maganlarimizda [^gq]
SFX X 0 maganlarimizdami [^gq]
SFX X 0 maganlarimizdadir [^gq]
SFX X 0 maganlarimizda-da [^gq]
SFX X 0 maganlarimizdadir-da [^gq]
SFX X 0 maganlarimizdamikan [^gq]
SFX X 0 maganlarimizda-ku [^gq]
SFX X 0 maganlaringizni [^gq]
SFX X 0 maganlaringiznimi [^gq]
SFX X 0 maganlaringiznidir [^gq]
SFX X 0 maganlaringizni-da [^gq]
SFX X 0 maganlaringiznidir-da [^gq]
SFX X 0 maganlaringiznimikan [^gq]
SFX X 0 maganlaringizni-ku [^gq]
SFX X 0 maganlaringizning [^gq]
SFX X 0 maganlaringizningmi [^gq]
SFX X 0 maganlaringizningdir [^gq]
SFX X 0 maganlaringizning-da [^gq]
SFX X 0 maganlaringizningdir-da [^gq]
SFX X 0 maganlaringizningmikan [^gq]
SFX X 0 maganlaringizning-ku [^gq]
SFX X 0 maganlaringizga [^gq]
SFX X 0 maganlaringizgami [^gq]
SFX X 0 maganlaringizgadir [^gq]
SFX X 0 maganlaringizga-da [^gq]
SFX X 0 maganlaringizgadir-da [^gq]
SFX X 0 maganlaringizgamikan [^gq]
SFX X 0 maganlaringizga-ku [^gq]
SFX X 0 maganlaringizdan [^gq]
SFX X 0 maganlaringizdanmi [^gq]
SFX X 0 maganlaringizdandir [^gq]
SFX X 0 maganlaringizdan-da [^gq]
SFX X 0 maganlaringizdandir-da [^gq]
SFX X 0 maganlaringizdanmikan [^gq]
SFX X 0 maganlaringizdan-ku [^gq]
SFX X 0 maganlaringizda [^gq]
SFX X 0 maganlaringizdami [^gq]
SFX X 0 maganlaringizdadir [^gq]
SFX X 0 maganlaringizda-da [^gq]
SFX X 0 maganlaringizdadir-da [^gq]
SFX X 0 maganlaringizdamikan [^gq]
SFX X 0 maganlaringizda-ku [^gq]
SFX X g kkaning g
SFX X g kkaningmi g
SFX X g kkaningdir g
SFX X g kkaning-da g
SFX X g kkaningdir-da g
SFX X g kkaningmikan g
SFX X g kkaning-ku g
SFX X g kkaningni g
SFX X g kkaningnimi g
SFX X g kkaningnidir g
SFX X g kkaningni-da g
SFX X g kkaningnidir-da g
SFX X g kkaningnimikan g
SFX X g kkaningni-ku g
SFX X g kkaningga g
SFX X g kkaninggami g
SFX X g kkaninggadir g
SFX X g kkaningga-da g
SFX X g kkaninggadir-da g
SFX X g kkaninggamikan g
SFX X g kkaningga-ku g
SFX X g kkaningdan g
SFX X g kkaningdanmi g
SFX X g kkaningdandir g
SFX X g kkaningdan-da g
SFX X g kkaningdandir-da g
SFX X g kkaningdanmikan g
SFX X g kkaningdan-ku g
SFX X g kkaningda g
SFX X g kkaningdami g
SFX X g kkaningdadir g
SFX X g kkaningda-da g
SFX X g kkaningdadir-da g
SFX X g kkaningdamikan g
SFX X g kkaningda-ku g
SFX X g kkanlaring g
SFX X g kkanlaringmi g
SFX X g kkanlaringdir g
SFX X g kkanlaring-da g
SFX X g kkanlaringdir-da g
SFX X g kkanlaringmikan g
SFX X g kkanlaring-ku g
SFX X g kkanlaringni g
SFX X g kkanlaringnimi g
SFX X g kkanlaringnidir g
SFX X g kkanlaringni-da g
SFX X g kkanlaringnidir-da g
SFX X g kkanlaringnimikan g
SFX X g kkanlaringni-ku g
SFX X g kkanlaringga g
SFX X g kkanlaringgami g
SFX X g kkanlaringgadir g
SFX X g kkanlaringga-da g
SFX X g kkanlaringgadir-da g
SFX X g kkanlaringgamikan g
SFX X g kkanlaringga-ku g
SFX X g kkanlaringdan g
SFX X g kkanlaringdanmi g
SFX X g kkanlaringdandir g
SFX X g kkanlaringdan-da g
SFX X g kkanlaringdandir-da g
SFX X g kkanlaringdanmikan g
SFX X g kkanlaringdan-ku g
SFX X g kkanlaringda g
SFX X g kkanlaringdami g
SFX X g kkanlaringdadir g
SFX X g kkanlaringda-da g
SFX X g kkanlaringdadir-da g
SFX X g kkanlaringdamikan g
SFX X g kkanlaringda-ku g
SFX X g gmaganingni g
SFX X g gmaganingnimi g
SFX X g gmaganingnidir g
SFX X g gmaganingni-da g
SFX X g gmaganingnidir-da g
SFX X g gmaganingnimikan g
SFX X g gmaganingni-ku g
SFX X g gmaganingga g
SFX X g gmaganinggami g
SFX X g gmaganinggadir g
SFX X g gmaganingga-da g
SFX X g gmaganinggadir-da g
SFX X g gmaganinggamikan g
SFX X g gmaganingga-ku g
SFX X g gmaganingdan g
SFX X g gmaganingdanmi g
SFX X g gmaganingdandir g
SFX X g gmaganingdan-da g
SFX X g gmaganingdandir-da g
SFX X g gmaganingdanmikan g
SFX X g gmaganingdan-ku g
SFX X g gmaganingda g
SFX X g gmaganingdami g
SFX X g gmaganingdadir g
SFX X g gmaganingda-da g
SFX X g gmaganingdadir-da g
SFX X g gmaganingdamikan g
SFX X g gmaganingda-ku g
SFX X g gmaganlaringni g
SFX X g gmaganlaringnimi g
SFX X g gmaganlaringnidir g
SFX X g gmaganlaringni-da g
SFX X g gmaganlaringnidir-da g
SFX X g gmaganlaringnimikan g
SFX X g gmaganlaringni-ku g
SFX X g gmaganlaringga g
SFX X g gmaganlaringgami g
SFX X g gmaganlaringgadir g
SFX X g gmaganlaringga-da g
SFX X g gmaganlaringgadir-da g
SFX X g gmaganlaringgamikan g
SFX X g gmaganlaringga-ku g
SFX X g gmaganlaringdan g
SFX X g gmaganlaringdanmi g
SFX X g gmaganlaringdandir g
SFX X g gmaganlaringdan-da g
SFX X g gmaganlaringdandir-da g
SFX X g gmaganlaringdanmikan g
SFX X g gmaganlaringdan-ku g
SFX X g gmaganlaringda g
SFX X g gmaganlaringdami g
SFX X g gmaganlaringdadir g
SFX X g gmaganlaringda-da g
SFX X g gmaganlaringdadir-da g
SFX X g gmaganlaringdamikan g
SFX X g gmaganlaringda-ku g
SFX X 0 qaningni q
SFX X 0 qaningnimi q
SFX X 0 qaningnidir q
SFX X 0 qaningni-da q
SFX X 0 qaningnidir-da q
SFX X 0 qaningnimikan q
SFX X 0 qaningni-ku q
SFX X 0 qaningga q
SFX X 0 qaninggami q
SFX X 0 qaninggadir q
SFX X 0 qaningga-da q
SFX X 0 qaninggadir-da q
SFX X 0 qaninggamikan q
SFX X 0 qaningga-ku q
SFX X 0 qaningdan q
SFX X 0 qaningdanmi q
SFX X 0 qaningdandir q
SFX X 0 qaningdan-da q
SFX X 0 qaningdandir-da q
SFX X 0 qaningdanmikan q
SFX X 0 qaningdan-ku q
SFX X 0 qaningda q
SFX X 0 qaningdami q
SFX X 0 qaningdadir q
SFX X 0 qaningda-da q
SFX X 0 qaningdadir-da q
SFX X 0 qaningdamikan q
SFX X 0 qaningda-ku q
SFX X 0 qanlaringni q
SFX X 0 qanlaringnimi q
SFX X 0 qanlaringnidir q
SFX X 0 qanlaringni-da q
SFX X 0 qanlaringnidir-da q
SFX X 0 qanlaringnimikan q
SFX X 0 qanlaringni-ku q
SFX X 0 qanlaringga q
SFX X 0 qanlaringgami q
SFX X 0 qanlaringgadir q
SFX X 0 qanlaringga-da q
SFX X 0 qanlaringgadir-da q
SFX X 0 qanlaringgamikan q
SFX X 0 qanlaringga-ku q
SFX X 0 qanlaringdan q
SFX X 0 qanlaringdanmi q
SFX X 0 qanlaringdandir q
SFX X 0 qanlaringdan-da q
SFX X 0 qanlaringdandir-da q
SFX X 0 qanlaringdanmikan q
SFX X 0 qanlaringdan-ku q
SFX X 0 qanlaringda q
SFX X 0 qanlaringdami q
SFX X 0 qanlaringdadir q
SFX X 0 qanlaringda-da q
SFX X 0 qanlaringdadir-da q
SFX X 0 qanlaringdamikan q
SFX X 0 qanlaringda-ku q
SFX X 0 maganingni q
SFX X 0 maganingnimi q
SFX X 0 maganingnidir q
SFX X 0 maganingni-da q
SFX X 0 maganingnidir-da q
SFX X 0 maganingnimikan q
SFX X 0 maganingni-ku q
SFX X 0 maganingga q
SFX X 0 maganinggami q
SFX X 0 maganinggadir q
SFX X 0 maganingga-da q
SFX X 0 maganinggadir-da q
SFX X 0 maganinggamikan q
SFX X 0 maganingga-ku q
SFX X 0 maganingdan q
SFX X 0 maganingdanmi q
SFX X 0 maganingdandir q
SFX X 0 maganingdan-da q
SFX X 0 maganingdandir-da q
SFX X 0 maganingdanmikan q
SFX X 0 maganingdan-ku q
SFX X 0 maganingda q
SFX X 0 maganingdami q
SFX X 0 maganingdadir q
SFX X 0 maganingda-da q
SFX X 0 maganingdadir-da q
SFX X 0 maganingdamikan q
SFX X 0 maganingda-ku q
SFX X 0 maganlaringni q
SFX X 0 maganlaringnimi q
SFX X 0 maganlaringnidir q
SFX X 0 maganlaringni-da q
SFX X 0 maganlaringnidir-da q
SFX X 0 maganlaringnimikan q
SFX X 0 maganlaringni-ku q
SFX X 0 maganlaringga q
SFX X 0 maganlaringgami q
SFX X 0 maganlaringgadir q
SFX X 0 maganlaringga-da q
SFX X 0 maganlaringgadir-da q
SFX X 0 maganlaringgamikan q
SFX X 0 maganlaringga-ku q
SFX X 0 maganlaringdan q
SFX X 0 maganlaringdanmi q
SFX X 0 maganlaringdandir q
SFX X 0 maganlaringdan-da q
SFX X 0 maganlaringdandir-da q
SFX X 0 maganlaringdanmikan q
SFX X 0 maganlaringdan-ku q
SFX X 0 maganlaringda q
SFX X 0 maganlaringdami q
SFX X 0 maganlaringdadir q
SFX X 0 maganlaringda-da q
SFX X 0 maganlaringdadir-da q
SFX X 0 maganlaringdamikan q
SFX X 0 maganlaringda-ku q
SFX X 0 ganingni [^gq]
SFX X 0 ganingnimi [^gq]
SFX X 0 ganingnidir [^gq]
SFX X 0 ganingni-da [^gq]
SFX X 0 ganingnidir-da [^gq]
SFX X 0 ganingnimikan [^gq]
SFX X 0 ganingni-ku [^gq]
SFX X 0 ganingga [^gq]
SFX X 0 ganinggami [^gq]
SFX X 0 ganinggadir [^gq]
SFX X 0 ganingga-da [^gq]
SFX X 0 ganinggadir-da [^gq]
SFX X 0 ganinggamikan [^gq]
SFX X 0 ganingga-ku [^gq]
SFX X 0 ganingdan [^gq]
SFX X 0 ganingdanmi [^gq]
SFX X 0 ganingdandir [^gq]
SFX X 0 ganingdan-da [^gq]
SFX X 0 ganingdandir-da [^gq]
SFX X 0 ganingdanmikan [^gq]
SFX X 0 ganingdan-ku [^gq]
SFX X 0 ganingda [^gq]
SFX X 0 ganingdami [^gq]
SFX X 0 ganingdadir [^gq]
SFX X 0 ganingda-da [^gq]
SFX X 0 ganingdadir-da [^gq]
SFX X 0 ganingdamikan [^gq]
SFX X 0 ganingda-ku [^gq]
SFX X 0 ganlaringni [^gq]
SFX X 0 ganlaringnimi [^gq]
SFX X 0 ganlaringnidir [^gq]
SFX X 0 ganlaringni-da [^gq]
SFX X 0 ganlaringnidir-da [^gq]
SFX X 0 ganlaringnimikan [^gq]
SFX X 0 ganlaringni-ku [^gq]
SFX X 0 ganlaringga [^gq]
SFX X 0 ganlaringgami [^gq]
SFX X 0 ganlaringgadir [^gq]
SFX X 0 ganlaringga-da [^gq]
SFX X 0 ganlaringgadir-da [^gq]
SFX X 0 ganlaringgamikan [^gq]
SFX X 0 ganlaringga-ku [^gq]
SFX X 0 ganlaringdan [^gq]
SFX X 0 ganlaringdanmi [^gq]
SFX X 0 ganlaringdandir [^gq]
SFX X 0 ganlaringdan-da [^gq]
SFX X 0 ganlaringdandir-da [^gq]
SFX X 0 ganlaringdanmikan [^gq]
SFX X 0 ganlaringdan-ku [^gq]
SFX X 0 ganlaringda [^gq]
SFX X 0 ganlaringdami [^gq]
SFX X 0 ganlaringdadir [^gq]
SFX X 0 ganlaringda-da [^gq]
SFX X 0 ganlaringdadir-da [^gq]
SFX X 0 ganlaringdamikan [^gq]
SFX X 0 ganlaringda-ku [^gq]
SFX X 0 maganingni [^gq]
SFX X 0 maganingnimi [^gq]
SFX X 0 maganingnidir [^gq]
SFX X 0 maganingni-da [^gq]
SFX X 0 maganingnidir-da [^gq]
SFX X 0 maganingnimikan [^gq]
SFX X 0 maganingni-ku [^gq]
SFX X 0 maganingga [^gq]
SFX X 0 maganinggami [^gq]
SFX X 0 maganinggadir [^gq]
SFX X 0 maganingga-da [^gq]
SFX X 0 maganinggadir-da [^gq]
SFX X 0 maganinggamikan [^gq]
SFX X 0 maganingga-ku [^gq]
SFX X 0 maganingdan [^gq]
SFX X 0 maganingdanmi [^gq]
SFX X 0 maganingdandir [^gq]
SFX X 0 maganingdan-da [^gq]
SFX X 0 maganingdandir-da [^gq]
SFX X 0 maganingdanmikan [^gq]
SFX X 0 maganingdan-ku [^gq]
SFX X 0 maganingda [^gq]
SFX X 0 maganingdami [^gq]
SFX X 0 maganingdadir [^gq]
SFX X 0 maganingda-da [^gq]
SFX X 0 maganingdadir-da [^gq]
SFX X 0 maganingdamikan [^gq]
SFX X 0 maganingda-ku [^gq]
SFX X 0 maganlaringni [^gq]
SFX X 0 maganlaringnimi [^gq]
SFX X 0 maganlaringnidir [^gq]
SFX X 0 maganlaringni-da [^gq]
SFX X 0 maganlaringnidir-da [^gq]
SFX X 0 maganlaringnimikan [^gq]
SFX X 0 maganlaringni-ku [^gq]
SFX X 0 maganlaringga [^gq]
SFX X 0 maganlaringgami [^gq]
SFX X 0 maganlaringgadir [^gq]
SFX X 0 maganlaringga-da [^gq]
SFX X 0 maganlaringgadir-da [^gq]
SFX X 0 maganlaringgamikan [^gq]
SFX X 0 maganlaringga-ku [^gq]
SFX X 0 maganlaringdan [^gq]
SFX X 0 maganlaringdanmi [^gq]
SFX X 0 maganlaringdandir [^gq]
SFX X 0 maganlaringdan-da [^gq]
SFX X 0 maganlaringdandir-da [^gq]
SFX X 0 maganlaringdanmikan [^gq]
SFX X 0 maganlaringdan-ku [^gq]
SFX X 0 maganlaringda [^gq]
SFX X 0 maganlaringdami [^gq]
SFX X 0 maganlaringdadir [^gq]
SFX X 0 maganlaringda-da [^gq]
SFX X 0 maganlaringdadir-da [^gq]
SFX X 0 maganlaringdamikan [^gq]
SFX X 0 maganlaringda-ku [^gq]
SFX X g kkanimdek g
SFX X g kkanimdanoq g
SFX X g kkanimizdek g
SFX X g kkanimizdanoq g
SFX X g kkaningdek g
SFX X g kkaningdanoq g
SFX X g kkaningizdek g
SFX X g kkaningizdanoq g
SFX X g kkanidek g
SFX X g kkanidanoq g
SFX X g kkanlarimdek g
SFX X g kkanlarimdanoq g
SFX X g kkanlarimizdek g
SFX X g kkanlarimizdanoq g
SFX X g kkanlaringdek g
SFX X g kkanlaringdanoq g
SFX X g kkanlaringizdek g
SFX X g kkanlaringizdanoq g
SFX X g kkanlaridek g
SFX X g kkanlaridanoq g
SFX X g gmaganimdek g
SFX X g gmaganimdanoq g
SFX X g gmaganimizdek g
SFX X g gmaganimizdanoq g
SFX X g gmaganingdek g
SFX X g gmaganingdanoq g
SFX X g gmaganingizdek g
SFX X g gmaganingizdanoq g
SFX X g gmaganidek g
SFX X g gmaganidanoq g
SFX X g gmaganlarimdek g
SFX X g gmaganlarimdanoq g
SFX X g gmaganlarimizdek g
SFX X g gmaganlarimizdanoq g
SFX X g gmaganlaringdek g
SFX X g gmaganlaringdanoq g
SFX X g gmaganlaringizdek g
SFX X g gmaganlaringizdanoq g
SFX X g gmaganlaridek g
SFX X g gmaganlaridanoq g
SFX X 0 qanimdek q
SFX X 0 qanimdanoq q
SFX X 0 qanimizdek q
SFX X 0 qanimizdanoq q
SFX X 0 qaningdek q
SFX X 0 qaningdanoq q
SFX X 0 qaningizdek q
SFX X 0 qaningizdanoq q
SFX X 0 qanidek q
SFX X 0 qanidanoq q
SFX X 0 qanlarimdek q
SFX X 0 qanlarimdanoq q
SFX X 0 qanlarimizdek q
SFX X 0 qanlarimizdanoq q
SFX X 0 qanlaringdek q
SFX X 0 qanlaringdanoq q
SFX X 0 qanlaringizdek q
SFX X 0 qanlaringizdanoq q
SFX X 0 qanlaridek q
SFX X 0 qanlaridanoq q
SFX X 0 maganimdek q
SFX X 0 maganimdanoq q
SFX X 0 maganimizdek q
SFX X 0 maganimizdanoq q
SFX X 0 maganingdek q
SFX X 0 maganingdanoq q
SFX X 0 maganingizdek q
SFX X 0 maganingizdanoq q
SFX X 0 maganidek q
SFX X 0 maganidanoq q
SFX X 0 maganlarimdek q
SFX X 0 maganlarimdanoq q
SFX X 0 maganlarimizdek q
SFX X 0 maganlarimizdanoq q
SFX X 0 maganlaringdek q
SFX X 0 maganlaringdanoq q
SFX X 0 maganlaringizdek q
SFX X 0 maganlaringizdanoq q
SFX X 0 maganlaridek q
SFX X 0 maganlaridanoq q
SFX X 0 ganimdek [^gq]
SFX X 0 ganimdanoq [^gq]
SFX X 0 ganimizdek [^gq]
SFX X 0 ganimizdanoq [^gq]
SFX X 0 ganingdek [^gq]
SFX X 0 ganingdanoq [^gq]
SFX X 0 ganingizdek [^gq]
SFX X 0 ganingizdanoq [^gq]
SFX X 0 ganidek [^gq]
SFX X 0 ganidanoq [^gq]
SFX X 0 ganlarimdek [^gq]
SFX X 0 ganlarimdanoq [^gq]
SFX X 0 ganlarimizdek [^gq]
SFX X 0 ganlarimizdanoq [^gq]
SFX X 0 ganlaringdek [^gq]
SFX X 0 ganlaringdanoq [^gq]
SFX X 0 ganlaringizdek [^gq]
SFX X 0 ganlaringizdanoq [^gq]
SFX X 0 ganlaridek [^gq]
SFX X 0 ganlaridanoq [^gq]
SFX X 0 maganimdek [^gq]
SFX X 0 maganimdanoq [^gq]
SFX X 0 maganimizdek [^gq]
SFX X 0 maganimizdanoq [^gq]
SFX X 0 maganingdek [^gq]
SFX X 0 maganingdanoq [^gq]
SFX X 0 maganingizdek [^gq]
SFX X 0 maganingizdanoq [^gq]
SFX X 0 maganidek [^gq]
SFX X 0 maganidanoq [^gq]
SFX X 0 maganlarimdek [^gq]
SFX X 0 maganlarimdanoq [^gq]
SFX X 0 maganlarimizdek [^gq]
SFX X 0 maganlarimizdanoq [^gq]
SFX X 0 maganlaringdek [^gq]
SFX X 0 maganlaringdanoq [^gq]
SFX X 0 maganlaringizdek [^gq]
SFX X 0 maganlaringizdanoq [^gq]
SFX X 0 maganlaridek [^gq]
SFX X 0 maganlaridanoq [^gq]
SFX X g kkanlik g
SFX X g gmaganlik g
SFX X 0 qanlik q
SFX X 0 maganlik q
SFX X 0 ganlik [^gq]
SFX X 0 maganlik [^gq]
SFX X g kkanligim g
SFX X g kkanligimni g
SFX X g kkanligimning g
SFX X g kkanligimga g
SFX X g kkanligimdan g
SFX X g kkanligimda g
SFX X g kkanliging g
SFX X g kkanligingni g
SFX X g kkanligingning g
SFX X g kkanligingga g
SFX X g kkanligingdan g
SFX X g kkanligingda g
SFX X g kkanligi g
SFX X g kkanligini g
SFX X g kkanligining g
SFX X g kkanligiga g
SFX X g kkanligidan g
SFX X g kkanligida g
SFX X g kkanligimiz g
SFX X g kkanligimizni g
SFX X g kkanligimizning g
SFX X g kkanligimizga g
SFX X g kkanligimizdan g
SFX X g kkanligimizda g
SFX X g kkanligingiz g
SFX X g kkanligingizni g
SFX X g kkanligingizning g
SFX X g kkanligingizga g
SFX X g kkanligingizdan g
SFX X g kkanligingizda g
SFX X g kkanliklari g
SFX X g kkanliklarini g
SFX X g kkanliklarining g
SFX X g kkanliklariga g
SFX X g kkanliklaridan g
SFX X g kkanliklarida g
SFX X g gmaganligim g
SFX X g gmaganligimni g
SFX X g gmaganligimning g
SFX X g gmaganligimga g
SFX X g gmaganligimdan g
SFX X g gmaganligimda g
SFX X g gmaganliging g
SFX X g gmaganligingni g
SFX X g gmaganligingning g
SFX X g gmaganligingga g
SFX X g gmaganligingdan g
SFX X g gmaganligingda g
SFX X g gmaganligi g
SFX X g gmaganligini g
SFX X g gmaganligining g
SFX X g gmaganligiga g
SFX X g gmaganligidan g
SFX X g gmaganligida g
SFX X g gmaganligimiz g
SFX X g gmaganligimizni g
SFX X g gmaganligimizning g
SFX X g gmaganligimizga g
SFX X g gmaganligimizdan g
SFX X g gmaganligimizda g
SFX X g gmaganligingiz g
SFX X g gmaganligingizni g
SFX X g gmaganligingizning g
SFX X g gmaganligingizga g
SFX X g gmaganligingizdan g
SFX X g gmaganligingizda g
SFX X g gmaganliklari g
SFX X g gmaganliklarini g
SFX X g gmaganliklarining g
SFX X g gmaganliklariga g
SFX X g gmaganliklaridan g
SFX X g gmaganliklarida g
SFX X 0 qanligim q
SFX X 0 qanligimni q
SFX X 0 qanligimning q
SFX X 0 qanligimga q
SFX X 0 qanligimdan q
SFX X 0 qanligimda q
SFX X 0 qanliging q
SFX X 0 qanligingni q
SFX X 0 qanligingning q
SFX X 0 qanligingga q
SFX X 0 qanligingdan q
SFX X 0 qanligingda q
SFX X 0 qanligi q
SFX X 0 qanligini q
SFX X 0 qanligining q
SFX X 0 qanligiga q
SFX X 0 qanligidan q
SFX X 0 qanligida q
SFX X 0 qanligimiz q
SFX X 0 qanligimizni q
SFX X 0 qanligimizning q
SFX X 0 qanligimizga q
SFX X 0 qanligimizdan q
SFX X 0 qanligimizda q
SFX X 0 qanligingiz q
SFX X 0 qanligingizni q
SFX X 0 qanligingizning q
SFX X 0 qanligingizga q
SFX X 0 qanligingizdan q
SFX X 0 qanligingizda q
SFX X 0 qanliklari q
SFX X 0 qanliklarini q
SFX X 0 qanliklarining q
SFX X 0 qanliklariga q
SFX X 0 qanliklaridan q
SFX X 0 qanliklarida q
SFX X 0 maganligim q
SFX X 0 maganligimni q
SFX X 0 maganligimning q
SFX X 0 maganligimga q
SFX X 0 maganligimdan q
SFX X 0 maganligimda q
SFX X 0 maganliging q
SFX X 0 maganligingni q
SFX X 0 maganligingning q
SFX X 0 maganligingga q
SFX X 0 maganligingdan q
SFX X 0 maganligingda q
SFX X 0 maganligi q
SFX X 0 maganligini q
SFX X 0 maganligining q
SFX X 0 maganligiga q
SFX X 0 maganligidan q
SFX X 0 maganligida q
SFX X 0 maganligimiz q
SFX X 0 maganligimizni q
SFX X 0 maganligimizning q
SFX X 0 maganligimizga q
SFX X 0 maganligimizdan q
SFX X 0 maganligimizda q
SFX X 0 maganligingiz q
SFX X 0 maganligingizni q
SFX X 0 maganligingizning q
SFX X 0 maganligingizga q
SFX X 0 maganligingizdan q
SFX X 0 maganligingizda q
SFX X 0 maganliklari q
SFX X 0 maganliklarini q
SFX X 0 maganliklarining q
SFX X 0 maganliklariga q
SFX X 0 maganliklaridan q
SFX X 0 maganliklarida q
SFX X 0 ganligim [^gq]
SFX X 0 ganligimni [^gq]
SFX X 0 ganligimning [^gq]
SFX X 0 ganligimga [^gq]
SFX X 0 ganligimdan [^gq]
SFX X 0 ganligimda [^gq]
SFX X 0 ganliging [^gq]
SFX X 0 ganligingni [^gq]
SFX X 0 ganligingning [^gq]
SFX X 0 ganligingga [^gq]
SFX X 0 ganligingdan [^gq]
SFX X 0 ganligingda [^gq]
SFX X 0 ganligi [^gq]
SFX X 0 ganligini [^gq]
SFX X 0 ganligining [^gq]
SFX X 0 ganligiga [^gq]
SFX X 0 ganligidan [^gq]
SFX X 0 ganligida [^gq]
SFX X 0 ganligimiz [^gq]
SFX X 0 ganligimizni [^gq]
SFX X 0 ganligimizning [^gq]
SFX X 0 ganligimizga [^gq]
SFX X 0 ganligimizdan [^gq]
SFX X 0 ganligimizda [^gq]
SFX X 0 ganligingiz [^gq]
SFX X 0 ganligingizni [^gq]
SFX X 0 ganligingizning [^gq]
SFX X 0 ganligingizga [^gq]
SFX X 0 ganligingizdan [^gq]
SFX X 0 ganligingizda [^gq]
SFX X 0 ganliklari [^gq]
SFX X 0 ganliklarini [^gq]
SFX X 0 ganliklarining [^gq]
SFX X 0 ganliklariga [^gq]
SFX X 0 ganliklaridan [^gq]
SFX X 0 ganliklarida [^gq]
SFX X 0 maganligim [^gq]
SFX X 0 maganligimni [^gq]
SFX X 0 maganligimning [^gq]
SFX X 0 maganligimga [^gq]
SFX X 0 maganligimdan [^gq]
SFX X 0 maganligimda [^gq]
SFX X 0 maganliging [^gq]
SFX X 0 maganligingni [^gq]
SFX X 0 maganligingning [^gq]
SFX X 0 maganligingga [^gq]
SFX X 0 maganligingdan [^gq]
SFX X 0 maganligingda [^gq]
SFX X 0 maganligi [^gq]
SFX X 0 maganligini [^gq]
SFX X 0 maganligining [^gq]
SFX X 0 maganligiga [^gq]
SFX X 0 maganligidan [^gq]
SFX X 0 maganligida [^gq]
SFX X 0 maganligimiz [^gq]
SFX X 0 maganligimizni [^gq]
SFX X 0 maganligimizning [^gq]
SFX X 0 maganligimizga [^gq]
SFX X 0 maganligimizdan [^gq]
SFX X 0 maganligimizda [^gq]
SFX X 0 maganligingiz [^gq]
SFX X 0 maganligingizni [^gq]
SFX X 0 maganligingizning [^gq]
SFX X 0 maganligingizga [^gq]
SFX X 0 maganligingizdan [^gq]
SFX X 0 maganligingizda [^gq]
SFX X 0 maganliklari [^gq]
SFX X 0 maganliklarini [^gq]
SFX X 0 maganliklarining [^gq]
SFX X 0 maganliklariga [^gq]
SFX X 0 maganliklaridan [^gq]
SFX X 0 maganliklarida [^gq]
SFX X 0 moqda .
SFX X 0 moqdami .
SFX X 0 moqdadir .
SFX X 0 moqda-da .
SFX X 0 moqdadir-da .
SFX X 0 moqdamikan .
SFX X 0 moqda-ku .
SFX X 0 moqdaki .
SFX X 0 moqda-chi .
SFX X 0 moqdakimi .
SFX X 0 moqdakidir .
SFX X 0 moqdaki-da .
SFX X 0 moqdakidir-da .
SFX X 0 moqdakimikan .
SFX X 0 moqdaki-ku .
SFX X 0 moqdakiki .
SFX X 0 moqdaki-chi .
SFX X 0 moqqa .
SFX X 0 moqqami .
SFX X 0 moqqadir .
SFX X 0 moqqa-da .
SFX X 0 moqqadir-da .
SFX X 0 moqqamikan .
SFX X 0 moqqa-ku .
SFX X 0 moqqaki .
SFX X 0 moqqa-chi .
SFX X 0 moqning .
SFX X 0 moqningmi .
SFX X 0 moqningdir .
SFX X 0 moqning-da .
SFX X 0 moqningdir-da .
SFX X 0 moqningmikan .
SFX X 0 moqning-ku .
SFX X 0 moqningki .
SFX X 0 moqning-chi .
SFX X 0 moqdan .
SFX X 0 moqdanmi .
SFX X 0 moqdandir .
SFX X 0 moqdan-da .
SFX X 0 moqdandir-da .
SFX X 0 moqdanmikan .
SFX X 0 moqdan-ku .
SFX X 0 moqdanki .
SFX X 0 moqdan-chi .
SFX X 0 moqni .
SFX X 0 moqnimi .
SFX X 0 moqnidir .
SFX X 0 moqni-da .
SFX X 0 moqnidir-da .
SFX X 0 moqnimikan .
SFX X 0 moqni-ku .
SFX X 0 moqniki .
SFX X 0 moqni-chi .
SFX X 0 moqqacha .
SFX X 0 moqqachami .
SFX X 0 moqqachadir .
SFX X 0 moqqacha-da .
SFX X 0 moqqachadir-da .
SFX X 0 moqqachamikan .
SFX X 0 moqqacha-ku .
SFX X 0 moqqachaki .
SFX X 0 moqqacha-chi .
SFX X 0 moqqina .
SFX X 0 moqdayu .
SFX X 0 moqchiyu .
SFX X 0 moqqayu .
SFX X 0 moqdanu .
SFX X 0 moqniku .
SFX X 0 moqdek .
SFX X 0 moq/ADVIJKLM .
SFX X a ovchi/ABVIJKLM a
SFX X ya yovchi/ABVIJKLM ya
SFX X 0 lovchi/ABVIJKLM u
SFX X 0 uvchi/ABVIJKLM [^au]

SFX Y Y 79
SFX Y 0 ki .
SFX Y 0 -ku .
SFX Y 0 -da .
SFX Y 0 -ov .
SFX Y 0 mi .
SFX Y 0 mikan .
SFX Y 0 da .
SFX Y 0 man .
SFX Y 0 manki .
SFX Y 0 man-ku .
SFX Y 0 man-da .
SFX Y 0 man-u .
SFX Y 0 man-ov .
SFX Y 0 manmi .
SFX Y 0 manmikan .
SFX Y 0 manda .
SFX Y 0 miz .
SFX Y 0 mizki .
SFX Y 0 miz-ku .
SFX Y 0 miz-da .
SFX Y 0 miz-u .
SFX Y 0 miz-ov .
SFX Y 0 mizmi .
SFX Y 0 mizmikan .
SFX Y 0 mizda .
SFX Y 0 san .
SFX Y 0 sanki .
SFX Y 0 san-ku .
SFX Y 0 san-da .
SFX Y 0 san-u .
SFX Y 0 san-ov .
SFX Y 0 sanmi .
SFX Y 0 sanmikan .
SFX Y 0 sanda .
SFX Y 0 siz .
SFX Y 0 sizki .
SFX Y 0 siz-ku .
SFX Y 0 siz-da .
SFX Y 0 siz-u .
SFX Y 0 siz-ov .
SFX Y 0 sizmi .
SFX Y 0 sizmikan .
SFX Y 0 sizda .
SFX Y 0 sanlar .
SFX Y 0 sanlarki .
SFX Y 0 sanlar-ku .
SFX Y 0 sanlar-da .
SFX Y 0 sanlar-u .
SFX Y 0 sanlar-ov .
SFX Y 0 sanlarmi .
SFX Y 0 sanlarmikan .
SFX Y 0 sanlarda .
SFX Y 0 sizlar .
SFX Y 0 sizlarki .
SFX Y 0 sizlar-ku .
SFX Y 0 sizlar-da .
SFX Y 0 sizlar-u .
SFX Y 0 sizlar-ov .
SFX Y 0 sizlarmi .
SFX Y 0 sizlarmikan .
SFX Y 0 sizlarda .
SFX Y 0 di .
SFX Y 0 diki .
SFX Y 0 di-ku .
SFX Y 0 di-da .
SFX Y 0 di-yu .
SFX Y 0 di-ov .
SFX Y 0 dimi .
SFX Y 0 dimikan .
SFX Y 0 dida .
SFX Y 0 dilar .
SFX Y 0 dilarki .
SFX Y 0 dilar-ku .
SFX Y 0 dilar-da .
SFX Y 0 dilar-u .
SFX Y 0 dilar-ov .
SFX Y 0 dilarmi .
SFX Y 0 dilarmikan .
SFX Y 0 dilarda .

SFX Z Y 70
SFX Z 0 ki .
SFX Z 0 -ku .
SFX Z 0 -da .
SFX Z 0 -ov .
SFX Z 0 mi .
SFX Z 0 da .
SFX Z 0 mikan .
SFX Z 0 man .
SFX Z 0 manki .
SFX Z 0 man-ku .
SFX Z 0 man-da .
SFX Z 0 man-u .
SFX Z 0 man-ov .
SFX Z 0 manmi .
SFX Z 0 manda .
SFX Z 0 manmikan .
SFX Z 0 miz .
SFX Z 0 mizki .
SFX Z 0 miz-ku .
SFX Z 0 miz-da .
SFX Z 0 miz-u .
SFX Z 0 miz-ov .
SFX Z 0 mizmi .
SFX Z 0 mizda .
SFX Z 0 mizmikan .
SFX Z 0 san .
SFX Z 0 sanki .
SFX Z 0 san-ku .
SFX Z 0 san-da .
SFX Z 0 san-u .
SFX Z 0 san-ov .
SFX Z 0 sanmi .
SFX Z 0 sanda .
SFX Z 0 sanmikan .
SFX Z 0 siz .
SFX Z 0 sizki .
SFX Z 0 siz-ku .
SFX Z 0 siz-da .
SFX Z 0 siz-u .
SFX Z 0 siz-ov .
SFX Z 0 sizmi .
SFX Z 0 sizda .
SFX Z 0 sizmikan .
SFX Z 0 sanlar .
SFX Z 0 sanlarki .
SFX Z 0 sanlar-ku .
SFX Z 0 sanlar-da .
SFX Z 0 sanlar-u .
SFX Z 0 sanlar-ov .
SFX Z 0 sanlarmi .
SFX Z 0 sanlarda .
SFX Z 0 sanlarmikan .
SFX Z 0 sizlar .
SFX Z 0 sizlarki .
SFX Z 0 sizlar-ku .
SFX Z 0 sizlar-da .
SFX Z 0 sizlar-u .
SFX Z 0 sizlar-ov .
SFX Z 0 sizlarmi .
SFX Z 0 sizlarda .
SFX Z 0 sizlarmikan .
SFX Z 0 lar .
SFX Z 0 larki .
SFX Z 0 lar-ku .
SFX Z 0 lar-da .
SFX Z 0 lar-u .
SFX Z 0 lar-ov .
SFX Z 0 larmi .
SFX Z 0 larda .
SFX Z 0 larmikan .

SFX a Y 7
SFX a 0 ki .
SFX a 0 -ku .
SFX a 0 -da .
SFX a 0 -ov .
SFX a 0 da .
SFX a 0 mi .
SFX a 0 mikan .

SFX b Y 96
SFX b 0 man .
SFX b 0 manki .
SFX b 0 man-ku .
SFX b 0 man-da .
SFX b 0 man-u .
SFX b 0 man-ov .
SFX b 0 manda .
SFX b 0 manmi .
SFX b 0 manmikan .
SFX b 0 mandir .
SFX b 0 mandir-da .
SFX b 0 man-chi .
SFX b 0 miz .
SFX b 0 mizki .
SFX b 0 miz-ku .
SFX b 0 miz-da .
SFX b 0 miz-u .
SFX b 0 miz-ov .
SFX b 0 mizda .
SFX b 0 mizmi .
SFX b 0 mizmikan .
SFX b 0 mizdir .
SFX b 0 mizdir-da .
SFX b 0 miz-chi .
SFX b 0 san .
SFX b 0 sanki .
SFX b 0 san-ku .
SFX b 0 san-da .
SFX b 0 san-u .
SFX b 0 san-ov .
SFX b 0 sanda .
SFX b 0 sanmi .
SFX b 0 sanmikan .
SFX b 0 sandir .
SFX b 0 sandir-da .
SFX b 0 san-chi .
SFX b 0 siz .
SFX b 0 sizki .
SFX b 0 siz-ku .
SFX b 0 siz-da .
SFX b 0 siz-u .
SFX b 0 siz-ov .
SFX b 0 sizda .
SFX b 0 sizmi .
SFX b 0 sizmikan .
SFX b 0 sizdir .
SFX b 0 sizdir-da .
SFX b 0 siz-chi .
SFX b 0 sanlar .
SFX b 0 sanlarki .
SFX b 0 sanlar-ku .
SFX b 0 sanlar-da .
SFX b 0 sanlar-u .
SFX b 0 sanlar-ov .
SFX b 0 sanlarda .
SFX b 0 sanlarmi .
SFX b 0 sanlarmikan .
SFX b 0 sanlardir .
SFX b 0 sanlardir-da .
SFX b 0 sanlar-chi .
SFX b 0 sizlar .
SFX b 0 sizlarki .
SFX b 0 sizlar-ku .
SFX b 0 sizlar-da .
SFX b 0 sizlar-u .
SFX b 0 sizlar-ov .
SFX b 0 sizlarda .
SFX b 0 sizlarmi .
SFX b 0 sizlarmikan .
SFX b 0 sizlardir .
SFX b 0 sizlardir-da .
SFX b 0 sizlar-chi .
SFX b 0 di .
SFX b 0 diki .
SFX b 0 di-ku .
SFX b 0 di-da .
SFX b 0 di-yu .
SFX b 0 di-ov .
SFX b 0 dida .
SFX b 0 dimi .
SFX b 0 dimikan .
SFX b 0 didir .
SFX b 0 didir-da .
SFX b 0 di-chi .
SFX b 0 dilar .
SFX b 0 dilarki .
SFX b 0 dilar-ku .
SFX b 0 dilar-da .
SFX b 0 dilar-u .
SFX b 0 dilar-ov .
SFX b 0 dilarda .
SFX b 0 dilarmi .
SFX b 0 dilarmikan .
SFX b 0 dilardir .
SFX b 0 dilardir-da .
SFX b 0 dilar-chi .

SFX c Y 96
SFX c 0 man .
SFX c 0 manki .
SFX c 0 man-ku .
SFX c 0 man-da .
SFX c 0 man-u .
SFX c 0 man-ov .
SFX c 0 manda .
SFX c 0 manmi .
SFX c 0 manmikan .
SFX c 0 mandir .
SFX c 0 mandir-da .
SFX c 0 man-chi .
SFX c 0 miz .
SFX c 0 mizki .
SFX c 0 miz-ku .
SFX c 0 miz-da .
SFX c 0 miz-u .
SFX c 0 miz-ov .
SFX c 0 mizda .
SFX c 0 mizmi .
SFX c 0 mizmikan .
SFX c 0 mizdir .
SFX c 0 mizdir-da .
SFX c 0 miz-chi .
SFX c 0 san .
SFX c 0 sanki .
SFX c 0 san-ku .
SFX c 0 san-da .
SFX c 0 san-u .
SFX c 0 san-ov .
SFX c 0 sanda .
SFX c 0 sanmi .
SFX c 0 sanmikan .
SFX c 0 sandir .
SFX c 0 sandir-da .
SFX c 0 san-chi .
SFX c 0 siz .
SFX c 0 sizki .
SFX c 0 siz-ku .
SFX c 0 siz-da .
SFX c 0 siz-u .
SFX c 0 siz-ov .
SFX c 0 sizda .
SFX c 0 sizmi .
SFX c 0 sizmikan .
SFX c 0 sizdir .
SFX c 0 sizdir-da .
SFX c 0 siz-chi .
SFX c 0 sanlar .
SFX c 0 sanlarki .
SFX c 0 sanlar-ku .
SFX c 0 sanlar-da .
SFX c 0 sanlar-u .
SFX c 0 sanlar-ov .
SFX c 0 sanlarda .
SFX c 0 sanlarmi .
SFX c 0 sanlarmikan .
SFX c 0 sanlardir .
SFX c 0 sanlardir-da .
SFX c 0 sanlar-chi .
SFX c 0 sizlar .
SFX c 0 sizlarki .
SFX c 0 sizlar-ku .
SFX c 0 sizlar-da .
SFX c 0 sizlar-u .
SFX c 0 sizlar-ov .
SFX c 0 sizlarda .
SFX c 0 sizlarmi .
SFX c 0 sizlarmikan .
SFX c 0 sizlardir .
SFX c 0 sizlardir-da .
SFX c 0 sizlar-chi .
SFX c 0 ti .
SFX c 0 tiki .
SFX c 0 ti-ku .
SFX c 0 ti-da .
SFX c 0 ti-yu .
SFX c 0 ti-ov .
SFX c 0 tida .
SFX c 0 timi .
SFX c 0 timikan .
SFX c 0 tidir .
SFX c 0 tidir-da .
SFX c 0 ti-chi .
SFX c 0 tilar .
SFX c 0 tilarki .
SFX c 0 tilar-ku .
SFX c 0 tilar-da .
SFX c 0 tilar-u .
SFX c 0 tilar-ov .
SFX c 0 tilarda .
SFX c 0 tilarmi .
SFX c 0 tilarmikan .
SFX c 0 tilardir .
SFX c 0 tilardir-da .
SFX c 0 tilar-chi .

SFX d Y 10
SFX d 0 ki .
SFX d 0 -ku .
SFX d 0 -da .
SFX d 0 -ov .
SFX d 0 da .
SFX d 0 mi .
SFX d 0 mikan .
SFX d 0 dir .
SFX d 0 dir-da .
SFX d 0 -chi .

SFX e Y 158
SFX e 0 -a .
SFX e 0 ki .
SFX e 0 -ku .
SFX e 0 -da .
SFX e 0 -ov .
SFX e 0 mi .
SFX e 0 mikan .
SFX e 0 da .
SFX e 0 man .
SFX e 0 man-a .
SFX e 0 manki .
SFX e 0 man-ku .
SFX e 0 man-da .
SFX e 0 man-u .
SFX e 0 man-ov .
SFX e 0 manmi .
SFX e 0 manmikan .
SFX e 0 manda .
SFX e 0 miz .
SFX e 0 miz-a .
SFX e 0 mizki .
SFX e 0 miz-ku .
SFX e 0 miz-da .
SFX e 0 miz-u .
SFX e 0 miz-ov .
SFX e 0 mizmi .
SFX e 0 mizmikan .
SFX e 0 mizda .
SFX e 0 dim .
SFX e 0 dim-a .
SFX e 0 dimki .
SFX e 0 dim-ku .
SFX e 0 dim-da .
SFX e 0 dim-u .
SFX e 0 dim-ov .
SFX e 0 dimmi .
SFX e 0 dimmikan .
SFX e 0 dimda .
SFX e 0 dik .
SFX e 0 dik-a .
SFX e 0 dikki .
SFX e 0 dik-ku .
SFX e 0 dik-da .
SFX e 0 dik-u .
SFX e 0 dik-ov .
SFX e 0 dikmi .
SFX e 0 dikmikan .
SFX e 0 dikda .
SFX e 0 san .
SFX e 0 san-a .
SFX e 0 sanki .
SFX e 0 san-ku .
SFX e 0 san-da .
SFX e 0 san-u .
SFX e 0 san-ov .
SFX e 0 sanmi .
SFX e 0 sanmikan .
SFX e 0 sanda .
SFX e 0 siz .
SFX e 0 siz-a .
SFX e 0 sizki .
SFX e 0 siz-ku .
SFX e 0 siz-da .
SFX e 0 siz-u .
SFX e 0 siz-ov .
SFX e 0 sizmi .
SFX e 0 sizmikan .
SFX e 0 sizda .
SFX e 0 sanlar .
SFX e 0 sanlar-a .
SFX e 0 sanlarki .
SFX e 0 sanlar-ku .
SFX e 0 sanlar-da .
SFX e 0 sanlar-u .
SFX e 0 sanlar-ov .
SFX e 0 sanlarmi .
SFX e 0 sanlarmikan .
SFX e 0 sanlarda .
SFX e 0 sizlar .
SFX e 0 sizlar-a .
SFX e 0 sizlarki .
SFX e 0 sizlar-ku .
SFX e 0 sizlar-da .
SFX e 0 sizlar-u .
SFX e 0 sizlar-ov .
SFX e 0 sizlarmi .
SFX e 0 sizlarmikan .
SFX e 0 sizlarda .
SFX e 0 ding .
SFX e 0 ding-a .
SFX e 0 dingki .
SFX e 0 ding-ku .
SFX e 0 ding-da .
SFX e 0 ding-u .
SFX e 0 ding-ov .
SFX e 0 dingmi .
SFX e 0 dingmikan .
SFX e 0 dingda .
SFX e 0 dingiz .
SFX e 0 dingiz-a .
SFX e 0 dingizki .
SFX e 0 dingiz-ku .
SFX e 0 dingiz-da .
SFX e 0 dingiz-u .
SFX e 0 dingiz-ov .
SFX e 0 dingizmi .
SFX e 0 dingizmikan .
SFX e 0 dingizda .
SFX e 0 dinglar .
SFX e 0 dinglar-a .
SFX e 0 dinglarki .
SFX e 0 dinglar-ku .
SFX e 0 dinglar-da .
SFX e 0 dinglar-u .
SFX e 0 dinglar-ov .
SFX e 0 dinglarmi .
SFX e 0 dinglarmikan .
SFX e 0 dinglarda .
SFX e 0 dingizlar .
SFX e 0 dingizlar-a .
SFX e 0 dingizlarki .
SFX e 0 dingizlar-ku .
SFX e 0 dingizlar-da .
SFX e 0 dingizlar-u .
SFX e 0 dingizlar-ov .
SFX e 0 dingizlarmi .
SFX e 0 dingizlarmikan .
SFX e 0 dingizlarda .
SFX e 0 lar .
SFX e 0 lar-a .
SFX e 0 larki .
SFX e 0 lar-ku .
SFX e 0 lar-da .
SFX e 0 lar-u .
SFX e 0 lar-ov .
SFX e 0 larmi .
SFX e 0 larmikan .
SFX e 0 larda .
SFX e 0 di .
SFX e 0 di-a .
SFX e 0 diki .
SFX e 0 di-ku .
SFX e 0 di-da .
SFX e 0 di-yu .
SFX e 0 di-ov .
SFX e 0 dimi .
SFX e 0 dimikan .
SFX e 0 dida .
SFX e 0 dilar .
SFX e 0 dilar-a .
SFX e 0 dilarki .
SFX e 0 dilar-ku .
SFX e 0 dilar-da .
SFX e 0 dilar-u .
SFX e 0 dilar-ov .
SFX e 0 dilarmi .
SFX e 0 dilarmikan .
SFX e 0 dilarda .

SFX f Y 41
SFX f 0 -a .
SFX f 0 ki .
SFX f 0 dim .
SFX f 0 dim-a .
SFX f 0 dimki .
SFX f 0 dik .
SFX f 0 dik-a .
SFX f 0 dikki .
SFX f 0 san .
SFX f 0 san-a .
SFX f 0 sanki .
SFX f 0 siz .
SFX f 0 siz-a .
SFX f 0 sizki .
SFX f 0 sanlar .
SFX f 0 sanlar-a .
SFX f 0 sanlarki .
SFX f 0 sizlar .
SFX f 0 sizlar-a .
SFX f 0 sizlarki .
SFX f 0 ding .
SFX f 0 ding-a .
SFX f 0 dingki .
SFX f 0 dingiz .
SFX f 0 dingiz-a .
SFX f 0 dingizki .
SFX f 0 dinglar .
SFX f 0 dinglar-a .
SFX f 0 dinglarki .
SFX f 0 dingizlar .
SFX f 0 dingizlar-a .
SFX f 0 dingizlarki .
SFX f 0 lar .
SFX f 0 lar-a .
SFX f 0 larki .
SFX f 0 di .
SFX f 0 di-a .
SFX f 0 diki .
SFX f 0 dilar .
SFX f 0 dilar-a .
SFX f 0 dilarki .

SFX g Y 62
SFX g 0 -a .
SFX g 0 ki .
SFX g 0 -ku .
SFX g 0 -da .
SFX g 0 -ov .
SFX g 0 da .
SFX g 0 man .
SFX g 0 man-a .
SFX g 0 manki .
SFX g 0 man-ku .
SFX g 0 man-da .
SFX g 0 man-u .
SFX g 0 man-ov .
SFX g 0 manda .
SFX g 0 miz .
SFX g 0 miz-a .
SFX g 0 mizki .
SFX g 0 miz-ku .
SFX g 0 miz-da .
SFX g 0 miz-u .
SFX g 0 miz-ov .
SFX g 0 mizda .
SFX g 0 san .
SFX g 0 san-a .
SFX g 0 sanki .
SFX g 0 san-ku .
SFX g 0 san-da .
SFX g 0 san-u .
SFX g 0 san-ov .
SFX g 0 sanda .
SFX g 0 siz .
SFX g 0 siz-a .
SFX g 0 sizki .
SFX g 0 siz-ku .
SFX g 0 siz-da .
SFX g 0 siz-u .
SFX g 0 siz-ov .
SFX g 0 sizda .
SFX g 0 sanlar .
SFX g 0 sanlar-a .
SFX g 0 sanlarki .
SFX g 0 sanlar-ku .
SFX g 0 sanlar-da .
SFX g 0 sanlar-u .
SFX g 0 sanlar-ov .
SFX g 0 sanlarda .
SFX g 0 sizlar .
SFX g 0 sizlar-a .
SFX g 0 sizlarki .
SFX g 0 sizlar-ku .
SFX g 0 sizlar-da .
SFX g 0 sizlar-u .
SFX g 0 sizlar-ov .
SFX g 0 sizlarda .
SFX g 0 lar .
SFX g 0 lar-a .
SFX g 0 larki .
SFX g 0 lar-ku .
SFX g 0 lar-da .
SFX g 0 lar-u .
SFX g 0 lar-ov .
SFX g 0 larda .

SFX h Y 23
SFX h 0 -a .
SFX h 0 ki .
SFX h 0 man .
SFX h 0 man-a .
SFX h 0 manki .
SFX h 0 miz .
SFX h 0 miz-a .
SFX h 0 mizki .
SFX h 0 san .
SFX h 0 san-a .
SFX h 0 sanki .
SFX h 0 siz .
SFX h 0 siz-a .
SFX h 0 sizki .
SFX h 0 sanlar .
SFX h 0 sanlar-a .
SFX h 0 sanlarki .
SFX h 0 sizlar .
SFX h 0 sizlar-a .
SFX h 0 sizlarki .
SFX h 0 lar .
SFX h 0 lar-a .
SFX h 0 larki .